---
---

```{r include = F, eval = F}
info <- items(start = td("2025-01-17"), end = td("2025-01-21"), finish = td("2025-02-13"),
  id = "BSGY240816", client = "颜艺超", inst = "北京大学国际医院",
  type = "生信分析",
  title = "结肠癌",
  save = ".items_analysis.rds"
)
show.ic(info)

order_publish.bosai("analysis.Rmd", "analysis_out.Rmd")
idname <- formatName.bosai("./analysis_out.docx")
order_packaging("./analysis_out.docx", idname = idname, external_file = NULL)
```

```{r include = F}
#| setup
if (!requireNamespace("utils.tool"))
  devtools::load_all("~/utils.tool/")
autor_preset()
## the package are available at <https://github.com/shaman-yellow/utils.tool>
## if you want to run codes of this Rmarkdown,
## please install the package `utils.tool` and other related packages (run
## install.R)
options(savedir = list(figs = "Figure+Table", tabs = "Figure+Table"))
```

```{r eval = T, echo = F, results = "asis"}
set_cover.bosai(info)
```

```{r eval = T, echo = F, results = "asis"}
set_index()
```

# 分析流程 {#abstract}

```{r}
dic(di("差异表达基因"),
  di("")
)

```

- 利用TCGA和GEO数据评估结肠癌组织和正常结肠组织以及CC组织和邻近组织对中PIEZO1 mRNA水平 PMID：39366066（多个数据库验证，明确PIEZO1如何表达）
- 使用TCGA或HPA数据库的数据评估CC和正常结肠组织中PIEZO1蛋白水平（若数据库可用，结果保留，否则不做分析） PMID：39366066
- Kaplan-Meier生存分析PIZEO1高表达的CC患者的总生存期（OS）时间 PMID：39366066
- 通过Kaplan-Meier Plotter在线数据库对CC患者的OS（K）进行Kaplan-Meier分析；使用GEO数据对CC患者OS进行Kaplan-Meier验证

# 材料和方法 {#introduction}

```{r eval = T, echo = F, results = "asis"}
collate_details("meth")
```

# 分析结果 {#workflow}

## UCSCXenaTools 癌症相关数据获取 (COAD)

`r snap(xena.coad, 0:2)`

```{r}
xena.coad <- job_xena()
xena.coad <- step1(xena.coad, mode = "COAD")
#' @meth {get_meth(xena.coad)}
xena.coad <- step2(xena.coad)
```

## Limma 差异分析 (XENA_COAD)

`r snap(lm.xena_coad, 0:3)`

```{r}
lm.xena_coad <- asjob_limma(xena.coad)
lm.xena_coad <- step1(lm.xena_coad)
#' @meth {get_meth(lm.xena_coad)}
lm.xena_coad <- step2(
  lm.xena_coad, COAD - Normal, use = "P", cut.fc = .3
)
lm.xena_coad@plots$step2$p.volcano$`COAD - Normal`
lm.xena_coad@tables$step2$tops$`COAD - Normal`

lm.xena_coad <- map(lm.xena_coad, "PIEZO1", name = "Piezo1")
lm.xena_coad@plots$step2$p.BoxPlotOfDEGs_Piezo1
```

## TCGA 数据获取 (COAD)

`r snap(tcga.coad, 0:3)`

```{r}
tcga.coad <- job_tcga("TCGA-COAD")
#' @meth {get_meth(tcga.coad)}
tcga.coad <- step1(tcga.coad)
tcga.coad <- step2(tcga.coad)
tcga.coad <- step3(tcga.coad)
clear(tcga.coad)
```


# 总结 {#conclusion}

