---
---

```{r include = F, eval = F}
info <- items(start = td("2025-01-17"), end = td("2025-01-21"), finish = td("2025-02-17"),
  id = "BSGY240816", client = "颜艺超", inst = "北京大学国际医院",
  type = "生信分析",
  title = "结肠癌",
  save = ".items_analysis.rds"
)
show.ic(info)

order_publish.bosai("analysis.Rmd", "analysis_out.Rmd")
idname <- formatName.bosai("./analysis_out.docx")
order_packaging("./analysis_out.docx", idname = idname, external_file = NULL)
```

```{r include = F}
#| setup
if (!requireNamespace("utils.tool"))
  devtools::load_all("~/utils.tool/")
autor_preset()
## the package are available at <https://github.com/shaman-yellow/utils.tool>
## if you want to run codes of this Rmarkdown,
## please install the package `utils.tool` and other related packages (run
## install.R)
options(savedir = list(figs = "Figure+Table", tabs = "Figure+Table"))
```

```{r eval = T, echo = F, results = "asis"}
set_cover.bosai(info)
```

```{r eval = T, echo = F, results = "asis"}
set_index()
```

# 分析流程 {#abstract}

```{r}
dic(di("差异表达基因"),
  di("")
)

```

- 利用TCGA和GEO数据评估结肠癌组织和正常结肠组织以及CC组织和邻近组织对中PIEZO1 mRNA水平 PMID：39366066（多个数据库验证，明确PIEZO1如何表达）
    - Cancer vs Healthy (Healthy donor)
    - Cancer vs Normal (Cancer donor)
- 使用TCGA或HPA数据库的数据评估CC和正常结肠组织中PIEZO1蛋白水平（若数据库可用，结果保留，否则不做分析） PMID：39366066
- Kaplan-Meier生存分析PIZEO1高表达的CC患者的总生存期（OS）时间 PMID：39366066
- 通过Kaplan-Meier Plotter在线数据库对CC患者的OS（K）进行Kaplan-Meier分析；使用GEO数据对CC患者OS进行Kaplan-Meier验证

# 材料和方法 {#introduction}

```{r eval = T, echo = F, results = "asis"}
collate_details("meth")
```

# 分析结果 {#workflow}

## 差异分析的数据集信息

- (CH) Cancer vs Healthy (Healthy donor): GSE44076 (Tumor vs Mucosa), XENA_COAD
- (CN) Cancer vs Normal (Cancer donor): GSE44076 (Tumor vs Normal), ...

```{r}
gds.coad <- job_gds(c("colon cancer", "Control"))
gds.coad <- step1(gds.coad)
vis(gds.coad)
active(gds.coad, which = 1:20)

gse.used <- c(
  "GSE95132", "GSE44076", "GSE89393", "GSE137327", 
  "GSE76855", "GSE134525", "GSE97300", "GSE70880",
  "GSE38939", "GSE36400", "GSE20970", "GSE20881"
)
# - Healthy xena, GSE44076, GSE20881
```

## 差异分析 (CH) Cancer vs Healthy (Healthy donor)

### GEO 数据获取 (CH_GSE44076) {#same}

`r snap(geo.ch_GSE44076, 0:2)`

```{r}
geo.ch_GSE44076 <- job_geo("GSE44076")
#' @meth {get_meth(geo.ch_GSE44076)}
geo.ch_GSE44076 <- step1(geo.ch_GSE44076)
metadata.ch_GSE44076 <- expect(geo.ch_GSE44076, geo_cols())
metadata.ch_GSE44076 <- dplyr::mutate(
  metadata.ch_GSE44076, group = gs(group, "_from.*", ""),
  pairs = individual.id.ch1
)
metadata.ch_GSE44076$group %>% table
```

### Limma 差异分析 (CH_GSE44076)

`r snap(lm.ch_GSE44076, 0:3)`

`r ref("CH-GSE44076-data-Tumor-sample-vs-Mucosa-sample")` 
`r ref("CH-GSE44076-Box-Plot-Of-DEGs")` 

```{r}
lm.ch_GSE44076 <- asjob_limma(geo.ch_GSE44076, metadata.ch_GSE44076)
lm.ch_GSE44076 <- filter(
  lm.ch_GSE44076, type = "metadata", grpl(group, "Mucosa_sample|Tumor_sample")
)
lm.ch_GSE44076 <- step1(lm.ch_GSE44076, formula = "~ 0 + group")
#' @meth {get_meth(lm.ch_GSE44076)}
lm.ch_GSE44076 <- step2(
  lm.ch_GSE44076, Tumor_sample - Mucosa_sample,
  use = "P", cut.fc = .3, label = "hgnc_symbol"
)
gnamePiezo1 <- c("PIEZO1", "FAM38A")
lm.ch_GSE44076 <- focus(lm.ch_GSE44076, c("PIEZO1", "FAM38A"))
lm.ch_GSE44076@params$focusedDegs$p.BoxPlotOfDEGs
lm.ch_GSE44076@tables$step2$tops$`Tumor_sample - Mucosa_sample`
```



```{r eval = T, echo = F, results = "asis"}
#| CH-GSE44076-data-Tumor-sample-vs-Mucosa-sample
autor(lm.ch_GSE44076@tables$step2$tops$`Tumor_sample - Mucosa_sample`)
```


```{r eval = T, echo = F, results = "asis"}
#| CH-GSE44076-Box-Plot-Of-DEGs
autor(lm.ch_GSE44076@plots$step2$p.BoxPlotOfDEGs)
```

### UCSCXenaTools 癌症相关数据获取 (COAD)

`r snap(xena.coad, 0:2)`

```{r}
xena.coad <- job_xena()
xena.coad <- step1(xena.coad, mode = "COAD")
#' @meth {get_meth(xena.coad)}
xena.coad <- step2(xena.coad)
```

### Limma 差异分析 (XENA_COAD)

`r snap(lm.xena_coad, 0:3)`

`r ref("XENA-COAD-data-COAD-vs-Normal")` 
`r ref("XENA-COAD-Box-Plot-Of-DEGs")` 

```{r}
lm.xena_coad <- asjob_limma(xena.coad)
lm.xena_coad <- step1(lm.xena_coad)
#' @meth {get_meth(lm.xena_coad)}
lm.xena_coad <- step2(
  lm.xena_coad, COAD - Normal, use = "P", cut.fc = .3
)
lm.xena_coad@plots$step2$p.volcano$`COAD - Normal`
lm.xena_coad@tables$step2$tops$`COAD - Normal`

lm.xena_coad <- map(lm.xena_coad, "PIEZO1")
lm.xena_coad@plots$step2$p.BoxPlotOfDEGs
```



```{r eval = T, echo = F, results = "asis"}
#| XENA-COAD-data-COAD-vs-Normal
autor(lm.xena_coad@tables$step2$tops$`COAD - Normal`)
```


```{r eval = T, echo = F, results = "asis"}
#| XENA-COAD-Box-Plot-Of-DEGs
autor(lm.xena_coad@plots$step2$p.BoxPlotOfDEGs)
```

## 差异分析 (CN) Cancer vs Normal

### GEO 数据获取 (CN_GSE44076)

同 \@ref(same)

### Limma 差异分析 (CN_GSE44076)

`r snap(lm.cn_GSE44076, 0:3)`

`r ref("CN-GSE44076-data-Tumor-sample-vs-Normal-paired-sample")` 
`r ref("CN-GSE44076-Box-Plot-Of-DEGs")` 

```{r}
lm.cn_GSE44076 <- asjob_limma(geo.ch_GSE44076, metadata.ch_GSE44076)
lm.cn_GSE44076 <- filter(
  lm.cn_GSE44076, type = "metadata", grpl(group, "Normal_paired_sample|Tumor_sample")
)
lm.cn_GSE44076 <- step1(lm.cn_GSE44076)
#' @meth {get_meth(lm.cn_GSE44076)}
lm.cn_GSE44076 <- step2(
  lm.cn_GSE44076, Tumor_sample - Normal_paired_sample,
  use = "P", cut.fc = .3, label = "hgnc_symbol"
)
lm.cn_GSE44076 <- focus(lm.cn_GSE44076, gnamePiezo1)
lm.cn_GSE44076@params$focusedDegs$p.BoxPlotOfDEGs
lm.cn_GSE44076@tables$step2$tops$`Tumor_sample - Normal_paired_sample`
```


```{r eval = T, echo = F, results = "asis"}
#| CN-GSE44076-data-Tumor-sample-vs-Normal-paired-sample
autor(lm.cn_GSE44076@tables$step2$tops$`Tumor_sample - Normal_paired_sample`)
```


```{r eval = T, echo = F, results = "asis"}
#| CN-GSE44076-Box-Plot-Of-DEGs
autor(lm.cn_GSE44076@plots$step2$p.BoxPlotOfDEGs)
```

### GEO 数据获取 (CN_GSE95132)

`r snap(geo.cn_GSE95132, 0:2)`

```{r}
geo.cn_GSE95132 <- job_geo("GSE95132")
geo.cn_GSE95132 <- step1(geo.cn_GSE95132)
#' @meth {get_meth(geo.cn_GSE95132)}
geo.cn_GSE95132 <- step2(geo.cn_GSE95132)
metadata.cn_GSE95132 <- expect(geo.cn_GSE95132, geo_cols())
```

### Limma 差异分析 (CN_GSE95132)

`r snap(lm.cn_GSE95132, 0:3)`

`r ref("CN-GSE95132-data-Colon-cancer-stage-II-IV-vs-Healthy")` 
`r ref("CN-GSE95132-Box-Plot-Of-DEGs")` 

```{r}
lm.cn_GSE95132 <- asjob_limma(geo.cn_GSE95132, metadata.cn_GSE95132)
lm.cn_GSE95132 <- step1(lm.cn_GSE95132)
lm.cn_GSE95132@object$genes
#' @meth {get_meth(lm.cn_GSE95132)}
lm.cn_GSE95132 <- step2(
  lm.cn_GSE95132, Colon_cancer_stage_II_IV - Healthy,
  use = "P", cut.fc = .3, label = "hgnc_symbol"
)
lm.cn_GSE95132 <- focus(lm.cn_GSE95132, gnamePiezo1)
lm.cn_GSE95132@params$focusedDegs$p.BoxPlotOfDEGs
lm.cn_GSE95132@tables$step2$tops$`Colon_cancer_stage_II_IV - Healthy`
```


```{r eval = T, echo = F, results = "asis"}
#| CN-GSE95132-data-Colon-cancer-stage-II-IV-vs-Healthy
autor(lm.cn_GSE95132@tables$step2$tops$`Colon_cancer_stage_II_IV - Healthy`)
```


```{r eval = T, echo = F, results = "asis"}
#| CN-GSE95132-Box-Plot-Of-DEGs
autor(lm.cn_GSE95132@plots$step2$p.BoxPlotOfDEGs)
```

### GEO 数据获取 (CN_GSE137327)

`r snap(geo.cn_GSE137327, 0:2)`

```{r}
geo.cn_GSE137327 <- job_geo("GSE137327")
#' @meth {get_meth(geo.cn_GSE137327)}
geo.cn_GSE137327 <- step1(geo.cn_GSE137327)
geo.cn_GSE137327 <- step2(geo.cn_GSE137327)
metadata.cn_GSE137327 <- expect(geo.cn_GSE137327, geo_cols())
```

### Limma 差异分析 (CN_GSE137327)

`r snap(lm.cn_GSE137327, 0:3)`

`r ref("CN-GSE137327-data-Primary-colon-cancer-vs-Adjacent-non-cancerous-colon-tissue")` 
`r ref("CN-GSE137327-Box-Plot-Of-DEGs")` 

```{r}
lm.cn_GSE137327 <- asjob_limma(geo.cn_GSE137327, metadata.cn_GSE137327)
lm.cn_GSE137327 <- step1(lm.cn_GSE137327)
#' @meth {get_meth(lm.cn_GSE137327)}
lm.cn_GSE137327 <- step2(
  lm.cn_GSE137327, Primary_colon_cancer - Adjacent_non_cancerous_colon_tissue,
  use = "P", cut.fc = .3
)
lm.cn_GSE137327 <- focus(lm.cn_GSE137327, gnamePiezo1)
lm.cn_GSE137327@tables$step2$tops$`Primary_colon_cancer - Adjacent_non_cancerous_colon_tissue`
```


```{r eval = T, echo = F, results = "asis"}
#| CN-GSE137327-data-Primary-colon-cancer-vs-Adjacent-non-cancerous-colon-tissue
autor(lm.cn_GSE137327@tables$step2$tops$`Primary_colon_cancer - Adjacent_non_cancerous_colon_tissue`)
```


```{r eval = T, echo = F, results = "asis"}
#| CN-GSE137327-Box-Plot-Of-DEGs
autor(lm.cn_GSE137327@plots$step2$p.BoxPlotOfDEGs)
```

### GEO 数据获取 (CN_GSE76855)

`r snap(geo.cn_GSE76855, 0:2)`

```{r}
geo.cn_GSE76855 <- job_geo("GSE76855")
#' @meth {get_meth(geo.cn_GSE76855)}
geo.cn_GSE76855 <- step1(geo.cn_GSE76855)
metadata.cn_GSE76855 <- expect(geo.cn_GSE76855, geo_cols())
```

### Limma 差异分析 (CN_GSE76855)

`r snap(lm.cn_GSE76855, 0:3)`

`r ref("CN-GSE76855-data-Colon-Cancer-vs-Normal-tissue")` 
`r ref("CN-GSE76855-Box-Plot-Of-DEGs")` 

```{r}
lm.cn_GSE76855 <- asjob_limma(geo.cn_GSE76855, metadata.cn_GSE76855)
lm.cn_GSE76855@object$genes <- dplyr::mutate(
  lm.cn_GSE76855@object$genes, GENE_SYMBOL = strx(
    gene_assignment, "(?<=// )[^/ ]+(?= //)"
  )
)
lm.cn_GSE76855 <- step1(lm.cn_GSE76855)
#' @meth {get_meth(lm.cn_GSE76855)}
lm.cn_GSE76855 <- step2(
  lm.cn_GSE76855, Colon_Cancer - Normal_tissue,
  use = "P", cut.fc = .3
)
lm.cn_GSE76855 <- focus(lm.cn_GSE76855, gnamePiezo1)
lm.cn_GSE76855@tables$step2$tops$`Colon_Cancer - Normal_tissue`
lm.cn_GSE76855@plots$step2$p.BoxPlotOfDEGs
```


```{r eval = T, echo = F, results = "asis"}
#| CN-GSE76855-data-Colon-Cancer-vs-Normal-tissue
autor(lm.cn_GSE76855@tables$step2$tops$`Colon_Cancer - Normal_tissue`)
```


```{r eval = T, echo = F, results = "asis"}
#| CN-GSE76855-Box-Plot-Of-DEGs
autor(lm.cn_GSE76855@plots$step2$p.BoxPlotOfDEGs)
```

### GEO 数据获取 (CN_GSE38939)

`r snap(geo.cn_GSE38939, 0:2)`

```{r}
geo.cn_GSE38939 <- job_geo("GSE38939")
#' @meth {get_meth(geo.cn_GSE38939)}
geo.cn_GSE38939 <- step1(geo.cn_GSE38939)
metadata.cn_GSE38939 <- expect(geo.cn_GSE38939, geo_cols())
metadata.cn_GSE38939
```

### Limma 差异分析 (CN_GSE38939)

`r snap(lm.cn_GSE38939, 0:3)`

`r ref("CN-GSE38939-data-tumor-vs-adjacent-non-tumor")` 
`r ref("CN-GSE38939-Box-Plot-Of-DEGs")` 

```{r}
lm.cn_GSE38939 <- asjob_limma(
  geo.cn_GSE38939, metadata.cn_GSE38939, normed = TRUE
)
lm.cn_GSE38939 <- step1(lm.cn_GSE38939)
#' @meth {get_meth(lm.cn_GSE38939)}
lm.cn_GSE38939 <- step2(
  lm.cn_GSE38939, tumor - adjacent_non_tumor,
  use = "P", cut.fc = .3, label = "Symbol"
)
lm.cn_GSE38939 <- focus(lm.cn_GSE38939, gnamePiezo1)
lm.cn_GSE38939@tables$step2$tops$`tumor - adjacent_non_tumor`
lm.cn_GSE38939@plots$step2$p.BoxPlotOfDEGs
```


```{r eval = T, echo = F, results = "asis"}
#| CN-GSE38939-data-tumor-vs-adjacent-non-tumor
autor(lm.cn_GSE38939@tables$step2$tops$`tumor - adjacent_non_tumor`)
```


```{r eval = T, echo = F, results = "asis"}
#| CN-GSE38939-Box-Plot-Of-DEGs
autor(lm.cn_GSE38939@plots$step2$p.BoxPlotOfDEGs)
```

### GEO 数据获取 (CN_GSE36400)

`r snap(geo.cn_GSE36400, 0:2)`

```{r}
geo.cn_GSE36400 <- job_geo("GSE36400")
#' @meth {get_meth(geo.cn_GSE36400)}
geo.cn_GSE36400 <- step1(geo.cn_GSE36400)
metadata.cn_GSE36400 <- expect(geo.cn_GSE36400, geo_cols())
metadata.cn_GSE36400
```

### Limma 差异分析 (CN_GSE36400)

`r snap(lm.cn_GSE36400, 0:3)`

`r ref("CN-GSE36400-data-Colon-Cancer-Cell-Line-vs-Normal-Colon-Crypt")` 
`r ref("CN-GSE36400-Box-Plot-Of-DEGs")` 

```{r}
lm.cn_GSE36400 <- asjob_limma(geo.cn_GSE36400, metadata.cn_GSE36400)
#' @meth {get_meth(lm.cn_GSE36400)}
lm.cn_GSE36400 <- step1(lm.cn_GSE36400)
lm.cn_GSE36400 <- step2(
  lm.cn_GSE36400, Colon_Cancer_Cell_Line - Normal_Colon_Crypt,
  use = "P", cut.fc = .3
)
dplyr::filter(lm.cn_GSE36400@tables$step2$tops$`Colon_Cancer_Cell_Line - Normal_Colon_Crypt`,
  grpl(GENE_SYMBOL, "PIEZO1|FAM38A", TRUE)
)
lm.cn_GSE36400@tables$step2$tops$`Colon_Cancer_Cell_Line - Normal_Colon_Crypt`
lm.cn_GSE36400 <- map(lm.cn_GSE36400, "FAM38A")
lm.cn_GSE36400@plots$step2$p.BoxPlotOfDEGs
lm.cn_GSE36400 <- focus(lm.cn_GSE36400)
```


```{r eval = T, echo = F, results = "asis"}
#| CN-GSE36400-data-Colon-Cancer-Cell-Line-vs-Normal-Colon-Crypt
autor(lm.cn_GSE36400@tables$step2$tops$`Colon_Cancer_Cell_Line - Normal_Colon_Crypt`)
```


```{r eval = T, echo = F, results = "asis"}
#| CN-GSE36400-Box-Plot-Of-DEGs
autor(lm.cn_GSE36400@plots$step2$p.BoxPlotOfDEGs)
```

## 差异分析汇总

`r ref("PIEZO1-Cancer-vs-Healthy")` 
`r ref("PIEZO1-Cancer-vs-Normal")` 

```{r}
gene_piezo1_ch <- search_job_frame_wrap(
  "lm.xena|lm.ch_", function(x) x@plots$step2$p.BoxPlotOfDEGs
)
gene_piezo1_ch <- set_lab_legend(wrap(gene_piezo1_ch, 6, 4), "PIEZO1 Cancer vs Healthy")
gene_piezo1_ch

gene_piezo1_cn <- search_job_frame_wrap("lm.cn_", function(x) x@plots$step2$p.BoxPlotOfDEGs)
gene_piezo1_cn <- wrap(gene_piezo1_cn, 9, 4)
gene_piezo1_cn <- set_lab_legend(
  gene_piezo1_cn, "PIEZO1 Cancer vs Normal", "PIEZO1 Cancer vs Normal (不包括不显著的数据集)"
)
gene_piezo1_cn
```


```{r eval = T, echo = F, results = "asis"}
#| PIEZO1-Cancer-vs-Healthy
autor(gene_piezo1_ch)
```


```{r eval = T, echo = F, results = "asis"}
#| PIEZO1-Cancer-vs-Normal
autor(gene_piezo1_cn)
```

## 生存分析的数据集信息

- GEO: GSE152430, GSE29621, GSE39582, GSE31595
- TCGA-COAD

```{r}
gds.coad_surv <- job_gds(c("colon cancer", "survival"))
gds.coad_surv <- step1(gds.coad_surv)
gds.coad_surv <- step2(gds.coad_surv)
vis(gds.coad_surv)
gds.coad_surv@params$res$metas
```

### GEO 数据获取 (SURV_GSE31595)

`r snap(geo.surv_GSE31595, 0:2)`

```{r}
#' @meth {get_meth(geo.surv_GSE31595)}
geo.surv_GSE31595 <- job_geo("GSE31595")
geo.surv_GSE31595 <- step1(geo.surv_GSE31595)
metadata.surv_GSE31595 <- expect(geo.surv_GSE31595, geo_cols())
metadata.surv_GSE31595$relapse.free.survival.time.ch1
metadata.surv_GSE31595 <- dplyr::mutate(
  metadata.surv_GSE31595,
  days_to_last_follow_up = as.double(strx(relapse.free.survival.time.ch1, "[0-9.]+")) * 30,
  vital_status = ifelse(death.ch1 == "yes", "Dead", "Alive")
)
```

### Survival 生存分析 (SURV_GSE31595)

```{r}
lm.surv_GSE31595 <- asjob_limma(geo.surv_GSE31595, metadata.surv_GSE31595)
lm.surv_GSE31595 <- step1(lm.surv_GSE31595)
surv.surv_GSE31595 <- asjob_survival(lm.surv_GSE31595, "PIEZO1")
surv.surv_GSE31595 <- step1(surv.surv_GSE31595)
surv.surv_GSE31595@plots$step1$p.surv$PIEZO1
```

### GEO 数据获取 (SURV_GSE39582)

`r snap(geo.surv_GSE39582, 0:2)`

```{r}
geo.surv_GSE39582 <- job_geo("GSE39582")
#' @meth {get_meth(geo.surv_GSE39582)}
geo.surv_GSE39582 <- step1(geo.surv_GSE39582)
metadata.surv_GSE39582 <- expect(geo.surv_GSE39582, geo_cols())
metadata.surv_GSE39582 <- dplyr::mutate(
  metadata.surv_GSE39582, vital_status = ifelse(
    os.event.ch1 == "0", "Alive", "Dead"
  ), days_to_last_follow_up = as.double(os.delay..months..ch1) * 30
)
metadata.surv_GSE39582
```

### Survival 生存分析 (SURV_GSE39582)

`r snap(surv.surv_GSE39582, 0:1)`

```{r}
lm.surv_GSE39582 <- asjob_limma(geo.surv_GSE39582, metadata.surv_GSE39582)
lm.surv_GSE39582 <- filter(
  lm.surv_GSE39582, type = "metadata", days_to_last_follow_up > 0
)
lm.surv_GSE39582 <- step1(lm.surv_GSE39582)
surv.surv_GSE39582 <- asjob_survival(lm.surv_GSE39582, "PIEZO1")
#' @meth {get_meth(surv.surv_GSE39582)}
surv.surv_GSE39582 <- step1(surv.surv_GSE39582)
surv.surv_GSE39582@plots$step1$p.surv$PIEZO1
```

### GEO 数据获取 (SURV_GSE29621)

`r snap(geo.surv_GSE29621, 0:2)`

```{r}
geo.surv_GSE29621 <- job_geo("GSE29621")
#' @meth {get_meth(geo.surv_GSE29621)}
geo.surv_GSE29621 <- step1(geo.surv_GSE29621)
metadata.surv_GSE29621 <- expect(
  geo.surv_GSE29621, geo_cols(group = "ajcc.staging.ch1"), force = TRUE
)
metadata.surv_GSE29621 <- dplyr::mutate(
  metadata.surv_GSE29621, days_to_last_follow_up = as.double(overall.survival..os..ch1) * 30,
  vital_status = Hmisc::capitalize(os.event.ch1)
)
```

### Survival 生存分析 (SURV_GSE29621)

`r snap(surv.surv_GSE29621, 0:1)`

```{r}
lm.surv_GSE29621 <- asjob_limma(geo.surv_GSE29621, metadata.surv_GSE29621)
lm.surv_GSE29621 <- filter(
  lm.surv_GSE29621, type = "metadata", days_to_last_follow_up > 0
)
lm.surv_GSE29621 <- step1(lm.surv_GSE29621)
surv.surv_GSE29621 <- asjob_survival(
  lm.surv_GSE29621, "PIEZO1", use = "hgnc_symbol"
)
#' @meth {get_meth(surv.surv_GSE29621)}
surv.surv_GSE29621 <- step1(surv.surv_GSE29621, only_keep_sig = FALSE)
surv.surv_GSE29621@plots$step1$p.surv$PIEZO1
```

### GEO 数据获取 (SURV_GSE152430)

`r snap(geo.surv_GSE152430, 0:2)`

```{r}
geo.surv_GSE152430 <- job_geo("GSE152430")
geo.surv_GSE152430 <- step1(geo.surv_GSE152430)
#' @meth {get_meth(geo.surv_GSE152430)}
geo.surv_GSE152430 <- step2(geo.surv_GSE152430)
metadata.surv_GSE152430 <- expect(geo.surv_GSE152430, geo_cols())
metadata.surv_GSE152430 <- dplyr::mutate(metadata.surv_GSE152430,
  days_to_last_follow_up = as.integer(days_to_death_or_censor.ch1),
  vital_status = ifelse(
    overall_survival.ch1 == "1", "Dead", "Alive"
  )
)
```

### Survival 生存分析 (SURV_GSE152430)

`r snap(surv.surv_GSE152430, 0:1)`

```{r}
lm.surv_GSE152430 <- asjob_limma(geo.surv_GSE152430, metadata.surv_GSE152430)
lm.surv_GSE152430 <- filter(
  lm.surv_GSE152430, type = "metadata", days_to_last_follow_up > 0
)
lm.surv_GSE152430 <- step1(lm.surv_GSE152430)
surv.surv_GSE152430 <- asjob_survival(
  lm.surv_GSE152430, "PIEZO1", use = "hgnc_symbol", base_method = "surv"
)
#' @meth {get_meth(surv.surv_GSE152430)}
surv.surv_GSE152430 <- step1(surv.surv_GSE152430, only_keep_sig = FALSE)
surv.surv_GSE152430@plots$step1$p.surv$PIEZO1
```


### TCGA 数据获取 (COAD)

`r snap(tcga.coad, 0:3)`

```{r}
tcga.coad <- job_tcga("TCGA-COAD")
#' @meth {get_meth(tcga.coad)}
tcga.coad <- step1(tcga.coad)
tcga.coad <- step2(tcga.coad)
tcga.coad <- step3(tcga.coad)
tcga.coad
```

### Survival 生存分析 (COAD)

`r snap(surv.coad, 0:1)`

`r ref("COAD-survival-curve-of-PIEZO1")` 

```{r}
lm.coad <- asjob_limma(tcga.coad)
lm.coad <- step1(lm.coad)
surv.coad <- asjob_survival(lm.coad, "PIEZO1")
#' @meth {get_meth(surv.coad)}
surv.coad <- step1(surv.coad, only_keep_sig = FALSE)
surv.coad@plots$step1$p.surv$PIEZO1
```

```{r eval = T, echo = F, results = "asis"}
#| COAD-survival-curve-of-PIEZO1
autor(surv.coad@plots$step1$p.surv$PIEZO1)
```

## 生存分析汇总

```{r}
gene_piezo1_surv <- search_job_frame_wrap(
  "surv.surv_|surv.coad", function(x) as_grob(x@plots$step1$p.surv[[1]]@data[[1]])
)
wrap(gene_piezo1_surv, 13, 4)
```


# 总结 {#conclusion}

