---
---

```{r include = F, eval = F}
info <- items(start = td("2025-01-17"), end = td("2025-01-21"), finish = td("2025-02-13"),
  id = "BSGY240816", client = "颜艺超", inst = "北京大学国际医院",
  type = "生信分析",
  title = "结肠癌",
  save = ".items_analysis.rds"
)
show.ic(info)

order_publish.bosai("analysis.Rmd", "analysis_out.Rmd")
idname <- formatName.bosai("./analysis_out.docx")
order_packaging("./analysis_out.docx", idname = idname, external_file = NULL)
```

```{r include = F}
#| setup
if (!requireNamespace("utils.tool"))
  devtools::load_all("~/utils.tool/")
autor_preset()
## the package are available at <https://github.com/shaman-yellow/utils.tool>
## if you want to run codes of this Rmarkdown,
## please install the package `utils.tool` and other related packages (run
## install.R)
options(savedir = list(figs = "Figure+Table", tabs = "Figure+Table"))
```

```{r eval = T, echo = F, results = "asis"}
set_cover.bosai(info)
```

```{r eval = T, echo = F, results = "asis"}
set_index()
```

# 分析流程 {#abstract}

```{r}
dic(di("差异表达基因"),
  di("结肠癌"),
  di("血管生成")
)
# CC: Colon cancer 结肠癌
# A: Angiogenesis 血管生成

```

- Piezo1与结肠癌预后不良相关
- 鉴定 Piezo1 表达水平高和低的结肠癌患者之间的差异表达基因（DEGs），并进行GSEA分析，探究血管生成是否在Piezo1高表达组明显富集
- 探究 Piezo1 与血管生成通路相关及血管生成相关基因、抗血管生成基因的相关性
- (scRNA-seq) Piezo1在内皮细胞（ECs）中高表达，在血管生成中起关键作用（PMID：31704174），因此进一步利用GEO数据库探究肿瘤微环境中哪些细胞大多表达Piezo1基因，探究结肠癌内皮细胞中Piezo1表达是否最为丰富。

# 材料和方法 {#introduction}

```{r eval = T, echo = F, results = "asis"}
collate_details("meth")
```

# 分析结果 {#workflow}

## TCGA 数据获取 (COAD)

`r snap(tcga.coad, 0:3)`

```{r}
tcga.coad <- job_tcga("TCGA-COAD")
#' @meth {get_meth(tcga.coad)}
tcga.coad <- step1(tcga.coad)
tcga.coad <- step2(tcga.coad)
tcga.coad <- step3(tcga.coad)
clear(tcga.coad)
```

## Survival 生存分析 (COAD)

`r snap(surv.coad, 0:1)`
`r ref("COAD-survival-curve-of-PIEZO1")`

```{r}
lm.coad <- asjob_limma(tcga.coad)
lm.coad <- step1(lm.coad)
surv.coad <- asjob_survival(lm.coad, "PIEZO1")
#' @meth {get_meth(surv.coad)}
surv.coad <- step1(surv.coad, only_keep_sig = FALSE)
surv.coad@plots$step1$p.surv$PIEZO1
clear(surv.coad)
```


```{r eval = T, echo = F, results = "asis"}
#| COAD-survival-curve-of-PIEZO1
autor(surv.coad@plots$step1$p.surv$PIEZO1)
```

## Limma 差异分析 (COAD)

`r snap(lm.coad_piezo1, 0:3)`

`r ref("COAD-High-vs-Low")` 
`r ref("COAD-data-High-vs-Low")` 

```{r}
lm.coad_piezo1 <- regroup(lm.coad, surv.coad)
#' @meth {get_meth(lm.coad_piezo1)}
lm.coad_piezo1 <- step2(
  lm.coad_piezo1, High - Low, use = "P", cut.fc = .5
)
lm.coad_piezo1@plots$step2$p.volcano$`High - Low`
lm.coad_piezo1@tables$step2$tops$`High - Low`
lm.coad_piezo1 <- step3(lm.coad_piezo1)
```


```{r eval = T, echo = F, results = "asis"}
#| COAD-High-vs-Low
autor(lm.coad_piezo1@plots$step2$p.volcano$`High - Low`)
```


```{r eval = T, echo = F, results = "asis"}
#| COAD-data-High-vs-Low
autor(lm.coad_piezo1@tables$step2$tops$`High - Low`)
```

## ClusterProfiler GSEA 富集分析 (COAD_PIEZO1)

`r snap(gsea.coad_piezo1, 0:3)`

```{r}
gsea.coad_piezo1 <- asjob_gsea(lm.coad_piezo1)
#' @meth {get_meth(gsea.coad_piezo1)}
gsea.coad_piezo1 <- step1(gsea.coad_piezo1)
gsea.coad_piezo1 <- step2(gsea.coad_piezo1, NULL)
gsea.coad_piezo1@step <- 2L
gsea.coad_piezo1 <- step3(
  gsea.coad_piezo1, mode = "C2", map = "Angiog"
)
gsea.coad_piezo1@tables$step3$table_gsea
gsea.coad_piezo1@plots$step3$p.code

dplyr::filter(
  gsea.coad_piezo1@tables$step3$table_gsea, grpl(
    Description, "Angio", TRUE
  )
)$Description

# autosv(gsea.coad_piezo1@tables$step3$table_gsea, "c2_gsea", force = TRUE)
```

# 总结 {#conclusion}

