---
title: 
bibliography: '`r system.file("extdata", "library.bib", package = "utils.tool")`'
csl: '`r system.file("extdata", "nature.csl", package = "utils.tool")`'
reference-section-title: "Reference"
link-citations: true
output:
  bookdown::pdf_document2:
    # pandoc_args: [
      # "--filter", "pandoc-fignos",
      # "--filter", "pandoc-tablenos"
    # ]
    keep_tex: true
    toc: false
    # toc_depth: 4
    latex_engine: xelatex
header-includes:
  \usepackage{caption}
  \captionsetup{font={footnotesize},width=6in}
  \renewcommand{\dblfloatpagefraction}{.9}
  \makeatletter
  \renewenvironment{figure}
  {\def\@captype{figure}}
  \makeatother
  \definecolor{shadecolor}{RGB}{242,242,242}
  \usepackage{xeCJK}
  \usepackage{setspace}
  \setstretch{1.3} 
  \usepackage{tcolorbox}
  \setcounter{secnumdepth}{4}
  \setcounter{tocdepth}{4}
  \usepackage{wallpaper}
  \usepackage[absolute]{textpos}
---


```{r include = F}
deparse_mail()
```

```{r include = F}
#| setup
if (!requireNamespace("utils.tool"))
  devtools::load_all("~/utils.tool/")
autor_preset()
## the package are available at <https://github.com/shaman-yellow/utils.tool>
## if you want to run codes of this Rmarkdown,
## please install the package `utils.tool` and other related packages (run
## install.R)
options(savedir = list(figs = "Figure+Table", tabs = "Figure+Table"))
```

```{r eval = T, echo = F, results = "asis"}
set_cover("ccRCC 单细胞数据的 Treg 细胞差异表达基因")
```

```{r eval = T, echo = F, results = "asis"}
set_index()
```

# 摘要 {#abstract}

- ccRCC Treg 细胞的差异表达基因见 Tab. \@ref(tab:Treg-DEGs)
- Treg 的差异基因和下游靶点的筛选可参考 Tab. \@ref(tab:Interaction-of-pathways)、Tab. \@ref(tab:Interaction-of-ligand-and-receptor)  (细胞通讯角度) 
- 或者参考通路富集筛选差异基因和下游靶点 \@ref(enrich)

- **Normal Treg vs RCC Treg 差异表达基因见** Tab. \@ref(tab:RCC-and-Normal-DEGs-of-the-contrasts)

# 材料和方法 {#methods}

## 材料

```{r eval = T, echo = F, results = "asis"}
auto_material()
```

## 方法

```{r eval = T, echo = F, results = "asis"}
auto_method()
```

# 附：分析流程 {#workflow}

```{r}
go <- job_geo("GSE210038")
not(go)
go <- step1(go)
go <- step2(go)

untar("./GSE210038/GSE210038_RAW.tar", exdir = "./GSE210038/")
ftibble("./GSE210038/GSM6415686_T1_raw_counts.tsv.gz")

lapply(list.files("./GSE210038/", "_[TN][1-2]_.*gz$", full.names = T),
  function(file) {
    prepare_10x(file, single = T)
  })

skel(.job_seurat(), "sr.t1")
```

## ccRCC 单细胞数据

```{r eval = T, echo = F, results = "asis"}
#| UMAP-Clustering
autor(sr.t1@plots$step3$p.umap)
```

```{r}

sr.t1 <- job_seurat("./GSE210038/GSM6415686_T1_raw_counts")
sr.t1 <- step1(sr.t1)
sr.t1@plots$step1$p.qc
sr.t1 <- step2(sr.t1, 0, 5000, 20)
sr.t1@plots$step2$p.pca_rank
sr.t1 <- step3(sr.t1, 1:10, 1.2)
sr.t1@step <- 4L
sr.t1@plots$step3$p.umap
sr.t1 <- step5(sr.t1, 5)
sr.t1 <- step6(sr.t1, "Kidney")
sr.t1@plots$step6$p.map_scsa
NULL

```

### 鉴定 Treg 细胞 {#t1-treg}

根据文献[@SingleCellSeqKrishn2021]，使用 FOXP3, BATF, CTLA4, TIGIT" 作为 marker 鉴定 Treg 细胞。

```{r eval = T, echo = F, results = "asis"}
#| Heatmap-show-the-reference-genes
autor(p.hp)
```

显然，Cluster 6 为 Treg 细胞。

其余细胞以 SCSA 注释。

```{r eval = T, echo = F, results = "asis"}
#| The-cell-type
autor(p.sr.t1)
```

```{r}

p.hp <- map(sr.t1, marker.treg)

marker.treg <- c("BATF", "CTLA4", "TIGIT", "FOXP3")
fun_treg <- function(job) {
  lapply(split(job@tables$step5$all_markers, ~ cluster),
    function(x) {
      marker.treg %in% x$gene
    })
}
fun_treg(sr.t1)

t.treg <- filter(sr.t1@tables$step5$all_markers, cluster == "6")

sr.t1 <- mutate(sr.t1, cell_type = ifelse(seurat_clusters == "6", "Treg cell", as.character(scsa_cell)),
  cell_type = as.factor(cell_type)
)
p.sr.t1 <- vis(sr.t1, "cell_type")
p.sr.t1

clear(sr.t1)
```

## Treg 细胞的差异表达基因 (对比其它细胞)

```{r eval = T, echo = F, results = "asis"}
#| Treg-DEGs
autor(t.treg)
```

## Treg 差异基因通路富集 {#enrich}

```{r eval = T, echo = F, results = "asis"}
#| KEGG-enrichment
autor(ge@plots$step1$p.kegg)
```

```{r eval = T, echo = F, results = "asis"}
#| GSEA-plot-of-the-pathways
autor(ge@plots$step2$p.code)
```

```{r eval = T, echo = F, results = "asis"}
#| view-pathway-of-hsa04060
autor(ge@plots$step3$p.pathviews$hsa04060)
```

```{r}
ge <- job_gsea(select(t.treg, logFC = avg_log2FC, symbol = gene))
ge <- step1(ge)
ge@plots$step1$p.kegg
ge@tables$step1$table_kegg
ge <- step2(ge, c("hsa04060", "hsa04659", "hsa04660", "hsa04658"))
ge <- step3(ge, "hsa04060")
ge@plots$step3$p.pathviews$hsa04060
clear(ge)

ge@plots$step2$p.code
t.treg
```

## Treg 细胞通讯信息

```{r eval = T, echo = F, results = "asis"}
#| Overall-communication-count
autor(cc@plots$step1$p.aggre_count)
```

```{r eval = T, echo = F, results = "asis"}
#| Interaction-of-pathways
autor(t.path)
```

```{r eval = T, echo = F, results = "asis"}
#| Interaction-of-ligand-and-receptor
autor(t.lp)
```

```{r}
cc <- asjob_cellchat(sr.t1, "cell_type")
cc <- step1(cc)
cc@tables$step1$lp_net
cc@plots$step1$p.aggre_count
clear(cc)

t.path <- select_pathway(cc, "Treg", "path")
t.lp <- select_pathway(cc, "Treg", "lp")

save(p.hp, file = "test.rds")
```

# 补充：Normal 组织和 RCC 组织的 Treg 细胞比对

## 以 Seurat 集成处理 Normal 和 RCC 组织 单细胞数据

使用的数据集来自于样本 GSM6415686、GSM6415694。

```{r}
srn <- job_seuratn(c("./GSE210038/GSM6415686_T1_raw_counts", "./GSE210038/GSM6415694_N2_raw_counts"))
srn <- step1(srn, 0, 5000, 20)
srn <- step2(srn, 5)
srn@plots$step2$p.pca_rank
srn <- step3(srn, 1:15, 1.2)
srn@plots$step3$p.umap
srn@step <- 4L
srn <- step5(srn, 5)
srn <- step6(srn, "Kidney")
srn@plots$step6$p.map_scsa

```

### Marker 基因

根据文献[@SingleCellSeqKrishn2021]，使用 FOXP3, BATF, CTLA4, TIGIT" 作为 marker 鉴定 Treg 细胞。

以下，仅图示基因为高变基因 (Variable feautre) 。鉴定 cluster 6 为 Treg 细胞群 (\@ref(t1-treg) 的 Treg 细胞同属于这个细胞聚类团)。

```{r eval = T, echo = F, results = "asis"}
#| S-Heatmap-show-the-reference-genes
autor(p.hp.srn)
```

随后，细胞类型注释为：

```{r eval = T, echo = F, results = "asis"}
#| S-The-Treg-cells
autor(p.isTreg)
```

```{r}

clear(srn)
srn <- readRDS("./srn.6.rds")
fun_treg(srn)

fun <- function() {
  x1 <- filter(as_tibble(sr.t1@object@meta.data), seurat_clusters == "6")$rownames
  x2 <- filter(as_tibble(srn@object@meta.data), seurat_clusters == "6")$rownames
  x2 <- x2[ grpl(x2, "_1$") ]
  x2 <- gs(x2, "_1", "")
  table(x1 %in% x2)
}
fun()

srn <- mutate(srn, cell_type = ifelse(seurat_clusters == "6", "Treg cell", as.character(scsa_cell)),
  cell_type = ifelse(grpl(colnames(srn@object), "_2$"),
    paste0(cell_type, "_Normal"), paste0(cell_type, "_RCC")),
  cell_type = as.factor(cell_type),
  isTreg = as.factor(ifelse(grpl(cell_type, "Treg"), as.character(cell_type), "Other cells"))
)

p.isTreg <- vis(srn, "isTreg")
p.isTreg

marker.treg <- c("BATF", "CTLA4", "TIGIT", "FOXP3")
p.hp.srn <- map(srn, marker.treg)
p.hp.srn

```

### 差异表达

```{r eval = T, echo = F, results = "asis"}
#| RCC-and-Normal-DEGs-of-the-contrasts
autor(srn@params$contrasts)
```

```{r}
clear(srn)

sig(srn) <- "RCC-and-Normal"
srn <- diff(srn, "isTreg", list(c("Treg cell_RCC", "Treg cell_Normal")))
ids(srn, "isTreg")

srn@params$contrasts
```

```{r}
gse.int <- asjob_gsea(srn)
gse.int <- step1(gse.int)
```

```{r}
save_small()
load("./small.rdata")
sr.t1 <- readRDS("./sr.t1.6.rds")
cc <- readRDS("./cc.1.rds")
srn <- readRDS("./srn.6.rds")
```

