---
---

```{r include = F, eval = F}
deparse_mail()
info <- items(belong = odate(3), eval = ic(0, 2, 1, 1, 0))
show.ic(info)

order_publish()
idname <- order_packaging()
```

```{r include = F}
#| setup
if (!requireNamespace("utils.tool"))
  devtools::load_all("~/utils.tool/")
autor_preset()
## the package are available at <https://github.com/shaman-yellow/utils.tool>
## if you want to run codes of this Rmarkdown,
## please install the package `utils.tool` and other related packages (run
## install.R)
options(savedir = list(figs = "Figure+Table", tabs = "Figure+Table"))
```

```{r eval = T, echo = F, results = "asis"}
set_cover(info$title)
```

```{r eval = T, echo = F, results = "asis"}
set_index()
```

# 摘要 {#abstract}

## 需求

- 养阴通脑颗粒中治疗脑缺血再灌注的关键成分及相应信号通路（信号通路需要创新性的），1-3条
- 同时重点分析水蛭素对应的治疗脑缺血再灌注的信号通路

养阴通脑颗粒：地黄15g、黄芪15g、葛根18g、石斛15g、水蛭3g、川芎9g

## 结果

### 整体复方

- 常规网络药理学，见 Fig. \@ref(fig:Network-pharmacology-with-disease), 富集结果见 Fig. \@ref(fig:HERBS-KEGG-enrichment)
- 额外对 CIR 的 GEO 数据差异分析，富集结果 Fig. \@ref(fig:MAP-KEGG-enrichment)
- 综合以上富集，发现 MARK 通路 (Fig. \@ref(fig:HERBS-hsa04010-visualization)) 可能是治疗的关键通路之一，其靶向成分见 Tab. \@ref(tab:Network-pharmacology-target-MARK-data)

### 权衡 Hirudin 的作用

HERBs 数据库 (其他数据库也是如此) 包含的 Hirudin 靶点较少。
这里，额外从 GeneCards 获取了 Hirudin 的靶点 (Tab. \@ref(tab:Hirudin-targets-from-GeneCards))。

为了缩小可选通路范围，这里尝试将以下的富集结果取共同的交集 (已在上述部分完成) ：

- 复方靶向 CIR (靶点来源见 Fig. \@ref(fig:Overall-targets-number-of-datasets)) 的通路
  (富集见 Fig. \@ref(fig:HERBS-KEGG-enrichment))
- GEO 数据集 (GSE163614) CIR DEGs 的富集结果的通路 (富集见 Fig. \@ref(fig:MAP-KEGG-enrichment))
- 获取了更多靶点信息 (因为 HERBS 数据库或其他数据库包含的靶点信息太少，不利于分析) 的 Hirudin 靶向 CIR (GEO DEGs) 的基因的富集分析  (Fig. \@ref(fig:HIRUDIN-CIR-KEGG-enrichment)) 

得到 (去除了名称包含其他疾病的通路)：Tab. \@ref(tab:All-pathways-intersection)

`r paste0(paste0("- ", paths.herb2hir0dis$Description), collapse = "\n")`

更多信息见 \@ref(he-t) 和 \@ref(hi-t)

```{r}
dic(di("差异表达基因", "Differential Expressed Genes", "DEGs"),
  di("脑缺血再灌注"),
  di("水蛭素")
)

# DEGs: Differential Expressed Genes 差异表达基因
# CIR: cerebral ischemia reperfusion 脑缺血再灌注
# WLE: water leech element 水蛭素
```

# 前言 {#introduction}

# 材料和方法 {#methods}

## 材料

```{r eval = T, echo = F, results = "asis"}
auto_material()
```

## 方法

```{r eval = T, echo = F, results = "asis"}
auto_method()
```

# 分析结果 {#results}

# 结论 {#dis}

# 附：分析流程 {#workflow}

## 养阴通脑颗粒

### 成分

```{r eval = T, echo = F, results = "asis"}
#| Herbs-information
autor(hb@params$herbs_info)
```

```{r eval = T, echo = F, results = "asis"}
#| Components-of-Herbs
autor(hb@tables$step1$herbs_compounds, key = "Ingredient.name")
```

```{r eval = T, echo = F, results = "asis"}
#| intersection-of-all-compounds
autor(wrap(hb@plots$step3$p.herbs_compounds, 10))
```

### 成分靶点

```{r eval = T, echo = F, results = "asis"}
#| tables-of-Herbs-compounds-and-targets
autor(hb@params$easyRead)
```

### 脑缺血再灌注 cerebral ischemia reperfusion (CIR) 靶点

```{r eval = T, echo = F, results = "asis"}
#| Overall-targets-number-of-datasets
autor(gm@plots$step2$p.cols)
```

```{r eval = T, echo = F, results = "asis"}
#| CIR-GeneCards-used-data
autor(gm@tables$step2$t.genecard)
```

### 网络药理-疾病

```{r eval = T, echo = F, results = "asis"}
#| Network-pharmacology-with-disease
autor(hb@params$p.pharm2dis)
```

```{r eval = T, echo = F, results = "asis"}
#| Targets-intersect-with-targets-of-diseases
autor(hb@params$p.venn2dis)
```

### PPI 网络

```{r eval = T, echo = F, results = "asis"}
#| HERBS-raw-PPI-network
autor(sdb.herbs@plots$step1$p.ppi)
```

```{r eval = T, echo = F, results = "asis"}
#| HERBS-Top30-MCC-score
autor(sdb.herbs@plots$step1$p.mcc)
```

### 富集分析 (Top30)

```{r eval = T, echo = F, results = "asis"}
#| HERBS-KEGG-enrichment
autor(en.herbs@plots$step1$p.kegg$ids)
```

```{r eval = T, echo = F, results = "asis"}
#| HERBS-KEGG-enrichment-data
autor(en.herbs@tables$step1$res.kegg$ids)
```

### CIR 的 GEO 数据差异分析

```{r eval = T, echo = F, results = "asis"}
#| GSE163614
autor(ge$prods)
```

```{r eval = T, echo = F, results = "asis"}
#| RAT-metadata
autor(lm.rat@params$.metadata)
```

#### 差异分析

```{r eval = T, echo = F, results = "asis"}
#| RAT-Model-vs-Control-DEGs
autor(lm.rat@plots$step2$p.valcano$`Model - Control`)
```

#### 由大鼠基因映射到人类基因

使用 biomart 将基因映射。

```{r eval = T, echo = F, results = "asis"}
#| RAT-Mapped-DEGs
autor(bm2@params$tops_mapped)
```

#### 富集分析

```{r eval = T, echo = F, results = "asis"}
#| MAP-KEGG-enrichment
autor(en.map@plots$step1$p.kegg$ids)
```

```{r eval = T, echo = F, results = "asis"}
#| MAP-KEGG-enrichment-data
autor(en.map@tables$step1$res.kegg$ids)
```

可以发现，'MARK' 通路居于首位。以下展示 Fig. \@ref(fig:HERBS-KEGG-enrichment) 富集结果的 'MARK' 通路：

```{r eval = T, echo = F, results = "asis"}
#| HERBS-hsa04010-visualization
autor(en.herbs@plots$step2$p.pathviews$hsa04010)
```

### 复方靶点通路与 CIR DEGs 富集结果的共同富集通路

```{r eval = T, echo = F, results = "asis"}
#| HERBS-pathways-intersection
autor(en.herbs@params$intersect_paths)
```

### 复方对 MARK 通路

```{r eval = T, echo = F, results = "asis"}
#| Network-pharmacology-target-MARK
autor(hb@params$p.pharm2MARK)
```

#### 复方作用于 MARK 通路的成分

```{r eval = T, echo = F, results = "asis"}
#| Network-pharmacology-target-MARK-data
autor(hb@params$p.pharm2MARK$.data)
```

```{r}
herbs <- c("地黄", "黄芪", "葛根", "石斛", "水蛭", "川芎")

hb <- job_herb(herbs)
hb@params$herbs_info %<>% dplyr::distinct(Herb_cn_name, .keep_all = T)
hb@params$herbs_info
hb <- step1(hb)
hb <- step2(hb)
hb <- step3(hb)

gm <- job_gmix("cerebral ischemia reperfusion", "reperfusion")
gm <- step1(gm)
gm <- step2(gm, NULL, 2, restrict = T)
gm@plots$step2$p.cols

hb <- map(hb, gm@params$lst.genes, HLs = "hirudin", edge_width = 1)
hb@params$p.venn2dis
hb@params$p.pharm2dis
hb@params$p.pharm2dis$.data

sdb.herbs <- job_stringdb(hb@params$p.pharm2dis$.data$Target.name)
sdb.herbs <- step1(sdb.herbs)
sdb.herbs@plots$step1$p.mcc
sdb.herbs@tables$step1$hub_genes

en.herbs <- job_enrich(head(sdb.herbs@tables$step1$hub_genes$hgnc_symbol, n = 30))
en.herbs <- step1(en.herbs)
en.herbs@tables$step1$res.kegg
en.herbs@plots$step1$p.kegg

en.herbs@step <- 1L
en.herbs <- step2(en.herbs, "hsa04010")
en.herbs@plots$step2$p.pathviews$hsa04010
```



```{r}

ge <- job_geo("GSE163614")
ge <- step1(ge)
ge@params$guess
ge@params$prods
ge <- step2(ge, "mRNA")

browseURL("./GSE163614/GSE163614_mRNA_Expression_Profiling.xlsx")
counts <- fxlsx("./GSE163614/GSE163614_mRNA_Expression_Profiling.xlsx", startRow = 26)
counts <- dplyr::select(counts, dplyr::where(is.character), dplyr::ends_with("_count"))
genes <- dplyr::select(counts, gene_id, dplyr::where(is.character))
counts <- dplyr::select(counts, gene_id, dplyr::where(is.double))
counts <- dplyr::rename_all(counts, function(x) gs(x, "\\.Input_count$", ""))
metadata <- dplyr::mutate(ge@params$guess,
  sample = gs(title, "([a-zA-Z]{4}).*([0-9])", "\\1\\2"),
  group = ifelse(grpl(sample, "Sham"), "Control", "Model")
)
metadata <- dplyr::relocate(metadata, sample, group)

lm.rat <- job_limma(new_dge(metadata, counts, genes))
lm.rat <- step1(lm.rat)
lm.rat <- step2(lm.rat, Model - Control, label = "gene_short_name")
lm.rat@plots$step2$p.valcano$`Model - Control`
lm.rat@tables$step2$tops$`Model - Control`

bm2 <- job_biomart2(rm.no(lm.rat@tables$step2$tops$`Model - Control`$gene_short_name), from = "rno", to = "hsa")
bm2 <- step1(bm2)
bm2 <- step2(bm2, lm.rat@tables$step2$tops$`Model - Control`, use = "adj", idcol = "gene_short_name")
bm2@params$tops_mapped

en.map <- job_enrich(rm.no(bm2@params$tops_mapped$hgnc_symbol))
en.map <- step1(en.map)
en.map@plots$step1$p.kegg
en.map@tables$step1$res.kegg$ids

en.herbs <- map(en.herbs, en.map)
en.herbs@params$intersect_paths

en.herbs@params$intersect_paths
genes.mark <- dplyr::filter(en.herbs@params$intersect_paths, ID == "hsa04010")$geneName_list[[1]]

hb <- map(hb, list(genes.mark), name = "MARK", HLs = "hirudin", edge_width = 1, less.label = F)
hb@params$p.pharm2MARK
hb@params$p.venn2MARK

```

## 水蛭素 Hirudin

### Hirudin 靶点 (获取更多靶点) 

HERBs 数据库包含的 Hirudin 靶点较少：

```{r eval = T, echo = F, results = "asis"}
#| Hirudin-targets-in-HERB-database
autor(targets.hir)
```

```{r}
targets.hir <- dplyr::filter(hb@params$data.allu, Ingredient.name == "hirudin")
targets.hir
```

#### GeneCards 获取化合物靶点

bindingdb, drugbank, 以及预测工具 Super-Pred 等都难以获取更多关于 hirudin 靶点信息。
因此，这里使用 `GeneCards` 搜索。

```{r eval = T, echo = F, results = "asis"}
#| Hirudin-targets-from-GeneCards
autor(gn)
```

### Hirudin 靶点与 CIR DEGs 交集

```{r eval = T, echo = F, results = "asis"}
#| Intersection-of-Hirudin-Targets-with-CIR-DEGs
autor(genes.hir2cir)
```

#### 交集基因的富集分析

```{r eval = T, echo = F, results = "asis"}
#| HIRUDIN-CIR-KEGG-enrichment
autor(en.hirudin@plots$step1$p.kegg$ids)
```

#### 与复方共同作用的信号通路

因为在 Hirudin 的富集分析前，额外从 GeneCards 获取了 Hirudin 的靶点，这一部分在复方分析中是不包含的；
因此，这里尝试寻找它们共同的靶向通路 (复方与获取了额外靶点的 Hirudin 的共同富集通路)。

```{r eval = T, echo = F, results = "asis"}
#| HIRUDIN-Herbs-pathways-intersection
autor(en.hirudin@params$intersect_paths)
```

```{r}
info.hir <- PubChemR::get_cids("hirudin")
gn <- get_from_genecards("hirudin", 0, advance = T, term = "com")
gn

genes.hir2cir <- new_venn(Hir._Targets = gn$Symbol, CIR_DEGs = bm2@params$tops_mapped$hgnc_symbol)
genes.hir2cir
en.hirudin <- job_enrich(genes.hir2cir$ins)
en.hirudin <- step1(en.hirudin)
en.hirudin@plots$step1$p.kegg$ids

en.hirudin <- map(en.hirudin, en.herbs)
en.hirudin@params$intersect_paths

```

## 最终筛选 (着重考虑 Hirudin)

为了缩小可选通路范围，这里尝试将以下的富集结果取共同的交集 (已在上述部分完成) ：

- 复方靶向 CIR (靶点来源见 Fig. \@ref(fig:Overall-targets-number-of-datasets)) 的通路
  (富集见 Fig. \@ref(fig:HERBS-KEGG-enrichment))
- GEO 数据集 (GSE163614) CIR DEGs 的富集结果的通路 (富集见 Fig. \@ref(fig:MAP-KEGG-enrichment))
- 获取了更多靶点信息 (因为 HERBS 数据库或其他数据库包含的靶点信息太少，不利于分析) 的 Hirudin 靶向 CIR (GEO DEGs) 的基因的富集分析  (Fig. \@ref(fig:HIRUDIN-CIR-KEGG-enrichment)) 

得到 (去除了名称包含其他疾病的通路)：

```{r eval = T, echo = F, results = "asis"}
#| All-pathways-intersection
autor(paths.herb2hir0dis)
```

### 复方对筛选通路的靶向 {#he-t}

```{r eval = T, echo = F, results = "asis"}
#| HERBS-hsa04066-visualization
autor(en.herbs@plots$step2$p.pathviews$hsa04066)
```

```{r eval = T, echo = F, results = "asis"}
#| HERBS-hsa04371-visualization
autor(en.herbs@plots$step2$p.pathviews$hsa04371)
```

#### 相关成分

```{r eval = T, echo = F, results = "asis"}
#| Compounds-target-HIF-1-signaling-pathway
autor(lst.comps[[1]])
```

```{r eval = T, echo = F, results = "asis"}
#| Compounds-target-Apelin-signaling-pathway
autor(lst.comps[[2]])
```

```{r}
fun_filter <- function(n) {
  t.path <- paths.herb2hir0dis
  genes <- t.path$geneName_list[[ n ]]
  data <- dplyr::filter(hb@params$easyRead, Target.name %in% !!unlist(genes))
  lab(data) <- paste0("Compounds target ", t.path$Description[[ n ]])
  data
}
lst.comps <- lapply(1:2, fun_filter)
```

### Hirudin 对筛选通路的靶向 {#hi-t}

```{r eval = T, echo = F, results = "asis"}
#| HIRUDIN-hsa04066-visualization
autor(en.hirudin@plots$step2$p.pathviews$hsa04066)
```

```{r eval = T, echo = F, results = "asis"}
#| HIRUDIN-hsa04371-visualization
autor(en.hirudin@plots$step2$p.pathviews$hsa04371)
```

```{r}
# herbs, CIR, hirudin
paths.herb2hir <- dplyr::filter(
  en.herbs@params$intersect_paths, ID %in% en.hirudin@params$intersect_paths$ID
)
paths.herb2hir
paths.herb2hir0dis <- dplyr::slice(paths.herb2hir, 4:5)
paths.herb2hir0dis
paths.herb2hir0dis$ID

en.herbs@step <- 1L
en.herbs <- step2(en.herbs, paths.herb2hir0dis$ID)
en.herbs@plots$step2$p.pathviews$hsa04066
en.herbs@plots$step2$p.pathviews$hsa04371

en.hirudin@step <- 1L
en.hirudin <- step2(en.hirudin, paths.herb2hir0dis$ID)
en.hirudin@plots$step2$p.pathviews$hsa04066
en.hirudin@plots$step2$p.pathviews$hsa04371

```


