---
---

```{r include = F, eval = F}
info <- items(start = td("2024-12-26"), end = td("2025-02-28"), finish = td("2025-02-25"),
  id = "BSHQ241042", client = "梁海东", inst = "",
  type = "生信分析",
  title = "骨肉瘤ZDHHC",
  save = ".items_analysis_zdhhc8.rds"
)
show.ic(info)

order_publish.bosai("analysis_zdhhc8.Rmd", "analysis_zdhhc8_out.Rmd")
idname <- formatName.bosai("./analysis_zdhhc8_out.docx")
order_packaging("./analysis_zdhhc8_out.docx", idname = idname, external_file = NULL)
```

```{r include = F}
#| setup
if (!requireNamespace("utils.tool"))
  devtools::load_all("~/utils.tool/")
autor_preset()
## the package are available at <https://github.com/shaman-yellow/utils.tool>
## if you want to run codes of this Rmarkdown,
## please install the package `utils.tool` and other related packages (run
## install.R)
options(savedir = list(figs = "Figure+Table_zdhhc8", tabs = "Figure+Table_zdhhc8"))
```

```{r eval = T, echo = F, results = "asis"}
set_cover.bosai(info)
```

```{r eval = T, echo = F, results = "asis"}
set_index()
```

# 分析流程 {#abstract}

- 生物信息学筛选OS中差异表达 (正常与OS组织) 并且与预后相关的ZDHHC基因
- 鉴定ZDHHC-X和脂质代谢合成相关枢纽基因
  - 将OS转移以及未转移样本中ZDHHC-X表达从低到高排序
  - 进行WGCNA分析，选择与脂质代谢合成相关性最高的模块
  - 将ZDHCC-X与筛选出的基因上传至GENEMANIA、STRING构建PPI网络，筛选出与ZDHHCC-X相互作用的脂质代谢合成相关蛋白
  - 在OS转移与未转移样本中分析相关蛋白的表达
  - 相关性分析：ZDHHC-X与相互作用蛋白在OS转移中的相关性

```{r}
dic(di("差异表达基因"),
  di("")
)

```

# 材料和方法 {#introduction}

```{r eval = T, echo = F, results = "asis"}
collate_details("meth")
```

# 分析结果 {#workflow}

## TCGA 数据获取 (OS)

`r snap(tcga.os, 0:3)`

```{r}
#' @meth {get_meth(tcga.os)}
tcga.os <- job_tcga("TARGET-OS")
tcga.os <- step1(tcga.os)
tcga.os <- step2(tcga.os)
tcga.os <- step3(tcga.os)
```

## Survival 生存分析 (OS)

`r ref("OS-Significant-Survival-PValue")`
<!-- LEGEND_END -->

## Limma 差异分析 (OS)

`r snap(surv.os, 0:1)`

## Survival 生存分析 (OS)

`r snap(surv.os, 0:1)`

`r ref("OS-survival-curve-of-alls")`
`r ref("OS-survival-curve-of-ZDHHC8")`
`r ref("OS-Survival-plots")`
<!-- LEGEND_END -->

```{r}
lm.os <- asjob_limma(tcga.os)
lm.os <- filter(
  lm.os, type = "gene", grpl(gene_name, "ZDHHC")
)
genesZdhhcs <- lm.os@object$genes$gene_name
lm.os <- step1(lm.os)
#' @meth {get_meth(surv.os)}
surv.os <- asjob_survival(lm.os, genesZdhhcs)
surv.os <- step1(surv.os)
surv.os@tables$step1$t.SignificantSurvivalPValue
surv.os@plots$step1$p.surv$ZDHHC8
surv.os@plots$step1$p.surv
feature(surv.os)
```



```{r eval = T, echo = F, results = "asis"}
#| OS-Significant-Survival-PValue
autor(surv.os@tables$step1$t.SignificantSurvivalPValue)
```

```{r eval = T, echo = F, results = "asis"}
#| OS-survival-curve-of-ZDHHC8
autor(surv.os@plots$step1$p.surv$ZDHHC8)
```


```{r eval = T, echo = F, results = "asis"}
#| OS-Survival-plots
autor(surv.os@plots$step1$p.surv)
```



# 总结 {#conclusion}

