---
title: 
bibliography: '`r system.file("extdata", "library.bib", package = "utils.tool")`'
csl: '`r system.file("extdata", "nature.csl", package = "utils.tool")`'
reference-section-title: "Reference"
output:
  custom_docx_document2:
    reference_docx: '`r system.file("extdata", "bosai.docx", package = "utils.tool")`'
---


```{r include = F, eval = F}
info <- items(start = td("2024-12-26"), end = td("2025-02-28"), finish = td("2025-02-25"),
  id = "BSHQ241042", client = "梁海东", inst = "",
  type = "生信分析",
  title = "骨肉瘤ZDHHC",
  save = ".items_analysis.rds"
)
show.ic(info)

order_publish.bosai("analysis.Rmd", "analysis_out.Rmd")
idname <- formatName.bosai("./analysis_out.docx")
order_packaging("./analysis_out.docx", idname = idname, external_file = NULL)
```

```{r include = F}
#| setup
if (!requireNamespace("utils.tool"))
  devtools::load_all("~/utils.tool/")
autor_preset()
## the package are available at <https://github.com/shaman-yellow/utils.tool>
## if you want to run codes of this Rmarkdown,
## please install the package `utils.tool` and other related packages (run
## install.R)
options(savedir = list(figs = "Figure+Table", tabs = "Figure+Table"))
```

```{r eval = T, echo = F, results = "asis"}
set_cover.bosai(info)
```

```{r eval = T, echo = F, results = "asis"}
set_index()
```

# 分析流程 {#abstract}

- 生物信息学筛选OS中差异表达 (正常与OS组织) 并且与预后相关的ZDHHC基因
- 鉴定ZDHHC-X和脂质代谢合成相关枢纽基因
  - 将OS转移以及未转移样本中ZDHHC-X表达从低到高排序
  - 进行WGCNA分析，选择与脂质代谢合成相关性最高的模块
  - 将ZDHCC-X与筛选出的基因上传至GENEMANIA、STRING构建PPI网络，筛选出与ZDHHCC-X相互作用的脂质代谢合成相关蛋白
  - 在OS转移与未转移样本中分析相关蛋白的表达
  - 相关性分析：ZDHHC-X与相互作用蛋白在OS转移中的相关性


```{r}
dic(di("差异表达基因"),
  di("骨肉瘤"),
  di("脂质代谢")
)
# O: Osteosarcoma 骨肉瘤
# LM: Lipid metabolism 脂质代谢

```

# 材料和方法 {#introduction}

```{r eval = T, echo = F, results = "asis"}
collate_details("meth")
```

# 分析结果 {#workflow}

```{r}
gds.os <- job_gds(c("Osteosarcoma", "metastasis"))
gds.os <- step1(gds.os)
active(gds.os)

```

## TCGA 数据获取 (OS)

`r snap(tcga.os, 0:3)`

```{r}
#' @meth {get_meth(tcga.os)}
tcga.os <- job_tcga("TARGET-OS")
tcga.os <- step1(tcga.os)
tcga.os <- step2(tcga.os)
tcga.os <- step3(tcga.os)
```

## Survival 生存分析 (OS)

`r ref("OS-Significant-Survival-PValue")`
`r ref("OS-survival-curve-of-ZDHHC15")`
<!-- LEGEND_END -->

```{r}
lm.os <- asjob_limma(tcga.os)
lm.os <- filter(
  lm.os, type = "gene", grpl(gene_name, "ZDHHC")
)
genesZdhhcs <- lm.os@object$genes$gene_name
lm.os <- step1(lm.os)
surv.os <- asjob_survival(lm.os, genesZdhhcs)
surv.os <- step1(surv.os)
surv.os@tables$step1$t.SignificantSurvivalPValue
surv.os@plots$step1$p.surv$ZDHHC15
surv.os@plots$step1$p.surv
feature(surv.os)
```



```{r eval = T, echo = F, results = "asis"}
#| OS-Significant-Survival-PValue
autor(surv.os@tables$step1$t.SignificantSurvivalPValue)
```


```{r eval = T, echo = F, results = "asis"}
#| OS-survival-curve-of-ZDHHC15
autor(surv.os@plots$step1$p.surv$ZDHHC15)
```


```{r eval = T, echo = F, results = "asis"}
#| OS-survival-curve-of-alls
autor(surv.os@plots$step1$p.surv)
```

## GEO 数据获取 (GSE87624)

`r snap(geo.GSE87624, 0:2)`

```{r}
geo.GSE87624 <- job_geo("GSE87624")
#' @meth {get_meth(geo.GSE87624)}
geo.GSE87624 <- step1(geo.GSE87624)
metadata.GSE87624 <- expect(
  geo.GSE87624, geo_cols(group = "tumor.type.ch1")
)
metadata.GSE87624$group %>% table
geo.GSE87624 <- step2(geo.GSE87624)

```

## Limma 差异分析 (GSE87624_ZDHHC)

`r snap(lm.GSE87624_zdhhc, 0:3)`

`r snap(lm.GSE87624_zdhhc, "normal")`
`r ref("GSE87624-ZDHHC-Box-Plot-Of-DEGs-normal")`
`r ref("Statistic-of-Focused-genes-normal")`

`r snap(lm.GSE87624_zdhhc, "metastasis")`
`r ref("GSE87624-ZDHHC-Box-Plot-Of-DEGs-metastasis")`
`r ref("Statistic-of-Focused-genes-metastasis")`
<!-- LEGEND_END -->

```{r}
lm.GSE87624_zdhhc <- asjob_limma(geo.GSE87624, metadata.GSE87624)
lm.GSE87624_zdhhc <- filter(
  lm.GSE87624_zdhhc, hgnc_symbol %in% feature(surv.os)
)
lm.GSE87624_zdhhc <- step1(lm.GSE87624_zdhhc)
#' @meth {get_meth(lm.GSE87624_zdhhc)}
lm.GSE87624_zdhhc <- step2(
  lm.GSE87624_zdhhc, primary - normal_bone, metastasis - primary,
  use = "P", cut.fc = .5
)
lm.GSE87624_zdhhc <- step3(lm.GSE87624_zdhhc)
lm.GSE87624_zdhhc <- focus(
  lm.GSE87624_zdhhc, feature(surv.os), 
  sig = TRUE, .name = "normal", which = 1L, use = "P"
)
lm.GSE87624_zdhhc@params$focusedDegs_normal$p.BoxPlotOfDEGs
lm.GSE87624_zdhhc@params$focusedDegs_normal$data

lm.GSE87624_zdhhc <- focus(
  lm.GSE87624_zdhhc, feature(surv.os), 
  sig = TRUE, .name = "metastasis", which = 2L, use = "P"
)
lm.GSE87624_zdhhc@params$focusedDegs_metastasis$p.BoxPlotOfDEGs
lm.GSE87624_zdhhc@params$focusedDegs_metastasis$data

```


```{r eval = T, echo = F, results = "asis"}
#| GSE87624-ZDHHC-Box-Plot-Of-DEGs-normal
autor(lm.GSE87624_zdhhc@params$focusedDegs_normal$p.BoxPlotOfDEGs)
```



```{r eval = T, echo = F, results = "asis"}
#| Statistic-of-Focused-genes-normal
autor(lm.GSE87624_zdhhc@params$focusedDegs_normal$data)
```


```{r eval = T, echo = F, results = "asis"}
#| GSE87624-ZDHHC-Box-Plot-Of-DEGs-metastasis
autor(lm.GSE87624_zdhhc@params$focusedDegs_metastasis$p.BoxPlotOfDEGs)
```


```{r eval = T, echo = F, results = "asis"}
#| Statistic-of-Focused-genes-metastasis
autor(lm.GSE87624_zdhhc@params$focusedDegs_metastasis$data)
```

## Limma 差异分析 (GSE87624)

`r snap(lm.GSE87624, 0:3)`

`r ref("GSE87624-metastasis-vs-primary")`
`r ref("GSE87624-data-metastasis-vs-primary")`
<!-- LEGEND_END -->

```{r}
lm.GSE87624 <- asjob_limma(geo.GSE87624, metadata.GSE87624)
lm.GSE87624 <- filter(
  lm.GSE87624, type = "metadata", grpl(group, "metastasis|primary")
)
lm.GSE87624 <- step1(lm.GSE87624)
lm.GSE87624 <- step2(
  lm.GSE87624, metastasis - primary, use = "P", cut.fc = .5
)
lm.GSE87624 <- step3(lm.GSE87624)
lm.GSE87624@plots$step2$p.volcano$`metastasis - primary`
lm.GSE87624@tables$step2$tops$`metastasis - primary`
```


```{r eval = T, echo = F, results = "asis"}
#| GSE87624-metastasis-vs-primary
autor(lm.GSE87624@plots$step2$p.volcano$`metastasis - primary`)
```


```{r eval = T, echo = F, results = "asis"}
#| GSE87624-data-metastasis-vs-primary
autor(lm.GSE87624@tables$step2$tops$`metastasis - primary`)
```

## GeneCards 基因获取 (LIPID)

`r snap(gn.lipid, 0:1)`

`r ref("LIPID-disease-related-targets-from-GeneCards")`
<!-- LEGEND_END -->

```{r}
gn.lipid <- job_genecard("lipid metabolism")
#' @meth {get_meth(gn.lipid)}
gn.lipid <- step1(gn.lipid, 1)
gn.lipid@tables$step1$t.genecards
```


```{r eval = T, echo = F, results = "asis"}
#| LIPID-disease-related-targets-from-GeneCards
autor(gn.lipid@tables$step1$t.genecards)
```

## 交集: Lipid_metabolism + Metastasis_DEGs (LIPID)

`r snap(venn.lipid, 0:1)`

`r ref("Intersection-of-Lipid-metabolism-with-Metastasis-DEGs")`
<!-- LEGEND_END -->

```{r}
venn.lipid <- job_venn(
  Lipid_metabolism = feature(gn.lipid), Metastasis_DEGs = feature(lm.GSE87624)
)
venn.lipid <- step1(venn.lipid)
#' @meth {get_meth(venn.lipid)}
venn.lipid@plots$step1$p.venn
```



```{r eval = T, echo = F, results = "asis"}
#| Intersection-of-Lipid-metabolism-with-Metastasis-DEGs
autor(venn.lipid@plots$step1$p.venn)
```

## 关联分析 (GSE87624)

`r snap(cp.zdhhc_lipid, 0:0)`

`r ref("GSE87624-significant-correlation-plots")`
`r ref("GSE87624-significant-correlation-analysis-data")`
`r ref("GSE87624-Box-Plot-Of-DEGs")`
<!-- LEGEND_END -->

```{r}
#' @meth {get_meth(cp.zdhhc_lipid)}
cp.zdhhc_lipid <- cal_corp(
  lm.GSE87624, NULL, "ZDHHC15", feature(venn.lipid), 
  mode = "linear"
)
cp.zdhhc_lipid@params$res$p.sig.corp
cp.zdhhc_lipid@params$res$sig.corp
```

```{r}
lm.GSE87624 <- focus(
  lm.GSE87624, feature(cp.zdhhc_lipid), .name = "inter", use = "P"
)
wrap(lm.GSE87624@params$focusedDegs_inter$p.BoxPlotOfDEGs, 7, 9)
```


```{r eval = T, echo = F, results = "asis"}
#| GSE87624-significant-correlation-plots
autor(cp.zdhhc_lipid@params$res$p.sig.corp)
```


```{r eval = T, echo = F, results = "asis"}
#| GSE87624-significant-correlation-analysis-data
autor(cp.zdhhc_lipid@params$res$sig.corp)
```


```{r eval = T, echo = F, results = "asis"}
#| GSE87624-Box-Plot-Of-DEGs
autor(wrap(lm.GSE87624@params$focusedDegs_inter$p.BoxPlotOfDEGs, 7, 9))
```

## STRINGdb PPI 分析 (LIPID_ZDHHC)

`r snap(sdb.lipid_zdhhc, 0:1)`

`r ref("LIPID-ZDHHC-Top-MCC-score")`
<!-- LEGEND_END -->

```{r}
sdb.lipid_zdhhc <- asjob_stringdb(feature(cp.zdhhc_lipid))
sdb.lipid_zdhhc <- step1(
  sdb.lipid_zdhhc, top = NULL, network_type = "full"
)
#' @meth {get_meth(sdb.lipid_zdhhc)}
sdb.lipid_zdhhc@plots$step1$p.mcc
```


```{r eval = T, echo = F, results = "asis"}
#| LIPID-ZDHHC-Top-MCC-score
autor(sdb.lipid_zdhhc@plots$step1$p.mcc)
```

## ClusPro 蛋白质-蛋白质对接预测 (ZDHHC_LIPID)

(取关联分析的关联系数排名 Top 10 的蛋白质对)
`r snap(clus.zdhhc_lipid, 0:4)`

`r ref("ZDHHC-LIPID-Overview-of-protein-docking-results-")`
`r ref("Protein-docking-of-ZDHHC15-CKMT1B")`
`r ref("Protein-docking-of-ZDHHC15-ECEL1")`
`r ref("Protein-docking-of-ZDHHC15-COL4A4")`
<!-- LEGEND_END -->

```{r}
clus.zdhhc_lipid <- job_cluspro(
  feature(cp.zdhhc_lipid), .layout = head(cp.zdhhc_lipid@params$res$sig.corp, n = 10)
)
clus.zdhhc_lipid <- step1(clus.zdhhc_lipid)
#' @meth {get_meth(clus.zdhhc_lipid)}
clus.zdhhc_lipid <- step2(clus.zdhhc_lipid)
clus.zdhhc_lipid <- step3(clus.zdhhc_lipid)

clus.zdhhc_lipid <- upload(clus.zdhhc_lipid)
clus.zdhhc_lipid <- login(clus.zdhhc_lipid)
clus.zdhhc_lipid <- pull(clus.zdhhc_lipid)

clus.zdhhc_lipid <- step4(clus.zdhhc_lipid)
clus.zdhhc_lipid@plots$step4$p.score
clus.zdhhc_lipid@plots$step4$top$Top_1_ZDHHC15_CKMT1B
clus.zdhhc_lipid@plots$step4$top$Top_2_ZDHHC15_ECEL1
clus.zdhhc_lipid@plots$step4$top$Top_3_ZDHHC15_COL4A4
```


```{r eval = T, echo = F, results = "asis"}
#| ZDHHC-LIPID-Overview-of-protein-docking-results-
autor(clus.zdhhc_lipid@plots$step4$p.score)
```


```{r eval = T, echo = F, results = "asis"}
#| Protein-docking-of-ZDHHC15-CKMT1B
autor(clus.zdhhc_lipid@plots$step4$top$Top_1_ZDHHC15_CKMT1B)
```


```{r eval = T, echo = F, results = "asis"}
#| Protein-docking-of-ZDHHC15-ECEL1
autor(clus.zdhhc_lipid@plots$step4$top$Top_2_ZDHHC15_ECEL1)
```


```{r eval = T, echo = F, results = "asis"}
#| Protein-docking-of-ZDHHC15-COL4A4
autor(clus.zdhhc_lipid@plots$step4$top$Top_3_ZDHHC15_COL4A4)
```

## MusiteDeep 蛋白质转录后修饰位点预测 (ZDHHC_LIPID)

`r snap(mus.zdhhc_lipid, 0:3)`

`r ref("ZDHHC-LIPID-S-palmitoyl-cysteine-PTM-numbers")`
`r ref("ZDHHC-LIPID-COL4A4-PTM-score")`
`r ref("ZDHHC-LIPID-ECEL1-PTM-score")`
`r ref("GSE87624-Box-Plot-Of-DEGs-final")`
<!-- LEGEND_END -->

```{r}
mus.zdhhc_lipid <- job_musite(feature(cp.zdhhc_lipid)[[2]][1:10])
mus.zdhhc_lipid <- step1(mus.zdhhc_lipid)
#' @meth {get_meth(mus.zdhhc_lipid)}
mus.zdhhc_lipid <- step2(mus.zdhhc_lipid, "S-p")
mus.zdhhc_lipid@plots$step2$p.PTMsNumber$`S-palmitoyl_cysteine`
mus.zdhhc_lipid@plots$step2$p.tops$COL4A4
mus.zdhhc_lipid@plots$step2$p.tops$ECEL1

lm.GSE87624 <- focus(
  lm.GSE87624, c("ZDHHC15", "ECEL1", "COL4A4"), .name = "final", use = "P"
)
lm.GSE87624@params$focusedDegs_final$p.BoxPlotOfDEGs
```



```{r eval = T, echo = F, results = "asis"}
#| ZDHHC-LIPID-S-palmitoyl-cysteine-PTM-numbers
autor(mus.zdhhc_lipid@plots$step2$p.PTMsNumber$`S-palmitoyl_cysteine`)
```


```{r eval = T, echo = F, results = "asis"}
#| ZDHHC-LIPID-COL4A4-PTM-score
autor(mus.zdhhc_lipid@plots$step2$p.tops$COL4A4)
```


```{r eval = T, echo = F, results = "asis"}
#| ZDHHC-LIPID-ECEL1-PTM-score
autor(mus.zdhhc_lipid@plots$step2$p.tops$ECEL1)
```


```{r eval = T, echo = F, results = "asis"}
#| GSE87624-Box-Plot-Of-DEGs-final
autor(lm.GSE87624@params$focusedDegs_final$p.BoxPlotOfDEGs)
```

# 总结 {#conclusion}

- 生物信息学筛选OS中差异表达 (正常与OS组织) 并且与预后相关的ZDHHC基因，见`r ref("GSE87624-ZDHHC-Box-Plot-Of-DEGs-normal")` 
- OS转移以及未转移样本差异表达，且与预后相关的基因`r ref("GSE87624-ZDHHC-Box-Plot-Of-DEGs-metastasis")`，即 ZDHHC15 (仅一个)。
- 与脂质代谢合成相关性的基因集取自 GeneCards (原分析要求的 WGCNA 无法得到这方面的结果)。
- ZDHHC-X与相互作用蛋白在OS转移中的相关性，见`r ref("GSE87624-significant-correlation-plots")` 
- 先进行了关联分析，然后以 STRINGdb 寻找蛋白互作 (此前筛选的 ZDHHC15 与上述脂质蛋白)，`r ref("LIPID-ZDHHC-Top-MCC-score")` 未发现 ZDHHC15 与任何蛋白互作。
- 由于未从 STRINGdb 数据库发现互作蛋白，所以，以 `cluspro` 预测蛋白之间的互作，见`r ref("ZDHHC-LIPID-Overview-of-protein-docking-results-")` 
- 以 `MusiteDeep` 预测互作蛋白是否存在 S-palmitoyl_cysteine 修饰，见 `r ref("ZDHHC-LIPID-S-palmitoyl-cysteine-PTM-numbers")`
- 综上，结合蛋白对接，关联分析，以及 S-palmitoyl_cysteine 位点预测，与 ZDHHC15 结合的最佳蛋白可能为 COL4A4，或 ECEL1。见 `r ref("GSE87624-Box-Plot-Of-DEGs-final")`
 


