---
---

```{r include = F, eval = F}
info <- items(start = td("2024-12-26"), end = td("2025-02-28"), finish = td("2025-02-28"),
  id = "BSHQ241042", client = "梁海东", inst = "",
  type = "生信分析",
  title = "骨肉瘤ZDHHC",
  save = ".items_analysis.rds"
)
show.ic(info)

order_publish.bosai("analysis.Rmd", "analysis_out.Rmd")
idname <- formatName.bosai("./analysis_out.docx")
order_packaging("./analysis_out.docx", idname = idname, external_file = NULL)
```

```{r include = F}
#| setup
if (!requireNamespace("utils.tool"))
  devtools::load_all("~/utils.tool/")
autor_preset()
## the package are available at <https://github.com/shaman-yellow/utils.tool>
## if you want to run codes of this Rmarkdown,
## please install the package `utils.tool` and other related packages (run
## install.R)
options(savedir = list(figs = "Figure+Table", tabs = "Figure+Table"))
```

```{r eval = T, echo = F, results = "asis"}
set_cover.bosai(info)
```

```{r eval = T, echo = F, results = "asis"}
set_index()
```

# 分析流程 {#abstract}

- 生物信息学筛选OS中差异表达 (正常与OS组织) 并且与预后相关的ZDHHC基因
- 鉴定ZDHHC-X和脂质代谢合成相关枢纽基因
  - 将OS转移以及未转移样本中ZDHHC-X表达从低到高排序
  - 进行WGCNA分析，选择与脂质代谢合成相关性最高的模块
  - 将ZDHCC-X与筛选出的基因上传至GENEMANIA、STRING构建PPI网络，筛选出与ZDHHCC-X相互作用的脂质代谢合成相关蛋白
  - 在OS转移与未转移样本中分析相关蛋白的表达
  - 相关性分析：ZDHHC-X与相互作用蛋白在OS转移中的相关性


```{r}
dic(di("差异表达基因"),
  di("骨肉瘤"),
  di("脂质代谢")
)
# O: Osteosarcoma 骨肉瘤
# LM: Lipid metabolism 脂质代谢

```

# 材料和方法 {#introduction}

```{r eval = T, echo = F, results = "asis"}
collate_details("meth")
```

# 分析结果 {#workflow}

```{r}
gds.os <- job_gds(c("Osteosarcoma", "metastasis"))
gds.os <- step1(gds.os, clinical = NULL)
vis(gds.os)
active(gds.os, which = 23:44)

gds.os_normal <- job_gds(c("Osteosarcoma", "patient"))
gds.os_normal <- step1(gds.os_normal)
vis(gds.os_normal)
active(gds.os_normal, which = 1:26)
```

## TCGA 数据获取 (OS)

`r snap(tcga.os, 0:3)`

```{r}
#' @meth {get_meth(tcga.os)}
tcga.os <- job_tcga("TARGET-OS")
tcga.os <- step1(tcga.os)
tcga.os <- step2(tcga.os)
tcga.os <- step3(tcga.os)
```

## Survival 生存分析 (OS)

`r snap(surv.os, 0:1)`
`r ref("OS-Significant-Survival-PValue")`
`r ref("OS-survival-curve-of-ZDHHC11")`
<!-- LEGEND_END -->

```{r}
lm.os <- asjob_limma(tcga.os)
lm.os <- filter(
  lm.os, type = "gene", grpl(gene_name, "ZDHHC")
)
genesZdhhcs <- lm.os@object$genes$gene_name
genesZdhhcs
lm.os <- step1(lm.os)
surv.os <- asjob_survival(lm.os, genesZdhhcs)
#' @meth {get_meth(surv.os)}
surv.os <- step1(surv.os)
surv.os@tables$step1$t.SignificantSurvivalPValue
surv.os@plots$step1$p.surv$ZDHHC11
surv.os@plots$step1$p.surv$ZDHHC8
feature(surv.os)
```



```{r eval = T, echo = F, results = "asis"}
#| OS-Significant-Survival-PValue
autor(surv.os@tables$step1$t.SignificantSurvivalPValue)
```

```{r eval = T, echo = F, results = "asis"}
#| OS-survival-curve-of-alls
autor(surv.os@plots$step1$p.surv)
```



```{r eval = T, echo = F, results = "asis"}
#| OS-survival-curve-of-ZDHHC11
autor(surv.os@plots$step1$p.surv$ZDHHC11)
```

## GeneCards 基因获取 (LIPID)

`r snap(gn.lipid, 0:1)`

`r ref("LIPID-disease-related-targets-from-GeneCards")`
<!-- LEGEND_END -->

```{r}
gn.lipid <- job_genecard("lipid metabolism")
#' @meth {get_meth(gn.lipid)}
gn.lipid <- step1(gn.lipid, 1)
gn.lipid@tables$step1$t.genecards
```


```{r eval = T, echo = F, results = "asis"}
#| LIPID-disease-related-targets-from-GeneCards
autor(gn.lipid@tables$step1$t.genecards)
```

## ZDHHC15 分析

### GEO 数据获取 (GSE87624)

`r snap(geo.GSE87624, 0:2)`

```{r}
geo.GSE87624 <- job_geo("GSE87624")
#' @meth {get_meth(geo.GSE87624)}
geo.GSE87624 <- step1(geo.GSE87624)
metadata.GSE87624 <- expect(
  geo.GSE87624, geo_cols(group = "tumor.type.ch1")
)
metadata.GSE87624$group %>% table
geo.GSE87624 <- step2(geo.GSE87624)

```

### Limma 差异分析 (GSE87624_ZDHHC)

`r snap(lm.GSE87624_zdhhc, 0:3)`

`r snap(lm.GSE87624_zdhhc, "normal")`
`r ref("GSE87624-ZDHHC-Box-Plot-Of-DEGs-normal")`
`r ref("Statistic-of-Focused-genes-normal")`

`r snap(lm.GSE87624_zdhhc, 0:3)`
`r ref("GSE87624-ZDHHC-Box-Plot-Of-DEGs-metastasis")`
`r ref("Statistic-of-Focused-genes-metastasis")`
<!-- LEGEND_END -->

```{r}
lm.GSE87624_zdhhc <- asjob_limma(geo.GSE87624, metadata.GSE87624)
lm.GSE87624_zdhhc <- filter(
  lm.GSE87624_zdhhc, hgnc_symbol %in% feature(surv.os)
)
lm.GSE87624_zdhhc <- step1(lm.GSE87624_zdhhc)
#' @meth {get_meth(lm.GSE87624_zdhhc)}
lm.GSE87624_zdhhc <- step2(
  lm.GSE87624_zdhhc, metastasis - primary, primary - normal_bone,
  use = "P", cut.fc = .5
)
lm.GSE87624_zdhhc <- step3(lm.GSE87624_zdhhc)
lm.GSE87624_zdhhc <- focus(
  lm.GSE87624_zdhhc, feature(surv.os), 
  sig = TRUE, .name = "normal", which = 2L, use = "P"
)
lm.GSE87624_zdhhc@params$focusedDegs_normal$p.BoxPlotOfDEGs
lm.GSE87624_zdhhc@params$focusedDegs_normal$data

lm.GSE87624_zdhhc <- focus(
  lm.GSE87624_zdhhc, feature(surv.os), 
  sig = TRUE, .name = "metastasis", which = 1L, use = "P"
)
lm.GSE87624_zdhhc@params$focusedDegs_metastasis$p.BoxPlotOfDEGs
lm.GSE87624_zdhhc@params$focusedDegs_metastasis$data

```


```{r eval = T, echo = F, results = "asis"}
#| GSE87624-ZDHHC-Box-Plot-Of-DEGs-normal
autor(lm.GSE87624_zdhhc@params$focusedDegs_normal$p.BoxPlotOfDEGs)
```



```{r eval = T, echo = F, results = "asis"}
#| Statistic-of-Focused-genes-normal
autor(lm.GSE87624_zdhhc@params$focusedDegs_normal$data)
```


```{r eval = T, echo = F, results = "asis"}
#| GSE87624-ZDHHC-Box-Plot-Of-DEGs-metastasis
autor(lm.GSE87624_zdhhc@params$focusedDegs_metastasis$p.BoxPlotOfDEGs)
```


```{r eval = T, echo = F, results = "asis"}
#| Statistic-of-Focused-genes-metastasis
autor(lm.GSE87624_zdhhc@params$focusedDegs_metastasis$data)
```

### Limma 差异分析 (GSE87624)

`r snap(lm.GSE87624, 0:3)`

`r ref("GSE87624-metastasis-vs-primary")`
`r ref("GSE87624-data-metastasis-vs-primary")`
<!-- LEGEND_END -->

```{r}
lm.GSE87624 <- asjob_limma(geo.GSE87624, metadata.GSE87624)
lm.GSE87624 <- filter(
  lm.GSE87624, type = "metadata", grpl(group, "metastasis|primary")
)
lm.GSE87624 <- step1(lm.GSE87624)
lm.GSE87624 <- step2(
  lm.GSE87624, metastasis - primary, use = "P", cut.fc = .5
)
lm.GSE87624 <- step3(lm.GSE87624)
lm.GSE87624@plots$step2$p.volcano$`metastasis - primary`
lm.GSE87624@tables$step2$tops$`metastasis - primary`
```


```{r eval = T, echo = F, results = "asis"}
#| GSE87624-metastasis-vs-primary
autor(lm.GSE87624@plots$step2$p.volcano$`metastasis - primary`)
```


```{r eval = T, echo = F, results = "asis"}
#| GSE87624-data-metastasis-vs-primary
autor(lm.GSE87624@tables$step2$tops$`metastasis - primary`)
```

### 交集: Lipid_metabolism + Metastasis_DEGs (LIPID)

`r snap(venn.lipid, 0:1)`

`r ref("Intersection-of-Lipid-metabolism-with-Metastasis-DEGs")`
<!-- LEGEND_END -->

```{r}
venn.lipid <- job_venn(
  Lipid_metabolism = feature(gn.lipid), Metastasis_DEGs = feature(lm.GSE87624)
)
venn.lipid <- step1(venn.lipid)
#' @meth {get_meth(venn.lipid)}
venn.lipid@plots$step1$p.venn
```



```{r eval = T, echo = F, results = "asis"}
#| Intersection-of-Lipid-metabolism-with-Metastasis-DEGs
autor(venn.lipid@plots$step1$p.venn)
```

### 关联分析 (GSE87624)

`r snap(cp.zdhhc_lipid, 0:0)`

`r ref("GSE87624-significant-correlation-plots")`
`r ref("GSE87624-significant-correlation-analysis-data")`
`r ref("GSE87624-Box-Plot-Of-DEGs")`
<!-- LEGEND_END -->

```{r}
#' @meth {get_meth(cp.zdhhc_lipid)}
cp.zdhhc_lipid <- cal_corp(
  lm.GSE87624, NULL, "ZDHHC15", feature(venn.lipid), 
  mode = "linear"
)
cp.zdhhc_lipid@params$res$p.sig.corp
cp.zdhhc_lipid@params$res$sig.corp
```

```{r}
lm.GSE87624 <- focus(
  lm.GSE87624, feature(cp.zdhhc_lipid), .name = "inter", use = "P"
)
wrap(lm.GSE87624@params$focusedDegs_inter$p.BoxPlotOfDEGs, 7, 9)
```


```{r eval = T, echo = F, results = "asis"}
#| GSE87624-significant-correlation-plots
autor(cp.zdhhc_lipid@params$res$p.sig.corp)
```


```{r eval = T, echo = F, results = "asis"}
#| GSE87624-significant-correlation-analysis-data
autor(cp.zdhhc_lipid@params$res$sig.corp)
```


```{r eval = T, echo = F, results = "asis"}
#| GSE87624-Box-Plot-Of-DEGs
autor(wrap(lm.GSE87624@params$focusedDegs_inter$p.BoxPlotOfDEGs, 7, 9))
```

### STRINGdb PPI 分析 (LIPID_ZDHHC)

`r snap(sdb.lipid_zdhhc, 0:1)`

`r ref("LIPID-ZDHHC-Top-MCC-score")`
<!-- LEGEND_END -->

```{r}
sdb.lipid_zdhhc <- asjob_stringdb(feature(cp.zdhhc_lipid))
sdb.lipid_zdhhc <- step1(
  sdb.lipid_zdhhc, top = NULL, network_type = "full"
)
#' @meth {get_meth(sdb.lipid_zdhhc)}
sdb.lipid_zdhhc@plots$step1$p.mcc
```


```{r eval = T, echo = F, results = "asis"}
#| LIPID-ZDHHC-Top-MCC-score
autor(sdb.lipid_zdhhc@plots$step1$p.mcc)
```

### ClusPro 蛋白质-蛋白质对接预测 (ZDHHC_LIPID)

(取关联分析的关联系数排名 Top 10 的蛋白质对)
`r snap(clus.zdhhc_lipid, 0:4)`

`r ref("ZDHHC-LIPID-Overview-of-protein-docking-results-")`
`r ref("Protein-docking-of-ZDHHC15-CKMT1B")`
`r ref("Protein-docking-of-ZDHHC15-ECEL1")`
`r ref("Protein-docking-of-ZDHHC15-COL4A4")`
<!-- LEGEND_END -->

```{r}
clus.zdhhc_lipid <- job_cluspro(
  feature(cp.zdhhc_lipid), .layout = head(cp.zdhhc_lipid@params$res$sig.corp, n = 10)
)
clus.zdhhc_lipid <- step1(clus.zdhhc_lipid)
#' @meth {get_meth(clus.zdhhc_lipid)}
clus.zdhhc_lipid <- step2(clus.zdhhc_lipid)
clus.zdhhc_lipid <- step3(clus.zdhhc_lipid)

clus.zdhhc_lipid <- upload(clus.zdhhc_lipid)
clus.zdhhc_lipid <- login(clus.zdhhc_lipid)
clus.zdhhc_lipid <- pull(clus.zdhhc_lipid)

clus.zdhhc_lipid <- step4(clus.zdhhc_lipid)
clus.zdhhc_lipid@plots$step4$p.score
clus.zdhhc_lipid@plots$step4$top$Top_1_ZDHHC15_CKMT1B
clus.zdhhc_lipid@plots$step4$top$Top_2_ZDHHC15_ECEL1
clus.zdhhc_lipid@plots$step4$top$Top_3_ZDHHC15_COL4A4
```


```{r eval = T, echo = F, results = "asis"}
#| ZDHHC-LIPID-Overview-of-protein-docking-results-
autor(clus.zdhhc_lipid@plots$step4$p.score)
```


```{r eval = T, echo = F, results = "asis"}
#| Protein-docking-of-ZDHHC15-CKMT1B
autor(clus.zdhhc_lipid@plots$step4$top$Top_1_ZDHHC15_CKMT1B)
```


```{r eval = T, echo = F, results = "asis"}
#| Protein-docking-of-ZDHHC15-ECEL1
autor(clus.zdhhc_lipid@plots$step4$top$Top_2_ZDHHC15_ECEL1)
```


```{r eval = T, echo = F, results = "asis"}
#| Protein-docking-of-ZDHHC15-COL4A4
autor(clus.zdhhc_lipid@plots$step4$top$Top_3_ZDHHC15_COL4A4)
```

### MusiteDeep 蛋白质转录后修饰位点预测 (ZDHHC_LIPID)

`r snap(mus.zdhhc_lipid, 0:3)`

`r ref("ZDHHC-LIPID-S-palmitoyl-cysteine-PTM-numbers")`
`r ref("ZDHHC-LIPID-COL4A4-PTM-score")`
`r ref("ZDHHC-LIPID-ECEL1-PTM-score")`
`r ref("GSE87624-Box-Plot-Of-DEGs-final")`
<!-- LEGEND_END -->

```{r}
mus.zdhhc_lipid <- job_musite(feature(cp.zdhhc_lipid)[[2]][1:10])
mus.zdhhc_lipid <- step1(mus.zdhhc_lipid)
#' @meth {get_meth(mus.zdhhc_lipid)}
mus.zdhhc_lipid <- step2(mus.zdhhc_lipid, "S-p")
mus.zdhhc_lipid@plots$step2$p.PTMsNumber$`S-palmitoyl_cysteine`
mus.zdhhc_lipid@plots$step2$p.tops$COL4A4
mus.zdhhc_lipid@plots$step2$p.tops$ECEL1

lm.GSE87624 <- focus(
  lm.GSE87624, c("ZDHHC15", "ECEL1", "COL4A4"), .name = "final", use = "P"
)
lm.GSE87624@params$focusedDegs_final$p.BoxPlotOfDEGs
```



```{r eval = T, echo = F, results = "asis"}
#| ZDHHC-LIPID-S-palmitoyl-cysteine-PTM-numbers
autor(mus.zdhhc_lipid@plots$step2$p.PTMsNumber$`S-palmitoyl_cysteine`)
```


```{r eval = T, echo = F, results = "asis"}
#| ZDHHC-LIPID-COL4A4-PTM-score
autor(mus.zdhhc_lipid@plots$step2$p.tops$COL4A4)
```


```{r eval = T, echo = F, results = "asis"}
#| ZDHHC-LIPID-ECEL1-PTM-score
autor(mus.zdhhc_lipid@plots$step2$p.tops$ECEL1)
```


```{r eval = T, echo = F, results = "asis"}
#| GSE87624-Box-Plot-Of-DEGs-final
autor(lm.GSE87624@params$focusedDegs_final$p.BoxPlotOfDEGs)
```

## ZDHHCs 在其他数据集中的表达 (Metastasis vs Primary)

### GEO 数据获取 (GSE32981)

`r snap(geo.GSE32981, 0:2)`

```{r}
#' @meth {get_meth(geo.GSE32981)}
geo.GSE32981 <- job_geo("GSE32981")
geo.GSE32981 <- step1(geo.GSE32981)
metadata.GSE32981 <- expect(
  geo.GSE32981, geo_cols(group = "origin.ch1"), force = TRUE
)
```

### Limma 差异分析 (GSE32981)

`r snap(lm.GSE32981, 0:3)`

```{r}
lm.GSE32981 <- asjob_limma(geo.GSE32981, metadata.GSE32981)
lm.GSE32981 <- filter(
  lm.GSE32981, grpl(Gene_Symbol, "ZDHHC")
)
lm.GSE32981 <- step1(lm.GSE32981)
#' @meth {get_meth(lm.GSE32981)}
lm.GSE32981 <- step2(
  lm.GSE32981, Met - Prim,
  use = "P", cut.fc = .1
)
lm.GSE32981@tables$step2$tops$`Met - Prim`
lm.GSE32981@plots$step2$p.volcano$`Met - Prim`
```

### GEO 数据获取 (GSE14827)

`r snap(geo.GSE14827, 0:2)`

```{r}
#' @meth {get_meth(geo.GSE14827)}
geo.GSE14827 <- job_geo("GSE14827")
geo.GSE14827 <- step1(geo.GSE14827)
metadata.GSE14827 <- expect(
  geo.GSE14827, geo_cols(group = "development"), force = TRUE
)
metadata.GSE14827 <- dplyr::mutate(
  metadata.GSE14827, group = ifelse(group == "Yes", "Metastasis", "Primary")
)
metadata.GSE14827$group
```

### Limma 差异分析 (GSE14827)

`r snap(lm.GSE14827, 0:3)`

```{r}
lm.GSE14827 <- asjob_limma(geo.GSE14827, metadata.GSE14827)
lm.GSE14827 <- filter(
  lm.GSE14827, grpl(
    !!rlang::sym(.guess_symbol(lm.GSE14827)), "ZDHHC"
  )
)
#' @meth {get_meth(lm.GSE14827)}
lm.GSE14827 <- step1(lm.GSE14827)
lm.GSE14827 <- step2(
  lm.GSE14827, Metastasis - Primary,
  use = "P", cut.fc = .1
)
lm.GSE14827@tables$step2$tops$`Metastasis - Primary`
```

### GEO 数据获取 (GSE18947)

`r snap(geo.GSE18947, 0:2)`

```{r}
geo.GSE18947 <- job_geo("GSE18947")
#' @meth {get_meth(geo.GSE18947)}
geo.GSE18947 <- step1(geo.GSE18947)
metadata.GSE18947 <- expect(geo.GSE18947, geo_cols())
metadata.GSE18947 <- dplyr::mutate(
  metadata.GSE18947, group = ifelse(
    grpl(group, "high"), "High_metastatic_potential", "Low_metastatic_potential"
  )
)
metadata.GSE18947
```

### Limma 差异分析 (GSE18947)

`r snap(lm.GSE18947, 0:3)`

```{r}
lm.GSE18947 <- asjob_limma(geo.GSE18947, metadata.GSE18947)
lm.GSE18947 <- filter(
  lm.GSE18947, grpl(
    !!rlang::sym(.guess_symbol(lm.GSE18947)), "ZDHHC"
  )
)
lm.GSE18947 <- filter(
  lm.GSE18947, type = "metadata", grpl(cell.line.ch1, "Sosp-9607")
)
lm.GSE18947 <- step1(lm.GSE18947)
#' @meth {get_meth(lm.GSE18947)}
lm.GSE18947 <- step2(
  lm.GSE18947, High_metastatic_potential - Low_metastatic_potential,
  use = "P", cut.fc = .3
)
lm.GSE18947@tables$step2$tops$`High_metastatic_potential - Low_metastatic_potential`
```

### GEO 数据获取 (GSE21257)

`r snap(geo.GSE21257, 0:2)`

```{r}
geo.GSE21257 <- job_geo("GSE21257")
#' @meth {get_meth(geo.GSE21257)}
geo.GSE21257 <- step1(geo.GSE21257)
metadata.GSE21257 <- expect(geo.GSE21257, geo_cols(group = "group"))
metadata.GSE21257 <- dplyr::mutate(
  metadata.GSE21257, group = ifelse(
    grpl(group, "No_"), "Primary", "Metastasis"
  )
)
```

### Limma 差异分析 (GSE21257)

`r snap(lm.GSE21257, 0:3)`

```{r}
lm.GSE21257 <- asjob_limma(geo.GSE21257, metadata.GSE21257)
lm.GSE21257 <- filter(
  lm.GSE21257, grpl(
    !!rlang::sym(.guess_symbol(lm.GSE21257)), "ZDHHC"
  )
)
lm.GSE21257 <- step1(lm.GSE21257)
#' @meth {get_meth(lm.GSE21257)}
lm.GSE21257 <- step2(
  lm.GSE21257, Metastasis - Primary,
  use = "P", cut.fc = .3
)
lm.GSE21257@tables$step2$tops$`Metastasis - Primary`
```

### GEO 数据获取 (GSE9508)

`r snap(geo.GSE9508, 0:2)`

```{r}
geo.GSE9508 <- job_geo("GSE9508")
#' @meth {get_meth(geo.GSE9508)}
geo.GSE9508 <- step1(geo.GSE9508)
metadata.GSE9508 <- expect(geo.GSE9508, geo_cols())
metadata.GSE9508 <- dplyr::mutate(
  metadata.GSE9508, group = s(group, "_[^_]+$", "")
)
metadata.GSE9508$group
```

### Limma 差异分析 (GSE9508)

`r snap(lm.GSE9508, 0:3)`

```{r}
lm.GSE9508 <- asjob_limma(geo.GSE9508, metadata.GSE9508)
lm.GSE9508 <- filter(
  lm.GSE9508, grpl(!!rlang::sym(.guess_symbol(lm.GSE9508)), "ZDHHC")
)
lm.GSE9508 <- step1(lm.GSE9508)
#' @meth {get_meth(lm.GSE9508)}
lm.GSE9508 <- step2(
  lm.GSE9508, Biopsy_metastatic - Biopsy_non_metastatic,
  Biopsy_non_metastatic - Non_malignant_bone,
  use = "P", cut.fc = .3
)
lm.GSE9508@tables$step2$tops$`Biopsy_metastatic - Biopsy_non_metastatic`
lm.GSE9508@tables$step2$tops$`Biopsy_non_metastatic - Non_malignant_bone`
```

### GEO 数据获取 (GSE237033)

`r snap(geo.GSE237033, 0:2)`

```{r}
geo.GSE237033 <- job_geo("GSE237033")
#' @meth {get_meth(geo.GSE237033)}
geo.GSE237033 <- step1(geo.GSE237033)
metadata.GSE237033 <- expect(geo.GSE237033, geo_cols())
metadata.GSE237033$group
geo.GSE237033 <- step2(geo.GSE237033)
```

### Limma 差异分析 (GSE237033)

`r snap(lm.GSE237033, 0:3)`

```{r}
lm.GSE237033 <- asjob_limma(geo.GSE237033, metadata.GSE237033)
lm.GSE237033 <- filter(
  lm.GSE237033, grpl(
    !!rlang::sym(.guess_symbol(lm.GSE237033)), "ZDHHC"
  )
)
lm.GSE237033 <- step1(lm.GSE237033)
#' @meth {get_meth(lm.GSE237033)}
lm.GSE237033 <- step2(
  lm.GSE237033, metastasis - primary,
  use = "P", cut.fc = .3
)
lm.GSE237033@tables$step2$tops$`metastasis - primary`
```

### GEO 数据获取 (GSE234998)

`r snap(geo.GSE234998, 0:2)`

```{r}
geo.GSE234998 <- job_geo("GSE234998")
geo.GSE234998 <- step1(geo.GSE234998)
metadata.GSE234998 <- expect(geo.GSE234998, geo_cols())
metadata.GSE234998
#' @meth {get_meth(geo.GSE234998)}
geo.GSE234998 <- step2(geo.GSE234998)
```

### Limma 差异分析 (GSE234998)

`r snap(lm.GSE234998, 0:3)`

```{r}
lm.GSE234998 <- asjob_limma(geo.GSE234998, metadata.GSE234998)
lm.GSE234998 <- filter(
  lm.GSE234998, grpl(
    !!rlang::sym(.guess_symbol(lm.GSE234998)), "ZDHHC"
  )
)
lm.GSE234998 <- step1(lm.GSE234998)
#' @meth {get_meth(lm.GSE234998)}
lm.GSE234998 <- step2(
  lm.GSE234998, primary_met - localized,
  use = "P", cut.fc = .3
)
lm.GSE234998@tables$step2$tops$`primary_met - localized`
```

### GEO 数据获取 (GSE14359)

`r snap(geo.GSE14359, 0:2)`

```{r}
geo.GSE14359 <- job_geo("GSE14359")
#' @meth {get_meth(geo.GSE14359)}
geo.GSE14359 <- step1(geo.GSE14359)
metadata.GSE14359 <- expect(geo.GSE14359, geo_cols(group = "title"))
metadata.GSE14359 <- dplyr::mutate(
  metadata.GSE14359, group = ifelse(
    grpl(title, "conventional"), 
    "Primary", ifelse(
      grpl(title, "metastasis"), "Metastasis", "Others"
    )
  )
)
metadata.GSE14359$group
```

### Limma 差异分析 (GSE14359)

`r snap(lm.GSE14359, 0:3)`

```{r}
lm.GSE14359 <- asjob_limma(geo.GSE14359, metadata.GSE14359)
lm.GSE14359 <- filter(
  lm.GSE14359, grpl(
    !!rlang::sym(.guess_symbol(lm.GSE14359)), "ZDHHC"
  )
)
lm.GSE14359 <- step1(lm.GSE14359)
#' @meth {get_meth(lm.GSE14359)}
lm.GSE14359 <- step2(
  lm.GSE14359, Metastasis - Primary,
  use = "P", cut.fc = .3
)
lm.GSE14359@tables$step2$tops$`Metastasis - Primary`
```

### GEO 数据获取 (GSE220538)

`r snap(geo.GSE220538, 0:2)`

```{r}
geo.GSE220538 <- job_geo("normal_GSE220538")
#' @meth {get_meth(geo.GSE220538)}
geo.GSE220538 <- step1(geo.GSE220538)
metadata.GSE220538 <- expect(geo.GSE220538, geo_cols())
metadata.GSE220538 <- dplyr::mutate(
  metadata.GSE220538, group = s(group, "__[a-z_]+$", "")
)
geo.GSE220538 <- step2(geo.GSE220538)
```

### Limma 差异分析 (GSE220538)

`r snap(lm.GSE220538, 0:3)`

```{r}
lm.GSE220538 <- asjob_limma(geo.GSE220538, metadata.GSE220538)
lm.GSE220538 <- filter(
  lm.GSE220538, grpl(
    !!rlang::sym(.guess_symbol(lm.GSE220538)), "ZDHHC"
  )
)
lm.GSE220538 <- step1(lm.GSE220538)
#' @meth {get_meth(lm.GSE220538)}
lm.GSE220538 <- step2(
  lm.GSE220538, metastatic_tumor - primary_tumor,
  use = "P", cut.fc = .3
)
lm.GSE220538@tables$step2$tops$`metastatic_tumor - primary_tumor`
```

### Limma 差异分析 (TARGET_OS)

(使用 TARGET-OS 数据集)
`r snap(lm.target_os, 0:3)`

```{r}
lm.target_os <- asjob_limma(tcga.os)
lm.target_os <- regroup(lm.target_os, group = preset_group_string(metastasis_at_diagnosis))
lm.target_os <- filter(
  lm.target_os, type = "metadata", grpl(group, "Metastasis")
)
lm.target_os <- filter(
  lm.target_os, grpl(
    !!rlang::sym(.guess_symbol(lm.target_os)), "ZDHHC"
  )
)
#' @meth {get_meth(lm.target_os)}
lm.target_os <- step1(lm.target_os)
lm.target_os <- step2(
  lm.target_os, Metastasis__NOS - No_Metastasis,
  use = "P", cut.fc = .3
)
lm.target_os@tables$step2$tops$`Metastasis__NOS - No_Metastasis`
```

## ZDHHCs 在其他数据集中的表达 (Primary vs Normal)

### Limma 差异分析 (NORMAL_GSE234998)

`r snap(lm.normal_GSE234998, 0:3)`

```{r}
metadata.GSE234998
lm.normal_GSE234998 <- asjob_limma(geo.GSE234998, metadata.GSE234998)
lm.normal_GSE234998 <- filter(
  lm.normal_GSE234998, grpl(
    !!rlang::sym(.guess_symbol(lm.normal_GSE234998)), "ZDHHC"
  )
)
lm.normal_GSE234998 <- step1(lm.normal_GSE234998)
lm.normal_GSE234998 <- step2(
  lm.normal_GSE234998, localized - local_control,
  use = "P", cut.fc = .3
)
lm.normal_GSE234998@tables$step2$tops$`localized - local_control`
```

### GEO 数据获取 (NORMAL_GSE218035)

`r snap(geo.normal_GSE218035, 0:2)`

```{r}
geo.normal_GSE218035 <- job_geo("normal_GSE218035")
#' @meth {get_meth(geo.normal_GSE218035)}
geo.normal_GSE218035 <- step1(geo.normal_GSE218035)
metadata.normal_GSE218035 <- expect(geo.normal_GSE218035, geo_cols(sample = "title"))
metadata.normal_GSE218035$group
geo.normal_GSE218035 <- step2(geo.normal_GSE218035, rna = FALSE)
data_GSE218035 <- read_genes_from_files(geo.normal_GSE218035@params$dir_files)
```

### Limma 差异分析 (NORMAL_GSE218035)

`r snap(lm.normal_GSE218035, 0:3)`

```{r}
lm.normal_GSE218035 <- job_limma_normed(
  data_GSE218035$data, metadata.normal_GSE218035, data_GSE218035$annotation
)
lm.normal_GSE218035 <- filter(
  lm.normal_GSE218035, grpl(
    !!rlang::sym(.guess_symbol(lm.normal_GSE218035)), "ZDHHC"
  )
)
#' @meth {get_meth(lm.normal_GSE218035)}
lm.normal_GSE218035 <- step1(lm.normal_GSE218035)
lm.normal_GSE218035 <- step2(
  lm.normal_GSE218035, Osteosarcoma_sample - Normal_adjacent_tissue,
  use = "P", cut.fc = .3
)
lm.normal_GSE218035@tables$step2$tops$`Osteosarcoma_sample - Normal_adjacent_tissue`
```

### GEO 数据获取 (NORMAL_GSE99671)

`r snap(geo.normal_GSE99671, 0:2)`

```{r}
geo.normal_GSE99671 <- job_geo("normal_GSE99671")
#' @meth {get_meth(geo.normal_GSE99671)}
geo.normal_GSE99671 <- step1(geo.normal_GSE99671)
metadata.normal_GSE99671 <- expect(
  geo.normal_GSE99671, geo_cols(sample = "title", group = "tumor")
)
metadata.normal_GSE99671
metadata.normal_GSE99671 <- dplyr::mutate(
  metadata.normal_GSE99671, sample = s(sample, "[A-Z]_[^_]+$", ""),
  sample = paste0(sample, substr(group, 1, 1))
)
metadata.normal_GSE99671

geo.normal_GSE99671 <- step2(
  geo.normal_GSE99671, "filecounts", rna = FALSE
)
counts.GSE99671 <- ftibble(geo.normal_GSE99671$dir_files)
genes.GSE99671 <- dplyr::select(counts.GSE99671, 1:3)
counts.GSE99671 <- dplyr::select(counts.GSE99671, 1, dplyr::where(is.integer))

metadata.normal_GSE99671 <- dplyr::filter(metadata.normal_GSE99671, sample %in% colnames(counts.GSE99671))
metadata.normal_GSE99671
```

### Limma 差异分析 (NORMAL_GSE99671)

`r snap(lm.normal_GSE99671, 0:3)`

```{r}
lm.normal_GSE99671 <- job_limma(
  new_dge(metadata.normal_GSE99671, counts.GSE99671, genes.GSE99671)
)
lm.normal_GSE99671 <- filter(
  lm.normal_GSE99671, grpl(
    !!rlang::sym(.guess_symbol(lm.normal_GSE99671)), "ZDHHC"
  )
)
lm.normal_GSE99671 <- step1(lm.normal_GSE99671)
#' @meth {get_meth(lm.normal_GSE99671)}
lm.normal_GSE99671 <- step2(
  lm.normal_GSE99671, TUMOR - NORMAL,
  use = "P", cut.fc = .3
)
lm.normal_GSE99671@tables$step2$tops$`TUMOR - NORMAL`
```

## Collate 汇总分析结果 (ZDHHC)

`r snap(ideal.zdhhc, 0:3)`

`r ref("Intersection-of-Up-Met-vs-Prim-with-Low-survival")`
`r ref("DEGs-of-Met-vs-Prim-in-datasets")`
<!-- LEGEND_END -->

```{r}
ideal.zdhhc <- job_ideal("high")
#' @meth {get_meth(ideal.zdhhc)}
ideal.zdhhc <- step1(
  ideal.zdhhc, collate_dataset_DEGs("lm.GSE|lm.target", exclude = "lm.GSE87624")
)
ideal.zdhhc <- step2(
  ideal.zdhhc, collate_dataset_survival("surv")
)
ideal.zdhhc <- step3(ideal.zdhhc)
ideal.zdhhc@plots$step3$p.intersectionOfConditionalGenes
ideal.zdhhc@params$res_degs$all_degs
ideal.zdhhc@tables$step1$t.collated_DEGs
```


```{r eval = T, echo = F, results = "asis"}
#| Intersection-of-Up-Met-vs-Prim-with-Low-survival
autor(ideal.zdhhc@plots$step3$p.intersectionOfConditionalGenes)
```


```{r eval = T, echo = F, results = "asis"}
#| DEGs-of-Met-vs-Prim-in-datasets
autor(ideal.zdhhc@tables$step1$t.collated_DEGs)
```

## ZDHHC11 (重新分析)

### Metastasis vs Primary (GSE220538)

`r ref("GSE220538-Box-Plot-Of-DEGs-zdhhc11")`
`r ref("GSE220538-Statistic-of-Focused-genes-zdhhc11")`
<!-- LEGEND_END -->

```{r}
lm.GSE220538 <- focus(
  lm.GSE220538, "ZDHHC11", .name = "zdhhc11", use = "P"
)
lm.GSE220538@params$focusedDegs_zdhhc11$p.BoxPlotOfDEGs
lm.GSE220538@params$focusedDegs_zdhhc11$data
```


```{r eval = T, echo = F, results = "asis"}
#| GSE220538-Box-Plot-Of-DEGs-zdhhc11
autor(lm.GSE220538@params$focusedDegs_zdhhc11$p.BoxPlotOfDEGs)
```


```{r eval = T, echo = F, results = "asis"}
#| GSE220538-Statistic-of-Focused-genes-zdhhc11
autor(lm.GSE220538@params$focusedDegs_zdhhc11$data)
```

### Limma 差异分析 (META_GSE220538)

`r snap(lm.meta_GSE220538, 0:3)`

`r ref("META-GSE220538-metastatic-tumor-vs-primary-tumor")`
`r ref("META-GSE220538-data-metastatic-tumor-vs-primary-tumor")`
<!-- LEGEND_END -->

```{r}
lm.meta_GSE220538 <- asjob_limma(geo.GSE220538, metadata.GSE220538)
lm.meta_GSE220538 <- step1(lm.meta_GSE220538)
#' @meth {get_meth(lm.meta_GSE220538)}
lm.meta_GSE220538 <- step2(
  lm.meta_GSE220538, metastatic_tumor - primary_tumor
)
lm.meta_GSE220538@plots$step2$p.volcano$`metastatic_tumor - primary_tumor`
lm.meta_GSE220538@tables$step2$tops$`metastatic_tumor - primary_tumor`
lm.meta_GSE220538 <- step3(lm.meta_GSE220538)
```


```{r eval = T, echo = F, results = "asis"}
#| META-GSE220538-metastatic-tumor-vs-primary-tumor
autor(lm.meta_GSE220538@plots$step2$p.volcano$`metastatic_tumor - primary_tumor`)
```


```{r eval = T, echo = F, results = "asis"}
#| META-GSE220538-data-metastatic-tumor-vs-primary-tumor
autor(lm.meta_GSE220538@tables$step2$tops$`metastatic_tumor - primary_tumor`)
```

### 交集: Lipid_metabolism + Metastasis_DEGs (LIPID_METAGSE220538)

`r snap(venn.lipid_metaGSE220538, 0:1)`

`r ref("LIPID-METAGSE220538-Intersection-of-Lipid-metabolism-with-Metastasis-DEGs")`
<!-- LEGEND_END -->

```{r}
venn.lipid_metaGSE220538 <- job_venn(
  Lipid_metabolism = feature(gn.lipid), Metastasis_DEGs = feature(lm.meta_GSE220538)
)
venn.lipid_metaGSE220538 <- step1(venn.lipid_metaGSE220538)
#' @meth {get_meth(venn.lipid_metaGSE220538)}
venn.lipid_metaGSE220538@plots$step1$p.venn
```


```{r eval = T, echo = F, results = "asis"}
#| LIPID-METAGSE220538-Intersection-of-Lipid-metabolism-with-Metastasis-DEGs
autor(venn.lipid_metaGSE220538@plots$step1$p.venn)
```

### 关联分析 (META_GSE220538)

`r snap(cp.zdhhc11_lipid_metaGSE220538, 0:0)`

`r ref("META-GSE220538-significant-correlation-plots")`
`r ref("META-GSE220538-significant-correlation-analysis-data")`
<!-- LEGEND_END -->

```{r}
cp.zdhhc11_lipid_metaGSE220538 <- cal_corp(
  lm.meta_GSE220538, NULL, "ZDHHC11", feature(venn.lipid_metaGSE220538), 
  mode = "linear"
)
#' @meth {get_meth(cp.zdhhc11_lipid_metaGSE220538)}
cp.zdhhc11_lipid_metaGSE220538@params$res$sig.corp
cp.zdhhc11_lipid_metaGSE220538@params$res$p.sig.corp
```


```{r eval = T, echo = F, results = "asis"}
#| META-GSE220538-significant-correlation-plots
autor(cp.zdhhc11_lipid_metaGSE220538@params$res$p.sig.corp)
```


```{r eval = T, echo = F, results = "asis"}
#| META-GSE220538-significant-correlation-analysis-data
autor(cp.zdhhc11_lipid_metaGSE220538@params$res$sig.corp)
```

### STRINGdb PPI 分析 (LIPID_ZDHHC11)

`r snap(sdb.lipid_zdhhc11, 0:1)`

`r ref("LIPID-ZDHHC11-Top-MCC-score")`
<!-- LEGEND_END -->

```{r}
sdb.lipid_zdhhc11 <- asjob_stringdb(feature(cp.zdhhc11_lipid_metaGSE220538))
sdb.lipid_zdhhc11 <- step1(
  sdb.lipid_zdhhc11, top = NULL, network_type = "full"
)
#' @meth {get_meth(sdb.lipid_zdhhc11)}
sdb.lipid_zdhhc11@plots$step1$p.mcc
```


```{r eval = T, echo = F, results = "asis"}
#| LIPID-ZDHHC11-Top-MCC-score
autor(sdb.lipid_zdhhc11@plots$step1$p.mcc)
```

### ClusPro 蛋白质-蛋白质对接预测 (ZDHHC11_LIPID)

`r snap(clus.zdhhc11_lipid, 0:4)`

`r ref("ZDHHC11-LIPID-Overview-of-protein-docking-results-")`
`r ref("Protein-docking-of-ZDHHC11-FOXA2")`
`r ref("Protein-docking-of-ZDHHC11-GATA6")`
`r ref("Protein-docking-of-ZDHHC11-COL4A4")`
<!-- LEGEND_END -->

```{r}
clus.zdhhc11_lipid <- job_cluspro(
  feature(cp.zdhhc11_lipid_metaGSE220538),
  .layout = head(cp.zdhhc11_lipid_metaGSE220538@params$res$sig.corp, n = 10)
)
clus.zdhhc11_lipid <- step1(clus.zdhhc11_lipid)
#' @meth {get_meth(clus.zdhhc11_lipid)}
clus.zdhhc11_lipid <- step2(clus.zdhhc11_lipid)
clus.zdhhc11_lipid <- step3(clus.zdhhc11_lipid)

clus.zdhhc11_lipid <- upload(clus.zdhhc11_lipid)
clus.zdhhc11_lipid <- login(clus.zdhhc11_lipid)
clus.zdhhc11_lipid <- pull(clus.zdhhc11_lipid)

clus.zdhhc11_lipid <- step4(clus.zdhhc11_lipid)
clus.zdhhc11_lipid@plots$step4$p.score
clus.zdhhc11_lipid@plots$step4$top$Top_1_ZDHHC11_FOXA2
clus.zdhhc11_lipid@plots$step4$top$Top_2_ZDHHC11_GATA6
clus.zdhhc11_lipid@plots$step4$top$Top_3_ZDHHC11_COL4A4

```




```{r eval = T, echo = F, results = "asis"}
#| ZDHHC11-LIPID-Overview-of-protein-docking-results-
autor(clus.zdhhc11_lipid@plots$step4$p.score)
```


```{r eval = T, echo = F, results = "asis"}
#| Protein-docking-of-ZDHHC11-FOXA2
autor(clus.zdhhc11_lipid@plots$step4$top$Top_1_ZDHHC11_FOXA2)
```


```{r eval = T, echo = F, results = "asis"}
#| Protein-docking-of-ZDHHC11-GATA6
autor(clus.zdhhc11_lipid@plots$step4$top$Top_2_ZDHHC11_GATA6)
```


```{r eval = T, echo = F, results = "asis"}
#| Protein-docking-of-ZDHHC11-COL4A4
autor(clus.zdhhc11_lipid@plots$step4$top$Top_3_ZDHHC11_COL4A4)
```

### MusiteDeep 蛋白质转录后修饰位点预测 (ZDHHC11_LIPID)

`r snap(mus.zdhhc11_lipid, 0:3)`

`r ref("ZDHHC11-LIPID-S-palmitoyl-cysteine-PTM-numbers")`
`r ref("ZDHHC11-LIPID-All-PTM-score")`
`r ref("ZDHHC11-LIPID-RYR2-PTM-score")`
`r ref("ZDHHC11-LIPID-CYP4A11-PTM-score")`
`r ref("META-GSE220538-Box-Plot-Of-DEGs-ptm")`
<!-- LEGEND_END -->

```{r}
mus.zdhhc11_lipid <- job_musite(feature(cp.zdhhc11_lipid_metaGSE220538)[[2]][1:10])
mus.zdhhc11_lipid <- step1(mus.zdhhc11_lipid)
#' @meth {get_meth(mus.zdhhc11_lipid)}
mus.zdhhc11_lipid <- step2(mus.zdhhc11_lipid, "S-p")
mus.zdhhc11_lipid@plots$step2$p.PTMsNumber$`S-palmitoyl_cysteine`
mus.zdhhc11_lipid@tables$step2$t.cutoff
feature(mus.zdhhc11_lipid)

lm.meta_GSE220538 <- focus(
  lm.meta_GSE220538, feature(mus.zdhhc11_lipid), .name = "ptm", use = "adj"
)
lm.meta_GSE220538@params$focusedDegs_ptm$p.BoxPlotOfDEGs

```



```{r eval = T, echo = F, results = "asis"}
#| ZDHHC11-LIPID-S-palmitoyl-cysteine-PTM-numbers
autor(mus.zdhhc11_lipid@plots$step2$p.PTMsNumber$`S-palmitoyl_cysteine`)
```


```{r eval = T, echo = F, results = "asis"}
#| ZDHHC11-LIPID-All-PTM-score
autor(mus.zdhhc11_lipid@plots$step2$p.tops)
```


```{r eval = T, echo = F, results = "asis"}
#| ZDHHC11-LIPID-RYR2-PTM-score
autor(mus.zdhhc11_lipid@plots$step2$p.tops$RYR2)
```


```{r eval = T, echo = F, results = "asis"}
#| ZDHHC11-LIPID-CYP4A11-PTM-score
autor(mus.zdhhc11_lipid@plots$step2$p.tops$CYP4A11)
```


```{r eval = T, echo = F, results = "asis"}
#| META-GSE220538-Box-Plot-Of-DEGs-ptm
autor(lm.meta_GSE220538@params$focusedDegs_ptm$p.BoxPlotOfDEGs)
```

# 总结 {#conclusion}

## ZDHHC11

- ZDHHC11 为 Metastases vs Primary (`r ref("GSE220538-Box-Plot-Of-DEGs-zdhhc11")`)
  (根据多个数据集筛选，见 `r ref("DEGs-of-Met-vs-Prim-in-datasets")`)
  且生存分析显著 (`r ref("OS-survival-curve-of-ZDHHC11")`)。
- 与脂质代谢合成相关性的基因集取自 GeneCards (原分析要求的 WGCNA 无法得到这方面的结果)。
- ZDHHC-X与相互作用蛋白在OS转移中的相关性，见`r ref("META-GSE220538-significant-correlation-plots")` 
- 先进行了关联分析，然后以 STRINGdb 寻找蛋白互作 (此前筛选的 ZDHHC11 与上述脂质蛋白)，未发现 ZDHHC11 与任何蛋白互作，见 `r ref("LIPID-ZDHHC11-Top-MCC-score")`。
- 由于未从 STRINGdb 数据库发现互作蛋白，所以，以 `cluspro` 预测蛋白之间的互作，见`r ref("ZDHHC11-LIPID-Overview-of-protein-docking-results-")` 
- 以 `MusiteDeep` 预测互作蛋白是否存在 S-palmitoyl_cysteine 修饰，见`r ref("ZDHHC11-LIPID-S-palmitoyl-cysteine-PTM-numbers")` ，
  其基因表达见`r ref("META-GSE220538-Box-Plot-Of-DEGs-ptm")` 
- 综上，结合蛋白对接，关联分析，以及 S-palmitoyl_cysteine 位点预测，与 ZDHHC11 结合的最佳蛋白可能为 GATA6 或 COL4A4
 

