

```{r}
xena.os <- job_xena()
dplyr::filter(
  xena.os@params$clinical, grpl(
    detailed_category, "Osteosarcoma", TRUE
  )
)
xena.os <- step1(xena.os)
```

## ClusterProfiler GSEA 富集分析 (GSE87624)

`r snap(gsea.GSE87624, 0:3)`

```{r}
gsea.GSE87624 <- asjob_gsea(lm.GSE87624)
#' @meth {get_meth(gsea.GSE87624)}
gsea.GSE87624 <- step1(gsea.GSE87624)
gsea.GSE87624 <- step2(gsea.GSE87624, NULL)
gsea.GSE87624@step <- 2L
gsea.GSE87624 <- step3(gsea.GSE87624, map = "lipid")
gsea.GSE87624@plots$step3$p.code

```

### GEO 数据获取 (GSE19276)

`r snap(geo.GSE19276, 0:2)`

OS vs Normal

```{r}
geo.GSE19276 <- job_geo("GSE19276")
#' @meth {get_meth(geo.GSE19276)}
geo.GSE19276 <- step1(geo.GSE19276)
metadata.GSE19276 <- expect(geo.GSE19276, geo_cols())
metadata.GSE19276$title
```

### GEO 数据获取 (GSE5045)

`r snap(geo.GSE5045, 0:2)`

```{r}
geo.GSE5045 <- job_geo("GSE5045")
#' @meth {get_meth(geo.GSE5045)}
geo.GSE5045 <- step1(geo.GSE5045)
geo.GSE5045@params$about$`GSE5045-GPL1133_series_matrix.txt.gz`
geo.GSE5045@params$about$`GSE5045-GPL1120_series_matrix.txt.gz`
geo.GSE5045@params$about$`GSE5045-GPL3865_series_matrix.txt.gz`@phenoData@data
metadata.GSE5045 <- expect(geo.GSE5045, geo_cols())
metadata.GSE5045
```

### GEO 数据获取 (GSE16088)

`r snap(geo.GSE16088, 0:2)`

```{r}
geo.GSE16088 <- job_geo("GSE16088")
#' @meth {get_meth(geo.GSE16088)}
geo.GSE16088 <- step1(geo.GSE16088)
metadata.GSE16088 <- expect(geo.GSE16088, geo_cols())
metadata.GSE16088$tissue.ch1
metadata.GSE16088$disease.state.ch1
```

### GEO 数据获取 (GSE16091)

`r snap(geo.GSE16091, 0:2)`

```{r}
geo.GSE16091 <- job_geo("GSE16091")
#' @meth {get_meth(geo.GSE16091)}
geo.GSE16091 <- step1(geo.GSE16091)
metadata.GSE16091 <- expect(geo.GSE16091, geo_cols())
metadata.GSE16091
```

### GEO 数据获取 (GSE12865)

`r snap(geo.GSE12865, 0:2)`

```{r}
geo.GSE12865 <- job_geo("GSE12865")
#' @meth {get_meth(geo.GSE12865)}
geo.GSE12865 <- step1(geo.GSE12865)
metadata.GSE12865 <- expect(geo.GSE12865, geo_cols())
metadata.GSE12865
```

### GEO 数据获取 (GSE12630)

`r snap(geo.GSE12630, 0:2)`

```{r}
geo.GSE12630 <- job_geo("GSE12630")
#' @meth {get_meth(geo.GSE12630)}
geo.GSE12630 <- step1(geo.GSE12630)
metadata.GSE12630 <- expect(geo.GSE12630, geo_cols())
metadata.GSE12630$Anatomical.sites.ch1
```

### GEO 数据获取 (GSE74230)

`r snap(geo.GSE74230, 0:2)`

```{r}
geo.GSE74230 <- job_geo("GSE74230")
#' @meth {get_meth(geo.GSE74230)}
geo.GSE74230 <- step1(geo.GSE74230)
metadata.GSE74230 <- expect(geo.GSE74230, geo_cols())
metadata.GSE74230
```

### GEO 数据获取 (GSE33458)

`r snap(geo.GSE33458, 0:2)`

```{r}
geo.GSE33458 <- job_geo("GSE33458")
#' @meth {get_meth(geo.GSE33458)}
geo.GSE33458 <- step1(geo.GSE33458)
metadata.GSE33458 <- expect(geo.GSE33458, geo_cols())
```

### GEO 数据获取 (NORMAL_GSE12865)

```{r}
geo.normal_GSE12865 <- job_geo("normal_GSE12865")
geo.normal_GSE12865 <- step1(geo.normal_GSE12865)
metadata.normal_GSE12865 <- expect(geo.normal_GSE12865, geo_cols())
metadata.normal_GSE12865
```

### GEO 数据获取 (NORMAL_GSE140131)

```{r}
geo.normal_GSE140131 <- job_geo("normal_GSE140131")
geo.normal_GSE140131 <- step1(geo.normal_GSE140131)
metadata.normal_GSE140131 <- expect(geo.normal_GSE140131, geo_cols())
metadata.normal_GSE140131
```

## ZDHHC3 (重新分析)

### Metastasis vs Primary (GSE14359) 和 Primary vs Normal (GSE218035)

`r snap(lm.GSE14359, "zdhhc3")`
`r ref("GSE14359-Box-Plot-Of-DEGs-zdhhc3")`
`r ref("GSE14359-Statistic-of-Focused-genes-zdhhc3")`

`r snap(lm.normal_GSE218035, "zdhhc3")`
`r ref("NORMAL-GSE218035-Box-Plot-Of-DEGs-zdhhc3")`
`r ref("NORMAL-GSE218035-Statistic-of-Focused-genes-zdhhc3")`
<!-- LEGEND_END -->

```{r}
lm.GSE14359 <- focus(
  lm.GSE14359, "ZDHHC3", .name = "zdhhc3", use = "P"
)
lm.GSE14359@params$focusedDegs_zdhhc3$p.BoxPlotOfDEGs
lm.GSE14359@params$focusedDegs_zdhhc3$data

lm.normal_GSE218035 <- focus(
  lm.normal_GSE218035, "ZDHHC3", .name = "zdhhc3", use = "P"
)
lm.normal_GSE218035@params$focusedDegs_zdhhc3$p.BoxPlotOfDEGs
lm.normal_GSE218035@params$focusedDegs_zdhhc3$data
```


```{r eval = T, echo = F, results = "asis"}
#| GSE14359-Box-Plot-Of-DEGs-zdhhc3
autor(lm.GSE14359@params$focusedDegs_zdhhc3$p.BoxPlotOfDEGs)
```


```{r eval = T, echo = F, results = "asis"}
#| NORMAL-GSE218035-Box-Plot-Of-DEGs-zdhhc3
autor(lm.normal_GSE218035@params$focusedDegs_zdhhc3$p.BoxPlotOfDEGs)
```



```{r eval = T, echo = F, results = "asis"}
#| GSE14359-Statistic-of-Focused-genes-zdhhc3
autor(lm.GSE14359@params$focusedDegs_zdhhc3$data)
```


```{r eval = T, echo = F, results = "asis"}
#| NORMAL-GSE218035-Statistic-of-Focused-genes-zdhhc3
autor(lm.normal_GSE218035@params$focusedDegs_zdhhc3$data)
```

### Limma 差异分析 (META_GSE14359)

`r snap(lm.meta_GSE14359, 0:3)`

`r ref("META-GSE14359-Metastasis-vs-Primary")`
`r ref("META-GSE14359-data-Metastasis-vs-Primary")`
<!-- LEGEND_END -->

```{r}
lm.meta_GSE14359 <- asjob_limma(geo.GSE14359, metadata.GSE14359)
lm.meta_GSE14359 <- step1(lm.meta_GSE14359)
#' @meth {get_meth(lm.meta_GSE14359)}
lm.meta_GSE14359 <- step2(
  lm.meta_GSE14359, Metastasis - Primary,
  use = "P", cut.fc = .5
)
lm.meta_GSE14359@plots$step2$p.volcano$`Metastasis - Primary`
lm.meta_GSE14359@tables$step2$tops$`Metastasis - Primary`
lm.meta_GSE14359 <- step3(lm.meta_GSE14359)
```


```{r eval = T, echo = F, results = "asis"}
#| META-GSE14359-Metastasis-vs-Primary
autor(lm.meta_GSE14359@plots$step2$p.volcano$`Metastasis - Primary`)
```


```{r eval = T, echo = F, results = "asis"}
#| META-GSE14359-data-Metastasis-vs-Primary
autor(lm.meta_GSE14359@tables$step2$tops$`Metastasis - Primary`)
```

### 交集: Lipid_metabolism + Metastasis_DEGs (LIPID_METAGSE14359)

`r snap(venn.lipid_metaGSE14359, 0:1)`

`r ref("LIPID-METAGSE14359-Intersection-of-Lipid-metabolism-with-Metastasis-DEGs")`
<!-- LEGEND_END -->

```{r}
venn.lipid_metaGSE14359 <- job_venn(
  Lipid_metabolism = feature(gn.lipid), Metastasis_DEGs = feature(lm.meta_GSE14359)
)
venn.lipid_metaGSE14359 <- step1(venn.lipid_metaGSE14359)
#' @meth {get_meth(venn.lipid_metaGSE14359)}
venn.lipid_metaGSE14359@plots$step1$p.venn
```



```{r eval = T, echo = F, results = "asis"}
#| LIPID-METAGSE14359-Intersection-of-Lipid-metabolism-with-Metastasis-DEGs
autor(venn.lipid_metaGSE14359@plots$step1$p.venn)
```

### 关联分析 (META_GSE14359)

`r snap(cp.zdhhc3_lipid_metaGSE14359, 0:0)`

`r ref("META-GSE14359-significant-correlation-analysis-data")`
`r ref("META-GSE14359-significant-correlation-plots")`
<!-- LEGEND_END -->

```{r}
cp.zdhhc3_lipid_metaGSE14359 <- cal_corp(
  lm.meta_GSE14359, NULL, "ZDHHC3", feature(venn.lipid_metaGSE14359), 
  mode = "linear"
)
#' @meth {get_meth(cp.zdhhc3_lipid_metaGSE14359)}
cp.zdhhc3_lipid_metaGSE14359@params$res$sig.corp
cp.zdhhc3_lipid_metaGSE14359@params$res$p.sig.corp
```


```{r eval = T, echo = F, results = "asis"}
#| META-GSE14359-significant-correlation-analysis-data
autor(cp.zdhhc3_lipid_metaGSE14359@params$res$sig.corp)
```


```{r eval = T, echo = F, results = "asis"}
#| META-GSE14359-significant-correlation-plots
autor(cp.zdhhc3_lipid_metaGSE14359@params$res$p.sig.corp)
```

### STRINGdb PPI 分析 (LIPID_ZDHHC3)

`r snap(sdb.lipid_zdhhc3, 0:1)`

`r ref("LIPID-ZDHHC3-Top-MCC-score")`
<!-- LEGEND_END -->

```{r}
sdb.lipid_zdhhc3 <- asjob_stringdb(feature(cp.zdhhc3_lipid_metaGSE14359))
sdb.lipid_zdhhc3 <- step1(
  sdb.lipid_zdhhc3, top = NULL, network_type = "full"
)
#' @meth {get_meth(sdb.lipid_zdhhc3)}
sdb.lipid_zdhhc3@plots$step1$p.mcc
```


```{r eval = T, echo = F, results = "asis"}
#| LIPID-ZDHHC3-Top-MCC-score
autor(sdb.lipid_zdhhc3@plots$step1$p.mcc)
```

### ClusPro 蛋白质-蛋白质对接预测 (ZDHHC3_LIPID)

`r snap(clus.zdhhc3_lipid, 0:4)`

```{r}
clus.zdhhc3_lipid <- job_cluspro(
  feature(cp.zdhhc3_lipid_metaGSE14359),
  .layout = head(cp.zdhhc3_lipid_metaGSE14359@params$res$sig.corp, n = 10)
)
clus.zdhhc3_lipid <- step1(clus.zdhhc3_lipid)
#' @meth {get_meth(clus.zdhhc3_lipid)}
clus.zdhhc3_lipid <- step2(clus.zdhhc3_lipid)
clus.zdhhc3_lipid <- step3(clus.zdhhc3_lipid)

clus.zdhhc3_lipid <- upload(clus.zdhhc3_lipid)
clus.zdhhc3_lipid <- login(clus.zdhhc3_lipid)
clus.zdhhc3_lipid <- pull(clus.zdhhc3_lipid)

clus.zdhhc3_lipid <- step4(clus.zdhhc3_lipid)
clus.zdhhc3_lipid@plots$step4$p.score

```

### MusiteDeep 蛋白质转录后修饰位点预测 (ZDHHC3_LIPID)

`r snap(mus.zdhhc3_lipid, 0:3)`

`r ref("ZDHHC3-LIPID-S-palmitoyl-cysteine-PTM-numbers")`
<!-- LEGEND_END -->

```{r}
mus.zdhhc3_lipid <- job_musite(feature(cp.zdhhc3_lipid_metaGSE14359)[[2]][1:10])
mus.zdhhc3_lipid <- step1(mus.zdhhc3_lipid)
#' @meth {get_meth(mus.zdhhc3_lipid)}
mus.zdhhc3_lipid <- step2(mus.zdhhc3_lipid, "S-p")
mus.zdhhc3_lipid@plots$step2$p.PTMsNumber$`S-palmitoyl_cysteine`
mus.zdhhc3_lipid@plots$step2$p.tops$IRS2
mus.zdhhc3_lipid@plots$step2$p.tops$PRX

lm.meta_GSE14359 <- focus(
  lm.meta_GSE14359, c("ZDHHC3", "IRS2", "PRX"), .name = "final", use = "P"
)
lm.meta_GSE14359@params$focusedDegs_final$p.BoxPlotOfDEGs

```



```{r eval = T, echo = F, results = "asis"}
#| ZDHHC3-LIPID-S-palmitoyl-cysteine-PTM-numbers
autor(mus.zdhhc3_lipid@plots$step2$p.PTMsNumber$`S-palmitoyl_cysteine`)
```


## ZDHHC15

- 生物信息学筛选OS中差异表达 (正常与OS组织) 并且与预后相关的ZDHHC基因，见`r ref("GSE87624-ZDHHC-Box-Plot-Of-DEGs-normal")` 
- OS转移以及未转移样本差异表达，且与预后相关的基因`r ref("GSE87624-ZDHHC-Box-Plot-Of-DEGs-metastasis")`，即 ZDHHC15 (仅一个)。
- 与脂质代谢合成相关性的基因集取自 GeneCards (原分析要求的 WGCNA 无法得到这方面的结果)。
- ZDHHC-X与相互作用蛋白在OS转移中的相关性，见`r ref("GSE87624-significant-correlation-plots")` 
- 先进行了关联分析，然后以 STRINGdb 寻找蛋白互作 (此前筛选的 ZDHHC15 与上述脂质蛋白)，`r ref("LIPID-ZDHHC-Top-MCC-score")` 未发现 ZDHHC15 与任何蛋白互作。
- 由于未从 STRINGdb 数据库发现互作蛋白，所以，以 `cluspro` 预测蛋白之间的互作，见`r ref("ZDHHC-LIPID-Overview-of-protein-docking-results-")` 
- 以 `MusiteDeep` 预测互作蛋白是否存在 S-palmitoyl_cysteine 修饰，见 `r ref("ZDHHC-LIPID-S-palmitoyl-cysteine-PTM-numbers")`
- 综上，结合蛋白对接，关联分析，以及 S-palmitoyl_cysteine 位点预测，与 ZDHHC15 结合的最佳蛋白可能为 COL4A4，或 ECEL1。见 `r ref("GSE87624-Box-Plot-Of-DEGs-final")`
 
