---
---

```{r include = F}
deparse_mail()
```

```{r setup, include = F}
knitr::opts_chunk$set(echo = F, eval = F, message = F)
## the package are available at <https://github.com/shaman-yellow/utils.tool>
if (!requireNamespace("utils.tool"))
  devtools::load_all("~/utils.tool/")
## if you want to run codes of this Rmarkdown,
## please install the package `utils.tool` and other related packages (run
## install.R)
```

# 设计流程

## 已有数据

已筛选的Hubgenes；药方的中药和相应成分，以及对应靶点。

## 分子对接

步骤：

- 从已有数据得到成分和靶点数据，根据筛选的Hubgenes预处理，得到可能的药物分子和靶点的结合。
- 从Uniprot 网站（<https://www.uniprot.org/>）或 RCSB PDB（<https://www.rcsb.org/>）获取靶点蛋白的结构。
- 从PubChem <https://pubchem.ncbi.nlm.nih.gov/> 获取药物分子结构。
- 以AutoDock Vina 1.2.0 [@AutodockVina1Eberha2021] （<http://vina.scripps.edu>），在Python下使用，批量对接多个分子和靶点。
- 将结果可视化或输出成表格。

# 分析和结果

以下分析和上述设计思路可能有所不同。

除了AutoDock Vina （<http://vina.scripps.edu>）, 还会用到 ADFR 工具组（<https://ccsb.scripps.edu/adfr/>），Python 的 Meeko ，或其它工具。

流程请参考文献[@ComputationalPForli2016] 或者 <https://autodock-vina.readthedocs.io/en/latest/docking_basic.html>。

## 中药和成分和靶点数据的预处理

### 整理来自 HERB 网站的数据

从网站 <http://herb.ac.cn/Download/> 获取成分信息。

```{r}
db <- get_herb_data()
mccTops <- ftibble("./04_MCC_TOP10.csv", skip = 1)
```

```{r}
sHerbs <- c("天麻", "钩藤", "石决明", "栀子", "黄芩", "川牛膝", "杜仲", "益母草", "桑寄生", "夜交藤", "茯苓")
sHerbs.info <- dplyr::filter(db$herb, Herb_cn_name %in% !!sHerbs)
sHerbs.info <- dplyr::filter(sHerbs.info, Herb_pinyin_name != "WEI YI MU CAO")
```

```{r}
## The following need to previously install and configure: Selenium (java tools)
link <- start_drive()
## herbs compounds
download_herbCompounds(link, sHerbs.info$Herb_)
data.cpds <- moveToDir_herbs(sHerbs.info$Herb_)
## herbs target
download_herbTargets(link, sHerbs.info$Herb_)
data.tgts <- moveToDir_herbs(sHerbs.info$Herb_, to = "herbs_target")
## end
end_drive()
```

药方的化合物成分信息概览，共有`r colSum(data.cpds$Ingredient.id)`个唯一成分：
**(对应文件为 `./all_ingredients_info.xlsx`)**

```{r}
openxlsx::write.xlsx(data.cpds, "all_ingredients_info.xlsx")
```

```{r eval = T, echo = F}
data.cpds
```

### 根据 BindingDB 数据库筛选药物和靶点的结合可能

BindingDB 数据库记录了化合物和成分的亲和信息： <https://www.bindingdb.org/rwd/bind/chemsearch/marvin/Download.jsp>。

下载相关数据，以供后续筛选化合物和靶点。

```{bash}
wget https://www.bindingdb.org/bind/downloads/BindingDB_All_2D_202307.sdf.zip -O ../BindingDB_All_2D_202307.sdf.zip
wget https://www.bindingdb.org/bind/downloads/BindingDB_All_202307.tsv.zip -O ../BindingDB_All_202307.tsv.zip
wget https://www.bindingdb.org/bind/BindingDB_UniProt.txt -O ../BindingDB_UniProt.txt
unzip ../BindingDB_All_202307.tsv.zip -d ../
```

## 获取药物分子结构数据和预处理

### 根据 BindingDB 提供的结合可能筛选药物分子 {#par}

PubChem CID 连接到 PubChem 数据库[@PubchemSubstanKimS2015]。

根据整理的药方成分的 PubChem CID 信息和 BindingDB 数据的 PubChem CID 信息过滤化合物。

```{r}
info_cpds <- merge(data.cpds, db$component, all.x = T, by.x = "Ingredient.id", by.y = "Ingredient_id")
info_cpds <- tibble::as_tibble(info_cpds)
info_cpds <- dplyr::filter(info_cpds, !is.na(PubChem_id))
meta_cid <- dplyr::select(info_cpds, Ingredient.id, Ingredient.name, PubChem_id)
meta_cid <- dplyr::distinct(meta_cid)
cids <- unique(meta_cid$PubChem_id)
```

**注意：** 药方统计有`r colSum(data.cpds$Ingredient.id)`个唯一成分，而包含PubChem ID 的化合物共有`r colSum(cids)`个。

以下为包含PubChem ID的化合物的概览：

```{r eval = T, echo = F}
meta_cid
```

这些数据结合 BindingDB 数据进一步过滤。

```{r}
bdb <- ld_cutRead("../BindingDB_All.tsv",
  c("PubChem CID", "PDB ID(s) of Target Chain"))
bdb <- dplyr::filter(bdb, `PubChem CID` %in% meta_cid$PubChem_id)
colnames(bdb) <- c("PubChem_id", "pdb_id")
bdb.slice <- bdb
data.table::fwrite(bdb.slice, "BindingDB_data_filter_by_herb_compounds.csv")
```

以下为 BindingDB 中记录有上述化合物的条目，包含了靶点蛋白的信息：
**(对应文件为 `BindingDB_data_filter_by_herb_compounds.csv`)**

```{r eval = T, echo = F}
bdb.slice
```

将上述数据结合 MCC top 10 靶点蛋白的注释数据（包含PDB ID）进一步过滤。

(靶点蛋白的 PDB ID 的获取，参考 \@ref(pdbID))

```{r}
bdb <- nl(bdb$PubChem_id, strsplit(bdb$pdb_id, ","))
bdb <- lst_clear0(tmp)
## anno
bdb <- lapply(bdb, function(v) v[ v %in% anno$pdb ])
bdb <- lst_clear0(bdb)
cids <- names(bdb)
```

现在，已有化合物（PubChem CID）和对应的靶点蛋白（PDB ID）的信息：

```{r eval = T, echo = F}
bdb
```

### 获取化合物分子的 SDF 数据 

通过 PubChem ID 使用 PubChem API 获取官方 .sdf 文件（<https://pubchem.ncbi.nlm.nih.gov/docs/pug-rest/>）[@AnUpdateOnPuKimS2018]。

```{r}
sdfFile <- query_sdfs(unique(cids), curl_cl = 3)
```

所有 .sdf 文件被整合。
**(对应文件为 `./SDFs/all_compounds.sdf`)**

### 预处理化合物的结构数据

使用 Python 的 Meeko 转化 .sdf 数据为 .pdbqt。

```{r}
res.pdbqt <- sdf_as_pdbqts(sdfFile) 
res.ligand <- nl(res.pdbqt$pdbqt.cid, res.pdbqt$pdbqt)
```

共有 `r res.pdbqt$pdbqt.num` 个化合物被成功转化。
**(对应文件为 `./pdbqt`)**

## 获取靶点蛋白数据

### 获取 MCC top 10 蛋白的PDB ID {#pdbID}

使用 R `BiomaRt` 获取MCC 筛选的Top 10 蛋白的 PDB ID。

```{r}
mart <- new_biomart()
attrs <- list_attrs(mart)
pos <- grep("pdb", attrs$name)
attr <- attrs[pos, ]
```

```{r}
anno <- filter_biomart(mart, c(
"hgnc_symbol", "pdb"), "hgnc_symbol",
  mccTops$Name, distinct = F)
## anno <- dplyr::relocate(anno, hgnc_symbol, pdb)
anno <- dplyr::filter(anno, pdb != "")
anno <- dplyr::mutate(anno, pdb = tolower(pdb))
data.table::fwrite(anno, "MCC_tops_PDB_ID.csv")
```

结果如下：
**(对应文件为 `MCC_tops_PDB_ID.csv`)**

```{r eval = T, echo = F}
anno
```

**注意**，一个蛋白对应多种结构，对应有多个 PDB ID：

```{r eval = T, echo = F}
anno.show <- split(anno, anno$hgnc_symbol)
anno.show <- sapply(mccTops$Name,
  function(name) anno.show[[ name ]], simplify = F)
show_multi(anno.show, "pdb", "Protein")
```

### 根据 BindingDB 数据提供的结合可能筛选靶点蛋白结构

由于同一个蛋白对应多个名称，根据 BindingDB 提供的结合可能筛选，减少计算量。

此步骤已经在 \@ref(par) 中同步实现。

### 获取靶点蛋白的 PDB 文件

使用 RCSB PDB 提供的 API 获取 .pdb 文件。共有`r length(pdb.files)`个。
<https://www.rcsb.org/docs/programmatic-access/batch-downloads-with-shell-script>

```{r}
pdb.files <- get_pdb(unique(unlist(bdb)))
```

**(对应文件为 `./protein_pdb`)**

### 根据种族过滤靶点蛋白

PDB 文件中记录有种族信息，根据种族（人种）过滤靶点蛋白（Regex match: "ORGANISM_SCIENTIFIC: HOMO SAPIENS;"）。

```{r}
pdb.files <- filter_pdbs(pdb.files)
```

过滤前有 `r length(anno$pdb)` 个文件，过滤后有 `r length(pdb.files)` 个文件。

### 预处理靶点蛋白 PDB 文件

使用 ADFR 工具给受体蛋白加氢并转化为 .pdbqt 文件。成功获取`r length(res.receptor)`个文件。

**(对应文件为 `./protein_pdbqt`)**

```{r}
res.receptor <- prepare_receptor(pdb.files)
```

## 使用AutoDock Vina分子对接

### 所有分子和靶点蛋白结合的可能性

```{r}
show.layout <- tibble::tibble(
  Ligand = rep(names(bdb), lengths(bdb)),
  Receptor = tolower(unlist(bdb, use.names = F))
)
layout <- apply(show.layout, 1, unname, simplify = F)
```

结合 \@ref(par) 得到的对应关系以及最终获得的化合物和靶点蛋白的 .pdbqt 文件，共有以下`r length(layout)`结合可能：

```{r eval = T, echo = F}
show.layout
```

### 使用 AutoDock Vina 分子对接 

```{r}
n <- 0
file.remove("/tmp/res.log")
pbapply::pblapply(layout,
  function(v) {
    lig <- res.ligand[[ v[1] ]]
    recep <- res.receptor[[ tolower(v[2]) ]]
    n <<- n + 1
    vina_limit(lig, recep, 3600)
  }
)
file.copy("/tmp/res.log", "all_vina_summary.txt", T)
```

该步骤包括使用 ADFR 工具计算 affinity maps <https://ccsb.scripps.edu/adfr/>。

尽管已经通过多种方式筛选了化合物和蛋白的结合，依然有 `r length(layout)` 种可能性。

vina 的一次计算时间约 0.5 分钟到数小时不等；此处设定了计算时间限制（3600 秒），超出时间限制将被强制取消。

所有可能都被计算，中途可能强制取消。结果文件和计算需要的分子或蛋白信息都被存储。
**(对应文件为 `./vina_space`)**
子目录的命名规则为："PubChem ID" + "\_into\_" + "PDB ID"。
子目录下的更多文件的解释请参考：<https://autodock-vina.readthedocs.io/en/latest/docking_basic.html>

在`r length(layout)`次计算中：

- 成功计算（`r nrow(res_dock)`次）
- 或时间限制或软件原因失败（`r length(layout) - nrow(res_dock)`次）。

```{r}
res_dock <- summary_vina <- summary_vina()
res_dock <- dplyr::mutate(res_dock, PubChem_id = as.integer(PubChem_id))
res_dock <- tbmerge(res_dock, meta_cid, by = "PubChem_id", all.x = T)
res_dock <- tbmerge(res_dock, dplyr::mutate(anno, pdb = tolower(pdb)),
  by.x = "PDB_ID", by.y = "pdb", all.x = T)
res_dock <- dplyr::arrange(res_dock, Affinity)
data.table::fwrite(res_dock, "results_of_batch_docking.csv")
```

对接的结果概览（Affinity 单位为 kcal/mol，值越低，结合程度越好）：
**(对应文件为 `./results_of_batch_docking.csv`)**

```{r eval = T, echo = F}
res_dock
```

可视化如下（根据靶点蛋白去重复）：
**(对应文件为 `./figs/Docking_Affinity.pdf`)**

```{r fig2, eval = T, echo = F, fig.cap = "Molecular Docking Affinity"}
knitr::include_graphics("./figs/Docking_Affinity.pdf")
```

```{r}
res_dock.p <- dplyr::mutate(res_dock, name = hgnc_symbol)
res_dock.p <- dplyr::distinct(res_dock.p, Ingredient.name, hgnc_symbol, .keep_all = T)
p <- ggplot(res_dock.p) + 
  geom_col(aes(x = name, y = Affinity, fill = Affinity), width = .7) +
  labs(x = "", y = "Affinity (kcal/mol)") +
  coord_flip() +
  facet_wrap(~ Hmisc::capitalize(Ingredient.name), ncol = 1, scales = "free_y") +
  theme()
smallsvg(p, "Docking_Affinity.pdf", 5, 7)
```

### 对接可视化

使用 PyMol 工具将结果可视化[@LigandDockingSeelig2010]。
（对应文件存储在 `vina_space` 目录下，png 文件，共 `r nrow(res_dock)` 个）。
在 Figure \@ref(fig:fig2) 中展示的结果被保存在 `./figs` 文件夹。
**(对应文件为 `./figs/66065_into_6x81.png`, `./figs`)**

```{r}
res_files <- nl(
  paste0(summary_vina$PubChem_id, "_into_", summary_vina$PDB_ID),
  summary_vina$dir
)
```

```{r}
pbapply::pbapply(res_dock, 1,
  function(v) {
    vinaShow(v[[ "Combn" ]], v[[ "PDB_ID" ]])
  }
)
```

```{r}
## manualy modify
pbapply::pbapply(res_dock.p, 1,
  function(v) {
    vinaShow(v[[ "Combn" ]], v[[ "PDB_ID" ]], timeLimit = 120, backup = "./figs")
  }
)
```

以下 Figure \@ref(fig:fig2) 展示 Figure \@ref(fig:fig3) 中排名最高的结果：

```{r fig3, eval = T, echo = F, fig.cap = "Visualization of Molecular docking"}
image <- sub("_out.pdbqt", ".png", res_dock.p$file[[ 1 ]])
inclu.capt(image)
```


