---
---

```{r include = F, eval = F}
info <- items(start = td("2024-08-30"), end = td("2025-03-24"), finish = td("2025-03-27"),
  id = "BSJF240124", client = "蒋镥", inst = "",
  type = "生信协助",
  title = "结合转录因子",
  save = ".items_support.rds"
)
show.ic(info)

order_publish.bosai("support.Rmd", "support_out.Rmd")
idname <- formatName.bosai("./support_out.docx")
order_packaging("./support_out.docx", idname = idname, external_file = NULL)
```

```{r include = F}
#| setup
if (!requireNamespace("utils.tool"))
  devtools::load_all("~/utils.tool/")
autor_preset()
## the package are available at <https://github.com/shaman-yellow/utils.tool>
## if you want to run codes of this Rmarkdown,
## please install the package `utils.tool` and other related packages (run
## install.R)
options(savedir = list(figs = "Figure+Table", tabs = "Figure+Table"))
```

```{r eval = T, echo = F, results = "asis"}
set_cover.bosai(info)
```

```{r eval = T, echo = F, results = "asis"}
set_index()
```

# 分析流程 {#abstract}

使用 hTFtarget 和 JASPAR 网站分析可以与 BMP9 (GDF2) 启动子结合的转录因子（X）

```{r}
dic(di("差异表达基因"),
  di("")
)

```

# 材料和方法 {#introduction}

```{r eval = T, echo = F, results = "asis"}
collate_details("meth")
```

# 分析结果 {#workflow}

## TFBS 转录因子结合位点数据 (BMP9)

`r snap(tf.bmp9, 0:1)`

`r ref("BMP9-Transcription-Factor-binding-sites")`
<!-- LEGEND_END -->

```{r}
tf.bmp9 <- job_tfbs("GDF2")
#' @meth {get_meth(tf.bmp9)}
tf.bmp9 <- step1(tf.bmp9, cl = 5)
tf.bmp9@tables$step1$res
feature(tf.bmp9)
```


```{r eval = T, echo = F, results = "asis"}
#| BMP9-Transcription-Factor-binding-sites
autor(tf.bmp9@tables$step1$res)
```

## hTFtarget 转录因子数据 (BMP9)

`r snap(htf.bmp9, 0:1)`

`r ref("BMP9-transcription-factor-data")`
<!-- LEGEND_END -->

```{r}
htf.bmp9 <- job_htf("GDF2")
#' @meth {get_meth(htf.bmp9)}
htf.bmp9 <- step1(htf.bmp9)
htf.bmp9@tables$step1$t.transcription_factor_data
feature(htf.bmp9)

```


```{r eval = T, echo = F, results = "asis"}
#| BMP9-transcription-factor-data
autor(htf.bmp9@tables$step1$t.transcription_factor_data)
```

## JASPAR

无数据 (BMP9 或 GDF2)。

<https://jaspar.elixir.no/search?q=BMP9&collection=all&tax_group=all&tax_id=all&type=all&class=all&family=all&version=all>

## 汇总: TFDB + hTFtarget (BMP9)

`r snap(venn.bmp9, 0:1)`

`r ref("BMP9-Intersection-of-TFDB-with-hTFtarget")`
<!-- LEGEND_END -->

```{r}
venn.bmp9 <- job_venn(TFDB = feature(tf.bmp9), hTFtarget = feature(htf.bmp9))
#' @meth {get_meth(venn.bmp9)}
venn.bmp9 <- step1(venn.bmp9)
venn.bmp9@plots$step1$p.venn
venn.bmp9@plots$step1$p.venn$ins
```

```{r eval = T, echo = F, results = "asis"}
#| BMP9-Intersection-of-TFDB-with-hTFtarget
autor(venn.bmp9@plots$step1$p.venn)
```

## TFBS 结合位点可视化 (BMP9)

`r snap(tf.bmp9, "feature_char")`

`r ref("BMP9-filtered-TF-binding-site")`
`r ref("BMP9-STAT1-motif-sequence-logo")`
`r ref("BMP9-STAT1-GDF2-transcript-factor-binding-Illustrate")`
<!-- LEGEND_END -->

```{r}
tf.bmp9 <- map(tf.bmp9, feature(venn.bmp9), FALSE)
tf.bmp9@params$map_data_TF$Start
tf.bmp9@params$p.tracks_TF$STAT1_GDF2
```



```{r eval = T, echo = F, results = "asis"}
#| BMP9-filtered-TF-binding-site
autor(tf.bmp9@params$map_data_TF)
```


```{r eval = T, echo = F, results = "asis"}
#| BMP9-STAT1-motif-sequence-logo
autor(tf.bmp9@params$p.logos_TF$STAT1)
```


```{r eval = T, echo = F, results = "asis"}
#| BMP9-STAT1-GDF2-transcript-factor-binding-Illustrate
autor(tf.bmp9@params$p.tracks_TF$STAT1_GDF2)
```

# 总结 {#conclusion}

使用了两个数据集 (TFBS, hTFtarget) (JASPAR 无相关数据) ，取交集
(`r ref("BMP9-Intersection-of-TFDB-with-hTFtarget")`)
得到 STAT1 (`r ref("BMP9-STAT1-motif-sequence-logo")`)。
其结合位点见 `r ref("BMP9-STAT1-GDF2-transcript-factor-binding-Illustrate")` 



