cbind(srn.os@object[[ "RNA"]]$counts.BC2, srn.os@object[[ "RNA"]]$counts.BC3)
CreateSeuratObject(counts = cbind(pbmc.stim, pbmc.ctrl), project = "PBMC", min.cells = 5)
test <- srn.os@object[[ "RNA"]] %>% integrateLayers
test <- Seurat::NormalizeData(test)
test <- Seurat::FindVariableFeatures(test)
test <- Seurat::ScaleData(test)
test <- Seurat::RunPCA(test)
test <- harmony::RunHarmony(test, ".layer")


```{r}
scflocal.os <- asjob_scfea(srn.os, org = "human", dir = "scfea_local")
scflocal.os@step <- 0L
scflocal.os <- step1(scflocal.os)
```


## CopyKAT 癌细胞鉴定 (BC3)

```{r}
sr.bc3 <- job_seurat("./GSE152048/BC3/", "BC3")
kat.bc3 <- asjob_kat(sr.bc3)
kat.bc3 <- step1(kat.bc3)
kat.bc3 <- step2(kat.bc3)
kat.bc3 <- step3(kat.bc3)
kat.bc3@plots$step3$p.copykat
clear(kat.bc3)
# kat.bc3 <- readRDS("./kat.bc3.3.rds")
```

## Seurat 癌细胞注释 (OS)

```{r}
kat.bc2@tables$step2$res_copykat
srn.os <- merge(srn.os, kat.bc2, "ChatGPT_cell")
srn.os <- merge(srn.os, kat.bc3, "copykat_cell")
srn.os <- mutate(srn.os, isCancer = ifelse(copykat_cell == "Cancer cell", "Cancer", "Normal"))
wrap(srn.os$p.map_cancer, 8, 6)
vis(srn.os, "isCancer")

wrap(srn.os@plots$step6$p.map_gpt, 8, 6)
```

sr.cb_ob_pob <- asjob_seurat_sub(
  srn.os, grpl(scsa_cell, "Proliferating_osteoblastic_OS|Osteoblastic_OS|Chondroblastic_OS")
)

sr.bc20@object <- NULL
sr.bc20 <- set_remote(sr.bc20)

set_remoteRun.bosai(1)
test <- run_job_remote(sr.bc20, {
  x@object <- eg
  x@step <- x@step + as.integer(1)
})
test@sig

## Seurat-copyKAT 癌细胞注释 (BC20)

`r snap(sr.bc20, "job_kat")`

```{r}
rm(sr.bc20, kat.bc20)
sr.bc20 <- asjob_seurat_sub(srn.os, orig.ident == "BC20")
sr.bc20 <- step1(sr.bc20)

kat.bc20 <- asjob_kat(sr.bc20)
kat.bc20 <- set_remote(kat.bc20)
set_remoteRun.bosai(10)
kat.bc20 <- step1(kat.bc20, 10)
kat.bc20 <- step2(kat.bc20, 32, inherits = FALSE)
kat.bc20@tables$step2$res_copykat
kat.bc20@plots$step2$p.copykat

sr.bc20 <- map(sr.bc20, kat.bc20)

srn.os@object@meta.data

sr.bc2 <- job_seurat("./GSE152048/BC2/", "BC2")
kat.bc2 <- asjob_kat(sr.bc2)
kat.bc2 <- step1(kat.bc2)
kat.bc2 <- step2(kat.bc2)
kat.bc2 <- step3(kat.bc2)
kat.bc2@plots$step3$p.copykat
clear(kat.bc2)
# kat.bc2 <- readRDS("./kat.bc2.3.rds")
```

katn.os@tables$step3$t.res_copykat %<>%
  dplyr::mutate(
    copykat_cell = dplyr::recode(
      copykat_cell, "Cancer cell" = "Malignant cell", "Normal cell" = "Benign cell"
    )
  )

## scFEA 单细胞数据的代谢通量预测 (OS)

```{r}
scf.os_sample <- asjob_scfea(srn.os, org = "human")
scf.os_sample <- set_remote(scf.os_sample)
scf.os_sample@step <- 0L
set_remoteRun("sbatch -p v6_384 -N 1 -n 1 -c 16", "#!/bin/bash")
scf.os_sample <- step1(scf.os_sample)
scf.os_sample <- step2(scf.os_sample)
scf.os_sample@plots$step2$p.loss
scf.os_sample@tables$step2$t.anno

```

```{r}
gds.os
```

## CellChat 细胞通讯分析 (OS)

```{r}
ccn.os <- asjob_cellchat(srn.os, "copykat_cell")
ccn.os <- step1(ccn.os)
ccn.os@plots$step1
ccn.os@plots$step1$p.aggre_count
ccn.os@plots$step1$p.commHpAll
ccn.os@plots$step1$p.showdb
ccn.os@tables$step1$lp_net
ccn.os <- step2(ccn.os)
```

## 富集分析 (CANCERSOURCE)

```{r}
cancerSourceGenes <- select_pathway(ccn.os, "Cancer", ".") %>% unique.lps
en.cancerSource <- job_enrich(cancerSourceGenes)
en.cancerSource <- step1(en.cancerSource)
en.cancerSource@plots$step1$p.kegg
en.cancerSource@plots$step1$p.go
```

## 富集分析 (CANCERTARGET)

```{r}
cancerTargetGenes <- select_pathway(ccn.os, ".", "Cancer") %>% unique.lps
en.cancerTarget <- job_enrich(cancerTargetGenes)
en.cancerTarget <- step1(en.cancerTarget)
en.cancerTarget@plots$step1$p.go
```

## GEO 数据获取 (OS_GSE81892)

`r snap(geo.os_GSE81892, 0:2)`

```{r}
geo.os_GSE81892 <- job_geo("os_GSE81892")
#' @meth {get_meth(geo.os_GSE81892)}
geo.os_GSE81892 <- step1(geo.os_GSE81892)
geo.os_GSE81892$guess

metadata.os_GSE81892 <- dplyr::mutate(
  geo.os_GSE81892$guess, days_to_last_follow_up = as.double(follow.up.months.ch1) * 30,
  vital_status = ifelse(
    grpl(clinical_information.ch1, "died"), "Dead", "Alive"
  ), group = vital_status
)
metadata.os_GSE81892$diseasestate.ch1
```

```{r}
lm.os_GSE81892 <- asjob_limma(geo.os_GSE81892, metadata.os_GSE81892)
```


test <- AnnotationDbi::mapIds(
  org.Hs.eg.db::org.Hs.eg.db, c(names(alias), "DDX39B", "AHR"), 
  "SYMBOL", c("ALIAS"), multiVals = "CharacterList"
)
test

bm <- new_biomart()
test <- filter_biomart(
  bm, c("hgnc_symbol", "external_synonym"), "hgnc_symbol", names(alias)
)
alias2 <- nl(test$hgnc_symbol, test$external_synonym)
alias2

```{r}
feature(scf.os_sample, "gene")
stats <- get_high_expressed(
  srn.os_cancer, feature(scf.os_sample, "gene"), group.by = "isCancer"
)
stats$features
fea.stats <- as_feature(unique(stats$features), scf.os_sample)
fea.stats
```

Sys.setlocale(locale = "C")
raw_data <- limma::read.maimages(
  "./material/GSM2177044_207AT.txt.gz", source = "scanarrayexpress"
)
raw_data


test <- asjob_seurat_sub(srn.os, grpl(scsa_cell, "_OS$", TRUE))
test <- step1(test)
test <- step2(test)
test <- step3(test)
saveRDS(test, "srn.os_cancer.new.3.rds")
test@plots$step3$p.umapInt
test@plots$step3$p.umapUint

test <- asjob_seurat_sub(srn.os, grpl(scsa_cell, "_os$", true))
test <- step1(test)
test <- step2(test)
test <- step3(test)
saverds(test, "srn.os_cancer.new.3.rds")
test@plots$step3$p.umapint
test@plots$step3$p.umapuint

p.test <- vis(test, "scsa_cell")
p.test
test <- step1(test)
test <- step2(test)
test <- step3(test)
test@plots$step3$p.umap


### Monocle3 拟时分析 (OS_CANCER)

`r snap(mn.os_cancer, 0:4)`

```{r}
mn.os_cancer <- do_monocle(srn.os_cancer, "Proliferating_osteoblastic_OS", group.by = "copykat_cell")
rm(mn.os_cancer)
mn.os_cancer <- step1(mn.os_cancer, "copykat_cell", pre = FALSE)
#' @meth {get_meth(mn.os_cancer)}
mn.os_cancer@plots$step1$p.prin
mn.os_cancer <- step2(mn.os_cancer, "Y_2")
mn.os_cancer@plots$step2$p.pseu
mn.os_cancer <- step3(mn.os_cancer, group.by = "seurat_clusters")
mn.os_cancer@plots$step3$gene_module_heatdata$graph_test.sig
mn.os_cancer@tables$step3$graph_test.sig
```


```{r}
srn.os_cancer <- focus(
  srn.os_cancer, feature(surv.tcga_os), group.by = "copykat_cell"
)
srn.os_cancer@params$focus_genes$p.dim
wrap(srn.os_cancer@params$focus_genes$p.vln, 15, 10)
```

p.os_sample <- vis(srn.os_sample, "scsa_cell")
p.os_sample


## Monocle3 拟时分析 (OS_CANCER)

`r snap(mn.os_cancer, 0:4)`

```{r}
mn.os_cancer <- do_monocle(srn.os_cancer, "Proliferating_osteoblastic_OS", group.by = "scsa_cell")
mn.os_cancer <- step1(mn.os_cancer, "isCancer", pre = T)
#' @meth {get_meth(mn.os_cancer)}
mn.os_cancer@plots$step1$p.prin
mn.os_cancer@plots$step1$p.group
mn.os_cancer <- step2(mn.os_cancer, c("Y_52", "Y_29"))
mn.os_cancer@plots$step2$p.pseu
mn.os_cancer <- step3(mn.os_cancer, group.by = "seurat_clusters")
mn.os_cancer@plots$step3$gene_module_heatdata$graph_test.sig
mn.os_cancer@tables$step3$graph_test.sig
rm(mn.os_cancer)
```

# srn.os@snap$step1 <- paste0(srn.os@snap$step1, "过滤后，所有样本共包含 72962 个细胞用于后续分析。")
