---
---

```{r include = F, eval = F}
info <- items(start = td("20231124"), end = td("20241108"), finish = td(""),
  id = "BSZD231122", client = "杨立宇", type = "分析优化", title = "骨肉瘤",
  save = ".items_opt.rds"
)
show.ic(info)

order_publish("opt.Rmd", "opt_out.Rmd")
file.rename("./opt_out.pdf", paste0(info$id, "分析优化.pdf"))
idname <- order_packaging()
```

```{r include = F}
#| setup
if (!requireNamespace("utils.tool"))
  devtools::load_all("~/utils.tool/")
autor_preset()
## the package are available at <https://github.com/shaman-yellow/utils.tool>
## if you want to run codes of this Rmarkdown,
## please install the package `utils.tool` and other related packages (run
## install.R)
options(savedir = list(figs = "Figure+Table", tabs = "Figure+Table"), autor_asis = F)
```

```{r eval = T, echo = F, results = "asis"}
set_cover.bosai(info)
```

```{r eval = T, echo = F, results = "asis"}
set_index()
```

# 分析流程 {#abstract}

```{r}
dic(di("差异表达基因"),
  di("骨肉瘤")
)
# Osteosarcoma
```

```{r}
# Osteosarcoma AND "metabolic flux" AND "single cell"
```

```{r}

```


# 材料和方法 {#introduction}

```{r eval = T, echo = F, results = "asis"}
collate_details("meth")
```


# 分析结果 {#workflow}

<!-- 寻找能够预测免疫治疗反应性的生物标志物，筛选出可能从免疫治疗中获益的骨肉瘤患者群体 -->
<!-- https://pubmed.ncbi.nlm.nih.gov/38629071/ -->
<!-- https://pubmed.ncbi.nlm.nih.gov/39916962/ -->
<!-- immune checkpoint inhibitors `r cite_show("Advances_on_imm_Yu_Sh_2024")` -->

```{r}
je <- esearch.mj(c("single cell", "immune checkpoint"))
dplyr::filter(je, grpl(Title, "immune checkpoint"))$Title
```


```{r}
# Chimeric antigen receptor T (CAR-T) cells
geo.os <- job_geo("GSE152048")
geo.os <- step1(geo.os)
geo.os@params$guess
# geo.os <- step2(geo.os)

lapply(unique(gs(geo.os@params$guess$title, " .*$", "")),
  function(x) {
    url <- glue::glue("https://ftp.ncbi.nlm.nih.gov/geo/series/GSE152nnn/GSE152048/suppl//GSE152048_{x}.matrix.tar.gz")
    cdRun("wget ", url, " -P ./GSE152048/")
  })

lapply(list.files("./GSE152048/", "tar.gz$"),
  function(file) {
    untar(file.path("GSE152048", file), exdir = "GSE152048")
  })
```

## Seurat 集成单细胞数据分析 (OS)

`r snap(srn.os, 0:7)`

(鉴定所用 Markers 来源于原作文献 PMID:33303760)

```{r}
sr.os <- job_seurat("./GSE152048/BC2")
sr.os <- step1(sr.os)
sr.os@plots$step1$p.qc

# useWhich <- strx(dirs, "BC[0-9]+") %in% paste0("BC", 2:3)
# srn.os <- job_seurat5n(dirs[useWhich], strx(dirs, "BC[0-9]+")[useWhich])

dirs <- list.files("./GSE152048", "^BC", full.names = T)
srn.os <- job_seurat5n(dirs, strx(dirs, "BC[0-9]+"))
srn.os@params$p.qc_pre

srn.os <- step1(srn.os, 1000, 7000, 10)
#' @meth {get_meth(srn.os)}
srn.os@params$p.qc_pre
srn.os@params$p.qc_aft
srn.os <- step2(srn.os)
srn.os@plots$step2$p.pca_rank
srn.os <- step3(srn.os, 1:10, 1.2, use = "Har")
srn.os@plots$step3$p.umapUint
srn.os@plots$step3$p.umapInt
srn.os <- step4(srn.os, "")
srn.os <- set_remote(srn.os)
set_remoteRun.bosai()
srn.os <- step5(srn.os, 5)
srn.os@tables$step5$all_markers

ref.markers <- as_markers(
  list(
    Osteoblastic_OS = c("COL1A1", "CDH11", "RUNX2"),
    Proliferating_osteoblastic_OS = c("COL1A1", "CDH11", "RUNX2", "TOP2A", "PCNA", "MKI67"),
    Chondroblastic_OS = c("ACAN", "COL2A1", "SOX9"),
    Osteoclastic = c("CTSK", "MMP9"),
    T_NK_cells = c("IL7R", "CD3D", "NKG7"),
    Myeloid = c("CD74", "CD14", "FCGR3A"),
    Fibroblasts = c("COL1A1", "LUM", "DCN"),
    Pericytes = c("ACTA2", "RGS5"),
    MSCs = c("CXCL12", "SFRP2", "MME"),
    Myoblasts = c("MYLPF", "MYL1"),
    Endothelial = c("PECAM1", "VWF")
  )
)

srn.os@step <- 5L
srn.os <- step6(
  srn.os, "Osteosarcoma", ref.markers, notShow = c("LUM"), 
  keep_markers = 2
)
srn.os@plots$step6$p.markers
srn.os@plots$step6$p.map_scsa
srn.os@plots$step6$p.props_scsa
clear(srn.os)

```

## CopyKAT 癌细胞鉴定 (OS)

`r snap(katn.os, 0:2)`

```{r}
#' @meth {get_meth(katn.os)}
katn.os <- asjob_katn(srn.os)
set_remoteRun.bosai(16)
katn.os <- set_remote(katn.os)
katn.os <- step1(katn.os, 10)
katn.os <- step2(katn.os, 20, ignore = TRUE)
katn.os <- step3(katn.os)
katn.os@plots$step3$all_heatmap
```

## scFEA 单细胞数据的代谢通量预测 (OS_SAMPLE)

`r snap(srn.os_sample, 0:7)`
`r snap(scf.os_sample, 0:2)`

```{r}
srn.os_sample <- asjob_seurat_sub(srn.os, sample = .5)
#' @meth {get_meth(srn.os_sample)}
srn.os_sample <- step1(srn.os_sample)

set_remoteRun.bosai(32)
scf.os_sample <- asjob_scfea(srn.os_sample)
scf.os_sample <- set_remote(scf.os_sample)
scf.os_sample <- step1(scf.os_sample)

#' @meth {get_meth(scf.os_sample)}
scf.os_sample <- step2(scf.os_sample)
scf.os_sample@plots$step2$p.loss
scf.os_sample@tables$step2$t.anno
scf.os_sample@tables$step2$t.flux

p.os_sample <- vis(srn.os_sample, "scsa_cell")
p.os_sample

srn.os_sample <- map(srn.os_sample, scf.os_sample)
srn.os_sample@params$p.map_flux
```

## Seurat 细胞亚群分析 (OS_CANCER)

`r snap(srn.os_cancer, 0:7)`

```{r}
srn.os_cancer <- asjob_seurat_sub(srn.os, grpl(scsa_cell, "_OS$", TRUE))
#' @meth {get_meth(srn.os_cancer)}
srn.os_cancer <- step1(srn.os_cancer)
srn.os_cancer <- step2(srn.os_cancer)
srn.os_cancer@plots$step2$p.pca_rank
srn.os_cancer <- step3(srn.os_cancer)
p.os_cancer <- vis(srn.os_cancer, "scsa_cell")
p.os_cancer
```

### Seurat-copyKAT 癌细胞注释 (OS_CANCER)

`r snap(srn.os_cancer, "job_kat")`

```{r}
srn.os_cancer <- map(srn.os_cancer, katn.os)
srn.os_cancer@params$p.props_cancer
srn.os_cancer@params$p.map_cancer
meta(srn.os)
```


### Limma 代谢通量差异分析 (OS_CANCER_FLUX)

`r snap(lm.os_cancer_flux, 0:3)`

```{r}
scf.os_sample <- regroup(scf.os_sample, srn.os)
scf.os_sample <- mutate(
  scf.os_sample, Cancer_Sample = as_type_group(isCancer, orig.ident)
)

lm.os_cancer_flux <- asjob_limma(scf.os_sample, group = "Cancer_Sample")
lm.os_cancer_flux <- filter(
  lm.os_cancer_flux, type = "metadata", grpl(scsa_cell, "_OS$")
)
#' @meth {get_meth(lm.os_cancer_flux)}
lm.os_cancer_flux <- step1(lm.os_cancer_flux)
lm.os_cancer_flux <- step2(
  lm.os_cancer_flux, Malignant_cell_BC - Benign_cell_BC, cut.fc = .5
)

lm.os_cancer_flux@plots$step2$p.volcano$`Malignant_cell_BC - Benign_cell_BC`
lm.os_cancer_flux@tables$step2$tops$`Malignant_cell_BC - Benign_cell_BC`
lm.os_cancer_flux <- step3(lm.os_cancer_flux)

scf.os_sample <- map(scf.os_sample, lm.os_cancer_flux, "Cancer_Sample")
scf.os_sample@params$p.fluxs$Malignant_cell_Benign_cell
feature(scf.os_sample, "gene")
```

## TCGA 数据获取 (OS)

`r snap(tcga.os, 0:3)`

```{r}
tcga.os <- job_tcga("TARGET-OS")
#' @meth {get_meth(tcga.os)}
tcga.os <- step1(tcga.os)
tcga.os <- step2(tcga.os)
tcga.os <- step3(tcga.os)
```

## COX 回归 (TCGA_OS)

`r snap(cox.tcga_os, 0:5)`

```{r}
lm.tcga_os <- asjob_limma(tcga.os)
lm.tcga_os <- step1(lm.tcga_os)
cox.tcga_os <- asjob_lasso(lm.tcga_os, feature(scf.os_sample, "gene"))
#' @meth {get_meth(cox.tcga_os)}
cox.tcga_os <- step1(cox.tcga_os)
cox.tcga_os <- step2(cox.tcga_os)
cox.tcga_os <- step3(cox.tcga_os)
cox.tcga_os@tables$step3$t.sigUnivariateCoxCoefficients
feature(cox.tcga_os)

cox.tcga_os@step <- 3L
cox.tcga_os <- step4(
  cox.tcga_os, fun = "cv.glmnet", inherit_unicox = TRUE, 
  inherit_unicox.cut.p = .05,
  type.measure = "C", nfold = 5
)
cox.tcga_os@plots$step4$p.lassoCOX_model
cox.tcga_os@plots$step4$p.lassoCOX_coeffients$lambda.min
cox.tcga_os@plots$step4$p.lassoCOX_coeffients$lambda.1se
cox.tcga_os@plots$step4$p.lassoCOX_ROC$lambda.min
cox.tcga_os@plots$step4$p.lassoCOX_ROC$lambda.1se
```

## Survival 生存分析 (TCGA_OS)

`r snap(surv.tcga_os, 0:1)`

```{r}
surv.tcga_os <- asjob_survival(cox.tcga_os, lambda = "1se")
#' @meth {get_meth(surv.tcga_os)}
surv.tcga_os <- step1(surv.tcga_os)
surv.tcga_os@plots$step1$p.surv
surv.tcga_os@plots$step1$p.roc
surv.tcga_os@params$p.surv_genes_hp
```

## GSE 数据搜索 (OS)

`r snap(gds.os, 0:3)`

```{r}
gds.os <- job_gds("Osteosarcoma")
#' @meth {get_meth(gds.os)}
gds.os <- step1(gds.os, control = NULL)
gds.os <- step2(gds.os, cl = 3, force = TRUE)
gds.os <- step3(gds.os)
vis(gds.os)

sink("./tabs/test.md")
gds.os@params$res$metas
sink()

gse.used <- extract_gse_from_text("./tabs/test.md")
gse.used
# "GSE16091" "GSE39055" "GSE39057"
```

## 外部数据集验证

## GEO 数据获取 (OS_GSE39057)

`r snap(geo.os_GSE39057, 0:2)`

```{r}
geo.os_GSE39057 <- job_geo("os_GSE39057")
#' @meth {get_meth(geo.os_GSE39057)}
geo.os_GSE39057 <- step1(geo.os_GSE39057)
geo.os_GSE39057$guess

metadata.os_GSE39057 <- dplyr::mutate(
  geo.os_GSE39057$guess, vital_status = ifelse(death.ch1 == "Y", "Dead", "Alive"),
  group = vital_status,
  days_to_last_follow_up = as.double(time.until.first.recurrence.or.latest.follow.up..months..ch1) * 30
)

lm.os_GSE39057 <- asjob_limma(geo.os_GSE39057, metadata.os_GSE39057)
lm.os_GSE39057 <- step1(lm.os_GSE39057)
```

## GEO 数据获取 (GSE39055)

`r snap(geo.os_GSE39055, 0:2)`

```{r}
geo.os_GSE39055 <- job_geo("GSE39055")
#' @meth {get_meth(geo.os_GSE39055)}
geo.os_GSE39055 <- step1(geo.os_GSE39055)
geo.os_GSE39055$guess

metadata.os_GSE39055 <- dplyr::mutate(
  geo.os_GSE39055$guess, vital_status = ifelse(death.ch1 == "Y", "Dead", "Alive"),
  group = vital_status,
  days_to_last_follow_up = as.double(time.until.first.recurrence.or.latest.follow.up..months..ch1) * 30
)
metadata.os_GSE39055

lm.os_GSE39055 <- asjob_limma(geo.os_GSE39055, metadata.os_GSE39055)
lm.os_GSE39055 <- step1(lm.os_GSE39055)
```

### GEO 数据获取 (OS_GSE16091)

`r snap(geo.os_GSE16091, 0:2)`

```{r}
geo.os_GSE16091 <- job_geo("os_GSE16091")
#' @meth {get_meth(geo.os_GSE16091)}
geo.os_GSE16091 <- step1(geo.os_GSE16091)
geo.os_GSE16091$guess
metadata.os_GSE16091 <- dplyr::mutate(
  geo.os_GSE16091$guess, vital_status = ifelse(
    alive.or.dead.ch1 == "A", "Alive", "Dead"
    ),
  days_to_last_follow_up = as.integer(days.followup.ch1),
  group = vital_status
)
metadata.os_GSE16091

lm.os_GSE16091 <- asjob_limma(geo.os_GSE16091, metadata.os_GSE16091)
lm.os_GSE16091 <- step1(lm.os_GSE16091)
```

```{r}
# AADAT, PHYKPL, PGAM4
# UPRT, UCK2, FDPS, CTPS1, NUDT16
alias <- list(
  UPRT = c("FUR1"),
  AADAT = c("KAT2", "KATII", "KYAT2"),
  PHYKPL = c("PHYHIPL"),
  PGAM4 = c("PGAM-B", "PGAM1P5")
)
alias

surv.os_outer <- do_survival(
  list(lm.os_GSE16091, lm.os_GSE39055, lm.os_GSE39057), 
  surv.tcga_os, alias = alias
)

surv.os_outer$not_cover
surv.tcga_os$fea_coefs
surv.os_outer <- step1(surv.os_outer)
surv.os_outer@plots$step1$p.surv
surv.os_outer@plots$step1$p.roc


```



# 总结 {#conclusion}


