---
---

```{r include = F, eval = F}
deparse_mail()
info <- items(belong = odate(1), coef = cf(1500), type = "其他业务")

order_publish()
idname <- order_packaging()
```

```{r include = F}
#| setup
if (!requireNamespace("utils.tool"))
  devtools::load_all("~/utils.tool/")
autor_preset()
## the package are available at <https://github.com/shaman-yellow/utils.tool>
## if you want to run codes of this Rmarkdown,
## please install the package `utils.tool` and other related packages (run
## install.R)
options(savedir = list(figs = "Figure+Table", tabs = "Figure+Table"))
```

```{r eval = T, echo = F, results = "asis"}
set_cover(info$title)
```

```{r eval = T, echo = F, results = "asis"}
set_index()
```

# 摘要 {#abstract}

```{r}
dic(di("差异表达基因", "Differential Expressed Genes", "DEGs"),
  di("肺癌")
)

# DEGs: Differential Expressed Genes 差异表达基因
# LC: lung cancer 肺癌
```

注：关于南方红豆杉的成分数据，使用的是 Taxus mairei (<https://plantaedb.com/taxa/phylum/gymnosperms/order/cupressales/family/taxaceae/genus/taxus/species/taxus-mairei>) 记录。更多关于红豆杉的记录可见 <https://plantaedb.com/search?src=Taxus>。

## 需求

co-targets > ATF3 > pathway (m6A) > ferroptosis
根据研究基础，养阴解毒汤能够促进IGFIBP2表达，抑制METTL3表达，如果红豆杉和养阴解毒汤都靶向 m6A 甲基化修饰相关的作用靶点XXX。推测：红豆杉和养阴解毒汤通过XXX/YYY途径调控基因m6A甲基化修饰，促进肺癌细胞铁死亡，从而抑制肺癌的发展。（机制尽可能的结合ATF3）

## 结果

注：红豆杉的靶点未发现 ATF3，因此红豆杉和养阴解毒的共同靶点未包括 ATF3。

- 分别分析了 养阴解毒汤 (YYJD) 和 红豆杉 (HDS) 的成分和靶点。
    - YYDS：由于 YYDS 的南方红豆杉成分，多数中药数据库 (HERB、TCMSP 等) 没有该条目，这里使用了 PlantaeDb 中的成分记录 (Tab. \@ref(tab:Taxus-mairei-compounds-from-plantaeDb)) 。
    - YYDS：由于 PlantaeDb 中的成分没有靶点信息，因此这里用 Super-Pred 预测了这些化合物的靶点 (先以 HOB 预测20%口服利药度，过滤了一部分成分) (Tab. \@ref(tab:Taxus-mairei-compounds-targets-predicted-by-Super-Pred)) 。
    - YYDS：最终的成分靶点数据整合了来自于 HERB 的其它中药的成分靶点数据 (这里，也用 Super-Pred 补充了它们的靶点)，和来自于 PlantaeDb 的南方红豆杉的成分靶点。最终图和表见 Fig. \@ref(fig:MERGE-network-pharmacology-visualization), Tab. \@ref(tab:MERGE-Herbs-compounds-and-targets)
    - HDS：分析思路同 YYDS，结合了 HERB 数据库的记录和 Super-Pred 的预测。Fig. \@ref(fig:HDS-network-pharmacology-visualization), Tab. \@ref(tab:HDS-Herbs-compounds-and-targets)
- YYDS 和 HDS 的共同靶点见 Fig. \@ref(fig:Intersected-targets-of-YYJD-and-HDS)
- 铁死亡相关的基因集来自于 `FerrDb V2`。Tab. \@ref(tab:Ferroptosis-regulators)
- 肺癌和 m6A 相关的基因集都来自于 GeneCards (Tab. \@ref(tab:Lung-cancer-GeneCards-used-data), Tab. \@ref(tab:M6A-GeneCards-used-data))。
- 最终结果采取交集方式：共同靶点 + 驱动铁死亡的调控基因 + 肺癌靶点 + m6A 相关，见 Fig. \@ref(fig:m6A-related-of-alls) 和 Fig. \@ref(fig:All-intersection)。筛选出的基因为：`r p.res$ins`

# 前言 {#introduction}

# 材料和方法 {#methods}

## 材料

```{r eval = T, echo = F, results = "asis"}
auto_material()
```

## 方法

```{r eval = T, echo = F, results = "asis"}
.add_internal_job(.job_hob())
.add_internal_job(.job_genecard())
auto_method(c("job_gmix", "job_bindingdb"))
```

# 分析结果 {#results}

# 结论 {#dis}

# 附：分析流程 {#workflow}

<https://plantaedb.com/>
<https://bidd.group/NPASS/index.php>
<https://plantaedb.com/>

## 网络药理学分析

### 养阴解毒汤

#### 南方红豆杉 Taxus-mairei

```{r eval = T, echo = F, results = "asis"}
#| Taxus-mairei-compounds-from-plantaeDb
autor(pl@tables$step2$t.data)
```

```{r eval = T, echo = F, results = "asis"}
#| Taxus-mairei-compounds-HOB-20-prediction
autor(pl$ho@plots$step1$p.hob)
```

```{r eval = T, echo = F, results = "asis"}
#| Taxus-mairei-compounds-targets-predicted-by-Super-Pred
autor(pl@params$sp@tables$step1$targets)
```

```{r}
# plb <- pl # the HOB 20%

pl <- job_plantdb("taxus mairei")
pl <- step1(pl)
pl <- slice(pl, 1)
pl <- step2(pl)
pl <- step3(pl, T)
pl <- step4(pl)
pl <- step5(pl)
pl@params$hb@tables$step1$herbs_compounds
pl@params$pr@object
pl@tables$step2$t.data
grpf(pl@params$sp@tables$step1$targets$symbols, "atf3", T)

pl@params$pr@object
```

```{r}
## bindingdb test
bd <- job_bindingdb()
bd.pl <- step1(bd, names(pl@params$ho@object))
grpf(bd.pl@tables$step1$res$symbol, "ATF3", T)
```

#### 其它中药 MIX

以下靶点数据来源于 HERB 数据库：

```{r eval = T, echo = F, results = "asis"}
#| MIX-Herbs-compounds-and-targets-from-HERB
autor(hb.mix@params$easyRead)
```

```{r eval = T, echo = F, results = "asis"}
#| MIX-HOB-20-prediction
autor(sp.mix@params$ho@plots$step1$p.hob)
```

补充了预测的靶点数据：

```{r eval = T, echo = F, results = "asis"}
#| MIX-compounds-targets-predicted-by-Super-Pred
autor(sp.mix@tables$step1$targets)
```

```{r}
mixs <- c("北沙参", "麦冬", "百合", "石斛", "白花蛇舌草", "南方红豆杉", "陈皮", "党参")
hb.mix <- job_herb(mixs)
hb.mix <- slice(hb.mix, 1:7)
hb.mix <- step1(hb.mix)
hb.mix <- step2(hb.mix)

sp.mix <- asjob_superpred(hb.mix, T)
sp.mix <- step1(sp.mix)
sp.mix@tables$step1$targets

hb.mix2 <- map(hb.mix, sp.mix)
hb.mix2 <- step3(hb.mix2)
hb.mix2@plots$step3$p.pharm

hb.mix <- step3(hb.mix)
```

#### 合并 MERGE

```{r eval = T, echo = F, results = "asis"}
#| MERGE-Intersection-of-herbs-all-targets
autor(wrap(hb.merge@plots$step3$p.herbs_targets, 20, 7))
```

```{r eval = T, echo = F, results = "asis"}
#| MERGE-Intersection-of-herbs-compounds
autor(hb.merge@plots$step3$p.herbs_compounds)
```

```{r eval = T, echo = F, results = "asis"}
#| MERGE-network-pharmacology-visualization
autor(hb.merge@plots$step3$p.pharm)
```

药方所有的成分、靶点数据：

```{r eval = T, echo = F, results = "asis"}
#| MERGE-Herbs-compounds-and-targets
autor(hb.merge@params$easyRead)
```

```{r}
hb.merge <- map(hb.mix2, pl)
hb.merge <- step3(hb.merge)
hb.merge@plots$step3$p.pharm
grpf(unique(hb.merge@params$easyRead$Target.name), "atf3", T)
```

### 红豆杉

以下是收集自 HERB 数据库的成分、靶点数据：

```{r eval = T, echo = F, results = "asis"}
#| HDS-Herbs-compounds-and-targets-from-HERB
autor(hb.hds@params$easyRead)
```

```{r eval = T, echo = F, results = "asis"}
#| HDS-HOB-20-prediction
autor(sp.hds@params$ho@plots$step1$p.hob)
```

以 Super-Pred 预测更多的靶点：

```{r eval = T, echo = F, results = "asis"}
#| HDS-compounds-targets-predicted-by-Super-Pred
autor(sp.hds@tables$step1$targets)
```

合并了预测的靶点后的数据：

```{r eval = T, echo = F, results = "asis"}
#| HDS-network-pharmacology-visualization
autor(hb.hds2@plots$step3$p.pharm)
```

```{r eval = T, echo = F, results = "asis"}
#| HDS-Herbs-compounds-and-targets
autor(hb.hds2@params$easyRead)
```

```{r}
hb.hds <- job_herb("红豆杉")
hb.hds@object$component
hb.hds <- step1(hb.hds)
hb.hds@tables$step1$herbs_compounds
hb.hds <- step2(hb.hds)
hb.hds@object$component
hb.hds@tables$step2$compounds_targets

sp.hds <- asjob_superpred(hb.hds, T)
sp.hds <- step1(sp.hds)

hb.hds2 <- map(hb.hds, sp.hds)
hb.hds2 <- step3(hb.hds2)
hb.hds2@params$easyRead
grpf(unique(hb.hds2@params$easyRead$Target.name), "atf3", T)
hb.hds2@plots$step3$p.pharm

hb.hds <- step3(hb.hds)
hb.hds@plots$step3$p.pharm
```

```{r}
## bindingdb test
## bd <- job_bindingdb()
bd.hds <- step1(bd, names(sp.hds@object))
grpf(bd.hds@tables$step1$res$symbol, "ATF3", T)
```

### 养阴解毒汤和红豆杉共同靶点 coSig

```{r eval = T, echo = F, results = "asis"}
#| Intersected-targets-of-YYJD-and-HDS
autor(ins.co$p.venn)
```

```{r}
ins.co <- intersect(hb.merge, hb.hds2, c("YYJD", "HDS"))
ins.co$p.venn
grpf(ins.co$p.venn$ins, "atf3", T)
coSig <- ins.co$p.venn$ins
```

## 铁死亡

### `FerrDb V2` 基因集

```{r eval = T, echo = F, results = "asis"}
#| Ferroptosis-regulators
autor(db_fe)
```

```{r}
db_fe <- get_fe_data()

lapply(db_fe,
  function(x) {
    grpf(x$symbol, "atf3", T)
  })
```

### Ferroptosis Driver 与 coSig 交集

```{r eval = T, echo = F, results = "asis"}
#| The-common-Targets-related-to-ferroptosis-driver
autor(coSig_feDriver)
```

```{r}
coSig_feDriver <- new_venn(coSig = ins.co$p.venn$ins, Fe_Driver = db_fe$driver$symbol)
coSig_feDriver$ins

en.coSig_feDriver <- job_enrich(coSig_feDriver$ins)
en.coSig_feDriver <- step1(en.coSig_feDriver)
en.coSig_feDriver@plots$step1$p.kegg$ids
en.coSig_feDriver@tables$step1$res.kegg$ids
en.coSig_feDriver <- step2(en.coSig_feDriver, "hsa05208")
en.coSig_feDriver@plots$step2$p.pathviews$hsa05208

```

## 肺癌

### 肺癌相关基因集

GeneCards Score &gt; 3

```{r eval = T, echo = F, results = "asis"}
#| Lung-cancer-GeneCards-used-data
autor(gx@tables$step2$t.genecard)
```

### coSig-ferroptosis 与 肺癌交集

```{r eval = T, echo = F, results = "asis"}
#| Intersection-of-coSigFe-genes-with-Lung-cancer-signatures
autor(coSig_fe.lc)
```

```{r}
gx <- job_gmix("lung cancer", "lung.*cancer|cancer.*lung|cancer")
gx <- step1(gx)
gx <- step2(gx, NULL, NULL, 3)
gx@plots$step2$p.cols
genes.disease <- gx@params$lst.genes$`GeneCards: lung cancer`
genes.disease

coSig_fe.lc <- new_venn(coSig_ferr. = coSig_feDriver$ins, Lung_cancer = genes.disease)
coSig_fe.lc
coSig_fe.lc$ins
```

```{r}
en.coSig_fe_lc <- job_enrich(coSig_fe.lc$ins)
en.coSig_fe_lc <- step1(en.coSig_fe_lc)
en.coSig_fe_lc <- step2(en.coSig_fe_lc)
en.coSig_fe_lc@plots$step1$p.kegg$ids
en.coSig_fe_lc@plots$step1$p.go$ids

```

## m6A 相关

### N6-Methyladenosine 基因集

GeneCards Score &gt; 1

```{r eval = T, echo = F, results = "asis"}
#| M6A-GeneCards-used-data
autor(gm.m6a@tables$step2$t.genecard)
```

### coSig-ferroptosis-cancer 与 m6A 相关

```{r eval = T, echo = F, results = "asis"}
#| m6A-related-of-alls
autor(p.res)
```

```{r}
gm.m6a <- job_gmix("N6-Methyladenosine", "N6-Methyladenosine")
gm.m6a <- step1(gm.m6a)
gm.m6a <- step2(gm.m6a, NULL, NULL, 1)
gm.m6a@tables$step2$t.genecard

new_venn(gm.m6a@tables$step2$t.genecard$Symbol, coSig)
new_venn(gm.m6a@tables$step2$t.genecard$Symbol, coSig_feDriver$ins)
p.res <-  new_venn(m6A = gm.m6a@tables$step2$t.genecard$Symbol, coSig_ferr._cancer = coSig_fe.lc$ins)
p.res$ins
```

## 汇总

```{r eval = T, echo = F, results = "asis"}
#| All-intersection
autor(p.upset)
```

```{r}
alls <- list(
  Common_targets = coSig,
  Ferroptosis_driver = db_fe$driver$symbol,
  Lung_cancer = genes.disease,
  m6A = gm.m6a@tables$step2$t.genecard$Symbol
)
p.upset <- new_upset(lst = alls)
```

```{r}
je <- job_esearch("m6A database")
vis(je)
```

```{r}
saves()

loads()
```
