
## 筛选候选基因

### DESeq2 差异分析 (IUA)

`r meth(des.iua, FALSE)`
`r snap(des.iua, TRUE)`

<!-- OVERTURE_START -->
```{r eval = FALSE, echo = FALSE}
#| OVERTURE
take_positions({
  des.iua@plots$step3$topDegs$`IUA vs control`$p.hp
  des.iua@plots$step3$topDegs$`IUA vs control`$p.volcano
  des.iua@params$focusedDegs_ARLNC1$p.BoxPlotOfDEGs
  des.iua@params$focusedDegs_ARLNC1$roc$ARLNC1$p.roc
})
```
<!-- OVERTURE_END -->

```{r}
resolve_job_comments(des.iua)
upd_all_job_comments()
```

`r snap(des.arlnc1, TRUE)`

<!-- OVERTURE_START -->
```{r eval = FALSE, echo = FALSE}
#| OVERTURE
take_positions({
  des.arlnc1@plots$step3$topDegs$`High vs Low`$p.hp
  des.arlnc1@plots$step3$topDegs$`High vs Low`$p.volcano
})
```
<!-- OVERTURE_END -->

### Venn 交集 (IUA_ARLNC1)

`r snap(vn.iua_arlnc1, TRUE)`

<!-- OVERTURE_START -->
```{r eval = FALSE, echo = FALSE}
#| OVERTURE
take_positions({
  vn.iua_arlnc1@plots$step1$p.venn
})
```
<!-- OVERTURE_END -->


## ClusterProfiler 富集分析 (IUA_ARLNC1)

`r snap(en.iua_arlnc1, TRUE)`

<!-- OVERTURE_START -->
```{r eval = FALSE, echo = FALSE}
#| OVERTURE
take_positions({
  en.iua_arlnc1@plots$step1$p.kegg$id
  en.iua_arlnc1@plots$step1$p.go$id
})
```
<!-- OVERTURE_END -->

## STRINGdb PPI 分析 (IUA_ARLNC1)

`r snap(sdb.iua_arlnc1, TRUE, TRUE)`

<!-- OVERTURE_START -->
```{r eval = FALSE, echo = FALSE}
#| OVERTURE
take_positions({
  sdb.iua_arlnc1@plots$step1$p.ppi
})
```
<!-- OVERTURE_END -->

## Machine-Learning 机器学习 (IUA_ARLNC1)

`r snap(ml.iua_arlnc1, TRUE, TRUE)`

对 3 种算法筛选结果取交集，见 `r ref(vn.learn@plots$step1$p.venn)`。

<!-- OVERTURE_START -->
```{r eval = FALSE, echo = FALSE}
#| OVERTURE
take_positions({
  ml.iua_arlnc1@plots$step1$p.results
  ml.iua_arlnc1@plots$step2$p.lasso_cv
  ml.iua_arlnc1@plots$step2$p.coefs_path
  ml.iua_arlnc1@plots$step3$p.error
  vn.learn@plots$step1$p.venn
})
```
<!-- OVERTURE_END -->

## 表达量验证

针对关键基因分别在训练集（IUA bulk转录组自测序训练集）和验证集（GSE224093）中绘制箱线图，直观呈现基因在宫腔粘连组与健康对照组的表达分布特征。
`r snap(des.validate_train, "learn")`

对于验证集 GSE224093，
`r snap(lm.validate_gse224093, "learn")`

以训练集和验证集中基因表达差异均达到统计学显著水平（p &lt; 0.05）、且表达趋势一致的关键基因，作为后续研究的生物标志物，最终筛选基因为 H1-4 (同义命为 HIST1H1E) ，FXYD7。


<!-- OVERTURE_START -->
```{r eval = FALSE, echo = FALSE}
#| OVERTURE
take_positions({
  des.validate_train@params$focusedDegs_learn$p.BoxPlotOfDEGs
  lm.validate_gse224093@plots$step2$p.BoxPlotOfDEGs_learn
})
```
<!-- OVERTURE_END -->


## GSEA分析 (MARKER)

`r snap(corgsea.marker, TRUE, TRUE)`

<!-- OVERTURE_START -->
```{r eval = FALSE, echo = FALSE}
#| OVERTURE
take_positions({
  corgsea.marker@plots$step2$p.codes$`H1-4`
  corgsea.marker@plots$step2$p.codes$FXYD7
})
```
<!-- OVERTURE_END -->


## IOBR 免疫浸润分析 (IUA)

`r snap(iobr.iua, TRUE, TRUE)`

<!-- OVERTURE_START -->
```{r eval = FALSE, echo = FALSE}
#| OVERTURE
take_positions({
  iobr.iua@plots$step2$p.boxplot
  iobr.iua@plots$step2$p.cor
  iobr.iua@plots$step3$p.GeneCellCor
})
```
<!-- OVERTURE_END -->

