---
title: 
bibliography: '`r system.file("extdata", "library.bib", package = "utils.tool")`'
csl: '`r system.file("extdata", "nature.csl", package = "utils.tool")`'
reference-section-title: "Reference"
output:
  custom_docx_document2:
    reference_docx: '`r system.file("extdata", "complex.docx", package = "utils.tool")`'
---


```{r include = F, eval = F}
info <- items(start = td("2026-03-17"), end = td("2026-03-17"), finish = td("2026-03-17"),
  id = "p1639", client = "", inst = "",
  type = "issue",
  title = "Issue",
  save = ".items_issue.rds"
)
show.ic(info)

order_publish.complex("issue.Rmd", "issue_out.Rmd")
formatName.complex("./issue_out.docx")
```

```{r include = F}
#| setup
if (!requireNamespace("utils.tool"))
  devtools::load_all("~/utils.tool/")
autor_preset()
## the package are available at <https://github.com/shaman-yellow/utils.tool>
## if you want to run codes of this Rmarkdown,
## please install the package `utils.tool` and other related packages (run
## install.R)
options(savedir = list(figs = "Figure+Table", tabs = "Figure+Table"))
```

```{r eval = T, echo = F, results = "asis"}
set_cover.complex(info)
```

```{r eval = T, echo = F, results = "asis"}
set_index()
```


# 进展

此前已正常通过组间比较(`r ref("IUA-ARLNC1-Intersection-of-IUA-Control-with-ARLNC1-HL", FALSE, FALSE, TRUE)`)
获得的基因，用于机器学习 (`r ref("LEARN-Intersection-of-SVM-RFE-with-LASSO-with-Random-Forest")`) ，
得到 4 个候选基因，然后在外部数据集中两个得到了验证 (`r ref("VALIDATE-GSE224093-Box-Plot-Of-DEGs-learn")`) 。

列线图模型以 ROC 验证后有预测价值。(
`r ref("IUA-ROC-evaluation-of-diagnostic-indicators")`) 

到单细胞分析环节，细胞注释等也无问题。见 `r ref("GSE215968-SCSA-Cell-type-annotation")`，
`r ref("GSE215968-Marker-Validation")`


# 问题

到了筛选关键细胞环节，
`r ref("GSE215968-SCSA-annotation-Cell-Proportions-in-each-sample")`，
有显著差异的细胞 (`r ref("GSE215968-Cell-Proportion-intergroup-comparison")`) 
为 Cytotoxic NK 和 CD8+ T 细胞。
但两类细胞的两个生物标识物在组间不存在显著差异。

基因 H1-4 (HIST1H1E) 在 AS Epithelium 和 B 细胞中有显著差异 (
`r ref("GSE215968-wilcox-test-of-HIST1H1E-in-Cells")`) 。

拟以 B 细胞为关键细胞，但效果较差，不符和方案预期。
预期为：“子宫内膜上皮细胞、子宫内膜基质成纤维细胞、M2 型巨噬细胞、活化型 CD4+ T 细胞、血管内皮细胞”

 (FXYD7 在各细胞中的情况为 `r ref("GSE215968-wilcox-test-of-FXYD7-in-Cells")`) 
<!-- LEGEND_END -->

分析结果不符合预期，且疾病较为特殊，单细胞数据集目前只找到分析中的这个数据集，以及另一个相同作者的数据集，
 (GSE216748，6个样本。) 
是否需要先尝试改换该单细胞数据集来筛选关键细胞？


```{r}
take_positions({
  des.iua@plots$step3$topDegs$`IUA vs control`$p.hp
  des.iua@plots$step3$topDegs$`IUA vs control`$p.volcano
  des.iua@params$focusedDegs_ARLNC1$p.BoxPlotOfDEGs
  des.iua@params$focusedDegs_ARLNC1$roc$ARLNC1$p.roc
  des.arlnc1@plots$step3$topDegs$`High vs Low`$p.hp
  des.arlnc1@plots$step3$topDegs$`High vs Low`$p.volcano
  vn.iua_arlnc1@plots$step1$p.venn
})

take_positions({
  en.iua_arlnc1@plots$step1$p.kegg$id
  en.iua_arlnc1@plots$step1$p.go$id
})

take_positions({
  ml.iua_arlnc1@plots$step1$p.results
  ml.iua_arlnc1@plots$step2$p.lasso_cv
  ml.iua_arlnc1@plots$step2$p.coefs_path
  ml.iua_arlnc1@plots$step3$p.error
  vn.learn@plots$step1$p.venn
})

take_positions({
  des.validate_train@params$focusedDegs_learn$p.BoxPlotOfDEGs
  lm.validate_gse224093@plots$step2$p.BoxPlotOfDEGs_learn
})

take_positions({
  corgsea.marker@plots$step1$p.gsea$`H1-4`
  corgsea.marker@plots$step1$p.gsea$FXYD7
})

take_positions({
  iobr.iua@plots$step2$p.boxplot
  iobr.iua@plots$step2$p.cor
  iobr.iua@plots$step3$p.GeneCellCor
})

take_positions({
  rms.iua@plots$step1$p.nomo
  rms.iua@plots$step1$p.rocs
  rms.iua@plots$step1$p.cal
  rms.iua@plots$step2$p.dcas
})

take_positions({
  lc.markers@plots$step1$p.locateChr
  lc.markers@plots$step2$p.locateScore
})

take_positions({
  rn.markers@plots$step5$p.regNet
})

take_positions({
# spsv(srn.GSE215968@plots$step2$p.pca_rank, "pca_rank")
# spsv(z7(srn.GSE215968@plots$step3$p.umapUint, 1.5, 1), "umapUint")
# spsv(z7(.vis_seurat_label(srn.GSE215968), 1.5, 1), "umapInt")
# spsv(wrap(test$p.qc_aft, 20, 15), "qc_aft")
# spsv(wrap(srn.GSE215968$p.qc_pre, 20, 15), "qc_pre")
})

take_positions({
  srn.GSE215968@plots$step6$p.markers
  srn.GSE215968@plots$step6$p.map_scsa
  srn.GSE215968@plots$step6$p.props_scsa
  srn.GSE215968@plots$step6$p.props_scsa_stat
  # srn.GSE215968$focus_by_group$plist.vlnFacet$HIST1H1E
})

take_positions({
  srn.GSE215968$focus_by_cell$p.dim
  srn.GSE215968$focus_by_cell$p.dot
  srn.GSE215968$focus_by_group$plist.vlnFacet$HIST1H1E
  srn.GSE215968$focus_by_group$plist.vlnFacet$FXYD7
})

take_positions({
  cc.comparison$args_inters
  cc.comparison@plots$step1$p.inters_counts
})

graphics.off()


```


```{r eval = T, echo = F, results = "asis"}
#| IUA-ARLNC1-Intersection-of-IUA-Control-with-ARLNC1-HL
autor(vn.iua_arlnc1@plots$step1$p.venn)
```


```{r eval = T, echo = F, results = "asis"}
#| LEARN-Intersection-of-SVM-RFE-with-LASSO-with-Random-Forest
autor(vn.learn@plots$step1$p.venn)
```


```{r eval = T, echo = F, results = "asis"}
#| VALIDATE-GSE224093-Box-Plot-Of-DEGs-learn
autor(lm.validate_gse224093@plots$step2$p.BoxPlotOfDEGs_learn)
```


```{r eval = T, echo = F, results = "asis"}
#| IUA-nomogram
# autor(rms.iua@plots$step1$p.nomo)
```


```{r eval = T, echo = F, results = "asis"}
#| IUA-ROC-evaluation-of-diagnostic-indicators
autor(rms.iua@plots$step1$p.rocs)
```


```{r eval = T, echo = F, results = "asis"}
#| GSE215968-SCSA-Cell-type-annotation
autor(srn.GSE215968@plots$step6$p.map_scsa)
```


```{r eval = T, echo = F, results = "asis"}
#| GSE215968-Marker-Validation
autor(srn.GSE215968@plots$step6$p.markers)
```

```{r eval = T, echo = F, results = "asis"}
#| GSE215968-SCSA-annotation-Cell-Proportions-in-each-sample
autor(srn.GSE215968@plots$step6$p.props_scsa)
```

```{r eval = T, echo = F, results = "asis"}
#| GSE215968-Cell-Proportion-intergroup-comparison
autor(srn.GSE215968@plots$step6$p.props_scsa_stat)
```


```{r eval = T, echo = F, results = "asis"}
#| GSE215968-dimension-plot-of-by-cell
autor(srn.GSE215968$focus_by_cell$p.dim)
```


```{r eval = T, echo = F, results = "asis"}
#| GSE215968-wilcox-test-of-HIST1H1E-in-Cells
autor(srn.GSE215968$focus_by_group$plist.vlnFacet$HIST1H1E)
```


```{r eval = T, echo = F, results = "asis"}
#| GSE215968-wilcox-test-of-FXYD7-in-Cells
autor(srn.GSE215968$focus_by_group$plist.vlnFacet$FXYD7)
```



```{r eval = T, echo = F, results = "asis"}
#| GSE215968-dot-plot-of-by-cell
autor(srn.GSE215968$focus_by_cell$p.dot)
```

