

而在免疫性 AA 中，会发生干细胞突变导致的免疫逃逸 (丢失了包含 HLA 等位基因的 6 号染色体区域的粒细胞) 。

metagwas <- MungeSumstats::find_sumstats(
  traits = c("parkinson", "alzheimer"),
  min_sample_size = 5000
)
### Only use a subset for testing purposes
ids <- (dplyr::arrange(metagwas, nsnp))$id
datasets <- MungeSumstats::import_sumstats(ids = ids[1])
datasets


metagwas <- MungeSumstats::find_sumstats(
  traits = c("parkinson", "alzheimer"),
  min_sample_size = 5000
)

### Only use a subset for testing purposes
ids <- (dplyr::arrange(metagwas, nsnp))$id
datasets <- MungeSumstats::import_sumstats(ids = ids[1])
ftibble(datasets[[1]])

```{r}
nscf.aa <- asjob_nscfea(sr5n.aa, "hu")
nscf.aa <- set_remote(nscf.aa)
nscf.aa <- step1(nscf.aa)
nscf.aa <- step2(nscf.aa)

test <- lapply(
  list.files("./scfea_aa1_test", "data.csv", full.names = TRUE, recursive = TRUE),
  ftibble
)
test %>% lapply(
  function(x) {
    any(apply(x[, -1], 2, sum) == 0)
  })
test

err <- ftibble("./scfea_aa1_test/5_scfea/data.csv")
sums = err[-1] %>% apply(2, sum)
which(sums == 0)
```

```{r}
sr5n.aa1 <- getsub(sr5n.aa, orig.ident == "AA1")
split <- grouping_vec2list(seq_len(dim(sr5n.aa1@object)[2]), 500)
sr5n.aa1@object@meta.data$split <- rep(seq_along(split), lengths(split))

```


```{r}
nscf.test <- asjob_nscfea(
  sr5n.aa1, "human", "split", dir = "scfea_aa1_test2", testWhich = 5
)
nscf.test <- set_remote(nscf.test, "scfea_aa1_test2")
nscf.test <- step1(nscf.test)
nscf.test <- step2(nscf.test)
```


```{r}
gds.aa <- job_gds("Aplastic anemia", 2:1000)
gds.aa <- step1(gds.aa, single_cell = TRUE, clinical = NULL)
vis(gds.aa)
```


## GEO 数据获取 (AA_BULK)

```{r}
geo.aa_bulk <- job_geo("GSE165870")
geo.aa_bulk <- step1(geo.aa_bulk)
geo.aa_bulk <- step2(geo.aa_bulk, rna = FALSE)
metadata.aa_bulk <- expect(geo.aa_bulk, geo_cols())
metadata.aa_bulk <- dplyr::mutate(metadata.aa_bulk, sample = title)
metadata.aa_bulk$group

raw.aa_bulk <- ftibble(list.files(geo.aa_bulk$dir, ".", full.names = TRUE))
counts.aa_bulk <- dplyr::select(raw.aa_bulk, GeneName, dplyr::where(is.integer))
counts.aa_bulk %>% colnames

genes.aa_bulk <- dplyr::select(raw.aa_bulk, GeneName, GeneSymbol)
genes.aa_bulk
```

## Limma 差异分析 (AA_BULK)

```{r}
lm.aa_bulk <- job_limma(
  new_dge(metadata.aa_bulk, counts.aa_bulk, genes.aa_bulk)
)
lm.aa_bulk <- step1(lm.aa_bulk)
lm.aa_bulk <- step2(
  lm.aa_bulk, non_SAA - Ctrl, label = "GeneSymbol", use = "P", cut.fc = .3
)
lm.aa_bulk@tables$step2$tops$`non_SAA - Ctrl`

dplyr::filter(lm.aa_bulk@tables$step2$tops$`non_SAA - Ctrl`, GeneSymbol %in% tbl_genesEry$gene)

```


```{r}
gds.aa_bulk <- job_gds(c("Aplastic anemia"))
active(gds.aa_bulk)
gds.aa_bulk <- step1(gds.aa_bulk)
vis(gds.aa_bulk)
```


## Seurat 细胞群中的 TWAS 风险相关基因 (AA)

`r snap(sr5n.aa, "fusion")`

```{r}
sr5n.aa <- map(sr5n.aa, fus.aa)
sr5n.aa@params$fusion_degs
```

m <- feature(sr5n.aa)
names(m) <- .get_versus_cell(names(m))
n <- feature(sr5n.aa, "cfrom")
names(n) <- gs(make.names(names(n)), "[.]+", "_")

lapply(names(n), 
  function(name) {
    n[[name]] %in% m[[name]]
  })


## 关联分析

聚焦于 Erythroblast 细胞 (在 TWAS 与 代谢通量分析中，都筛选出了差异变化) ，
将 TWAS 风险基因 (见`r ref("AA-Filtered-TWAS-associated-genes-of-Cell-Cluster-DEGs", FALSE)` 中的 Erythroblast)
与差异代谢通量关联分析 (见 `r ref("AA-FLUX-Erythroblast-AA-vs-Erythroblast-Normal")`)。

`r ref("Correlation-heatmap")` 
`r ref("Significant-correlation")` 
`r ref("AA-dimension-plot-of-expression-level-of-the-genes")` 

`r ref("AA-dimension-plot-of-expression-level-of-the-genes")` 中，'TUBB2A' 具有差异分布趋势。

`r ref("AA-violing-plot-of-expression-level-of-the-genes")`
<!-- LEGEND_END -->

```{r}
lm.erythroblast <- asjob_limma(sr5n.aa, feature(fus.aa), cell_groups = "Erythroblast")
cp.corr <- cal_corp(
  lm.erythroblast, lm.aa_flux,
  tbl_genesEry$gene, character_lm.aa_flux_name,
  names = c("TWAS associated DEGs", "Metabolic Flux"),
  use.x = "gene", use.y = "name", gname = FALSE
)
cp.corr@params$res$sig.corp
```

```{r}
p.Ery <- focus(sr5n.aa, tbl_genesEry$gene)
p.Ery$p.dim

p.Ery_TUBB2A <- focus(sr5n.aa, "TUBB2A")
p.Ery_TUBB2A$p.vln
```

```{r eval = T, echo = F, results = "asis"}
#| Correlation-heatmap
autor(cp.corr@params$res$hp)
```


```{r eval = T, echo = F, results = "asis"}
#| Significant-correlation
autor(cp.corr@params$res$sig.corp)
```


```{r eval = T, echo = F, results = "asis"}
#| AA-dimension-plot-of-expression-level-of-the-genes
autor(p.Ery$p.dim)
```


```{r eval = T, echo = F, results = "asis"}
#| AA-violing-plot-of-expression-level-of-the-genes
autor(p.Ery_TUBB2A$p.vln)
```


```{r}
en.cor_from <- asjob_enrich(feature(sr5n.aa, "cfrom"), FALSE)
en.cor_from <- step1(en.cor_from)
rm(en.cor_from)
```

sr.b_cell <- mn.hsc@params$sr_sub
sr.b_cell <- step4(sr.b_cell, "")
sr.b_cell <- step5(sr.b_cell)
sr.b_cell <- step6(sr.b_cell, "bone.*marrow")

m <- feature(sr5n.aa)
names(m) <- .get_versus_cell(names(m))
n <- feature(sr5n.aa, "cfrom")
names(n) <- gs(make.names(names(n)), "[.]+", "_")

lapply(names(n), 
  function(name) {
    print(unlist(m[[name]]))
    n[[name]] %in% unlist(m[[name]])
  })


## Monocle3 拟时分析 (PDC)

`r snap(mn.pdc, 0:4)`

```{r}
mn.pdc <- do_monocle(sr5n.aa, "Plasmacytoid_dendritic_cell", group.by = "Cell_Sample")
mn.pdc <- step1(mn.pdc, "Cell_Sample", pre = T)
#' @meth {get_meth(mn.pdc)}
mn.pdc@plots$step1$p.prin
mn.pdc <- step2(mn.pdc, "Y_2")
mn.pdc@plots$step2$p.pseu
mn.pdc <- step3(mn.pdc, group.by = "seurat_clusters")
mn.pdc@plots$step3$gene_module_heatdata$graph_test.sig
mn.pdc@tables$step3$graph_test.sig
```

## Monocle3 拟时分析 (AA_ERY)

`r snap(mn.aa_ery, 0:4)`

`r ref("AA-ERY-principal-points")` 
`r ref("AA-ERY-pseudotime")` 
`r ref("AA-ERY-Graph-Test-Significant-genes")` 
`r ref("AA-Graph-Test-of-associated-genes")` 
`r ref("AA-ERY-Set1-genes-in-pseudotime")` 

`r ref("AA-ERY-Set1-genes-in-pseudotime")` 表明，
`TUBB2A` 是一种在 AA 中高表达的基因 (Erythroblast)。

```{r}
#' @meth {get_meth(mn.aa_ery)}
mn.aa_ery <- do_monocle(sr5n.aa, "Erythroblast", group.by = "Cell_Sample")
mn.aa_ery <- step1(mn.aa_ery, "Cell_Sample", pre = T)
mn.aa_ery@plots$step1$p.prin
mn.aa_ery <- step2(mn.aa_ery, c("Y_83", "Y_113"))
mn.aa_ery@plots$step2$p.pseu
mn.aa_ery <- step3(mn.aa_ery, group.by = "seurat_clusters")
mn.aa_ery@tables$step3$graph_test.sig

tbl_assGenes_GraphTest <- dplyr::filter(mn.aa_ery@tables$step3$graph_test.sig, gene_id %in% tbl_genesEry$gene)
tbl_assGenes_GraphTest <- setLegend(
  tbl_assGenes_GraphTest, "为 TWAS 风险相关、细胞群差异表达 (Erythroblast, AA vs Normal) 的 Graph Test 附表。"
)
tbl_assGenes_GraphTest <- .set_lab(tbl_assGenes_GraphTest, "AA", "Graph Test of associated genes")
tbl_assGenes_GraphTest

mn.aa_ery <- step4(
  mn.aa_ery, NULL, group.by = "Cell_Sample", genes = "TUBB2A"
)
mn.aa_ery@plots$step4$genes_in_pseudotime$pseudo1

```


```{r eval = T, echo = F, results = "asis"}
#| AA-ERY-principal-points
autor(mn.aa_ery@plots$step1$p.prin)
```


```{r eval = T, echo = F, results = "asis"}
#| AA-ERY-pseudotime
autor(mn.aa_ery@plots$step2$p.pseu)
```


```{r eval = T, echo = F, results = "asis"}
#| AA-ERY-Graph-Test-Significant-genes
autor(mn.aa_ery@tables$step3$graph_test.sig)
```


```{r eval = T, echo = F, results = "asis"}
#| AA-Graph-Test-of-associated-genes
autor(tbl_assGenes_GraphTest)
```



```{r eval = T, echo = F, results = "asis"}
#| AA-ERY-Set1-genes-in-pseudotime
autor(mn.aa_ery@plots$step4$genes_in_pseudotime$pseudo1)
```


## Monocle3 拟时分析 (PDC)

`r snap(mn.pdc, 0:4)`

```{r}
mn.pdc <- do_monocle(sr5n.aa, "Plasmacytoid_dendritic_cell", group.by = "Cell_Sample")
mn.pdc <- step1(mn.pdc, "Cell_Sample", pre = T)
#' @meth {get_meth(mn.pdc)}
mn.pdc@plots$step1$p.prin
mn.pdc <- step2(mn.pdc, "Y_2")
mn.pdc@plots$step2$p.pseu
mn.pdc <- step3(mn.pdc, group.by = "seurat_clusters")
mn.pdc@plots$step3$gene_module_heatdata$graph_test.sig
mn.pdc@tables$step3$graph_test.sig
```

## GEO 数据获取 (AA_SCRNA)

`r snap(geo.aa_scRNA, 0:2)`

```{r}
gds.aa <- job_gds("Aplastic anemia")
vis(gds.aa)
active(gds.aa)

geo.aa_scRNA <- job_geo("GSE181989")
geo.aa_scRNA <- step1(geo.aa_scRNA)
#' @meth {get_meth(geo.aa_scRNA)}
geo.aa_scRNA <- expect(geo.aa_scRNA, geo_cols())
geo.aa_scRNA$guess
geo.aa_scRNA@params$prods
geo.aa_scRNA <- step2(geo.aa_scRNA, rna = FALSE)

utils::untar(
  list.files(geo.aa_scRNA$dir, "RAW", full.names = TRUE), exdir = normalizePath(geo.aa_scRNA$dir)
)

lapply(c("AA1", "AA2", "Normal1", "Normal2"), 
  function(pat) {
    prepare_10x(geo.aa_scRNA$dir, pat)
  })
list.files(geo.aa_scRNA$dir, "barcodes", full.names = TRUE)
```


```{r eval = T, echo = F, results = "asis"}
#| AA-SCRNA-GSE181989
autor(geo.aa_scRNA@params$prods)
```


## Seurat 细胞亚群分析 (B_CELL)

`r snap(sr5n.b_cell, 0:7)`

```{r}
sr5n.b_cell <- asjob_seurat_sub(sr5n.aa, grpl(scsa_cell, "B_cell"))
#' @meth {get_meth(sr5n.b_cell)}
sr5n.b_cell <- step1(sr5n.b_cell)
sr5n.b_cell <- step2(sr5n.b_cell)
sr5n.b_cell <- step3(sr5n.b_cell, 1:15, 1.2)
sr5n.b_cell@plots$step3$p.umap
sr5n.b_cell <- step4(sr5n.b_cell, "")

set_remoteRun.bosai()
sr5n.b_cell <- set_remote(sr5n.b_cell)
sr5n.b_cell <- step5(sr5n.b_cell, 5)
sr5n.b_cell@tables$step5$all_markers

ref.markers.b_cell <- as_markers(
  list(
    "Mature_B" = c("IL3RA", "IL4R", "FCER2", "IL12A"),
    "Immature_B" = c("MME"),
    "Memory_B" = c("CD80", "CD86", "TNFRSF13B", "ATXN1", "CD27"),
    "Plasma_B" = c("IGHGP", "IGHG4", "IGHG1")
  )
)

sr5n.b_cell@step <- 5L
sr5n.b_cell <- step6(
  sr5n.b_cell, "", ref.markers.b_cell, filter.fc = .3, 
  scale = TRUE, reset = c("Unknown" = "Mature_B")
)
sr5n.b_cell@plots$step6$p.map_scsa
sr5n.b_cell@plots$step6$p.markers

sr5n.aa <- map(
  sr5n.aa, sr5n.b_cell, "scsa_cell", "scsa_cell"
)
sr5n.aa@object@meta.data$map_cell

sr5n.aa <- mutate(
  sr5n.aa, Cell_Sample = as_type_group(map_cell, group)
)
sr5n.aa@object@meta.data$Cell_Sample
```

## TUBB2A 等在其它细胞中的表达

`r ref("AA-violing-plot-of-expression-level-geneOthers")`
<!-- LEGEND_END -->

```{r}
sr5n.aa <- focus(sr5n.aa, fea.hsc, "Cell_Sample", name = "geneOthers")
wrap(sr5n.aa@params$focus_geneOthers$p.vln, 17, 14)
```



```{r eval = T, echo = F, results = "asis"}
#| AA-violing-plot-of-expression-level-geneOthers
autor(wrap(sr5n.aa@params$focus_geneOthers$p.vln, 17, 14))
```

## Monocle3 拟时分析 (NKT)

`r snap(mn.nkt, 0:4)`

```{r}
mn.nkt <- do_monocle(sr5n.aa, "NK_cytotoxic_T", group.by = "Cell_Sample")
mn.nkt <- step1(mn.nkt, "Cell_Sample", pre = T)
#' @meth {get_meth(mn.nkt)}
mn.nkt@plots$step1$p.prin
mn.nkt <- step2(mn.nkt, "Y_2")
mn.nkt@plots$step2$p.pseu
mn.nkt <- step3(mn.nkt, group.by = "seurat_clusters")
mn.nkt@plots$step3$gene_module_heatdata$graph_test.sig
mn.nkt@tables$step3$graph_test.sig
```

## Monocle3 拟时分析 (MC)

`r snap(mn.mc, 0:4)`

```{r}
mn.mc <- do_monocle(sr5n.aa, "Myeloid_cell", group.by = "Cell_Sample")
mn.mc <- step1(mn.mc, "Cell_Sample", pre = T)
#' @meth {get_meth(mn.mc)}
mn.mc@plots$step1$p.prin

mn.mc <- step2(mn.mc, "Y_2")
mn.mc@plots$step2$p.pseu
mn.mc <- step3(mn.mc, group.by = "seurat_clusters")
mn.mc@plots$step3$gene_module_heatdata$graph_test.sig
mn.mc@tables$step3$graph_test.sig
```
