---
---

```{r include = F, eval = F}
info <- items(start = td("20241114"), end = td("20241125"), finish = td("20241127"),
  id = "BSCL241113", client = "邓姝", inst = "浙江省中医院",
  type = "思路设计", title = "再生障碍性贫血",
  save = ".items_idea.rds"
)
show.ic(info)

order_publish.bosai("idea.Rmd", "idea_out.Rmd")
formatName.bosai("./idea_out.docx")
```

```{r include = F}
#| setup
if (!requireNamespace("utils.tool"))
  devtools::load_all("~/utils.tool/")
autor_preset()
## the package are available at <https://github.com/shaman-yellow/utils.tool>
## if you want to run codes of this Rmarkdown,
## please install the package `utils.tool` and other related packages (run
## install.R)
options(savedir = list(figs = "Figure+Table", tabs = "Figure+Table"), autor_asis = F)
```

```{r eval = T, echo = F, results = "asis"}
set_cover.bosai(info)
```

```{r eval = T, echo = F, results = "asis"}
set_index()
```

# 研究背景 {#abstract}

```{r}
dic(di("差异表达基因"),
  di("再生障碍性贫血")
)
# AA: Aplastic anemia 再生障碍性贫血

```

## 思路 {#introduction}

再生障碍性贫血 (Aplastic anemia，AA) 是指骨髓无法形成血液，这是多种病理生理机制对终末器官的影响)
`r cite_show("Aplastic_Anemia_Young_2018")`。
骨髓被脂肪取代的常见病理可能是化学或物理损伤（医源性；苯）；免疫破坏（主要是 T 细胞）；以及维持细胞完整性和免疫调节的重要基因的体质缺陷 (Constitutional Syndromes)。
体质性骨髓衰竭的患者中，大多数患者年龄在 18 岁以下，约 50% 在基因组筛查中出现突变。
 免疫性 AA (Immune aplastic anemia，IAA) 中，细胞毒性 T 细胞在功能和表型上处于激活态，通过 Fas/FasL 诱导细胞凋亡，并以寡克隆形式循环 `r cite_show("Aplastic_Anemia_Young_2018")`。
此外，免疫性 AA 会发生干细胞突变导致的免疫逃逸 (丢失了包含 HLA 等位基因的 6 号染色体区域的粒细胞) ，通过克隆扩增发挥替代造血的功能。
全基因组关联研究 (Genome-Wide Association Study，GWAS) 研究显示，HLA-DPB1 种系的 SNP 提高了重症 AA (SAA) 的风险 `r cite_show("Genome_wide_Ass_Savage_2020")`。

细胞代谢与 AA 的发展有所关联。最近的研究表明，SAA 患者的血浆代谢组和肠道微生物组成均异常 `r cite_show("Plasma_Metabolo_Shao_2021")`。此外，一项儿童的 scRNA-seq 数据分析表明，T淋巴细胞的代谢异常主要集中在糖酵解/糖异生上。此外，自然杀伤细胞的代谢异常集中在氧化磷酸化上，治疗免疫细胞的异常代谢途径可能有助于开发治疗 AA 的新策略 `r cite_show("Single_cell_RNA_Zhou_2023")`。

综上，结合 TWAS 以及 AA 的细胞代谢的分析策略将可能成为发现 AA 疾病机制或治疗的重要方法。通过 TWAS 发现源于遗传突变导致的基因表达改变，随后在 AA 的细胞代写上分析这种影响，从而发现基因突变对于 AA 患者细胞代谢的改变。


# 可行性 {#methods}

## 以 `"Aplastic anemia" AND "GWAS"` 搜索文献。

```{r eval = T, echo = F, results = "asis"}
autor("~/Pictures/Screenshots/Screenshot from 2024-11-25 17-31-27.png")
```

## 以 `"Aplastic anemia" AND "metabolic"` 搜索文献。

```{r eval = T, echo = F, results = "asis"}
autor("~/Pictures/Screenshots/Screenshot from 2024-11-25 17-37-00.png")
```

# 创新性 {#results}

## 以 `"Aplastic anemia" AND "TWAS"` 搜索文献。

```{r eval = T, echo = F, results = "asis"}
autor("~/Pictures/Screenshots/Screenshot from 2024-11-25 17-32-13.png")
```

## 以 `"Aplastic anemia" AND "TWAS" AND "metabolic"` 搜索文献。

```{r eval = T, echo = F, results = "asis"}
autor("~/Pictures/Screenshots/Screenshot from 2024-11-27 10-57-24.png")
```


# 参考文献和数据集 {#workflow}

## GWAS 数据

```{r}
ogwas.aa <- job_ogwas("Aplastic anemia")
ogwas.aa@object
```

```{r eval = T, echo = F, results = "asis"}
#| Traits-in-Open-GWAS
autor(ogwas.aa@object)
```

## scRNA-seq

- GSE279914

```{r}
geo.aa <- job_geo("GSE279914")
geo.aa <- step1(geo.aa)
geo.aa$guess
```

```{r eval = T, echo = F, results = "asis"}
#| AA-GSE279914-metadata
autor(geo.aa$guess)
```

## 单细胞数据预测代谢通量的方法

- scFEA 通过scRNA-seq 预测代谢通量 `r cite_show("AGraphNeuralAlgham2021")`
- scFEA 的应用实例 `r cite_show("SingleCellCorAgoro2023")`

以标准化熵筛选于样本中相对均衡分布的细胞 (Natural killer cell, Platelet, Mature endothelial cell, B cell, Myeloid cell, Neutrophil, Monocyte, Neural stem cell, Unknown) (cutoff: 0.5) 

(给定离散随机变量 $X$，其取值为 ${x_1, x_2,...,x_K}$，对应概率分布为 $P(X = x_i) = p_i$，则 **归一化香农熵** 定义为：$H_{\text{norm}}(X) = \frac{ -\sum_{i=1}^K p_i \log p_i }{ \log K }$，取值范围 $0 \leq H_{\text{norm}}(X) \leq 1$)。

去除未知细胞 (unknown)。

在选定的细胞中，分析两组 features (即，[_基因集_ (NAT10, LINC02193, DDX10P1, ...[n = 116], 来自于FUSION TWAS全转录组关联研究[Section: AA]) ]{.yellow}，与 [_代谢通量_ (Platelet_AA - Platelet_Normal, Myeloid_cell_AA ..., ...[n = 12], 来自于Limma 代谢通量差异分析[Section: AA_FLUX]) ]{.underline})。

对于基因集，在各组细胞中，以阈值穿透率去除低表达的基因 (例如，去除总体表达为 0 的基因) (阈值：0，穿透率 cutoff：0.3) (设某基因 $g$ 在细胞群体 $C$ 中的表达值集合为 ${e_c | c \in C}$，给定阈值 $\tau$，则 **阈值穿透率** 定义为：$\text{Penetration}(g, C, \tau) = \frac{ \sum_{c \in C} \mathbf{1}_{\{e_c > \tau\}} }{ |C| } \times 100\%$ ($\mathbf{1}_{{e_c > \tau}}$ 是指示函数，当 $e_c > \tau$ 时为 1，否则为 0))。

