---
title: 
bibliography: '`r system.file("extdata", "library.bib", package = "utils.tool")`'
csl: '`r system.file("extdata", "nature.csl", package = "utils.tool")`'
reference-section-title: "Reference"
link-citations: true
output:
  bookdown::pdf_document2:
    # pandoc_args: [
      # "--filter", "pandoc-fignos",
      # "--filter", "pandoc-tablenos"
    # ]
    keep_tex: true
    keep_md: true
    toc: false
    # toc_depth: 4
    latex_engine: xelatex
header-includes:
  \usepackage{caption}
  \captionsetup{font={footnotesize},width=6in}
  \renewcommand{\dblfloatpagefraction}{.9}
  \makeatletter
  \renewenvironment{figure}
  {\def\@captype{figure}}
  \makeatother
  \newenvironment{Shaded}{\begin{snugshade}}{\end{snugshade}}
  \definecolor{shadecolor}{RGB}{230,230,230}
  \usepackage{xeCJK}
  \usepackage{setspace}
  \setstretch{1.3} 
  \usepackage{tcolorbox}
  \setcounter{secnumdepth}{4}
  \setcounter{tocdepth}{4}
  \usepackage{wallpaper}
  \usepackage[absolute]{textpos}
  \tcbuselibrary{breakable}
  \renewenvironment{Shaded}
  {\begin{tcolorbox}[colback = gray!10, colframe = gray!40, width = 16cm,
    arc = 1mm, auto outer arc, title = {Input}]}
  {\end{tcolorbox}}
  \usepackage{titlesec}
  \titleformat{\paragraph}
  {\fontsize{10pt}{0pt}\bfseries} {\arabic{section}.\arabic{subsection}.\arabic{subsubsection}.\arabic{paragraph}} {1em} {} []

---


```{r include = F, eval = F}
deparse_mail()
info <- items(belong = odate(1), coef = cf(900))

order_publish()
idname <- order_packaging()
```

```{r include = F}
#| setup
if (!requireNamespace("utils.tool"))
  devtools::load_all("~/utils.tool/")
autor_preset()
## the package are available at <https://github.com/shaman-yellow/utils.tool>
## if you want to run codes of this Rmarkdown,
## please install the package `utils.tool` and other related packages (run
## install.R)
options(savedir = list(figs = "Figure+Table", tabs = "Figure+Table"))
```

```{r eval = T, echo = F, results = "asis"}
set_cover(info$title)
```

```{r eval = T, echo = F, results = "asis"}
set_index()
```

# 摘要 {#abstract}

需求：

- 质谱对复方内的五味药萆薢、土茯苓、泽泻、川牛膝和生米仁进行预测，得到复方药物的具体的有效药物成分XX1、XX2、XX3
- 分子对接检测XX1、XX2、XX3与FOXO信号的对接能量
- 通过GO功能富集分析和KEGG通路富集分析，对FOXO信号通路的下游靶点进行预测，进而得到所需的关于抑制炎症的下游靶点YY

结果：

- 以网络药理学的方式筛选成分：
    - 获取所有成分的靶点 (Tab. \@ref(tab:Targets-predicted-by-Super-Pred))
    - 获取炎症的靶点 (Fig. \@ref(fig:Overall-targets-number-of-datasets))
    - 炎症和疾病靶点交集 (Fig. \@ref(fig:Targets-intersect-with-targets-of-diseases))
    - 过滤，以转录因子 FOXO 可结合的靶点 (Tab. \@ref(tab:Transcription-Factor-binding-sites))
    - 将上述靶点富集分析，聚焦到 GO 显著结果：通路 `regulation of inflammatory response` (Fig. \@ref(fig:Ids-GO-enrichment))
    - 获取对应富集到该通路的靶点的基因, 以及靶向这些基因的成分
    - 对这些成分再次以 HOB 口服利用度过滤 (Fig. \@ref(fig:HOB-20-prediction))
    - 上述步骤之后的网络图见 Fig. \@ref(fig:FINAL-Network-pharmacology)
    - 最后获取含量 (峰面积) 前 5 的成分，见 \@ref(cpd)
- 分子对接结果见 Fig. \@ref(fig:Overall-combining-Affinity), Tab. \@ref(tab:Overall-combining-Affinity-rawData)
- 富集分析是以 FOXO 转录因子结合靶点的基础上富集的，可能的通路为 `regulation of inflammatory response`, 对应的靶点见 \@ref(en)

```{r}
dic(di("差异表达基因", "Differential Expressed Genes", "DEGs"))
```

# 前言 {#introduction}

# 材料和方法 {#methods}

## 材料

```{r eval = T, echo = F, results = "asis"}
auto_material()
```

## 方法

```{r eval = T, echo = F, results = "asis"}
auto_method(c("job_herb", "job_sirius", "job_xcms", "job_msconvert"))
```

# 分析结果 {#results}

# 结论 {#dis}

# 附：分析流程 {#workflow}

## 已被鉴定的成分

```{r eval = T, echo = F, results = "asis"}
#| Identified-compounds-records-in-table-CompoundDiscovery
autor(lstcd$table)
```

```{r}
lstcd <- read_from_compoundDiscovery("./order_material/活性成分附表-FT231221067-Y.xlsx")

oc <- job_ocr()
oc <- step1(oc)
res <- map(oc, scales$file)

lstcd <- try_get_area.compoundDiscovery(lstcd, res)
```

## 化合物信息

```{r}
table <- lstcd$table
db <- try_get_cids.name(table$en.name)
db <- dplyr::mutate(db,
  CID = dplyr::recode(Identifier,
    Maltopentaose = 13489094L,
    "Liguiritigenin-7-O-β-D-apiosyl-4'-O-β-D-glucoside" = 74819332L,
    "Oroxylin A-7-O-β-D-glucuronide" = 14655552L,
    "α-Linolenic acid" = 5280934L,
    "Ononin" = 442813L,
    "Calycosin-7-O-β-D-glucoside" = 137699082L,
    .default = CID
  )
)

pr <- job_pubchemr(nl(db$Identifier, db$CID, F))
pr <- step1(pr)
```

### 分类学

```{r eval = T, echo = F, results = "asis"}
#| Classification-hierarchy
autor(cfy@plots$step2$p.classes_freq)
```

```{r eval = T, echo = F, results = "asis"}
#| Compounds-classify
autor(cfy@plots$step2$p.isClassified)
```

```{r}
cfy <- job_classyfire(pr@object)
cfy <- step1(cfy)
cfy <- step2(cfy)
cfy@plots$step2$p.classes_freq
```

### 化合物靶点

```{r eval = T, echo = F, results = "asis"}
#| Targets-predicted-by-Super-Pred
autor(sp@tables$step1$targets)
```

```{r}
sp <- asjob_superpred(pr)
sp <- step1(sp, port = 7777)
sp@tables$step1$targets
```

## 网络药理学

### 靶点网络 (+化合物含量) 

```{r eval = T, echo = F, results = "asis"}
#| Network-pharmacology
autor(hb@params$p.pharmMap)
```

```{r}
hb <- do_herb(pr, sp, run_step3 = F)
hb <- step3(hb)
hb@tables$step2$compounds_targets

tmp <- dplyr::mutate(table, name = en.name, level = log2(peak_area))
hb <- map(hb, list(), levels = tmp, lab.level = "Log2(Peak area)")
hb@params$p.pharmMap
```

### 炎症

```{r eval = T, echo = F, results = "asis"}
#| Overall-targets-number-of-datasets
autor(gm@plots$step2$p.cols)
```

```{r}
gm <- job_gmix("inflammation", "inflammation")
gm <- step1(gm)
gm <- step2(gm, 1, 1, 5)
gm@plots$step2$p.cols
gm@params$lst.genes
```

### 靶点网络 (+化合物含量) + 炎症

```{r eval = T, echo = F, results = "asis"}
#| Network-pharmacology-with-disease
autor(hb@params$p.pharm2dis)
```

```{r eval = T, echo = F, results = "asis"}
#| Targets-intersect-with-targets-of-diseases
autor(hb@params$p.venn2dis)
```

```{r}
hb <- map(hb, gm@params$lst.genes, levels = tmp, lab.level = "Log2(Peak area)")
hb@params$p.pharm2dis
hb@params$p.venn2dis
```

### 相关靶点与转录因子 FOXO 相关

数据库`Transcription Factor Target Gene Database` 检索：

```{r eval = T, echo = F, results = "asis"}
#| Transcription-Factor-binding-sites
autor(tf@tables$step1$res)
```

```{r}
tf <- job_tfbs(hb@params$p.venn2dis$ins)
tf <- step1(tf, cl = 5)
tf@tables$step1$res
it <- dplyr::filter(tf@tables$step1$res, grpl(TF_symbol, "^FOXO[0-9]$"))

```

### 富集分析 {#en}

```{r eval = T, echo = F, results = "asis"}
#| Ids-KEGG-enrichment
autor(en@plots$step1$p.kegg$ids)
```

```{r eval = T, echo = F, results = "asis"}
#| Ids-GO-enrichment
autor(en@plots$step1$p.go$ids)
```

GO 中，`regulation of inflammatory response` 通路的基因：

```{r eval = T, echo = F, results = "asis"}
#| GO-inflammatory-response
autor(res_lich)
```

```{r}
en <- job_enrich(unique(it$target))
en <- step1(en)
en@plots$step1$p.kegg$ids
en@tables$step1$res.kegg$ids
en@plots$step1$p.go$ids
en@tables$step1$res.go$ids

res <- dplyr::filter(en@tables$step1$res.go$ids, ID == "GO:0050727")$geneName_list
res_lich <- new_lich(nl("GO", res))

hb <- map(hb, res, levels = tmp, lab.level = "Log2(Peak area)", name = "go")
hb@params$p.pharm2go
hb@params$p.venn2go

```

### 口服利用度筛选

```{r eval = T, echo = F, results = "asis"}
#| HOB-20-prediction
autor(ho@plots$step1$p.hob)
```

```{r}
ho <- asjob_hob(pr)
ho <- step1(ho)
ho@plots$step1$p.hob
ho@tables$step1$t.hob
```

### 最终筛选过的网络药理图

```{r eval = T, echo = F, results = "asis"}
#| FINAL-Network-pharmacology
autor(hb@params$p.pharm2go2hob)
```

```{r}
## tf (FOXO) >> ins
hb <- map(hb, res, levels = tmp, lab.level = "Log2(Peak area)", name = "go2hob",
  compounds = names(map(pr, ho)), edge_width = 1, less.label = F)
hb@params$p.pharm2go2hob
```

## 分子对接

### 对接的成分 {#cpd}

选择了含量排名前 5 的成分对接 (从 Fig. \@ref(fig:Network-pharmacology-with-disease))。

```{r eval = T, echo = F, results = "asis"}
#| top5-compounds
autor(cpd_lich)
```

```{r}
cpd_lich <- new_lich(list(Compounds = names(cpd)))
cpd_lich
```

### 对接结果

```{r eval = T, echo = F, results = "asis"}
#| Overall-combining-Affinity
autor(vn@plots$step5$p.res_vina)
```

```{r eval = T, echo = F, results = "asis"}
#| Overall-combining-Affinity-rawData
autor(vn@tables$step5$res_dock)
```

```{r}
hb@params$p.pharm2go2hob$spiral_order

cpd <- head(hb@params$p.pharm2go2hob$spiral_order, n = 5)
cpd <- pr@object[ names(pr@object) %in% cpd ]

vn <- job_vina(cpd, unique(it$TF_symbol))
vn <- step1(vn)
vn <- step2(vn)
vn$res.ligand
vn <- step3(vn)
vn@params$res.receptor
vn@params$targets_annotation
vn@params$dock_layout
vn <- step4(vn)
vn <- step5(vn)
vn@plots$step5$p.res_vina
vn@tables$step5$res_dock
```

