---
title: 
bibliography: '`r system.file("extdata", "library.bib", package = "utils.tool")`'
csl: '`r system.file("extdata", "nature.csl", package = "utils.tool")`'
reference-section-title: "Reference"
output:
  custom_docx_document2:
    reference_docx: '`r system.file("extdata", "bosai.docx", package = "utils.tool")`'
---


```{r include = F, eval = F}
info <- items(start = td("2025-02-27"), end = td("2025-03-05"), finish = td("2025-03-12"),
  id = "BSCL250222", client = "汪光亮", inst = "",
  type = "生信分析",
  title = "MYLK分子对接",
  save = ".items_analysis.rds"
)
show.ic(info)

order_publish.bosai("analysis.Rmd", "analysis_out.Rmd")
idname <- formatName.bosai("./analysis_out.docx")
order_packaging("./analysis_out.docx", idname = idname, external_file = NULL)
```

```{r include = F}
#| setup
if (!requireNamespace("utils.tool"))
  devtools::load_all("~/utils.tool/")
autor_preset()
## the package are available at <https://github.com/shaman-yellow/utils.tool>
## if you want to run codes of this Rmarkdown,
## please install the package `utils.tool` and other related packages (run
## install.R)
options(savedir = list(figs = "Figure+Table", tabs = "Figure+Table"))
```

```{r eval = T, echo = F, results = "asis"}
set_cover.bosai(info)
```

```{r eval = T, echo = F, results = "asis"}
set_index()
```

# 分析流程 {#abstract}

```{r}
dic(di("差异表达基因"),
  di("")
)

```

# 材料和方法 {#introduction}

```{r eval = T, echo = F, results = "asis"}
collate_details("meth")
```

# 分析结果 {#workflow}

## BindingDB 药物靶点数据获取 (MYLK)

`r snap(bdb.mylk, 0:2)`

`r ref("MYLK-bindingdb-annotation-data")`
<!-- LEGEND_END -->

```{r}
bdb.mylk <- job_bindingdb()
#' @meth {get_meth(bdb.mylk)}
bdb.mylk <- step1(bdb.mylk, symbol = "MYLK")
bdb.mylk <- step2(bdb.mylk)
bdb.mylk$annotation
```


```{r eval = T, echo = F, results = "asis"}
#| MYLK-bindingdb-annotation-data
autor(bdb.mylk$annotation)
```

## AutoDock vina 分子对接 (MYLK)

`r snap(vn.mylk, 0:7)`

`r ref("MYLK-Overall-combining-Affinity")`
`r ref("MYLK-All-combining-Affinity-data")`
`r ref("Docking-9809715-into-Q15746")`
`r ref("Docking-44225231-into-Q15746")`
`r ref("Docking-50898538-into-Q15746")`
`r ref("Docking-9809715-into-Q15746-detail")`
`r ref("Docking-44225231-into-Q15746-detail")`
`r ref("Docking-50898538-into-Q15746-detail")`
<!-- LEGEND_END -->

```{r}
vn.mylk <- asjob_vina(bdb.mylk)
#' @meth {get_meth(vn.mylk)}
vn.mylk <- step1(vn.mylk, FALSE)
vn.mylk <- step2(vn.mylk, FALSE)
vn.mylk <- step3(
  vn.mylk, forceAF = TRUE, select = select_pdb(
    "Q15746", "A", 1:922
  )
)
vn.mylk <- set_remote(vn.mylk, "~/vina_space")
set_remoteRun.bosai()
vn.mylk <- step4(vn.mylk, remoteTest = TRUE)
vn.mylk <- upload(vn.mylk)
vn.mylk <- pull(vn.mylk, TRUE)

vn.mylk <- step5(vn.mylk)
vn.mylk@plots$step5$p.res_vina
vn.mylk@tables$step5$res_dock
vn.mylk <- step6(vn.mylk)
vn.mylk@plots$step6$Top1_9809715_into_Q15746
vn.mylk@plots$step6$Top2_44225231_into_Q15746
vn.mylk@plots$step6$Top3_50898538_into_Q15746
vn.mylk <- step7(vn.mylk)
vn.mylk@plots$step7$Top1_9809715_into_Q15746
vn.mylk@plots$step7$Top2_44225231_into_Q15746
vn.mylk@plots$step7$Top3_50898538_into_Q15746
```


```{r eval = T, echo = F, results = "asis"}
#| MYLK-Overall-combining-Affinity
autor(vn.mylk@plots$step5$p.res_vina)
```


```{r eval = T, echo = F, results = "asis"}
#| MYLK-All-combining-Affinity-data
autor(vn.mylk@tables$step5$res_dock)
```


```{r eval = T, echo = F, results = "asis"}
#| Docking-9809715-into-Q15746
autor(vn.mylk@plots$step6$Top1_9809715_into_Q15746)
```


```{r eval = T, echo = F, results = "asis"}
#| Docking-44225231-into-Q15746
autor(vn.mylk@plots$step6$Top2_44225231_into_Q15746)
```


```{r eval = T, echo = F, results = "asis"}
#| Docking-50898538-into-Q15746
autor(vn.mylk@plots$step6$Top3_50898538_into_Q15746)
```


```{r eval = T, echo = F, results = "asis"}
#| Docking-9809715-into-Q15746-detail
autor(vn.mylk@plots$step7$Top1_9809715_into_Q15746)
```


```{r eval = T, echo = F, results = "asis"}
#| Docking-44225231-into-Q15746-detail
autor(vn.mylk@plots$step7$Top2_44225231_into_Q15746)
```


```{r eval = T, echo = F, results = "asis"}
#| Docking-50898538-into-Q15746-detail
autor(vn.mylk@plots$step7$Top3_50898538_into_Q15746)
```

## Classyfire 获取化合物分类信息 (MYLK)

`r snap(cf.mylk, 0:2)`

`r ref("MYLK-classification-hierarchy")`
`r ref("MYLK-classification-data")`
<!-- LEGEND_END -->

```{r}
cf.mylk <- asjob_classyfire(vn.mylk)
cf.mylk <- step1(cf.mylk)
#' @meth {get_meth(cf.mylk)}
cf.mylk <- step2(cf.mylk)
cf.mylk@plots$step2$p.classes_freq
cf.mylk@tables$step2$t.class
```



```{r eval = T, echo = F, results = "asis"}
#| MYLK-classification-hierarchy
autor(cf.mylk@plots$step2$p.classes_freq)
```


```{r eval = T, echo = F, results = "asis"}
#| MYLK-classification-data
autor(cf.mylk@tables$step2$t.class)
```

# 总结 {#conclusion}

通过 BindingDB 数据库预筛选一批与 MYLK 结合的化合物 (`r ref("MYLK-bindingdb-annotation-data")`)，
随后，将这些化合物与 MYLK 特定的位置  (1-922) 分子对接。
结果见`r ref("MYLK-Overall-combining-Affinity")` (Top 10) 与
`r ref("MYLK-All-combining-Affinity-data")`。


```{r}
extract_anno("./order_material/BSCL250222-汪光亮-生信分析-MYLK分子对接-2025.03.12-YRX批注.docx")
cdRun("pandoc ./order_material/comment_reply.md -o Reply_.docx")
```

