---
title: 
bibliography: '`r system.file("extdata", "library.bib", package = "utils.tool")`'
csl: '`r system.file("extdata", "nature.csl", package = "utils.tool")`'
reference-section-title: "Reference"
output:
  custom_docx_document2:
    reference_docx: '`r system.file("extdata", "bosai.docx", package = "utils.tool")`'
---


```{r include = F, eval = F}
info <- items(start = td("20241016"), end = td("20241115"), finish = td("20241129"),
  id = "BSCL240914", client = "邱美婷", inst = "",
  type = "生信分析",
  title = "预测甲基化调控因子",
  save = ".items_analysis.rds"
)
show.ic(info)

order_publish.bosai("analysis.Rmd", "analysis_out.Rmd")
idname <- formatName.bosai("./analysis_out.docx")
order_packaging("./analysis_out.docx", idname = idname, external_file = NULL)
```

```{r include = F}
#| setup
if (!requireNamespace("utils.tool"))
  devtools::load_all("~/utils.tool/")
autor_preset()
## the package are available at <https://github.com/shaman-yellow/utils.tool>
## if you want to run codes of this Rmarkdown,
## please install the package `utils.tool` and other related packages (run
## install.R)
options(savedir = list(figs = "Figure+Table", tabs = "Figure+Table"))
```

```{r eval = T, echo = F, results = "asis"}
set_cover.bosai(info)
```

```{r eval = T, echo = F, results = "asis"}
set_index()
```

# 分析流程 {#abstract}

## 需求

通过软件预测甲基化调控因子（如METTL14）的靶基因，并通过数据库筛选于PCOS患者中表达水平具有显著差异性的基因，合并交集，并对该交集中的基因进行功能富集和KEGG通路富集分析，筛选PCOS患者中可能的METTL14甲基化调控基因及其相关通路；

## 实际流程

从 EpiFactors 获取表观遗传调控因子，筛出甲基化相关调控因子  (A 集合) 。
获取 PCOS GEO 数据，差异分析得到 DEGs，与 m6A-Atlas 数据库比对，发现可能存在甲基化修饰位点的基因 B 集合。
在 PCOS 中筛选出差异表达的甲基化调控因子 (C集合) ，与 B 集合关联分析，随后富集分析。

```{r}
dic(di("差异表达基因"),
  di("")
)

```

# 材料和方法 {#introduction}

```{r eval = T, echo = F, results = "asis"}
collate_details("meth")
```

# 分析结果 {#workflow}

## EpiFactors 表观遗传调控因子数据获取 (METHY)

从所有 表观调控因子 `r ref("Distribution-all-protein-of-epigenetic-regulators")` 
中筛选出甲基化修饰调控因子，见 `r ref("METHY-regulators")` 

```{r}
#' @meth {get_meth(epi.methy)}
epi.methy <- job_epifactor()
epi.methy <- step1(epi.methy)
epi.methy@tables$step1$protein
geneTable.methy <- dplyr::filter(epi.methy@tables$step1$protein, grpl(Modification, "methy", T))
geneTable.methy
p.distri <- new_pie(geneTable.methy$Modification)
wrap(p.distri, 11, 9)
```


```{r eval = T, echo = F, results = "asis"}
#| Distribution-all-protein-of-epigenetic-regulators
autor(wrap(p.distri, 11, 9))
```

```{r eval = T, echo = F, results = "asis"}
#| METHY-regulators
autor(geneTable.methy)
```

## GEO 数据获取 (PCOS)

获取 GEO PCOS 数据，用于筛选差异表达基因。

```{r}
#' @meth {get_meth(geo.pcos)}
geo.pcos <- job_geo("GSE277906")
geo.pcos <- step1(geo.pcos)
geo.pcos <- step2(geo.pcos, "counts")
geo.pcos$prods
raw <- ftibble(list.files(geo.pcos$dir, full.names = T))
counts <- dplyr::select(raw, id, dplyr::starts_with("Control"), dplyr::starts_with("PCOS"))
metadata <- group_strings(colnames(counts)[-1], c("control" = "Control", "pcos" = "PCOS"), "sample")
genes <- dplyr::select(raw, id, !dplyr::all_of(metadata$sample))
genes
```


```{r eval = T, echo = F, results = "asis"}
#| PCOS-GSE277906
autor(geo.pcos$prods)
```

## Limma 差异分析 (PCOS)

差异分析，得到 DEGs 见 `r ref("PCOS-pcos-vs-control")` 

```{r}
#' @meth {get_meth(lm.pcos)}
lm.pcos <- job_limma(new_dge(metadata, counts, genes))
#' @meth 对 GSE277906 的 mRNA 数据 (protein_coding) 差异分析
lm.pcos <- filter(lm.pcos, coding_type == "protein_coding")
lm.pcos <- step1(lm.pcos, norm_vis = T)
lm.pcos <- step2(lm.pcos, pcos - control, label = "id", use = "P")

wrap(lm.pcos@plots$step1$p.filter, 13, 5.5)
wrap(lm.pcos@plots$step1$p.norm, 6, 10)
lm.pcos@plots$step2$p.volcano$`pcos - control`
lm.pcos@tables$step2$tops$`pcos - control`
```


```{r eval = T, echo = F, results = "asis"}
#| PCOS-Filter-low-counts
autor(wrap(lm.pcos@plots$step1$p.filter, 13, 5.5))
```


```{r eval = T, echo = F, results = "asis"}
#| PCOS-Normalization
autor(wrap(lm.pcos@plots$step1$p.norm, 6, 10))
```


```{r eval = T, echo = F, results = "asis"}
#| PCOS-pcos-vs-control
autor(lm.pcos@plots$step2$p.volcano$`pcos - control`)
```


```{r eval = T, echo = F, results = "asis"}
#| PCOS-data-pcos-vs-control
autor(lm.pcos@tables$step2$tops$`pcos - control`)
```

## 差异表达的 Methylation Factors

将差异表达基因与  `r ref("METHY-regulators")` 中的因子取交集，
见 `r ref("Intersection-of-Methy-factor-with-DEGs")` 。

```{r}
p.degMethyInter <- new_venn(Methy_factor = geneTable.methy$HGNC_symbol, DEGs = genesTops)
p.degMethyInter
geneTable.degMethy <- dplyr::filter(geneTable.methy, HGNC_symbol %in% genesTops)
geneTable.degMethy
```


```{r eval = T, echo = F, results = "asis"}
#| Intersection-of-Methy-factor-with-DEGs
autor(p.degMethyInter)
```

```{r eval = T, echo = F, results = "asis"}
#| Intersection-METHY-epigenetic-regulators
autor(geneTable.degMethy)
```

## m6A-Atlas m6A 数据获取 (METHY)

```{r}
genesTops <- lm.pcos@tables$step2$tops$`pcos - control`$id
genesTops
#' @meth {get_meth(m6a.methy)}
m6a.methy <- job_m6a()
m6a.methy <- step1(m6a.methy, genesTops)
m6a.methy@tables$step1$t.data
p.distriDEGsSites <- new_pie(unlist(lapply(m6a.methy@tables$step1$t.data, function(x) x$.id)))
p.distriDEGsSites
genesPosMethySite <- unique(unlist(lapply(m6a.methy@tables$step1$t.data, function(x) x$.id)))
table(genesPosMethySite %in% genesTops)
```

据检索，所有的 DEGs  (`r ref("PCOS-pcos-vs-control")`) 都存在甲基化修饰位点。
因此，所有 DEGs 都可能发生甲基化修饰 (`r ref("METHY-m6A-Atlas-search-results-distribution")` )

```{r eval = T, echo = F, results = "asis"}
#| METHY-m6A-Atlas-search-results
autor(m6a.methy@tables$step1$t.data)
```

```{r eval = T, echo = F, results = "asis"}
#| METHY-m6A-Atlas-search-results-distribution
autor(wrap(p.distriDEGsSites, 12, 12))
```

## Methylation Factors 与 DEGs 关联分析

为了寻找 `r ref("Intersection-of-Methy-factor-with-DEGs")`  中发现的差异表达的 Methylation Factors 
可能调控的 DEGs 修饰，将两个数据集作关联分析，结果见 `r ref("All-correlation-results")` 。
以 pvalue &lt; 0.05 为条件筛选，见 `r ref("correlation-results-05")` ，
`r ref("Significant-correlation")` 。
其中，pvalue &lt; 0.001 的见`r ref("correlation-results-001")`。


```{r}
corpAll <- cal_corp(lm.pcos, NULL, geneTable.degMethy$HGNC_symbol, genesTops, mode = "linear", use = "id")
corpAll
corp05 <- dplyr::filter(corpAll, pvalue < .05, From != To)
corp05
corp001 <- dplyr::filter(corpAll, pvalue < .001, From != To)
corp001
p.corMethy05 <- vis(.corp(corp05))
p.corMethy05
p.corMethy001 <- vis(.corp(corp001))
p.corMethy001
```

```{r eval = T, echo = F, results = "asis"}
#| All-correlation-results
autor(corpAll)
```


```{r eval = T, echo = F, results = "asis"}
#| Significant-correlation
autor(p.corMethy05)
```


```{r eval = T, echo = F, results = "asis"}
#| correlation-results-05
autor(corp05)
```


```{r eval = T, echo = F, results = "asis"}
#| correlation-results-001
autor(p.corMethy001)
```

## 富集分析 (SIGCOR_05)

将  `r ref("correlation-results-05")` 中的基因富集分析 (包含 `r corp05$From[1]`)，

KEGG，GO 结果见 `r ref("SIGCOR-05-KEGG-enrichment")`， `r ref("SIGCOR-05-GO-enrichment")` 。
`r ref("SIGCOR-05-hsa04024-visualization")` 为 KEGG 中最为显著的 cAMP 通路，可能与 PCOS 中甲基化调控相关。
富集分析的数据表格见 `r ref("SIGCOR-05-KEGG-enrichment-data")`， `r ref("SIGCOR-05-GO-enrichment-data")` 。

```{r}
#' @meth {get_meth(en.SigCor_05)}
en.SigCor_05 <- job_enrich(c(corp05$To, corp05$From[1]))
en.SigCor_05 <- step1(en.SigCor_05)
en.SigCor_05@plots$step1$p.kegg$ids
en.SigCor_05@plots$step1$p.go$ids
en.SigCor_05@tables$step1$res.kegg$ids
en.SigCor_05@tables$step1$res.go$ids
en.SigCor_05@step <- 1L
en.SigCor_05 <- step2(en.SigCor_05, "hsa04024",
  gene.level = dplyr::select(lm.pcos@tables$step2$tops$`pcos - control`, id, logFC))
en.SigCor_05@plots$step2$p.pathviews$hsa04024
```


```{r eval = T, echo = F, results = "asis"}
#| SIGCOR-05-KEGG-enrichment
autor(en.SigCor_05@plots$step1$p.kegg$ids)
```


```{r eval = T, echo = F, results = "asis"}
#| SIGCOR-05-GO-enrichment
autor(en.SigCor_05@plots$step1$p.go$ids)
```


```{r eval = T, echo = F, results = "asis"}
#| SIGCOR-05-hsa04024-visualization
autor(en.SigCor_05@plots$step2$p.pathviews$hsa04024)
```


```{r eval = T, echo = F, results = "asis"}
#| SIGCOR-05-KEGG-enrichment-data
autor(en.SigCor_05@tables$step1$res.kegg$ids)
```


```{r eval = T, echo = F, results = "asis"}
#| SIGCOR-05-GO-enrichment-data
autor(en.SigCor_05@tables$step1$res.go$ids)
```

# 总结 {#conclusion}

筛选的甲基化调控因子为 PRDM6，可能调控的基因见 `r ref("correlation-results-05")` ，
富集分析结果中，cAMP 通路最为显著，`r ref("SIGCOR-05-hsa04024-visualization")` 。

