---
title: 
bibliography: '`r system.file("extdata", "library.bib", package = "utils.tool")`'
csl: '`r system.file("extdata", "nature.csl", package = "utils.tool")`'
reference-section-title: "Reference"
output:
  custom_docx_document2:
    reference_docx: '`r system.file("extdata", "bosai.docx", package = "utils.tool")`'
---


```{r include = F, eval = F}
info <- items(start = td("2025-02-14"), end = td("2025-03-14"), finish = td("2025-03-13"),
  id = "BSLL250203", client = "王东敏", inst = "",
  type = "生信分析",
  title = "网药分析-单味药血竭",
  save = ".items_analysis_single.rds"
)
show.ic(info)

order_publish.bosai("analysis_single.Rmd", "analysis_single_out.Rmd")
idname <- formatName.bosai("./analysis_single_out.docx")
order_packaging("./analysis_single_out.docx", idname = idname, external_file = NULL)
```

```{r include = F}
#| setup
if (!requireNamespace("utils.tool"))
  devtools::load_all("~/utils.tool/")
autor_preset()
## the package are available at <https://github.com/shaman-yellow/utils.tool>
## if you want to run codes of this Rmarkdown,
## please install the package `utils.tool` and other related packages (run
## install.R)
options(savedir = list(figs = "Figure+Table_single", tabs = "Figure+Table_single"))
```

```{r eval = T, echo = F, results = "asis"}
set_cover.bosai(info)
```

```{r eval = T, echo = F, results = "asis"}
set_index()
```

# 分析流程 {#abstract}

```{r}
#| route
route <- as_network(
  list(
    "血竭:数据库BATMAN:所有成分:20%口服利用度预测:20%HOB_成分:已知靶点, 预测靶点:所有靶点",
    "压力性损伤:DB_GeneCards:疾病相关基因",
    "疾病相关基因, 所有靶点:疾病靶点:中药-成分-靶点网络:PPI网络分析:Hub_Genes:富集分析:GO, KEGG",
    "Hub_Genes:批量分子对接:对接分数, TOP对接可视化:成分-靶点",
    "Ion_channels, 中药-成分-靶点网络:交集基因"
    ), "sugiyama"
)
p.route <- flowChart(route, 1.1, 1)
```

```{r eval = T, echo = F, results = "asis"}
#| Route
autor(p.route)
```


```{r}
dic(di("差异表达基因"),
  di("")
)

```

# 材料和方法 {#introduction}

```{r eval = T, echo = F, results = "asis"}
collate_details("meth")
```

# 分析结果 {#workflow}

## GeneCards 基因获取 (PU)

`r snap(gn.pu, 0:1)`

`r ref("PU-disease-related-targets-from-GeneCards")`
<!-- LEGEND_END -->

```{r}
gn.pu <- job_genecard('"pressure ulcer" OR "pressure injury"')
#' @meth {get_meth(gn.pu)}
gn.pu <- step1(gn.pu, 0, restrict = FALSE)
gn.pu@tables$step1$t.genecards
```


```{r eval = T, echo = F, results = "asis"}
#| PU-disease-related-targets-from-GeneCards
autor(gn.pu@tables$step1$t.genecards)
```

## GtoPdb 药理学靶点及实验配体数据 (IC)

`r snap(gt.ic, 0:1)`

`r ref("IC-distribution-of-ion-channels")`
`r ref("GtoPdb-family-of-ion-channels")`
<!-- LEGEND_END -->

```{r}
gt.ic <- job_gtopdb()
#' @meth {get_meth(gt.ic)}
gt.ic <- step1(gt.ic)
gt.ic@plots$step1$p.distribution_of_ion_channels
gt.ic@params$db
feature(gt.ic)
```


```{r eval = T, echo = F, results = "asis"}
#| IC-distribution-of-ion-channels
autor(gt.ic@plots$step1$p.distribution_of_ion_channels)
```


```{r eval = T, echo = F, results = "asis"}
#| GtoPdb-family-of-ion-channels
autor(gt.ic@params$db)
```




## 血竭

### BATMAN 网络药理学 (SINGLE)

`r snap(bt.single, 0:3)`

`r ref("Herbs-compounds-and-targets")`
<!-- LEGEND_END -->

```{r}
bt.single <- job_batman("血竭")
#' @meth {get_meth(bt.single)}
bt.single <- step1(bt.single)
bt.single <- step2(bt.single)
bt.single <- step3(bt.single)
bt.single@params$easyRead
```


```{r eval = T, echo = F, results = "asis"}
#| Herbs-compounds-and-targets
autor(bt.single@params$easyRead)
```

### Network 中药-成分-疾病-靶点网络 (SINGLE)

`r snap(bt.single, "m")`

`r ref("SINGLE-Targets-intersect-with-related-targets-dis")`
`r ref("SINGLE-network-pharmacology-with-filtered-type-dis")`
`r ref("SINGLE-network-pharmacology-with-filtered-type-original-data-dis")`
<!-- LEGEND_END -->

```{r}
bt.single <- map(bt.single, feature(gn.pu), less.label = FALSE, edge_width = 1)
bt.single@params$p.venn2dis
bt.single@params$p.pharm2
bt.single@params$t.pharm2
```


```{r eval = T, echo = F, results = "asis"}
#| SINGLE-Targets-intersect-with-related-targets-dis
autor(bt.single@params$p.venn2dis)
```


```{r eval = T, echo = F, results = "asis"}
#| SINGLE-network-pharmacology-with-filtered-type-dis
autor(bt.single@params$p.pharm2)
```


```{r eval = T, echo = F, results = "asis"}
#| SINGLE-network-pharmacology-with-filtered-type-original-data-dis
autor(bt.single@params$t.pharm2)
```

### STRINGdb PPI 分析 (SINGLE)

`r snap(sdb.single, 0:1)`

`r ref("SINGLE-raw-PPI-network")`
`r ref("SINGLE-Top30-MCC-score")`
`r ref("SINGLE-graph-MCC-layout-data")`
<!-- LEGEND_END -->

```{r}
sdb.single <- asjob_stringdb(feature(bt.single))
#' @meth {get_meth(sdb.single)}
sdb.single <- step1(sdb.single, MCC = TRUE)
sdb.single@plots$step1$p.ppi
sdb.single@plots$step1$p.mcc
sdb.single@params$graph_mcc
```


```{r eval = T, echo = F, results = "asis"}
#| SINGLE-raw-PPI-network
autor(sdb.single@plots$step1$p.ppi)
```


```{r eval = T, echo = F, results = "asis"}
#| SINGLE-Top30-MCC-score
autor(sdb.single@plots$step1$p.mcc)
```


```{r eval = T, echo = F, results = "asis"}
#| SINGLE-graph-MCC-layout-data
autor(sdb.single@params$graph_mcc)
```

### ClusterProfiler 富集分析 (SINGLE)

`r snap(en.single, 0:2)`

`r ref("SINGLE-KEGG-enrichment")`
`r ref("SINGLE-GO-enrichment")`
`r ref("SINGLE-KEGG-enrichment-data")`
`r ref("SINGLE-GO-enrichment-data")`
<!-- LEGEND_END -->

```{r}
en.single <- asjob_enrich(feature(sdb.single))
#' @meth {get_meth(en.single)}
en.single <- step1(en.single)
en.single@plots$step1$p.kegg$ids
en.single@plots$step1$p.go$ids
en.single@tables$step1$res.kegg$ids
en.single@tables$step1$res.go$ids
```


```{r eval = T, echo = F, results = "asis"}
#| SINGLE-KEGG-enrichment
autor(en.single@plots$step1$p.kegg$ids)
```


```{r eval = T, echo = F, results = "asis"}
#| SINGLE-GO-enrichment
autor(en.single@plots$step1$p.go$ids)
```


```{r eval = T, echo = F, results = "asis"}
#| SINGLE-KEGG-enrichment-data
autor(en.single@tables$step1$res.kegg$ids)
```


```{r eval = T, echo = F, results = "asis"}
#| SINGLE-GO-enrichment-data
autor(en.single@tables$step1$res.go$ids)
```

### 汇总: Compounds_disease_targets + Ion_channels (SINGLE)

`r snap(venn.single, 0:1)`

`r ref("SINGLE-Intersection-of-Compounds-disease-targets-with-Ion-channels")`
<!-- LEGEND_END -->

```{r}
venn.single <- job_venn(
  Compounds_disease_targets = feature(bt.single),
  Ion_channels = feature(gt.ic)
)
#' @meth {get_meth(venn.single)}
venn.single <- step1(venn.single)
venn.single@plots$step1$p.venn

dplyr::filter(gt.ic$db, HGNC_symbol %in% feature(venn.single))
```


```{r eval = T, echo = F, results = "asis"}
#| SINGLE-Intersection-of-Compounds-disease-targets-with-Ion-channels
autor(venn.single@plots$step1$p.venn)
```

### AutoDock vina 分子对接 (SINGLE)

`r snap(vn.single, 0:7)`

`r ref("SINGLE-Overall-combining-Affinity")`
`r ref("SINGLE-All-combining-Affinity-data")`
`r ref("Docking-25201251-into-P31025")`
`r ref("Docking-10116-into-P02787")`
`r ref("Docking-442048-into-P02787")`
`r ref("Docking-25201251-into-P31025-detail")`
`r ref("Docking-10116-into-P02787-detail")`
`r ref("Docking-442048-into-P02787-detail")`
<!-- LEGEND_END -->

```{r}
vn.single <- asjob_vina(bt.single, feature(sdb.single))
#' @meth {get_meth(vn.single)}
vn.single <- step1(vn.single)
vn.single <- step2(vn.single)
vn.single <- step3(vn.single, forceAF = TRUE)
set_remoteRun.bosai()
vn.single <- set_remote(vn.single)
vn.single <- step4(vn.single)
vn.single <- upload(vn.single)
vn.single <- pull(vn.single)
vn.single <- step5(vn.single)
vn.single@plots$step5$p.res_vina
vn.single@tables$step5$res_dock
vn.single <- step6(vn.single)
vn.single@plots$step6$Top1_25201251_into_P31025
vn.single@plots$step6$Top2_10116_into_P02787
vn.single@plots$step6$Top3_442048_into_P02787
vn.single <- step7(vn.single)
vn.single@plots$step7$Top1_25201251_into_P31025
vn.single@plots$step7$Top2_10116_into_P02787
vn.single@plots$step7$Top3_442048_into_P02787
```


```{r eval = T, echo = F, results = "asis"}
#| SINGLE-Overall-combining-Affinity
autor(vn.single@plots$step5$p.res_vina)
```


```{r eval = T, echo = F, results = "asis"}
#| SINGLE-All-combining-Affinity-data
autor(vn.single@tables$step5$res_dock)
```


```{r eval = T, echo = F, results = "asis"}
#| Docking-25201251-into-P31025
autor(vn.single@plots$step6$Top1_25201251_into_P31025)
```


```{r eval = T, echo = F, results = "asis"}
#| Docking-10116-into-P02787
autor(vn.single@plots$step6$Top2_10116_into_P02787)
```


```{r eval = T, echo = F, results = "asis"}
#| Docking-442048-into-P02787
autor(vn.single@plots$step6$Top3_442048_into_P02787)
```


```{r eval = T, echo = F, results = "asis"}
#| Docking-25201251-into-P31025-detail
autor(vn.single@plots$step7$Top1_25201251_into_P31025)
```


```{r eval = T, echo = F, results = "asis"}
#| Docking-10116-into-P02787-detail
autor(vn.single@plots$step7$Top2_10116_into_P02787)
```


```{r eval = T, echo = F, results = "asis"}
#| Docking-442048-into-P02787-detail
autor(vn.single@plots$step7$Top3_442048_into_P02787)
```

# 总结 {#conclusion}

血竭的成分疾病靶点见`r ref("SINGLE-network-pharmacology-with-filtered-type-dis")` 
未筛选到离子通道蛋白 (`r ref("SINGLE-Intersection-of-Compounds-disease-targets-with-Ion-channels")`) 。
对 Hub Genes (实际上是所有靶点，因为只有 14 个) 批量分子对接，见
`r ref("SINGLE-Overall-combining-Affinity")`，
`r ref("SINGLE-All-combining-Affinity-data")`。

Top 3 的对接可视化见
`r ref("Docking-25201251-into-P31025-detail")` 
`r ref("Docking-442048-into-P02787-detail")`
`r ref("Docking-10116-into-P02787-detail")`



