---
title: 
bibliography: '`r system.file("extdata", "library.bib", package = "utils.tool")`'
csl: '`r system.file("extdata", "nature.csl", package = "utils.tool")`'
reference-section-title: "Reference"
output:
  custom_docx_document2:
    reference_docx: '`r system.file("extdata", "bosai.docx", package = "utils.tool")`'
---


```{r include = F, eval = F}
info <- items(start = td("2025-02-14"), end = td("2025-03-14"), finish = td("2025-03-13"),
  id = "BSLL250203", client = "王东敏", inst = "",
  type = "生信分析",
  title = "网药分析-复方",
  save = ".items_analysis.rds"
)
show.ic(info)

order_publish.bosai("analysis.Rmd", "analysis_out.Rmd")
idname <- formatName.bosai("./analysis_out.docx")
order_packaging("./analysis_out.docx", idname = idname, external_file = NULL)
```

```{r include = F}
#| setup
if (!requireNamespace("utils.tool"))
  devtools::load_all("~/utils.tool/")
autor_preset()
## the package are available at <https://github.com/shaman-yellow/utils.tool>
## if you want to run codes of this Rmarkdown,
## please install the package `utils.tool` and other related packages (run
## install.R)
options(savedir = list(figs = "Figure+Table", tabs = "Figure+Table"))
```

```{r eval = T, echo = F, results = "asis"}
set_cover.bosai(info)
```

```{r eval = T, echo = F, results = "asis"}
set_index()
```

# 分析流程 {#abstract}

```{r}
#| route
route <- as_network(
  list(
    "中药复方:数据库BATMAN:所有成分:20%口服利用度预测:20%HOB_成分:已知靶点, 预测靶点:所有靶点",
    "压力性损伤:DB_GeneCards:疾病相关基因",
    "疾病相关基因, 所有靶点:疾病靶点:中药-成分-靶点网络:PPI网络分析:Hub_Genes:富集分析:GO, KEGG",
    "Ion_channels, 中药-成分-靶点网络:交集基因:批量分子对接:对接分数, TOP对接可视化:成分-靶点"
    ), "sugiyama"
)
p.route <- flowChart(route, 1.1, 1)
p.route
```

```{r eval = T, echo = F, results = "asis"}
#| Route
autor(p.route)
```

```{r}
dic(di("差异表达基因"),
  di("中药复方"),
  di("压力性损伤"),
  di("压力性溃疡")
)
# DEG: Differentially expressed genes 差异表达基因
# CPOTCM: Compound prescription of traditional Chinese medicine 中药复方
# PI: Pressure injury 压力性损伤
# PU: Pressure ulcer 压力性溃疡

```

# 材料和方法 {#introduction}

```{r eval = T, echo = F, results = "asis"}
collate_details("meth")
```

# 分析结果 {#workflow}

## GeneCards 基因获取 (PU)

`r snap(gn.pu, 0:1)`

`r ref("PU-disease-related-targets-from-GeneCards")`
<!-- LEGEND_END -->

```{r}
gn.pu <- job_genecard('"pressure ulcer" OR "pressure injury"')
#' @meth {get_meth(gn.pu)}
gn.pu <- step1(gn.pu, 0, restrict = FALSE)
gn.pu@tables$step1$t.genecards
```


```{r eval = T, echo = F, results = "asis"}
#| PU-disease-related-targets-from-GeneCards
autor(gn.pu@tables$step1$t.genecards)
```

## GtoPdb 药理学靶点及实验配体数据 (IC)

`r snap(gt.ic, 0:1)`

`r ref("IC-distribution-of-ion-channels")`
`r ref("GtoPdb-family-of-ion-channels")`
<!-- LEGEND_END -->

```{r}
gt.ic <- job_gtopdb()
#' @meth {get_meth(gt.ic)}
gt.ic <- step1(gt.ic)
gt.ic@plots$step1$p.distribution_of_ion_channels
gt.ic@params$db
feature(gt.ic)
```


```{r eval = T, echo = F, results = "asis"}
#| IC-distribution-of-ion-channels
autor(gt.ic@plots$step1$p.distribution_of_ion_channels)
```


```{r eval = T, echo = F, results = "asis"}
#| GtoPdb-family-of-ion-channels
autor(gt.ic@params$db)
```

## 复方

### BATMAN 网络药理学 (COMPLEX)

`r snap(bt.complex, 0:3)`

`r ref("Intersection-of-herbs-compounds")`
`r ref("Intersection-of-herbs-all-targets")`
`r ref("Herbs-compounds-and-targets")`
<!-- LEGEND_END -->

```{r}
herbs.complex <- c("乳香", "没药", "血竭", "儿茶", "红花", "三七", "冰片")
bt.complex <- job_batman(herbs.complex)
#' @meth {get_meth(bt.complex)}
bt.complex <- step1(bt.complex)
bt.complex <- step2(bt.complex)
bt.complex <- step3(bt.complex)
bt.complex@plots$step3$p.herbs_compounds
bt.complex@plots$step3$p.herbs_targets
bt.complex@params$easyRead
```


```{r eval = T, echo = F, results = "asis"}
#| Intersection-of-herbs-compounds
autor(bt.complex@plots$step3$p.herbs_compounds)
```


```{r eval = T, echo = F, results = "asis"}
#| Intersection-of-herbs-all-targets
autor(bt.complex@plots$step3$p.herbs_targets)
```


```{r eval = T, echo = F, results = "asis"}
#| Herbs-compounds-and-targets
autor(bt.complex@params$easyRead)
```

### Network 中药-成分-疾病-靶点网络 (COMPLEX)

`r snap(bt.complex, 0:3)`

`r ref("COMPLEX-Targets-intersect-with-related-targets-dis")`
`r ref("COMPLEX-network-pharmacology-with-filtered-type-dis")`
`r ref("COMPLEX-network-pharmacology-with-filtered-type-original-data-dis")`
<!-- LEGEND_END -->

```{r}
bt.complex <- map(bt.complex, feature(gn.pu), less.label = TRUE)
bt.complex@params$p.venn2dis
wrap(bt.complex@params$p.pharm2dis, 13, 10)
bt.complex@params$t.pharm2dis
```


```{r eval = T, echo = F, results = "asis"}
#| COMPLEX-Targets-intersect-with-related-targets-dis
autor(bt.complex@params$p.venn2dis)
```


```{r eval = T, echo = F, results = "asis"}
#| COMPLEX-network-pharmacology-with-filtered-type-dis
autor(wrap(bt.complex@params$p.pharm2dis, 13, 10))
```


```{r eval = T, echo = F, results = "asis"}
#| COMPLEX-network-pharmacology-with-filtered-type-original-data-dis
autor(bt.complex@params$t.pharm2dis)
```

### STRINGdb PPI 分析 (COMPLEX)

`r snap(sdb.complex, 0:1)`

`r ref("COMPLEX-raw-PPI-network")`
`r ref("COMPLEX-Top30-MCC-score")`
`r ref("COMPLEX-graph-MCC-layout-data")`
<!-- LEGEND_END -->

```{r}
sdb.complex <- asjob_stringdb(feature(bt.complex))
#' @meth {get_meth(sdb.complex)}
sdb.complex <- step1(sdb.complex, 30, MCC = TRUE)
sdb.complex@plots$step1$p.ppi
sdb.complex@plots$step1$p.mcc
sdb.complex@params$graph_mcc
feature(sdb.complex)
```


```{r eval = T, echo = F, results = "asis"}
#| COMPLEX-raw-PPI-network
autor(sdb.complex@plots$step1$p.ppi)
```


```{r eval = T, echo = F, results = "asis"}
#| COMPLEX-Top30-MCC-score
autor(sdb.complex@plots$step1$p.mcc)
```


```{r eval = T, echo = F, results = "asis"}
#| COMPLEX-graph-MCC-layout-data
autor(sdb.complex@params$graph_mcc)
```

### ClusterProfiler 富集分析 (COMPLEX)

`r snap(en.complex, 0:2)`

`r ref("COMPLEX-KEGG-enrichment")`
`r ref("COMPLEX-GO-enrichment")`
`r ref("COMPLEX-KEGG-enrichment-data")`
`r ref("COMPLEX-GO-enrichment-data")`
<!-- LEGEND_END -->

```{r}
en.complex <- asjob_enrich(feature(sdb.complex))
#' @meth {get_meth(en.complex)}
en.complex <- step1(en.complex)
en.complex@plots$step1$p.kegg$ids
en.complex@plots$step1$p.go$ids
en.complex@tables$step1$res.kegg$ids
en.complex@tables$step1$res.go$ids
```


```{r eval = T, echo = F, results = "asis"}
#| COMPLEX-KEGG-enrichment
autor(en.complex@plots$step1$p.kegg$ids)
```


```{r eval = T, echo = F, results = "asis"}
#| COMPLEX-GO-enrichment
autor(en.complex@plots$step1$p.go$ids)
```


```{r eval = T, echo = F, results = "asis"}
#| COMPLEX-KEGG-enrichment-data
autor(en.complex@tables$step1$res.kegg$ids)
```


```{r eval = T, echo = F, results = "asis"}
#| COMPLEX-GO-enrichment-data
autor(en.complex@tables$step1$res.go$ids)
```

### 汇总: Compounds_disease_targets + Ion_channels (COMPLEX)

`r snap(venn.complex, 0:1)`

`r ref("COMPLEX-Intersection-of-Compounds-disease-targets-with-Ion-channels")`
<!-- LEGEND_END -->

```{r}
venn.complex <- job_venn(
  Compounds_disease_targets = feature(bt.complex),
  Ion_channels = feature(gt.ic)
)
#' @meth {get_meth(venn.complex)}
venn.complex <- step1(venn.complex)
venn.complex@plots$step1$p.venn

dplyr::filter(gt.ic$db, HGNC_symbol == feature(venn.complex))
```


```{r eval = T, echo = F, results = "asis"}
#| COMPLEX-Intersection-of-Compounds-disease-targets-with-Ion-channels
autor(venn.complex@plots$step1$p.venn)
```

### AutoDock vina 分子对接 (COMPLEX)

`r snap(vn.complex, 0:7)`

`r ref("COMPLEX-All-combining-Affinity-data")`
`r ref("COMPLEX-Overall-combining-Affinity")`
`r ref("Docking-15595-into-Q9UHC3")`
`r ref("Docking-171810-into-Q9UHC3")`
`r ref("Docking-10408-into-Q9UHC3")`
`r ref("Docking-15595-into-Q9UHC3-detail")`
`r ref("Docking-171810-into-Q9UHC3-detail")`
`r ref("Docking-10408-into-Q9UHC3-detail")`
<!-- LEGEND_END -->

```{r}
vn.complex <- asjob_vina(bt.complex, feature(venn.complex))
#' @meth {get_meth(vn.complex)}
vn.complex <- step1(vn.complex)
vn.complex <- step2(vn.complex)
vn.complex <- step3(vn.complex)
vn.complex <- step4(vn.complex)
vn.complex <- step5(vn.complex)
vn.complex@tables$step5$res_dock
vn.complex@plots$step5$p.res_vina
vn.complex <- step6(vn.complex)
vn.complex@plots$step6$Top1_15595_into_Q9UHC3
vn.complex@plots$step6$Top2_171810_into_Q9UHC3
vn.complex@plots$step6$Top3_10408_into_Q9UHC3
vn.complex <- step7(vn.complex)
vn.complex@plots$step7$Top1_15595_into_Q9UHC3
vn.complex@plots$step7$Top2_171810_into_Q9UHC3
vn.complex@plots$step7$Top3_10408_into_Q9UHC3
```


```{r eval = T, echo = F, results = "asis"}
#| COMPLEX-All-combining-Affinity-data
autor(vn.complex@tables$step5$res_dock)
```


```{r eval = T, echo = F, results = "asis"}
#| COMPLEX-Overall-combining-Affinity
autor(vn.complex@plots$step5$p.res_vina)
```


```{r eval = T, echo = F, results = "asis"}
#| Docking-15595-into-Q9UHC3
autor(vn.complex@plots$step6$Top1_15595_into_Q9UHC3)
```


```{r eval = T, echo = F, results = "asis"}
#| Docking-171810-into-Q9UHC3
autor(vn.complex@plots$step6$Top2_171810_into_Q9UHC3)
```


```{r eval = T, echo = F, results = "asis"}
#| Docking-10408-into-Q9UHC3
autor(vn.complex@plots$step6$Top3_10408_into_Q9UHC3)
```


```{r eval = T, echo = F, results = "asis"}
#| Docking-15595-into-Q9UHC3-detail
autor(vn.complex@plots$step7$Top1_15595_into_Q9UHC3)
```


```{r eval = T, echo = F, results = "asis"}
#| Docking-171810-into-Q9UHC3-detail
autor(vn.complex@plots$step7$Top2_171810_into_Q9UHC3)
```


```{r eval = T, echo = F, results = "asis"}
#| Docking-10408-into-Q9UHC3-detail
autor(vn.complex@plots$step7$Top3_10408_into_Q9UHC3)
```

# 总结 {#conclusion}

复方的成分疾病靶点见`r ref("COMPLEX-network-pharmacology-with-filtered-type-dis")` 
筛选到离子通道蛋白 ASIC3 (`r ref("COMPLEX-Intersection-of-Compounds-disease-targets-with-Ion-channels")`)
分子对接筛选与 ASIC3 结合的药物，见 `r ref("COMPLEX-Overall-combining-Affinity")` (Top 10)。

Top 3 的对接可视化见`r ref("Docking-15595-into-Q9UHC3-detail")`
`r ref("Docking-171810-into-Q9UHC3-detail")`
`r ref("Docking-10408-into-Q9UHC3-detail")`



