---
---

```{r include = F, eval = F}
info <- items(start = td("20240326"), end = td("20241204"), finish = td("20241202"),
  id = "BSHQ240303", client = "张永旭", inst = "大连医科大学附属第二医院骨科",
  type = "生信分析",
  title = "骨肉瘤分析ZDHHC家族成员",
  save = ".items_analysis.rds"
)
show.ic(info)

order_publish.bosai("analysis.Rmd", "analysis_out.Rmd")
idname <- formatName.bosai("./analysis_out.docx")
order_packaging("./analysis_out.docx", idname = idname, external_file = NULL)
```

```{r include = F}
#| setup
if (!requireNamespace("utils.tool"))
  devtools::load_all("~/utils.tool/")
autor_preset()
## the package are available at <https://github.com/shaman-yellow/utils.tool>
## if you want to run codes of this Rmarkdown,
## please install the package `utils.tool` and other related packages (run
## install.R)
options(savedir = list(figs = "Figure+Table", tabs = "Figure+Table"))
```

```{r eval = T, echo = F, results = "asis"}
set_cover.bosai(info)
```

```{r eval = T, echo = F, results = "asis"}
set_index()
```

# 分析流程 {#abstract}

```{r}
dic(di("差异表达基因"),
  di("骨肉瘤")
  # [1] "Osteosarcoma"
)

```

## 需求

根据方案2中的设计，完成第一部分生信分析 （骨肉瘤）：

1. GEPIA等数据库，分析ZDHHC家族成员的差异表达
2. TCGA、TIMER、GSE等数据集，分析ZDHHC家族成员的预后情况
3. 通过预后、表达的相关趋势，利用韦恩图，筛选明显上调的棕榈酰化酶ZDHHC
4. 验证集分析：更换其他的数据库、GEO数据集，证明ZDHHC明显高表达、预后较差。
5. 通过HPA数据库验证以上差异蛋白的IHC表达结果。

## 实际分析

1. GEO 数据库获取 Osteosarcoma 数据集，差异分析 Tumor vs Normal (GEPIA 使用的是 TCGA 数据，不包含 Osteosarcoma)
2. 使用 TARGET-OS 数据集，分析 ZDHHC 家族预后。
3. 筛选差异表达和预后显著的 ZDHHC 基因。
4. 基因较少，未能通过多个数据集的验证。
5. HPA 不包含筛选的 ZDHHC 的 Osteosarcoma 的数据。


# 材料和方法 {#introduction}

```{r eval = T, echo = F, results = "asis"}
collate_details("meth")
```

# 分析结果 {#workflow}

## TARGET 数据获取 (OS)

获取 TARGET-OS 数据集，用于生存分析。

```{r}
#' @meth {get_meth(tcga.os)}
tcga.os <- job_tcga("TARGET-OS")
tcga.os <- step1(tcga.os)
tcga.os <- step2(tcga.os)
tcga.os <- step3(tcga.os)
```

```{r}
tcga.os@object
lm.os <- asjob_limma(tcga.os)
lm.os@params$p.isTumor
lm.os <- step1(lm.os)
lm.os@plots$step1$p.filter
geneZDHHC <- filter(lm.os@params$normed_data$genes, grpl(gene_name, "ZDHHC"))$gene_name
geneZDHHC
```

## Survival 生存分析 (OS)

生存分析的统计结果见`r ref("OS-Significant-Survival-PValue")` 

```{r}
lm.os@object$targets
#' @meth {get_meth(surv.os)}
surv.os <- asjob_survival(lm.os, geneZDHHC, time = "days_to_death")
surv.os <- step1(surv.os)
surv.os@plots$step1$p.surv$ZDHHC15
surv.os@plots$step1$p.surv$ZDHHC7
surv.os@tables$step1$t.SignificantSurvivalPValue

```

```{r eval = T, echo = F, results = "asis"}
#| OS-Survival-plots
autor(surv.os@plots$step1$p.surv)
```


```{r eval = T, echo = F, results = "asis"}
#| OS-Significant-Survival-PValue
autor(surv.os@tables$step1$t.SignificantSurvivalPValue)
```


```{r eval = T, echo = F, results = "asis"}
#| OS-survival-curve-of-ZDHHC7
autor(surv.os@plots$step1$p.surv$ZDHHC7)
```

```{r eval = T, echo = F, results = "asis"}
#| OS-survival-curve-of-ZDHHC15
autor(surv.os@plots$step1$p.surv$ZDHHC15)
```

## GEO 数据获取 (GEOOS2)

获取 GEO 数据，用于差异分析。

```{r}
#' @meth {get_meth(geo.geoOs2)}
geo.geoOs2 <- job_geo("GSE99671")
geo.geoOs2 <- step1(geo.geoOs2)
geo.geoOs2 <- step2(geo.geoOs2, "filecounts")
clear(geo.geoOs2)
geo.geoOs2$guess
geo.geoOs2$prods
rawOs2 <- ftibble(list.files(geo.geoOs2$dir, full.names = T))
counts2 <- dplyr::select(rawOs2, V1, dplyr::starts_with("OS"))
counts2
genes2 <- dplyr::select(rawOs2, V1, symbol)

metadata2 <- dplyr::mutate(geo.geoOs2$guess, sample = title, .before = 1)
metadata2 <- dplyr::filter(metadata2, grpl(sample, "^OS"))
metadata2 <- dplyr::mutate(metadata2, sample = gs(sample, "_.*", ""),
  group = tumor.ch1, pairs = barcode.ch1, batch = gs(sample, ".*(.)$", "\\1"),
  sample = paste0(gs(sample, ".$", ""), substr(group, 1, 1)),
  .after = 1,
)
metadata2

```


```{r eval = T, echo = F, results = "asis"}
#| GEOOS2-GSE99671
autor(geo.geoOs2$prods)
```

## Limma 差异分析 (GEOOS2)

用到的样本见`r ref("GEOOS2-metadata-of-used-sample")`，
差异分析结果见`r ref("GEOOS2-TUMOR-vs-NORMAL")` 
(预先过滤了非 ZDHHC 基因)

```{r}
#' @meth {get_meth(lm.geoOs2)}
lm.geoOs2 <- job_limma(new_dge(metadata2, counts2, genes2))
clear(lm.geoOs2)
lm.geoOs2@object <- lm.geoOs2@object[grpl(genes2$symbol, "ZDHHC"), ]
lm.geoOs2@params$normed_data$genes
dim(lm.geoOs2@object)
lm.geoOs2 <- step1(lm.geoOs2, batch = NULL)
lm.geoOs2$design
lm.geoOs2 <- step2(lm.geoOs2, TUMOR - NORMAL, label = "symbol", use = "P")
lm.geoOs2@tables$step2$tops$`TUMOR - NORMAL`
lm.geoOs2@plots$step2$p.volcano$`TUMOR - NORMAL`
geneTable_GeoOs2ZDHHC <- lm.geoOs2@tables$step2$tops$`TUMOR - NORMAL`
geneTable_GeoOs2ZDHHC
lm.geoOs2$.metadata

clear(lm.geoOs2)
```



```{r eval = T, echo = F, results = "asis"}
#| GEOOS2-TUMOR-vs-NORMAL
autor(lm.geoOs2@plots$step2$p.volcano$`TUMOR - NORMAL`)
```


```{r eval = T, echo = F, results = "asis"}
#| GEOOS2-data-TUMOR-vs-NORMAL
autor(lm.geoOs2@tables$step2$tops$`TUMOR - NORMAL`)
```


```{r eval = T, echo = F, results = "asis"}
#| GEOOS2-metadata-of-used-sample
autor(lm.geoOs2$.metadata)
```

## GEO 数据获取 (GEOOS4)

```{r}
#' @meth {get_meth(geo.geoOs4)}
geo.geoOs4 <- job_geo("GSE253548")
geo.geoOs4 <- step1(geo.geoOs4)
geo.geoOs4@params$guess
geo.geoOs4@params$prods
geo.geoOs4 <- step2(geo.geoOs4)
counts4 <- fxlsx(list.files(geo.geoOs4$dir, full.names = T))
counts4 <- dplyr::mutate(counts4, ensembl = gs(ensemblID, "\\.[0-9]+$", ""), .before = 1)
counts4 <- dplyr::distinct(counts4, ensembl, .keep_all = T)

geo.geoOs4@params$guess
metadata4 <- dplyr::mutate(geo.geoOs4@params$guess,
  sample = title, group = disease.state.ch1, .before = 1)
metadata4
```


```{r eval = T, echo = F, results = "asis"}
#| GEOOS4-GSE253548
autor(geo.geoOs4@params$prods)
```

## Biomart 基因注释 (GEOOS4)

由于该数据集不包含 Symbol 等基因注释信息，因此，使用 biomaRt 对其注释。

```{r}
#' @meth {get_meth(bm.geoOs4)}
bm.geoOs4 <- job_biomart("hsa")
bm.geoOs4 <- step1(bm.geoOs4, counts4$ensembl, "ensembl_gene_id")
bm.geoOs4$anno
```

## Limma 差异分析 (GEOOS4)

用到样本见`r ref("GEOOS4-metadata-of-used-sample")`，
差异分析结果见`r ref("GEOOS4-TUMOUR-vs-NORMAL")`。
(预先过滤了非 ZDHHC 基因)

```{r}
#' @meth {get_meth(lm.geoOs4)}
lm.geoOs4 <- job_limma_normed(dplyr::select(counts4, -2), metadata4, bm.geoOs4$anno)
lm.geoOs4@params$genes %<>% dplyr::filter(grpl(hgnc_symbol, "ZDHHC"))
lm.geoOs4@params$genes
lm.geoOs4@params$metadata
lm.geoOs4@object %<>% .[rownames(.) %in% lm.geoOs4@params$genes$ensembl_gene_id, ]
lm.geoOs4@object
lm.geoOs4 <- step1(lm.geoOs4)
lm.geoOs4 <- step2(lm.geoOs4, TUMOUR - NORMAL, label = "hgnc_symbol", use = "P")
lm.geoOs4@plots$step2$p.volcano$`TUMOUR - NORMAL`
geneTable_GeoOs4ZDHHC <- lm.geoOs4@tables$step2$tops$`TUMOUR - NORMAL`
geneTable_GeoOs4ZDHHC
```

```{r eval = T, echo = F, results = "asis"}
#| GEOOS4-TUMOUR-vs-NORMAL
autor(lm.geoOs4@plots$step2$p.volcano$`TUMOUR - NORMAL`)
```

```{r eval = T, echo = F, results = "asis"}
#| GEOOS4-data-TUMOUR-vs-NORMAL
autor(geneTable_GeoOs4ZDHHC)
```


```{r eval = T, echo = F, results = "asis"}
#| GEOOS4-metadata-of-used-sample
autor(lm.geoOs4@params$metadata)
```

## 预后显著且差异表达的 ZDHHC

### 预后分析 + GEO2 (GSE99671) 

以生存分析显著的基因 `r ref("OS-Significant-Survival-PValue")` ，
与差异分析结果`r ref("GEOOS2-data-TUMOR-vs-NORMAL")` 取交集，
见 `r ref("Intersection-of-GEO2-ZDHHC-with-TAEGET-ZDHHC")` 。
交集基因生存分析见`r ref("OS-survival-curve-of-ZDHHC15")`。

```{r}
p.vennZDHHC_geo2 <- new_venn(
  GEO2_ZDHHC = geneTable_GeoOs2ZDHHC$symbol,
  TAEGET_ZDHHC = surv.os@tables$step1$t.SignificantSurvivalPValue$name
)
p.vennZDHHC_geo2$ins
p.vennZDHHC_geo2
```


```{r eval = T, echo = F, results = "asis"}
#| Intersection-of-GEO2-ZDHHC-with-TAEGET-ZDHHC
autor(p.vennZDHHC_geo2)
```

### 预后分析 + GEO4 (GSE253548) 

以生存分析结果`r ref("OS-Significant-Survival-PValue")`，与差异分析结果`r ref("GEOOS4-data-TUMOUR-vs-NORMAL")` 
取交集，结果见 `r ref("Intersection-of-GEO4-ZDHHC-with-TAEGET-ZDHHC")`。
交集基因生存分析图见`r ref("OS-survival-curve-of-ZDHHC7")`。

```{r}
p.vennZDHHC_geo4 <- new_venn(
  GEO4_ZDHHC = geneTable_GeoOs4ZDHHC$hgnc_symbol,
  TAEGET_ZDHHC = surv.os@tables$step1$t.SignificantSurvivalPValue$name
)
p.vennZDHHC_geo4
p.vennZDHHC_geo4$ins
```


```{r eval = T, echo = F, results = "asis"}
#| Intersection-of-GEO4-ZDHHC-with-TAEGET-ZDHHC
autor(p.vennZDHHC_geo4)
```

## HPA 数据库

HPA 数据库不包含上述基因的 Osteosarcoma 数据。

# 总结 {#conclusion}

按实际分析的结果，筛选的两个基因见
`r ref("Intersection-of-GEO2-ZDHHC-with-TAEGET-ZDHHC")`，
`r ref("Intersection-of-GEO4-ZDHHC-with-TAEGET-ZDHHC")`


