

## WGCNA 分析 (MRNA)

```{r}
wg.mrna <- asjob_wgcna(lm.mrna, unlist(lm.mrna@plots$step3$p.sets_intersection$raw))
wg.mrna <- step1(wg.mrna)
wg.mrna@plots$step1
wg.mrna <- step2(wg.mrna)
wg.mrna <- step3(wg.mrna)
wg.mrna@plots$step3
wg.mrna <- step4(wg.mrna)
wg.mrna@plots$step4$net
wg.mrna <- step5(wg.mrna)
```

 
test <- function(...) {
  expr <- rlang::enquos(...)
  print(as.character(expr))
  dplyr::filter(eg, !!!expr)
}
test(x > 5, y > 7)


test <- survival::coxph(as.formula(paste0("Terror$target ~ ", colnames(Terror$data)[1])),
  data.frame(Terror$data, check.names = F))
plot(test)

test <- glmnet::glmnet(Terror$data[, 1, drop = F], Terror$target, alpha = 1, family = "cox")
plot(lasso.luad@params$model)

## STRINGdb PPI 分析 (MRNA)

```{r}
sdb.mrna <- job_stringdb(unlist(en.mrna$raw))
sdb.mrna <- step1(sdb.mrna)
sdb.mrna@plots$step1$p.ppi
sdb.mrna@plots$step1$p.mcc
sdb.mrna@tables$step1$hub_genes
```

## 富集分析 (MRNA-TOPS)

```{r}
en.mrnaTops <- job_enrich(head(sdb.mrna@tables$step1$hub_genes$Symbol, 30))
en.mrnaTops <- step1(en.mrnaTops)
en.mrnaTops@plots$step1$p.kegg
en.mrnaTops@plots$step1$p.go
```

surv.luscCross <- asjob_survival(lasso.lusc, sig.uni_cox = lasso.luad$sig.uni_cox, force = T)
surv.luscCross@params$p.surv_genes_hp
surv.luscCross <- step1(surv.luscCross)
surv.luscCross@plots$step1$risk_score$p.surv


## TCGA 数据获取 (LUSC)

```{r}
tc.lusc <- job_tcga("TCGA-LUSC")
tc.lusc <- step1(tc.lusc)
tc.lusc <- step2(tc.lusc)
tc.lusc <- step3(tc.lusc)
tc.lusc
```

## Survival 生存分析 (LUSC)

```{r}
lm.lusc <- asjob_limma(tc.lusc,
  grpl(ajcc_pathologic_stage, "Stage [I]{1,2}[AB]?$"),
  days_to_last_follow_up >= 10, isTumor == "tumor")
lm.lusc@params$t.common
lm.lusc <- step1(lm.lusc)
lm.lusc@object$targets

lasso.lusc <- asjob_lasso(lm.lusc, unlist(en.mrna$raw))
lasso.lusc <- step1(lasso.lusc)
lasso.lusc <- step2(lasso.lusc)
lasso.lusc <- step3(lasso.lusc, use_data = "all", nfold = 3, multi_cox = T)

surv.lusc <- asjob_survival(lasso.lusc)
surv.lusc <- step1(surv.lusc)
surv.lusc@plots$step1$risk_score$p.surv
```

## COX 回归 (Prognosis)

```{r}
meta4 <- tbmerge(
  select(lasso.lung$metadata, rownames,
    # smoking = paper_Smoking.Status,
    # treatment_or_therapy,
    age = age_at_index, gender, ajcc_pathologic_stage),
  select(surv.lung@object, rownames, risk_score),
  by = "rownames"
)
meta4 <- dplyr::mutate(meta4,
  # smoking = ifelse(is.na(smoking) | grpl(smoking, "N/A"),
    # "not reported", as.character(smoking)),
  ajcc_pathologic_stage = strx(ajcc_pathologic_stage, "Stage I[I]?"),
  age = ifelse(is.na(age), "not reported",
    ifelse(age > 65, "> 65", "<= 65"))
)
meta4 <- dplyr::filter(meta4, dplyr::if_all(-rownames, ~ !grpl(.x, "reported")))
summary_tibble(meta4)

#' @meth {get_meth(lasso.prog)}
lasso.prog <- job_lasso(meta4[, -1], filter(lasso.lung$metadata, rownames %in% meta4$rownames))
lasso.prog <- step1(lasso.prog)
lasso.prog <- step2(lasso.prog, efs = F)
lasso.prog <- step3(lasso.prog, multi_cox = T, alpha = 0, use_data = "all", multi_cox.inherits = F)
coefMerged <- lasso.prog@tables$step3$t.CoefficientsOfCOX
coefMerged <- dplyr::mutate(coefMerged, feature = dplyr::recode(feature,
    age = "Age (>65/<=64)", gender = "gender (female/male)",
    ajcc_pathologic_stage = "AJCC stage (I/II)", risk_score = "Risk score")
)
coefMerged
```

进一步通过单因素和多因素 COX 回归的方式评估了包括风险评分在内的4项预后特征 (smoking, treatment 等其他数据缺失值较多，不易处理) 。

单因素和多因素分析结果，风险评分是诊断早期肺癌预后的独立风险指标，见 Tab. \@ref(tab:META-Coefficients-Of-COX)。

```{r eval = T, echo = F, results = "asis"}
#| META-Coefficients-Of-COX
autor(coefMerged)
```


sigLusc <- lasso.lung$sig.uni_cox
sigLusc
sigLusc_less <- dplyr::filter(sigLusc, !feature %in% c("HERC3", "SPACA9"))
sigLusc_less


```{r eval = T, echo = F, results = "asis"}
#| GEO-LUSC-risk-score-related-genes-heatmap
autor(surv.GEO_lusc@params$p.surv_genes_hp)
```


```{r eval = T, echo = F, results = "asis"}
#| GEO-LUSC-boxplot-of-risk-score
autor(surv.GEO_lusc@plots$step1$risk_score$p.boxplot)
```


```{r eval = T, echo = F, results = "asis"}
#| GEO-LUSC-time-ROC
autor(surv.GEO_lusc@plots$step1$risk_score$p.roc)
```


```{r eval = T, echo = F, results = "asis"}
#| GEO-LUSC-survival-curve-of-risk-score
autor(surv.GEO_lusc@plots$step1$risk_score$p.surv)
```


为了验证预后特征在不同数据平台上的性能，这里获取了 GEO 数据平台的早期肺癌数据 (GSE157010，微阵列数据)，并筛选了 Stage 为 I，II 阶段的病例。`r snap(lm.GEO_lusc, 1)`

```{r}
#' @meth {get_meth(geo.lusc)}
# geo.lusc <- readRDS("./geo.lusc.1.rds")
geo.lusc <- job_geo("GSE157010")
geo.lusc <- step1(geo.lusc)
metadata.geolusc <- dplyr::mutate(geo.lusc$guess,
  sample = rownames,
  vital_status = ifelse(os_event.ch1 == "0", "Alive", "Dead"),
  group = vital_status,
  days_to_last_follow_up = as.double(os_mo.ch1) * 30,
  stage = strx(Stage.ch1, "T[0-3]"),
  .before = 1
)
metadata.geolusc <- dplyr::filter(metadata.geolusc, stage != "T3")
metadata.geolusc
lm.GEO_lusc <- asjob_limma(geo.lusc, metadata.geolusc)
lm.GEO_lusc <- step1(lm.GEO_lusc, min.count = 1, pca = T)

# lm.GEO_lusc@object$genes <- dplyr::mutate(lm.GEO_lusc@object$genes, hgnc_symbol = strx(hgnc_symbol, "[^ ]+"))

lm.GEO_lusc@object$genes
lasso.GEO_lusc <- asjob_lasso(lm.GEO_lusc, unlist(en.mrna$raw), fun_scale = scale,
  use = "hgnc_symbol", dup_method = "max")
lasso.GEO_lusc <- step1(lasso.GEO_lusc)
# lasso.GEO_lusc <- step2(lasso.GEO_lusc)
# lasso.GEO_lusc <- step3(lasso.GEO_lusc, use_data = "all")
```

## Survival 生存分析 (GEO_LUSC)

GEO 数据集中，风险评分基因集表达特征见
Fig. \@ref(fig:GEO-LUSC-risk-score-related-genes-heatmap)
将 GEO 数据集按相同的方式处理，并计算风险评分，
生存结果见
Fig. \@ref(fig:GEO-LUSC-survival-curve-of-risk-score)
高风险组与低风险组显著差异。
ROC 曲线见
Fig. \@ref(fig:GEO-LUSC-time-ROC)。
第 1，3，5 年风险评分差异见
Fig. \@ref(fig:GEO-LUSC-boxplot-of-risk-score) 。

```{r}
#' @meth {get_meth(surv.GEO_lusc)}
surv.GEO_lusc <- asjob_survival(lasso.GEO_lusc, fea_coefs = sig.cox_lasso, force = T)
surv.GEO_lusc@params$p.surv_genes_hp
surv.GEO_lusc <- step1(surv.GEO_lusc, only_keep_sig = F)
surv.GEO_lusc@plots$step1$p.surv$risk_score
surv.GEO_lusc@plots$step1$p.boxplot$risk_score
surv.GEO_lusc@plots$step1$p.roc$risk_score
```


lst_test <- lapply(head(en.mrna@tables$step1$res.kegg$ups$geneName_list, n = 10),
  function(genes) {
    x <- asjob_lasso(lm.lung, genes)
    x <- step1(x)
    x <- step2(x, efs = F, use_data = "all")
    x <- step3(x, use_data = "all", use_tops = F, multi_cox = F)
    x$sig.uni_cox
  })

## GEO 数据获取 (GEO_LUSC)

```{r}
gds.lusc <- job_gds(c("Lung Squamous", "survival"), 20:2000)
gds.lusc <- step1(gds.lusc)
vis(gds.lusc)
active(gds.lusc)

geo.luscs <- batch_geo(dplyr::filter(gds.lusc@object, grpl(gdsType, "high"))$GSE)
geo.luscs$metas
gds.lusc@object$GSE[8]
```

为了验证预后特征在不同数据平台上的性能，这里获取了 GEO 数据平台的早期肺癌数据 (GSE157010，微阵列数据)，并筛选了 Stage 为 I，II 阶段的病例。`r snap(lm.GEO_lusc, 1)`

```{r}
#' @meth {get_meth(geo.lusc)}
# geo.lusc <- readRDS("./geo.lusc.1.rds")
geo.lusc <- job_geo("GSE157010")
geo.lusc <- step1(geo.lusc)
metadata.geolusc <- dplyr::mutate(geo.lusc$guess,
  sample = rownames,
  vital_status = ifelse(os_event.ch1 == "0", "Alive", "Dead"),
  group = vital_status,
  days_to_last_follow_up = as.double(os_mo.ch1) * 30,
  stage = strx(Stage.ch1, "T[0-3]"),
  .before = 1
)
metadata.geolusc <- dplyr::filter(metadata.geolusc,
  days_to_last_follow_up > 30,
  stage != "T3")
metadata.geolusc
lm.GEO_lusc <- asjob_limma(geo.lusc, metadata.geolusc)
# lm.GEO_lusc <- step1(lm.GEO_lusc, min.count = 0, pca = T)

# lm.GEO_lusc@object$genes <- dplyr::mutate(lm.GEO_lusc@object$genes, hgnc_symbol = strx(hgnc_symbol, "[^ ]+"))

lm.GEO_lusc@object$genes
lasso.GEO_lusc <- asjob_lasso(lm.GEO_lusc, unlist(en.mrna$raw),
  use = "hgnc_symbol", dup_method = "max")
lasso.GEO_lusc <- step1(lasso.GEO_lusc)
# lasso.GEO_lusc <- step2(lasso.GEO_lusc)
# lasso.GEO_lusc <- step3(lasso.GEO_lusc, use_data = "all")
```

## Survival 生存分析 (GEO_LUSC)

GEO 数据集中，风险评分基因集表达特征见
Fig. \@ref(fig:GEO-LUSC-risk-score-related-genes-heatmap)
将 GEO 数据集按相同的方式处理，并计算风险评分，
生存结果见
Fig. \@ref(fig:GEO-LUSC-survival-curve-of-risk-score)
高风险组与低风险组显著差异。
ROC 曲线见
Fig. \@ref(fig:GEO-LUSC-time-ROC)。
第 1，3，5 年风险评分差异见
Fig. \@ref(fig:GEO-LUSC-boxplot-of-risk-score) 。

```{r}
#' @meth {get_meth(surv.GEO_lusc)}
surv.GEO_lusc <- asjob_survival(lasso.GEO_lusc, fea_coefs = sig.cox_lasso, force = T)
surv.GEO_lusc@params$p.surv_genes_hp
surv.GEO_lusc <- step1(surv.GEO_lusc, only_keep_sig = F)
surv.GEO_lusc@plots$step1$p.surv$risk_score
surv.GEO_lusc@plots$step1$p.boxplot$risk_score
surv.GEO_lusc@plots$step1$p.roc$risk_score
```


metadata.geoluad <- dplyr::mutate(geo.luad$guess,
  sample = rownames,
  vital_status = ifelse(survstatus.ch1 == "0", "Alive", "Dead"),
  group = vital_status,
  days_to_last_follow_up = as.double(time.to.last.followup.ch1) * 30 * 12,
  stage = Stage.ch1,
  .before = 1
)

## GEO 数据获取 (GEO_LUNG2)

```{r}
rm(list = ls(pattern = "lung2$"))
geo.lung2 <- job_geo(hasSurv[3])
geo.lung2 <- step1(geo.lung2)
geo.lung2 <- step2(geo.lung2, rna = F)
counts.geolung2 <- ftibble(list.files("~/disk_sda1/GEO/GSE256047", full.names = T))
counts.geolung2 <- dplyr::mutate(counts.geolung2, dplyr::across(dplyr::where(is.numeric), log2))
counts.geolung2

metadata.geolung2 <- geo.lung2$guess
metadata.geolung2 <- dplyr::mutate(metadata.geolung2,
  sample = title, group = group.ch1,
  des = survival.and_follow_up_.ned._no_evidence_of_disease..ch1,
  vital_status = stringr::str_extract(des, "[Dd]ie|NED|[Aa]live"),
  vital_status = ifelse(grpl(vital_status, "die", T), "Dead",
    ifelse(!is.na(vital_status), "Alive", "")),
  days_to_last_follow_up = as.double(unlist(
    lapply(stringr::str_extract_all(des, "[0-9.]+"),
      function(x) if (length(x)) tail(x, n = 1) else ""
    ))) * 30,
  .before = 1
)
metadata.geolung2

lm.GEO_lung2 <- job_limma_normed(counts.geolung2, metadata.geolung2, dplyr::select(counts.geolung2, 1))
lm.GEO_lung2 <- filter(lm.GEO_lung2, vital_status != "", days_to_last_follow_up > 10, type = "metadata")

lasso.GEO_lung2 <- asjob_lasso(lm.GEO_lung2, use = "V1", dup_method = "max")
lasso.GEO_lung2 <- step1(lasso.GEO_lung2)

surv.GEO_lung2 <- asjob_survival(lasso.GEO_lung2, fea_coefs = surv.lung$fea_coefs, force = T)
surv.GEO_lung2 <- step1(surv.GEO_lung2, only_keep_sig = F, roc_time = c(1, 3, 5))
surv.GEO_lung2@plots$step1$p.surv
```


rm(list = ls(pattern = "lung2$"))

## estimate 免疫评分 (LUNG)

根据评分结果，将病例分为 High 组和 Low 组。
还比较了高危组和低危组之间编码免疫调节剂和趋化因子的基因的表达情况。从 TISIDB 数据库下载的 178 个基因中，有 127 个可以在 TCGA 表达矩阵中找到，两组之间有 `r nrow(tbl_est.lung_tSign)` 个表达存在差异 (p.value &lt; 0.05)。
前 10 个基因见
`r ref("LUSC-Top10-Immune-Related-Genes")`

```{r}
#' @meth {get_meth(est.lung)}
est.lung <- asjob_estimate(lm.lung, "gene_name")
est.lung <- step1(est.lung)

est.lung <- step2(est.lung, select(surv.lung@object, sample = "rownames", risk_score), "risk_score")
est.lung <- step3(est.lung,
  select(surv.lung@object, sample = "rownames", risk_group = score_group), "risk_group"
)
est.lung@tables$step3$t.SignificantImmuneRelatedGenes
tbl_est.lung_tSign <- est.lung@tables$step3$t.SignificantImmuneRelatedGenes
est.lung@tables$step2$t.immuneScores
est.lung@plots$step3$p.Top10ImmuneRelatedGenes
ftibble("./estimate/input.tsv")
```

```{r eval = T, echo = F, results = "asis"}
#| LUSC-Top10-Immune-Related-Genes
autor(est.lung@plots$step3$p.Top10ImmuneRelatedGenes)
```


lapply(list.files(.prefix("gds_geoMeta", "db"), "rds$", full.names = TRUE), 
  function(file) {
    x <- readRDS(file)
    x <- .job_geo(object = x@object,
      step = 1L, params = list(guess = try(x$guess, TRUE))
    )
    saveRDS(x, file)
  })

geo.lung4 <- job_geo("GSE102287")

## Mfuzz 聚类分析 (MRNA)

`r snap(mfuzz.mrna, 0)`
`r snap(mfuzz.mrna, 1)`
`r snap(mfuzz.mrna, 2)`
`r snap(mfuzz.mrna, 3)`
见 `r ref("MRNA-Mfuzz-clusters")`

```{r}
#' @meth {get_meth(mfuzz.mrna)}
# mfuzz.mrna <- readRDS("./mfuzz.mrna.3.rds")
mfuzz.mrna <- asjob_mfuzz(lm.mrna)
mfuzz.mrna <- step1(mfuzz.mrna, 4:2)
mfuzz.mrna <- step2(mfuzz.mrna, 10, c(2, 5), alpha = .3)
mfuzz.mrna <- step3(mfuzz.mrna, c(2), c(1, 6))
mfuzz.mrna$ups
# autosv(mfuzz.mrna@plots$step2$p.clusters, "MRNA-Mfuzz-clusters")
mfuzz.mrna@plots$step2$p.clusters
mfuzz.mrna@params$clusters
mfuzz.mrna@params$up
mfuzz.mrna@params$down
```


```{r eval = T, echo = F, results = "asis"}
#| MRNA-Mfuzz-clusters
autor(mfuzz.mrna@plots$step2$p.clusters)
```


## GSE 数据搜索 (LUNG)

`r snap(gds.lung, 0:2)`
`r bind(hasSurv)` 含有生存信息。
GSE198048  不包含生存事件 (Dead) 。 因此，以 `r bind(hasSurv[-2])` 验证。

```{r}
#' @meth {get_meth(gds.lung)}
gds.lung <- job_gds(c("lung cancer", "survival"), 30:1000)
gds.lung <- step1(gds.lung)
gds.lung <- step2(gds.lung)
gds.lung <- step3(gds.lung)
gds.lung$res

vis(gds.lung)
hasSurv
# [1] "GSE87340"  "GSE198048" "GSE256047"
# gds.lung$res

active(gds.lung, hasSurv)
```

## GEO 数据获取 (GEO_LUNG3)

```{r}
geo.lung3 <- job_geo("GSE37745")
geo.lung3 <- step1(geo.lung3)
metadata.lung3 <- expect(geo.lung3, geo_cols())
metadata.lung3 <- dplyr::mutate(metadata.lung3,
  days_to_last_follow_up = as.integer(days.to.determined.death.status.ch1),
  vital_status = ifelse(dead.ch1 == "yes", "Dead", "Alive"),
  group = vital_status,
  ajcc_pathologic_stage = paste0(
    "T", strx(tumor.stage.ch1, "[0-9]")
  )
)
```

```{r}
lm.GEO_lung3 <- asjob_limma(geo.lung3, metadata.lung3)
lm.GEO_lung3 <- filter(
  lm.GEO_lung3, type = "metadata", days_to_last_follow_up > 10
)
lm.GEO_lung3 <- step1(lm.GEO_lung3)
lasso.GEO_lung3 <- asjob_lasso(lm.GEO_lung3, use = "hgnc_symbol")
lasso.GEO_lung3 <- step1(lasso.GEO_lung3)

surv.GEO_lung3 <- asjob_survival(
  lasso.GEO_lung3, fea_coefs = surv.lung$fea_coefs, force = T
)
surv.GEO_lung3 <- step1(
  surv.GEO_lung3, only_keep_sig = FALSE, roc_time = c(
    1, 3, 5
  )
)
surv.GEO_lung3@plots$step1$p.surv
surv.GEO_lung3@plots$step1$p.roc
```

## GEO 数据获取 (GEO_LUNG4)

```{r}
geo.lung4 <- job_geo("GSE14814")
geo.lung4 <- step1(geo.lung4)
metadata.lung4 <- expect(geo.lung4, geo_cols())
metadata.lung4 <- dplyr::mutate(metadata.lung4,
  ajcc_pathologic_stage = ifelse(
    grpl(Stage.ch1, "I"), nchar(Stage.ch1), Stage.ch1
    ),
  ajcc_pathologic_stage = paste0(
    "T", strx(ajcc_pathologic_stage, "[0-9]")
    ),
  days_to_last_follow_up = as.numeric(OS.time.ch1) * 365,
  vital_status = OS.status.ch1
)
```

```{r}
lm.GEO_lung4 <- asjob_limma(geo.lung4, metadata.lung4)
lm.GEO_lung4 <- filter(lm.GEO_lung4, type = "metadata",
  grpl(Cause.of.death.ch1, "Lung cancer|Alive"),
  grpl(
    ajcc_pathologic_stage, "T0|T1|T2"
  ), days_to_last_follow_up > 10
)
lm.GEO_lung4 <- step1(lm.GEO_lung4)
lasso.GEO_lung4 <- asjob_lasso(lm.GEO_lung4, use = "hgnc_symbol")
lasso.GEO_lung4 <- step1(lasso.GEO_lung4)
surv.GEO_lung4 <- asjob_survival(lasso.GEO_lung4, fea_coefs = surv.lung$fea_coefs, force = T)
surv.GEO_lung4 <- step1(surv.GEO_lung4, only_keep_sig = FALSE)
surv.GEO_lung4@plots$step1$p.surv$risk_score
```

## GEO 数据获取 (GEO_LUNG2)

```{r}
geo.lung2 <- job_geo(hasSurv[3])
geo.lung2 <- step1(geo.lung2)
geo.lung2 <- step2(geo.lung2, rna = F)
geo.lung2$prods
counts.geolung2 <- ftibble(list.files("~/disk_sda1/GEO/GSE256047", full.names = T))
counts.geolung2 <- dplyr::mutate(counts.geolung2, dplyr::across(dplyr::where(is.numeric), log2))
counts.geolung2

metadata.geolung2 <- geo.lung2$guess
metadata.geolung2 <- dplyr::mutate(metadata.geolung2,
  sample = title, group = group.ch1,
  des = survival.and_follow_up_.ned._no_evidence_of_disease..ch1,
  vital_status = stringr::str_extract(des, "[Dd]ie|NED|[Aa]live"),
  vital_status = ifelse(grpl(vital_status, "die", T), "Dead",
    ifelse(!is.na(vital_status), "Alive", "")),
  ajcc_pathologic_stage = strx(tumor.stage_.ajcc_8..ch1, "^T[0-9]+"),
  days_to_last_follow_up = as.double(unlist(
    lapply(stringr::str_extract_all(des, "[0-9.]+"),
      function(x) if (length(x)) tail(x, n = 1) else ""
    ))) * 30,
  .before = 1
)
metadata.geolung2
```

```{r eval = T, echo = F, results = "asis"}
#| LUNG2-GSE256047
autor(geo.lung2$prods)
```

`r snap(lm.GEO_lung2, 0:2)`
`r snap(lasso.GEO_lung2, 0:2)`

```{r}
lm.GEO_lung2 <- job_limma_normed(counts.geolung2, metadata.geolung2, dplyr::select(counts.geolung2, 1))
lm.GEO_lung2 <- filter(
  lm.GEO_lung2, vital_status != "", days_to_last_follow_up > 10, 
  type = "metadata", grpl(ajcc_pathologic_stage, "T1|T2|T0")
)
lm.GEO_lung2 <- step1(lm.GEO_lung2)
lm.GEO_lung2@object
```



## GEO 数据获取 (LUNG_GSE216297)

`r snap(geo.lung_GSE216297, 0:2)`

```{r}
geo.lung_GSE216297 <- job_geo("lung_GSE216297")
#' @meth {get_meth(geo.lung_GSE216297)}
geo.lung_GSE216297 <- step1(geo.lung_GSE216297)
geo.lung_GSE216297 <- step2(geo.lung_GSE216297)
metadata.lung_GSE216297 <- expect(geo.lung_GSE216297, geo_cols())
metadata.lung_GSE216297
```

## Limma 差异分析 (LUNG_GSE216297)

`r snap(lm.lung_GSE216297, 0:3)`

```{r}
lm.lung_GSE216297 <- asjob_limma(geo.lung_GSE216297, metadata.lung_GSE216297)
lm.lung_GSE216297 <- step1(lm.lung_GSE216297)
#' @meth {get_meth(lm.lung_GSE216297)}
lm.lung_GSE216297 <- step2(
  lm.lung_GSE216297, nonResponder - Responder,
  use = "P", cut.fc = .5
)
lm.lung_GSE216297@plots$step2$p.volcano$`nonResponder - Responder`
lm.lung_GSE216297@tables$step2$tops$`nonResponder - Responder`
rm(lm.lung_GSE216297, geo.lung_GSE216297)
```


## UCSCXenaTools 癌症相关数据获取 (LUNG_LUSC)

```{r}
xena.lung_LUSC <- job_xena()
xena.lung_LUSC <- step1(xena.lung_LUSC, mode = "LUSC")
xena.lung_LUSC <- step2(xena.lung_LUSC)
rm(xena.lung_LUSC, lm.lung_LUSC)
```

## Limma 差异分析 (LUNG_LUSC)

```{r}
lm.lung_LUSC <- asjob_limma(xena.lung_LUSC)
lm.lung_LUSC <- step1(lm.lung_LUSC)
lm.lung_LUSC <- step2(
  lm.lung_LUSC, LUSC - Normal,
  use = "P", cut.fc = .5
)
lm.lung_LUSC@tables$step2$tops$`LUSC - Normal`
lm.lung_LUSC <- map(lm.lung_LUSC, "BCL2", use = "P")
lm.lung_LUSC@plots$step2$p.BoxPlotOfDEGs
```




```{r}
gds.lung_scRNA <- job_gds(c("Lung cancer", "single cell"))
vis(gds.lung_scRNA)
active(gds.lung_scRNA)
```
