---
---

```{r include = F, eval = F}
info <- items(start = td("20240909"), end = td("20241115"), finish = td("20241126"),
  id = "BSXG240327", client = "陈立茂", type = "补充分析",
  title = "基于血小板RNA测序数据预测早期肺癌潜在生物标志物",
  save = ".items_supp.rds"
)
show.ic(info)

order_publish.bosai("supp.Rmd", "supp_out.Rmd")
idname <- formatName.bosai("./supp_out.docx")
order_packaging("./supp_out.docx", idname = idname, external_file = NULL,
  extras = "Reply_冯力.docx")
```

```{r include = F}
#| setup
if (!requireNamespace("utils.tool"))
  devtools::load_all("~/utils.tool/")
autor_preset()
## the package are available at <https://github.com/shaman-yellow/utils.tool>
## if you want to run codes of this Rmarkdown,
## please install the package `utils.tool` and other related packages (run
## install.R)
options(savedir = list(figs = "Figure+Table", tabs = "Figure+Table"))
```



```{r eval = T, echo = F, results = "asis"}
set_cover.bosai(info)
```

```{r eval = T, echo = F, results = "asis"}
set_index()
```

# 分析流程 {#abstract}

```{r}
dic(di("差异表达基因"),
  di("快照")
)

```

```{r}
route <- as_network(
  list("肺癌RNA-seq数据集:差异分析",
    "差异分析:Early_vs_healthy, Advanced_vs_healthy, Advanced_vs_early",
    "Early_vs_healthy, Advanced_vs_healthy, Advanced_vs_early:DEGs",
    "DEGs:Mfuzz聚类",
    "Mfuzz聚类:Up_DEGs, Down_DEGs",
    "Up_DEGs, Down_DEGs:富集分析",
    "富集分析:TCGA 数据集",
    "TCGA 数据集:COX 回归",
    "COX 回归:单因素COX, LASSO_COX",
    "LASSO_COX:交叉验证, 风险评分模型",
    "风险评分模型:生存分析, ROC, GEO 外部数据集验证, lncRNA",
    "GEO 外部数据集验证:GSE_1, GSE_2",
    "LncRNA:关联分析"
    ), "tree"
)
p.route <- flowChart(route, 1.1, 1)
p.route
```

该分析思路与 `r cite_show("@HCC_RNA_Sequen_Wang_2023")` 相似。


```{r eval = T, echo = F, results = "asis"}
#| Route
autor(wrap(p.route, 10, 9, showtext = T))
```

# 材料和方法 {#introduction}

```{r eval = T, echo = F, results = "asis"}
collate_details("meth")
```

# 分析结果 {#workflow}

```{r}
counts <- readRDS("./order_material/mRNA.rds")
metadata <- readRDS("./order_material/metadata.rds")
metadata <- as_tibble(metadata)
metadata <- dplyr::mutate(metadata, sample = rownames, group = gs(group, "-", "_"),
  batch = strx(sample, "18[0-9]{2}"),
  batch = ifelse(is.na(batch), "-", batch)
)
metadata <- dplyr::relocate(metadata, sample, group)
metadata
```

```{r}
#' @meth {get_meth(bm.all)}
bm.all <- job_biomart("hsa")
not(bm.all)
bm.all <- step1(bm.all, rownames(counts), "ensembl_gene_id", attrs = c(general_attrs(), "gene_biotype"))
bm.all$anno
lm.all <- job_limma(new_dge(metadata, as_tibble(counts), bm.all$anno))
```

## Limma 差异分析 (MRNA)

肺癌 RNA-seq，
`r snap(lm.mrna, 0)`
`r snap(lm.mrna, 1)`
`r snap(lm.mrna, 2)`
`r snap(lm.mrna, 3)`
见 `r ref("MRNA-Difference-intersection")`

```{r}
fun_filter <- function(rna = "protein_coding") {
  type <- lm.all@object$genes$gene_biotype
  isThat <- type == rna & !is.na(type)
  lm.all@object <- lm.all@object[ isThat, ]
  return(lm.all)
}
#' @meth {get_meth(lm.mrna)}
lm.mrna <- fun_filter("protein_coding")
lm.mrna <- step1(lm.mrna, pca = T, norm_vis = T)
lm.mrna <- step2(lm.mrna, Early_stage - Healthy, Advanced_stage - Healthy, Advanced_stage - Early_stage,
  use = "P", cut.fc = .5, use.cut = .05, label = "hgnc_symbol")
lm.mrna@step <- 2L
lm.mrna$rna <- TRUE
lm.mrna <- step3(lm.mrna)
lm.mrna@plots$step2$p.volcano$`Early_stage - Healthy`
lm.mrna@plots$step2$p.volcano$`Advanced_stage - Healthy`
lm.mrna@plots$step2$p.volcano$`Advanced_stage - Early_stage`
lm.mrna@tables$step2$tops
lm.mrna@plots$step3$p.sets_intersection
lm.mrna@plots$step3$p.sets_intersection$raw
```


```{r eval = T, echo = F, results = "asis"}
#| MRNA-Early-stage-vs-Healthy
autor(lm.mrna@plots$step2$p.volcano$`Early_stage - Healthy`)
```

```{r eval = T, echo = F, results = "asis"}
#| MRNA-Advanced-stage-vs-Healthy
autor(lm.mrna@plots$step2$p.volcano$`Advanced_stage - Healthy`)
```

```{r eval = T, echo = F, results = "asis"}
#| MRNA-Advanced-stage-vs-Early-stage
autor(lm.mrna@plots$step2$p.volcano$`Advanced_stage - Early_stage`)
```

```{r eval = T, echo = F, results = "asis"}
#| MRNA-Difference-intersection
autor(lm.mrna@plots$step3$p.sets_intersection)
```

```{r eval = T, echo = F, results = "asis"}
#| MRNA-data-DEGs
autor(lm.mrna@tables$step2$tops)
```

## WGCNA 分析 (MRNA)

`r snap(wgcna.mrna, 0:6)`

`r ref("MRNA-soft-thresholding-powers")` 
`r ref("MRNA-co-expression-module")` 
`r ref("MRNA-correlation-of-module-with-group")` 

```{r}
wgcna.mrna <- asjob_wgcna(lm.mrna, feature(lm.mrna))
#' @meth {get_meth(wgcna.mrna)}
wgcna.mrna <- step1(wgcna.mrna)
wgcna.mrna <- step2(wgcna.mrna)
wgcna.mrna <- step3(wgcna.mrna)
wgcna.mrna <- step4(wgcna.mrna)
wgcna.mrna <- step5(
  wgcna.mrna, group_levels = c("Healthy", "Early_stage", "Advanced_stage"), 
  cut.cor = .3
)
feature(wgcna.mrna)
wgcna.mrna@plots$step4$net
wgcna.mrna@plots$step3$sft
wgcna.mrna@params$corp_group
```

```{r eval = T, echo = F, results = "asis"}
#| MRNA-soft-thresholding-powers
autor(wgcna.mrna@plots$step3$sft)
```

```{r eval = T, echo = F, results = "asis"}
#| MRNA-co-expression-module
autor(wgcna.mrna@plots$step4$net)
```


```{r eval = T, echo = F, results = "asis"}
#| MRNA-correlation-of-module-with-group
autor(wgcna.mrna@params$corp_group)
```

## ClusterProfiler 富集分析 (MRNA)

`r snap(en.mrna, 0:2)`

`r ref("MRNA-KEGG-enrichment")` 
`r ref("MRNA-GO-enrichment")` 

KEGG 富集分析揭示，`r res(en.mrna, "des", 4)` 可能与肺癌进展相关`r cite_show("Genome_wide_ide_Das_J_2023")`
`r cite_show("Neutrophil_Extr_Wang_2022")`
`r cite_show("Design_and_Synt_Wang_2024")`。

`r ref("MRNA-KEGG-enrichment-data")` 
`r ref("MRNA-GO-enrichment-data")` 

```{r}
en.mrna <- asjob_enrich(feature(wgcna.mrna))
#' @meth {get_meth(en.mrna)}
en.mrna@object
en.mrna <- step1(en.mrna)
en.mrna@plots$step1$p.kegg$ids
en.mrna@plots$step1$p.go$ids
en.mrna@tables$step1$res.kegg$ids
en.mrna@tables$step1$res.go$ids
res(en.mrna, "des", 4)

```


```{r eval = T, echo = F, results = "asis"}
#| MRNA-KEGG-enrichment
autor(en.mrna@plots$step1$p.kegg$ids)
```


```{r eval = T, echo = F, results = "asis"}
#| MRNA-KEGG-enrichment-data
autor(en.mrna@tables$step1$res.kegg$ids)
```


```{r eval = T, echo = F, results = "asis"}
#| MRNA-GO-enrichment
autor(en.mrna@plots$step1$p.go$ids)
```


```{r eval = T, echo = F, results = "asis"}
#| MRNA-GO-enrichment-data
autor(en.mrna@tables$step1$res.go$ids)
```

## TCGA 数据获取 (LUSC, LUAD)

```{r}
#' @meth {get_meth(tc.lusc)}
tc.lusc <- job_tcga("TCGA-LUSC")
tc.lusc <- step1(tc.lusc)
tc.lusc <- step2(tc.lusc)
tc.lusc <- step3(tc.lusc)
tc.lusc <- clear(tc.lusc)
tc.lusc
```

```{r}
#' @meth {get_meth(tc.luad)}
tc.luad <- job_tcga("TCGA-LUAD")
tc.luad <- step1(tc.luad)
tc.luad <- step2(tc.luad)
tc.luad <- step3(tc.luad)
tc.luad
```

`r snap(tc.lung, "merge")`

```{r}
tc.lusc <- readRDS("./tc.lusc.3.rds")
tc.luad <- readRDS("./tc.luad.3.rds")

tc.lung <- merge(tc.lusc, tc.luad)
tc.lusc <- clear(tc.lusc, save = F)
tc.luad <- clear(tc.luad, save = F)
```

## COX 回归 (LUNG)

`r snap(lm.lung, 0:5)`
`r snap(lasso.lung, 0:5)`

```{r}
lm.lung <- asjob_limma(tc.lung,
  days_to_last_follow_up >= 30, isTumor == "tumor")
lm.lung <- step1(lm.lung)

#' @meth {get_meth(lasso.lung, F)}
#' @meth {snap(lm.lung, 0)}
# lasso.lung <- do_lasso(lm.lung, mfuzz.mrna)
lasso.lung <- asjob_lasso(lm.lung, feature(wgcna.mrna))
lasso.lung <- step1(lasso.lung)
dim(lasso.lung@object)
lasso.lung <- step2(lasso.lung, use_data = "all")
lasso.lung <- step3(lasso.lung, use_tops = T)

lasso.lung@step <- 3L
lasso.lung$seed <- 14784
lasso.lung <- step4(
  lasso.lung, fun = "cv", nfold = 5, type.measure = "C", nlambda = 250
)

jobs <- multi_test_lasso(
  lasso.lung, fun = "cv", nfold = 5, type.measure = "C", 
  nlambda = 250, n = 30
)
jobs$seeds
lapply(jobs$jobs, function(x) x$nfeature_lambdas)

lasso.lung@params$sig.uni_cox
lasso.lung@params$sig.mul_cox
lasso.lung@plots$step4$p.lassoCOX_model
lasso.lung@plots$step4$p.lassoCOX_coeffients$lambda.1se
lasso.lung@plots$step4$p.lassoCOX_ROC$lambda.min
lasso.lung@plots$step4$p.lassoCOX_ROC$lambda.1se

```


```{r eval = T, echo = F, results = "asis"}
#| LUNG-lasso-COX-model
autor(lasso.lung@plots$step4$p.lassoCOX_model)
```


```{r eval = T, echo = F, results = "asis"}
#| LUNG-lasso-COX-coeffients-lambda-min
autor(lasso.lung@plots$step4$p.lassoCOX_coeffients$lambda.min)
```

```{r eval = T, echo = F, results = "asis"}
#| LUNG-lasso-COX-coeffients-lambda-1se
autor(lasso.lung@plots$step4$p.lassoCOX_coeffients$lambda.1se)
```

```{r eval = T, echo = F, results = "asis"}
#| LUNG-lasso-COX-ROC-lambda-min
autor(lasso.lung@plots$step4$p.lassoCOX_ROC$lambda.min)
```


```{r eval = T, echo = F, results = "asis"}
#| LUNG-lasso-COX-ROC-lambda-1se
autor(lasso.lung@plots$step4$p.lassoCOX_ROC$lambda.1se)
```

## Survival 生存分析 (LUNG)

`r snap(surv.lung, 0:1)`

```{r}
#' @meth {get_meth(surv.lung)}
surv.lung <- asjob_survival(lasso.lung, "mul", "1", base_method = "m")
surv.lung <- step1(surv.lung, roc_time = c(1, 3, 5))
surv.lung$p.density_follow_time

surv.lung@params$p.surv_genes_hp
surv.lung@plots$step1$p.surv$risk_score
surv.lung@plots$step1$p.roc$risk_score
```


```{r eval = T, echo = F, results = "asis"}
#| LUNG-risk-score-related-genes-heatmap
autor(surv.lung@params$p.surv_genes_hp)
```


```{r eval = T, echo = F, results = "asis"}
#| LUNG-survival-curve-of-risk-score
autor(surv.lung@plots$step1$p.surv$risk_score)
```


```{r eval = T, echo = F, results = "asis"}
#| LUNG-time-ROC
autor(surv.lung@plots$step1$p.roc$risk_score)
```

```{r eval = T, echo = F, results = "asis"}
#| LUNG-density-of-follow-up-time
autor(surv.lung$p.density_follow_time)
```

## GEO 数据获取 (GEO_LUNG)

```{r}
#' @meth {get_meth(geo.lung)}
geo.lung <- job_geo(hasSurv[1])
geo.lung <- step1(geo.lung)
geo.lung$prods
geo.lung <- step2(geo.lung)

metadata.geolung <- geo.lung$guess
metadata.geolung <- dplyr::mutate(metadata.geolung,
  sample = rownames,
  vital_status = ifelse(survstatus.ch1 == "0", "Alive", "Dead"),
  group = vital_status,
  days_to_last_follow_up = as.double(time.to.last.followup.ch1) * 30 * 12,
  .before = 1
)

lm.GEO_lung <- asjob_limma(geo.lung, metadata.geolung)
lm.GEO_lung <- filter(
  lm.GEO_lung, days_to_last_follow_up > 10, type = "metadata"
)
lm.GEO_lung <- step1(lm.GEO_lung)
lm.GEO_lung@object
```

```{r eval = T, echo = F, results = "asis"}
#| LUNG-GSE87340
autor(geo.lung$prods)
```

`r snap(lm.GEO_lung, 0:3)`

## Survival 生存分析 (GEO_LUNG) (验证)

`r snap(lasso.GEO_lung, 0:2)`
`r snap(surv.GEO_lung, 0:2)`

```{r}
lasso.GEO_lung <- asjob_lasso(lm.GEO_lung, use = "hgnc_symbol", dup_method = "max")
lasso.GEO_lung <- step1(lasso.GEO_lung)

surv.GEO_lung <- asjob_survival(
  lasso.GEO_lung, fea_coefs = surv.lung$fea_coefs, force = T, base_method = "s"
)
surv.GEO_lung <- step1(
  surv.GEO_lung, roc_time = c(4, 7, 9), only_keep_sig = FALSE
)

surv.GEO_lung@params$p.density_follow_time
surv.GEO_lung$p.surv_genes_hp
surv.GEO_lung@params$p.surv_genes_hp
surv.GEO_lung@plots$step1$p.surv$risk_score
surv.GEO_lung@plots$step1$p.roc$risk_score

```


```{r eval = T, echo = F, results = "asis"}
#| GEO-LUAD-risk-score-related-genes-heatmap
autor(surv.GEO_lung@params$p.surv_genes_hp)
```

## Limma 差异分析 (LNCRNA)

长链非编码RNA（lncRNA）在基因调控和癌症发展中起着重要作用。

`r snap(lm.lncrna, 0:3)`

```{r}
#' @meth {get_meth(lm.lncrna)}
lm.lncrna <- fun_filter("lncRNA")
lm.lncrna <- step1(lm.lncrna, pca = T, norm_vis = T)
lm.lncrna <- step2(
  lm.lncrna, Early_stage - Healthy, Advanced_stage - Healthy, 
  Advanced_stage - Early_stage,
  use = "P", cut.fc = .5, use.cut = .05, label = "hgnc_symbol"
)
lm.lncrna <- step3(lm.lncrna)
lm.lncrna@tables$step2$tops
lm.lncrna@plots$step3$p.sets_intersection
allsLncTops <- rm.no(unlist(lm.lncrna@plots$step3$p.sets_intersection$raw))
allsLncTops

```


```{r eval = T, echo = F, results = "asis"}
#| LNCRNA-DEGs-data
autor(lm.lncrna@tables$step2$tops)
```


```{r eval = T, echo = F, results = "asis"}
#| LNCRNA-Difference-intersection
autor(lm.lncrna@plots$step3$p.sets_intersection)
```


## 关联分析 (MRNA, LNCRNA)

`r snap(cp.cor, 0:1)`
`r snap(sigCor_mrna2lnc)`

```{r}
cp.cor <- cal_corp(lm.mrna, lm.lncrna, surv.lung$fea_coefs$feature, allsLncTops, c("mRNA", "LncRNA"))

sigCor_mrna2lnc <- dplyr::mutate(cp.cor$sig.corp, `|cor|` = abs(cor))
sigCor_mrna2lnc <- dplyr::filter(sigCor_mrna2lnc, cor != 1)
sigCor_mrna2lnc <- trace_filter(sigCor_mrna2lnc, `|cor|` > 0.4, pvalue < 0.001)
sigCor_mrna2lnc

p.sigCor_mrna2lnc <- plot_network.pharm(dplyr::mutate(sigCor_mrna2lnc[, 1:2], Cor = "Cor", .before = 1),
  ax1 = "Cor", ax2 = "mRNA", ax3 = "lncRNA", less.label = F)
p.sigCor_mrna2lnc
```

```{r eval = T, echo = F, results = "asis"}
#| Significant-Correlation-mrna-lncRNA
autor(p.sigCor_mrna2lnc)
```


```{r eval = T, echo = F, results = "asis"}
#| Significant-correlation
autor(sigCor_mrna2lnc)
```

## 实验验证

请参考 `r cite_show("HCC_RNA_Sequen_Wang_2023")`

# 总结 {#conclusion}

本研究为肺癌早期诊断建立了预后的独立风险指标，这些基因是 `r bind(surv.lung$fea_coefs$feature)`，
可预测肺癌 (包括 LUSC, LUAD) 中，Sage I、II 的预后疗效。
该风险评分对于 RNA-seq 可能有更敏感的评估，因为训练于 TCGA 的 RNA-seq 数据集。
由于 GEO 中，包含生存结局和详细临床数据记录的数据集不多，本次验证尽可能涵盖了整个 GEO 数据库。


```{r}
extract_anno("./order_material/BSXG240327-陈立茂-补充分析-基于血小板RNA测序数据预测早期肺癌潜在生物标志物-2024.12.17ByF.docx", "./order_material/anno.md")
postModify_annoDocx("./order_material/anno.md")
cdRun("pandoc ./order_material/comment_reply.md -o Reply_冯力.docx")
```

```{r}
raw <- clinical <- fxlsx("./order_material/样本信息（更新性别和年龄）-待补充信息.xlsx")
clinical <- dplyr::select(
  clinical, name = 编号, gender = 性别, age = 年龄,
  stage = 病理分期..什么标准..
)
clinical <- dplyr::mutate(
  clinical, name = gs(name, "_L1$", ""),
  gender = dplyr::recode(gender, "男" = "male", "女" = "female"),
  age = as.integer(age)
)
clinical <- dplyr::filter(clinical, name %in% rownames(metadata))
clinical <- map(
  clinical, "name", as_tibble(metadata), 
  "rownames", "group", col = "stage"
)
clinical <- dplyr::select(clinical, -name)

res <- summary_tibble2(clinical, "stage")
openxlsx::write.xlsx(res, "clinical_feature.xlsx")
pretty_flex(res, "", NULL)

# hasUsed <- ins(
#   meta = rownames(metadata), count = colnames(counts), clinical = clinical[[1]]
# )
# rownames(metadata) %>% .[ ! . %in% clinical[[1]] ]
# dplyr::filter(clinical, grpl(编号, "_L1$"))
```
