---
title: 
bibliography: '`r system.file("extdata", "library.bib", package = "utils.tool")`'
csl: '`r system.file("extdata", "nature.csl", package = "utils.tool")`'
reference-section-title: "Reference"
output:
  custom_docx_document2:
    reference_docx: '`r system.file("extdata", "bosai.docx", package = "utils.tool")`'
---


```{r include = F, eval = F}
info <- items(start = td("2024-09-09"), end = td("2024-11-15"), finish = td("2025-02-24"),
  id = "BSXG240327", client = "陈立茂", inst = "",
  type = "补充分析",
  title = "肺癌",
  save = ".items_supp_scRNA.rds"
)
show.ic(info)

order_publish.bosai("supp_scRNA.Rmd", "supp_scRNA_out.Rmd")
idname <- formatName.bosai("./supp_scRNA_out.docx")
order_packaging("./supp_scRNA_out.docx", idname = idname, external_file = NULL)
```

```{r include = F}
#| setup
if (!requireNamespace("utils.tool"))
  devtools::load_all("~/utils.tool/")
autor_preset()
## the package are available at <https://github.com/shaman-yellow/utils.tool>
## if you want to run codes of this Rmarkdown,
## please install the package `utils.tool` and other related packages (run
## install.R)
options(savedir = list(figs = "Figure+Table_scRNA", tabs = "Figure+Table_scRNA"))
```

```{r eval = T, echo = F, results = "asis"}
set_cover.bosai(info)
```

```{r eval = T, echo = F, results = "asis"}
set_index()
```

# 分析流程 {#abstract}

```{r}
dic(di("差异表达基因"),
  di("肺癌"),
  di("血小板")
)
# LC: Lung cancer 肺癌
# P: platelet 血小板
```

```{r}
#| route
route <- as_network(
  list("肺癌Tumor_educated-platelet:GEO, RNA-seq",
    "GEO:GSE244645, GSE68086, GSE207586:差异分析",
    "RNA-seq:差异分析",
    "差异分析:DEGs:富集分析:Lasso回归:诊断模型:验证:Platelet, Lung_tissue",
    "Platelet:GEO_*3",
    "Lung_tissue:LUSC, LUAD:GTEx+TCGA",
    "诊断模型:生存分析(额外的)",
    "RNA-seq:Lasso回归"
    ), "sugiyama"
)
p.route <- flowChart(route, 1.1, 1)
p.route
```

```{r eval = T, echo = F, results = "asis"}
#| Route
autor(p.route)
```


# 材料和方法 {#introduction}

```{r eval = T, echo = F, results = "asis"}
collate_details("meth")
```

# 分析结果 {#workflow}

## Lung cancer (GEO Platelet)


## GSE 数据搜索 (LUNG)

`r snap(gds.lung, 0:3)`

使用的 GEO 数据集见
`r ref("Lung-cancer-EDirect-query")`
<!-- LEGEND_END -->

```{r}
#' @meth {get_meth(gds.lung)}
gds.lung <- job_gds(c("Lung cancer", "platelet"))
gds.lung <- step1(gds.lung)
usedData <- dplyr::filter(data, GSE %in% c("GSE244645", "GSE68086", "GSE207586"))
usedData
```


```{r eval = T, echo = F, results = "asis"}
#| Lung-cancer-EDirect-query
autor(usedData)
```

### GEO 数据获取 (LUNG_GSE244645)

`r snap(geo.lung_GSE244645, 0:2)`

```{r}
#' @meth {get_meth(geo.lung_GSE244645)}
geo.lung_GSE244645 <- job_geo("GSE244645")
geo.lung_GSE244645 <- step1(geo.lung_GSE244645)
metadata.lung_GSE244645 <- expect(geo.lung_GSE244645, geo_cols(group = "condition"))
```

### Limma 差异分析 (LUNG_GSE244645)

`r snap(lm.lung_GSE244645, 0:3)`

`r ref("LUNG-GSE244645-tumour-presence-vs-tumour-free")`
`r ref("LUNG-GSE244645-data-tumour-presence-vs-tumour-free")`
<!-- LEGEND_END -->

```{r}
lm.lung_GSE244645 <- asjob_limma(geo.lung_GSE244645, metadata.lung_GSE244645)
lm.lung_GSE244645 <- filter(
  lm.lung_GSE244645, type = "metadata", grpl(title, "NSCLC")
)
lm.lung_GSE244645 <- step1(lm.lung_GSE244645)
#' @meth {get_meth(lm.lung_GSE244645)}
lm.lung_GSE244645 <- step2(
  lm.lung_GSE244645, tumour_presence - tumour_free,
  use = "P", cut.fc = .5
)
lm.lung_GSE244645 <- step3(lm.lung_GSE244645)
lm.lung_GSE244645@plots$step2$p.volcano$`tumour_presence - tumour_free`
lm.lung_GSE244645@tables$step2$tops$`tumour_presence - tumour_free`
```


```{r eval = T, echo = F, results = "asis"}
#| LUNG-GSE244645-tumour-presence-vs-tumour-free
autor(lm.lung_GSE244645@plots$step2$p.volcano$`tumour_presence - tumour_free`)
```


```{r eval = T, echo = F, results = "asis"}
#| LUNG-GSE244645-data-tumour-presence-vs-tumour-free
autor(lm.lung_GSE244645@tables$step2$tops$`tumour_presence - tumour_free`)
```

### GEO 数据获取 (LUNG_GSE68086)

`r snap(geo.lung_GSE68086, 0:2)`

```{r}
geo.lung_GSE68086 <- job_geo("lung_GSE68086")
#' @meth {get_meth(geo.lung_GSE68086)}
geo.lung_GSE68086 <- step1(geo.lung_GSE68086)
metadata.lung_GSE68086 <- expect(geo.lung_GSE68086, geo_cols())
metadata.lung_GSE68086 <- dplyr::mutate(
  metadata.lung_GSE68086, group = s(group, "(_Lung).*$", "\\1"), batch = batch.ch1
)
geo.lung_GSE68086 <- step2(geo.lung_GSE68086)
```

### Limma 差异分析 (LUNG_GSE68086)

`r snap(lm.lung_GSE68086, 0:3)`

`r ref("LUNG-GSE68086-Blood-Platelets-Lung-vs-Blood-Platelets-HC")`
`r ref("LUNG-GSE68086-data-Blood-Platelets-Lung-vs-Blood-Platelets-HC")`
<!-- LEGEND_END -->

```{r}
lm.lung_GSE68086 <- asjob_limma(geo.lung_GSE68086, metadata.lung_GSE68086)
lm.lung_GSE68086 <- filter(
  lm.lung_GSE68086, type = "metadata", grpl(group, "Blood_Platelets_Lung|Blood_Platelets_HC")
)
lm.lung_GSE68086 <- step1(lm.lung_GSE68086)
#' @meth {get_meth(lm.lung_GSE68086)}
lm.lung_GSE68086 <- step2(
  lm.lung_GSE68086, Blood_Platelets_Lung - Blood_Platelets_HC,
  use = "P", cut.fc = .5
)
lm.lung_GSE68086 <- step3(lm.lung_GSE68086)
lm.lung_GSE68086@plots$step2$p.volcano$`Blood_Platelets_Lung - Blood_Platelets_HC`
lm.lung_GSE68086@tables$step2$tops$`Blood_Platelets_Lung - Blood_Platelets_HC`
```



```{r eval = T, echo = F, results = "asis"}
#| LUNG-GSE68086-Blood-Platelets-Lung-vs-Blood-Platelets-HC
autor(lm.lung_GSE68086@plots$step2$p.volcano$`Blood_Platelets_Lung - Blood_Platelets_HC`)
```


```{r eval = T, echo = F, results = "asis"}
#| LUNG-GSE68086-data-Blood-Platelets-Lung-vs-Blood-Platelets-HC
autor(lm.lung_GSE68086@tables$step2$tops$`Blood_Platelets_Lung - Blood_Platelets_HC`)
```

### GEO 数据获取 (LUNG_GSE207586)

`r snap(geo.lung_GSE207586, 0:2)`

```{r}
geo.lung_GSE207586 <- job_geo("lung_GSE207586")
geo.lung_GSE207586 <- step1(geo.lung_GSE207586)
#' @meth {get_meth(geo.lung_GSE207586)}
geo.lung_GSE207586 <- step2(geo.lung_GSE207586)
metadata.lung_GSE207586 <- expect(
  geo.lung_GSE207586, geo_cols(group = "group"), force = TRUE
)
metadata.lung_GSE207586
```

### Limma 差异分析 (LUNG_GSE207586)

`r snap(lm.lung_GSE207586, 0:3)`

`r ref("LUNG-GSE207586-NSCLC-vs-Control")`
`r ref("LUNG-GSE207586-data-NSCLC-vs-Control")`
<!-- LEGEND_END -->

```{r}
lm.lung_GSE207586 <- asjob_limma(geo.lung_GSE207586, metadata.lung_GSE207586)
lm.lung_GSE207586 <- step1(lm.lung_GSE207586)
#' @meth {get_meth(lm.lung_GSE207586)}
lm.lung_GSE207586 <- step2(
  lm.lung_GSE207586, NSCLC - Control,
  use = "P", cut.fc = .5
)
lm.lung_GSE207586 <- step3(lm.lung_GSE207586)
lm.lung_GSE207586@plots$step2$p.volcano$`NSCLC - Control`
lm.lung_GSE207586@tables$step2$tops$`NSCLC - Control`
```


```{r eval = T, echo = F, results = "asis"}
#| LUNG-GSE207586-NSCLC-vs-Control
autor(lm.lung_GSE207586@plots$step2$p.volcano$`NSCLC - Control`)
```


```{r eval = T, echo = F, results = "asis"}
#| LUNG-GSE207586-data-NSCLC-vs-Control
autor(lm.lung_GSE207586@tables$step2$tops$`NSCLC - Control`)
```

### Limma 差异分析 (LUNG_SEQ)

测序数据肺癌 RNA-seq, 以 mRNA (protein_coding) 差异分析。
`r snap(lm.lung_seq, 0:3)`

`r ref("LUNG-SEQ-Lung-cancer-vs-Control")`
`r ref("LUNG-SEQ-data-Lung-cancer-vs-Control")`
<!-- LEGEND_END -->

```{r}
lm.lung_seq <- readRDS("./lm.mrna0.rds")
lm.lung_seq$rna <- TRUE
lm.lung_seq <- modify_job_limma_meta(
  lm.lung_seq, group = ifelse(
    group == "Healthy", "Control", "Lung_cancer"
  ), batch = NULL, fun = dplyr::mutate, modify_object = TRUE
)
#' @meth {get_meth(lm.lung_seq)}
lm.lung_seq <- step1(lm.lung_seq)
lm.lung_seq <- step2(lm.lung_seq,
  Lung_cancer - Control,
  use = "P", cut.fc = .5
)
lm.lung_seq <- step3(lm.lung_seq)
lm.lung_seq@tables$step2$tops$`Lung_cancer - Control`
lm.lung_seq@plots$step2$p.volcano$`Lung_cancer - Control`
```


```{r eval = T, echo = F, results = "asis"}
#| LUNG-SEQ-Lung-cancer-vs-Control
autor(lm.lung_seq@plots$step2$p.volcano$`Lung_cancer - Control`)
```


```{r eval = T, echo = F, results = "asis"}
#| LUNG-SEQ-data-Lung-cancer-vs-Control
autor(lm.lung_seq@tables$step2$tops$`Lung_cancer - Control`)
```

## 交集: lung_GSE207586 + lung_GSE244645 + lung_GSE68086 + lung_seq (LUNG)

`r snap(venn.lung, 0:1)`

`r ref("Intersection-of-lung-GSE207586-with-lung-GSE244645-with-lung-GSE68086-with-lung-seq")`
<!-- LEGEND_END -->

```{r}
pattern_collate <- "lm.lung_GSE207586|lm.lung_GSE244645|lm.lung_GSE68086|lm.lung_seq"
tops <- collate(pattern_collate, function(x) feature(x))
venn.lung <- job_venn(lst = tops)
#' @meth {get_meth(venn.lung)}
venn.lung <- step1(venn.lung, force_upset = TRUE)
wrap(venn.lung@plots$step1$p.venn, 6, 3.5)
```


```{r eval = T, echo = F, results = "asis"}
#| Intersection-of-lung-GSE207586-with-lung-GSE244645-with-lung-GSE68086-with-lung-seq
autor(wrap(venn.lung@plots$step1$p.venn, 6, 3.5))
```

## ClusterProfiler 富集分析 (VENN)

`r snap(en.venn, 0:2)`

`r ref("VENN-KEGG-enrichment")`
`r ref("VENN-GO-enrichment")`
`r ref("VENN-KEGG-enrichment-data")`
`r ref("VENN-GO-enrichment-data")`
<!-- LEGEND_END -->

```{r}
en.venn <- asjob_enrich(feature(venn.lung))
#' @meth {get_meth(en.venn)}
en.venn <- step1(en.venn)
en.venn@plots$step1$p.kegg$ids
en.venn@plots$step1$p.go$ids
en.venn@tables$step1$res.kegg$ids
en.venn@tables$step1$res.go$ids

```


```{r eval = T, echo = F, results = "asis"}
#| VENN-KEGG-enrichment
autor(en.venn@plots$step1$p.kegg$ids)
```


```{r eval = T, echo = F, results = "asis"}
#| VENN-GO-enrichment
autor(en.venn@plots$step1$p.go$ids)
```


```{r eval = T, echo = F, results = "asis"}
#| VENN-KEGG-enrichment-data
autor(en.venn@tables$step1$res.kegg$ids)
```


```{r eval = T, echo = F, results = "asis"}
#| VENN-GO-enrichment-data
autor(en.venn@tables$step1$res.go$ids)
```

## Lasso 诊断模型建立 (LUNG_SEQ)

`r snap(dia.lung_seq, 0:5)`

`r ref("Heatmap-of-input-genes")`
`r ref("LUNG-SEQ-lasso-model")`
`r ref("LUNG-SEQ-lasso-coeffients-lambda-min")`
`r ref("LUNG-SEQ-lasso-coeffients-lambda-1se")`
`r ref("LUNG-SEQ-sig-Coefficients")`
`r ref("LUNG-SEQ-lasso-ROC-lambda-1se")`
`r ref("LUNG-SEQ-lasso-ROC-lambda-min")`
<!-- LEGEND_END -->

```{r}
#' @meth {get_meth(dia.lung_seq)}
dia.lung_seq <- asjob_diag(lm.lung_seq, feature(venn.lung))
dia.lung_seq <- step1(dia.lung_seq, pattern_control = "HC|control|free")
dia.lung_seq <- step2(dia.lung_seq)
dia.lung_seq <- step3(dia.lung_seq)
dia.lung_seq <- step4(dia.lung_seq)

wrap(dia.lung_seq@params$p.hp, 10, 7)
dia.lung_seq@plots$step4$p.lasso_model
dia.lung_seq@plots$step4$p.lasso_coeffients$lambda.min
dia.lung_seq@plots$step4$p.lasso_coeffients$lambda.1se
dia.lung_seq@tables$step4$t.sigCoefficients
dia.lung_seq@plots$step4$p.lasso_ROC$lambda.1se
dia.lung_seq@plots$step4$p.lasso_ROC$lambda.min
```

```{r eval = T, echo = F, results = "asis"}
#| Heatmap-of-input-genes
autor(wrap(dia.lung_seq@params$p.hp, 10, 7))
```

```{r eval = T, echo = F, results = "asis"}
#| LUNG-SEQ-lasso-model
autor(dia.lung_seq@plots$step4$p.lasso_model)
```


```{r eval = T, echo = F, results = "asis"}
#| LUNG-SEQ-lasso-coeffients-lambda-min
autor(dia.lung_seq@plots$step4$p.lasso_coeffients$lambda.min)
```


```{r eval = T, echo = F, results = "asis"}
#| LUNG-SEQ-lasso-coeffients-lambda-1se
autor(dia.lung_seq@plots$step4$p.lasso_coeffients$lambda.1se)
```



```{r eval = T, echo = F, results = "asis"}
#| LUNG-SEQ-sig-Coefficients
autor(dia.lung_seq@tables$step4$t.sigCoefficients)
```


```{r eval = T, echo = F, results = "asis"}
#| LUNG-SEQ-lasso-ROC-lambda-1se
autor(dia.lung_seq@plots$step4$p.lasso_ROC$lambda.1se)
```


```{r eval = T, echo = F, results = "asis"}
#| LUNG-SEQ-lasso-ROC-lambda-min
autor(dia.lung_seq@plots$step4$p.lasso_ROC$lambda.min)
```

## RNA 数据集 (Platelet) 验证 (LUNG_VALID)

选择 lambda.min 时的诊断模型，`r snap(dia.GEO_valid, 0:1)`

`r ref("LUNG-VALID-GSE207586-feature-heatmap-in-validation-dataset")`
`r ref("LUNG-VALID-GSE244645-feature-heatmap-in-validation-dataset")`
`r ref("LUNG-VALID-GSE68086-feature-heatmap-in-validation-dataset")`
`r ref("LUNG-VALID-lambda-min-ROC")`
<!-- LEGEND_END -->

```{r}
dia.GEO_valid <- job_diagn(
  list(
    lm.lung_GSE207586, lm.lung_GSE244645, lm.lung_GSE68086
  ), feature(venn.lung)
)
dia.GEO_valid <- step1(dia.GEO_valid, "HC|control|free")
#' @meth {get_meth(dia.GEO_valid)}
dia.GEO_valid <- map(dia.GEO_valid, dia.lung_seq)
dia.GEO_valid@params$p.hps$GSE207586
dia.GEO_valid@params$p.hps$GSE244645
dia.GEO_valid@params$p.hps$GSE68086
dia.GEO_valid@params$p.rocs$lambda.min
```



```{r eval = T, echo = F, results = "asis"}
#| LUNG-VALID-GSE207586-feature-heatmap-in-validation-dataset
autor(dia.GEO_valid@params$p.hps$GSE207586)
```


```{r eval = T, echo = F, results = "asis"}
#| LUNG-VALID-GSE244645-feature-heatmap-in-validation-dataset
autor(dia.GEO_valid@params$p.hps$GSE244645)
```


```{r eval = T, echo = F, results = "asis"}
#| LUNG-VALID-GSE68086-feature-heatmap-in-validation-dataset
autor(dia.GEO_valid@params$p.hps$GSE68086)
```


```{r eval = T, echo = F, results = "asis"}
#| LUNG-VALID-lambda-min-ROC
autor(dia.GEO_valid@params$p.rocs$lambda.min)
```

## 肺组织 RNA-seq 数据集验证

以上模型的构建和验证均选取肺癌 Tumour-educated Platelet 基因表达数据。
以下，尝试将模型推广于肺组织样本基因表达数据 (来自于 GTEx 的正常组织样本和 TCGA 的癌组织样本) 。

### UCSCXenaTools 癌症相关数据获取 (LUNG_LUSC)

`r snap(xena.lung_LUSC, 0:2)`

```{r}
#' @meth {get_meth(xena.lung_LUSC)}
xena.lung_LUSC <- job_xena()
xena.lung_LUSC <- step1(xena.lung_LUSC, mode = "LUSC")
xena.lung_LUSC <- step2(xena.lung_LUSC)
lm.lung_LUSC <- asjob_limma(xena.lung_LUSC)
lm.lung_LUSC <- step1(lm.lung_LUSC)
```

### UCSCXenaTools 癌症相关数据获取 (LUNG_LUAD)

`r snap(xena.lung_LUAD, 0:2)`

```{r}
#' @meth {get_meth(xena.lung_LUAD)}
xena.lung_LUAD <- job_xena()
xena.lung_LUAD <- step1(xena.lung_LUAD, mode = "LUAD")
xena.lung_LUAD <- step2(xena.lung_LUAD)
lm.lung_LUAD <- asjob_limma(xena.lung_LUAD)
lm.lung_LUAD <- step1(lm.lung_LUAD)
```

### RNA 数据集验证 (TCGA_VALID)

`r snap(dia.tcga_valid, 0:1)`

`r ref("TCGA-VALID-lambda-min-ROC")`
<!-- LEGEND_END -->

```{r}
dia.tcga_valid <- job_diagn(
  list(lm.lung_LUAD, lm.lung_LUSC), inst
)
#' @meth {get_meth(dia.tcga_valid)}
dia.tcga_valid <- step1(dia.tcga_valid)
dia.tcga_valid <- map(dia.tcga_valid, dia.lung_seq)
dia.tcga_valid@params$p.rocs$lambda.min
```


```{r eval = T, echo = F, results = "asis"}
#| TCGA-VALID-lambda-min-ROC
autor(dia.tcga_valid@params$p.rocs$lambda.min)
```


## Survival 生存分析 (LUSC)

`r snap(surv.lusc, 0:1)`

`r ref("LUSC-survival-curve-of-risk-score")`
<!-- LEGEND_END -->

```{r}
tc.lusc <- job_tcga("TCGA-LUSC")
tc.lusc <- step1(tc.lusc)
tc.lusc <- step2(tc.lusc)
tc.lusc <- step3(tc.lusc)

lm.lusc <- asjob_limma(tc.lusc)
lm.lusc <- step1(lm.lusc)
lasso.lusc <- asjob_lasso(lm.lusc, inst)
lasso.lusc <- step1(lasso.lusc)

#' @meth {get_meth(surv.lusc)}
surv.lusc <- asjob_survival(
  lasso.lusc, fea_coefs = dia.lung_seq@params$sig.diag, 
  force = T, lambda = "min"
)
surv.lusc <- step1(surv.lusc)
surv.lusc@plots$step1$p.surv$risk_score
```



```{r eval = T, echo = F, results = "asis"}
#| LUSC-survival-curve-of-risk-score
autor(surv.lusc@plots$step1$p.surv$risk_score)
```

## Survival 生存分析 (LUAD)

`r snap(surv.luad, 0:1)`

`r ref("LUAD-survival-curve-of-risk-score")`
<!-- LEGEND_END -->

```{r}
tc.luad <- job_tcga("TCGA-LUAD")
tc.luad <- step1(tc.luad)
tc.luad <- step2(tc.luad)
tc.luad <- step3(tc.luad)

lm.luad <- asjob_limma(tc.luad)
lm.luad <- step1(lm.luad)
lasso.luad <- asjob_lasso(lm.luad, inst)
lasso.luad <- step1(lasso.luad)

#' @meth {get_meth(surv.luad)}
surv.luad <- asjob_survival(
  lasso.luad, fea_coefs = dia.lung_seq@params$sig.diag, 
  force = T, lambda = "min"
)
surv.luad <- step1(surv.luad)
surv.luad@plots$step1$p.surv$risk_score

```


```{r eval = T, echo = F, results = "asis"}
#| LUAD-survival-curve-of-risk-score
autor(surv.luad@plots$step1$p.surv$risk_score)
```

# 总结 {#conclusion}

本研究从多组 Tumor-educated platelet 数据集 (3 组GEO 和 1 组临床样本RNA-seq) 出发，差异分析，
发现共同 DEGs，随后以机器学习 (Lasso) 建立诊断模型，用以肺癌 (包括 LUAD 和 LUSC) 诊断。
随后又从多个数据集上外部验证了模型的稳定性。本研究还将 Tumor-educated platelet 测序数据，推广
到肺组织样本的基因表达数据的诊断，LUSC 和 LUAD 的结果均表明，该诊断模型具有优异的诊断性能。

