---
---

```{r include = F, eval = F}
info <- items(start = td("2024-09-09"), end = td("2024-11-15"), finish = td("2025-02-24"),
  id = "BSXG240327", client = "陈立茂", inst = "",
  type = "补充分析",
  title = "肺癌",
  save = ".items_supp_scRNA.rds"
)
show.ic(info)

order_publish.bosai("supp_scRNA.Rmd", "supp_scRNA_out.Rmd")
idname <- formatName.bosai("./supp_scRNA_out.docx")
order_packaging("./supp_scRNA_out.docx", idname = idname, external_file = NULL)
```

```{r include = F}
#| setup
if (!requireNamespace("utils.tool"))
  devtools::load_all("~/utils.tool/")
autor_preset()
## the package are available at <https://github.com/shaman-yellow/utils.tool>
## if you want to run codes of this Rmarkdown,
## please install the package `utils.tool` and other related packages (run
## install.R)
options(savedir = list(figs = "Figure+Table_scRNA", tabs = "Figure+Table_scRNA"))
```

```{r eval = T, echo = F, results = "asis"}
set_cover.bosai(info)
```

```{r eval = T, echo = F, results = "asis"}
set_index()
```

# 分析流程 {#abstract}

```{r}
dic(di("差异表达基因"),
  di("肺癌"),
  di("血小板")
)
# LC: Lung cancer 肺癌
# P: platelet 血小板
```

```{r}
#| route
route <- as_network(
  list(":",
    ":, ",
    ), "sugiyama"
)
p.route <- flowChart(route, 1.1, 1)
p.route
```

```{r eval = T, echo = F, results = "asis"}
#| Route
autor(p.route)
```


# 材料和方法 {#introduction}

```{r eval = T, echo = F, results = "asis"}
collate_details("meth")
```

# 分析结果 {#workflow}

```{r}
gds.lung <- job_gds(c("Lung cancer", "platelet"))
vis(gds.lung)
active(gds.lung)
```

## GEO 数据获取 (LUNG_GSE244645)

`r snap(geo.lung_GSE244645, 0:2)`

```{r}
#' @meth {get_meth(geo.lung_GSE244645)}
geo.lung_GSE244645 <- job_geo("GSE244645")
geo.lung_GSE244645 <- step1(geo.lung_GSE244645)
metadata.lung_GSE244645 <- expect(geo.lung_GSE244645, geo_cols(group = "condition"))
```

## Limma 差异分析 (LUNG_GSE244645)

`r snap(lm.lung_GSE244645, 0:3)`

```{r}
lm.lung_GSE244645 <- asjob_limma(geo.lung_GSE244645, metadata.lung_GSE244645)
lm.lung_GSE244645 <- filter(
  lm.lung_GSE244645, type = "metadata", grpl(title, "NSCLC")
)
lm.lung_GSE244645 <- step1(lm.lung_GSE244645)
#' @meth {get_meth(lm.lung_GSE244645)}
lm.lung_GSE244645 <- step2(
  lm.lung_GSE244645, tumour_presence - tumour_free,
  use = "P", cut.fc = .5
)
lm.lung_GSE244645 <- step3(lm.lung_GSE244645)
lm.lung_GSE244645@plots$step2$p.volcano$`tumour_presence - tumour_free`
lm.lung_GSE244645@tables$step2$tops$`tumour_presence - tumour_free`
```

## GEO 数据获取 (LUNG_GSE68086)

`r snap(geo.lung_GSE68086, 0:2)`

```{r}
geo.lung_GSE68086 <- job_geo("lung_GSE68086")
#' @meth {get_meth(geo.lung_GSE68086)}
geo.lung_GSE68086 <- step1(geo.lung_GSE68086)
metadata.lung_GSE68086 <- expect(geo.lung_GSE68086, geo_cols())
metadata.lung_GSE68086 <- dplyr::mutate(
  metadata.lung_GSE68086, group = s(group, "(_Lung).*$", "\\1"), batch = batch.ch1
)
geo.lung_GSE68086 <- step2(geo.lung_GSE68086)
```

## Limma 差异分析 (LUNG_GSE68086)

`r snap(lm.lung_GSE68086, 0:3)`

```{r}
lm.lung_GSE68086 <- asjob_limma(geo.lung_GSE68086, metadata.lung_GSE68086)
lm.lung_GSE68086 <- filter(
  lm.lung_GSE68086, type = "metadata", grpl(group, "Blood_Platelets_Lung|Blood_Platelets_HC")
)
lm.lung_GSE68086 <- step1(lm.lung_GSE68086)
#' @meth {get_meth(lm.lung_GSE68086)}
lm.lung_GSE68086 <- step2(
  lm.lung_GSE68086, Blood_Platelets_Lung - Blood_Platelets_HC,
  use = "P", cut.fc = .5
)
lm.lung_GSE68086 <- step3(lm.lung_GSE68086)
lm.lung_GSE68086@plots$step2$p.volcano$`Blood_Platelets_Lung - Blood_Platelets_HC`
lm.lung_GSE68086@tables$step2$tops$`Blood_Platelets_Lung - Blood_Platelets_HC`
```


## GEO 数据获取 (LUNG_GSE207586)

`r snap(geo.lung_GSE207586, 0:2)`

```{r}
geo.lung_GSE207586 <- job_geo("lung_GSE207586")
geo.lung_GSE207586 <- step1(geo.lung_GSE207586)
#' @meth {get_meth(geo.lung_GSE207586)}
geo.lung_GSE207586 <- step2(geo.lung_GSE207586)
metadata.lung_GSE207586 <- expect(
  geo.lung_GSE207586, geo_cols(group = "group"), force = TRUE
)
metadata.lung_GSE207586
```

## Limma 差异分析 (LUNG_GSE207586)

`r snap(lm.lung_GSE207586, 0:3)`

```{r}
lm.lung_GSE207586 <- asjob_limma(geo.lung_GSE207586, metadata.lung_GSE207586)
lm.lung_GSE207586 <- step1(lm.lung_GSE207586)
#' @meth {get_meth(lm.lung_GSE207586)}
lm.lung_GSE207586 <- step2(
  lm.lung_GSE207586, NSCLC - Control,
  use = "P", cut.fc = .5
)
lm.lung_GSE207586 <- step3(lm.lung_GSE207586)
lm.lung_GSE207586@tables$step2$tops$`NSCLC - Control`
```

## Limma 差异分析 (LUNG_SEQ)

测序数据肺癌 RNA-seq, 以 mRNA (protein_coding) 差异分析。
`r snap(lm.lung_seq, 0:3)`

```{r}
lm.lung_seq <- readRDS("./lm.mrna0.rds")
lm.lung_seq$rna <- TRUE
lm.lung_seq <- modify_job_limma_meta(
  lm.lung_seq, group = ifelse(
    group == "Healthy", "Control", "Lung_cancer"
  ), batch = NULL, fun = dplyr::mutate, modify_object = TRUE
)
#' @meth {get_meth(lm.lung_seq)}
lm.lung_seq <- step1(lm.lung_seq)
lm.lung_seq <- step2(lm.lung_seq,
  Lung_cancer - Control,
  use = "P", cut.fc = .5
)
lm.lung_seq <- step3(lm.lung_seq)
lm.lung_seq@tables$step2$tops$`Lung_cancer - Control`
```

## 交集: lung_GSE207586 + lung_GSE244645 + lung_GSE68086 + lung_seq (LUNG)

`r snap(venn.lung, 0:1)`

```{r}
pattern_collate <- "lm.lung_GSE207586|lm.lung_GSE244645|lm.lung_GSE68086|lm.lung_seq"
tops <- collate(pattern_collate, function(x) feature(x))
venn.lung <- job_venn(lst = tops)
#' @meth {get_meth(venn.lung)}
venn.lung <- step1(venn.lung, force_upset = TRUE)
wrap(venn.lung@plots$step1$p.venn, 6, 3.5)
```

```{r}
jobs <- lapply(
  list(lm.lung_GSE244645, lm.lung_GSE68086, 
    lm.lung_GSE207586, lm.lung_seq), 
  function(x) {
    x <- asjob_diag(x, inst)
    x <- step1(x, pattern_control = "HC|control|free")
    x@plots$step1$p.consist
  }
)
jobs[[4]]
```


## Lasso 诊断模型建立 (LUNG_SEQ)

`r snap(dia.lung_seq, 0:5)`

```{r}
#' @meth {get_meth(dia.lung_seq)}
dia.lung_seq <- asjob_diag(lm.lung_seq, inst)
dia.lung_seq <- step1(dia.lung_seq, pattern_control = "HC|control|free")
dia.lung_seq@plots$step1$p.consist
dia.lung_seq <- step2(dia.lung_seq)
dia.lung_seq <- step3(dia.lung_seq)
dia.lung_seq <- step4(dia.lung_seq)

dia.lung_seq@plots$step4$p.lasso_ROC$lambda.1se
dia.lung_seq@plots$step4$p.lasso_ROC$lambda.min
dia.lung_seq@plots$step4$p.lasso_model
dia.lung_seq@plots$step4$p.lasso_coeffients$lambda.min
dia.lung_seq@plots$step4$p.lasso_coeffients$lambda.1se
dia.lung_seq@params$sig.diag
```

## 使用外部数据验证 (LUNG_SEQ)

```{r}
dia.lung_GSE68086 <- asjob_diag(lm.lung_GSE68086, inst)
dia.lung_GSE68086 <- step1(dia.lung_GSE68086, pattern_control = "HC|control|free")
dia.lung_GSE68086 <- map(dia.lung_GSE68086, dia.lung_seq)
dia.lung_GSE68086@params$valid_results$lambda.1se$roc
dia.lung_GSE68086@params$valid_results$lambda.min$roc
```

## GEO 数据获取 (LUNG_GSE89843)

```{r}
geo.lung_GSE89843 <- job_geo("lung_GSE89843")
geo.lung_GSE89843 <- step1(geo.lung_GSE89843)
metadata.lung_GSE89843 <- expect(geo.lung_GSE89843, geo_cols())
geo.lung_GSE89843 <- step2(geo.lung_GSE89843)
```

```{r}
lm.lung_GSE89843 <- asjob_limma(geo.lung_GSE89843, metadata.lung_GSE89843)
lm.lung_GSE89843 <- filter(
  lm.lung_GSE89843, type = "metadata", grpl(group, "Healthy_Control|NSCLC")
)
lm.lung_GSE89843 <- step1(lm.lung_GSE89843)
lm.lung_GSE89843 <- step2(
  lm.lung_GSE89843, NSCLC - Healthy_Control,
  use = "P", cut.fc = .5
)

diag.lung_GSE89843 <- asjob_diag(lm.lung_GSE89843, inst)
diag.lung_GSE89843 <- step1(diag.lung_GSE89843)
diag.lung_GSE89843 <- map(diag.lung_GSE89843, dia.lung_seq)
diag.lung_GSE89843@params$valid_results$lambda.1se$roc 
```

## UCSCXenaTools 癌症相关数据获取 (LUNG_LUSC)

```{r}
xena.lung_LUSC <- job_xena()
xena.lung_LUSC <- step1(xena.lung_LUSC, mode = "LUSC")
xena.lung_LUSC <- step2(xena.lung_LUSC)
```

```{r}
lm.lung_LUSC <- asjob_limma(xena.lung_LUSC)
lm.lung_LUSC <- step1(lm.lung_LUSC)
dia.lung_LUSC <- asjob_diag(lm.lung_LUSC, inst)
dia.lung_LUSC <- step1(dia.lung_LUSC)
dia.lung_LUSC <- map(dia.lung_LUSC, dia.lung_seq)
dia.lung_LUSC@params$valid_results$lambda.min$roc
dia.lung_LUSC@params$valid_results$lambda.1se$roc
```

## UCSCXenaTools 癌症相关数据获取 (LUNG_LUAD)

```{r}
xena.lung_LUAD <- job_xena()
xena.lung_LUAD <- step1(xena.lung_LUAD, mode = "LUAD")
xena.lung_LUAD <- step2(xena.lung_LUAD)
```

```{r}
lm.lung_LUAD <- asjob_limma(xena.lung_LUAD)
lm.lung_LUAD <- step1(lm.lung_LUAD)
dia.lung_LUAD <- asjob_diag(lm.lung_LUAD, inst)
dia.lung_LUAD <- step1(dia.lung_LUAD)
dia.lung_LUAD <- map(dia.lung_LUAD, dia.lung_seq)
dia.lung_LUAD@params$valid_results$lambda.min$roc
dia.lung_LUAD@params$valid_results$lambda.1se$roc
```

```{r}
tc.lusc <- job_tcga("TCGA-LUSC")
tc.lusc <- step1(tc.lusc)
tc.lusc <- step2(tc.lusc)
tc.lusc <- step3(tc.lusc)

lm.lusc <- asjob_limma(tc.lusc)
lm.lusc <- step1(lm.lusc)
lasso.lusc <- asjob_lasso(lm.lusc, inst)
lasso.lusc <- step1(lasso.lusc)

surv.lusc <- asjob_survival(
  lasso.lusc, fea_coefs = dia.lung_seq@params$sig.diag, 
  force = T, lambda = "1se"
)
surv.lusc <- step1(surv.lusc)
surv.lusc@plots$step1$p.surv$risk_score
```

## Survival 生存分析 (LUSC)

```{r}
tc.lusc <- job_tcga("TCGA-LUSC")
tc.lusc <- step1(tc.lusc)
tc.lusc <- step2(tc.lusc)
tc.lusc <- step3(tc.lusc)

lm.lusc <- asjob_limma(tc.lusc)
lm.lusc <- step1(lm.lusc)
lasso.lusc <- asjob_lasso(lm.lusc, inst)
lasso.lusc <- step1(lasso.lusc)

surv.lusc <- asjob_survival(
  lasso.lusc, fea_coefs = dia.lung_seq@params$sig.diag, 
  force = T, lambda = "1se"
)
surv.lusc <- step1(surv.lusc)
surv.lusc@plots$step1$p.surv$risk_score
```

```{r}
tc.luad <- job_tcga("TCGA-LUAD")
tc.luad <- step1(tc.luad)
tc.luad <- step2(tc.luad)
tc.luad <- step3(tc.luad)

lm.luad <- asjob_limma(tc.luad)
lm.luad <- step1(lm.luad)
lasso.luad <- asjob_lasso(lm.luad, inst)
lasso.luad <- step1(lasso.luad)

surv.luad <- asjob_survival(
  lasso.luad, fea_coefs = dia.lung_seq@params$sig.diag, 
  force = T, lambda = "1se"
)
surv.luad <- step1(surv.luad)
surv.luad@plots$step1$p.surv$risk_score

```

# 总结 {#conclusion}

