---
---

```{r include = F, eval = F}
info <- items(start = td("2024-09-09"), end = td("2024-11-15"), finish = td(NA),
  id = "BSXG240327", client = "陈立茂", inst = "",
  type = "补充分析",
  title = "肺癌",
  save = ".items_supp_scRNA.rds"
)
show.ic(info)

order_publish.bosai("supp_scRNA.Rmd", "supp_scRNA_out.Rmd")
idname <- formatName.bosai("./supp_scRNA_out.docx")
order_packaging("./supp_scRNA_out.docx", idname = idname, external_file = NULL)
```

```{r include = F}
#| setup
if (!requireNamespace("utils.tool"))
  devtools::load_all("~/utils.tool/")
autor_preset()
## the package are available at <https://github.com/shaman-yellow/utils.tool>
## if you want to run codes of this Rmarkdown,
## please install the package `utils.tool` and other related packages (run
## install.R)
options(savedir = list(figs = "Figure+Table_scRNA", tabs = "Figure+Table_scRNA"))
```

```{r eval = T, echo = F, results = "asis"}
set_cover.bosai(info)
```

```{r eval = T, echo = F, results = "asis"}
set_index()
```

# 分析流程 {#abstract}

```{r}
dic(di("差异表达基因"),
  di("肺癌"),
  di("血小板")
)
# LC: Lung cancer 肺癌
# P: platelet 血小板
```

```{r}
#| route
route <- as_network(
  list(":",
    ":, ",
    ), "sugiyama"
)
p.route <- flowChart(route, 1.1, 1)
p.route
```

```{r eval = T, echo = F, results = "asis"}
#| Route
autor(p.route)
```


# 材料和方法 {#introduction}

```{r eval = T, echo = F, results = "asis"}
collate_details("meth")
```

# 分析结果 {#workflow}

```{r}
gds.lung <- job_gds(c("Lung cancer", "platelet"))
vis(gds.lung)
active(gds.lung)
```

## GEO 数据获取 (LUNG_GSE244645)

```{r}
geo.lung_GSE244645 <- job_geo("GSE244645")
geo.lung_GSE244645 <- step1(geo.lung_GSE244645)
metadata.lung_GSE244645 <- expect(geo.lung_GSE244645, geo_cols(group = "condition"))
# NSCLC
```

## Limma 差异分析 (LUNG_GSE244645)

`r snap(lm.lung_GSE244645, 0:3)`

```{r}
lm.lung_GSE244645 <- asjob_limma(geo.lung_GSE244645, metadata.lung_GSE244645)
lm.lung_GSE244645 <- filter(
  lm.lung_GSE244645, type = "metadata", grpl(title, "NSCLC")
)
lm.lung_GSE244645 <- step1(lm.lung_GSE244645)
#' @meth {get_meth(lm.lung_GSE244645)}
lm.lung_GSE244645 <- step2(
  lm.lung_GSE244645, tumour_presence - tumour_free,
  use = "P", cut.fc = .5
)
lm.lung_GSE244645@plots$step2$p.volcano$`tumour_presence - tumour_free`
lm.lung_GSE244645@tables$step2$tops$`tumour_presence - tumour_free`
```

## GEO 数据获取 (LUNG_GSE68086)

`r snap(geo.lung_GSE68086, 0:2)`

```{r}
geo.lung_GSE68086 <- job_geo("lung_GSE68086")
#' @meth {get_meth(geo.lung_GSE68086)}
geo.lung_GSE68086 <- step1(geo.lung_GSE68086)
metadata.lung_GSE68086 <- expect(geo.lung_GSE68086, geo_cols())
metadata.lung_GSE68086 <- dplyr::mutate(
  metadata.lung_GSE68086, group = s(group, "(_Lung).*$", "\\1"), batch = batch.ch1
)
geo.lung_GSE68086 <- step2(geo.lung_GSE68086)
```

## Limma 差异分析 (LUNG_GSE68086)

`r snap(lm.lung_GSE68086, 0:3)`

```{r}
lm.lung_GSE68086 <- asjob_limma(geo.lung_GSE68086, metadata.lung_GSE68086)
lm.lung_GSE68086 <- filter(
  lm.lung_GSE68086, type = "metadata", grpl(group, "Blood_Platelets_Lung|Blood_Platelets_HC")
)
lm.lung_GSE68086 <- step1(lm.lung_GSE68086)
#' @meth {get_meth(lm.lung_GSE68086)}
lm.lung_GSE68086 <- step2(
  lm.lung_GSE68086, Blood_Platelets_Lung - Blood_Platelets_HC,
  use = "P", cut.fc = .5
)
lm.lung_GSE68086@plots$step2$p.volcano$`Blood_Platelets_Lung - Blood_Platelets_HC`
lm.lung_GSE68086@tables$step2$tops$`Blood_Platelets_Lung - Blood_Platelets_HC`
```

## GEO 数据获取 (LUNG_GSE225787)

```{r}
geo.lung_GSE225787 <- job_geo("lung_GSE225787")
geo.lung_GSE225787 <- step1(geo.lung_GSE225787)
metadata.lung_GSE225787 <- expect(geo.lung_GSE225787, geo_cols())
metadata.lung_GSE225787
```

## Limma 差异分析 (LUNG_GSE225787)

`r snap(lm.lung_GSE225787, 0:3)`

```{r}
lm.lung_GSE225787 <- asjob_limma(
  geo.lung_GSE225787, metadata.lung_GSE225787, use.col = "ID"
)
lm.lung_GSE225787 <- step1(lm.lung_GSE225787)
#' @meth {get_meth(lm.lung_GSE225787)}
lm.lung_GSE225787 <- step2(
  lm.lung_GSE225787, lung_cancer - control,
  use = "P", cut.fc = .5
)
lm.lung_GSE225787@tables$step2$tops$`lung_cancer - control`
lm.lung_GSE225787@plots$step2$p.volcano$`lung_cancer - control`
```

## GEO 数据获取 (LUNG_GSE207586)

`r snap(geo.lung_GSE207586, 0:2)`

```{r}
geo.lung_GSE207586 <- job_geo("lung_GSE207586")
geo.lung_GSE207586 <- step1(geo.lung_GSE207586)
#' @meth {get_meth(geo.lung_GSE207586)}
geo.lung_GSE207586 <- step2(geo.lung_GSE207586)
metadata.lung_GSE207586 <- expect(
  geo.lung_GSE207586, geo_cols(group = "group"), force = TRUE
)
metadata.lung_GSE207586
```

## Limma 差异分析 (LUNG_GSE207586)

`r snap(lm.lung_GSE207586, 0:3)`

```{r}
lm.lung_GSE207586 <- asjob_limma(geo.lung_GSE207586, metadata.lung_GSE207586)
lm.lung_GSE207586 <- step1(lm.lung_GSE207586)
#' @meth {get_meth(lm.lung_GSE207586)}
lm.lung_GSE207586 <- step2(
  lm.lung_GSE207586, NSCLC - Control,
  use = "P", cut.fc = .5
)
lm.lung_GSE207586@tables$step2$tops$`NSCLC - Control`
```

## Limma 差异分析 (LUNG_SEQ)

```{r}
lm.lung_seq <- readRDS("./lm.mrna0.rds")
lm.lung_seq$rna <- TRUE
lm.lung_seq <- modify_job_limma_meta(
  lm.lung_seq, group = ifelse(
    group == "Healthy", "Control", "Lung_cancer"
  ), batch = NULL, fun = dplyr::mutate, modify_object = TRUE
)
lm.lung_seq <- step1(lm.lung_seq)
lm.lung_seq <- step2(lm.lung_seq,
  Lung_cancer - Control,
  use = "P", cut.fc = .5
)
lm.lung_seq@tables$step2$tops$`Lung_cancer - Control`
```

## 分析汇总

```{r}
tops <- collate("lm.lung_", function(x) x@tables$step2$tops[[1]])
tops
venns <- new_venn(lst = lapply(tops, function(x) x[[1]])[-2], force_upset = TRUE)
venns
inst <- venns$ins
inst

boxs <- collate(
  "lm.lung_", function(x) map(x, inst, use = "P")@plots$step2$p.BoxPlotOfDEGs
)
frame_wrap(boxs)
```


## Lasso 诊断模型建立 (LUNG_GSE207586)

`r snap(dia.lung_GSE207586, 0:5)`

```{r}
dia.lung_GSE207586 <- asjob_diag(lm.lung_GSE207586, inst)
#' @meth {get_meth(dia.lung_GSE207586)}
dia.lung_GSE207586 <- step1(dia.lung_GSE207586)
dia.lung_GSE207586 <- step2(dia.lung_GSE207586)
dia.lung_GSE207586 <- step3(dia.lung_GSE207586)
dia.lung_GSE207586 <- step4(dia.lung_GSE207586)
dia.lung_GSE207586@plots$step4$p.lasso_ROC$lambda.min
dia.lung_GSE207586@plots$step4$p.lasso_model
dia.lung_GSE207586@plots$step4$p.lasso_coeffients$lambda.min
```



# 总结 {#conclusion}

