

```{r}
cids <- head(bt@tables$step1$herbs_compounds$CID, 300)
smiles <- PubChemR::get_properties("IsomericSMILES", cids, as_dataframe = T)

dl <- job_dl(smiles)
dl <- step1(dl)
dl <- step2(dl)
dl@plots$step2$p.res

hob <- job_hob(head(smiles))
hob <- step1(hob)
res(hob)
```

get_smiles_batch(cids, n = 2)

```{r}
tc2 <- job_tcmsp2(herbs)
tc2 <- step1(tc2)
tc2@step <- 1L
tc2 <- step2(tc2)
tc2@tables$step2$ingredients
tc2$herbs
tc2$herbs_notGet
tc2@params$herbs_info
tc2@params$dbHerbs
```

```{r}
bt <- job_batman(herbs[1])
bt <- step1(bt)
wrap(bt@plots$step1$p.upset, 5.5, 4)
bt@tables$step1$predicted
bt <- step2(bt)
bt@tables$step2$compounds_targets
bt@params$compounds_info
bt@tables$step1$herbs_compounds
bt <- step3(bt)
bt@plots$step3$p.pharm
bt@plots$step1$p.upset$ins

x <- dplyr::filter(bt@tables$step1$herbs_compounds, Pinyin.Name == "SHUI ZHI")
syns <- PubChemR::get_synonyms(unique(x$CID))
```


```{r eval = T, echo = F, results = "asis"}
#| Prediction-of-HOB-and-Drug-Likeness
autor(wrap(bt@plots$step1$p.upset, 5.5, 4))
```


## 养阴通脑颗粒

### 成分

```{r eval = T, echo = F, results = "asis"}
#| Herbs-information
autor(hb@params$herbs_info)
```

```{r eval = T, echo = F, results = "asis"}
#| Components-of-Herbs
autor(hb@tables$step1$herbs_compounds, key = "Ingredient.name")
```

```{r eval = T, echo = F, results = "asis"}
#| intersection-of-all-compounds
autor(wrap(hb@plots$step3$p.herbs_compounds, 10))
```

### 成分靶点

```{r eval = T, echo = F, results = "asis"}
#| tables-of-Herbs-compounds-and-targets
autor(hb@params$easyRead)
```

#### Hirudin 水蛭素

HERBs 数据库包含的 Hirudin 靶点较少。

```{r eval = T, echo = F, results = "asis"}
#| Hirudin-targets-in-HERB-database
autor(targets.hir)
```

bindingdb, drugbank, 以及预测工具 Super-Pred 等都难以获取更多关于 hirudin 靶点信息。
因此，这里使用 `GeneCards` 搜索获取水蛭素其他可能的靶点。

```{r eval = T, echo = F, results = "asis"}
#| Hirudin-targets-from-GeneCards
autor(gn)
```

```{r}
herbs <- c("地黄", "黄芪", "葛根", "石斛", "水蛭", "川芎")

hb <- job_herb(herbs)
hb@params$herbs_info %<>% dplyr::distinct(Herb_cn_name, .keep_all = T)
hb@params$herbs_info
hb <- step1(hb, filter.hob = F, filter.dl = F)
"hirudin" %in% hb@tables$step1$herbs_compounds$Ingredient.name
hb <- step2(hb)

gn <- get_from_genecards("hirudin", 0, advance = T, term = "com")

hb <- step3(hb)
hb@plots$step3$p.pharm
hb@tables$step1$herbs_compounds

dplyr::filter(hb@object$component, Ingredient_id == "HBIN029420")
```

```{r}
if (F) targets.hir <- dplyr::filter(hb@params$data.allu, Ingredient.name == "hirudin")
targets.hir
```

### 缺血性脑卒中

```{r eval = T, echo = F, results = "asis"}
#| Overall-targets-number-of-datasets
autor(gm@plots$step2$p.cols)
```

```{r eval = T, echo = F, results = "asis"}
#| CIR-GeneCards-used-data
autor(gm@tables$step2$t.genecard)
```

```{r}
gm <- job_gmix("ischemic stroke", "stroke")
gm <- step1(gm)
gm <- step2(gm, 1, 7, restrict = T)
```



### CIR 的 GEO 数据差异分析

```{r eval = T, echo = F, results = "asis"}
#| GSE163614
autor(ge$prods)
```

```{r eval = T, echo = F, results = "asis"}
#| RAT-metadata
autor(lm.rat@params$.metadata)
```

#### 差异分析

```{r eval = T, echo = F, results = "asis"}
#| RAT-Model-vs-Control-DEGs
autor(lm.rat@plots$step2$p.valcano$`Model - Control`)
```

#### 由大鼠基因映射到人类基因

使用 biomart 将基因映射。

```{r eval = T, echo = F, results = "asis"}
#| RAT-Mapped-DEGs
autor(bm2@params$tops_mapped)
```

#### 富集分析

```{r eval = T, echo = F, results = "asis"}
#| MAP-KEGG-enrichment
autor(en.map@plots$step1$p.kegg$ids)
```

```{r eval = T, echo = F, results = "asis"}
#| MAP-KEGG-enrichment-data
autor(en.map@tables$step1$res.kegg$ids)
```

可以发现，'MARK' 通路居于首位。以下展示 Fig. \@ref(fig:HERBS-KEGG-enrichment) 富集结果的 'MARK' 通路：

```{r eval = T, echo = F, results = "asis"}
#| HERBS-hsa04010-visualization
autor(en.herbs@plots$step2$p.pathviews$hsa04010)
```

### 复方靶点通路与 CIR DEGs 富集结果的共同富集通路

```{r eval = T, echo = F, results = "asis"}
#| HERBS-pathways-intersection
autor(en.herbs@params$intersect_paths)
```

### 复方对 MARK 通路

```{r eval = T, echo = F, results = "asis"}
#| Network-pharmacology-target-MARK
autor(hb@params$p.pharm2MARK)
```

#### 复方作用于 MARK 通路的成分

```{r eval = T, echo = F, results = "asis"}
#| Network-pharmacology-target-MARK-data
autor(hb@params$p.pharm2MARK$.data)
```

```{r}
herbs <- c("地黄", "黄芪", "葛根", "石斛", "水蛭", "川芎")

hb <- job_herb(herbs)
hb@params$herbs_info %<>% dplyr::distinct(Herb_cn_name, .keep_all = T)
hb@params$herbs_info
hb <- step1(hb)
hb <- step2(hb)
hb <- step3(hb)

gm <- job_gmix("cerebral ischemia reperfusion", "reperfusion")
gm <- step1(gm)
gm <- step2(gm, NULL, 2, restrict = T)
gm@plots$step2$p.cols

hb <- map(hb, gm@params$lst.genes, HLs = "hirudin", edge_width = 1)
hb@params$p.venn2dis
hb@params$p.pharm2dis
hb@params$p.pharm2dis$.data

sdb.herbs <- job_stringdb(hb@params$p.pharm2dis$.data$Target.name)
sdb.herbs <- step1(sdb.herbs)
sdb.herbs@plots$step1$p.mcc
sdb.herbs@tables$step1$hub_genes

en.herbs <- job_enrich(head(sdb.herbs@tables$step1$hub_genes$hgnc_symbol, n = 30))
en.herbs <- step1(en.herbs)
en.herbs@tables$step1$res.kegg
en.herbs@plots$step1$p.kegg

en.herbs@step <- 1L
en.herbs <- step2(en.herbs, "hsa04010")
en.herbs@plots$step2$p.pathviews$hsa04010
```



```{r}

ge <- job_geo("GSE163614")
ge <- step1(ge)
ge@params$guess
ge@params$prods
ge <- step2(ge, "mRNA")

browseURL("./GSE163614/GSE163614_mRNA_Expression_Profiling.xlsx")
counts <- fxlsx("./GSE163614/GSE163614_mRNA_Expression_Profiling.xlsx", startRow = 26)
counts <- dplyr::select(counts, dplyr::where(is.character), dplyr::ends_with("_count"))
genes <- dplyr::select(counts, gene_id, dplyr::where(is.character))
counts <- dplyr::select(counts, gene_id, dplyr::where(is.double))
counts <- dplyr::rename_all(counts, function(x) gs(x, "\\.Input_count$", ""))
metadata <- dplyr::mutate(ge@params$guess,
  sample = gs(title, "([a-zA-Z]{4}).*([0-9])", "\\1\\2"),
  group = ifelse(grpl(sample, "Sham"), "Control", "Model")
)
metadata <- dplyr::relocate(metadata, sample, group)

lm.rat <- job_limma(new_dge(metadata, counts, genes))
lm.rat <- step1(lm.rat)
lm.rat <- step2(lm.rat, Model - Control, label = "gene_short_name")
lm.rat@plots$step2$p.valcano$`Model - Control`
lm.rat@tables$step2$tops$`Model - Control`

bm2 <- job_biomart2(rm.no(lm.rat@tables$step2$tops$`Model - Control`$gene_short_name), from = "rno", to = "hsa")
bm2 <- step1(bm2)
bm2 <- step2(bm2, lm.rat@tables$step2$tops$`Model - Control`, use = "adj", idcol = "gene_short_name")
bm2@params$tops_mapped

en.map <- job_enrich(rm.no(bm2@params$tops_mapped$hgnc_symbol))
en.map <- step1(en.map)
en.map@plots$step1$p.kegg
en.map@tables$step1$res.kegg$ids

en.herbs <- map(en.herbs, en.map)
en.herbs@params$intersect_paths

en.herbs@params$intersect_paths
genes.mark <- dplyr::filter(en.herbs@params$intersect_paths, ID == "hsa04010")$geneName_list[[1]]

hb <- map(hb, list(genes.mark), name = "MARK", HLs = "hirudin", edge_width = 1, less.label = F)
hb@params$p.pharm2MARK
hb@params$p.venn2MARK

```


### CIR 的 GEO 数据差异分析

```{r eval = T, echo = F, results = "asis"}
#| GSE163614
autor(ge$prods)
```

```{r eval = T, echo = F, results = "asis"}
#| RAT-metadata
autor(lm.rat@params$.metadata)
```

#### 差异分析

```{r eval = T, echo = F, results = "asis"}
#| RAT-Model-vs-Control-DEGs
autor(lm.rat@plots$step2$p.valcano$`Model - Control`)
```

#### 由大鼠基因映射到人类基因

使用 biomart 将基因映射。

```{r eval = T, echo = F, results = "asis"}
#| RAT-Mapped-DEGs
autor(bm2@params$tops_mapped)
```

#### 富集分析

```{r eval = T, echo = F, results = "asis"}
#| MAP-KEGG-enrichment
autor(en.map@plots$step1$p.kegg$ids)
```

```{r eval = T, echo = F, results = "asis"}
#| MAP-KEGG-enrichment-data
autor(en.map@tables$step1$res.kegg$ids)
```

可以发现，'MARK' 通路居于首位。以下展示 Fig. \@ref(fig:HERBS-KEGG-enrichment) 富集结果的 'MARK' 通路：

```{r eval = T, echo = F, results = "asis"}
#| HERBS-hsa04010-visualization
autor(en.herbs@plots$step2$p.pathviews$hsa04010)
```

### 复方靶点通路与 CIR DEGs 富集结果的共同富集通路

```{r eval = T, echo = F, results = "asis"}
#| HERBS-pathways-intersection
autor(en.herbs@params$intersect_paths)
```

### 复方对 MARK 通路

```{r eval = T, echo = F, results = "asis"}
#| Network-pharmacology-target-MARK
autor(hb@params$p.pharm2MARK)
```

#### 复方作用于 MARK 通路的成分

```{r eval = T, echo = F, results = "asis"}
#| Network-pharmacology-target-MARK-data
autor(hb@params$p.pharm2MARK$.data)
```


```{r}

ge <- job_geo("GSE163614")
ge <- step1(ge)
ge@params$guess
ge@params$prods
ge <- step2(ge, "mRNA")

browseURL("./GSE163614/GSE163614_mRNA_Expression_Profiling.xlsx")
counts <- fxlsx("./GSE163614/GSE163614_mRNA_Expression_Profiling.xlsx", startRow = 26)
counts <- dplyr::select(counts, dplyr::where(is.character), dplyr::ends_with("_count"))
genes <- dplyr::select(counts, gene_id, dplyr::where(is.character))
counts <- dplyr::select(counts, gene_id, dplyr::where(is.double))
counts <- dplyr::rename_all(counts, function(x) gs(x, "\\.Input_count$", ""))
metadata <- dplyr::mutate(ge@params$guess,
  sample = gs(title, "([a-zA-Z]{4}).*([0-9])", "\\1\\2"),
  group = ifelse(grpl(sample, "Sham"), "Control", "Model")
)
metadata <- dplyr::relocate(metadata, sample, group)

lm.rat <- job_limma(new_dge(metadata, counts, genes))
lm.rat <- step1(lm.rat)
lm.rat <- step2(lm.rat, Model - Control, label = "gene_short_name")
lm.rat@plots$step2$p.valcano$`Model - Control`
lm.rat@tables$step2$tops$`Model - Control`

bm2 <- job_biomart2(rm.no(lm.rat@tables$step2$tops$`Model - Control`$gene_short_name), from = "rno", to = "hsa")
bm2 <- step1(bm2)
bm2 <- step2(bm2, lm.rat@tables$step2$tops$`Model - Control`, use = "adj", idcol = "gene_short_name")
bm2@params$tops_mapped

en.map <- job_enrich(rm.no(bm2@params$tops_mapped$hgnc_symbol))
en.map <- step1(en.map)
en.map@plots$step1$p.kegg
en.map@tables$step1$res.kegg$ids

en.herbs <- map(en.herbs, en.map)
en.herbs@params$intersect_paths

en.herbs@params$intersect_paths
genes.mark <- dplyr::filter(en.herbs@params$intersect_paths, ID == "hsa04010")$geneName_list[[1]]

hb <- map(hb, list(genes.mark), name = "MARK", HLs = "hirudin", edge_width = 1, less.label = F)
hb@params$p.pharm2MARK
hb@params$p.venn2MARK

```


### Hirudin 靶点与 CIR DEGs 交集

```{r eval = T, echo = F, results = "asis"}
#| Intersection-of-Hirudin-Targets-with-CIR-DEGs
autor(genes.hir2cir)
```


#### 交集基因的富集分析

```{r eval = T, echo = F, results = "asis"}
#| HIRUDIN-CIR-KEGG-enrichment
autor(en.hirudin@plots$step1$p.kegg$ids)
```

```{r eval = T, echo = F, results = "asis"}
#| HIRUDIN-KEGG-enrichment-data
autor(en.hirudin@tables$step1$res.kegg$ids)
```

```{r}
hir.kegg <- reframe_col(en.hirudin@tables$step1$res.kegg$ids, "geneName_list", function(x) paste0(unlist(x), collapse = "|"))
hir.kegg <- dplyr::arrange(hir.kegg, p.adjust)
hir.kegg
autosv(hir.kegg, "hir-kegg")
```

#### 与复方共同作用的信号通路

因为在 Hirudin 的富集分析前，额外从 GeneCards 获取了 Hirudin 的靶点，这一部分在复方分析中是不包含的；
因此，这里尝试寻找它们共同的靶向通路 (复方与获取了额外靶点的 Hirudin 的共同富集通路)。

```{r eval = T, echo = F, results = "asis"}
#| HIRUDIN-Herbs-pathways-intersection
autor(en.hirudin@params$intersect_paths)
```

```{r}
info.hir <- PubChemR::get_cids("hirudin")
gn <- get_from_genecards("hirudin", 0, advance = T, term = "com")
gn

genes.hir2cir <- new_venn(Hir._Targets = gn$Symbol, CIR_DEGs = bm2@params$tops_mapped$hgnc_symbol)
genes.hir2cir
en.hirudin <- job_enrich(genes.hir2cir$ins)
en.hirudin <- step1(en.hirudin)
en.hirudin@plots$step1$p.kegg$ids

en.hirudin <- map(en.hirudin, en.herbs)
en.hirudin@params$intersect_paths

```

## 最终筛选 (着重考虑 Hirudin)

为了缩小可选通路范围，这里尝试将以下的富集结果取共同的交集 (已在上述部分完成) ：

- 复方靶向 CIR (靶点来源见 Fig. \@ref(fig:Overall-targets-number-of-datasets)) 的通路
  (富集见 Fig. \@ref(fig:HERBS-KEGG-enrichment))
- GEO 数据集 (GSE163614) CIR DEGs 的富集结果的通路 (富集见 Fig. \@ref(fig:MAP-KEGG-enrichment))
- 获取了更多靶点信息 (因为 HERBS 数据库或其他数据库包含的靶点信息太少，不利于分析) 的 Hirudin 靶向 CIR (GEO DEGs) 的基因的富集分析  (Fig. \@ref(fig:HIRUDIN-CIR-KEGG-enrichment)) 

得到 (去除了名称包含其他疾病的通路)：

```{r eval = T, echo = F, results = "asis"}
#| All-pathways-intersection
autor(paths.herb2hir0dis)
```

### 复方对筛选通路的靶向 {#he-t}

```{r eval = T, echo = F, results = "asis"}
#| HERBS-hsa04066-visualization
autor(en.herbs@plots$step2$p.pathviews$hsa04066)
```

```{r eval = T, echo = F, results = "asis"}
#| HERBS-hsa04371-visualization
autor(en.herbs@plots$step2$p.pathviews$hsa04371)
```

#### 相关成分

```{r eval = T, echo = F, results = "asis"}
#| Compounds-target-HIF-1-signaling-pathway
autor(lst.comps[[1]])
```

```{r eval = T, echo = F, results = "asis"}
#| Compounds-target-Apelin-signaling-pathway
autor(lst.comps[[2]])
```

```{r}
fun_filter <- function(n) {
  t.path <- paths.herb2hir0dis
  genes <- t.path$geneName_list[[ n ]]
  data <- dplyr::filter(hb@params$easyRead, Target.name %in% !!unlist(genes))
  lab(data) <- paste0("Compounds target ", t.path$Description[[ n ]])
  data
}
lst.comps <- lapply(1:2, fun_filter)
```

### Hirudin 对筛选通路的靶向 {#hi-t}

```{r eval = T, echo = F, results = "asis"}
#| HIRUDIN-hsa04066-visualization
autor(en.hirudin@plots$step2$p.pathviews$hsa04066)
```

```{r eval = T, echo = F, results = "asis"}
#| HIRUDIN-hsa04371-visualization
autor(en.hirudin@plots$step2$p.pathviews$hsa04371)
```

```{r}
# herbs, CIR, hirudin
paths.herb2hir <- dplyr::filter(
  en.herbs@params$intersect_paths, ID %in% en.hirudin@params$intersect_paths$ID
)
paths.herb2hir
paths.herb2hir0dis <- dplyr::slice(paths.herb2hir, 4:5)
paths.herb2hir0dis
paths.herb2hir0dis$ID

en.herbs@step <- 1L
en.herbs <- step2(en.herbs, paths.herb2hir0dis$ID)
en.herbs@plots$step2$p.pathviews$hsa04066
en.herbs@plots$step2$p.pathviews$hsa04371

en.hirudin@step <- 1L
en.hirudin <- step2(en.hirudin, paths.herb2hir0dis$ID)
en.hirudin@plots$step2$p.pathviews$hsa04066
en.hirudin@plots$step2$p.pathviews$hsa04371

```


#### Hirudin 靶点

```{r eval = T, echo = F, results = "asis"}
#| Hirudin-targets-in-HERB-database
autor(targets.hir)
```

```{r}
targets.hir <- dplyr::filter(hb@params$data.allu, Ingredient.name == "hirudin")
targets.hir
```


```{r eval = T, echo = F, results = "asis"}
#| intersection-of-all-compounds
autor(wrap(hb@plots$step3$p.herbs_compounds, 10))
```


```{r}
en.herbs@step <- 1L
en.herbs <- step2(en.herbs, "hsa04010")
en.herbs@plots$step2$p.pathviews$hsa04010
```


```{r eval = T, echo = F, results = "asis"}
#| CIR-GeneCards-used-data
autor(gm@tables$step2$t.genecard)
```

