---
title: 
bibliography: '`r system.file("extdata", "library.bib", package = "utils.tool")`'
csl: '`r system.file("extdata", "nature.csl", package = "utils.tool")`'
reference-section-title: "Reference"
link-citations: true
output:
  bookdown::pdf_document2:
    # pandoc_args: [
      # "--filter", "pandoc-fignos",
      # "--filter", "pandoc-tablenos"
    # ]
    keep_tex: true
    keep_md: true
    toc: false
    # toc_depth: 4
    latex_engine: xelatex
header-includes:
  \usepackage{caption}
  \captionsetup{font={footnotesize},width=6in}
  \renewcommand{\dblfloatpagefraction}{.9}
  \makeatletter
  \renewenvironment{figure}
  {\def\@captype{figure}}
  \makeatother
  \@ifundefined{Shaded}{\newenvironment{Shaded}}
  \@ifundefined{snugshade}{\newenvironment{snugshade}}
  \renewenvironment{Shaded}{\begin{snugshade}}{\end{snugshade}}
  \definecolor{shadecolor}{RGB}{230,230,230}
  \usepackage{xeCJK}
  \usepackage{setspace}
  \setstretch{1.3} 
  \usepackage{tcolorbox}
  \setcounter{secnumdepth}{4}
  \setcounter{tocdepth}{4}
  \usepackage{wallpaper}
  \usepackage[absolute]{textpos}
  \tcbuselibrary{breakable}
  \renewenvironment{Shaded}
  {\begin{tcolorbox}[colback = gray!10, colframe = gray!40, width = 16cm,
    arc = 1mm, auto outer arc, title = {R input}]}
  {\end{tcolorbox}}
  \usepackage{titlesec}
  \titleformat{\paragraph}
  {\fontsize{10pt}{0pt}\bfseries} {\arabic{section}.\arabic{subsection}.\arabic{subsubsection}.\arabic{paragraph}} {1em} {} []

---


```{r include = F, eval = F}
deparse_mail()
info <- items(belong = odate(4), eval = ic(0, 2, 0, 3, 0), lock = F)
show.ic(info)

order_publish()
idname <- order_packaging()
```

```{r include = F}
#| setup
if (!requireNamespace("utils.tool"))
  devtools::load_all("~/utils.tool/")
autor_preset()
## the package are available at <https://github.com/shaman-yellow/utils.tool>
## if you want to run codes of this Rmarkdown,
## please install the package `utils.tool` and other related packages (run
## install.R)
options(savedir = list(figs = "Figure+Table", tabs = "Figure+Table"))
```

```{r eval = T, echo = F, results = "asis"}
set_cover(info$title)
```

```{r eval = T, echo = F, results = "asis"}
set_index()
```

# 摘要 {#abstract}

```{r}
dic(di("差异表达基因", "Differential Expressed Genes", "DEGs"),
  di("缺血性脑卒中"),
  di("脑缺血再灌注")
)

# DEGs: Differential Expressed Genes 差异表达基因
# IS: ischemic stroke 缺血性脑卒中
# CIR: cerebral ischemia reperfusion 脑缺血再灌注
```

## 需求

- 复方：地黄15g、黄芪15g、葛根18g、石斛15g、水蛭3g、川芎9g
- 有效成分：水蛭中水蛭素 Hirudin（重点关注）
- 疾病：缺血性脑卒中
- 机制：血管生成
- 目标：找到水蛭素通过XX靶点及XX靶点涉及的通路YY影响缺血性脑卒中的血管生成

请注意，网药有效成分筛选时确认包括水蛭素，如不包括，请及时联系

 
追加:

- 水蛭素与CXCL8、CXCR2、CCL2的分子对接结果

## 结果

这是以上一份文档 (名为：养阴通脑颗粒中关键成分对脑缺血再灌注的影响) 为基础修改的 PDF 文档 。

# 前言 {#introduction}

# 材料和方法 {#methods}

## 材料

```{r eval = T, echo = F, results = "asis"}
auto_material()
```

## 方法

```{r eval = T, echo = F, results = "asis"}
auto_method(c("job_seurat", "job_vina", "job_geo", ""))
```

# 分析结果 {#results}

# 结论 {#dis}

# 附：分析流程 {#workflow}

```{r}
file.copy("~/outline/lixiao/2024_03_13_shiming", "workflow.rds", T)
file.copy("~/outline/lixiao/2024_03_13_shiming/.injobs.rds", ".", T)

```

## 养阴通脑颗粒

### 成分

```{r eval = T, echo = F, results = "asis"}
#| Herbs-information
autor(hb@params$herbs_info)
```

```{r eval = T, echo = F, results = "asis"}
#| Components-of-Herbs
autor(hb@tables$step1$herbs_compounds)
```

### 成分靶点

#### GeneCards 获取化合物靶点

HERBs 数据库包含的 Hirudin 靶点较少：

bindingdb, drugbank, 以及预测工具 Super-Pred 等都难以获取更多关于 hirudin 靶点信息。
因此，这里使用 `GeneCards` 搜索。

```{r eval = T, echo = F, results = "asis"}
#| Hirudin-targets-from-GeneCards
autor(gn)
```

```{r}
gn <- get_from_genecards("hirudin", 0, advance = T, term = "com")
```

#### 所有靶点

```{r eval = T, echo = F, results = "asis"}
#| tables-of-Herbs-compounds-and-targets
autor(hb@params$easyRead)
```

```{r}
herbs <- c("地黄", "黄芪", "葛根", "石斛", "水蛭", "川芎")

hb <- job_herb(herbs)
hb@params$herbs_info %<>% dplyr::distinct(Herb_cn_name, .keep_all = T)
hb@params$herbs_info
hb <- step1(hb, F, F)
hb <- step2(hb)
hb@tables$step2$compounds_targets
hb@object$component %>% dplyr::filter(Ingredient_name == "hirudin")

genes.hirudin <- list(HBIN029420 = gn$Symbol)
genes.hirudin

hb@tables$step2$compounds_targets %<>% tibble::add_row(Ingredient_id = names(genes.hirudin), Target.name = genes.hirudin[[1]])
hb <- step3(hb)
```

### 脑缺血再灌注 cerebral ischemia reperfusion (CIR) 靶点

取下方数据集的合集：

```{r eval = T, echo = F, results = "asis"}
#| Overall-targets-number-of-datasets
autor(gm@plots$step2$p.cols)
```

```{r}
gm <- job_gmix("cerebral ischemia reperfusion", "reperfusion")
gm <- step1(gm)
gm <- step2(gm, NULL, 2, 1, restrict = T)
gm@plots$step2$p.cols
```

### 网络药理-疾病

```{r eval = T, echo = F, results = "asis"}
#| Network-pharmacology-with-disease
autor(hb@params$p.pharm2dis)
```

```{r eval = T, echo = F, results = "asis"}
#| Targets-intersect-with-targets-of-diseases
autor(hb@params$p.venn2dis)
```

```{r}
hb <- map(hb, gm@params$lst.genes, HLs = "hirudin", edge_width = 1)
hb@params$p.venn2dis
wrap(hb@params$p.pharm2dis, 10, 7)
hb@params$p.pharm2dis$.data
```

### PPI 网络

```{r eval = T, echo = F, results = "asis"}
#| HERBS-raw-PPI-network
autor(sdb.herbs@plots$step1$p.ppi)
```

```{r eval = T, echo = F, results = "asis"}
#| HERBS-Top30-MCC-score
autor(sdb.herbs@plots$step1$p.mcc)
```

```{r}
sdb.herbs <- job_stringdb(hb@params$p.pharm2dis$.data$Target.name)
sdb.herbs <- step1(sdb.herbs)
sdb.herbs@plots$step1$p.mcc
sdb.herbs@tables$step1$hub_genes
```

### 富集分析 (Top30)

```{r eval = T, echo = F, results = "asis"}
#| HERBS-KEGG-enrichment
autor(en.herbs@plots$step1$p.kegg$ids)
```

```{r eval = T, echo = F, results = "asis"}
#| HERBS-KEGG-enrichment-data
autor(en.herbs@tables$step1$res.kegg$ids)
```

```{r eval = T, echo = F, results = "asis"}
#| Compounds-contributes-to-Top30
autor(dat.hubFrom)
```

```{r}
genes.hub <- head(sdb.herbs@tables$step1$hub_genes$hgnc_symbol, n = 30)
dat.hubFrom <- dplyr::filter(hb@params$p.pharm2dis$.data, Target.name %in% !!genes.hub)

en.herbs <- job_enrich(genes.hub)
en.herbs <- step1(en.herbs)
en.herbs@tables$step1$res.kegg
en.herbs@plots$step1$p.kegg
```

## 水蛭素 Hirudin

### 水蛭素-靶点-富集通路

```{r eval = T, echo = F, results = "asis"}
#| Hirudin-targets-of-disease
autor(hb@params$p.pharm2hirudin)
```

```{r eval = T, echo = F, results = "asis"}
#| HIRU-KEGG-enrichment
autor(en.hiru@plots$step1$p.kegg$ids)
```

```{r eval = T, echo = F, results = "asis"}
#| HIRU-GO-enrichment
autor(en.hiru@plots$step1$p.go$ids)
```

```{r}
hb <- map(hb, gm@params$lst.genes, edge_width = 1, compounds = "hirudin",
  compounds.keep.intersection = T, name = "hirudin", enrichment = en.hiru,
  ax3.layout = "grid", ax4.layout = "linear", less.label = F, HLs = "hirudin")
hb@params$p.pharm2hirudin

hb@params$p.pharm2hirudin$.data

en.hiru <- job_enrich(hb@params$p.pharm2hirudin$.data$Target.name)
en.hiru <- step1(en.hiru)
en.hiru@plots$step1$p.kegg
en.hiru@plots$step1$p.go

en.hiru@tables$step1$res.kegg$ids
dat.hiru <- reframe_col(en.hiru@tables$step1$res.kegg$ids, "geneName_list", function(x) paste0(x[[1]], collapse = ", "))
autosv(dat.hiru, "hirudin_kegg")
```

### 分子对接

```{r}
vn <- job_vina(c(hirudin = 72941487), c("CXCL8", "CXCR2", "CCL2"))
vn <- step1(vn, pdbs = NULL)
vn <- step2(vn, sdf.3d = "./SDFs/all_compounds_3D.sdf")
vn <- step3(vn)
vn <- set_remote(vn)
vn@step <- 3L
vn <- step4(vn)
```

