---
---

```{r include = F, eval = F}
info <- items(start = td("2024-11-19"), end = td("2025-02-21"), finish = td("2025-02-28"),
  id = "BSJF241107", client = "许冠华", inst = "",
  type = "生信分析",
  title = "脓毒症发病标志物",
  save = ".items_analysis.rds"
)
show.ic(info)

order_publish.bosai("analysis.Rmd", "analysis_out.Rmd")
idname <- formatName.bosai("./analysis_out.docx")
order_packaging("./analysis_out.docx", idname = idname, external_file = NULL)
```

```{r include = F}
#| setup
if (!requireNamespace("utils.tool"))
  devtools::load_all("~/utils.tool/")
autor_preset()
## the package are available at <https://github.com/shaman-yellow/utils.tool>
## if you want to run codes of this Rmarkdown,
## please install the package `utils.tool` and other related packages (run
## install.R)
options(savedir = list(figs = "Figure+Table", tabs = "Figure+Table"))
```

```{r eval = T, echo = F, results = "asis"}
set_cover.bosai(info)
```

```{r eval = T, echo = F, results = "asis"}
set_index()
```

# 分析流程 {#abstract}

```{r}
dic(di("差异表达基因"),
  di("")
)

```

```{r}
#| route
groupDatasets <- sort_by(names(dian.bulk$groups), unlist(dian.bulk$groups))
r.sh <- bind(groupDatasets[1:3])
r.si <- bind(groupDatasets[4:6])
route <- as_network(
  list("Sepsis:scRNA-seq, Bulk_RNA-seq",
    "scRNA-seq:SCP548",
    "Bulk_RNA-seq:SI_(Sepsis_vis_SIRS), SH_(Sepsis_vis_Healthy)",
    "SI_(Sepsis_vis_SIRS):{r.si}",
    "SH_(Sepsis_vis_Healthy):{r.sh}",
    "GSE134347:LASSO_Diagnostic:Model:Validation",
    "{r.si}, {r.sh}:Validation"
    ), "sugiyama"
)
p.route <- flowChart(route, 1.1, 1)
p.route
```

```{r eval = T, echo = F, results = "asis"}
#| Route
autor(p.route)
```


# 材料和方法 {#introduction}

```{r eval = T, echo = F, results = "asis"}
collate_details("meth")
```

# 分析结果 {#workflow}

```{r}
clinical <- fxlsx("./order_material/Clinical_Data_Reyes_et_al_NATURE_MED.xlsx")
meta <- ftibble("./order_material/scp_meta_updated.txt")
groupSepsis <- c("Int-URO", "URO", "Bac-SEP", "ICU-SEP")
meta <- dplyr::mutate(
  meta, group = ifelse(Cohort %in% groupSepsis, "Sepsis", Cohort)
)
prepare_10x("./order_material/scp_gex_matrix_raw.csv.gz", single = TRUE)

sr.sepsis <- job_seurat("./order_material/scp_gex_matrix_raw")
sr.sepsis <- mutate(sr.sepsis, barcodes = colnames(sr.sepsis@object))
sr.sepsis@object@meta.data <- merge(
  sr.sepsis@object@meta.data, meta, by.x = "barcodes", by.y = "NAME", all.x = TRUE, sort = FALSE
)
rownames(sr.sepsis@object@meta.data) <- sr.sepsis@object@meta.data$barcodes

sr.sepsis <- getsub(sr.sepsis, group %in% c("Control", "Sepsis"))
sr.sepsis <- mutate(sr.sepsis, orig.ident = group)
```

## Seurat 单细胞数据分析 (SEPSIS)

该数据集来源于 <https://singlecell.broadinstitute.org/single_cell/study/SCP548/an-immune-cell-signature-of-bacterial-sepsis-patient-pbmcs#study-summary> (`r cite_show("An_immune_cell_Reyes_2020")`)
`r snap(sr.sepsis, 0:7)`
随后，以原作者的细胞注释 (`r cite_show("An_immune_cell_Reyes_2020")`)，
映射到 UMAP 聚类中 (`r ref("SEPSIS-The-Cell-Sample")`)。
`r snap(sr.sepsis, "d")`

`r ref("SEPSIS-Pre-Quality-control")`
`r ref("SEPSIS-After-Quality-control")`
`r ref("SEPSIS-Standard-deviations-of-PCs")`
`r ref("SEPSIS-UMAP-Clustering")`
`r ref("SEPSIS-The-Cell-Sample")`
`r ref("SEPSIS-DEGs-of-the-contrasts")`
<!-- LEGEND_END -->

```{r}
#' @meth {get_meth(sr.sepsis)}
sr.sepsis <- step1(sr.sepsis)
sr.sepsis@params$p.qc_pre
sr.sepsis@params$p.qc_aft
sr.sepsis <- step2(sr.sepsis, 0, 4000, 10)
sr.sepsis@plots$step2$p.pca_rank
sr.sepsis <- step3(sr.sepsis)
sr.sepsis@plots$step3$p.umap
sr.sepsis <- mutate(
  sr.sepsis, Cell_Sample = paste0(Cell_Type, "_", orig.ident)
)

p.dimOrigin <- vis(sr.sepsis, "Cell_Type", mode = "sample")
p.dimOrigin

sr.sepsis <- diff(
  sr.sepsis, "Cell_Sample", list(c("T_Sepsis", "T_Control"))
)
sr.sepsis@params$contrasts
```


```{r eval = T, echo = F, results = "asis"}
#| SEPSIS-Pre-Quality-control
autor(sr.sepsis@params$p.qc_pre)
```


```{r eval = T, echo = F, results = "asis"}
#| SEPSIS-After-Quality-control
autor(sr.sepsis@params$p.qc_aft)
```


```{r eval = T, echo = F, results = "asis"}
#| SEPSIS-Standard-deviations-of-PCs
autor(sr.sepsis@plots$step2$p.pca_rank)
```


```{r eval = T, echo = F, results = "asis"}
#| SEPSIS-UMAP-Clustering
autor(sr.sepsis@plots$step3$p.umap)
```


```{r eval = T, echo = F, results = "asis"}
#| SEPSIS-The-Cell-Sample
autor(p.dimOrigin)
```


```{r eval = T, echo = F, results = "asis"}
#| SEPSIS-DEGs-of-the-contrasts
autor(sr.sepsis@params$contrasts)
```

## ClusterProfiler 富集分析 (BULK)

`r snap(en.bulk, 0:2)`

`r ref("BULK-KEGG-enrichment")`
`r ref("BULK-GO-enrichment")`
`r ref("BULK-KEGG-enrichment-data")`
`r ref("BULK-GO-enrichment-data")`
<!-- LEGEND_END -->

```{r}
en.bulk <- asjob_enrich(feature(sr.sepsis))
#' @meth {get_meth(en.bulk)}
en.bulk <- step1(en.bulk)
en.bulk@plots$step1$p.kegg$ids
en.bulk@plots$step1$p.go$ids
en.bulk@tables$step1$res.kegg$ids
en.bulk@tables$step1$res.go$ids
```




```{r eval = T, echo = F, results = "asis"}
#| BULK-KEGG-enrichment
autor(en.bulk@plots$step1$p.kegg$ids)
```


```{r eval = T, echo = F, results = "asis"}
#| BULK-GO-enrichment
autor(en.bulk@plots$step1$p.go$ids)
```


```{r eval = T, echo = F, results = "asis"}
#| BULK-KEGG-enrichment-data
autor(en.bulk@tables$step1$res.kegg$ids)
```


```{r eval = T, echo = F, results = "asis"}
#| BULK-GO-enrichment-data
autor(en.bulk@tables$step1$res.go$ids)
```

## Bulk RNA-seq (Sepsis vs Non-infectious)

### GEO 数据获取 (PB_GSE134347)

`r snap(geo.pb_GSE134347, 0:2)`

```{r}
geo.pb_GSE134347 <- job_geo("pb_GSE134347")
#' @meth {get_meth(geo.pb_GSE134347)}
geo.pb_GSE134347 <- step1(geo.pb_GSE134347)

metadata.pb_GSE134347 <- expect(geo.pb_GSE134347, geo_cols())
metadata.pb_GSE134347$group
```

### Limma 差异分析 (PB_GSE134347)

`r snap(lm.pb_GSE134347, 0:3)`

`r ref("PB-GSE134347-sepsis-vs-noninfectious")`
`r ref("PB-GSE134347-data-sepsis-vs-noninfectious")`
<!-- LEGEND_END -->

```{r}
lm.pb_GSE134347 <- asjob_limma(geo.pb_GSE134347, metadata.pb_GSE134347)
lm.pb_GSE134347 <- filter(
  lm.pb_GSE134347, type = "metadata", grpl(group, "sepsis|noninfectious")
)
lm.pb_GSE134347 <- step1(lm.pb_GSE134347)
#' @meth {get_meth(lm.pb_GSE134347)}
lm.pb_GSE134347 <- step2(
  lm.pb_GSE134347, sepsis - noninfectious,
  use = "P", cut.fc = .5
)
lm.pb_GSE134347 <- step3(lm.pb_GSE134347)
lm.pb_GSE134347@plots$step2$p.volcano$`sepsis - noninfectious`
lm.pb_GSE134347@tables$step2$tops$`sepsis - noninfectious`
```


```{r eval = T, echo = F, results = "asis"}
#| PB-GSE134347-sepsis-vs-noninfectious
autor(lm.pb_GSE134347@plots$step2$p.volcano$`sepsis - noninfectious`)
```


```{r eval = T, echo = F, results = "asis"}
#| PB-GSE134347-data-sepsis-vs-noninfectious
autor(lm.pb_GSE134347@tables$step2$tops$`sepsis - noninfectious`)
```

### GEO 数据获取 (PB_GSE63042)

`r snap(geo.pb_GSE63042, 0:2)`

```{r}
geo.pb_GSE63042 <- job_geo("pb_GSE63042")
geo.pb_GSE63042 <- step1(geo.pb_GSE63042)
#' @meth {get_meth(geo.pb_GSE63042)}
geo.pb_GSE63042 <- step2(geo.pb_GSE63042)

metadata.pb_GSE63042 <- expect(geo.pb_GSE63042, geo_cols(group = "sepsis"))
metadata.pb_GSE63042
```

### Limma 差异分析 (PB_GSE63042)

`r snap(lm.pb_GSE63042, 0:3)`

`r ref("PB-GSE63042-Sepsis-vs-SIRS")`
`r ref("PB-GSE63042-data-Sepsis-vs-SIRS")`
<!-- LEGEND_END -->

```{r}
lm.pb_GSE63042 <- asjob_limma(geo.pb_GSE63042, metadata.pb_GSE63042)
lm.pb_GSE63042 <- step1(lm.pb_GSE63042)
#' @meth {get_meth(lm.pb_GSE63042)}
lm.pb_GSE63042 <- step2(
  lm.pb_GSE63042, Sepsis - SIRS,
  use = "P", cut.fc = .5
)
lm.pb_GSE63042 <- step3(lm.pb_GSE63042)
lm.pb_GSE63042@plots$step2$p.volcano$`Sepsis - SIRS`
lm.pb_GSE63042@tables$step2$tops$`Sepsis - SIRS`
```


```{r eval = T, echo = F, results = "asis"}
#| PB-GSE63042-Sepsis-vs-SIRS
autor(lm.pb_GSE63042@plots$step2$p.volcano$`Sepsis - SIRS`)
```


```{r eval = T, echo = F, results = "asis"}
#| PB-GSE63042-data-Sepsis-vs-SIRS
autor(lm.pb_GSE63042@tables$step2$tops$`Sepsis - SIRS`)
```

### GEO 数据获取 (PB_GSE74224)

`r snap(geo.pb_GSE74224, 0:2)`

```{r}
geo.pb_GSE74224 <- job_geo("pb_GSE74224")
#' @meth {get_meth(geo.pb_GSE74224)}
geo.pb_GSE74224 <- step1(geo.pb_GSE74224)

metadata.pb_GSE74224 <- expect(geo.pb_GSE74224, geo_cols())
```

### Limma 差异分析 (PB_GSE74224)

`r snap(lm.pb_GSE74224, 0:3)`

`r ref("PB-GSE74224-Sepsis-vs-SIRS")`
`r ref("PB-GSE74224-data-Sepsis-vs-SIRS")`
<!-- LEGEND_END -->

```{r}
lm.pb_GSE74224 <- asjob_limma(geo.pb_GSE74224, metadata.pb_GSE74224)
lm.pb_GSE74224 <- step1(lm.pb_GSE74224)
#' @meth {get_meth(lm.pb_GSE74224)}
lm.pb_GSE74224 <- step2(
  lm.pb_GSE74224, Sepsis - SIRS,
  use = "P", cut.fc = .5
)
lm.pb_GSE74224 <- step3(lm.pb_GSE74224)
lm.pb_GSE74224@plots$step2$p.volcano$`Sepsis - SIRS`
lm.pb_GSE74224@tables$step2$tops$`Sepsis - SIRS`
```



```{r eval = T, echo = F, results = "asis"}
#| PB-GSE74224-Sepsis-vs-SIRS
autor(lm.pb_GSE74224@plots$step2$p.volcano$`Sepsis - SIRS`)
```


```{r eval = T, echo = F, results = "asis"}
#| PB-GSE74224-data-Sepsis-vs-SIRS
autor(lm.pb_GSE74224@tables$step2$tops$`Sepsis - SIRS`)
```

## Bulk RNA-seq (Sepsis vs Healthy)

```{r}
gds.sepsis <- job_gds(c("sepsis", "healthy"))
vis(gds.sepsis)
gds.sepsis <- step1(gds.sepsis)
vis(gds.sepsis)
active(gds.sepsis, which = 11:30)

gds.early <- job_gds(c("sepsis", "diagnostic"))
gds.early <- step1(gds.early)
vis(gds.early)
active(gds.early)
```

### GEO 数据获取 (PB_GSE243217)

`r snap(geo.pb_GSE243217, 0:2)`

```{r}
geo.pb_GSE243217 <- job_geo("GSE243217")
#' @meth {get_meth(geo.pb_GSE243217)}
geo.pb_GSE243217 <- step1(geo.pb_GSE243217)
geo.pb_GSE243217 <- step2(geo.pb_GSE243217)
metadata.pb_GSE243217 <- expect(geo.pb_GSE243217, geo_cols())
metadata.pb_GSE243217
```

### Limma 差异分析 (PB_GSE243217)

`r snap(lm.pb_GSE243217, 0:3)`

`r ref("BL-GSE243217-Sepsis-vs-healthy-donor")`
`r ref("BL-GSE243217-data-Sepsis-vs-healthy-donor")`
<!-- LEGEND_END -->

```{r}
lm.pb_GSE243217 <- asjob_limma(geo.pb_GSE243217, metadata.pb_GSE243217)
lm.pb_GSE243217 <- filter(
  lm.pb_GSE243217, type = "metadata", grpl(group, "healthy_donor|Sepsis")
)
lm.pb_GSE243217 <- step1(lm.pb_GSE243217)
#' @meth {get_meth(lm.pb_GSE243217)}
lm.pb_GSE243217 <- step2(
  lm.pb_GSE243217, Sepsis - healthy_donor
)
lm.pb_GSE243217 <- step3(lm.pb_GSE243217)
lm.pb_GSE243217@plots$step2$p.volcano$`Sepsis - healthy_donor`
lm.pb_GSE243217@tables$step2$tops$`Sepsis - healthy_donor`
```


```{r eval = T, echo = F, results = "asis"}
#| BL-GSE243217-Sepsis-vs-healthy-donor
autor(lm.pb_GSE243217@plots$step2$p.volcano$`Sepsis - healthy_donor`)
```


```{r eval = T, echo = F, results = "asis"}
#| BL-GSE243217-data-Sepsis-vs-healthy-donor
autor(lm.pb_GSE243217@tables$step2$tops$`Sepsis - healthy_donor`)
```

### GEO 数据获取 (PB_GSE232404)

`r snap(geo.pb_GSE232404, 0:2)`

```{r}
geo.pb_GSE232404 <- job_geo("pb_GSE232404")
geo.pb_GSE232404 <- step1(geo.pb_GSE232404)
#' @meth {get_meth(geo.pb_GSE232404)}
geo.pb_GSE232404 <- step2(geo.pb_GSE232404)
metadata.pb_GSE232404 <- expect(geo.pb_GSE232404, geo_cols())
metadata.pb_GSE232404
```

### Limma 差异分析 (PB_GSE232404)

`r snap(lm.pb_GSE232404, 0:3)`

`r ref("PB-GSE232404-SAKI-vs-HC")`
`r ref("PB-GSE232404-data-SAKI-vs-HC")`
<!-- LEGEND_END -->

```{r}
lm.pb_GSE232404 <- asjob_limma(geo.pb_GSE232404, metadata.pb_GSE232404)
lm.pb_GSE232404 <- step1(lm.pb_GSE232404)
#' @meth {get_meth(lm.pb_GSE232404)}
lm.pb_GSE232404 <- step2(
  lm.pb_GSE232404, SAKI - HC
)
lm.pb_GSE232404 <- step3(lm.pb_GSE232404)
lm.pb_GSE232404@plots$step2$p.volcano$`SAKI - HC`
lm.pb_GSE232404@tables$step2$tops$`SAKI - HC`
```



```{r eval = T, echo = F, results = "asis"}
#| PB-GSE232404-SAKI-vs-HC
autor(lm.pb_GSE232404@plots$step2$p.volcano$`SAKI - HC`)
```


```{r eval = T, echo = F, results = "asis"}
#| PB-GSE232404-data-SAKI-vs-HC
autor(lm.pb_GSE232404@tables$step2$tops$`SAKI - HC`)
```

### GEO 数据获取 (PB_GSE69063)

`r snap(geo.pb_GSE69063, 0:2)`

```{r}
geo.pb_GSE69063 <- job_geo("pb_GSE69063")
#' @meth {get_meth(geo.pb_GSE69063)}
geo.pb_GSE69063 <- step1(geo.pb_GSE69063)

metadata.pb_GSE69063 <- expect(geo.pb_GSE69063, geo_cols())
metadata.pb_GSE69063$group
```

### Limma 差异分析 (PB_GSE69063)

`r snap(lm.pb_GSE69063, 0:3)`

`r ref("PB-GSE69063-Sepsis-vs-Healthy-control")`
`r ref("PB-GSE69063-data-Sepsis-vs-Healthy-control")`
<!-- LEGEND_END -->

```{r}
lm.pb_GSE69063 <- asjob_limma(geo.pb_GSE69063, metadata.pb_GSE69063)
lm.pb_GSE69063@object$genes <- map_gene(lm.pb_GSE69063@object$genes, "ENTREZ_GENE_ID")
lm.pb_GSE69063 <- filter(
  lm.pb_GSE69063, type = "metadata", grpl(group, "Sepsis|Healthy_control")
)
lm.pb_GSE69063 <- step1(lm.pb_GSE69063)
#' @meth {get_meth(lm.pb_GSE69063)}
lm.pb_GSE69063 <- step2(
  lm.pb_GSE69063, Sepsis - Healthy_control
)
lm.pb_GSE69063 <- step3(lm.pb_GSE69063)
lm.pb_GSE69063@plots$step2$p.volcano$`Sepsis - Healthy_control`
lm.pb_GSE69063@tables$step2$tops$`Sepsis - Healthy_control`
```



```{r eval = T, echo = F, results = "asis"}
#| PB-GSE69063-Sepsis-vs-Healthy-control
autor(lm.pb_GSE69063@plots$step2$p.volcano$`Sepsis - Healthy_control`)
```


```{r eval = T, echo = F, results = "asis"}
#| PB-GSE69063-data-Sepsis-vs-Healthy-control
autor(lm.pb_GSE69063@tables$step2$tops$`Sepsis - Healthy_control`)
```

## 汇总: GSE134347 + GSE232404 + GSE243217 + GSE63042 + GSE69063 + GSE74224 (BULK)

`r snap(venn.bulk, 0:1)`
`r ref("BULK-Intersection-of-GSE134347-with-GSE232404-with-GSE243217-with-GSE63042-with-GSE69063-with-GSE74224")`
`r ref("Metadata-of-mutiple-datasets")`
<!-- LEGEND_END -->

```{r}
venn.bulk <- job_vennDEGs(
  "lm.pb_", exclude = c("lm.pb_GSE185263"), 
  gp = c(SI = "infectious|SIRS", SH = "healthy|Healthy|HC")
)
#' @meth {get_meth(venn.bulk)}
venn.bulk <- step1(venn.bulk, force_upset = TRUE)
venn.bulk$metadata
wrap(venn.bulk@plots$step1$p.venn, 13, 5)
feature(venn.bulk)
```


```{r eval = T, echo = F, results = "asis"}
#| BULK-Intersection-of-GSE134347-with-GSE232404-with-GSE243217-with-GSE63042-with-GSE69063-with-GSE74224
autor(wrap(venn.bulk@plots$step1$p.venn, 13, 5))
```


```{r eval = T, echo = F, results = "asis"}
#| Metadata-of-mutiple-datasets
autor(venn.bulk$metadata)
```

## Lasso 诊断模型建立 (BULK)

`r snap(dian.bulk, 0:6)`

`r ref("Feature-heatmap-in-validation-dataset")`
`r ref("Lasso-model")`
`r ref("Lasso-ROC-lambda-min")`
`r ref("Lasso-ROC-lambda-1se")`
`r ref("Lasso-coeffients-lambda-min")`
`r ref("Lasso-coeffients-lambda-1se")`
`r ref("BULK-lambda-min-ROC")`
`r ref("BULK-lambda-1se-ROC")`
<!-- LEGEND_END -->

```{r}
dian.bulk <- asjob_diagn(venn.bulk, feature(sr.sepsis))
dian.bulk <- step1(dian.bulk)
#' @meth {get_meth(dian.bulk)}
dian.bulk <- step2(dian.bulk)
dian.bulk <- step3(dian.bulk)
dian.bulk <- step4(dian.bulk)
dian.bulk <- step5(dian.bulk)
dian.bulk <- step6(dian.bulk, project = "GSE134347")
dian.bulk@params$self_res$p.hp
dian.bulk@params$self_res$p.lasso_model
dian.bulk@params$self_res$p.lasso_ROC$lambda.min
dian.bulk@params$self_res$p.lasso_ROC$lambda.1se
dian.bulk@params$self_res$p.lasso_coeffients$lambda.min
dian.bulk@params$self_res$p.lasso_coeffients$lambda.1se
dian.bulk@params$map_res$p.rocs$lambda.min
dian.bulk@params$map_res$p.rocs$lambda.1se

sr.sepsis <- focus(
  sr.sepsis, unlist(feature(dian.bulk)[[1]]),
  name = "diagn_min", group.by = "Cell_Sample"
)

```



```{r eval = T, echo = F, results = "asis"}
#| Feature-heatmap-in-validation-dataset
autor(dian.bulk@params$self_res$p.hp)
```


```{r eval = T, echo = F, results = "asis"}
#| Lasso-model
autor(dian.bulk@params$self_res$p.lasso_model)
```


```{r eval = T, echo = F, results = "asis"}
#| Lasso-ROC-lambda-min
autor(dian.bulk@params$self_res$p.lasso_ROC$lambda.min)
```


```{r eval = T, echo = F, results = "asis"}
#| Lasso-ROC-lambda-1se
autor(dian.bulk@params$self_res$p.lasso_ROC$lambda.1se)
```


```{r eval = T, echo = F, results = "asis"}
#| Lasso-coeffients-lambda-min
autor(dian.bulk@params$self_res$p.lasso_coeffients$lambda.min)
```


```{r eval = T, echo = F, results = "asis"}
#| Lasso-coeffients-lambda-1se
autor(dian.bulk@params$self_res$p.lasso_coeffients$lambda.1se)
```


```{r eval = T, echo = F, results = "asis"}
#| BULK-lambda-min-ROC
autor(dian.bulk@params$map_res$p.rocs$lambda.min)
```


```{r eval = T, echo = F, results = "asis"}
#| BULK-lambda-1se-ROC
autor(dian.bulk@params$map_res$p.rocs$lambda.1se)
```

## scFEA 单细胞数据的代谢通量预测 (SEPSIS)

`r snap(scfea.sepsis, 0:2)`

`r ref("SEPSIS-metabolic-flux-matrix")`
`r ref("SEPSIS-annotation-of-metabolic-flux")`
<!-- LEGEND_END -->

```{r}
set_remoteRun.bosai()
scfea.sepsis <- asjob_scfea(sr.sepsis, groups = "T")
scfea.sepsis <- set_remote(scfea.sepsis, "scfea_sepsis")
#' @meth {get_meth(scfea.sepsis)}
scfea.sepsis <- step1(scfea.sepsis)
scfea.sepsis <- step2(scfea.sepsis)
scfea.sepsis@tables$step2$t.anno
scfea.sepsis@tables$step2$t.flux
```


```{r eval = T, echo = F, results = "asis"}
#| SEPSIS-metabolic-flux-matrix
autor(scfea.sepsis@tables$step2$t.flux)
```


```{r eval = T, echo = F, results = "asis"}
#| SEPSIS-annotation-of-metabolic-flux
autor(scfea.sepsis@tables$step2$t.anno)
```

## Limma 代谢通量差异分析 (SEPSIS_FLUX)

`r snap(lm.sepsis_flux, 0:3)`

`r ref("SEPSIS-FLUX-Sepsis-vs-Control")`
`r ref("SEPSIS-FLUX-data-Sepsis-vs-Control")`
`r ref("Cell-flux-ridge-plot")`
<!-- LEGEND_END -->

```{r}
lm.sepsis_flux <- asjob_limma(scfea.sepsis, group = "orig.ident")
lm.sepsis_flux <- step1(lm.sepsis_flux)
#' @meth {get_meth(lm.sepsis_flux)}
lm.sepsis_flux <- step2(
  lm.sepsis_flux, Sepsis - Control, cut.fc = .2
)
lm.sepsis_flux@plots$step2$p.volcano$`Sepsis - Control`
lm.sepsis_flux@tables$step2$tops$`Sepsis - Control`
lm.sepsis_flux <- step3(lm.sepsis_flux)
feature(lm.sepsis_flux)

scfea.sepsis <- map(scfea.sepsis, lm.sepsis_flux)
scfea.sepsis@params$p.flux
```


```{r eval = T, echo = F, results = "asis"}
#| SEPSIS-FLUX-Sepsis-vs-Control
autor(lm.sepsis_flux@plots$step2$p.volcano$`Sepsis - Control`)
```


```{r eval = T, echo = F, results = "asis"}
#| SEPSIS-FLUX-data-Sepsis-vs-Control
autor(lm.sepsis_flux@tables$step2$tops$`Sepsis - Control`)
```


```{r eval = T, echo = F, results = "asis"}
#| Cell-flux-ridge-plot
autor(scfea.sepsis@params$p.flux)
```

## 关联分析

`r snap(cp.corr, 0:0)`

`r ref("Correlation-heatmap")`
`r ref("Significant-correlation")`
<!-- LEGEND_END -->

```{r}
lm.scRNA_tcells <- asjob_limma(sr.sepsis, feature(dian.bulk)[[1]], cell_groups = "T")
cp.corr <- cal_corp(
  lm.scRNA_tcells, lm.sepsis_flux, feature(dian.bulk)[[1]], feature(lm.sepsis_flux), 
  names = c("Diagnostic markers", "Metabolic Flux"),
  use.x = "gene", use.y = "name", gname = FALSE
)
#' @meth {get_meth(cp.corr)}
wrap(cp.corr@params$res$hp, 6, 6)
cp.corr@params$res$sig.corp
```


```{r eval = T, echo = F, results = "asis"}
#| Correlation-heatmap
autor(wrap(cp.corr@params$res$hp, 6, 6))
```


```{r eval = T, echo = F, results = "asis"}
#| Significant-correlation
autor(cp.corr@params$res$sig.corp)
```

# 总结 {#conclusion}

