---
---

```{r include = F, eval = F}
info <- items(start = td("2024-11-19"), end = td("2025-02-21"), finish = td("2025-02-28"),
  id = "BSJF241107", client = "许冠华", inst = "",
  type = "生信分析",
  title = "脓毒症发病标志物",
  save = ".items_analysis.rds"
)
show.ic(info)

order_publish.bosai("analysis.Rmd", "analysis_out.Rmd")
idname <- formatName.bosai("./analysis_out.docx")
order_packaging("./analysis_out.docx", idname = idname, external_file = NULL)
```

```{r include = F}
#| setup
if (!requireNamespace("utils.tool"))
  devtools::load_all("~/utils.tool/")
autor_preset()
## the package are available at <https://github.com/shaman-yellow/utils.tool>
## if you want to run codes of this Rmarkdown,
## please install the package `utils.tool` and other related packages (run
## install.R)
options(savedir = list(figs = "Figure+Table", tabs = "Figure+Table"))
```

```{r eval = T, echo = F, results = "asis"}
set_cover.bosai(info)
```

```{r eval = T, echo = F, results = "asis"}
set_index()
```

# 分析流程 {#abstract}

```{r}
dic(di("差异表达基因"),
  di("")
)

```

# 材料和方法 {#introduction}

```{r eval = T, echo = F, results = "asis"}
collate_details("meth")
```

# 分析结果 {#workflow}

```{r}
clinical <- fxlsx("./order_material/Clinical_Data_Reyes_et_al_NATURE_MED.xlsx")
meta <- ftibble("./order_material/scp_meta_updated.txt")
groupSepsis <- c("Int-URO", "URO", "Bac-SEP", "ICU-SEP")
meta <- dplyr::mutate(
  meta, group = ifelse(Cohort %in% groupSepsis, "Sepsis", Cohort)
)
prepare_10x("./order_material/scp_gex_matrix_raw.csv.gz", single = TRUE)

sr.sepsis <- job_seurat("./order_material/scp_gex_matrix_raw")
sr.sepsis <- mutate(sr.sepsis, barcodes = colnames(sr.sepsis@object))
sr.sepsis@object@meta.data <- merge(
  sr.sepsis@object@meta.data, meta, by.x = "barcodes", by.y = "NAME", all.x = TRUE, sort = FALSE
)
rownames(sr.sepsis@object@meta.data) <- sr.sepsis@object@meta.data$barcodes

sr.sepsis <- getsub(sr.sepsis, group %in% c("Control", "Sepsis"))
# `r cite_show("An_immune_cell_Reyes_2020")`
sr.sepsis <- mutate(sr.sepsis, orig.ident = group)
```

## Bulk RNA-seq

```{r}
gds.sepsis <- job_gds(c("sepsis", "healthy"))
vis(gds.sepsis)
gds.sepsis <- step1(gds.sepsis)
vis(gds.sepsis)
active(gds.sepsis, which = 11:30)

gds.early <- job_gds(c("sepsis", "early"))
gds.early <- step1(gds.early)
active(gds.early)
```

### GEO 数据获取 (PB_GSE243217)

`r snap(geo.pb_GSE243217, 0:2)`

```{r}
geo.pb_GSE243217 <- job_geo("GSE243217")
#' @meth {get_meth(geo.pb_GSE243217)}
geo.pb_GSE243217 <- step1(geo.pb_GSE243217)
geo.pb_GSE243217 <- step2(geo.pb_GSE243217)
metadata.pb_GSE243217 <- expect(geo.pb_GSE243217, geo_cols())
metadata.pb_GSE243217$group
```

### Limma 差异分析 (PB_GSE243217)

`r snap(lm.pb_GSE243217, 0:3)`

```{r}
lm.pb_GSE243217 <- asjob_limma(geo.pb_GSE243217, metadata.pb_GSE243217)
lm.pb_GSE243217 <- filter(
  lm.pb_GSE243217, type = "metadata", grpl(group, "healthy_donor|Sepsis")
)
lm.pb_GSE243217 <- step1(lm.pb_GSE243217)
#' @meth {get_meth(lm.pb_GSE243217)}
lm.pb_GSE243217 <- step2(
  lm.pb_GSE243217, Sepsis - healthy_donor
)
lm.pb_GSE243217 <- step3(lm.pb_GSE243217)
lm.pb_GSE243217@plots$step2$p.volcano$`Sepsis - healthy_donor`
lm.pb_GSE243217@tables$step2$tops$`Sepsis - healthy_donor`
```

### GEO 数据获取 (PB_GSE232753)

`r snap(geo.pb_GSE232753, 0:2)`

```{r}
geo.pb_GSE232753 <- job_geo("pb_GSE232753")
#' @meth {get_meth(geo.pb_GSE232753)}
geo.pb_GSE232753 <- step1(geo.pb_GSE232753)
geo.pb_GSE232753 <- step2(geo.pb_GSE232753)
metadata.pb_GSE232753 <- expect(geo.pb_GSE232753, geo_cols())
```

### Limma 差异分析 (PB_GSE232753)

`r snap(lm.pb_GSE232753, 0:3)`

```{r}
lm.pb_GSE232753 <- asjob_limma(geo.pb_GSE232753, metadata.pb_GSE232753)
lm.pb_GSE232753 <- step1(lm.pb_GSE232753)
#' @meth {get_meth(lm.pb_GSE232753)}
lm.pb_GSE232753 <- step2(
  lm.pb_GSE232753, sepsis - none
)
lm.pb_GSE232753 <- step3(lm.pb_GSE232753)
lm.pb_GSE232753@plots$step2$p.volcano$`sepsis - none`
lm.pb_GSE232753@tables$step2$tops$`sepsis - none`
```


### GEO 数据获取 (PB_GSE137340)

`r snap(geo.pb_GSE137340, 0:2)`

```{r}
geo.pb_GSE137340 <- job_geo("pb_GSE137340")
#' @meth {get_meth(geo.pb_GSE137340)}
geo.pb_GSE137340 <- step1(geo.pb_GSE137340)

metadata.pb_GSE137340 <- expect(geo.pb_GSE137340, geo_cols(group = "diagnosis"))
metadata.pb_GSE137340 <- dplyr::mutate(
  metadata.pb_GSE137340, group = ifelse(
    grpl(group, "Sepsis|Septic"), "Sepsis", group
  )
)
```

### Limma 差异分析 (PB_GSE137340)

`r snap(lm.pb_GSE137340, 0:3)`

```{r}
lm.pb_GSE137340 <- asjob_limma(geo.pb_GSE137340, metadata.pb_GSE137340)
lm.pb_GSE137340 <- filter(
  lm.pb_GSE137340, type = "metadata", grpl(group, "Healthy|Sepsis")
)
lm.pb_GSE137340 <- step1(lm.pb_GSE137340)
#' @meth {get_meth(lm.pb_GSE137340)}
lm.pb_GSE137340 <- step2(
  lm.pb_GSE137340, Sepsis - Healthy
)
lm.pb_GSE137340 <- step3(lm.pb_GSE137340)
lm.pb_GSE137340@plots$step2$p.volcano$`Sepsis - Healthy`
lm.pb_GSE137340@tables$step2$tops$`Sepsis - Healthy`
```

### GEO 数据获取 (PB_GSE232404)

`r snap(geo.pb_GSE232404, 0:2)`

```{r}
geo.pb_GSE232404 <- job_geo("pb_GSE232404")
geo.pb_GSE232404 <- step1(geo.pb_GSE232404)
#' @meth {get_meth(geo.pb_GSE232404)}
geo.pb_GSE232404 <- step2(geo.pb_GSE232404)
metadata.pb_GSE232404 <- expect(geo.pb_GSE232404, geo_cols())
metadata.pb_GSE232404
```

### Limma 差异分析 (PB_GSE232404)

`r snap(lm.pb_GSE232404, 0:3)`

```{r}
lm.pb_GSE232404 <- asjob_limma(geo.pb_GSE232404, metadata.pb_GSE232404)
lm.pb_GSE232404 <- step1(lm.pb_GSE232404)
#' @meth {get_meth(lm.pb_GSE232404)}
lm.pb_GSE232404 <- step2(
  lm.pb_GSE232404, SAKI - HC
)
lm.pb_GSE232404 <- step3(lm.pb_GSE232404)
lm.pb_GSE232404@plots$step2$p.volcano$`SAKI - HC`
lm.pb_GSE232404@tables$step2$tops$`SAKI - HC`
```

### GEO 数据获取 (PB_GSE72326)

`r snap(geo.pb_GSE72326, 0:2)`

```{r}
geo.pb_GSE72326 <- job_geo("pb_GSE72326")
#' @meth {get_meth(geo.pb_GSE72326)}
geo.pb_GSE72326 <- step1(geo.pb_GSE72326)

metadata.pb_GSE72326 <- expect(geo.pb_GSE72326, geo_cols(group = "group"))
metadata.pb_GSE72326 <- dplyr::mutate(
  metadata.pb_GSE72326, group = ifelse(
    group == "Healthy_control_of_sepsis_and_kidney_disease", "Healthy_control_of_sepsis", group
  )
)
metadata.pb_GSE72326$group %>% table
```

### Limma 差异分析 (PB_GSE72326)

`r snap(lm.pb_GSE72326, 0:3)`

```{r}
lm.pb_GSE72326 <- asjob_limma(geo.pb_GSE72326, metadata.pb_GSE72326)
lm.pb_GSE72326 <- filter(
  lm.pb_GSE72326, type = "metadata", grpl(group, "Healthy_control_of_sepsis|ICU_sepsis")
)
lm.pb_GSE72326 <- step1(lm.pb_GSE72326)
#' @meth {get_meth(lm.pb_GSE72326)}
lm.pb_GSE72326 <- step2(
  lm.pb_GSE72326, Control_ICU_sepsis - Healthy_control_of_sepsis
)
lm.pb_GSE72326 <- step3(lm.pb_GSE72326)
lm.pb_GSE72326@plots$step2$p.volcano$`Control_ICU_sepsis - Healthy_control_of_sepsis`
lm.pb_GSE72326@tables$step2$tops$`Control_ICU_sepsis - Healthy_control_of_sepsis`
```

### GEO 数据获取 (PB_GSE134347)

`r snap(geo.pb_GSE134347, 0:2)`

```{r}
geo.pb_GSE134347 <- job_geo("pb_GSE134347")
#' @meth {get_meth(geo.pb_GSE134347)}
geo.pb_GSE134347 <- step1(geo.pb_GSE134347)

metadata.pb_GSE134347 <- expect(geo.pb_GSE134347, geo_cols())
metadata.pb_GSE134347$group
```

### Limma 差异分析 (PB_GSE134347)

`r snap(lm.pb_GSE134347, 0:3)`

```{r}
lm.pb_GSE134347 <- asjob_limma(geo.pb_GSE134347, metadata.pb_GSE134347)
lm.pb_GSE134347 <- filter(
  lm.pb_GSE134347, type = "metadata", grpl(group, "sepsis|healthy")
)
lm.pb_GSE134347 <- step1(lm.pb_GSE134347)
#' @meth {get_meth(lm.pb_GSE134347)}
lm.pb_GSE134347 <- step2(
  lm.pb_GSE134347, sepsis - healthy
)
lm.pb_GSE134347 <- step3(lm.pb_GSE134347)
lm.pb_GSE134347@plots$step2$p.volcano$`sepsis - healthy`
lm.pb_GSE134347@tables$step2$tops$`sepsis - healthy`
```


### GEO 数据获取 (PB_GSE69063)

`r snap(geo.pb_GSE69063, 0:2)`

```{r}
geo.pb_GSE69063 <- job_geo("pb_GSE69063")
#' @meth {get_meth(geo.pb_GSE69063)}
geo.pb_GSE69063 <- step1(geo.pb_GSE69063)

metadata.pb_GSE69063 <- expect(geo.pb_GSE69063, geo_cols())
metadata.pb_GSE69063$group
```

### Limma 差异分析 (PB_GSE69063)

`r snap(lm.pb_GSE69063, 0:3)`

```{r}
lm.pb_GSE69063 <- asjob_limma(geo.pb_GSE69063, metadata.pb_GSE69063)
lm.pb_GSE69063@object$genes <- map_gene(lm.pb_GSE69063@object$genes, "ENTREZ_GENE_ID")
lm.pb_GSE69063 <- filter(
  lm.pb_GSE69063, type = "metadata", grpl(group, "Sepsis|Healthy_control")
)
lm.pb_GSE69063 <- step1(lm.pb_GSE69063)
#' @meth {get_meth(lm.pb_GSE69063)}
lm.pb_GSE69063 <- step2(
  lm.pb_GSE69063, Sepsis - Healthy_control
)
lm.pb_GSE69063 <- step3(lm.pb_GSE69063)
lm.pb_GSE69063@plots$step2$p.volcano$`Sepsis - Healthy_control`
lm.pb_GSE69063@tables$step2$tops$`Sepsis - Healthy_control`
```

## 交集: GSE13434 + GSE13734 + GSE23240 + GSE23275 + GSE24321 + GSE6906 + GSE7232 (BULK)

`r snap(venn.bulk, 0:1)`

```{r}
#' @meth {get_meth(venn.bulk)}
venn.bulk <- job_vennDEGs("lm.pb_", exclude = "lm.pb_GSE185263")
venn.bulk <- step1(venn.bulk, force_upset = TRUE, n = 25)
wrap(venn.bulk@plots$step1$p.venn, 8.5, 5)
venn.bulk$degs_versus
```

## ClusterProfiler 富集分析 (BULK)

`r snap(en.bulk, 0:2)`

```{r}
en.bulk <- asjob_enrich(feature(venn.bulk))
#' @meth {get_meth(en.bulk)}
en.bulk <- step1(en.bulk)
en.bulk@plots$step1$p.kegg$ids
wrap(en.bulk@plots$step1$p.go$ids, 8.5, 7.5)
en.bulk@tables$step1$res.kegg$ids
en.bulk@tables$step1$res.go$ids
```

## Lasso 诊断模型建立 (BULK)

`r snap(dian.bulk, 0:6)`

```{r}
dian.bulk <- asjob_diagn(venn.bulk)
dian.bulk <- step1(dian.bulk)
#' @meth {get_meth(dian.bulk)}
dian.bulk <- step2(dian.bulk)
dian.bulk <- step3(dian.bulk)
dian.bulk <- step4(dian.bulk)
dian.bulk <- step5(dian.bulk)
dian.bulk@step <- 5L
dian.bulk <- step6(dian.bulk)
dian.bulk@params$self_res$p.hp
dian.bulk@params$self_res$p.lasso_model
dian.bulk@params$self_res$p.lasso_coeffients$lambda.min
dian.bulk@params$self_res$p.lasso_coeffients$lambda.1se
dian.bulk@params$map_res$p.rocs$lambda.min
dian.bulk@params$map_res$p.rocs$lambda.1se
feature(dian.bulk)
```

## bulk RNA-seq 外部验证数据集

### GEO 数据获取 (PB_GSE185263) (survival)

`r snap(geo.pb_GSE185263, 0:2)`

```{r}
geo.pb_GSE185263 <- job_geo("pb_GSE185263")
#' @meth {get_meth(geo.pb_GSE185263)}
geo.pb_GSE185263 <- step1(geo.pb_GSE185263)
geo.pb_GSE185263 <- step2(geo.pb_GSE185263)
metadata.pb_GSE185263 <- expect(geo.pb_GSE185263, geo_cols())
metadata.pb_GSE185263
```

### Limma 差异分析 (PB_GSE185263)

`r snap(lm.pb_GSE185263, 0:3)`

```{r}
lm.pb_GSE185263 <- asjob_limma(geo.pb_GSE185263, metadata.pb_GSE185263)
lm.pb_GSE185263 <- step1(lm.pb_GSE185263)
#' @meth {get_meth(lm.pb_GSE185263)}
lm.pb_GSE185263 <- step2(
  lm.pb_GSE185263, sepsis - healthy
)
lm.pb_GSE185263 <- step3(lm.pb_GSE185263)
```

## 使用外部数据验证 (VALID_GSE185263)

`r snap(dia.valid_GSE185263, "m")`

```{r}
dia.valid_GSE185263 <- asjob_diag(lm.pb_GSE185263)
dia.valid_GSE185263 <- step1(dia.valid_GSE185263)
dia.valid_GSE185263 <- map(dia.valid_GSE185263, dian.bulk)
#' @meth {get_meth(dia.valid_GSE185263)}
dia.valid_GSE185263@params$valid_results$lambda.min$p.roc
dia.valid_GSE185263@params$p.hp_valid
```

## Seurat 单细胞数据分析 (SEPSIS)

```{r}
sr.sepsis <- step1(sr.sepsis)
sr.sepsis@params$p.qc_pre
sr.sepsis <- step2(sr.sepsis, 0, 4000, 10)
sr.sepsis@plots$step2$p.pca_rank
sr.sepsis <- step3(sr.sepsis)
sr.sepsis@plots$step3$p.umap
vis(sr.sepsis, "Cell_Type", mode = "sample")

sr.sepsis <- focus(sr.sepsis, feature(dian.bulk)[[1]], name = "diag_min")
sr.sepsis@params$focus_diag_min$p.dim
sr.sepsis@params$focus_diag_min$p.vln

```

## scFEA 单细胞数据的代谢通量预测 (SEPSIS)

`r snap(scfea.sepsis, 0:2)`

```{r}
set_remoteRun.bosai()
scfea.sepsis <- asjob_scfea(sr.sepsis, groups = "T")
scfea.sepsis <- set_remote(scfea.sepsis, "scfea_sepsis")
#' @meth {get_meth(scfea.sepsis)}
scfea.sepsis <- step1(scfea.sepsis)
scfea.sepsis <- step2(scfea.sepsis)
scfea.sepsis@tables$step2$t.anno
scfea.sepsis@tables$step2$t.flux

```

## Limma 代谢通量差异分析 (SEPSIS_FLUX)

`r snap(lm.sepsis_flux, 0:3)`

```{r}
scfea.sepsis$metadata$orig.ident %>% table
lm.sepsis_flux <- asjob_limma(scfea.sepsis, group = "orig.ident")
lm.sepsis_flux <- step1(lm.sepsis_flux)
#' @meth {get_meth(lm.sepsis_flux)}
lm.sepsis_flux <- step2(
  lm.sepsis_flux, Sepsis - Control, cut.fc = .2
)
lm.sepsis_flux@tables$step2$tops$`Sepsis - Control`

scfea.sepsis <- map(scfea.sepsis, lm.sepsis_flux)
scfea.sepsis@params$p.flux
```


# 总结 {#conclusion}

