---
title: 
bibliography: '`r system.file("extdata", "library.bib", package = "utils.tool")`'
csl: '`r system.file("extdata", "nature.csl", package = "utils.tool")`'
reference-section-title: "Reference"
output:
  custom_docx_document2:
    reference_docx: '`r system.file("extdata", "bosai.docx", package = "utils.tool")`'
---


```{r include = F, eval = F}
info <- items(start = td("20241119"), end = td("20241126"), finish = td("20241203"),
  id = "BSJF241107", client = "许冠华", type = "思路设计", title = "脓毒症发病标志物",
  save = ".items_idea.rds"
)
show.ic(info)

order_publish.bosai("idea.Rmd", "idea_out.Rmd")
formatName.bosai("./idea_out.docx")
```

```{r include = F}
#| setup
if (!requireNamespace("utils.tool"))
  devtools::load_all("~/utils.tool/")
autor_preset()
## the package are available at <https://github.com/shaman-yellow/utils.tool>
## if you want to run codes of this Rmarkdown,
## please install the package `utils.tool` and other related packages (run
## install.R)
options(savedir = list(figs = "Figure+Table", tabs = "Figure+Table"), autor_asis = F)
```

```{r eval = T, echo = F, results = "asis"}
set_cover.bosai(info)
```

```{r eval = T, echo = F, results = "asis"}
set_index()
```

# 研究背景 {#abstract}

```{r}
dic(di("差异表达基因"),
  di("骨髓瘤")
)

```

脓毒症 (sepsis) 是一种由细菌、病毒或真菌等病原体引起的全身炎症性疾病，可导致多器官功能障碍，严重时甚至导致死亡 `r cite_show("@Metabolic_Repro_Liu_W_2023")`。
在脓毒症期间，免疫细胞和非免疫细胞的代谢会发生重大变化，最终导致心脏、肺、肾、肝和脑等器官功能障碍。器官功能障碍的病理生理学特征是宿主对感染的反应紊乱，包括炎症过度和免疫抑制，这是一种病理改变，也称为免疫麻痹。在脓毒症期间，细胞能量代谢途径会发生改变。为了满足伴随脓毒症而增加的能量需求，细胞通过改变其代谢模式来促进细胞增殖和生长，这有助于细胞抵抗外部压力并赋予细胞新功能。

全面研究高炎症与免疫抑制的代谢关系，通过研究细胞代谢状态的生物标志物及时调控免疫细胞代谢，抑制过度炎症反应引起的器官损害，预防免疫麻痹，对今后的临床治疗，提高脓毒症患者的生存率具有重要意义。

然而，目前较少研究从细胞代谢水平 (scRNA-seq + cellular metabolic flux) 发现脓毒症细胞代谢状态的生物标志物。

## 思路 {#introduction}

以单细胞数据结合细胞代谢通量预测 (scRNA-seq + scFEA)，发掘免疫细胞和非免疫细胞的代谢变化，筛选表征细胞代谢状态的生物标志物，进而以多个数据集验证。

# 可行性 {#methods}

## 文献依据

脓毒症会改变能量代谢，导致免疫细胞代谢重编程，从而破坏先天和适应性免疫反应，引发过度炎症和免疫抑制，
代谢重编程有望成为未来脓毒症治疗的新靶点 `r cite_show("Metabolic_Repro_Liu_W_2023")`。

## 以 `sepsis AND metabolic AND scRNA-seq` 搜索文献。

```{r eval = T, echo = F, results = "asis"}
autor("~/Pictures/Screenshots/Screenshot from 2024-12-03 16-38-41.png")
```

# 创新性 {#results}

## 以 `sepsis AND "metabolic flux" AND scRNA-seq` 搜索文献。

```{r eval = T, echo = F, results = "asis"}
autor("~/Pictures/Screenshots/Screenshot from 2024-12-03 16-48-02.png")
```

## 以 `sepsis AND "cell metabolic"` 搜索文献。

仅发现 6 篇文献，且与单细胞数据分析无关。

```{r eval = T, echo = F, results = "asis"}
autor("~/Pictures/Screenshots/Screenshot from 2024-12-03 17-23-12.png")
```

# 参考文献和数据集 {#workflow}

## scFEA

`r cite_show("@AGraphNeuralAlgham2021")`

## 单细胞数据集

`r cite_show("An_immune_cell_Reyes_2020")`
<https://singlecell.broadinstitute.org/single_cell/study/SCP548/an-immune-cell-signature-of-bacterial-sepsis-patient-pbmcs#study-summary>

## GEO bulk RNA-seq

- GSE65682
- GSE69063
- GSE28750
- GSE95233
- GSE57065

