---
---

```{r include = F}
deparse_mail()
```

```{r include = F}
#| setup
if (!requireNamespace("utils.tool"))
  devtools::load_all("~/utils.tool/")
autor_preset()
## the package are available at <https://github.com/shaman-yellow/utils.tool>
## if you want to run codes of this Rmarkdown,
## please install the package `utils.tool` and other related packages (run
## install.R)
options(savedir = list(figs = "Figure+Table", tabs = "Figure+Table"))
```

```{r eval = T, echo = F, results = "asis"}
set_cover("title")
```

```{r eval = T, echo = F, results = "asis"}
set_index()
```

# 摘要 {#abstract}

# 前言 {#introduction}

# 材料和方法 {#methods}

## 材料

```{r eval = T, echo = F, results = "asis"}
auto_material()
```

## 方法

```{r eval = T, echo = F, results = "asis"}
auto_method()
```

# 分析结果 {#results}

# 结论 {#dis}

# 附：分析流程 {#workflow}

## (已有的分析) 肠道菌分析 (16s rRNA) 

下述内容主要为已有的分析数据。

### PCOA 样本聚类 (QC)

```{r eval = T, echo = F, results = "asis"}
#| microbiota-pcoa
autor(f("/media/echo/My Passport/王益斐测序/16s测序（儿茶素）/分析结果/PCOA/unweighted-unifrac/chartExport_2116.png"))
```

### Alpha 多样性

```{r}
alpha.sig <- fxlsx("/media/echo/My Passport/王益斐测序/16s测序（儿茶素）/分析结果/ALpha多样性组间差异盒形图/group/ace/alpha-pValue_2113.xlsx")
```

```{r eval = T, echo = F, results = "asis"}
#| microbiota-alpha-diversity-ace
autor(f("/media/echo/My Passport/王益斐测序/16s测序（儿茶素）/分析结果/ALpha多样性组间差异盒形图/group/ace/chartExport_2113.png"))
```

对应 5 种检测方法的 P 值 (上图为 ace)：

```{r eval = T, echo = F, results = "asis"}
#| microbiota-alpha-pvalue-results
autor(alpha.sig)
```

根据该表格，总体无显著差异。

### Alpha 稀疏曲线

```{r eval = T, echo = F, results = "asis"}
#| microbiota-alpha-rare-ace
autor(f("/media/echo/My Passport/王益斐测序/16s测序（儿茶素）/分析结果/ALpha多样性稀释曲线/ace/chartExport_2116.png"))
```

### Beta 多样性

```{r eval = T, echo = F, results = "asis"}
#| microbiota-overview-of-beta-diversity-difference
autor(f("/media/echo/My Passport/王益斐测序/16s测序（儿茶素）/分析结果/Graphlan图/group/Control-Model-CTCH.group.png"))
```

```{r}
beta.sig <- fxlsx("/media/echo/My Passport/王益斐测序/16s测序（儿茶素）/分析结果/Beta多样性组间差异盒形图/group/unweighted-unifrac/betaBox_2084.xlsx")
```

```{r eval = T, echo = F, results = "asis"}
#| microbiota-beta-diversity
autor(f("/media/echo/My Passport/王益斐测序/16s测序（儿茶素）/分析结果/Beta多样性组间差异盒形图/group/unweighted-unifrac/chartExport_2084.png"))
```

```{r eval = T, echo = F, results = "asis"}
#| microbiota-beta-pvalue-results
autor(beta.sig)
```

根据该表格，无显著差异。

### 物种差异分析

重新整理差异分析结果 (目录 "王益斐测序/16s测序（儿茶素）/分析结果/物种差异分析/" 下所有统计结果)

```{r}
mt.diff.files <- list.files("/media/echo/My Passport/王益斐测序/16s测序（儿茶素）/分析结果/物种差异分析/",
  "\\.xls$", full.names = T, recursive = T)
mt.diff.files

mt.diff <- sapply(mt.diff.files, simplify = F,
  function(file) {
    readxl::read_xlsx(file)
  })

isDup <- nl(gs(names(mt.diff), "/media/echo/My Passport/王益斐测序/16s测序（儿茶素）/分析结果/", ""),
  ifelse(duplicated(mt.diff), "Duplicated", "First file"))

mt.diffn <- mt.diff[!duplicated(mt.diff)]

mt.data <- lapply(1:length(mt.diffn),
  function(n) {
    data <- mt.diffn[[n]]
    data$ontology <- colnames(data)[1]
    colnames(data)[1] <- "name"
    data
  })
mt.data <- relocate(data.table::rbindlist(mt.data), ontology)

mt.sig <- dplyr::filter(mt.data, p.value < .05)
```

注意，该目录下包含许多重复无用的文件 (只需要取第一个文件就足够)：

```{r eval = T, echo = F, results = "asis"}
autor(new_lich(isDup))
```

重新整理后的表格如下：

```{r eval = T, echo = F, results = "asis"}
#| microbiota-all-differential-analysis-results-data
autor(mt.data)
```

显著 (p.value < 0.05) 的数据：

```{r eval = T, echo = F, results = "asis"}
#| microbiota-significant-differential-analysis-results-data
autor(mt.sig, key = "name")
```

## (已有的分析) 代谢物

注：该客户代谢组的数据分为正离子和负离子的数据集，可以简单理解为，它们是同一个数据集从不同层面检测获得的数据，互为补充。

### 样本 PCA 聚类 (QC) 

```{r eval = T, echo = F, results = "asis"}
autor(f("/media/echo/My Passport/王益斐测序/代谢物测序/报告与附件/报告及附件/附件2 Result/01. QC/QC-NEG.png"))
```

```{r}
f("/media/echo/My Passport/王益斐测序/代谢物测序/报告与附件/报告及附件/附件2 Result/")
f("/media/echo/My Passport/王益斐测序/代谢物测序/报告与附件/报告及附件/附件2 Result/01. QC/QC-NEG.png")
```



