---
title: 
bibliography: '`r system.file("extdata", "library.bib", package = "utils.tool")`'
csl: '`r system.file("extdata", "nature.csl", package = "utils.tool")`'
reference-section-title: "Reference"
link-citations: true
output:
  bookdown::pdf_document2:
    # pandoc_args: [
      # "--filter", "pandoc-fignos",
      # "--filter", "pandoc-tablenos"
    # ]
    keep_tex: true
    toc: false
    # toc_depth: 4
    latex_engine: xelatex
header-includes:
  \usepackage{caption}
  \captionsetup{font={footnotesize},width=6in}
  \renewcommand{\dblfloatpagefraction}{.9}
  \makeatletter
  \renewenvironment{figure}
  {\def\@captype{figure}}
  \makeatother
  \definecolor{shadecolor}{RGB}{242,242,242}
  \usepackage{xeCJK}
  \usepackage{setspace}
  \setstretch{1.3} 
  \usepackage{tcolorbox}
  \setcounter{secnumdepth}{4}
  \setcounter{tocdepth}{4}
  \usepackage{wallpaper}
  \usepackage[absolute]{textpos}
---


```{r include = F}
deparse_mail()
```

```{r include = F}
#| setup
if (!requireNamespace("utils.tool"))
  devtools::load_all("~/utils.tool/")
autor_preset()
## the package are available at <https://github.com/shaman-yellow/utils.tool>
## if you want to run codes of this Rmarkdown,
## please install the package `utils.tool` and other related packages (run
## install.R)
options(savedir = list(figs = "Figure+Table", tabs = "Figure+Table"))
```

```{r eval = T, echo = F, results = "asis"}
set_cover("脓毒症肠损伤联合肠道菌与代谢物分析")
```

```{r eval = T, echo = F, results = "asis"}
set_index()
```

# 摘要 {#abstract}

- 对肠道菌的数据做了主要步骤的整理，附上了整理后的表格或已有的图片，并做了简要的说明，见 \@ref(micro)。
- 对代谢物的数据做了主要步骤的整理，附上了整理后的表格或已有的图片，并做了简要的说明，见 \@ref(metabo)。
- 对上述两组数据做了关联分析，见 \@ref(corr)

# 附：分析流程 {#workflow}

## (已有的分析) 肠道菌分析 (16s rRNA) {#micro}

下述内容主要为已有的分析数据。

### PCOA 样本聚类 (QC)

```{r eval = T, echo = F, results = "asis"}
#| microbiota-pcoa
autor(f("/media/echo/My Passport/王益斐测序/16s测序（儿茶素）/分析结果/PCOA/unweighted-unifrac/chartExport_2116.png"))
```

### Alpha 多样性

```{r}
alpha.sig <- fxlsx("/media/echo/My Passport/王益斐测序/16s测序（儿茶素）/分析结果/ALpha多样性组间差异盒形图/group/ace/alpha-pValue_2113.xlsx")
```

```{r eval = T, echo = F, results = "asis"}
#| microbiota-alpha-diversity-ace
autor(f("/media/echo/My Passport/王益斐测序/16s测序（儿茶素）/分析结果/ALpha多样性组间差异盒形图/group/ace/chartExport_2113.png"))
```

对应 5 种检测方法的 P 值 (上图为 ace, 只附上了一张图)：

```{r eval = T, echo = F, results = "asis"}
#| microbiota-alpha-pvalue-results
autor(alpha.sig)
```

根据该表格，总体无显著差异。

### Alpha 稀疏曲线

```{r eval = T, echo = F, results = "asis"}
#| microbiota-alpha-rare-ace
autor(f("/media/echo/My Passport/王益斐测序/16s测序（儿茶素）/分析结果/ALpha多样性稀释曲线/ace/chartExport_2116.png"))
```

### Beta 多样性

```{r eval = T, echo = F, results = "asis"}
#| microbiota-overview-of-beta-diversity-difference
autor(f("/media/echo/My Passport/王益斐测序/16s测序（儿茶素）/分析结果/Graphlan图/group/Control-Model-CTCH.group.png"))
```

```{r}
beta.sig <- fxlsx("/media/echo/My Passport/王益斐测序/16s测序（儿茶素）/分析结果/Beta多样性组间差异盒形图/group/unweighted-unifrac/betaBox_2084.xlsx")
```

```{r eval = T, echo = F, results = "asis"}
#| microbiota-beta-diversity
autor(f("/media/echo/My Passport/王益斐测序/16s测序（儿茶素）/分析结果/Beta多样性组间差异盒形图/group/unweighted-unifrac/chartExport_2084.png"))
```

```{r eval = T, echo = F, results = "asis"}
#| microbiota-beta-pvalue-results
autor(beta.sig)
```

根据该表格，无显著差异。

### 物种差异分析

重新整理差异分析结果 (目录 "王益斐测序/16s测序（儿茶素）/分析结果/物种差异分析/" 下所有统计结果)

```{r}
mt.diff.files <- list.files("/media/echo/My Passport/王益斐测序/16s测序（儿茶素）/分析结果/物种差异分析/",
  "\\.xls$", full.names = T, recursive = T)
mt.diff.files

mt.diff <- sapply(mt.diff.files, simplify = F,
  function(file) {
    readxl::read_xlsx(file)
  })

isDup <- nl(gs(names(mt.diff), "/media/echo/My Passport/王益斐测序/16s测序（儿茶素）/分析结果/", ""),
  ifelse(duplicated(mt.diff), "Duplicated", "First file"))

mt.diffn <- mt.diff[!duplicated(mt.diff)]

mt.data <- lapply(1:length(mt.diffn),
  function(n) {
    data <- mt.diffn[[n]]
    data$ontology <- colnames(data)[1]
    colnames(data)[1] <- "name"
    data
  })
mt.data <- relocate(data.table::rbindlist(mt.data), ontology)

mt.sig <- dplyr::filter(mt.data, p.value < .05)
```

注意，该目录下包含许多重复无用的文件 (只需要取第一个文件就足够)：

```{r eval = T, echo = F, results = "asis"}
autor(new_lich(isDup))
```

重新整理后的表格如下：

```{r eval = T, echo = F, results = "asis"}
#| microbiota-all-differential-analysis-results-data
autor(mt.data)
```

显著 (p.value < 0.05) 的数据：

```{r eval = T, echo = F, results = "asis"}
#| microbiota-significant-differential-analysis-results-data
autor(mt.sig, key = "name")
```

## (已有的分析) 代谢物 {#metabo}

注：该客户代谢组的数据分为正离子 (POS) 和负离子 (NEG) 的数据集，可以简单理解为，它们是同一个数据集从不同层面检测获得的数据，互为补充。

### 样本 PCA 聚类 (QC) 

#### NEG

```{r eval = T, echo = F, results = "asis"}
#| metabolite-QC-neg
autor(f("/media/echo/My Passport/王益斐测序/代谢物测序/报告与附件/报告及附件/附件2 Result/01. QC/QC-NEG.png"))
```

#### POS

```{r eval = T, echo = F, results = "asis"}
#| metabolite-QC-pos
autor(f("/media/echo/My Passport/王益斐测序/代谢物测序/报告与附件/报告及附件/附件2 Result/01. QC/QC-POS.png"))
```

### 鉴定到的代谢物统计

注：该统计是正离子和负离子模式两者的合计结果 (原报告说明) 。

```{r eval = T, echo = F, results = "asis"}
#| metabolites-all-identified-compounds
autor(f("/media/echo/My Passport/王益斐测序/代谢物测序/报告与附件/报告及附件/附件2 Result/02. Identified Metabolites_Stat/Superclass_pie.pdf"))
```

### 差异分析

```{r}
dir.create("./Figure+Table/metabolites-diff")
file.copy("/media/echo/My Passport/王益斐测序/代谢物测序/报告与附件/报告及附件/附件2 Result/03. Difference Analysis/Differential Metabolites/Control_vs_CLPC", "./Figure+Table/metabolites-diff", recursive = T)
file.copy("/media/echo/My Passport/王益斐测序/代谢物测序/报告与附件/报告及附件/附件2 Result/03. Difference Analysis/Differential Metabolites/Control_vs_Model", "./Figure+Table/metabolites-diff", recursive = T)
file.copy("/media/echo/My Passport/王益斐测序/代谢物测序/报告与附件/报告及附件/附件2 Result/03. Difference Analysis/Differential Metabolites/Model_vs_CLPC", "./Figure+Table/metabolites-diff", recursive = T)

mb.diff.neg <- fxlsx2("/media/echo/My Passport/王益斐测序/代谢物测序/报告与附件/报告及附件/附件2 Result/03. Difference Analysis/Differential Metabolites/附件1_样本NEG_定性.xlsx", .id = "contrast")
mb.diff.pos <- fxlsx2("/media/echo/My Passport/王益斐测序/代谢物测序/报告与附件/报告及附件/附件2 Result/03. Difference Analysis/Differential Metabolites/附件1_样本POS_定性.xlsx", .id = "contrast")
```

这里附上了差异分析的结果图片 (在对应文件夹) ：

```{r eval = T, echo = F, results = "asis"}
#| metabolites-view-diff
autor("./Figure+Table/metabolites-diff")
```

以下，重新整理了差异分析的数据表格：

#### NEG

```{r eval = T, echo = F, results = "asis"}
#| metabolite-diff-data-neg
autor(mb.diff.neg)
```

#### POS

```{r eval = T, echo = F, results = "asis"}
#| metabolite-diff-data-pos
autor(mb.diff.pos)
```

### 富集分析

注：该富集分析结果是正离子和负离子模式两者 (差异代谢物) 的合计富集结果 (原报告说明) 。

这里附上了富集分析的结果图片 (在对应文件夹) ：

```{r eval = T, echo = F, results = "asis"}
#| metabolite-enrich-view
autor("./Figure+Table/metabolites-enrich")
```

```{r}
dir.create("./Figure+Table/metabolites-enrich")
file.copy("/media/echo/My Passport/王益斐测序/代谢物测序/报告与附件/报告及附件/附件2 Result/03. Difference Analysis/Differential Metabolites/Model_vs_CLPC", "./Figure+Table/metabolites-enrich", recursive = T)
file.copy("/media/echo/My Passport/王益斐测序/代谢物测序/报告与附件/报告及附件/附件2 Result/03. Difference Analysis/Differential Metabolites/Control_vs_CLPC", "./Figure+Table/metabolites-enrich", recursive = T)
file.copy("/media/echo/My Passport/王益斐测序/代谢物测序/报告与附件/报告及附件/附件2 Result/03. Difference Analysis/Differential Metabolites/Control_vs_Model", "./Figure+Table/metabolites-enrich", recursive = T)
```

## 整合肠道菌和代谢组 {#corr}

### 差异肠道菌的丰度数据

选择 Tab. \@ref(tab:microbiota-significant-differential-analysis-results-data) 中的差异肠道菌。

以下重新整理了这些差异菌的丰度数据 (用于关联分析)： 

```{r eval = T, echo = F, results = "asis"}
#| microbiota-The-abundance-data-of-significant-microbiota
autor(mt.abun.sig)
```

```{r}
dir.create("mt_abundance")
untar("/media/echo/My Passport/王益斐测序/16s测序（儿茶素）/王益斐原始数据/儿茶素处理脓毒症大鼠肠道菌群的影响/difference.tar.gz",
  exdir = "./mt_abundance")

mt.group <- as_df.lst(list(
  control = c("D", "E", "F"),
  model = c("G", "H", "I"),
  ctch = c("A", "B", "C")
))

mt.abun <- lapply(list.files("./mt_abundance/difference/", "Control-Model-CTCH.abundance", full.names = T),
  function(file) {
    onto <- get_realname(file)
    data <- data.frame(ftibble(file))
    rownames(data) <- data[[1]]
    data <- data[, -1]
    data <- data.frame(t(data))
    data$ontology <- onto
    dplyr::rename(as_tibble(data), name = rownames)
  })
mt.abun <- as_tibble(data.table::rbindlist(mt.abun))
mt.abun <- dplyr::relocate(mt.abun, ontology, name)
mt.abun <- tidyr::gather(mt.abun, sample, value, -ontology, -name)
mt.abun <- dplyr::mutate(mt.abun,
  group = dplyr::recode(sample, !!!nl(mt.group$name, mt.group$type)),
  value = as.double(value))
mt.abun.sig <- dplyr::filter(mt.abun, name %in% !!mt.sig$name)

mt.sig
```

### 差异代谢物含量数据

以下为正离子和负离子差异代谢物的筛选条件：

- VIP > 1
- |log2(fold change)| > 0.3
- p-value < 0.05
- 模型组相比对照组，代谢物上调；而以药物处理后，代谢物下调（相比于模型组）。
- 模型组相比对照组，代谢物下调；而以药物处理后，代谢物上调（相比于模型组）。

以下为重新整理的表格 (用于关联分析) (含量转化为 log~2~(x))：

```{r eval = T, echo = F, results = "asis"}
#| metabolite-The-level-of-significant-metabolite
autor(mb.sig, key = "new_id")
```

```{r}
fun <- function(x, y) {
  res <- lapply(list(x, y),
    function(data) {
      data <- dplyr::mutate(data, log2FC = log2(Fold.change))
      data <- dplyr::filter(data, contrast %in% c("Control_vs_Model", "Model_vs_CLPC"),
        VIP > 1, abs(log2FC) > .3, `p-value` < .05)
      data <- dplyr::mutate(data, status = ifelse(log2FC > 0, "up", "down"),
        contrast.change = paste0(contrast, ".", status))
      lst <- split(data$ID, data$contrast.change)
      p.mb.ins <- new_upset(lst = lst)
      guess <- .guess_intersect(lst)
      data.g <- dplyr::filter(data, ID %in% !!guess)
      data.g <- dplyr::select(data.g, ID, Name, tidyselect::starts_with(c("Control", "Model", "CLPC")))
      data.g <- dplyr::distinct(data.g)
      namel(data, p.mb.ins, guess, data.g)
    })
  names(res) <- c("neg", "pos")
  return(res)
}
mb.res <- fun(mb.diff.neg, mb.diff.pos)
mb.sig <- data.table::rbindlist(lapply(mb.res, function(x) x$data.g), idcol = T)
mb.sig <- rename(mb.sig, ion = .id)
mb.sig <- mutate(mb.sig, new_id = paste0(ion, "_", ID))
mb.sig <- relocate(mb.sig, ion, new_id)
mb.sig <- tidyr::gather(mb.sig, sample, value, -new_id, -ion, -ID, -Name)
mb.sig <- mutate(mb.sig, value = log2(value + 1))
```

```{r}
f("/media/echo/My Passport/王益斐测序/代谢物测序/报告与附件/报告及附件/附件2 Result/")
```

### 关联分析 (Pearson)

将 Tab. \@ref(tab:microbiota-The-abundance-data-of-significant-microbiota) 和 Tab. \@ref(tab:metabolite-The-level-of-significant-metabolite) 对应的数据做 pearson 关联分析。

注：样品对应关系如下：

- 肠道菌数据样品名称
    - control: D, E, F
    - model: G, H, I
    - treatment (ctch): A, B, C
- 代谢组数据样品名称：
    - control: control1, control2, control3
    - model: model1, model2, model3
    - treatment (clpc): clpc1, clpc2, clpc3

```{r eval = T, echo = F, results = "asis"}
#| correlation-heatmap
autor(p.hp)
```

```{r eval = T, echo = F, results = "asis"}
#| all-correlation-results
autor(f.corp)
```

根据以下条件过滤：

- p.value < 0.05
- cor > 0.3 (关联系数)
- 代谢物鉴定到名称

得到：

```{r eval = T, echo = F, results = "asis"}
#| filtered-correlation-results
autor(f.corp.f)
```

```{r}
fm1 <- function(mb) {
  mb <- mutate(mb, group = stringr::str_extract(sample, "^[a-zA-Z]+"),
    seq = stringr::str_extract(sample, "[0-9]"),
    group = dplyr::recode(group, Control = "control", Model = "model", CLPC = "treatment"),
    r.sample = paste0(group, "_", seq)
  )
  mb <- select(mb, r.sample, new_id, value)
  tidyr::spread(mb, r.sample, value)
}
di.mb <- fm1(mb.sig)

fm2 <- function(mt) {
  mt <- mutate(mt, seq = dplyr::recode(sample, !!!nl(LETTERS[1:9], as.character(rep(1:3, 3)))),
    group = dplyr::recode(group, ctch = "treatment", .default = group),
    r.sample = paste0(group, "_", seq)
  )
  mt <- select(mt, r.sample, name, value)
  tidyr::spread(mt, r.sample, value)
}
di.mt <- fm2(mt.abun.sig)

corp <- cal_corp(di.mt, di.mb, "Microbiota", "Metabolites", trans = T)
p.hp <- wrap(callheatmap(new_heatdata(corp)), 25, 8)

f.corp <- mutate(corp,
  Microbiota_ontology = dplyr::recode(Microbiota, !!!nl(mt.abun.sig$name, mt.abun.sig$ontology)),
  Metabolites_name = dplyr::recode(Metabolites, !!!nl(mb.sig$new_id, mb.sig$Name))
)
f.corp <- relocate(f.corp, dplyr::starts_with("M"))
f.corp.f <- filter(f.corp, pvalue < .05, cor > .3, !is.na(Metabolites_name))
```

