---
title: 
bibliography: '`r system.file("extdata", "library.bib", package = "utils.tool")`'
csl: '`r system.file("extdata", "nature.csl", package = "utils.tool")`'
reference-section-title: "Reference"
link-citations: true
output:
  bookdown::pdf_document2:
    # pandoc_args: [
      # "--filter", "pandoc-fignos",
      # "--filter", "pandoc-tablenos"
    # ]
    keep_tex: true
    keep_md: true
    toc: false
    # toc_depth: 4
    latex_engine: xelatex
header-includes:
  \usepackage{caption}
  \captionsetup{font={footnotesize},width=6in}
  \renewcommand{\dblfloatpagefraction}{.9}
  \makeatletter
  \renewenvironment{figure}
  {\def\@captype{figure}}
  \makeatother
  \@ifundefined{Shaded}{\newenvironment{Shaded}}
  \@ifundefined{snugshade}{\newenvironment{snugshade}}
  \renewenvironment{Shaded}{\begin{snugshade}}{\end{snugshade}}
  \definecolor{shadecolor}{RGB}{230,230,230}
  \usepackage{xeCJK}
  \usepackage{setspace}
  \setstretch{1.3} 
  \usepackage{tcolorbox}
  \setcounter{secnumdepth}{4}
  \setcounter{tocdepth}{4}
  \usepackage{wallpaper}
  \usepackage[absolute]{textpos}
  \tcbuselibrary{breakable}
  \renewenvironment{Shaded}
  {\begin{tcolorbox}[colback = gray!10, colframe = gray!40, width = 16cm,
    arc = 1mm, auto outer arc, title = {R input}]}
  {\end{tcolorbox}}
  \usepackage{titlesec}
  \titleformat{\paragraph}
  {\fontsize{10pt}{0pt}\bfseries} {\arabic{section}.\arabic{subsection}.\arabic{subsubsection}.\arabic{paragraph}} {1em} {} []

---


```{r include = F}
#| setup
if (!requireNamespace("utils.tool"))
  devtools::load_all("~/utils.tool/")
autor_preset(echo = T)
## the package are available at <https://github.com/shaman-yellow/utils.tool>
## if you want to run codes of this Rmarkdown,
## please install the package `utils.tool` and other related packages (run
## install.R)
options(savedir = list(figs = "Figure+Table", tabs = "Figure+Table"), autor_asis = F)
```

```{r eval = T, echo = F, results = "asis"}
set_cover(title <- "Step 系列：scRNA-seq 基本分析")
```

```{r eval = T, echo = F, results = "asis"}
set_index()
```

```{r, echo = F}
dic(di("差异表达基因", "Differential Expressed Genes", "DEGs"))
```

# 摘要 {#abstract}

## 目的

一般化 scRNA-seq 的分析流程，从基本的数据处理，到细胞注释，再到拟时分析、通讯分析等。
数据处理的中心在于 'Seurat'，以它为衔接点，从各个分析工具中将数据转换来去，延续彼此的分析。

## 解决的问题 (技术性的) 

不同的 R 包或其他工具之间的数据转换和衔接。

# 适配性

大多数涉及的程序都是 R；但是，其中的 SCSA 的程序接口可能得在 Linux 下才能成功运行。

# 方法

以下是我在这个工作流中涉及的方法和程序：

```{r eval = T, echo = F, results = "asis"}
auto_method()
```

# 安装 (首次使用)

## 安装依赖

### 一些额外可能需要的系统依赖工具

如果你是 Ubuntu 发行版，据我的经验，安装 `devtools`, `BiocManager` 等工具之前，
估计需要先安装以下：

```{r eval = T, echo = F, results = "asis"}
code("
  ## Libraries for installing 'usethis' and 'devtools'.
  sudo apt install -y libssl-dev libcurl4-openssl-dev libblas-dev
  sudo apt install -y liblapack-dev libgfortran-11-dev gfortran libharfbuzz-dev libfribidi-dev
  ## Libraries for installing 'BiocManager' and its some packages.
  sudo apt install -y libnetcdf-dev libopenbabel-dev libeigen3-dev
  ## Libraries For installing other graphic packages.
  sudo apt install -y libfontconfig1-dev librsvg2-dev libmagick++-dev
  ")
```

### 安装 Seurat v5

```{r}
if (!requireNamespace("BiocManager", quietly = TRUE))
    install.packages("BiocManager")
if (!requireNamespace("remotes", quietly = TRUE))
    install.packages("remotes")
install.packages(c("sva"))
BiocManager::install(c('SparseArray', 'fastDummies', 'RcppHNSW', 'RSpectra'))
remotes::install_github("satijalab/seurat", "seurat5")
```

### 安装 seurat-wrappers

```{r}
remotes::install_github('satijalab/seurat-wrappers')
```

### 安装 monocle3

```{r}
BiocManager::install(c('BiocGenerics', 'DelayedArray', 'DelayedMatrixStats',
    'limma', 'lme4', 'S4Vectors', 'SingleCellExperiment',
    'SummarizedExperiment', 'batchelor', 'HDF5Array',
    'terra', 'ggrastr', 'rsample'))
remotes::install_github('cole-trapnell-lab/monocle3')
```

### 安装 CellChat

```{r}
BiocManager::install(c('NMF', 'circlize', 'ComplexHeatmap', 'BiocNeighbors'))
remotes::install_github("sqjin/CellChat")
```

### 安装 SCSA

以下代码是在 `bash` 中运行的。确保你的 `git` 和 `pip3` 可用。

```{r eval = T, echo = F, results = "asis"}
code("
  git clone https://github.com/bioinfo-ibms-pumc/SCSA.git ~/SCSA
  pip3 install numpy scipy openpyxl
  # pandas 版本太高会报错
  pip3 install pandas==1.5.3
  ")
```

### 其它程序 {#installOthers}

以下可能是其它需要安装的程序：

```{r}
install.packages("reticulate")
reticulate::install_miniconda()
reticulate::py_install(packages = 'umap-learn')
```

你可能还想要安装：

```{r}
BiocManager::install(c("SingleR"))
BiocManager::install(c("celldex"))
```

## 安装主体

```{r eval = T, echo = F, results = "asis"}
code("
  git clone https://github.com/shaman-yellow/utils.tool.git ~/utils.tool
  ")
```

`utils.tool` 是标准的 R 包结构形式，这意味着，即使你不用 `git` 获取它，
单纯用：

- `remotes::install_github("shaman-yellow/utils.tool")`

也能成功获取并 直接安装完成。但是，这包里面大多数的方法都没有导出 (export) 到用户层次
(这是因为，这个包的改动情形太多了，我一直在创建新的方法或者调整旧的方法) ，
你即使 `library(utils.tool)` 加载了它，也会出现使用不了许多方法的情况。
万无一失的做法是：

```{r}
if (!requireNamespace("devtools", quietly = TRUE))
  install.packages("devtools")
# 前提当然是，你已经 git 获取了这个包了
devtools::load_all("~/utils.tool")
```

# 示例分析

## 数据准备 (从 GEO 的单细胞数据库开始分析) 

10X Genomics (其他格式也行，但我遇到过的几乎都是 10X 的，所以其他格式的没机会调试) 的文件。

这里为了方便起见，我从 GEO 下载一批数据实时以代码示例。

### 快速获取示例数据 {#obtain}

运行以下代码获取数据：

```{r}
#| demo-data
geo <- job_geo("GSE171306")
geo <- step1(geo)
geo <- step2(geo)
untar("./GSE171306/GSE171306_RAW.tar", exdir = "./GSE171306")
prepare_10x("./GSE171306/", "ccRCC1", single = F)
# 创建 job_seurat 对象：
sr <- job_seurat("./GSE171306/GSM5222644_ccRCC1_barcodes")
```

### 一些补充说明 (上述快速获取数据方式的实用价值)

`job_geo` 是另外一个可以用于高效获取、整理 GEO 数据集的 step 系列工作流 (以后介绍) ，简而言之，
它的作用在于帮我们极速整理好数据还有元数据 (整合大量数据集的时候很有用！)。
例如，我们可以通过以下方式查看这批 GEO 数据的样品信息和数据前处理：


```{r eval = T}
#| get-meta
geo$guess
geo$prods
```

确认解压得到了些什么文件：

```{r eval = T, echo = T}
#| list-files
list.files("./GSE171306/")
```

GEO 中的单细胞数据 (Supplementary file) 的存储形式不统一 (很随意) ，一一整理起来用于输入很繁琐。
`prepare_10x` 是我写的一个将同一样本的三个文件 (barcodes.tsv, matrix.mtx, features.tsv) 存放于一个目录中的高效办法。

```{r}
#| prepare-10x
# 如果有三个文件：
prepare_10x("./GSE171306/", "ccRCC1", single = F)
# 如果只有一个 Matrix 文件：
prepare_10x("./GSE171306/", "ccRCC1", single = T)
```

## 分析流程

### 单细胞数据的质控、聚类、Marker 鉴定、细胞注释等

#### Job-seurat 从 Seurat 开始

在 \@ref(obtain) 中，已经运行过：

```{r}
#| job-seurat
sr <- job_seurat("./GSE171306/GSM5222644_ccRCC1_barcodes")
```

如你不想用 Step 系列的风格来分析，更想用 Seurat 的原生代码，那么你可以：

```{r}
#| use-original
seurat <- object(sr)
# 这样，`seurat` 就是你需要的数据对象。
# 你可以参考：<https://satijalab.org/seurat/articles/pbmc3k_tutorial.html>
# 不借助 Step 的默认设定，而开展自主分析。
```

#### Step1 数据质控

只需要运行：

```{r}
#| step1
# 这一步不需要输入参数
sr <- step1(sr)
```

```{r}
#| qc-plot
# 获取运行的结果
sr@plots$step1$p.qc
```

```{r eval = T, echo = F, results = "asis"}
#| Quality-Control
autor(sr@plots$step1$p.qc, asis = F)
```

Fig. \@ref(fig:Quality-Control), 你可能会觉得 x 轴坐标太长了，如果在此前
(创建对象的时候) 输入类似：

- `job_seurat("./GSE171306/", project = "Demo data")`

就可以避免。

#### Step2 根据上一步 QC 作图过滤数据并标准化

这里的参数相当重要。

```{r}
#| QC-filter
sr <- step2(sr, 0, 7500, 35)
```

可以确认默认的参数：

```{r eval = T, echo = T, message = T}
not(sr)
step2
```

输入的三个参数对应以下：

- min.features
- max.features
- max.percent.mt

官网对 `percent.mt` 做了一些解释：

- The number of unique genes detected in each cell.
    - Low-quality cells or empty droplets will often have very few genes
    - Cell doublets or multiplets may exhibit an aberrantly high gene count
- Similarly, the total number of molecules detected within a cell (correlates
  strongly with unique genes)
    - The percentage of reads that map to the mitochondrial genome
    - Low-quality / dying cells often exhibit extensive mitochondrial contamination
- We calculate mitochondrial QC metrics with the PercentageFeatureSet()
  function, which calculates the percentage of counts originating from a set of
  features
    - We use the set of all genes starting with MT- as a set of mitochondrial genes

总而言之，这一步需要根据 Fig. \@ref(fig:Quality-Control) 中的小提琴图选择合适的参数。

最后，这一步可以得到 4 个 Figure：

```{r}
sr@plots$step2$p.pca_pcComponents
sr@plots$step2$p.pca_1v2
sr@plots$step2$p.pca_heatmap
sr@plots$step2$p.pca_rank
```

这里不展开。其中，下一步的主要依据的是 `sr@plots$step2$p.pca_rank`，即 Fig. \@ref(fig:Ranking-of-principle-components)

```{r eval = T, echo = F, results = "asis"}
#| Ranking-of-principle-components
autor(sr@plots$step2$p.pca_rank, asis = F)
```

#### Step3 完成降围、聚类和 Marker 筛选

```{r}
#| step3
sr <- step3(sr, 1:15, 1.2)
```

可以确认默认的参数：

```{r eval = T, echo = T, message = T}
step3
```

参数 `dim` 需要根据 Fig. \@ref(Ranking-of-principle-components) 判定。
`resolution` 需要根据细胞数判定。这两个参数会传递到：

- Seurat::FindNeighbors 
- Seurat::FindClusters

官方有一段解释：

The FindClusters() function implements this procedure, and contains a
resolution parameter that sets the ‘granularity’ of the downstream clustering,
with increased values leading to a greater number of clusters. We find that
setting this parameter between 0.4-1.2 typically returns good results for
single-cell datasets of around 3K cells. Optimal resolution often increases for
larger datasets. 

运行后将可以得到：

```{r}
sr@plots$step3$p.umap
```

```{r eval = T, echo = F, results = "asis"}
#| UMAP-Clustering
autor(sr@plots$step3$p.umap, asis = F)
```

####  Step4 使用 SingleR 注释细胞类

(我现在都不用 SingleR 注释了，因为我发现它时常把其他组织的细胞注释到目标组织上，比如，注释肾组织注释得到肝脏细胞; 
默认使用的参考数据是：celldex::HumanPrimaryCellAtlasData，同样的，可以输入 `step4` 查看默认参数。)

如果要运行这一步 (挺耗时的，并需要确保你安装了 SingleR 和 celldex，详情见 \@ref(installOthers))：

```{r}
#| step4
sr <- step4(sr, "SingleR")
```

跳过这一步：

```{r}
sr <- step4(sr, "")
```

如果你运行了这一步，你可以得到 (我没有运行，所以不展示了)：

```{r}
sr@plots$step4$p.score_SingleR
sr@plots$step4$p.map_SingleR
sr@tables$step4$anno_SingleR
```

#### Step5 计算各细胞类的 Marker 基因 (差异分析) 

唯一需要输入的参数是线程数 (不知道是否是 Seurat 程序有问题，我好像基本都是单线程的，即使设置了这个参数) ：

```{r}
#| step5
## 设置成 NULL，单线程
sr <- step5(sr, 5)
```

这样，你就能得到：

```{r}
#| marker-table
sr@tables$step5$all_markers
sr@tables$step5$all_markers_no_filter
```

```{r eval = T, echo = F, results = "asis"}
#| All-Markers
autor(sr@tables$step5$all_markers, key = "cluster")
```

#### Step6 使用 SCSA 注释细胞类

`SCSA` 是 Python 编写的命令行工具。`step6` 已经调用以及数据的转换集成了，
只需要运行如下，就能简便地得到结果：

```{r}
#| step6
# 这个样本的组织来源是 Kidney
sr <- step6(sr, "Kidney")
```

注：如果你的 SCSA 存放在其它位置，那么你可能需要额外输入 `cmd` 和 `db` 参数 ，例如：


```{r}
# 以下只是示例，不需要运行
sr <- step6(sr, "Kidney", cmd = "python3 /<your_path>/SCSA/SCSA.py", db = "/<your_path>/SCSA/whole_v2.db")
```

现在你可以获取经 SCSA 注释过的 UMAP 图了。

```{r}
sr@plots$step6$p.map_scsa
```

```{r eval = T, echo = F, results = "asis"}
#| SCSA-Cell-type-annotation
autor(sr@plots$step6$p.map_scsa)
```

你还可以查看 SCSA 的注释表格。

```{r}
sr@tables$step6$scsa_res
```

这里，你也可以选择使用 `vis` ，根据其它注释来绘制 UMAP 图。

```{r}
#| use-method-vis
# 绘制 SCSA 注释结果，同 `sr@plots$step6$p.map_scsa` 的图
vis(sr, "scsa_cell")
# 同 `sr@plots$step3$p.umap`
vis(sr, "seurat_clusters")
```

### 拟时分析

#### As-job-monocle 对选定的细胞进行拟时分析

将 seurat 对象转化为 monocle (version 3) 对象，并继承聚类的结果 (而不是重新开始分析，毕竟 monocle 有自己的分析体系) 。

这里提供了两种选择 (第二种是第一种的封装，形式更固定，但也更简洁, 所以更推荐) 

```{r}
# getsub 会将参数传递到： SeuratObject:::subset.Seurat
# 这里匹配了两类细胞：B 细胞和近端小管细胞
sr.sub <- getsub(sr, cells = grep("B cell|Proximal", sr@object@meta.data[[ "scsa_cell" ]]))
# 将 step 设置成 2，这样就能重新进行 step3 计算了
sr.sub@step <- 2L
# 重新进行 step3 是因为，我们选择了一个小类的细胞群体，为了拟时分析能够
# 更加细致的划分这个群体的
sr_sub <- step3(x, dims = 1:15, resolution = 1.2)
# 转化到 monocle 时，以重新聚类
mn_sub <- asjob_monocle(sr_sub, "seurat_clusters")
# `asjob_monocle` 不像表面看起来那么简单，我参考了：
# <http://htmlpreview.github.io/?https://github.com/satijalab/seurat-wrappers/blob/master/docs/monocle3.html>
# <https://github.com/cole-trapnell-lab/monocle3/issues/438>
# 中的介绍和一些后续分析的 Bug 的解决办法。
# 你可以通过输入 `selectMethod("asjob_monocle", "job_seurat")` 查看细节
```

选择想要研究的细胞群，重新聚类成更小的群体 (可能是亚型，或者细胞不同阶段) ，然后传递到 Monocle 中
拟时分析，这是一种实用且能泛用的策略，因此我将它封装成了更加简洁的形式，以便随时调用：

```{r}
# 这和上面的代码块的效果是一样的
mn_sub <- do_monocle(sr, "B cell|Proximal")
```

你可以直接输入 `do_monocle` 来查看它的默认参数。

```{r eval = T, echo = T, message = T}
do_monocle
```

如果你对 '面向对象编程' 和 '参数化多态' 不熟悉，你可能会感到惊讶，因为它列出了两个参数列表。
这是因为 Step 系列大部分用的都是方法 (Method) ，
面向对象设计的。这里，第一个参数列表是我们实际使用的；而第二个，只有当我们输入的参数 `ref` 
 (也就是第二个参数) 是 `job_kat` 对象时，它才会被触发，并且在随后会调用一个截然不同的
函数来后续处理。如果你感兴趣，可以：

```{r}
# 这会展示我们这里实际调用的函数
selectMethod("do_monocle", c("job_seurat", "character"))
# 这会调用截然不同不同的函数
selectMethod("do_monocle", c("job_seurat", "job_kat"))
```

`job_kat` 是 copyKAT R 包的 step 封装，是用来专门鉴定 癌细胞的。
上面第二种设计是，对鉴定完毕的癌细胞进行拟时分析，也相当实用。我们之后介绍。

言归正状，`mn_sub` 是我们取得的 monocle 对象的 Step 形式的封装。如果你对 monocle 的代码体系更加熟悉，
那么你可以直接提取 `mn_sub` 中存储的 monocle 对象：

```{r}
object(mn_sub)
```

#### Step1 构建拟时轨迹

```{r}
mn_sub <- step1(mn_sub)
```

现在，你可以得到：

```{r}
mn_sub@plots$step1$p.traj$seurat_clusters
mn_sub@plots$step1$p.prin
```

```{r eval = T, echo = F, results = "asis"}
#| Trajectories
autor(mn_sub@plots$step1$p.traj$seurat_clusters)
```

```{r eval = T, echo = F, results = "asis"}
#| Principal-points
autor(mn_sub@plots$step1$p.prin)
```

Fig. \@ref(fig:Principal-points) 更有实用价值，因为它可以帮助我们选择拟时起点。

#### Step2 选择拟时起点

在 Fig. \@ref(fig:Principal-points) 的帮助下，我们为每一个聚类团选择一个起点。
为了便于演示，这里的起点是随意选择的：

```{r}
mn_sub <- step2(mn_sub, c("Y_12", "Y_50", "Y_72", "Y_36", "Y_78"))
```

实际分析中，可以根据细胞种类来选择起点，例如，在癌细胞数据集的分析中，选择非癌细胞作为拟时起点。
在 Fig. \@ref(fig:Principal-points) 中没有显示细胞类型，这里，我们可以借助转化成 monocle 之前的
seurat 对象的 job 来检视：

```{r}
# 如果你是用 `do_monocle` 转化的，那么就能这样提取到它：
mn_sub$sr_sub
# 上述写法等同于：`mn_sub@params$sr_sub`
# 可以用 `vis` 来可视化它
p.sr_sub <- vis(mn_sub$sr_sub, "scsa_cell")
p.sr_sub
```

```{r eval = T, echo = F, results = "asis"}
#| Deomo-subset-of-cells-visualization
autor(p.sr_sub)
```

在更复杂的分析中，或许得借助更多的因素来判定拟时起点。例如样本的来源，细胞位置 (空间转录组) ，
或者 Marker 表达量的高低。这里不再赘述。

言归正状，运行完 `step2` 后，将得到：

```{r}
mn_sub@plots$step2$p.pseu
```

```{r eval = T, echo = F, results = "asis"}
#| SUB-pseudotime
autor(mn_sub@plots$step2$p.pseu)
```

#### Step3 拟时分析基础上的差异分析和基因表达模块

```{r}
mn_sub <- step3(mn_sub)
```

这会得到：

```{r}
mn_sub@plots$step3$gene_module_heatdata$graph_test.sig
mn_sub@tables$step3$graph_test
mn_sub@tables$step3$gene_module$graph_test.sig
```

```{r eval = T, echo = F, results = "asis"}
#| SUB-gene-module-heatmap
autor(mn_sub@plots$step3$gene_module_heatdata$graph_test.sig)
```

```{r eval = T, echo = F, results = "asis"}
#| SUB-graph-test-results
autor(mn_sub@tables$step3$graph_test)
```

#### (进阶) 根据拟时分析结果重新划分细胞群体

方法 `asjob_seurat` 较为复杂，这里试着解释：

- 首先，它无疑会将数据对象 `job_monocle` 转换回 `job_seurat`。
- 在转换过程中，会根据拟时分析结果以及你的参数，重新划归细胞聚类。
- 重新聚类主要取决于 `mn@plots$step3$gene_module_heatdata$graph_test.sig`
  (即，Fig. \@ref(fig:SUB-gene-module-heatmap)) 热图上方聚类树。

例如，下述代码，我根据 Fig. \@ref(fig:SUB-gene-module-heatmap), 将细胞重分为 4 个聚类：

```{r}
sr_sub_regroup <- asjob_seurat(mn_sub, 4, rename = "Test")
p.sr_sub_regroup <- vis(sr_sub_regroup, "regroup.hclust")
```

```{r eval = T, echo = F, results = "asis"}
#| Sub-the-regroup-by-hclust
autor(p.sr_sub_regroup)
```

这种分析方式在肿瘤细胞或其它细胞的亚型分析上有一定参考价值，且可以泛用。

更进一步的是，我们可以将重新聚类完的 `sr_sub_regroup` 映射回到最初的 `job_seurat` 对象中，
也就是 `sr` 对象：

```{r}
# 这行代码会将 `sr` 对象中的 ‘scsa_cell` 注释，根据 `sr_sub_regroup`
# 中的 'regroup.hclust' 注释重新改写，然后命名为 'cell_mapped'
# 你也能通过额外加入参数 `name = 'cell_mapped'`，如此，改成其它名称。
sr <- map(sr, sr_sub_regroup, "scsa_cell", "regroup.hclust")
```

可以确认我们得到了什么：

```{r}
# 其实，`vis` 方法可以通过加入参数 `palette` 自定义颜色。
# 它将参数传递到 `Seurat::DimPlot` 中。
p.sr_mapped <- vis(sr, "cell_mapped")
p.sr_mapped
```

```{r eval = T, echo = F, results = "asis"}
#| The-cell-mapped-from-monocle
autor(p.sr_mapped)
```

### 细胞通讯

#### As-job-cellchat 对选定的细胞进行细胞通讯分析

为了展示整个分析的延续性，我们继续从 `sr` (`job_seurat` 对象) 往下分析，
也就是 Fig. \@ref(fig:The-cell-mapped-from-monocle) 所示的细胞的来源数据。
注意，细胞通讯也是相对耗时的，太多的细胞数会非常占用内存。
这里，我们取一部分的子集来演示 (实际分析，我们也可以取子集，
因为我们其实可能并不需要对所有的细胞都通讯分析) ：

```{r}
sr_cc_sub <- getsub(sr,
  cells = grep("Macro|Test", sr@object@meta.data[[ "cell_mapped" ]])
)
```

现在，我们可以把它转化为 `job_cellchat` 对象了。

```{r}
cc <- asjob_cellchat(sr_cc_sub, "cell_mapped")
```

同样的，你也可以通过提取 `cc@object` 或者 `object(cc)` 以 `CellChat` 原来的代码开始分析。

#### Step1 构建通讯网络以及可视化

```{r}
# 这可能需要运行较长时间
cc <- step1(cc)
```

请注意，细胞通讯计算需要选定合适的参考数据集，我这里的方法设计默认是人类的，
所以不需要指定任何参数。如果你是小鼠的数据集 (CellChat 好像只支持人类和小鼠的) ，
那么需要再输入 `db` 和 `ppi` 参数。例如：

```{r}
# 以下示例不需要运行
cc <- step1(cc, db = CellChat::CellChatDB.mouse, ppi = CellChat::PPI.mouse)
```

另外需要注意的是，`CellChat` 的 UMAP 聚类是以 Python 的包实现的。
`CellChat` 内部调用 Python 包的形式并不太高明，可能会和你的设定发生冲突。
因为我出现过这样的情况，所以我默认指定的是 `python = "/usr/bin/python3"`。
你可以指定成你的 Python 所在路径，或者设置成 `NULL`。
一旦指定，以下会被执行：

- `base::Sys.setenv(RETICULATE_PYTHON = python)`
- `reticulate::py_config()`

请确保你安装了 `reticulate` (见 \@ref(installOthers))。

运行完成后，你将可以得到 (Figure)：


```{r}
# 这是 CellChat 所用参考数据集的展示
cc@plots$step1$p.showdb
# 通讯的 'Count' 统计
cc@plots$step1$p.aggre_count
# 通讯的 'Weight' 统计
cc@plots$step1$p.aggre_weight
cc@plots$step1$p.commSep
```

这里只展示了 'Count' 统计

```{r eval = T, echo = F, results = "asis"}
#| Overall-communication-count
autor(cc@plots$step1$p.aggre_count)
```

其实，比起 Fig. \@ref(fig:Overall-communication-count) ，下一步的
热图更适合展示整体通讯，因为包含更多的信息。

你还能得到 Tables:

```{r}
# 以下两个表格其实是通讯分析的主要内容
cc@tables$step1$lp_net
cc@tables$step1$pathway_net
```

```{r eval = T, echo = F, results = "asis"}
#| lp-net
autor(cc@tables$step1$lp_net)
```

```{r eval = T, echo = F, results = "asis"}
#| pathway-net
autor(cc@tables$step1$pathway_net)
```

#### Step2 进一步分析通路通讯、受体配体通讯和可视化

默认的，如果你不指定 `pathway` 参数，`step2` 会绘制所有的 `pathway` 通讯
如果通路很多，会比较耗时且占用内存 (全部存储在 `cc` 中)
更建议根据 `cc@tables$step1$lp_net` 或 `cc@tables$step1$pathway_net`
筛选后再运行这里数据集不算大，直接运行以示例：

```{r}
cc <- step2(cc)
# 你可以通过输入 'object(cc)@netP$pathways' 中的一个或多个 'pathway' 来运行
# 例如:
# cc <- step2(cc, head(object(cc)@netP$pathways, 6))
```

`cc@plots$step2$cell_comm_heatmap` 是一个 'list'
存储了大量其它的 figure, 以下示例提取 'ALL'

```{r}
cc@plots$step2$cell_comm_heatmap$ALL
cc@plots$step2$lr_comm_bubble
```

```{r eval = T, echo = F, results = "asis"}
#| communication-all
autor(cc@plots$step2$cell_comm_heatmap$ALL)
```

```{r eval = T, echo = F, results = "asis"}
#| communication-bubble
autor(cc@plots$step2$lr_comm_bubble)
```

`cc@plots$step2` 中还有更多的 figure，不一一展示了。

####  (进阶) 获取特定细胞的通讯数据

这里提供了一个快速获取数据的途径：通过正则匹配，在 `cc@tables$step1$pathway_net`
或者 `cc@tables$step1$lp_net` 中获取特定细胞的数据。


```{r}
cc_macro <- select_pathway(cc, "Macro")
# 或者
# cc_macro <- select_pathway(cc, "Macrophage", get = "lps")
```

```{r eval = T, echo = F, results = "asis"}
#| Macrophage-data
autor(cc_macro)
```

还有一种更便捷的方式，用以获取两种细胞之间的通讯数据 (lps，受体、配体通讯) ，并予以可视化：

```{r}
# 这会返回一个 'list'
lst.macro2test <- map(cc, "Macro", "Test_1")
lst.macro2test$p
lst.macro2test$data
```

```{r eval = T, echo = F, results = "asis"}
#| Ligand-receptor-of-Macro-communicate-with-Test-1
autor(lst.macro2test$p)
```

```{r eval = T, echo = F, results = "asis"}
#| Ligand-receptor-data-of-Macro-communicate-with-Test-1
autor(lst.macro2test$data)
```


## 完整示例代码

以下代码块不包括上述说明内容中的 '进阶' 以及分支、还有提取和展示数据部分代码：

```{r}
# 获取数据
geo <- job_geo("GSE171306")
geo <- step1(geo)
geo <- step2(geo)
untar("./GSE171306/GSE171306_RAW.tar", exdir = "./GSE171306")
prepare_10x("./GSE171306/", "ccRCC1", single = F)
sr <- job_seurat("./GSE171306/GSM5222644_ccRCC1_barcodes")

sr <- step1(sr)
sr <- step2(sr, 0, 7500, 35)
sr <- step3(sr, 1:15, 1.2)
sr <- step4(sr, "")
sr <- step5(sr, 5)
sr <- step6(sr, "Kidney")

mn_sub <- do_monocle(sr, "B cell|Proximal")
mn_sub <- step1(mn_sub)
mn_sub <- step2(mn_sub, c("Y_12", "Y_50", "Y_72", "Y_36", "Y_78"))
mn_sub <- step3(mn_sub)

sr_cc_sub <- getsub(sr,
  cells = grep("Macro|Test", sr@object@meta.data[[ "cell_mapped" ]])
)
cc <- asjob_cellchat(sr_cc_sub, "cell_mapped")
cc <- step1(cc)
cc <- step2(cc)

```


