---
---

```{r include = F}
#| setup
if (!requireNamespace("utils.tool"))
  devtools::load_all("~/utils.tool/")
autor_preset()
## the package are available at <https://github.com/shaman-yellow/utils.tool>
## if you want to run codes of this Rmarkdown,
## please install the package `utils.tool` and other related packages (run
## install.R)
options(savedir = list(figs = "Figure+Table", tabs = "Figure+Table"))
```

```{r eval = T, echo = F, results = "asis"}
set_index()
```

# 摘要 {#abstract}

## 主要生信部分

- Sjogren syndrome (SS), a chronic autoimmune disease
- 复方，Xuanmai Ganju (XMGJ)

原文以 GEO 做 SS 差异表达基因筛选，获取 XMGJ 的成分和靶点信息，构建 PPI 网络，筛选治疗疾病靶点。

## 修正内容

- 原文使用的是 TCMSP database <https://tcmspw.com/tcmsp.php> 检索复方成分数据和靶点数据，由于订单中不包含该部分原数据，所以该内容已全部重新分析。数据库修改为 HERB `r hb@cite` (<http://herb.ac.cn/>) 。

- GEO 数据的分析全部修正。原文未包含具体的数据库来源（GEO 编号），也未提供原始数据，因此需修正。

- 以上部分对应的图片全部修正。

- 需要修正的部分已在原文稿中高亮标注，需要改成本文档 \@ref(results) 对应内容。

# 前言 {#introduction}

# 研究设计流程图 {#route}

```{r}
#| route
route <- as_network(
  list("RNA_seq_data:Preprocess",
    ), "tree"
)
p.route <- flowChart(route, 1.1, 1)
```

```{r, eval = T, echo = F, fig.width = 10, fig.height = 7, fig.cap = NULL}
```

# 材料和方法 {#methods}

数据来源，见 \@ref(workflow)，主要有：

- GSE7451
- GSE40611
- GSE154926
- GSE135635

方法：

- HERB `r hb@cite`
- clusterProfiler `r en.tpss@cite`
- STRINGdb `r sdb@cite`
- limma `r lm@cite`

# 分析结果 {#results}

- 从 HERB 网站获取 XMGJ 的成分数据和成分对应的靶点数据（对应）`r hb@cite`。
- 以 4 个 GEO 数据集做差异分析`r lm@cite`（SS versus healthy control, |log~2~(FC)| &gt; 0.3, p.adjust &lt; 0.05）（对应）得到 4 个 DEGs 集。
- 取 4 个 DEGs 集的合集，将其与 XMGJ 的靶点取交集（对应）（设交集为 IntSets）。
- 将 IntSets 基因集构建 PPI 网络`r sdb@cite`，以 MCC 算法筛选 top30 的基因[@CytohubbaIdenChin2014]。
- 将 IntSets 基因集做富集分析`r en.tpss@cite`，发现： KEGG 富集于 ； GO 富集于。KEGG 和 GO 富集分析结果一致，暗示了 XMGJ 治疗自身免疫性疾病 SS 的内在机制。
- MCC top30 的基因与 Chemokine signaling pathway 富集的基因有 35% 交集，对应 14 个基因（\@ref(mcc2chemo)）。
- Chemokine signaling pathway 可能是 XMGJ 治疗 SS 的关键通路，对应的基因（\@ref(mcc2chemo)），XMGJ 相应的成分有 `r colSum(res.dedup$Ingredient.name)` 个。


# 结论 {#dis}

见 \@ref(results)。

# 附：分析流程 {#workflow}

## 复方成分和靶点

### 复方成分

```{r}
hb <- job_herb(c("玄参", "麦冬", "甘草", "桔梗", "黄柏", "知母", "天花粉"))
hb <- step1(hb)
hb <- step2(hb)
hb <- step3(hb, "Sjogren syndrome")
```

```{r eval = T, echo = F, results = "asis"}
#| Herbs-information
autor(hb@params$herbs_info)
```

```{r eval = T, echo = F, results = "asis"}
#| intersection-of-all-compounds
autor(hb@plots$step3$p.herbs_compounds)
```

### 成分靶点

```{r eval = T, echo = F, results = "asis"}
#| Components-of-the-herbs-and-their-targets
autor(hb@params$easyRead)
```

```{r eval = T, echo = F, results = "asis"}
#| intersection-of-all-targets
autor(hb@plots$step3$p.herbs_targets)
```

## GEO 数据分析

### GSE7451: Gene profilling from 10 saliva samples from patients with primary Sojgren's syndrome and 10 saliva samples from control subjects using Affymetrix HGu133+2 microarray.

```{r eval = T, echo = F, results = "asis"}
#| metadata-of-used-samples-of-GSE7451
autor(as_tibble(lm1@params$normed_data$targets), key = "group")
```

```{r eval = T, echo = F, results = "asis"}
#| DEGs-of-GSE7451
autor(lm1@plots$step2$p.valcano[[1]])
```


```{r eval = T, echo = F, results = "asis"}
#| tables-of-DEGs-of-GSE7451
autor(lm1@tables$step2[[1]][[1]])
```


- saliva samples

```{r}
ge1 <- job_geo("GSE7451")
ge1 <- step1(ge1)

metadata <- mutate(ge1@params$guess,
  group = ifelse(grepl("control", title), "control", "disease"))

lm1 <- asjob_limma(ge1, metadata)
lm1 <- step1(lm1)
lm1@plots$step1$p.filter
lm1@plots$step1$p.norm
lm1 <- step2(lm1, disease - control)
lm1@tables$step2$tops[[1]]

```

### GSE40611: Parotid gland tissues were harvested from 17 pSS and 14 non-pSS sicca patients and 18 controls.

- Parotid gland

```{r eval = T, echo = F, results = "asis"}
#| metadata-of-used-samples-of-GSE40611
autor(as_tibble(lm2@params$normed_data$targets), key = "group")
```

```{r eval = T, echo = F, results = "asis"}
#| DEGs-of-GSE40611
autor(lm2@plots$step2$p.valcano[[1]])
```


```{r eval = T, echo = F, results = "asis"}
#| tables-of-DEGs-of-GSE40611
autor(lm2@tables$step2[[1]][[1]])
```


```{r}

ge2 <- job_geo("GSE40611")
ge2 <- step1(ge2)

metadata <- filter(ge2@params$guess, disease.status.ch1 %in% c("Control", "pSS"))
metadata <- mutate(metadata,
  group = ifelse(disease.status.ch1 == "Control", "control", "disease"),
  batch = batch.ch1
)

lm2 <- asjob_limma(ge2, metadata)
lm2 <- step1(lm2)
lm2 <- step2(lm2, disease - control)

lm2@plots$step2$p.valcano[[1]]
lm2@tables$step2$tops

```

### GSE154926: Total mRNA was extracted from minor salivary glands of 43 SS patients and 7 healthy volunteers.

- minor salivary glands

```{r eval = T, echo = F, results = "asis"}
#| metadata-of-used-samples-of-GSE154926
autor(as_tibble(lm@params$normed_data$targets), key = "group")
```

```{r eval = T, echo = F, results = "asis"}
#| DEGs-of-GSE154926
autor(lm@plots$step2$p.valcano[[1]])
```


```{r eval = T, echo = F, results = "asis"}
#| tables-of-DEGs-of-GSE154926
autor(lm@tables$step2[[1]][[1]])
```


```{r}
ge5 <- job_geo("GSE154926")
ge5 <- step1(ge5)
ge5 <- step2(ge5, "Raw")
R.utils::gunzip("./GSE154926/GSE154926_Raw_gene_counts_43pSS+7HVs.csv.gz")

ge5@params$prods
```

```{r}
metadata <- relocate(ge5@params$guess, sample = title)
metadata <- mutate(metadata, group = ifelse(grepl("Healthy", diagnosis.ch1), "control", "disease"))

counts <- ftibble("./GSE154926/GSE154926_Raw_gene_counts_43pSS+7HVs.csv")
counts

mart <- new_biomart()
genes <- filter_biomart(mart, general_attrs(), "ensembl_gene_id", counts$V1)
genes <- relocate(genes, 1, hgnc_symbol)
```

```{r}
lm <- job_limma(new_dge(metadata, counts, genes))
lm <- step1(lm)
lm@plots$step1$p.filter
lm@plots$step1$p.norm

lm <- step2(lm, disease - control)
lm@plots$step2$p.valcano[[1]]
```

```{r}
en <- job_enrich(list(ids = lm@tables$step2$tops[[1]]$hgnc_symbol), lm@params$normed_data$genes)
en <- step1(en)
en@plots$step1$p.kegg$ids
```

### GSE135635: RNA-sequencing in primary circulating plasmacytoid dendritic cells from patients with pSS, nSS, and HC. Two cohorts of n=31 each are included (discovery and replication), no duplicates samples

```{r eval = T, echo = F, results = "asis"}
#| metadata-of-used-samples-of-GSE135635
autor(as_tibble(lm6@params$normed_data$targets), key = "group")
```

```{r eval = T, echo = F, results = "asis"}
#| DEGs-of-GSE135635
autor(lm6@plots$step2$p.valcano[[1]])
```


```{r eval = T, echo = F, results = "asis"}
#| tables-of-DEGs-of-GSE135635
autor(lm6@tables$step2[[1]][[1]])
```


```{r}
ge6 <- job_geo("GSE135635")
ge6 <- step1(ge6)
ge6 <- step2(ge6, "raw")
ge6@params$guess
```

```{r}
metadata <- select(ge6@params$guess, sample = title, group = group.ch1)
metadata <- filter(metadata, group %in% c("HC", "pSS"))
metadata <- mutate(metadata, group = ifelse(group == "HC", "control", "disease"))

lapply(list.files("./GSE135635", "\\.gz", full.names = T), R.utils::gunzip)
counts <- ftibble("./GSE135635/GSE135635_rawReadsData_disc.csv")

genes <- filter_biomart(mart, general_attrs(), "ensembl_gene_id", counts$V1)
genes <- relocate(genes, 1, hgnc_symbol)
```

```{r}
lm6 <- job_limma(new_dge(metadata, counts, genes))
lm6 <- step1(lm6)
lm6 <- step2(lm6, disease - control)

lm6@plots$step2$p.valcano[[1]]
```

### Gather

```{r eval = T, echo = F, results = "asis"}
#| all-DEGs-of-GSE-datasets
autor(p.col_alls)
```

```{r}
sets <- list(GSE7451 = tops(lm1), GSE40611 = tops(lm2),
  GSE154926 = tops(lm), GSE135635 = tops(lm6))
p.col_alls <- new_col(lst = sets)
```

## PPI STRINGdb

```{r eval = T, echo = F, results = "asis"}
#| intersection-of-SS-DEGs-with-XMGJ-targets
autor(p.venn_tpss)
```

```{r eval = T, echo = F, results = "asis"}
#| PPI-networks
autor(wrap(sdb@plots$step1$p.ppi, 5, 4))
```

```{r eval = T, echo = F, results = "asis"}
#| MCC-top30
autor(sdb@plots$step1$p.mcc)
```

```{r}
sets.tpss <- list(SS_DEGs = unlist(sets, use.names = F), XMGJ_Targets = hb@params$herbs_targets$Target.name)
p.venn_tpss <- new_venn(lst = sets.tpss, color.high = "lightblue")

target.pss <- ins(lst = sets.tpss)
sdb <- asjob_stringdb(target.pss)
sdb <- step1(sdb)

sdb@plots$step1$p.ppi
sdb@plots$step1$p.mcc
```

## 富集分析

```{r eval = T, echo = F, results = "asis"}
#| KEGG-Enrichment
autor(en.tpss@plots$step1$p.kegg$ids)
```

```{r eval = T, echo = F, results = "asis"}
#| tables-of-KEGG-Enrichment
autor(en.tpss@tables$step1$res.kegg$ids)
```

```{r eval = T, echo = F, results = "asis"}
#| GO-enrichment
autor(en.tpss@plots$step1$p.go$ids)
```

```{r eval = T, echo = F, results = "asis"}
#| Tables-of-GO-enrichment
autor(en.tpss@tables$step1$res.go$ids)
```

The Cellular Component (CC), the Molecular Function (MF) and the Biological Process (BP).

```{r}
en.tpss <- job_enrich(list(ids = target.pss), lm6@params$normed_data$genes)
en.tpss <- step1(en.tpss)

en.tpss@plots$step1$p.kegg$ids
en.tpss@plots$step1$p.go$ids

en.tpss@tables$step1$res.kegg$ids
en.tpss@tables$step1$res.kegg$ids$geneName_list[[1]] %in% head(sdb@tables$step1$hub_genes, 30)$hgnc_symbol
```

```{r}
en.tpss <- step2(en.tpss, "hsa04062")
en.tpss@plots$step2$p.pathviews
```

## MCC top30 和 Chemokine signaling pathway {#mcc2chemo}

```{r eval = T, echo = F, results = "asis"}
#| intersection-of-MCC-top30-and-the-hitted-genes-ofChemokine-pathway
autor(p.venn)
```

```{r}
sets.mcc2chemo <- list(Chemokine_path. = en.tpss@tables$step1$res.kegg$ids$geneName_list[[1]],
  MCC_top30 = head(sdb@tables$step1$hub_genes, 30)$hgnc_symbol)

p.venn <- new_venn(lst = sets.mcc2chemo)
p.venn
```

```{r eval = T, echo = F, results = "asis"}
#| show-that
autor(new_lich(list(Intersection = ins(lst = sets.mcc2chemo))))
```

## Xuanmai Ganju 靶向 Chemokine signaling pathway 治疗 Sjogren syndrome 的成分

```{r eval = T, echo = F, results = "asis"}
#| tables-of-components-of-XMGJ-targeting-Chemoking-signaling-for-treating-SS
autor(res, key = "Ingredient.name")
```

```{r}
res <- map(hb@params$herbs_targets, "herb_id", hb@object$herb, "Herb_", "Herb_pinyin_name")
res <- filter(res, Target.name %in% sets.mcc2chemo$Chemokine_path.)

res.dedup <- distinct(res, Herb_pinyin_name, Ingredient.name)
```

```{r}
sets.isTarget <- split(res.dedup$Ingredient.name, res.dedup$Herb_pinyin_name)
p.upset <- new_upset(lst = sets.isTarget)
```


