---
---

```{r include = F, eval = F}
deparse_mail()
info <- items(belong = odate(5), eval = ic(3, 2, 0, 0, 2), class = "-")
show.ic(info)

order_publish()
idname <- order_packaging()
```

```{r include = F}
#| setup
if (!requireNamespace("utils.tool"))
  devtools::load_all("~/utils.tool/")
autor_preset()
## the package are available at <https://github.com/shaman-yellow/utils.tool>
## if you want to run codes of this Rmarkdown,
## please install the package `utils.tool` and other related packages (run
## install.R)
options(savedir = list(figs = "Figure+Table", tabs = "Figure+Table"))
```

```{r eval = T, echo = F, results = "asis"}
set_cover(info$title)
```

```{r eval = T, echo = F, results = "asis"}
set_index()
```

# 摘要 {#abstract}

原文中，对 DMR 的总体统计未修改，增补了一部分图片和 CpG Island 的统计。
后续富集分析和 StringDB 的PPI 网络等内容都重做了。
详细见 \@ref(results)

**重要说明：**

目前，对于原数据表格中，'Model-vs-Model-Cure'，是按照 Model 比 Treatment 来认定的，
而重新分析时，判定的是 Treatment vs Model，也就是，这里将 原先的 Delta 值乘以  (-1) 实现转换。
详情见 \@ref(data)

```{r}
dic(di("差异表达基因", "Differential Expressed Genes", "DEGs"),
  di("糖代谢紊乱", "Glycometabolic disturbance"),
  di(en = "diabetes mellitus")
)

# DEGs: Differential Expressed Genes 差异表达基因
# GD: Glycometabolic disturbance 糖代谢紊乱
# DM: diabetes mellitus 糖尿病

```

# 前言 {#introduction}

# 材料和方法 {#methods}

## 材料

```{r eval = T, echo = F, results = "asis"}
auto_material()
```

## 方法

```{r eval = T, echo = F, results = "asis"}
auto_method(c("job_limma", "job_geo"))
```

# 分析结果 {#results}

## Methyl-seq DMR 分析

这部分的 DMR 数据和原先的内容是一样的，只是补充或替换了以下图：

- DMR 分布见 Fig. \@ref(fig:MAIN-Fig-1)a，DMR 存在于 基因的分布见 Fig. \@ref(fig:MAIN-Fig-1)b。
- DMR 的筛选 with |delta| &gt; 0.3, FDR &lt; 0.05  (与原先相同) ，见 Fig. \@ref(fig:MAIN-Fig-1)c。
- 补充了 DMR 存在于 CpG Island 的注释，在各个染色体的分布见 Fig. \@ref(fig:MAIN-Fig-1)d，Fig. \@ref(fig:MAIN-Fig-1)e。

```{r}
fig1 <- cl(
  # rw(),
  rw("./Figure+Table/DMR-distribution.pdf",
    "./Figure+Table/DMR-in-Genes.pdf",
    "./Figure+Table/All-DMR-volcano-plot.pdf"
  ),
  rw("./Figure+Table/Specific-methylation.pdf",
    "./Figure+Table/CpG-Island-methylation.pdf"
  )
)
render(fig1)
```

```{r eval = T, echo = F, results = "asis"}
#| MAIN-Fig-1
autor("./Figure+Table/fig1.pdf")
```

## 富集分析

对所有的 DMR 基因做了 KEGG 富集分析和 GO 富集分析，见 Fig. \@ref(fig:MAIN-Fig-2)a，c。
KEGG 富集分析发现 DMR 富集于 ‘Type II diabetes mellitus’  (T2DM) 通路。
见 Fig. \@ref(fig:MAIN-Fig-2)b，其中，Ins2 基因甲基化程度升高，而 Pik3cb 甲基化程度
下降。Pik3cb 在 染色体 8  (chr8) 中，甲基化位置出于基因的中段
(Fig. \@ref(fig:MAIN-Fig-3)a，b) 。
Ins2 基因处于染色体 1  (chr1)  (见 Fig. \@ref(fig:MAIN-Fig-3)c，d) 。胰岛素信号通路 PI3K/Akt/mTOR 通路被认为与胰岛素抵抗 insulin resistance 相关密切 [@ImpairmentOfIRamasu2023]。DNA 甲基化改变影响 T2DM 发展中的胰岛素分泌和胰岛素抵抗[@DnaMethylationZhou2018]。
Zuogui pill 给药后，改变了 Pik3cb (PI3K 的亚基) 的甲基化，可能进一步影响到了 PI3K 的活性，以及
下游的信号通路，从而对胰岛素抵抗发挥调控作用。

```{r}
fig2 <- cls(
  cl("./Figure+Table/DMR-KEGG-enrichment.pdf",
    "./Figure+Table/DMR-rno04930-visualization.png"),
  cl("./Figure+Table/DMR-GO-enrichment.pdf")
)
render(fig2)
```

```{r eval = T, echo = F, results = "asis"}
#| MAIN-Fig-2
autor("./Figure+Table/fig2.pdf")
```

```{r}
fig3 <- cls(
  # rw(),
  cl("./Figure+Table/Chr8-DMR-annotation.pdf",
    "./Figure+Table/Chr8-Pik3cb-DMR-annotation.pdf"),
  cl("./Figure+Table/Chr1-DMR-annotation.pdf",
    "./Figure+Table/Chr1-Ins2-DMR-annotation.pdf")
)
render(fig3)
```

```{r eval = T, echo = F, results = "asis"}
#| MAIN-Fig-3
autor("./Figure+Table/fig3.pdf")
```

## StringDB PPI

获取了 DM 相关的基因集，来源于 Fig. \@ref(fig:MAIN-Fig-4)a 所示数据库
(这些数据库主要为人类的基因集，这里，使用 Biomart 将这些基因从 hgnc symbol 映射到 rgd symbol, 大鼠的基因) ，
取合集，与 DMR 取交集，发现有 201 个重叠基因，Fig. \@ref(fig:MAIN-Fig-4)b。
以重叠基因构建 PPI 网络，Fig. \@ref(fig:MAIN-Fig-4)c。随后，筛选 TOP 30 的Hub 基因，发现 Pik3cb、Ins2 在列。此外还有 Ikbkb。
这些基因与 Fig. \@ref(fig:MAIN-Fig-4)e 所示的其它基因存在互作关系，这可能涉及这些基因的上游或下游机制，与 T2DM 的发展机制
以及甲基化在其中发挥的作用相关。

```{r}
fig4 <- cl(
  rw("./Figure+Table/Overall-targets-number-of-datasets.pdf",
    "./Figure+Table/Intersection-of-Me-seq-with-DM.pdf",
    "./Figure+Table/Raw-PPI-network.pdf"),
  rw("./Figure+Table/Top30-MCC-score.pdf",
    "./Figure+Table/DME-DM-genes-to-other-genes.pdf")
)
render(fig4)
```

```{r eval = T, echo = F, results = "asis"}
#| MAIN-Fig-4
autor("./Figure+Table/fig4.pdf")
```

# 结论 {#dis}

Zuogui pill 给药涉及了分布于各染色体的 DMR，部分 DMR 处于 CpG Island。
富集分析表明，总体 DMRs 与 T2DM 相关。
对 Pik3cb 和 Ins2 基因的甲基化改变可能是 Zuogui pill 发挥药效的重要机制。


```{r, echo = F}
dir.create(dir_tiff <- "./Figure+Table/TIFF")
lapply(list.files("./Figure+Table/", "fig.*\\.pdf", full.names = T),
  function(x) {
    newfile <- paste0(dir_tiff, "/", gs(get_filename(x), "\\.pdf$", ".tiff"))
    pdf_convert(x, "tiff", filenames = newfile, dpi = 300)
  })
```

```{r eval = T, echo = F, results = "asis"}
#| Tiff-figures
autor("./Figure+Table/TIFF")
```

# 附：分析流程 {#workflow}

- 许凯霞需求
- 浙江百越4例WGBS信息采集与分析

## Methyl-seq

### DMR data {#data}

- 数据来源： '浙江百越4例WGBS信息采集与分析/结果/01_甲基化差异表达DMR.csv'
- 注释来源 (基因) ： '浙江百越4例WGBS信息采集与分析/结果/01_甲基化差异表达基因.tsv'


**重要说明:**

目前，对于数据表格中，'Model-vs-Model-Cure'，是按照 Model 比 Treatment 来认定的。
而 Treatment vs Model, 则需要对原来的数据乘以 -1 转换。
(如果测序公司或客户那边，实际上是相反的话，就要重新调整所有的分析了；
不过，一般情况下应该是如此，只是在分析的过程中，发现结果与预期好像不是特别相符，因此这里有疑惑)
为了说明这一点, 这部分的数据处理提供了源代码：

```{r, echo = T}
# ftibble <- function(x) tibble::as_tibble(data.table::fread(x))
t.genes <- ftibble("/media/echo/My Passport/浙江百越4例WGBS信息采集与分析/结果/01_甲基化差异表达基因.tsv")
t.diff <- ftibble("/media/echo/My Passport/浙江百越4例WGBS信息采集与分析/结果/01_甲基化差异表达DMR.csv")
t.diff <- dplyr::select(t.diff, dmr_id, dplyr::ends_with("Model-vs-Model-Cure"))
t.diff <- dplyr::mutate(t.diff,
  chr = strx(dmr_id, "chr[0-9]+"),
  start = strx(dmr_id, "(?<=_)[0-9]+(?=_)"),
  end = strx(dmr_id, "[0-9]+$"),
  ## 以下为转换得到 Treatment vs Model：
  DMR_Treatment_vs_Model = -`dmr_diff_cg_Model-vs-Model-Cure`,
  DMR_Qvalue = `dmr_qvalue_cg_Model-vs-Model-Cure`
)
dmrDat <- dplyr::select(t.diff, chr, start, end, tidyselect::starts_with("DMR", F), dmr_id)
dmrDat <- dplyr::arrange(dmrDat, DMR_Qvalue)

dmrDat.genes <- map(dmrDat, "dmr_id", t.genes, "dmr_id", "gene", col = "symbol")
dmrDat.genes
# dplyr::filter(dmrDat.genes, symbol == "Ins2")
```

```{r eval = T, echo = F, results = "asis"}
#| RAW-DMR-data
autor(dmrDat.genes)
```

### DMR distribution

```{r}
dmr <- job_dmr(dmrDat.genes, "rn6")
dmr <- step1(dmr)
dmr@plots$step1$p.cpgIsland
dmr@plots$step1$p.distri
dmr <- step2(dmr)
dmr@plots$step2$p.dmrs$chr1
p.cpg10_1 <- vis(dmr, "chr10", 1, T, 50)
p.cpg10_1
p.cpg10_2 <- vis(dmr, "chr10", 2, T, 50)
p.cpg10_2
```

```{r eval = T, echo = F, results = "asis"}
#| All-DMR-volcano-plot
autor(dmr@plots$step1$p.volcano)
```

```{r eval = T, echo = F, results = "asis"}
#| DMR-distribution
autor(dmr@plots$step1$p.distri)
```

```{r eval = T, echo = F, results = "asis"}
#| DMR-in-Genes
autor(dmr@plots$step1$p.distriGene)
```

```{r}
dmr@plots$step1$p.distri
dmr@plots$step1$p.distriGene
```

### CpG Island

```{r}
dmr@plots$step1$p.cpgIsland
dmr@plots$step1$p.viewOverlap
```

```{r eval = T, echo = F, results = "asis"}
#| Specific-methylation
# 16, 7
autor(dmr@plots$step1$p.viewOverlap)
```

```{r eval = T, echo = F, results = "asis"}
#| CpG-Island-methylation
autor(wrap(dmr@plots$step1$p.cpgIsland, 7, 7))
```

### DMR plot

### 富集分析

### Enrichment

```{r}
dat.genesDmr <- data.frame(rgd_symbol = dmr@object$symbol, logFC = dmr@object$delta)
dat.genesDmr <- dplyr::filter(dat.genesDmr, !is.na(rgd_symbol))
dat.genesDmr
```

```{r}
genes.dmr <- rm.no(dmr@object$symbol)
bm <- job_biomart("rno", F)
bm <- step1(bm, genes.dmr, "rgd")
bm$anno

en.dmr <- job_enrich(genes.dmr, bm$anno, "rgd_symbol")
en.dmr <- step1(en.dmr, "rno")
en.dmr@tables$step1$res.kegg$ids
en.dmr@step <- 1L
en.dmr <- step2(en.dmr, c("rno04010", "rno04930"), gene.level = dat.genesDmr, gene.level.name = "rgd_symbol")
en.dmr@plots$step2$p.pathviews$rno04930

en.dmr@plots$step1$p.go
en.dmr@plots$step1$p.kegg
```

```{r eval = T, echo = F, results = "asis"}
#| DMR-GO-enrichment
autor(en.dmr@plots$step1$p.go$ids)
```

```{r eval = T, echo = F, results = "asis"}
#| DMR-KEGG-enrichment
autor(en.dmr@plots$step1$p.kegg$ids)
```

```{r eval = T, echo = F, results = "asis"}
#| DMR-rno04930-visualization
autor(en.dmr@plots$step2$p.pathviews$rno04930)
```

### Ins2 和 Pik3cb

```{r}
p.Pik3cb <- vis(dmr, symbol = "Pik3cb", zo = 400)
p.Pik3cb
p.chr8 <- vis(dmr, "chr8")
p.chr8

p.Ins2 <- vis(dmr, symbol = "Ins2", zo = 400)
p.Ins2
p.chr1 <- vis(dmr, "chr1")
p.chr1
```

```{r eval = T, echo = F, results = "asis"}
#| Chr8-Pik3cb-DMR-annotation
autor(p.Pik3cb)
```

```{r eval = T, echo = F, results = "asis"}
#| Chr8-DMR-annotation
autor(p.chr8)
```

```{r eval = T, echo = F, results = "asis"}
#| Chr1-Ins2-DMR-annotation
autor(p.Ins2)
```

```{r eval = T, echo = F, results = "asis"}
#| Chr1-DMR-annotation
autor(p.chr1)
```

## Diabetes mellitus

```{r}
gm <- job_gmix("Diabetes mellitus", "diabetes")
gm <- step1(gm)
gm <- step2(gm, 3, 4, 5, restrict = T)
gm@plots$step2$p.cols
gm@params$lst.genes

bm2 <- job_biomart2(unlist(gm@params$lst.genes), "hsa", "rno")
bm2 <- step1(bm2)
bm2$mapped[ bm2$mapped$rgd_symbol == "Pik3cb", ]
```

```{r eval = T, echo = F, results = "asis"}
#| Overall-targets-number-of-datasets
autor(gm@plots$step2$p.cols)
```

```{r eval = T, echo = F, results = "asis"}
#| mapped-from-human-to-rat
autor(bm2$mapped)
```

## Methyl-seq 与 DM

### Intersection

```{r}
p.venn <- new_venn(Me_seq = genes.dmr, DM = bm2$mapped$rgd_symbol)
p.venn
```

```{r eval = T, echo = F, results = "asis"}
#| Intersection-of-Me-seq-with-DM
autor(p.venn)
```

### StringDB

```{r}
genes.dm2dmr <- attr(en.dmr@plots$step2$p.pathviews$rno04930, "genes")
genes.dm2dmr

sdb <- job_stringdb(p.venn$ins)
sdb <- step1(sdb, species = 10116, HLs = genes.dm2dmr)
wrap(sdb@plots$step1$p.ppi, 4.5, 3)
sdb@plots$step1$p.mcc
genes.hub <- head(sdb@tables$step1$hub_genes, 30)$Symbol

plst.mcc <- filter(sdb, intersect(genes.hub, genes.dm2dmr), p.venn$ins, label.shape = c("DMR_DM", "Others"), arrow = F)
plst.mcc$p.mcc
```

```{r eval = T, echo = F, results = "asis"}
#| Raw-PPI-network
autor(wrap(sdb@plots$step1$p.ppi, 4.5, 3))
```

```{r eval = T, echo = F, results = "asis"}
#| Top30-MCC-score
autor(sdb@plots$step1$p.mcc)
```

```{r eval = T, echo = F, results = "asis"}
#| DME-DM-genes-to-other-genes
autor(plst.mcc$p.mcc)
```


