

洁颖的建议已阅。争议在于第一点，这里关键不在于能找到多少个苷类化合物，而在于数据库中能找到多少这些化合物的靶点。即使有更多的化合物，然而找不到它们的靶点，那也是无意义的。洁颖提供的文献中的 15 个化合物，仅 2 个化合物可以在 TCMSP 中找到靶点信息。因此，我之前的做法是，直接对 TCMSP 中所有的化合物分类，只要带有糖苷基团的都算这一类，作为最简单的筛选办法，既找到苷类，又能直接对应到靶点。

但洁颖的也是可行的，如果不局限在 TCMSP 数据库的话。可以通过检索更多的数据库来查找缺失的靶点信息 (但绝不会多太多，之前已经测试过 HERB 网站了，但数量相差无几)。

如果一定要做深的话：

1. 查阅文献，收集苷类化合物报道。
2. 针对上述结果，检索更多数据库 (不局限于 TCMSP、HERB)，合并这些数据，获取靶点信息 (加上查阅文献，2 天左右，但很难找到更多，因为这些库也合并了其它库)。
3. 针对上述，还是没有找到靶点信息的，寻找算法预测这些化合物的靶点 (可行，建立工作流，再预测，2-3 天)
4. 只有 TCMSP 数据库中的化合物才会有 OB (口服利用度)，非 TCMSP 库的化合物是没有的 (所以即使找到更多，也是没有 OB 信息的) 。要补全缺失信息，可以通过使用软件预测 (TCMSP 似乎有说明用什么软件预测，可行，2-3 天) 

上述已与洁颖线下沟通，她的建议是

，需要慧姐考虑上述是否作为额外的业务去完成。



```{r}
hb <- job_herb("白芍")
hb <- step1(hb)
hb <- step2(hb)
```

```{r}
cf <- asjob_classyfire(hb)
cf <- step1(cf)
cf <- step2(cf)
cf@plots$step2$p.classes_freq
```

```{r}

kb <- job_uniprotkb(tp.gly@tables$step2$compounds_targets[[ "Target name" ]], "../tcmsp/largedata/uniprotkb.rds")
kb <- step1(kb)
kb@tables$step1$format_results


```

<https://old.tcmsp-e.com/>
<https://tcmsp-e.com/tcmsp.php>


### 白芍的所有成分

```{r eval = T, echo = F, results = "asis"}
#| Classification-hierarchy
autor(cf.tp@plots$step2$p.classes_freq)
```

```{r}
cf.tp <- asjob_classyfire(tp)
cf.tp <- step1(cf.tp)
cf.tp <- step2(cf.tp, "gly")
cf.tp@plots$step2$p.classes_freq
cf.tp@plots$step2$p.isClassified
```

## TCMSP 白芍成分获取

```{r}
tp <- job_tcmsp("白芍")
tp <- step1(tp)
tp <- step2(tp)
```

```{r eval = T, echo = F, results = "asis"}
#| Baishao-Compounds-and-targets
autor(tp@tables$step2$compounds_targets)
```

```{r}
tp.gly <- map(tp, cf.tp)
tp.gly <- step3(tp.gly, "allergic rhinitis", 1)
tp.gly@plots$step3$p.pharm
tp.gly@tables$step3$easyRead
tp.gly@tables$step3$disease_targets_annotation

# swiss-target
```

### 白芍-`r d("g")`-靶点

```{r eval = T, echo = F, results = "asis"}
#| Baishao-Network-pharmacology-visualization
autor(tp.gly@plots$step3$p.pharm)
```

```{r eval = T, echo = F, results = "asis"}
#| Paeoniflorin-Network-pharmacology-visualization
autor(wrap(tp.glyPae@plots$step3$p.pharm, 7, 1.5))
```

### `r d("ar")` 相关基因

AR 相关基因通过 geneCards 获取，并通过 Biomart 注释。

```{r eval = T, echo = F, results = "asis"}
#| AR-related-genes
autor(tp.gly@tables$step3$disease_targets_annotation)
```


