---
---

```{r include = F, eval = F}
deparse_mail()
info <- items(belong = odate(12), coef = NA)

order_publish()
idname <- order_packaging()
```

```{r include = F}
#| setup
if (!requireNamespace("utils.tool"))
  devtools::load_all("~/utils.tool/")
autor_preset()
## the package are available at <https://github.com/shaman-yellow/utils.tool>
## if you want to run codes of this Rmarkdown,
## please install the package `utils.tool` and other related packages (run
## install.R)
options(savedir = list(figs = "Figure+Table", tabs = "Figure+Table"))
```

```{r eval = T, echo = F, results = "asis"}
set_cover(info$title)
```

```{r eval = T, echo = F, results = "asis"}
set_index()
```

# 摘要 {#abstract}

<https://old.tcmsp-e.com/>
<https://tcmsp-e.com/tcmsp.php>

- 白芍总苷 Total glucosides of paeony 中主要化学成分10-20个（TCMSP筛选下口服利用度等）及各个化学成分对应的作用靶点（gene与AR过敏性鼻炎相关），最终形成drug-chemical-target gene靶点图
- 将获得的靶点进行GO, KEGG富集分析，目标靶点为USP5，关联成分为芍药苷Paeoniflorin
- 将芍药苷pae单独拎出，形成pae-targets-pathway网络，此处形成的target genes的GO、KEGG富集图也需要，备注USP5参与哪些部分（功能、通路）
- 分子对接模拟芍药苷与USP5互作
- 转至第2步目标靶点为SOX18，关联成分为芍药苷Paeoniflorin
- 第3步中备注SOX18参与哪些部分（功能、通路）
- 分子对接模拟芍药苷与SOX18互作

```{r}
dic(di("白芍总苷", "Total glucosides of paeony", "TGP"))
```

# 前言 {#introduction}

# 材料和方法 {#methods}

## 材料

```{r eval = T, echo = F, results = "asis"}
auto_material()
```

## 方法

```{r eval = T, echo = F, results = "asis"}
auto_method()
```

# 分析结果 {#results}

# 结论 {#dis}

# 附：分析流程 {#workflow}



```{r}
hb <- job_herb("白芍")
hb <- step1(hb)
hb@tables$step1$herbs_compounds %>% filter(grpl(Ingredient.name, "glucose$", ignore.case = T))
hb <- step2(hb)

bs.cpds <- unique(hb@tables$step2$compounds_targets$Ingredient_id)
allcpds <- dplyr::filter(hb@object$component, !is.na(PubChem_id), Ingredient_id %in% dplyr::all_of(!!bs.cpds))
```

```{r}
rd.inchi <- query_inchikey(allcpds$PubChem_id, "inchikey", type = "cid", curl_cl = 3)
rd.class <- query_classification(allcpds$PubChem_id, "classify", rd.inchi)

hb.inchi <- extract_rdata_list(rd.inchi)
hb.class <- extract_rdata_list(rd.class)

fun <- function() {
  hb.class <- frbind(hb.class, idcol = T)
  hb.class <- dplyr::filter(hb.class, grpl(Classification, "gly", T))
  hb.inchi <- frbind(hb.inchi)
  hb.inchi <- dplyr::mutate(hb.inchi, inchikey2d = stringr::str_extract(InChIKey, "^[A-Z]+"))
  hb.inchi <- dplyr::filter(hb.inchi, inchikey2d %in% hb.class$.id)
  res <- dplyr::filter(allcpds, PubChem_id %in% hb.inchi$CID)
  res
}
fun()
```


