---
---

```{r include = F, eval = F}
deparse_mail()
info <- items(belong = odate(05), eval = ic(), lock = T)
show.ic(info)

order_publish()
idname <- order_packaging()
```

```{r include = F}
#| setup
if (!requireNamespace("utils.tool"))
  devtools::load_all("~/utils.tool/")
autor_preset()
## the package are available at <https://github.com/shaman-yellow/utils.tool>
## if you want to run codes of this Rmarkdown,
## please install the package `utils.tool` and other related packages (run
## install.R)
options(savedir = list(figs = "Figure+Table", tabs = "Figure+Table"))
```

```{r eval = T, echo = F, results = "asis"}
set_cover(info$title)
```

```{r eval = T, echo = F, results = "asis"}
set_index()
```

# 摘要 {#abstract}

```{r}
dic(di("差异表达基因", "Differential Expressed Genes", "DEGs"),
  di("糖尿病蛋白尿")
)

# DEGs: Differential Expressed Genes 差异表达基因
# DP: diabetic proteinuria 糖尿病蛋白尿
```

现客户有2个方向，（1）社区常见慢性病诊疗，双向转诊，全科教学；（2）糖尿病蛋白尿

看一下能不能做生信文章？

1. 慢性病。建议缩小范围，这个范围过大，没法提供建议。
2. 糖尿病蛋白尿。基本思路是，收集该疾病相关的基因表达数据 (RNA-seq，scRNA-seq 是有的，其它类型数据比较少，难获取) ，
   做一些泛性的分析 (差异分析，富集分析，scRNA-seq 的细胞注释、拟时分析、通讯分析等)，
   也寻找一些新发布的方法，做一些方法上的创新分析。这些分析完后，尝试整理线索，形成文章脉络。
   如果客户有其他方面的想法或限制，会更容易得到有针对性的分析，分析的结果也更容易有创新性。
   目前该方向 (糖尿病蛋白尿) 主题较大，不容易有创新性。



# 前言 {#introduction}

# 材料和方法 {#methods}

## 材料

```{r eval = T, echo = F, results = "asis"}
auto_material()
```

## 方法

```{r eval = T, echo = F, results = "asis"}
auto_method()
```

# 分析结果 {#results}

# 结论 {#dis}

# 附：分析流程 {#workflow}

```{r}
je <- job_esearch("Diabetic")
vis(je)

```
