

对这个基因再选择其它公共数据集做进一步的验证
(例如瘢痕的 RNA seq 或 scRNA-seq 数据集，分析这个基因的表达情况，再做一些锦上添花的分析) 。

在前一次的分析中，已经筛选出一个目标基因 (HNRNPH1) ，随后，将从 GEO 数据库筛选公共数据并验证：

- 从 GEO 数据库筛选出瘢痕增生 (Scar Hyperplasia) 相关数据集 1-3 个。
    - 这些数据集可以是 RNA-seq (为主) 或 scRNA-seq。
    - 最好能既包含 mRNA，也包含 lncRNA。
- 对筛选完毕的数据集进行差异分析，确认 HNRNPH1 表达 (是否为差异表达基因) 。
- 如果能找到既包含 mRNA 也包含 lncRNA 的数据集：
    - 可以尝试 WGCNA，重新确认其与TCF4-AS1 lncRNA 和 TCF4 mRNA 之间是否存在共表达关系。
    - 或者仅尝试目标基因是否和 TCF4 mRNA 之间有共表达关系。
- 额外的，可以做一些富集分析。
- 实情况添加其它分析。


```{r}
lst_mrna <- read_kall_quant("~/outline/lixiao/2023_07_07_eval/quant_hg38_mrna")
lst_ncrna <- read_kall_quant("~/outline/lixiao/2023_07_07_eval/quant_hg38_ncrna")

lst_merged <- list(
  counts = rbind(lst_mrna$counts, lst_ncrna$counts),
  metadata = select(lst_mrna$metadata, sample)
)

mart <- new_biomart()
genes_merged <- filter_biomart(mart, general_attrs(F, T), "ensembl_transcript_id", lst_merged$counts$target_id)

fun <- function(data) {
  mutate(data, group = stringr::str_extract(sample, "^[A-Z]+"),
    group = dplyr::recode(group, CT = "control", CUR = "treat"))
}
lst_merged$metadata %<>% fun()

dge <- new_dge(lst_merged$metadata, lst_merged$counts, genes_merged)
lm <- job_limma(dge)
lm <- step1(lm)
lm <- step2(lm, treat - control, use = "P.Value", use.cut = .05, cut.fc = .3)

```

```{r}
je <- job_esearch("RBP")
```

ge.deg <- job_gsea(Tops, use = "hgnc_symbol")
ge.deg <- step1(ge.deg)
ge.deg@tables$step1$table_kegg
ge.deg <- step2(ge.deg)


```{r}
genes.wnt <- get_genes.keggPath("hsa04310")
genes.wnt %in% Tops$hgnc_symbol
```


p.mapWnt_cell <- focus(sr, genes.wnt$geneName_list)
p.mapWnt_cell$p.vln

p.mapWnt_group <- focus(sr, genes.wnt$geneName_list, "orig.ident")
p.mapWnt_group$p.vln
p.mapWnt_group$p.dim


p.mapHn_cell <- focus(sr, "HNRNPH1")
p.mapHn_group <- focus(sr, "HNRNPH1", "orig.ident")
wrap(p.mapHn_group$p.vln, 3, 4)


mn@plots$step3$gene_module_heatdata$graph_test.sig
sr_sub <- asjob_seurat(mn, 5, rename = )
vis(sr_sub, "regroup.hclust")
mn <- clear(mn)
sr <- map(sr, sr_sub, "scsa_cell", "regroup.hclust")
vis(sr, "cell_mapped")
vis(sr, "scsa_cell")


test <- mn@params$sr_sub@object
test2 <- test[rownames(test) %in% head(scDegs.pseu$gene_id, 100), ]

source("./monocle_plot_pseudo_heatmap.R")
x <- plot_pseudotime_heatmap(test2, show_rownames = T, pseudotime = monocle3::pseudotime(mn@object))


dat <- as_tibble(Terror$heatmap_matrix)
dat <- tidyr::pivot_longer(dat, -rownames, names_to = "Pseudo_Time", values_to = "Levels")
dat <- dplyr::mutate(dat, Pseudo_Time = as.integer(Pseudo_Time))
dat


tidyHeatmap::heatmap(dat, rownames, Pseudo_Time, Levels, cluster_columns = F, cluster_rows = T,
  row_title = "Genes", column_title = character(0), row_km = 3,
  palette_value = fun_color(-3, 3)) |>
  tidyHeatmap::annotation_tile(Pseudo_Time, show_annotation_name = F)


get_principal_nodes(mn@object)
mn@object@principal_graph_aux

add_anno(mn)
mn@object@colData

igraph::V(monocle3::principal_graph(mn@object)[["UMAP"]])
mn@object@principal_graph_aux@listData$UMAP$root_pr_nodes


linkPrin <- monocle3::principal_graph(object(mn))[["UMAP"]]
linkPrin

g <- igraph::shortest_paths(linkPrin, "Y_6", "Y_24")

mtcars_tidy <- 
    mtcars |> 
    dplyr::as_tibble(rownames="Car name") |> 
    dplyr::mutate_at(dplyr::vars(-`Car name`, -hp, -vs), scale) |>
    tidyr::pivot_longer(cols = -c(`Car name`, hp, vs), names_to = "Property", values_to = "Value")

  mtcars_tidy2 <- dplyr::bind_rows(dplyr::mutate(mtcars_tidy, group = "x"), dplyr::mutate(mtcars_tidy, group = "y"))
  mtcars_tidy2 <- dplyr::group_by(mtcars_tidy2, group)
  mtcars_tidy2

mtcars_tidy2 |> 
  tidyHeatmap::heatmap(`Car name`, Property, Value,    scale = "row"   ) |>
  tidyHeatmap::annotation_tile(group)


ggplot(dplyr::filter(data.frame(Terror$p$data), expression > 1)) + ggplot2::geom_density(aes(pseudotime, color = orig.ident))
Terror$p$layers

mn <- add_anno(mn, branches = list(c("Y_6", "Y_24"), c("Y_3", "Y_24")))

en.cellchat <- job_enrich(chat.mac$pathway_name)
en.cellchat <- step1(en.cellchat)
en.cellchat@plots$step1$p.kegg
en.cellchat@plots$step1$p.go

```{r}
head(scDegs.pseu$gene_id, 50)

sdb.FB_pseu <- job_stringdb(head(scDegs.pseu$gene_id, 50))
sdb.FB_pseu <- step1(sdb.FB_pseu, 50, network_type = "full")
sdb.FB_pseu@plots$step1$p.mcc

lstPPI.FB <- filter(sdb.FB_pseu, scDegs.pseu$gene_id, "APCDD1",
  # level.x = dplyr::select(Tops, hgnc_symbol, logFC),
  top = NULL, keep.ref = T, arrow = F, HLs = "APCDD1")

lstPPI.FB$p.ppi

```


```{r}
head(scDegs.pseu$gene_id, 50)

sdb.FB_pseu <- job_stringdb(c(head(scDegs.pseu$gene_id, 100), genes.wnt$geneName_list))
sdb.FB_pseu <- step1(sdb.FB_pseu, 50, network_type = "full")
sdb.FB_pseu@plots$step1$p.mcc

genes.collagen <- dplyr::filter(en.pseu@tables$step1$res.go$ids,
  ont == "CC", grpl(Description, "collagen"))$geneName_list[[1]]

# Macro

lstPPI.FB <- filter(sdb.FB_pseu,
  genes.wnt$geneName_list, genes.collagen,
  level.x = dplyr::select(Tops, hgnc_symbol, logFC),
  top = NULL, keep.ref = T, arrow = F)

lstPPI.FB$p.mcc

dplyr::filter(Tops, grpl(hgnc_symbol, "COL"))

```

vis(mn@params$sr_sub)
monocle::importCDS(mn@params$sr_sub)
monocle::newCellDataSet
mn@params$sr_sub@


en.treatPseu <- job_enrich(p.vennTreatPseu$ins)
en.treatPseu <- step1(en.treatPseu)
en.treatPseu@plots$step1$p.go
