---
---

```{r include = F, eval = F}
deparse_mail()
info <- items(belong = odate(5), eval = ic(2, 3, 2, 0, 3), lock = F)
show.ic(info)

order_publish()
idname <- order_packaging()
```

```{r include = F}
#| setup
if (!requireNamespace("utils.tool"))
  devtools::load_all("~/utils.tool/")
autor_preset(echo = T)
## the package are available at <https://github.com/shaman-yellow/utils.tool>
## if you want to run codes of this Rmarkdown,
## please install the package `utils.tool` and other related packages (run
## install.R)
options(savedir = list(figs = "Figure+Table", tabs = "Figure+Table"))
```

```{r eval = T, echo = F, results = "asis"}
set_cover(info$title)
```

```{r eval = T, echo = F, results = "asis"}
set_index()
```

# 摘要 {#abstract}

```{r, echo = F}
# "../2023_07_07_eval"
```

## 需求

1. 客户的 RNA-seq 数据集，以 DEGs 建立 PPI 网络，试分析 HNRNPH1 的作用，以及 wnt 通路。
2. scRNA-seq (可能需要两组数据，瘢痕增生 (SH) 和正常组织), HNRNPH1 的作用，免疫细胞的行为，免疫细胞的 DEGs。
  - 拟时分析，HNRNPH1 的拟时表达变化等
  - 细胞通讯，巨噬细胞等的通讯，Wnt 通路相关基因的表达和通讯
3. 姜黄素对 HNRNPH1 的作用 (直接作用还是间接，是否可以结合，可以尝试分子对接，或者从转录因子角度出发)
4. 视结果整理，可做一些新的分析，或探究一些新的方法。
5. 提供分析源代码

```{r, echo = F}
dic(di("差异表达基因", "Differential Expressed Genes", "DEGs"),
  di("瘢痕增生")
)

# DEGs: Differential Expressed Genes 差异表达基因
# SH: scar hyperplasia 瘢痕增生
```

## 结果

1. 差异分析和 PPI 发现，姜黄素可对 HNRNPH1 和 Wnt 通路的基因具调控作用，且 HNRNPH1 和 Wnt 以 TP53 存在直接互作联系。
2. scRNA-seq 数据分析，未发现 HNRNPH1 的差异表达；发现了以 APCDD1 为代表的 Wnt 通路基因的表达量变化，且关联斑痕增生。
   拟时分析表明，拟时末期 APCDD1 在 Fibroblast 中表达量显著上升 (Top 2) 。而姜黄素的 RNA-seq 数据集中，APCDD1 表达量
   下调。APCDD1 表现为经典 Wnt 通路抑制作用。以上表明，Curcumin 可通过下调 APCDD1，激活经典 Wnt 通路，改善斑痕增生。
3. 分子对接进一步发现了，Curcumin 与 APCDD1 蛋白的优异结合能，说明 Curcumin 可能通过直接结合 APCDD1 发挥调控作用。
4. 额外的分析已包含在上述各部分中。
5. 本文档提供了与图表一一对应的分析源代码。
   如果客户需要根据源代码重现分析，请注意，所有的源代码和分析均实现于 Linux 系统 (Pop!\_OS 22.04 LTS)。
   更多系统和 R 配置信息请参考 \@ref(session)。
   此外，本分析涉及的软件和代码的简要说明见 \@ref(code)

详见 \@ref(results)

# 前言 {#introduction}

# 材料和方法 {#methods}

## 材料

```{r eval = T, echo = F, results = "asis"}
auto_material()
```

## 方法

```{r eval = T, echo = F, results = "asis"}
auto_method()
```

# 分析结果 {#results}

## HNRNPH1、Wnt 与 PPI 网络分析

对姜黄素 (Curcumin) 的 mRNA 数据集进行差异分析， Fig. \@ref(fig:MAIN-Fig-1)a，
Wnt 通路为 Fig. \@ref(fig:MAIN-Fig-1)c，所示，Curcumin 可以调控 Wnt 中的多个基因。
将 HNRNPH1 与 Wnt 的各个调控基因建立 PPI 网络 (Phisical 网络) 。发现 HNRNPH1 与 TP53 存在直接作用。
而 TP53 与其它 Wnt 蛋白存在互作。


```{r}
fig1 <- cls(
  cl("./Figure+Table/Treat-vs-control-DEGs.pdf",
    "./Figure+Table/PPI-HNRNPH1-and-Wnt.pdf"),
  cl("./Figure+Table/DEG-hsa04310-visualization.png")
)
render(fig1)
```

```{r eval = T, echo = F, results = "asis"}
#| MAIN-Fig-1
autor("./Figure+Table/fig1.pdf")
```

## HNRNPH1、Wnt 与斑痕的 scRNA-seq 分析

分析 GSE156326 的两组数据 (Scar 和 Skin) ，以 Seurat 初步分析，细胞聚类后注释如 Fig. \@ref(fig:SCSA-Cell-type-annotation)a 所示。
对 Scar 和 Skin 的各类细胞进行差异分析，见 Tab. \@ref(tab:DEGs-of-the-contrasts)，探究 HNRNPH1 和 Wnt 通路
各个基因的表达，发现 HNRNPH1 为非差异表达基因  (Fig. \@ref(fig:MAIN-Fig-2)b 。
而在 Fibroblast 细胞和 pericyte 细胞中，共有 6 个差异表达基因  (Fig. \@ref(fig:MAIN-Fig-2)c) 。
再对这 6 个基因的进一步考察中 (Fibroblast 细胞) ，发现 APCDD1 集中表达于特定区域 (Fig. \@ref(fig:MAIN-Fig-3)a) ，而其它
基因不具备此特点。

提取 Fibroblast 细胞并重聚类，以 Monocle3 进行拟时分析。这里将 APCDD1 高表达的区域定为拟时终点，随后我们发现
Fibroblast 可以主要分为 2 大 Branch，向拟时终点变化 (Fig. \@ref(fig:MAIN-Fig-3)b) 。
绘制 APCDD1 沿拟时轨迹的表达量变化可以发现，APCDD1 在拟时末期时呈上升趋势。进一步探究其来源可以发现，
APCDD1 在拟时末期时，主要在 Scar 中表达量增加。而结合 Fig. \@ref(fig:MAIN-Fig-1)c 可以知道，Curcumin 是可以
下调 APCDD1 的表达量。可以推测，Curcumin 对 Fibroblast 细胞 APCDD1 的下调作用，可能改善瘢痕增生。

随后，根据 Fibroblast 拟时图  (Fig. \@ref(fig:MAIN-Fig-3)b) 进行差异分析 (Graph test) 。
结果见 Tab. \@ref(tab:graph-test-significant-results)。其中，APCDD1 为 Top 2 的差异基因。
将 Top 50 的差异基因分 2 个分支 (根据 Fig. \@ref(fig:MAIN-Fig-2)) 绘制拟时热图 (Fig. \@ref(fig:MAIN-Fig-4)) ，
并结合了这些基因在 GO 的富集和是否存在于 Wnt 通路以及 Curcumin 是否对其有调控作用。
在这些基因中，APCDD1 和 JUN 基因属于 Wnt 通路，在 Curcumin 的数据中，仅 APCDD1 表现出被
Curcumin 调控表达量变化，为下调趋势。而其余差异基因与 Collagen、ECM 等相关。这些都可能是
与瘢痕增生密切关联的通路。

结合 Fig. \@ref(fig:MAIN-Fig-3)c，将 Fibroblast Pseudotime &gt; 10 的细胞分为 FB:ends, &lt; 10 的细胞分为
FB:begins, 和其他细胞做 CellChat 细胞通讯分析，以发现两部分细胞的差异点 (见 Fig. \@ref(fig:MAIN-Fig-5)a 和 b，
代表通讯数量和权重 (count，weight)) 。
在这些细胞中，COLLAGEN 通路在输入和输出通路都为强度最高的通路 (Fig. \@ref(fig:MAIN-Fig-5)c、d)。 
随后，我们对比了 FB:begins 和 FB:ends 和两种免疫细胞 Macrophage 和 Dendritic Cell 的通讯通路差异。
这些通路包括：`r paste0(diff.imm, collapse = ", ")` (COLLAGEN 的通讯见 Fig. \@ref(fig:MAIN-Fig-5)e，其余可见 \@ref(diff-chat))。

由于 APCDD1 为 Fibroblast 显著差异表达基因 (Top 2) ，这里推测在 Scar 中上调的 APCDD1 所抑制的 Wnt 通路
会对 Fibroblast 与 免疫细胞之间的通讯带来调控效果。
因此，我们将 `r paste0(diff.imm, collapse = ", ")` 所涉及的受体配体的基因，与 Wnt 通路的基因 (Curcumin 可调控的) 
创建功能关联的 PPI 网络，并且将 Curcumin RNA-seq 数据集中，这些基因的表达量变化映射为 Log~2~(FC)。
随后发现，Wnt 通路基因与上述这些受体配体蛋白存在诸多互作关系，且其中 CD44 可能受姜黄素调控影响。



```{r}
fig2 <- cl(
  rw("./Figure+Table/SCSA-Cell-type-annotation.pdf",
    "./Figure+Table/Violing-plot-of-expression-level-of-the-HNRNPH1.pdf"),
  rw("./Figure+Table/Violing-plot-of-Wnt-DEGs-of-Curcumin-affected.pdf")
)
render(fig2)
```

```{r eval = T, echo = F, results = "asis"}
#| MAIN-Fig-2
autor("./Figure+Table/fig2.pdf")
```

```{r}
fig3 <- cls(
  cl("./Figure+Table/Dimension-plot-of-expression-level-of-the-Wnt-Degs.pdf"),
  cl("./Figure+Table/Pseudotime.pdf",
    "./Figure+Table/APCDD1-pseudotime-curve.pdf",
    "./Figure+Table/APCDD1-pseudotime-density.pdf")
)
render(fig3)
```

```{r eval = T, echo = F, results = "asis"}
#| MAIN-Fig-3
autor("./Figure+Table/fig3.pdf")
```

```{r eval = T, echo = F, results = "asis"}
#| MAIN-Fig-4
autor("./Figure+Table/Pseudotime-heatmap-of-genes.pdf")
```

```{r}
fig5 <- cl(
  # rw(),
  rw("./Figure+Table/Overall-communication-count.pdf",
    "./Figure+Table/Overall-communication-weight.pdf"),
  rw("./Figure+Table/ligand-receptor-roles/2_incoming.pdf",
    "./Figure+Table/ligand-receptor-roles/1_outgoing.pdf"),
  rw("./Figure+Table/Diff-path-COLLAGEN.pdf",
    "./Figure+Table/PPI-Wnt-LR.pdf")
)
render(fig5)
```

```{r eval = T, echo = F, results = "asis"}
#| MAIN-Fig-5
autor("./Figure+Table/fig5.pdf")
```


## HNRNPH1、Wnt 与姜黄素

结合上述发现，Curcumin 可能作用 APCDD1 发挥改善瘢痕增生作用。
这种作用既可能是直接结合，也可能是间接作用。分子对接可以用以探究药物直接结合蛋白的可能性。
这里，我们将 Curcumin 与包括 APCDD1 在内的诸多 Wnt 通路的蛋白，以及 HNRNPH1 蛋白做分子对接。
对接亲和能见 Fig. \@ref(fig:MAIN-Fig-6)a 所示，APCDD1 有着与 Curcumin 优异的亲和性，且在
对接结果中排名最高 (对接图见 Fig. \@ref(fig:MAIN-Fig-6)b 和 c)。因此，Curcumin 将可能通过
直接结合 APCDD1 蛋白发挥其表达量调控作用，进而改善斑痕增生。


```{r}
fig6 <- cls(
  # rw(),
  cl("./Figure+Table/Overall-combining-Affinity.pdf"),
  cl("./Figure+Table/Docking-969516-into-APCDD1.png",
    "./Figure+Table/Docking-969516-into-APCDD1-detail.png")
)
render(fig6)
```

```{r eval = T, echo = F, results = "asis"}
#| MAIN-Fig-6
autor("./Figure+Table/fig6.pdf")
```


```{r, echo = F}
dir.create(dir_tiff <- "./Figure+Table/TIFF")
lapply(list.files("./Figure+Table/", "fig.*\\.pdf", full.names = T),
  function(x) {
    newfile <- paste0(dir_tiff, "/", gs(get_filename(x), "\\.pdf$", ".tiff"))
    pdf_convert(x, "tiff", filenames = newfile, dpi = 300)
  })
```

```{r eval = T, echo = F, results = "asis"}
#| Tiff-figures
autor("./Figure+Table/TIFF")
```

# 结论 {#dis}

# 附：分析流程 {#workflow}

## 关于源代码的说明 {#code}

### 生成该 PDF 文档的源代码 

注：请忽略其中包含 `include = F`, 或者函数 `set_cover`, `set_index` 等的 R 代码块。 

```{r eval = T, echo = F, results = "asis"}
#| Output-RMarkdown
autor(files("output.Rmd"))
```

```{r eval = T, echo = F, results = "asis"}
#| Output-Tex
autor(files("output.tex"))
```

### 环境变量配置

大部分程序为 R 代码，但少数 (SCSA 注释、分子对接工具组) 等涉及了其它工具。
如果需要使用本文档提供的代码复现这些分析，请确保使用的是 Linux 系统，
且以下程序可运行
(即，通过 R 的 `system` 命令可以成功运行它们，例如 `system("mk_prepare_ligand.py")`,
你需要做的是安装这些程序，并配置到环境变量，例如 export 到 `.bashrc` 中。
)：

```{r}
list(
  mk_prepare_ligand.py = "mk_prepare_ligand.py",
  prepare_gpf.py = "prepare_gpf.py",
  autogrid4 = "autogrid4",
  scsa = "python3 ~/SCSA/SCSA.py",
  pymol = "pymol",
  obgen = "obgen"
)
```

### R 包

本文档使用的代码均为重新封装后的代码，而不是对应软件的原始代码。
因此，要复现本文档中的源代码，你需要加载这些代码的函数。
所有的函数提供在了 `utils.tool` (如没有明确的理由，请不要修改移动其中的任意文件，否则会出错) 中。

```{r eval = T, echo = F, results = "asis"}
#| R-package-files
autor("./utils.tool")
```

当有需要运行本文档的任意代码时，请先使用以下代码加载该 R 包：
(若提示缺少依赖包，请自行安装它们，通过 `BiocManager::install` 或者 `devtools::install_github`) 

```{r}
devtools::load_all("./utils.tool")
```

## 关于本文档源代码中涉及的文件

```{r eval = T, echo = F, results = "asis"}
#| External-files
autor("./material")
```

## HNRNPH1、Wnt 与 PPI 网络分析

### 姜黄素的 mRNA-seq 数据

```{r}
## file.copy("~/outline/lixiao/2023_07_07_eval/quant_hg38_mrna", "./material/", recursive = T)
lst_mrna <- read_kall_quant("../material/quant_hg38_mrna")

lst_mrna$metadata <- dplyr::mutate(lst_mrna$metadata,
  group = ifelse(grpl(sample, "^CT"), "control", "treat")
)
lst_mrna$metadata
lst_mrna$genes

mart <- new_biomart()
lst_mrna$genes <- filter_biomart(mart, general_attrs(F, T),
  "ensembl_transcript_id", lst_mrna$counts$target_id
)
```

### DEGs

```{r}
lm <- job_limma(new_dge(lst_mrna$metadata, lst_mrna$counts, lst_mrna$genes))
lm <- step1(lm)
lm <- step2(lm, treat - control, use = "P.Value", use.cut = .05, cut.fc = 1)
Tops <- lm@tables$step2$tops$`treat - control`
dplyr::filter(Tops, hgnc_symbol == "HNRNPH1")[, -(1:4)]
Tops
```

```{r eval = T, echo = F, results = "asis"}
#| Treat-vs-control-DEGs
autor(lm@plots$step2$p.valcano$`treat - control`)
```

```{r eval = T, echo = F, results = "asis"}
#| Data-treat-vs-control-DEGs
autor(Tops)
```

### wnt 信号通路

```{r}
en.deg <- job_enrich(Tops$hgnc_symbol)
en.deg <- step1(en.deg)
en.deg <- step2(en.deg, "hsa04310",
  gene.level = dplyr::select(Tops, hgnc_symbol, logFC)
)
en.deg@plots$step2$p.pathviews$hsa04310

genes.wnt <- dplyr::filter(en.deg@tables$step1$res.kegg$ids, ID == "hsa04310")
genes.wnt <- dplyr::select(genes.wnt, ID, Description, geneName_list)
genes.wnt <- reframe_col(genes.wnt, "geneName_list", function(x) x[[1]])
genes.wnt
```

```{r eval = T, echo = F, results = "asis"}
#| DEG-hsa04310-visualization
autor(en.deg@plots$step2$p.pathviews$hsa04310)
```

```{r eval = T, echo = F, results = "asis"}
#| Genes-Wnt-Curcumin-affected
autor(genes.wnt)
```

### 构建 PPI 网络

#### DEGs PPI

```{r}
sdb.deg <- job_stringdb(Tops$hgnc_symbol)
sdb.deg <- step1(sdb.deg)
sdb.deg@plots$step1$p.ppi
```

#### HNRNPH1 与 Wnt 通路

注：这里的 PPI 网络为 physical, 即 HNRNPH1 与 Wnt 蛋白之间的直接结合性。

```{r}
# filter the PPI network
lstPPI <- filter(sdb.deg, genes.wnt$geneName_list, "HNRNPH1",
  level.x = dplyr::select(Tops, hgnc_symbol, logFC),
  top = NULL, keep.ref = T, arrow = F, HLs = "HNRNPH1",
  label.shape = c(from = "Curcumin_Wnt", to = "HNRNPH1")
)

lstPPI$p.mcc
```

```{r eval = T, echo = F, results = "asis"}
#| PPI-HNRNPH1-and-Wnt
autor(lstPPI$p.mcc)
```

## HNRNPH1、Wnt 与斑痕的 scRNA-seq 分析

### 数据来源

```{r}
# Dowload data from GEO
geo.sc <- job_geo("GSE156326")
geo.sc <- step1(geo.sc)
geo.sc@params$guess
geo.sc <- step2(geo.sc)
untar("./GSE156326/GSE156326_RAW.tar", exdir = "./GSE156326")
prepare_10x("./GSE156326/", "GSM4729097_human_skin_1")
prepare_10x("./GSE156326/", "GSM4729100_human_scar_1")
```

```{r eval = T, echo = F, results = "asis"}
#| SC-GSE156326
autor(geo.sc@params$prods)
```

### 细胞聚类和鉴定

```{r}
# sr.scar <- job_seurat("./GSE156326/GSM4729100_human_scar_1_barcodes")
# sr.scar <- step1(sr.scar)
# sr.scar@plots$step1$p.qc
# sr.scar <- step2(sr.scar, 0, 5000, 20)
# 
# sr.skin <- job_seurat("./GSE156326/GSM4729097_human_skin_1_barcodes")
# sr.skin <- step1(sr.skin)
# sr.skin@plots$step1$p.qc
# rm(sr.skin, sr.scar)

sr <- job_seuratn(c("./GSE156326/GSM4729100_human_scar_1_barcodes",
    "./GSE156326/GSM4729097_human_skin_1_barcodes"),
  c("Scar", "Skin"))

sr <- step1(sr, 0, 5000, 20)
sr <- step2(sr)
sr@plots$step2$p.pca_rank
sr <- step3(sr, 1:15, 1.2)
sr@plots$step3$p.umap
sr <- step4(sr, "")
sr <- step5(sr)
# SCSA for cell type annotation
sr <- step6(sr, "Skin")
sr@plots$step6$p.map_scsa
```

```{r eval = T, echo = F, results = "asis"}
#| UMAP-Clustering
autor(sr@plots$step3$p.umap)
```

```{r eval = T, echo = F, results = "asis"}
#| SCSA-Cell-type-annotation
autor(sr@plots$step6$p.map_scsa)
```

### 差异分析

```{r}
sr <- mutate(sr, group_cellType = paste0(orig.ident, "_", make.names(scsa_cell)))
contrasts.sr <- lapply(make.names(ids(sr)), function(x) paste0(c("Scar", "Skin"), "_", x))
contrasts.sr

sr <- diff(sr, "group_cellType", contrasts.sr, name = "HN_group")
sr@params$HN_group
```

```{r eval = T, echo = F, results = "asis"}
#| DEGs-of-the-contrasts
autor(sr@params$HN_group)
```

#### HNRNPH1 的表达

HNRNPH1 在这批单细胞数据中，为非差异表达基因。

```{r}
p.mapHn_cell <- focus(sr, "HNRNPH1")
p.mapHn_group <- focus(sr, "HNRNPH1", "orig.ident")
wrap(p.mapHn_group$p.vln, 3, 4)

# No results
dplyr::filter(sr@params$HN_group, gene == "HNRNPH1")
```

```{r eval = T, echo = F, results = "asis"}
#| Violing-plot-of-expression-level-of-the-HNRNPH1
autor(wrap(p.mapHn_group$p.vln, 3, 4))
```

#### Wnt 通路基因的表达

- scRNA-seq, Scar vs Skin (Fibroblast, Pericyte), TP53 $\downarrow$, APCDD1 $\uparrow$
- RNA-seq, 姜黄素给药, TP53 $\uparrow$, APCDD1 $\downarrow$

```{r}
scDegs.wnt <- dplyr::filter(sr@params$HN_group, gene %in% genes.wnt$geneName_list)
scDegs.wnt

scCell.degWnt <- which(ids(sr, "scsa_cell", F) %in% c("Fibroblast", "Pericyte"))
scCell.degWnt

sr <- mutate(sr, cellType_group = gs(group_cellType, "^([^_]+)_(.*)", "\\2_\\1"))
p.hpWnt <- map(sr, scDegs.wnt$gene, group.by = "cellType_group", cells = scCell.degWnt)
p.hpWnt

p.focScDegWnt <- focus(getsub(sr, cells = scCell.degWnt),
  scDegs.wnt$gene, group.by = "cellType_group"
)
p.focScDegWnt$p.vln
```

```{r eval = T, echo = F, results = "asis"}
#| Wnt-DEGs-of-Curcumin-affected
autor(scDegs.wnt)
```

```{r eval = T, echo = F, results = "asis"}
#| Heatmap-show-the-Wnt-DEGs-of-Curcumin-affected
autor(p.hpWnt)
```

```{r eval = T, echo = F, results = "asis"}
#| Violing-plot-of-Wnt-DEGs-of-Curcumin-affected
autor(p.focScDegWnt$p.vln)
```

### 拟时分析

#### 拟时终点与 APCDD1

这里发现 Fig. \@ref(fig:Dimension-plot-of-expression-level-of-the-Wnt-Degs)
APCDD1 集中表达于一个区域，因此这里尝试将该区域选定为拟时终点。

```{r}
mn <- do_monocle(sr, "Fibroblast")
mn <- step1(mn, "cellType_group", pre = T)
wrap(mn@plots$step1$p.prin, 5, 4)

p.srSub_wnt <- focus(mn@params$sr_sub, scDegs.wnt$gene)
p.srSub_wnt$p.dim
```

```{r eval = T, echo = F, results = "asis"}
#| Principal-points
autor(wrap(mn@plots$step1$p.prin, 5, 4))
```

```{r eval = T, echo = F, results = "asis"}
#| Dimension-plot-of-expression-level-of-the-Wnt-Degs
autor(z7(p.srSub_wnt$p.dim, .7, 1))
```

#### APCDD1 主要在 Scar 中高表达

随后发现，APCDD1 的确在拟时末期高表达，而且是主要在 Scar 组织中高表达，见
Fig. \@ref(fig:APCDD1-pseudotime-density)

```{r}
mn <- step2(mn, c("Y_3", "Y_6"))
mn@plots$step2$p.pseu

mn <- step3(mn, group.by = "seurat_clusters")
mn <- step4(mn, ids(mn), "APCDD1", "cellType_group")

mn@tables$step3$graph_test.sig
mn@plots$step4$genes_in_pseudotime$pseudo1
mn@plots$step4$plot_density$pseudo1
```

```{r eval = T, echo = F, results = "asis"}
#| Pseudotime
autor(mn@plots$step2$p.pseu)
```

```{r eval = T, echo = F, results = "asis"}
#| graph-test-significant-results
autor(mn@tables$step3$graph_test.sig)
```

```{r eval = T, echo = F, results = "asis"}
#| APCDD1-pseudotime-curve
autor(mn@plots$step4$genes_in_pseudotime$pseudo1)
```

```{r eval = T, echo = F, results = "asis"}
#| APCDD1-pseudotime-density
autor(mn@plots$step4$plot_density$pseudo1)
```

#### Fibroblast 拟时轨迹下的差异基因

- GO 富集表明，差异基因主要富集于和 Collagen 相关的通路。
- APCDD1 为排名第 2 的差异基因。
- 在两个主要的拟时分支中，APCDD1 均呈表达量上升趋势。
- APCDD1 是 Top 50 的差异基因中，唯一和 Wnt 相关且姜黄素对其有调控作用的基因
  见 Fig. \@ref(fig:Pseudotime-heatmap-of-genes)。

```{r}
scDegs.pseu <- head(dplyr::filter(mn@tables$step3$graph_test.sig, q_value < .000001), 500)

en.pseu <- job_enrich(scDegs.pseu$gene_id)
en.pseu <- step1(en.pseu)
en.pseu@plots$step1$p.go

```

```{r eval = T, echo = F, results = "asis"}
#| PSEU-GO-enrichment
autor(en.pseu@plots$step1$p.go$ids)
```

```{r}
genes.allWnt <- get_genes.keggPath("hsa04310")

p.hpPseu <- map(mn, head(scDegs.pseu$gene_id, 50), enrich = en.pseu,
  branches = list(c("Y_6", "Y_24"), c("Y_3", "Y_24")),
  HLs = list(Wnt = genes.allWnt, Curcumin_Wnt = genes.wnt$geneName_list,
    Curcumin_alls = Tops$hgnc_symbol)
)

p.hpPseu
```

```{r eval = T, echo = F, results = "asis"}
#| Pseudotime-heatmap-of-genes
autor(p.hpPseu)
```


#### 姜黄素有调控作用的靶点 (所有的差异基因中)

```{r}
p.vennTreatPseu <- new_venn(
  FB_pseu_DEGs = scDegs.pseu$gene_id,
  Treat_DEGs = Tops$hgnc_symbol
)
p.vennTreatPseu
```

```{r eval = T, echo = F, results = "asis"}
#| Intersection-of-FB-pseu-DEGs-with-Treat-DEGs
autor(p.vennTreatPseu)
```

### 细胞通讯

#### 总体通讯

因为 Fig. \@ref(fig:Pseudotime-heatmap-of-genes) 所示，末期的 APCDD1 表达量升高，
这里尝试将 Fibroblast 细胞分为 Begins 和 Ends 两组，作为两种亚型，和其它细胞
做细胞通讯分析。

```{r}
mn <- add_anno(mn, branches = list(c("Y_6", "Y_24"), c("Y_3", "Y_24")))
sr <- map(sr, mn)
sr <- mutate(sr,
  branch_time = paste0("B:", ifelse(pseudotime > 10, "Ends", "Begins")),
  cellType_sub = as.character(scsa_cell),
  cellType_sub = ifelse(is.na(pseudotime), cellType_sub, paste0(cellType_sub, ":", branch_time)),
  cellType_sub = as.factor(cellType_sub)
)
sr@object@meta.data$cellType_sub %>% table

cc <- asjob_cellchat(sr, "cellType_sub")
cc <- step1(cc)
cc@plots$step1$p.aggre_count
```

```{r eval = T, echo = F, results = "asis"}
#| Overall-communication-count
autor(cc@plots$step1$p.aggre_count)
```

```{r eval = T, echo = F, results = "asis"}
#| Overall-communication-weight
autor(cc@plots$step1$p.aggre_weight)
```

#### Fibroblast 分支与免疫细胞

这里比较了 FB:ends 和 FB:begins 与两种免疫细胞 Microphage、dendritic cells 的通讯 (pathway) 的不同之处。

```{r}
fun_diff <- function(data, use) {
  pair <- c("source", "target")
  pair <- pair[ pair != use ]
  lapply(split(data, data[[ use ]]),
    function(x) {
      fun <- function(pat) {
        unique(dplyr::filter(x, grpl(!!rlang::sym(pair), !!pat))$pathway_name)
      }
      ends <- fun("Ends")
      begins <- fun("Begin")
      unique(c(setdiff(ends, begins), setdiff(begins, ends)))
    })
}

chat.alltarget <- select_pathway(cc, "Begins|Ends", "^[^:]+$", "path")
diff.tar <- fun_diff(chat.alltarget, "target")

chat.allsource <- select_pathway(cc, "^[^:]+$", "Begins|Ends", "path")
diff.sour <- fun_diff(chat.allsource, "source")

diff.imm <- unique(unlist(lapply(list(diff.sour, diff.tar),
      function(x) x[ grpl(names(x), "Dendri|Macro") ])))
diff.imm
# [1] "CD99"     "COLLAGEN" "MIF"      "MK"      
```

#### 差异通讯 {#diff-chat}

```{r}
cc <- step2(cc, diff.imm)
cc@plots$step2$cell_comm_heatmap$COLLAGEN
cc@plots$step2$cell_comm_heatmap$ALL
```

```{r eval = T, echo = F, results = "asis"}
#| Diff-path-COLLAGEN
autor(wrap(cc@plots$step2$cell_comm_heatmap$COLLAGEN$main))
```

```{r eval = T, echo = F, results = "asis"}
#| Diff-path-others
autor(lapply(cc@plots$step2$cell_comm_heatmap, function(x) wrap(x$main)))
```

#### Others

```{r eval = T, echo = F, results = "asis"}
#| ligand-receptor-roles
autor(cc@plots$step2$lr_role_heatmap)
```

#### 蛋白互作 (PPI)

推测，Wnt 通路的表达变化可能影响到 FB:begins 和 FB:ends 与免疫细胞的通讯差异，
因此这里试着构建 PPI 网络 (Functional, 功能网络) ，首要查看姜黄素有调控作用的 Wnt 通路基因
以及有调控作用的通讯的受体配体基因，两者之间是否存在可能的相互作用。

- Fig. \@ref(fig:PPI-Wnt-LR), CD44 主要位于 COLLAGEN pathway, Tab. \@ref(tab:LR-information)
- 联系 Fig. \@ref(fig:Diff-path-COLLAGEN) 可知，是 Macrophage 对 FB:begins 和 FB:ends 的 COLLAGEN 通讯有所不同。

```{r}
lp.imm <- dplyr::filter(cc@tables$step1$lp_net, pathway_name %in% diff.imm)
lp.imm <- dplyr::distinct(lp.imm[, -(1:2)], pathway_name, .keep_all = T)
genes.lp.imm <- c(lp.imm$ligand, lp.imm$receptor)
genes.lp.imm <- unlist(strsplit(genes.lp.imm, "_"))
genes.lp.imm

sdb.imm <- job_stringdb(c(genes.lp.imm, genes.allWnt))
sdb.imm <- step1(sdb.imm, 50, network_type = "full")

lstPPI.imm <- filter(sdb.imm,
  genes.wnt$geneName_list, genes.lp.imm,
  level.x = dplyr::select(Tops, hgnc_symbol, logFC),
  top = NULL, keep.ref = F, arrow = F, HLs = "CD44",
  label.shape = c(from = "Wnt", to = "Immune_LR")
)
lstPPI.imm$p.mcc

```

```{r eval = T, echo = F, results = "asis"}
#| PPI-Wnt-LR
autor(lstPPI.imm$p.mcc)
```

```{r eval = T, echo = F, results = "asis"}
#| LR-information
autor(lp.imm)
```

## HNRNPH1、Wnt 与姜黄素

### 分子对接结果

注：以下蛋白的 PDB 获取于 alphaFold。

- APCDD1 = "./material/APCDD1.pdb",
- PLCB4 = "./material/PLCB4.pdb",
- PRICKLE1 = "./material/PRICKLE1.pdb"

其余 PDB 文件获取于 PDB 数据库

```{r}
vn <- job_vina(c(Curcumin = 969516), c(genes.wnt$geneName_list, "HNRNPH1"))
# file.copy("~/Downloads/AF-Q8J025-F1-model_v4.pdb", "./material/APCDD1.pdb")
# file.copy("~/Downloads/AF-Q15147-F1-model_v4.pdb", "./material/PLCB4.pdb")
# file.copy("~/Downloads/AF-Q96MT3-F1-model_v4.pdb", "./material/PRICKLE1.pdb")

vn <- step1(vn, pdbs = c(CAMK2G = "2V7O"))
vn <- step2(vn)
vn <- step3(vn, extra_pdb.files = c(
    APCDD1 = "./material/APCDD1.pdb",
    PLCB4 = "./material/PLCB4.pdb",
    PRICKLE1 = "./material/PRICKLE1.pdb")
)
# vn <- set_remote(vn)
vn <- step4(vn)
vn <- step5(vn, cutoff.af = 0)
wrap(vn@plots$step5$p.res_vina, 7, 5)
```

APCDD1 的对接取得了优异的亲和度能量。

```{r eval = T, echo = F, results = "asis"}
#| Overall-combining-Affinity
autor(wrap(vn@plots$step5$p.res_vina, 4, 5))
```

### 可视化

```{r}
vn <- step6(vn, top = 3)
vn@plots$step6$Top1_969516_into_APCDD1
vn <- step7(vn)
vn@plots$step7$Top1_969516_into_APCDD1
```

```{r eval = T, echo = F, results = "asis"}
#| Docking-969516-into-APCDD1
autor(vn@plots$step6$Top1_969516_into_APCDD1)
```

```{r eval = T, echo = F, results = "asis"}
#| Docking-969516-into-APCDD1-detail
autor(vn@plots$step7$Top1_969516_into_APCDD1)
```

## Session Info {#session}

```{r, eval = T}
sessionInfo()
```
