---
---

```{r include = F}
#| setup
if (!requireNamespace("utils.tool"))
  devtools::load_all("~/utils.tool/")
autor_preset(echo = T)
## the package are available at <https://github.com/shaman-yellow/utils.tool>
## if you want to run codes of this Rmarkdown,
## please install the package `utils.tool` and other related packages (run
## install.R)
options(savedir = list(figs = "Figure+Table", tabs = "Figure+Table"), autor_asis = F)
```

```{r eval = T, echo = F, results = "asis"}
set_cover(title <- "Step 系列：scRNA-seq 癌细胞鉴定")
```

```{r eval = T, echo = F, results = "asis"}
set_index()
```

```{r, echo = F}
dic(di("差异表达基因", "Differential Expressed Genes", "DEGs"))
```

# 摘要 {#abstract}

## 目的

解决癌组织单细胞数据集中，癌细胞鉴定的难题，并延续一般性的单细胞数据分析流程。

## 解决的问题 (技术性的) 

不同的 R 包或其他工具之间的数据转换和衔接。

# 前情资料

这份文档是以下的补充资料 (以下的配置和使用是前提条件) ：

- 《Step 系列：scRNA-seq 基本分析》

如果你还不知道 Step 系列的基本特性以及一些泛用的提取和存储方法，请先阅读：

- 《Step 系列：Prologue and Get-start》

# 适配性

同《Step 系列：scRNA-seq 基本分析》。

# 方法

以下是我在这个工作流中涉及的方法和程序：

```{r eval = T, echo = F, results = "asis"}
auto_method()
```

# 安装 (首次使用)

## 安装依赖

《Step 系列：scRNA-seq 基本分析》已经例举了大部分程序的安装方法，
以下，仅展示 R 包 `copykat` 的安装。

```{r}
devtools::install_github("navinlabcode/copykat")
```

# 示例分析

在《Step 系列：scRNA-seq 基本分析》中，我以 GSE171306 做了 scRNA-seq 一般性的示例。
但其实 GSE171306 是一批癌组织数据集，理应鉴定癌细胞，而 SCSA 和多数其他自动注释工具，
都无法鉴定出癌细胞。这样，就有必要专门鉴定癌细胞了。

以下针对癌细胞鉴定的问题展开示例分析，并依然使用 GSE171306 这批数据。

注：只要是 《Step 系列：scRNA-seq 基本分析》 中提及的，以下就不再赘述；只细述
新的内容。

## 数据准备

### 快速获取示例数据 {#obtain}

运行以下代码获取数据 (和《Step 系列：scRNA-seq 基本分析》中的是一样的)：

```{r}
geo <- job_geo("GSE171306")
geo <- step1(geo)
geo <- step2(geo)
untar("./GSE171306/GSE171306_RAW.tar", exdir = "./GSE171306")
prepare_10x("./GSE171306/", "ccRCC1", single = F)
sr <- job_seurat("./GSE171306/GSM5222644_ccRCC1_barcodes")
```


## 分析流程

### 单细胞数据的质控、聚类、Marker 鉴定、细胞注释等

以下直接给出代码 (和《Step 系列：scRNA-seq 基本分析》相同)：

```{r}
sr <- step1(sr)
sr <- step2(sr, 0, 7500, 35)
sr <- step3(sr, 1:15, 1.2)
sr <- step4(sr, "")
sr <- step5(sr, 5)
sr <- step6(sr, "Kidney")
```

```{r echo = F}
sr <- readRDS("../workflow_2023_12_30_scrna/sr.6.rds")
```

### 癌细胞鉴定

#### As-job-kat 将前处理完毕的 `job_seurat` 数据对象转化

```{r}
kat <- asjob_kat(sr)
```

注意，这一步默认将 `sr@object` (也就是 `seurat` 数据对象) 中的 `assays` 数据槽中的第一个数据集
用于鉴定癌细胞。转化完成后，你会在 `kat@object` 看到这个矩阵数据集。
一般情况下，使用的都是第一个数据集。

你可以手动指定数据集，例如：

```{r}
# 不要运行
kat <- asjob_kat(sr, use = names(x@object@assays)[[1]])
```

#### Step1 根据变异拷贝数鉴定癌细胞

`copykat` 有一个优点 (相对于 `inferCNV`) ，不需要手动指定参考细胞，程序会自主在数据集中选择参考细胞。
所以，将所有的细胞表达数据输入就可以了。

(这一步会比较耗时，1-5 小时)

```{r}
# 后一个参数指定线程数
kat <- step1(kat, 8)
# 你还可以通过添加 `path` 参数，指定其他文件夹用以存放中间数据
```

这里，我有必要做一些说明。
`copykat` 内置一些参考数据集，用以参考和计算。对于人类，它内置的是 'hg20' 参考集。
目前遇到更多的可能是 'hg38'。
`copykat` 内部并不会对基因符号 (symbol) 后缀的版本信息进行替换和匹配，因此，如果输入的基因即使是
同一种，然而因为版本不同，也会无法匹配上 (例如，你输入的是 'AHR.5'，内置的参考集包含的是 'AHR.1') 。

因此，我在 `job_kat` 的 `step1` 中补充了这一部分工作，能够让这一步能够顺利进行下去。
但我无法预料是否还会有其他特殊情况，所以以上事项需知悉。

如果你同样对以上事项保持警惕，可以用以下确认我做了哪些补充工作：

```{r}
selectMethod(step1, "job_kat")
```

我还需要备注的是，由于我只做到过人类的癌细胞鉴定，所以小鼠的数据集目前还不支持。

#### Step2 可视化鉴定结果

`copykat` 自带可视化的函数；然而，由于其中的图例绘制的太糟糕，因此，这里
我去除了 `copykat` 绘制的热图的图例，重新添加了一个新的图例。

这一步也会比较耗时 (热图很大) 。

```{r}
kat <- step2(kat)
```

该热图可以直接提取查看；但最好不要这么做，因为加载这个热图太耗时：

- `kat@plots$step2$p.copykat`

推荐的做法是 (见 \@ref(clear) )，运行下一部分 (`clear`) 之后，再将输出的 png 图片查看。  

这里，我们也可以直接获取鉴定结果表格：

```{r}
kat@tables$step2$res_copykat
```

```{r eval = T, echo = F, results = "asis"}
#| copyKAT-results
autor(kat@tables$step2$res_copykat)
```

####  (额外的) 保存 `job_kat` 并输出结果 {#clear}

```{r}
kat <- clear(kat)
```

这样，就能取得想要的结果了：

```{r eval = T, echo = F, results = "asis"}
#| copykat-prediction
autor(kat@plots$step2$p.copykat)
```

Fig. \@ref(fig:copykat-prediction)，图中的 'aneuploidy' 即为癌细胞。

#### Map 将结果映射回 Seurat {#map}

```{r}
sr <- map(sr, kat)
p.sr_vis <- vis(sr, "scsa_copykat")
p.sr_vis
```

这样我们就能在 Fig. \@ref(fig:The-scsa-copykat) 中看到，被注释为 'Cancer cell' 的细胞群体。

```{r eval = T, echo = F, results = "asis"}
#| The-scsa-copykat
autor(p.sr_vis)
```

我们不妨对比一下 SCSA 的注释结果 (Fig. \@ref(fig:SCSA-Cell-type-annotation))，看看 'Cancer cell' 可能的来源细胞。

```{r eval = T, echo = F, results = "asis"}
#| SCSA-Cell-type-annotation
autor(sr@plots$step6$p.map_scsa)
```

现在可以推断，'Cancer cell' 主要来源于 'Proximal tubular cell'。

### 拟时分析

其实到 \@ref(map) 为止，本文档的主要内容，即鉴定癌细胞，已经结束了。

然而如果我们进一步思考，如果将 `copykat` 依据变异拷贝数鉴定癌细胞的原理推进，结合拟时分析，
也许就能分析出，癌细胞或正常细胞是如何沿着 '拟时轨迹'，转变成癌细胞了。

这会是一种可以泛用于肿瘤组织单细胞数据的分析方法。

#### do-monocle 对癌细胞进行拟时分析

按照上述思路，这里需要将癌细胞单独取出，用以拟时分析。

我提供了一个便捷的方法，以快速达成这一目的：

```{r}
mn <- do_monocle(sr, kat)
```

在整个 Step 系列方法中，`do_*` 形式的目前还很少；这是一种根据传入的前两个参数的类来决定调用的函数
的系列方法。而 `asjob_*` 形式的，只根据第一种参数来决定。

其实，`do_monocle` 内部重新对传入的 `sr` 数据运行了 `step3`，即对分离的癌细胞重新聚类，区分出更多的群体 (可能会是亚型) 

#### Step1 构建拟时轨迹

```{r}
mn <- step1(mn)
```

Fig. \@ref(fig:Cancer-cell-prin) 是用来确认选择拟时起点的。

```{r}
# 以 wrap 调整了长宽比例
wrap(mn@plots$step1$p.prin, 6, 4)
```

```{r eval = T, echo = F, results = "asis"}
#| Cancer-cell-prin
autor(wrap(mn@plots$step1$p.prin, 6, 4))
```

#### Step2 选择拟时起点

选择合适的拟时起点依然会是一个难题。这里提供了一种可借鉴的，用以选择癌细胞拟时起点的思路 (仅供参考) 。
见 Fig. \@ref(fig:copykat-prediction), 对于 'aneuploid'，即癌细胞，'gain'、'loss' 水平更接近
'diploid' 的细胞，或许更适合作为拟时起点。
具体而言，根据 Fig. \@ref(fig:copykat-prediction) 的侧边聚类树，我们或许可以试着将肿瘤细胞切分为多个小群体，然后根据它们相较于
正常细胞的近似程度，选择拟时起点。那么切分之后，哪一群体更加接近正常细胞呢？

见 Fig. \@ref(fig:copykat-prediction)，如果切分为两个群体，下方高度 (Height) 更低的群体更近似正常细胞。
这样，我们就能大致决定：Height 更低的群体作为拟时起点。

我们可以把 `copyKAT` 的聚类结果隐射到 UMAP 聚类上：
`mn` 来自于 `do_monocle(sr, kat)`，相较于《Step 系列：scRNA-seq 基本分析》中所述的，有一点特殊之处，即，
额外生成了图片，也就是我们需要的映射图，只不过，它一共做了 1-30 种切分 
 (注意，该切分是针对 Fig. \@ref(fig:copykat-prediction) 中的所有细胞进行的切分，而不是单单癌细胞) 。

```{r}
mn@plots$step1$p.cancer_position
```

```{r eval = T, echo = F, results = "asis"}
#| Cut-tree
autor(mn@plots$step1$p.cancer_position)
```

见 Fig. \@ref(fig:Cut-tree)，图中的数值越小，代表 Height 越低。
如果我们观察最后一副子图，会发现 '9' 代表的群体，主要集中在 UMAP 的上半部分。
因此，这里我们试着将更上半部分的细胞作为拟时起点。
那么，也就是 Fig. \@ref(fig:Cancer-cell-prin) 中的 'Y\_14'。




#### Step3 拟时分析基础上的差异分析和基因表达模块
#### (进阶) 根据拟时分析结果重新划分细胞群体

## 完整示例代码
