---
title: Analysis
author: 'Huang LiChuang of Wie-Biotech'
bibliography: '`r system.file("extdata", "library.bib", package = "utils.tool")`'
csl: '`r system.file("extdata", "nature.csl", package = "utils.tool")`'
reference-section-title: "Reference"
link-citations: true
output:
  bookdown::pdf_document2:
    # pandoc_args: [
      # "--filter", "pandoc-fignos",
      # "--filter", "pandoc-tablenos"
    # ]
    keep_tex: true
    toc: true
    toc_depth: 3
    latex_engine: xelatex
header-includes:
  \usepackage{caption}
  \captionsetup{font={footnotesize},width=6in}
  \renewcommand{\dblfloatpagefraction}{.9}
  \makeatletter
  \renewenvironment{figure}
  {\def\@captype{figure}}
  \makeatother
  \definecolor{shadecolor}{RGB}{242,242,242}
  \usepackage{xeCJK}
  \usepackage{setspace}
  \setstretch{1.3} 
  \usepackage{tcolorbox}
---


```{r include = F}
#| setup
if (!requireNamespace("utils.tool"))
  devtools::load_all("~/utils.tool/")
autor_preset()
## the package are available at <https://github.com/shaman-yellow/utils.tool>
## if you want to run codes of this Rmarkdown,
## please install the package `utils.tool` and other related packages (run
## install.R)
options(savedir = list(figs = "Figure+Table", tabs = "Figure+Table"))
```

```{r eval = T, echo = F, results = "asis"}
set_index()
```

# 题目

待定（根据实际分析）

# 摘要（拟设计） {#abstract}

## 要求

- 方向：皮肤科，特应性皮炎（Atopic Dermatitis，AD）[@MolecularMechaSroka2021; @FromEmollientsSalvat2021]
- 分值：5分+

## AD 研究现状概述

AD 涉及的因素较多（epidermal barrier dysfunction, host genetics, environmental factors, and immune perturbations[@FromEmollientsSalvat2021]）。AD 中调节皮肤屏障功能和免疫反应的潜在机制和关键分子已被揭示[@SkinBarrierAbYang2020]。JAK-STAT 通路在 AD 机制中起到关键作用[@JakStatSignalHuang2022]。AD 的 Biomarkers 已被综述[@BiomarkersInABakker2023]。

AD 被认为不仅是一种皮肤病（Is Atopic Dermatitis Only a Skin Disease?[@IsAtopicDermaMesjas2023]），而是与其它疾病在一定环境因素下互关联（cardiovascular, autoimmune, neurological, psychiatric, and metabolic disorders）；这些被怀疑通过更复杂的遗传和免疫学机制与 AD 的发病机制相关，但其相关性仍知之甚少（2023 年文献）[@IsAtopicDermaMesjas2023]。

关联的疾病[@IsAtopicDermaMesjas2023]：

- Cardiovascular Diseases
    - coronary artery disease
    - angina pectoris
    - myocardial infarction
    - stroke
    - peripheral vascular disease
- Neurologic and Psychiatric Diseases
    - Epilepsy
    - Autism
    - Depression
    - ...
- Autoimmune Diseases
    - Alopecia Areata
    - Vitiligo
    - Rheumatoid Diseases
    - Type I Diabetes
- Obesity

## 拟解决的问题

AD 和其他疾病（Cardiovascular Diseases, Neurologic and Psychiatric Diseases, Autoimmune Diseases, Obesity）的关联机制探究。从基因表达数据入手，研究 AD 和多种疾病的互关联基因和机制。

```{r eval = T, echo = F, results = "asis"}
#| Comorbidities-frequently-associated-with-AD
autor("~/Pictures/Screenshots/Screenshot from 2023-10-09 10-20-39.png")
```

```{r}
res.md <- esearch.mj("multiple diseases")
filter(res.md, grepl("Nature Biotech", .id))$Title
```

## 预期路线

AD 可能会存在不同类型，可能需要根据 Fig. \@ref(fig:Comorbidities-frequently-associated-with-AD) 将不同病例（RNA-seq 数据）聚类，各自和各种疾病关联分析，寻找相关基因。各类型的并发症（并发症 a、b、c）可能和 AD 之间有互关联基因，假设这些为集合 A，集合 B，集合 C。那么，集合 A、B、C 等之间，可能还存在某种关联性（该关联性需要采取适当的方法探讨，联系实际解决问题）。预期的关联性较强，有突出结果，则根据这个思路深入分析；若关联性弱，则调整方向，可能调整研究的并发症（缩减范围），寻找有关联的点深入突破。后期可再以 RNA-seq 或 scRNA-seq 进一步验证。

## 可用的数据集

AD 的数据集：

- GSE224783, RNA-seq
- GSE237920, RNA-seq
- GSE184509, RNA-seq
- GSE213849, scRNA-seq
- GSE197023, ST, scRNA-seq
- GSE222840, scRNA-seq
- ...

除上述 AD 数据集外，还需要其它关联疾病的（GEO）数据集。这些数据将根据实际情况选用。

## 数据分析拟采用的方法：

- RNA-seq 数据分析
    - 差异分析
    - 富集分析[@ClusterprofilerWuTi2021]
    - 免疫浸润预测[@EstimatingTheBecht2016]
    - 基因共表达（WGCNA）[@WgcnaAnRPacLangfe2008]
    - ...
- scRNA-seq 数据分析（或验证）
    - 细胞鉴定[@IntegratedAnalHaoY2021]（The pathology of AD is accompanied by an imbalance in immunity involving Th1, Th2, and Treg cells, culminating in alterations in Th1- and Th2-mediated immune responses and IgE-mediated hypersensitivity[@SkinBarrierAbYang2020]）
    - 拟时分析[@TheDynamicsAnTrapne2014]
    - 细胞通讯[@InferenceAndAJinS2021]
    - ...
- 关联因素探讨
    - 共表达分析
    - 蛋白互作
    - 文献调研
    - ...

## 工作量

预期工作量较大，需要1-2周时间。

# 前言 {#introduction}

# 研究设计流程图 {#route}

```{r}
#| route
route <- as_network(
  list("RNA_seq_data:Preprocess",
    ), "tree"
)
p.route <- flowChart(route, 1.1, 1)
```

```{r, eval = T, echo = F, fig.width = 10, fig.height = 7, fig.cap = NULL}
# p.route
```

# 材料和方法 {#methods}

# 分析结果 {#results}

# 结论 {#dis}

