---
title: 
bibliography: '`r system.file("extdata", "library.bib", package = "utils.tool")`'
csl: '`r system.file("extdata", "nature.csl", package = "utils.tool")`'
reference-section-title: "Reference"
output:
  custom_docx_document2:
    reference_docx: '`r system.file("extdata", "bosai.docx", package = "utils.tool")`'
---


```{r include = F, eval = F}
info <- items(start = td("20241204"), end = td("20241220"), finish = td("20241217"),
  id = "BSJF240734", client = "林波", inst = "浙江省人民医院",
  type = "生信分析",
  title = "清心莲子饮网络药理学分析",
  note = "",
  save = ".items_analysis.rds"
)
show.ic(info)

order_publish.bosai("analysis.Rmd", "analysis_out.Rmd")
idname <- formatName.bosai("./analysis_out.docx")
order_packaging(
  "./analysis_out.docx", idname = idname, external_file = NULL, extras = NULL
)
```

```{r include = F}
#| setup
if (!requireNamespace("utils.tool"))
  devtools::load_all("~/utils.tool/")
autor_preset()
## the package are available at <https://github.com/shaman-yellow/utils.tool>
## if you want to run codes of this Rmarkdown,
## please install the package `utils.tool` and other related packages (run
## install.R)
options(savedir = list(figs = "Figure+Table", tabs = "Figure+Table"))
```

```{r eval = T, echo = F, results = "asis"}
set_cover.bosai(info)
```

```{r eval = T, echo = F, results = "asis"}
set_index()
```

# 分析流程 {#abstract}

```{r}
dic(di("差异表达基因"),
  di("慢性肾病"),
  di("占位符")
)

```

1. 通过网络药理学筛选出清心莲子饮和CKD的共同靶点
2. 根据上一步靶点的相关信号通路与铁死亡相关信号通路进行通路富集

```{r}
#| route
route <- as_network(
  list(
    "Herbs:BATMAN-TCM",
    "BATMAN-TCM:Compounds, Kown_targets, Predicted_targets",
    "Kown_targets, Predicted_targets:Targets",
    "Targets:Common_targets",
    "Disease:CKD",
    "CKD:GeneCards",
    "GeneCards:Disease_Targets",
    "Disease_Targets, Targets:Common_targets",
    "Common_targets:Network_pharmacology",
    "Network_pharmacology:Related_targets",
    "Related_targets, Ferroptosis:Ferr_targets",
    "Ferr_targets:Enrichment",
    "Enrichment:Molecular_docking"
    ), "sugiyama"
)
p.route <- flowChart(route, 1.1, 1)
wrap(p.route)
```

```{r eval = T, echo = F, results = "asis"}
#| Unnamed-1
autor(wrap(p.route))
```

# 材料和方法 {#introduction}

```{r eval = T, echo = F, results = "asis"}
collate_details("meth")
```

# 分析结果 {#workflow}

## BATMAN 网络药理学 (QINGXIN)

`r snap(bat.qingxin, 0:3)`

`r ref("Intersection-of-herbs-compounds")` 
`r ref("Intersection-of-herbs-all-targets")` 
`r ref("Herbs-compounds-and-targets")`

```{r}
herbs <- c("莲子", "麦冬", "黄芩", "地骨皮", "人参", "车前子", "甘草", "赤芍", "黄芪")
#' @meth {get_meth(bat.qingxin)}

bat.qingxin <- job_batman(herbs)
bat.qingxin$herbs_info %<>% dplyr::distinct(Chinese.Name, .keep_all = T)
bat.qingxin <- step1(bat.qingxin)

bat.qingxin <- step2(bat.qingxin)
bat.qingxin <- step3(bat.qingxin)

bat.qingxin@plots$step3$p.herbs_compounds
bat.qingxin@plots$step3$p.herbs_targets
bat.qingxin@params$easyRead
```


```{r eval = T, echo = F, results = "asis"}
#| Intersection-of-herbs-compounds
autor(bat.qingxin@plots$step3$p.herbs_compounds)
```


```{r eval = T, echo = F, results = "asis"}
#| Intersection-of-herbs-all-targets
autor(bat.qingxin@plots$step3$p.herbs_targets)
```


```{r eval = T, echo = F, results = "asis"}
#| Herbs-compounds-and-targets
autor(bat.qingxin@params$easyRead)
```

## GeneCards 基因获取 (CKD)

`r snap(gn.ckd, 1)`

```{r}
#' @meth {get_meth(gn.ckd)}
gn.ckd <- job_genecard("Chronic kidney disease")
gn.ckd <- step1(gn.ckd, 3)
gn.ckd@tables$step1$t.genecards
```


```{r eval = T, echo = F, results = "asis"}
#| CKD-disease-related-targets-from-GeneCards
autor(gn.ckd@tables$step1$t.genecards)
```

## Network 中药-成分-疾病-靶点网络 (QINGXIN)

`r snap(bat.qingxin, "m")`

`r ref("QINGXIN-Targets-intersect-with-related-targets")` 
`r ref("QINGXIN-network-pharmacology-with-filtered-type")` 
`r ref("QINGXIN-network-pharmacology-with-filtered-type-original-data")` 

```{r}
bat.qingxin <- map(bat.qingxin, feature(gn.ckd))
bat.qingxin@params$p.venn2dis %>% Legend
bat.qingxin@params$t.pharm2dis
wrap(bat.qingxin@params$p.venn2dis, 6, 4)
wrap(bat.qingxin@params$p.pharm2dis, 12, 10)
```


```{r eval = T, echo = F, results = "asis"}
#| QINGXIN-Targets-intersect-with-related-targets
autor(wrap(bat.qingxin@params$p.venn2dis, 6, 4))
```


```{r eval = T, echo = F, results = "asis"}
#| QINGXIN-network-pharmacology-with-filtered-type
autor(wrap(bat.qingxin@params$p.pharm2dis, 12, 10))
```


```{r eval = T, echo = F, results = "asis"}
#| QINGXIN-network-pharmacology-with-filtered-type-original-data
autor(bat.qingxin@params$t.pharm2dis)
```

## FerrDb 铁死亡调控因子 (FERR)

`r snap(fe.ferr, 1)`

```{r}
#' @meth {get_meth(fe.ferr)}
fe.ferr <- job_fe()
fe.ferr <- step1(fe.ferr)
fe.ferr@plots$step1$p.ferroptosisRegulatorsDistribution
fe.ferr@tables$step1$t.ferroptosisRegulators
```

## FerrDb 与铁死亡相关基因的交集 (FERR)

`r snap(fe.ferr, "m")`
`r ref("Intersection-of-Related-targets-with-Ferroptosis-all")` 

```{r}
fe.ferr <- map(fe.ferr, feature(bat.qingxin))
fe.ferr$upset
```

```{r eval = T, echo = F, results = "asis"}
#| Intersection-of-Related-targets-with-Ferroptosis-all
autor(fe.ferr$upset)
```

## ClusterProfiler 富集分析 (COMMON)

`r snap(en.common, 0:3)`

`r ref("COMMON-KEGG-enrichment")` 
`r ref("COMMON-GO-enrichment")` 
`r ref("COMMON-pathviews-hsa04066")`

`r res(en.common, "des")` 已在多种疾病中被报道与铁死亡的关系
`r cite_show("Identification_Xiang_2023")` 
`r cite_show("Bioinformatics_Liu_C_2022")`
`r cite_show("Ferroptosis_rel_Dong_2023")`。

```{r}
#' @meth {get_meth(en.common)}
en.common <- asjob_enrich(feature(fe.ferr))
en.common <- step1(en.common)

pat.common <- asjob_pathview(en.common)
pat.common <- step1(pat.common, "hsa04066")
feature(en.common)
pat.common@plots$step1$p.pathviews$hsa04066

en.common@plots$step1$p.kegg$ids
en.common@plots$step1$p.go$ids
en.common@tables$step1$res.kegg$ids
wrap(en.common@plots$step1$p.go$ids, 8, 7)
```


```{r eval = T, echo = F, results = "asis"}
#| COMMON-KEGG-enrichment
autor(en.common@plots$step1$p.kegg$ids)
```


```{r eval = T, echo = F, results = "asis"}
#| COMMON-GO-enrichment
autor(wrap(en.common@plots$step1$p.go$ids, 8, 7))
```


```{r eval = T, echo = F, results = "asis"}
#| COMMON-KEGG-enrichment-data
autor(en.common@tables$step1$res.kegg$ids)
```

```{r eval = T, echo = F, results = "asis"}
#| COMMON-pathviews-hsa04066
autor(pat.common@plots$step1$p.pathviews$hsa04066)
```

```{r}
gds.ckd <- job_gds(c("Chronic kidney disease", "Normal"))
gds.ckd <- step1(gds.ckd)
active(gds.ckd)
vis(gds.ckd)
# GSE66494
```

## GEO 数据获取 (CKD)

`r snap(geo.ckd, 0:3)`

```{r}
geo.ckd <- job_geo("GSE66494")
geo.ckd <- step1(geo.ckd)
geo.ckd$prods
metadata.ckd <- geo.ckd$guess
metadata.ckd <- dplyr::mutate(
  metadata.ckd, sample = rownames,
  group = strx(title, "CKD|Control"), 
  batch = strx(title, "Discovery|Validation"), .before = 1
)
metadata.ckd
```


```{r eval = T, echo = F, results = "asis"}
#| CKD-GSE66494
autor(geo.ckd$prods)
```

## Limma 差异分析 (CKD)

`r snap(lm.ckd, 0:2)`
针对 `r snap(feature(pat.common), TRUE)` 差异分析。
`r snap(lm.ckd, 3)`

`r ref("CKD-CKD-vs-Control")` 
`r ref("CKD-Box-Plot-Of-DEGs")` 
`r ref("CKD-data-CKD-vs-Control")` 

```{r}
#' @meth {get_meth(lm.ckd)}
lm.ckd <- asjob_limma(geo.ckd, metadata.ckd)
lm.ckd <- filter(lm.ckd, GENE_SYMBOL %in% feature(pat.common))

lm.ckd <- step1(lm.ckd)
lm.ckd <- step2(
  lm.ckd, CKD - Control, label = "GENE_SYMBOL", cut.fc = 1
)
lm.ckd <- step3(lm.ckd)
lm.ckd@plots$step2$p.volcano$`CKD - Control`
lm.ckd@tables$step2$tops$`CKD - Control`

lm.ckd <- map(lm.ckd, c("VEGFA", "TLR4"))
lm.ckd@plots$step2$p.BoxPlotOfDEGs
```

```{r eval = T, echo = F, results = "asis"}
#| CKD-CKD-vs-Control
autor(lm.ckd@plots$step2$p.volcano$`CKD - Control`)
```


```{r eval = T, echo = F, results = "asis"}
#| CKD-Box-Plot-Of-DEGs
autor(lm.ckd@plots$step2$p.BoxPlotOfDEGs)
```


```{r eval = T, echo = F, results = "asis"}
#| CKD-data-CKD-vs-Control
autor(lm.ckd@tables$step2$tops$`CKD - Control`)
```

## AutoDock vina 分子对接 (QINGXIN)

`r snap(vina.qingxin, 0:7)`

`r ref("QINGXIN-herbs-compounds-and-targets-for-docking")` 
`r ref("QINGXIN-compounds-and-targets-for-docking")` 
`r ref("QINGXIN-proteins-used-PDB")` 
`r ref("QINGXIN-Overall-combining-Affinity")` 
`r ref("QINGXIN-All-combining-Affinity-data")` 
`r ref("Docking-91424-into-2z62")` 

`r ref("Docking-91424-into-2z62", FALSE)` 为最佳分子对接结果。
`r ref("Docking-91424-into-2z62-detail")` 

```{r}
vina.qingxin <- asjob_vina(bat.qingxin, as_feature("TLR4", pat.common))
#' @meth {get_meth(vina.qingxin)}
vina.qingxin <- step1(vina.qingxin)
vina.qingxin <- step2(vina.qingxin)
vina.qingxin <- step3(vina.qingxin)
vina.qingxin <- step4(vina.qingxin)
vina.qingxin <- step5(vina.qingxin)
vina.qingxin@step <- 5L
vina.qingxin <- step6(vina.qingxin, top = 3)
vina.qingxin <- step7(vina.qingxin)

vina.qingxin@tables$step5$res_dock
vina.qingxin@plots$step5$p.res_vina
vina.qingxin@plots$step6$Top1_91424_into_2z62
vina.qingxin@plots$step6
vina.qingxin@plots$step7$Top1_91424_into_2z62

```

```{r eval = T, echo = F, results = "asis"}
#| QINGXIN-herbs-compounds-and-targets-for-docking
autor(vina.qingxin@params$herComTar)
```

```{r eval = T, echo = F, results = "asis"}
#| QINGXIN-compounds-and-targets-for-docking
autor(vina.qingxin@params$comTar)
```

```{r eval = T, echo = F, results = "asis"}
#| QINGXIN-proteins-used-PDB
autor(vina.qingxin@tables$step1$t.proteins_used_PDB)
```


```{r eval = T, echo = F, results = "asis"}
#| QINGXIN-Overall-combining-Affinity
autor(vina.qingxin@plots$step5$p.res_vina)
```


```{r eval = T, echo = F, results = "asis"}
#| QINGXIN-All-combining-Affinity-data
autor(vina.qingxin@tables$step5$res_dock)
```


```{r eval = T, echo = F, results = "asis"}
#| Docking-91424-into-2z62
autor(vina.qingxin@plots$step6$Top1_91424_into_2z62)
```


```{r eval = T, echo = F, results = "asis"}
#| Docking-91424-into-2z62-detail
autor(vina.qingxin@plots$step7$Top1_91424_into_2z62)
```

# 总结 {#conclusion}


调控铁死亡的通路可能是 HIF-1 ，见 `r ref("COMMON-pathviews-hsa04066")` 。
以 GEO 数据验证后发现，`r feature(lm.ckd@plots$step2$p.BoxPlotOfDEGs)` 为差异表达基因。
其他可能的通路，见`r ref("COMMON-KEGG-enrichment-data")` 

补充了分子对接分析，见 `r ref("QINGXIN-Overall-combining-Affinity")`。

```{r}
extract_anno("./order_material/BSJF240734-林波-生信分析-清心莲子饮网络药理学分析-2024.12.17-YRX批注 (1).docx")
cdRun("pandoc ./order_material/comment_reply.md -o Reply_闫姐.docx")
```

