---
---

```{r setup, include = F}
knitr::opts_chunk$set(echo = F, eval = F, message = F)
## the package are available at <https://github.com/shaman-yellow/utils.tool>
if (!requireNamespace("utils.tool"))
  devtools::load_all("~/utils.tool/")
## if you want to run codes of this Rmarkdown,
## please install the package `utils.tool` and other related packages (run install.R)
```

# 第一部分

## ETCM 中药丹参的化合物以及靶点基因

### 获取 ETCM 网站数据

通过编写R 函数以快速获取 ETCM 网站的中药和对应靶点数据。

```{r}
## 丹参 ID 为 73
data <- dataRawCom <- get_tcm.components(73)[-3]
genes.lst <- get_tcm.componentToGenes(data$ids$ids, )
genes.lstf <- merge.componentsGenes(data, genes.lst)
# writeDatas(genes.lstf, "genes")
genes.lstf <- data.table::rbindlist(genes.lstf, idcol = T)
noTargets <- dataRawCom$data
noTargets <- noTargets[ !noTargets %in% unique(genes.lstf$.id) ]
```

丹参的96种化合物和相关靶基因概览。其中，靶点基因（非重复）共`r colSum(genes.lstf$ids)` 个。
**(对应文件为 `./96_components.txt`, `./components_and_target_genes.csv`)**

```{r, eval = T}
tibble::as_tibble(data <- dplyr::select(genes.lstf, components = .id, genes = ids, links))
## data.table::fwrite(data, "components_and_target_genes.csv")
writeLines(dataRawCom$data, "96_components.txt")
```

```{r}
## check other database
key <- c("^cryptotanshinone", "^tanshinone")
pattern <- paste0(key, collapse = "|")
db_herb_com <- dplyr::filter(db_herb$component, grepl(pattern, Ingredient_name, ignore.case = T))
## test
link <- start_drive()
download_compoundTargets(link, db_herb_com$Ingredient_id)
data.cpds <- moveToDir_herbs(db_herb_com$Ingredient_id, to = "compounds_target", .id = "Ingredient_id")
end_drive()
exTargets <- tbmerge(
  data.cpds, 
  dplyr::select(db_herb$component, Ingredient_name, Ingredient_id),
  all.x = T, by = "Ingredient_id"
)
exTargets <- dplyr::relocate(exTargets, Ingredient_id, Ingredient_name)
data.table::fwrite(exTargets, "specified_compounds_target.csv")
```

### 获取 HERB 网站数据 

由于 ETCM 缺少相当一部分化合物的靶点数据，因而使用 HERB 数据库补充。
（对于丹参，HERB 包含更多的化合物）
**(对应文件为 `./HERB_compounds_target.tsv`)**

```{r}
db_herb <- get_herb_data()
sHerbs <- c("丹参")
sHerbs.info <- dplyr::filter(db_herb$herb, Herb_cn_name %in% !!sHerbs)
```

```{r}
link <- start_drive()
## herbs compounds
download_herbCompounds(link, sHerbs.info$Herb_)
data.cpds <- moveToDir_herbs(sHerbs.info$Herb_)
## compounds target
download_compoundTargets(link, data.cpds$Ingredient.id)
data.tgts <- moveToDir_herbs(data.cpds$Ingredient.id, to = "compounds_target", .id = "Ingredient_id")
## the missing
missing <- data.cpds$Ingredient.id[ !data.cpds$Ingredient.id %in% unique(data.tgts$Ingredient_id)]
download_compoundTargets(link, missing)
ex.tgts <- moveToDir_herbs(missing, to = "compounds_target", .id = "Ingredient_id")
## end
end_drive()
all.tgts <- rbind(data.tgts, ex.tgts)
data.table::fwrite(all.tgts, "HERB_compounds_target.tsv")
```

### 获取 PubChem 数据库关于化合物的别名

ETCM 数据库是个封闭的网站，不包含和任何其它数据库相同的ID信息。
为了以 HERB 数据库的靶点数据补充 ETCM 的化合物靶点数据，
根据 PubChem CID （HERB 数据库提供）搜索 PubChem 获得化合物的别名。
**(对应文件为 `./synos.tsv`)**

```{r}
info_cpds <- tbmerge(all.tgts, db_herb$component, all.x = T, by = "Ingredient_id")
cids <- unique(info_cpds$PubChem_id)
cids <- cids[ !is.na(cids) ]
dir.create("synonyms")
syno_file <- query_synonyms(cids, "synonyms")
synos <- data.table::rbindlist(extract_rdata_list(syno_file))
data.table::fwrite(synos, "synos.tsv")
```

### 以 HERB 的数据补充 ETCM 的数据

```{r}
## noTargets
## synos
exData <- dplyr::filter(synos, syno %in% noTargets)
## into genes.lstf
```

以下是可以在 HERB 找到靶点基因的化合物，但是在 ETCM 找不到靶点基因的化合物：

```{r eval = T, echo = F}
exData
```

尽管如此，由于 ETCM 缺乏其他数据库的索引，还是有一部分的化合物不知道来源，所以无法从其他数据库得到靶点基因的补充：

```{r eval = T, echo = F}
noTargets[!noTargets %in% exData$syno]
```

### 总结

```{r}
openxlsx::write.xlsx(data.cpds, "HERB_compounds_of_danshen.xlsx")
openxlsx::write.xlsx(info_cpds, "HERB_targets_of_compounds.xlsx")
```

HERB 数据库包含更多的化合物和靶点信息，所以以下分析以 HERB 数据库为主。
HERB 记录的丹参的化合物有`r colSum(data.cpds$Ingredient.id)` 个，
能找到靶点基因信息的化合物有`r colSum(info_cpds$Ingredient_id)`个。
**(对应文件为 `./HERB_compounds_of_danshen.xlsx`, `./HERB_targets_of_compounds.xlsx`)**

# 第二部分

## 在genecards网站上检索胃癌相关的基因

在网站Genecards检索胃癌，获取相关数据后，根据Relevance score进行筛选（&gt; 5)。

```{r}
rel.genes <- tibble::as_tibble(data.table::fread("./GeneCards-SearchResults.csv", check.names = T))
rel.genes <- dplyr::filter(rel.genes, Relevance.score > 5)
rel.genes.inter <- dplyr::filter(rel.genes, Gene.Symbol %in% info_cpds$Target.name)

rel.genesCom.inter <- tbmerge(rel.genes.inter,
  dplyr::select(info_cpds, components = Ingredient_name, genes = Target.name),
  by.x = 'Gene.Symbol', by.y = "genes", all.x = T
)

rel.genesCom.inter <- tibble::as_tibble(rel.genesCom.inter) %>% 
  dplyr::relocate(components, Gene.Symbol) %>% 
  dplyr::arrange(components)

data.table::fwrite(rel.genes, "all_gastric_Cancer_related_genes.csv")
data.table::fwrite(rel.genes.inter, "gastric_Cancer_related_genes_Intersect_with_targetGenes.csv")
data.table::fwrite(rel.genesCom.inter, "gastric_Cancer_related_genes_Intersect_with_targetGenes_components.csv")
```

所有胃癌相关基因概览，基因数量为`r colSum(rel.genes$Gene.Symbol)`
**(对应文件为 `./all_gastric_Cancer_related_genes.csv`)**

```{r, eval = T}
rel.genes
```

```{r}
lst <- list(`All target` = unique(info_cpds$Target.name),
  `Gastric cancer related` = unique(rel.genes$Gene.Symbol))
p <- ggVennDiagram::ggVennDiagram(lst) +
  scale_fill_gradient(low = "grey90", high = "lightblue")
smallsvg(p, "venn_plot.pdf", 5, 3)
```

根据丹参靶点基因过滤数据集，即，将筛选过胃癌基因数据和丹参数据根据基因合并。

韦恩图见Figure \@ref(fig:fig2)，说明：韦恩图分三个区域，左侧加上中间区域对应`r colSum(info_cpds$Ingredient_id)`个化合物所有靶点基因；
中间区域加上右侧区域对应所有胃癌相关基因。
**(对应文件为 `./figs/venn_plot.pdf`)**

```{r fig2, echo = F, eval = T, fig.cap = "靶点基因和胃癌相关基因交集韦恩图"}
knitr::include_graphics("figs/venn_plot.pdf")
```

 `r colSum(info_cpds$Ingredient_id)`个化合物和胃癌相关基因的交集数据概览(包含交集基因以及对应化合物)，化合物和靶点基因一一对应，
化合物共 `r colSum(info_cpds$Ingredient_id)` 个，非重复基因`r colSum(rel.genesCom.inter$Gene.Symbol)`个，与上述韦恩图一致。
**(对应文件为 `./gastric_Cancer_related_genes_Intersect_with_targetGenes_components.csv`)**

```{r, eval = T}
rel.genesCom.inter
```

# 第三部分

## 使用CellMiner数据库的NCI-60数据集

下载并预处理 NCI-60 的数据以备药物敏感性分析。

```{r}
nci60 <- get_nci60_data()
cis <- dplyr::filter(nci60$comAct, `Drug name` == "Cisplatin")
cis <- dplyr::select(cis, `Drug name`, dplyr::contains(":"))
expr <- exprs <- dplyr::filter(nci60$rna, genes %in% rel.genesCom.inter$Gene.Symbol)
```

Cisplatin 活性数据，包含60个癌细胞的活性IC50 Z-score ：

```{r eval = T}
cis
```

NCI-60 表达数据，包含60个癌细胞的基因表达数据（FPKM）：

```{r eval = T}
exprs
```

## 药物敏感性分析

```{r}
res.corTest <- mul_corTest(cis, expr)
res.corTest1 <- res.corTest[[1]]
data.table::fwrite(res.corTest1, "pearsonTest_results.csv")
res.corTest1_compounds <- tibble::as_tibble(merge(res.corTest1, rel.genesCom.inter,
  by.x = "name", by.y = "Gene.Symbol", all.x = T))
# dic <- dplyr::filter(genes.lstf, ids %in% res.corTest1$name)
# dic <- tibble::as_tibble(dplyr::select(dic, gene = ids, components = .id))
```

```{r}
# visualize
res.corTest1_data <- attr(res.corTest[[1]], "data")
p <- vis_relcurve(res.corTest1_data, res.corTest1, rev = T)
smallsvg(p, "pearsonTest.pdf", 12, 12)

data.table::fwrite(dplyr::select(res.corTest1_compounds, name, cor, p.value, components),
  "pearsonTest_results_with_components.csv")
```

将药物活性数据和基因表达数据关联分析（Pearson）。

其中有显著性意义的有 `r colSum(res.corTest1_data$group)` 个基因（p &lt; 0.05），可视化见Figure \@ref(fig:fig3)
**(对应文件为 `figs/pearsonTest.pdf`)**。
这意味着，与顺铂协作的靶点基因有 `r colSum(res.corTest1_data$group)` 个。

```{r fig3, echo = F, eval = T, fig.cap = "关联性分析回归曲线图"}
knitr::include_graphics("figs/pearsonTest.pdf")
```

将这 `r colSum(res.corTest1_data$group)` 个显著基因的分析数据与 `r colSum(info_cpds$Ingredient_id)` 个化合物及其靶点基因数据合并，得到作用于显著基因的化合物数据。

关联性分析（Pearson）结果概览（已包含基因和对应化合物数据），
**(对应文件为 `./pearsonTest_allResults.csv`, `./pearsonTest_results_with_components.csv`)**
其中，协同顺铂靶基因的化合物共有`r colSum(res.corTest1_compounds$components)` 个。

```{r eval = T}
res.corTest1_compounds
```

# 第四部分

## 使用BiomaRt注释靶点基因

使用R 包`biomaRt`获取靶点基因的Entrezgene id 以便后续分析。

```{r}
ensembl <- new_biomart()
# attrs <- list_attrs(ensembl)
attrs <- general_attrs()[1:3]
anno.all <- filter_biomart(ensembl, attrs, "hgnc_symbol", sig <- unique(res.corTest1_compounds$name))
anno.all <- dplyr::distinct(anno.all, hgnc_symbol, .keep_all = T)
```

```{r, eval = T}
anno.all
```

将注释数据与筛选的化合物的靶点基因数据合并，并按照化合物分组。

```{r}
data.anno <- tbmerge(res.corTest1_compounds, anno.all, by.x = "name", by.y = "hgnc_symbol", all.x = T)
data.anno <- split(data.anno, data.anno$components)
```

各个化合物包含的显著性靶点基因数量信息：

```{r, eval = T}
allG <- lapply(data.anno, nrow)
allG
```

```{r}
gt5_sig <- allG[ vapply(allG, function(n) n > 5, logical(1)) ]
```

除了`r names(gt5_sig)`，其他化合物都不超过 5 个靶点基因。

## 蛋白互作和 Hubgenes 筛选

### 蛋白互作

R 包`STRINGdb`提供网站<https://www.string-db.org/>的API，用以绘制蛋白质互作网络。

```{r}
sdb <- new_stringdb(network_type = "full")
pros_gt5 <- data.anno[[ names(gt5_sig) ]]
res.str <- create_interGraph(sdb, data.frame(pros_gt5))
## The raw
## mapped <- res.str$mapped$STRING_id
## sdb$plot_network(mapped)
## mannual
graph <- fast_layout.str(res.str, sdb)
p <- plot_network.str(graph)
smallsvg(p, "protein_interaction.pdf", 12, 12)
```

可视化的蛋白质互作网络图为见图\@ref(fig:fig4)
**(对应文件为 `figs/protein_interaction.pdf`)**

```{r fig4, echo = F, eval = T, fig.cap = "药物敏感性基因的蛋白质互作图"}
knitr::include_graphics("./figs/protein_interaction.pdf")
```

### Hubgenes 筛选

利用 Cytoscape 的插件 CytoHubba [@CytohubbaIdenChin2014] 提供的 MCC 算法计算
Hub 基因得分（这里 MCC 算法被集成到 R 中，独立计算）。

```{r}
hubs_score <- cal_mcc.str(res.str)
openxlsx::write.xlsx(hubs_score, paste0(make.names(names(gt5_sig)), "MCC_score.xlsx"))
```

以下为结果概览：
**(对应文件为 `./tanshinone.iMCC_score.xlsx`)**

```{r eval = T, echo = F}
hubs_score
```

```{r}
graph_mcc <- get_subgraph.mcc(res.str$graph, hubs_score)
graph_mcc <- fast_layout(graph_mcc)
p <- plot_networkFill.str(graph_mcc)
smallsvg(p, "MCC_top10.pdf", 7, 7)
```

将结果可视化，见 Figure \@ref(fig:mcc)

```{r mcc, eval = T, echo = F, fig.cap = "MCC score of gene targets of Tanshinone i"}
knitr::include_graphics("./figs/MCC_top10.pdf")
```

## 使用`clusterProfiler`富集分析

`r names(gt5_sig)` 的富集分析用 MCC top 10 的靶点基因进行，其他化合物的靶点基因直接以关联分析筛选过的基因富集。

```{r}
lst.ids <- lapply(data.anno, function(data) data$entrezgene_id)
lst.ids[[ names(gt5_sig) ]] <- head(hubs_score$entrezgene_id, n = 10)
res.kegg <- multi_enrichKEGG(lst.ids)
res.go <- multi_enrichGO(lst.ids, cl = 4)
```

```{r}
p.kegg <- vis_enrich.kegg(res.kegg)
p.go <- vis_enrich.go(res.go)
writePlots(p.kegg, "enrichKEGG", 8)
writePlots(p.go, "enrichGO", 8)
```

```{r}
filenum <- function(dir){
  length(list.files(dir, "\\.pdf$"))
}
```

以下为`r names(gt5_sig)`的 KEGG 和 GO 富集图：

```{r sigKEGG, eval = T, echo = F, fig.cap = "KEGG enrichment"}
knitr::include_graphics("./enrichKEGG/71_tanshinone i.pdf")
```

```{r sigGO, eval = T, echo = F, fig.cap = "GO enrichment"}
knitr::include_graphics("./enrichGO/71_tanshinone i.pdf")
```

图片数量较多，不一一展示（KEGG 富集共`r filenum("./enrichKEGG")`个，GO富集共`r filenum("./enrichGO")`）。
**(对应文件为 `./enrichGO`, `./enrichKEGG`)**
对富集图的解释，可以参考文献[@IntegrativeAnaLiuY2020]。

说明：KEGG富集分析都有结果；但是对于GO 富集分析（BP，CC 或 MF）中，个别化合物有靶点基因，但未映射到通路中的基因，所以无结果， 这些是（TRUE表示有结果，而FALSE表示无结果）：

```{r, eval = T}
check_enrichGO(res.go)
```


