---
title: Report of Analysis
bibliography: '`r system.file("extdata", "library.bib", package = "utils.tool")`'
csl: '`r system.file("extdata", "nature.csl", package = "utils.tool")`'
reference-section-title: "Reference"
output:
  custom_docx_document:
    reference_docx: '`r system.file("extdata", "ch_thesis.docx", package = "utils.tool")`'
---


```{r setup, include = F}
knitr::opts_chunk$set(echo = F, eval = F, message = F)
devtools::load_all("~/utils.tool/")
```

# 第一部分

## ETCM 中药丹参的化合物以及靶点基因

丹参，ETCM ID 为73

```{r}
data <- get_tcm.components(73)[-3]
genes.lst <- get_tcm.componentToGenes(data$ids$ids)
genes.lstf <- merge.componentsGenes(data, genes.lst)
# writeDatas(genes.lstf, "genes")
genes.lstf <- data.table::rbindlist(genes.lstf, idcol = T)
```

丹参的96种化合物和相关靶基因概览
（对应文件为`./components_and_target_genes.csv`）：

```{r, eval = T}
tibble::as_tibble(data <- dplyr::select(genes.lstf, components = .id, genes = ids, links))
data.table::fwrite(data, "components_and_target_genes.csv")
```

# 第二部分

## 在genecards网站上检索胃癌相关的基因

根据Relevance score进行筛选（&gt; 5)。
根据丹参靶点基因过滤数据集。

```{r}
rel.genes <- tibble::as_tibble(data.table::fread("./GeneCards-SearchResults.csv",
  check.names = T))
rel.genes <- dplyr::filter(rel.genes, Relevance.score > 5)
rel.genes.inter <- dplyr::filter(rel.genes, Gene.Symbol %in% genes.lstf$ids)
rel.genesCom.inter <- merge(rel.genes.inter,
  dplyr::select(genes.lstf, components = .id, genes = ids),
  by.x = 'Gene.Symbol', by.y = "genes", all.x = T
)
rel.genesCom.inter <- tibble::as_tibble(rel.genesCom.inter) %>% 
  dplyr::relocate(components, Gene.Symbol) %>% 
  dplyr::arrange(components)
```

所有胃癌相关基因概览
(对应文件为`all_gastric_Cancer_related_genes.csv`)：

```{r, eval = T}
data.table::fwrite(rel.genes, "all_gastric_Cancer_related_genes.csv")
data.table::fwrite(rel.genes.inter, "gastric_Cancer_related_genes_Intersect_with_targetGenes.csv")
rel.genes
```

```{r}
lst <- list(`All target` = unique(genes.lstf$ids),
  `Gastric cancer related` = unique(rel.genes$Gene.Symbol))
p <- ggVennDiagram::ggVennDiagram(lst) +
  scale_fill_gradient(low = "grey90", high = "red")
smallsvg(p, "venn_plot.pdf", 5, 3)
```

韦恩图见图\@ref(fig:fig2)
对应文件为`figs/venn_plot.pdf`:

```{r fig2, echo = F, eval = T, fig.cap = "靶点基因和胃癌相关基因交集韦恩图"}
inclu.fig("figs/venn_plot.pdf")
```

96个化合物和胃癌相关基因的交集数据概览(包含交集基因以及对应化合物)
（对应文件为`gastric_Cancer_related_genes_Intersect_with_targetGenes_components.csv`）：

```{r, eval = T}
data.table::fwrite(rel.genesCom.inter,
  "gastric_Cancer_related_genes_Intersect_with_targetGenes_components.csv")
rel.genesCom.inter
```

# 第三部分

## 使用CellMiner数据库的NCI-60...

```{r}
nci60 <- get_nci60_data()
cis <- dplyr::filter(nci60$comAct, `Drug name` == "Cisplatin")
cis <- dplyr::select(cis, `Drug name`, dplyr::contains(":"))
expr <- exprs <- dplyr::filter(nci60$rna, genes %in% rel.genesCom.inter$Gene.Symbol)
```

Cisplatin 活性数据：

```{r eval = T}
cis
```

NCI-60 表达数据：

```{r eval = T}
exprs
```

## 药物敏感性分析

```{r}
res.corTest <- mul_corTest(cis, expr)
res.corTest1 <- res.corTest[[1]]
data.table::fwrite(res.corTest1, "pearsonTest_results.csv")
res.corTest1_compounds <- tibble::as_tibble(merge(res.corTest1, rel.genesCom.inter,
  by.x = "name", by.y = "Gene.Symbol", all.x = T))
# dic <- dplyr::filter(genes.lstf, ids %in% res.corTest1$name)
# dic <- tibble::as_tibble(dplyr::select(dic, gene = ids, components = .id))
```

```{r}
# visualize
res.corTest1_data <- attr(res.corTest[[1]], "data")
p <- vis_relcurve(res.corTest1_data, res.corTest1, rev = T)
smallsvg(p, "pearsonTest.pdf", 9, 9)
```

其中有显著性意义的有13个基因（所有化合物），可视化见图\@ref(fig:fig3)
（对应文件为`figs/pearsonTest.pdf`）

```{r fig3, echo = F, eval = T, fig.cap = "关联性分析回归曲线图"}
inclu.fig("figs/pearsonTest.pdf")
```

关联性分析（Pearson）结果概览（已包含基因和对应化合物数据）（对应文件为`./pearsonTest_allResults.csv` 和 `./pearsonTest_results_with_components.csv`）：

```{r eval = T}
data.table::fwrite(dplyr::select(res.corTest1_compounds, name, cor, p.value, components),
  "pearsonTest_results_with_components.csv")
res.corTest1_compounds
```

# 第四部分

## 使用BiomaRt注释靶点基因

获取Entrezgene id 以便后续分析……

```{r}
ensembl <- new_biomart()
# attrs <- list_attrs(ensembl)
attrs <- general_attrs()[1:3]
anno.all <- filter_biomart(ensembl, attrs, "hgnc_symbol", data.weight$preferred_name)
anno <- filter_biomart(ensembl, attrs, "hgnc_symbol", data.hubs$preferred_name)
```

```{r, eval = T}
anno.all
```

将注释数据与筛选的化合物的靶点基因数据合并，并按照化合物分组。

```{r}
data.anno <- merge(res.corTest1_compounds, anno.all, by.x = "name",
  by.y = "hgnc_symbol", all.x = T)
data.anno <- tibble::as_tibble(data.anno)
data.anno <- split(data.anno, data.anno$components)
```

各个化合物包含的显著性靶点基因数量信息：

```{r, eval = T}
lapply(data.anno, nrow)
```

所有化合物都不包含超过5个靶点基因

## 使用`clusterProfiler`富集分析

```{r}
lst.ids <- lapply(data.anno, function(data) data$entrezgene_id)
res.kegg <- multi_enrichKEGG(lst.ids)
res.go <- multi_enrichGO(lst.ids)
```

说明：KEGG富集分析都有结果；但是对于GO 富集分析（BP，CC 或 MF）中，个别化合物有靶点基因，但未映射到通路中的基因，所以无结果， 这些是（TRUE表示有结果，而FALSE表示无结果）：

```{r, eval = T}
check_enrichGO(res.go)
```

```{r}
p.kegg <- vis_enrich.kegg(res.kegg)
p.go <- vis_enrich.go(res.go)
writePlots(p.kegg, "enrichKEGG", 8)
writePlots(p.go, "enrichGO", 8)
```

图片数量较多，不一一展示。
对应文件为：`./enrichGO` 或 `./enrichKEGG` 文件夹下图片

