---
---

```{r include = F, eval = F}
deparse_mail()
info <- items(belong = c(odate(3), odate(4)), eval = list(ic(2, 3, 3, 0, 0), ic(1, 0, 0, 3, 0)))
show.ic(info)

order_publish()
idname <- order_packaging()
```

```{r include = F}
#| setup
if (!requireNamespace("utils.tool"))
  devtools::load_all("~/utils.tool/")
autor_preset()
## the package are available at <https://github.com/shaman-yellow/utils.tool>
## if you want to run codes of this Rmarkdown,
## please install the package `utils.tool` and other related packages (run
## install.R)
options(savedir = list(figs = "Figure+Table", tabs = "Figure+Table"))
```

```{r eval = T, echo = F, results = "asis"}
set_cover(info$title)
```

```{r eval = T, echo = F, results = "asis"}
set_index()
```

# 摘要 {#abstract}

- 研究对象：乳腺癌或结直肠癌
- 耐药：5-氟尿嘧啶或顺铂

## 需求

### 首次分析

1、寻找差异致癌膜蛋白及对应配体蛋白；
2、耐药差异膜蛋白及对应抗体蛋白或互作抑制其表达蛋白。

现需要利用数据库分析正常组与疾病组间的差异表达膜蛋白AA（在癌中高表达的）和对应靶向癌细胞特异性高表达的膜蛋白AA的配体蛋白AA’；
以及非耐药组与耐药组间的差异表达膜蛋白XX（在耐药组中高表达的）和对应XX的抗体蛋白或相互作用能抑制其表达的蛋白XX’。

### 进一步分析

1. 查询正常组与结直肠癌组相比，TSC1的表达情况。期望TSC1仅在结肠癌的耐药群体种高表达，在正常组以及癌组织的非耐药中不表达或低表达。若在癌组织中高表达，则仅看“2”；若在正常组中高表达，则仅看“3”。
2. 生信分析结果已知，与TSC1有相互作用且抑制的蛋白有5种（YWHAE、HSPA8、PTGES3、PSMG2、PLK2），但是能否直接结合作为筛选靶点未知，麻烦进行分子对接研究TSC1与5种蛋白直接结合的可能性。届时将选择直接结合的对子进行实验。
3. 生信分析结果已知，差异癌膜蛋白AA为：AIFM1, TFRC, ITGAM, PECAM1 ，其对应的相互作用的蛋白AA‘分别有9、7、4、1个。请将这21对相互作用的蛋白做一下关联分析，找到非抑制的对子（可以促进表达也可以没有促进抑制关系）；然后进行分子对接，需要了解AA和AA'直接结合的可能性。届时将选择直接结合的对子进行实验。



## 结果

### 寻找差异致癌膜蛋白及对应配体蛋白

这一部分思路较简单，找到可用的蛋白质组数据[@ProteomicsProfShao2022]，筛选差异蛋白，
再以 UniTmp 数据库筛选跨膜蛋白 (膜蛋白受体主要为跨膜蛋白) ，再借助 STRINGdb 构建
PPI 网络，寻找互作蛋白，再结合富集分析 (\@ref(cut-ppi))，进一步缩小范围。

注意，以上 PPI 构建的来源是所有筛选到的差异蛋白 (拟从差异蛋白中找到候选的配体蛋白)。

差异癌膜蛋白为：`r paste0(unique(lst.filter$edges$to), collapse = ", ")`
最终筛选的蛋白和对应候选配体关系见：Fig. \@ref(fig:PPS-DPS-filtered-by-KEGG-and-formated-PPI-network)

### 耐药差异膜蛋白及对应抗体蛋白或互作抑制其表达蛋白

这部分思路稍复杂。由于无法直接获得包含耐药性分组的蛋白表达数据，因此需要另寻思路，
即，获取 TCGA-COAD 的基因表达数据和蛋白定量数据，以 `pRRophetic` 根据基因表达数据
分析耐药性 (顺铂 Cisplatin)，再对样本分组，随后分析蛋白定量数据。

后续和上一部分近似：筛选差异蛋白，再以 UniTmp 数据库筛选跨膜蛋白，再借助 STRINGdb 构建
PPI 网络，寻找互作蛋白，再结合富集分析。到这里，筛选蛋白 (TSC1) 和互作蛋白关系见
Fig. \@ref(fig:TCGA-DPS-filtered-and-formated-PPI-network-logFC)。
后续的富集分析结果可能有一定参考价值，富集到 TSC1
(hsa04151, Fig. \@ref(fig:TCGA-TSC1-in-hsa04151-visualization))

注意，以上 PPI 构建的来源是筛选的膜蛋白 (TSC1)，和 RNA-seq 的 DEGs (拟从差异蛋白中找到候选的配体蛋白)。

但这部分还需要指定互作抑制的蛋白，因此又结合了关联分析，挖掘 RNA 表达中呈负相关性的蛋白
(Fig. \@ref(fig:TCGA-RNA-correlation-heatmap))。

最终可参考的表格：Tab. \@ref(tab:TCGA-RNA-TSC1-negtive-correlated)

```{r}
dic(di("差异表达基因", "Differential Expressed Genes", "DEGs"),
  di("乳腺癌"),
  di("结直肠癌"),
  di("蛋白组学"),
  di("膜蛋白"),
  di("受体蛋白"),
  di("配体蛋白"),
  di("5-氟尿嘧啶"),
  di("顺铂"),
  di("紫杉醇")
)

# DEGs: Differential Expressed Genes 差异表达基因
# BC: breast cancer 乳腺癌
# CC: colorectal cancer 结直肠癌
# P: Proteomics 蛋白组学
# MP: Membrane Protein 膜蛋白
# RP: receptor protein 受体蛋白
# LP: ligand protein 配体蛋白
# 5: 5-Fluorouracil 5-氟尿嘧啶
# C: Cisplatin 顺铂
# P: Paclitaxel 紫杉醇
```

# 前言 {#introduction}

# 材料和方法 {#methods}

## 材料

```{r eval = T, echo = F, results = "asis"}
auto_material()
```

## 方法

```{r eval = T, echo = F, results = "asis"}
auto_method()
```

# 分析结果 {#results}

# 结论 {#dis}

# 附：分析流程——寻找差异致癌膜蛋白及对应配体蛋白 {#workflow1}

```{r}
je <- job_esearch("Membrane Protein database")
vis(je)

je@object$Title %>% grpf("membrane", T)

je.rec <- job_esearch("receptor membrane protein")
vis(je.rec)
je.rec@object$Title %>% grpf("membrane", T) %>% grpf("receptor", T)

je.rec <- job_esearch("membrane receptor")
vis(je.rec)
je.rec@object$Title %>% grpf("membranes", T)

```

## 结直肠癌差异蛋白

### 数据来源

Proteomics profiling of colorectal cancer progression identifies PLOD2 as a potential therapeutic target
[@ProteomicsProfShao2022]

```{r eval = T, echo = F, results = "asis"}
#| PUBLISHED-ProteomicsProfShao2022-metadata-used-sample
autor(lm.pps@params$metadata, key = "group")
```

### 差异蛋白

```{r eval = T, echo = F, results = "asis"}
#| PPS-Cancer-vs-Control-DEGs
autor(lm.pps@plots$step2$p.valcano$`Cancer - Control`)
```

```{r eval = T, echo = F, results = "asis"}
#| PPS-data-Cancer-vs-Control-DPs
autor(tops.pps, key = "Gene_name")
```

```{r}
pb.pps <- get_data.pps2022()
pb.pps@object$metadata

metadata <- dplyr::filter(pb.pps@params$metadata, grpl(Pathology.Type, "Normal Colon|Adenocarcinoma not otherwise"))
metadata <- dplyr::mutate(metadata, group = ifelse(grpl(Pathology.Type, "Normal"), "Control", "Cancer"))

lm.pps <- job_limma_normed(pb.pps@params$counts, metadata, pb.pps@object$data)
lm.pps <- step1(lm.pps)
lm.pps <- step2(lm.pps, Cancer - Control, use = "P", label = "Gene_name")
lm.pps@plots$step2$p.valcano$`Cancer - Control`
tops.pps <- tops <- dplyr::relocate(lm.pps@tables$step2$tops$`Cancer - Control`, Gene_name, logFC)
tops.pps
```

## 膜蛋白筛选

受体蛋白主要分为：

- 离子通道受体 (Ligand-gated ion channel, LICs, LGIC)
- 催化受体 (酶受体) (catalytic receptor)
    - 鸟苷酸酰化酶受体
    - 酪氨酸激酶受体
- G蛋白偶联受体 (G protein-coupled receptors) (GPCRs) (https://gpcrdb.org/)

以上都是跨膜蛋白类型。
因此以下筛选将从跨膜蛋白出发。

### Unitmp

UniTmp: unified resources for transmembrane proteins [@UnitmpUnifiedDobson2024]

```{r eval = T, echo = F, results = "asis"}
#| UniTmp-data-of-htp-all
autor(ut@object)
```

```{r}
ut <- job_unitmp()
ut@object
```

### 与高表达差异蛋白 (DPs-Up) 交集

```{r eval = T, echo = F, results = "asis"}
#| PPS-Intersection-of-DPs-Up-with-TransMemPs
autor(p.venn)
```

```{r}
p.venn <- new_venn(DPs_Up = dplyr::filter(tops, logFC > 0)$Gene_name, TransMemPs = ut@object$Gene_Name)
p.venn$ins
```

## 以蛋白互作筛选配体蛋白

### PPI

```{r eval = T, echo = F, results = "asis"}
#| PPS-DPS-filtered-and-formated-PPI-network
autor(lst.inter$p.ppi)
```

```{r}
sdb.dps <- job_stringdb(tops$Gene_name)
sdb.dps <- step1(sdb.dps)

lst.inter <- filter(
  sdb.dps,
  tops$Gene_name[!tops$Gene_name %in% ut@object$Gene_Name], p.venn$ins,
  level.x = dplyr::select(tops, 1:2), use.top = "from",
  less.label = F
)

lst.inter$p.ppi
lst.inter$edges
```

### 富集分析

```{r eval = T, echo = F, results = "asis"}
#| PPS-PPI-KEGG-enrichment
autor(en.ppi@plots$step1$p.kegg$ids)
```

```{r eval = T, echo = F, results = "asis"}
#| PPS-PPI-GO-enrichment
autor(en.ppi@plots$step1$p.go$ids)
```

坏死性凋亡信号通路在肿瘤发生发展、肿瘤坏死、肿瘤转移和肿瘤免疫反应中发挥作用；坏死性凋亡可能促进或抗肿瘤发生，具体取决于肿瘤的类型[@NecroptosisAndYanJ2022]。

```{r eval = T, echo = F, results = "asis"}
#| PPS-PPI-hsa04217-visualization
autor(en.ppi@plots$step2$p.pathviews$hsa04217)
```

70-kDa 热休克蛋白 (HSP70) 在癌症中大量存在，通过抑制多种凋亡途径、调节坏死、绕过细胞衰老程序、干扰肿瘤免疫、促进血管生成和支持转移，为恶性细胞提供选择优势 [@Hsp70MultiFunAlbako2020]

```{r eval = T, echo = F, results = "asis"}
#| PPS-PPI-hsa04612-visualization
autor(en.ppi@plots$step2$p.pathviews$hsa04612)
```

```{r}
en.ppi <- job_enrich(unique(unlist(lst.inter$edges)))
en.ppi <- step1(en.ppi, use = "pvalue")
en.ppi@step <- 1L
en.ppi <- step2(en.ppi, c("hsa04217", "hsa04612"), gene.level = tops[, 1:2])
en.ppi@plots$step2$p.pathviews$hsa04612

en.ppi@plots$step1$p.kegg
en.ppi@plots$step1$p.go

gene.necro <- en.ppi@tables$step1$res.kegg$ids$geneName_list[[1]] %>% .[. %in% lst.inter$edges$to]
# [1] "AIFM1"   "SLC25A6"
# tAIF, ANT
en.ppi@tables$step1$res.kegg$ids

```

### 根据富集结果缩减 PPI {#cut-ppi}

由于富集结果可以凸显肿瘤的性质，这里尝试根据 KEGG top 10 通路的富集基因缩减 PPI

```{r eval = T, echo = F, results = "asis"}
#| PPS-DPS-filtered-by-KEGG-and-formated-PPI-network
autor(lst.filter$p.ppi)
```

```{r eval = T, echo = F, results = "asis"}
#| PPS-DPS-filtered-by-KEGG-Top-MCC-score
autor(lst.filter$p.mcc)
```

```{r}
gene.top10path <- unique(unlist(en.ppi@tables$step1$res.kegg$ids$geneName_list[1:10]))

lst.filter <- filter(
  sdb.dps,
  ins(tops$Gene_name[!tops$Gene_name %in% ut@object$Gene_Name], gene.top10path), ins(p.venn$ins, gene.top10path),
  level.x = dplyr::select(tops, 1:2), use.top = "from",
  less.label = F
)
lst.filter$p.ppi
lst.filter$edges
```

```{r}
je.pb <- job_esearch("protein-binding proteins")
vis(je.pb)
je.pb@object$Title %>% grpf("affinity", T)
```

# 附：分析流程——耐药差异膜蛋白及对应抗体蛋白或互作抑制其表达蛋白 {#workflow2}

## 结肠癌差异蛋白

注：由于无法直接获得包含耐药性分组的蛋白表达数据，因此这部分的内容另寻思路，
即，获取 TCGA-COAD 的基因表达数据和蛋白定量数据，以 `pRRophetic` 根据基因表达数据
分析耐药性，再对样本分组，随后分析蛋白定量数据。

### 数据来源 

共使用了 TCGA-COAD 的 RNA, protein, clinical 数据 (使用了三者都包含的病人的样本数据)。

```{r eval = T, echo = F, results = "asis"}
#| TCGA-COAD-clinical-metadata
autor(tc@tables$step1$clinical)
```

```{r eval = T, echo = F, results = "asis"}
#| TCGA-COAD-protein-metadata
autor(tc@tables$step1$protein)
```

```{r eval = T, echo = F, results = "asis"}
#| TCGA-COAD-RNA-metadata
autor(tc@tables$step1$RNA)
```

```{r}
tc <- job_tcga("TCGA-COAD")
tc <- step1(tc, c("RNA", "protein", "clinical"))
tc <- step2(tc)
tc@tables$step1$clinical
```

## 预测耐药性

### 使用 RNA 数据集预测

以 `pRRophetic` 预测药物敏感性 (Cisplatin)。

```{r eval = T, echo = F, results = "asis"}
#| QQ-plot-for-distribution-of-the-transformed-IC50-data
autor(prr@params$p.drugQQ)
```

Fig. \@ref(fig:QQ-plot-for-distribution-of-the-transformed-IC50-data) 表明，
Cisplatin 的 IC~50~ 数据特征基本符合正太分布，可以用于线形预测 Cisplatin 敏感性。

```{r eval = T, echo = F, results = "asis"}
#| Estimate-prediction-accuracy
autor(prr@plots$step1$p.cvOut)
```

```{r eval = T, echo = F, results = "asis"}
#| Predicted-drug-sensitivity
autor(prr@tables$step2$t.predict)
```

```{r}
prr <- asjob_prr(tc, "Cisplatin")
prr <- step1(prr)
prr@object
prr@plots$step1$p.cvOut
prr <- step2(prr)

prr@tables$step2$t.predict
```

## 差异蛋白筛选

### 元数据

根据 Tab. \@ref(tab:Predicted-drug-sensitivity) k-means 聚类结果，将
样品分为三组：耐药组、中等组、低耐药性组 (非耐药组) 。

```{r eval = T, echo = F, results = "asis"}
#| TCGA-COAD-proteome-metadata
autor(lm.tcgaPr@params$metadata, key = "group")
```

### 差异蛋白

```{r eval = T, echo = F, results = "asis"}
#| TCGA-Resistance-vs-Non-resistance-DEPs
autor(lm.tcgaPr@plots$step2$p.valcano$`Resistance - Non_resistance`)
```

```{r eval = T, echo = F, results = "asis"}
#| TCGA-data-Resistance-vs-Non-resistance-DEPs
autor(tops.tcgaPr)
```

```{r}
lm.tcgaPr <- do_limma(tc, prr)
lm.tcgaPr <- step1(lm.tcgaPr)
lm.tcgaPr <- step2(lm.tcgaPr, Resistance - Non_resistance, use = "P", label = "peptide_target")
lm.tcgaPr@plots$step2$p.valcano

tops.tcgaPr <- lm.tcgaPr@tables$step2$tops$`Resistance - Non_resistance`
tops.tcgaPr <- dplyr::mutate(tops.tcgaPr, Gene_name = peptide_target)
tops.tcgaPr

```

## 膜蛋白筛选

### Unitmp

UniTmp: unified resources for transmembrane proteins [@UnitmpUnifiedDobson2024]

见 Tab. \@ref(tab:UniTmp-data-of-htp-all)

### 与高表达差异蛋白 (TCGA-dps-Up) 交集

```{r eval = T, echo = F, results = "asis"}
#| TCGA-Intersection-of-DPs-Up-with-TransMemPs
autor(p.venn_tcgaPr)
```

```{r}
p.venn_tcgaPr <- new_venn(DPs_Up = dplyr::filter(tops.tcgaPr, logFC > 0)$Gene_name, TransMemPs = ut@object$Gene_Name)
p.venn_tcgaPr
p.venn_tcgaPr$ins
```

## 以蛋白互作筛选配体蛋白

### TCGA-COAD 的 RNA-seq 差异表达

为了筛选 Fig. \@ref(fig:TCGA-Intersection-of-DPs-Up-with-TransMemPs) 的配体，
以 TCGA-COAD 的差异表达基因作为候选。

```{r eval = T, echo = F, results = "asis"}
#| TCGA-RNA-Resistance-vs-Non-resistance-DEGs
autor(lm.tcgaRna@plots$step2$p.valcano$`Resistance - Non_resistance`)
```

```{r eval = T, echo = F, results = "asis"}
#| TCGA-RNA-data-Resistance-vs-Non-resistance-DEGs
autor(tops.tcgaRna)
```

```{r eval = T, echo = F, results = "asis"}
#| TCGA-RNA-DEGs-type
autor(wrap(p.pie_tcgaRna, 10, 7))
```

```{r}
tc.rna <- step3(tc, query = "RNA")
lm.tcgaRna <- asjob_limma(tc.rna)
lm.tcgaRna@object
tc.rna@object <- NULL

lm.tcgaRna <- map(lm.tcgaRna, lm.tcgaPr)
lm.tcgaRna <- step1(lm.tcgaRna)
lm.tcgaRna <- step2(lm.tcgaRna, Resistance - Non_resistance)
lm.tcgaRna@plots$step2$p.valcano$`Resistance - Non_resistance`
tops.tcgaRna <- lm.tcgaRna@tables$step2$tops$`Resistance - Non_resistance`
tops.tcgaRna

p.pie_tcgaRna <- new_pie(tops.tcgaRna$gene_type, title = "TCGA-COAD DEGs type", overlap = 35)
p.pie_tcgaRna

```

### PPI

以 Fig. \@ref(fig:TCGA-Intersection-of-DPs-Up-with-TransMemPs) 和 Tab. \@ref(tab:TCGA-RNA-data-Resistance-vs-Non-resistance-DEGs) top 2000 构建 PPI 网络。

```{r eval = T, echo = F, results = "asis"}
#| TCGA-raw-PPI-network
autor(sdb.tcga@plots$step1$p.ppi)
```

将 PPI 网络过滤，凸显 Fig. \@ref(fig:TCGA-Intersection-of-DPs-Up-with-TransMemPs) 交集蛋白 (MCC 筛选高分相连的其他蛋白)

```{r eval = T, echo = F, results = "asis"}
#| TCGA-DPS-filtered-and-formated-PPI-network-logFC
autor(lst.inter_tcga$p.ppi)
```

```{r eval = T, echo = F, results = "asis"}
#| TCGA-DPS-filtered-and-formated-PPI-network-MCC
autor(lst.inter_tcga$p.mcc)
```

```{r}
genes.top2000 <- head(dplyr::filter(tops.tcgaRna, gene_type == "protein_coding")$gene_name, 2000)
sdb.tcga <- job_stringdb(c(p.venn_tcgaPr$ins, genes.top2000))
sdb.tcga <- step1(sdb.tcga)
sdb.tcga@plots$step1$p.mcc
sdb.tcga@plots$step1$p.ppi

lst.inter_tcga <- filter(
  sdb.tcga,
  genes.top2000[!genes.top2000 %in% ut@object$Gene_Name], p.venn_tcgaPr$ins,
  level.x = dplyr::select(tops.tcgaRna, gene_name, logFC), use.top = "from",
  less.label = F
)

lst.inter_tcga$p.ppi
lst.inter_tcga$edges
lst.inter_tcga$p.mcc
```

### 富集分析

TSC1 在通路可见 Fig. \@ref(fig:TCGA-TSC1-in-hsa04151-visualization)

```{r eval = T, echo = F, results = "asis"}
#| TCGA-KEGG-enrichment
autor(en.tcga@plots$step1$p.kegg$ids)
```

```{r eval = T, echo = F, results = "asis"}
#| TCGA-GO-enrichment
autor(en.tcga@plots$step1$p.go$ids)
```

```{r eval = T, echo = F, results = "asis"}
#| TCGA-TSC1-in-hsa04151-visualization
autor(en.tcga@plots$step2$p.pathviews$hsa04151)
```

```{r}
gene.maybeInt <- unique(unlist(lst.inter_tcga$edges))
en.tcga <- job_enrich(gene.maybeInt)
en.tcga <- step1(en.tcga, use = "pvalue")
en.tcga@plots$step1$p.kegg$ids
en.tcga@plots$step1$p.go$ids
en.tcga@tables$step1$res.kegg$ids
en.tcga <- step2(en.tcga, "hsa04151")
en.tcga@plots$step2$p.pathviews$hsa04151

filter(en.tcga, "YWHAE")
```

```{r}
je.inh <- job_esearch("inhibitory protein")
vis(je.inh)
```

### 通过关联分析筛选负相关性互作蛋白

```{r eval = T, echo = F, results = "asis"}
#| TCGA-RNA-correlation-heatmap
autor(cor.tcgaRna$hp)
```

```{r eval = T, echo = F, results = "asis"}
#| TCGA-RNA-TSC1-negtive-correlated
autor(t.negCor)
```

```{r}
lst.inter_tcga$edges
cor.tcgaRna <- cal_corp(lm.tcgaRna, NULL, gene.maybeInt, gene.maybeInt)
cor.tcgaRna$sig.corp

t.negCor <- dplyr::filter(cor.tcgaRna$sig.corp, To == "TSC1", cor < 0)
```

# 附：进一步分析蛋白结合

## TSC1 在正常组与结直肠癌组的表达

```{r}
asjob_limma(tc)
lm.tcgaRna2 <- asjob_limma(step3(tc, query = "RNA"), group = "isTumor")
lm.tcgaRna2 <- step1(lm.tcgaRna2)
lm.tcgaRna2 <- step2(lm.tcgaRna2, tumor - normal)
lm.tcgaRna2@plots$step2$p.valcano
lm.tcgaRna2@params$normed_data$genes$gene_name %>% grpf("TSC1", T)
dplyr::filter(lm.tcgaRna2@tables$step2$tops$`tumor - normal`, grpl(gene_name, "TSC1", T))

p.box.tsc1 <- map(lm.tcgaRna2, "TSC1", "gene_name")
p.box.tsc1

```

## 差异癌膜蛋白AA 与候选结合蛋白的相关性

### 相关性

```{r}
lm.pps$genes
cor.pps <- cal_corp(lm.pps, NULL, lst.filter$edges$from, lst.filter$edges$to, use = "Gene_name")
cor.pps$hp

lst.filter$edges
cor.pps$corp

lst.filter$edges
cor.ppsFilter <- as_tibble(merge(lst.filter$edges, cor.pps$corp, by.x = c("from", "to"), by.y = c("From", "To")))
cor.ppsFilter

```

### 蛋白对接

RosettaDock4.0

- <https://zhuanlan.zhihu.com/p/490274309>
- <https://pubmed.ncbi.nlm.nih.gov/17825317/>
- <https://pubmed.ncbi.nlm.nih.gov/18640688/>
- <https://www.rosettacommons.org/docs/latest/getting_started/Getting-Started>
- <https://github.com/RosettaCommons/rosetta>
- <https://www.pyrosetta.org/downloads>

- <https://cluspro.bu.edu/publications.php>

```{r}
hk <- job_hawkdock(.layout = cor.ppsFilter)
hk <- step1(hk)
hk@params$layouts



```


