---
---

```{r include = F, eval = F}
deparse_mail()
info <- items(belong = odate(2), coef = NA)

order_publish()
idname <- order_packaging()
```

```{r include = F}
#| setup
if (!requireNamespace("utils.tool"))
  devtools::load_all("~/utils.tool/")
autor_preset()
## the package are available at <https://github.com/shaman-yellow/utils.tool>
## if you want to run codes of this Rmarkdown,
## please install the package `utils.tool` and other related packages (run
## install.R)
options(savedir = list(figs = "Figure+Table", tabs = "Figure+Table"))
```

```{r eval = T, echo = F, results = "asis"}
set_cover(info$title)
```

```{r eval = T, echo = F, results = "asis"}
set_index()
```

# 摘要 {#abstract}

   研究对象：乳腺癌或结直肠癌；耐药：5-氟尿嘧啶或顺铂


需求：
1、寻找差异致癌膜蛋白及对应配体蛋白；
2、耐药差异膜蛋白及对应抗体蛋白或互作抑制其表达蛋白。


需求原文
“沈顺需要生信分析，设计的方案为“工程细菌通过膜蛋白XX调节肿瘤耐药性的机制研究”（具体见附件word）。客户需求癌症为乳腺癌或结直肠癌，耐药性没有要求，为方便后续实验建议的耐药性为紫杉醇或5-氟尿嘧啶或顺铂。

现需要利用数据库分析正常组与疾病组间的差异表达膜蛋白AA（在癌中高表达的）和对应靶向癌细胞特异性高表达的膜蛋白AA的配体蛋白AA’，
以及非耐药组与耐药组间的差异表达膜蛋白XX（在耐药组中高表达的）和对应XX的抗体蛋白或相互作用能抑制其表达的蛋白XX’。”


```{r}
dic(di("差异表达基因", "Differential Expressed Genes", "DEGs"))

```

# 前言 {#introduction}

# 材料和方法 {#methods}

## 材料

```{r eval = T, echo = F, results = "asis"}
auto_material()
```

## 方法

```{r eval = T, echo = F, results = "asis"}
auto_method()
```

# 分析结果 {#results}

# 结论 {#dis}

# 附：分析流程 {#workflow}
