---
---

```{r include = F, eval = F}
deparse_mail()
info <- items(belong = odate(06), eval = ic(), lock = T)
show.ic(info)

order_publish()
idname <- order_packaging()
```

```{r include = F}
#| setup
if (!requireNamespace("utils.tool"))
  devtools::load_all("~/utils.tool/")
autor_preset()
## the package are available at <https://github.com/shaman-yellow/utils.tool>
## if you want to run codes of this Rmarkdown,
## please install the package `utils.tool` and other related packages (run
## install.R)
options(savedir = list(figs = "Figure+Table", tabs = "Figure+Table"))
```

```{r eval = T, echo = F, results = "asis"}
set_cover(info$title)
```

```{r eval = T, echo = F, results = "asis"}
set_index()
```

# 摘要 {#abstract}

```{r}
dic(di("差异表达基因", "Differential Expressed Genes", "DEGs"),
  di("多系统萎缩"),
  di("磁共振成像")
)

# DEGs: Differential Expressed Genes 差异表达基因
# MSA: Multiple system atrophy 多系统萎缩
# MRI: Magnetic resonance imaging 磁共振成像
```



# 前言 {#introduction}

# 材料和方法 {#methods}

## 材料

```{r eval = T, echo = F, results = "asis"}
auto_material()
```

## 方法

```{r eval = T, echo = F, results = "asis"}
auto_method()
```

# 分析结果 {#results}

# 结论 {#dis}

# 附：分析流程 {#workflow}

利用机器学习建立磁共振成像（MRI）图像的多系统萎缩（MSA）诊断模型

的方法涉及机器学习和深度学习技术的多个步骤。以下是一个大致的流程：

1. 数据收集和准备
数据收集：收集大量的MRI图像数据集，包括MSA患者和健康对照组的图像。数据可以来源于公共数据库、医院或医学研究机构。
数据标注：确保每张图像都经过专家标注，明确诊断为MSA或非MSA。
数据预处理：
图像标准化（如调整大小、灰度归一化）。
去除噪声和伪影（如使用图像滤波技术）。
数据增强（如旋转、平移、缩放）以增加模型的鲁棒性。
2. 特征提取
传统方法：
使用手工设计的特征提取方法，如形态学特征（如体积、面积）、统计特征（如灰度共生矩阵）等。
深度学习方法：
使用卷积神经网络（CNN）自动提取高层次特征。常用的网络架构包括ResNet、VGG、Inception等。
3. 模型构建
模型选择：
传统机器学习模型：支持向量机（SVM）、随机森林、k-近邻（k-NN）等。
深度学习模型：卷积神经网络（CNN）是处理图像数据的首选。
模型训练：
划分数据集为训练集、验证集和测试集。
使用训练集训练模型，验证集进行超参数调优，测试集评估模型性能。
选择适当的损失函数和优化算法（如Adam、SGD）。
4. 模型评估
评价指标：
精度（Accuracy）、灵敏度（Sensitivity）、特异性（Specificity）、受试者工作特征曲线（ROC）及其曲线下面积（AUC）。
交叉验证：
使用k折交叉验证来评估模型的泛化能力。
混淆矩阵：
生成混淆矩阵来详细了解模型的分类性能。
5. 模型优化和调优
超参数调优：
使用网格搜索或随机搜索方法优化模型的超参数。
正则化：
使用L1或L2正则化防止过拟合。
数据增强：
进一步增加数据增强策略，提高模型的鲁棒性。
6. 部署和应用
模型部署：
将训练好的模型部署到临床系统中，集成到医院的影像诊断流程中。
实时推理：
通过API或其他接口提供实时的MRI图像诊断服务。
持续学习：
收集新数据不断更新和优化模型。

```{python}
import tensorflow as tf
from tensorflow.keras import layers, models
from sklearn.model_selection import train_test_split
from sklearn.metrics import classification_report, confusion_matrix

# 加载和预处理数据
def load_data():
    # 这里应该加载MRI图像和标签
    # images, labels = ...
    return train_test_split(images, labels, test_size=0.2, random_state=42)

train_images, test_images, train_labels, test_labels = load_data()

# 构建卷积神经网络模型
model = models.Sequential([
    layers.Conv2D(32, (3, 3), activation='relu', input_shape=(128, 128, 1)),
    layers.MaxPooling2D((2, 2)),
    layers.Conv2D(64, (3, 3), activation='relu'),
    layers.MaxPooling2D((2, 2)),
    layers.Conv2D(128, (3, 3), activation='relu'),
    layers.MaxPooling2D((2, 2)),
    layers.Flatten(),
    layers.Dense(128, activation='relu'),
    layers.Dense(1, activation='sigmoid')
])

# 编译模型
model.compile(optimizer='adam',
              loss='binary_crossentropy',
              metrics=['accuracy'])

# 训练模型
model.fit(train_images, train_labels, epochs=10, validation_split=0.2)

# 评估模型
test_loss, test_acc = model.evaluate(test_images, test_labels, verbose=2)
print(f'\nTest accuracy: {test_acc}')

# 预测和评估结果
predictions = model.predict(test_images)
print(confusion_matrix(test_labels, predictions.round()))
print(classification_report(test_labels, predictions.round()))
```
