---
---

```{r include = F}
#| setup
if (!requireNamespace("utils.tool"))
  devtools::load_all("~/utils.tool/")
autor_preset()
## the package are available at <https://github.com/shaman-yellow/utils.tool>
## if you want to run codes of this Rmarkdown,
## please install the package `utils.tool` and other related packages (run
## install.R)
options(savedir = list(figs = "Figure+Table", tabs = "Figure+Table"))
```

```{r eval = T, echo = F, results = "asis"}
set_index()
```

# 摘要 {#abstract}

空间转录组分析：

- 鉴定肿瘤细胞
- 肿瘤细胞亚群分析
- 肿瘤细胞和正常细胞之间的差异分析
- 细胞通讯分析
- 肿瘤细胞和正常细胞（巨噬细胞）之间的通讯分析。

# 研究设计流程图 {#route}

```{r}
#| route
route <- as_network(
  list("RNA_seq_data:Preprocess",
    ), "tree"
)
p.route <- flowChart(route, 1.1, 1)
```

```{r, eval = T, echo = F, fig.width = 10, fig.height = 7, fig.cap = NULL}
```

# 材料和方法 {#methods}

- Seurat
- copyKAT [@DelineatingCopGaoR2021]
- monocle3
- cellchat
- clusterProfiler
- ...

# 分析结果 {#results}

- 以 copykat 鉴定了肿瘤细胞，主要为上皮细胞 (epithelial cells, EC) 或 基底细胞（basal cells, BC）。
- 以拟时分析将肿瘤细胞分为三个亚型（cancer 1，cancer 2，cancer 3），表现出时间（拟时）递进变化。
- 肿瘤细胞亚型之间的差异分析，肿瘤细胞和正常细胞（EC, BC）之间的差异分析，主要聚焦的通路有 'Phagosome'、’Antigen processing and presentation'、'Focal adhesion' 等。
- 细胞通讯分析的整体情况见 Fig. \@ref(fig:all-cells-communication-significance)。
- 巨噬细胞和肿瘤细胞的通讯，突出表现为 ITGA 受体配体相关通路，共 `r colSum(itga.pi3k)` 个基因（其中多数为近似的亚型），首要富集于 PI3K-Akt 相关通路，并且和 'Focal adhesion' 等上述分析的结果相一致。


# 结论 {#dis}

见 \@ref(results)。

# 附：分析流程（癌组织切片 `Cancer_1`） {#workflow1}

## ST 数据预处理

```{r eval = T, echo = F, results = "asis"}
#| spatial-sample-QC
autor(st@plots$step1$p.qc, abs = "选择基因数 2500 - 9000 作为过滤指标。")
```

```{r eval = T, echo = F, results = "asis"}
#| PCA-ranking
autor(st@plots$step2$p.pca_rank, abs = "选择主成份 1-15 用于后续聚类。")
```

```{r}
dirs <- list.files("/media/echo/6E3CE3153CE2D75D/曹卓测序结果/空间转录组/肺癌空间转录组测序/CellRanger/", full.names = T)

pbapply::pblapply(dirs,
  function(dir) {
    file <- list.files(dir, "tar\\.gz$", full.names = T)
    untar(file, exdir = dir)
  })
metadata <- tibble::tibble(dirs = dirs, target = paste0(dirs, "/outs"), sample = get_filename(dirs))
```

```{r}
st <- job_seuratSp(metadata$target[[1]])
st <- step1(st)
st <- step2(st, 2500, 9000)
st <- step3(st, 1:15, 2)
st <- step4(st)

wrap(st@plots$step4$p.map_SingleR, 7, 5)

st <- step5(st, 5)
st <- step6(st, "Lung")

st@plots$step6$p.map_scsa

st@plots$step3$p.spatial_cluster
st@tables$step6$scsa_res
vis(st)

options(step_check = F)
```

## 细胞注释

### 所有细胞类（Seurat clusters）的 marker

```{r eval = T, echo = F, results = "asis"}
#| all-markers-of-Seurat-clusters
autor(st@tables$step5$all_markers, key = "cluster")
```

### SCSA 注释

以肺脏组织的数据集注释。

```{r eval = T, echo = F, results = "asis"}
#| SCSA-annotation
autor(vis(st, group.by = "scsa_cell"))
```

## 依据变异拷贝数鉴定肿瘤细胞

### copyKAT 解析肿瘤细胞

copyKAT [@DelineatingCopGaoR2021]

非整倍体是人类肿瘤细胞中最普遍的特征，约 90% 的肿瘤的基因组是非整倍体，而正常细胞是二倍体[@CausesAndConsGordon2012]

```{r eval = T, echo = F, results = "asis"}
#| copyKAT-prediction-of-aneuploidy
autor(ka0@plots$step2$p.copykat)
```

```{r eval = T, echo = F, results = "asis"}
#| cell-mapped-of-copyKAT-prediction
autor(vis(st, group.by = "scsa_copykat"))
```

对比 Fig. \@ref(fig:cell-mapped-of-copyKAT-prediction) 和 Fig. \@ref(fig:SCSA-annotation) 可知，癌细胞主要为上皮细胞或基底细胞。

```{r}
ka0 <- job_kat(st)
ka0 <- step1(ka0)
ka0 <- step2(ka0)
ka0 <- clear(ka0)
ka0@plots$step2$p.copykat

st <- map(st, ka0)
vis(st, "copykat_cell")
vis(st, "scsa_cell")
vis(st, "scsa_copykat")
```

### 肿瘤细胞重聚类

为了区分肿瘤细胞之间的亚型，这里首先将肿瘤细胞重新聚类。

```{r eval = T, echo = F, results = "asis"}
#| re-classify-of-cancer-cells
autor(vis(st_cancer, group.by = "seurat_clusters", 1.5))
```

```{r}
st_cancer <- getsub(st, cells = grep("Cancer", object(st)@meta.data$copykat_cell))
vis(st_cancer)

st_cancer@step <- 2L
st_cancer <- step3(st_cancer, 1:15, 2)
vis(st_cancer, "seurat_clusters", 1.5)
```

## 拟时分析肿瘤细胞

### 构建拟时轨迹

```{r eval = T, echo = F, results = "asis"}
#| pseudotime-visualization-of-cancer-cells
autor(z7(mn@plots$step1$p.traj$seurat_clusters, .5, .5))
```

### 根据拟时分析区分肿瘤细胞亚类

```{r eval = T, echo = F, results = "asis"}
#| gene-module-of-co-expression-analysis
autor(mn@plots$step3$gene_module_heatdata$graph_test.sig)
```

Fig. \@ref(fig:gene-module-of-co-expression-analysis)，根据细胞类的聚类树，可以将细胞类分为三个大类。

为了选择拟时起点，这里，将 Fig. \@ref(fig:copyKAT-prediction-of-aneuploidy) 所示的细胞聚类树切分为 15 个大类的细胞，然后映射到
Fig. \@ref(fig:pseudotime-visualization-of-cancer-cells) 对应的聚类图中。可以看到（Fig. \@ref(fig:test-for-selecting-pseudotime-start-point)），细胞类类 11 首要分布在左侧区域（UMAP 图）（1 - 15，数目越小，代表越趋近于非整倍体，即肿瘤细胞），因此，左侧区域的细胞更接近于正常细胞。


```{r eval = T, echo = F, results = "asis"}
#| test-for-selecting-pseudotime-start-point
autor(p.ka_map)
```

因此，选择左侧区域的细胞作为拟时起点。

```{r eval = T, echo = F, results = "asis"}
#| cancer-cells-subtypes
autor(vis(st_cancer.re, group.by = "regroup.hclust", 1.5))
```

```{r}
mn <- asjob_monocle(st_cancer, "seurat_clusters")
mn <- step1(mn, pt.size = 1.5)
mn@plots$step1$p.traj
mn@plots$step1$p.prin

mn <- step2(mn, "Y_7")
mn@plots$step2$p.pseu
mn <- step3(mn)
mn@plots$step3$gene_module_heatdata

    # mn$cellClass_tree.gene_module <- hclust(dist(t(mn@tables$step3$gene_module$graph_test.sig$aggregate)))
st_cancer.re <- regroup(st_cancer, mn@params$cellClass_tree.gene_module, 3,
  rename = list("3" = "cancer_1", "2" = "cancer_3", "1" = "cancer_2"))
vis(st_cancer.re, "regroup.hclust", 1.5)

p.ka_map <- vis(regroup(st_cancer, ka0, 15), "regroup.hclust", 1.5)
```

### 肿瘤细胞亚类差异分析和富集分析 {#en-cancer-sub}

以下分析，可关注的通路有：

- Phagosome
- Antigen processing and presentati...
- Focal adhesion
- ...

cancer 1 细胞的 marker 的富集分析有结果，但矫正 p 值均不显著。

```{r eval = T, echo = F, results = "asis"}
#| tables-of-enrichment-of-markers-of-cancer-1-cells
autor(en.re@tables$step1$res.kegg[[1]])
```

```{r eval = T, echo = F, results = "asis"}
#| enrichment-of-markers-of-cancer-2-cells
autor(en.re@plots$step1$p.kegg[[2]])
```

```{r eval = T, echo = F, results = "asis"}
#| tables-of-enrichment-of-markers-of-cancer-2-cells
autor(en.re@tables$step1$res.kegg[[2]])
```

```{r eval = T, echo = F, results = "asis"}
#| enrichment-of-markers-of-cancer-3-cells
autor(en.re@plots$step1$p.kegg[[3]])
```

```{r eval = T, echo = F, results = "asis"}
#| tables-of-enrichment-of-markers-of-cancer-3-cells
autor(en.re@tables$step1$res.kegg[[3]])
```

```{r}
st_cancer.re@step <- 4L
st_cancer.re <- step5(st_cancer.re)
st_cancer.re@tables$step5$all_markers

en.re <- asjob_enrich(st_cancer.re, NULL)
en.re <- step1(en.re)
en.re@tables$step1$res.kegg
en.re@plots$step1$p.kegg[[2]]
en.re@plots$step1$p.kegg[[3]]
```

```{r}
# sig
save.image("./sig.RData")
load("./sig.RData")
```

## 肿瘤细胞来源分析

### 肿瘤与上皮细胞或基底细胞差异分析

接下来的分析回到 Fig. \@ref(fig:SCSA-annotation) 图中，取出上皮细胞或基底细胞对应的细胞类（肿瘤细胞主要分布在这两类细胞中），并且将 Fig. \@ref(fig:cancer-cells-subtypes) 对应的细胞亚型映射。

```{r eval = T, echo = F, results = "asis"}
#| cancer-cells-in-epithelial--or-basal-cells
autor(vis(st_epi, group.by = "cancer_mapped"))
```

```{r}
st_epi <- getsub(st, cells = grep("Cancer|Basal|Epithe", object(st)@meta.data$scsa_copykat))
vis(st_epi, "scsa_copykat")

st_epi <- map(st_epi, st_cancer.re, "scsa_copykat", "regroup.hclust", "cancer_mapped")
vis(st_epi, "cancer_mapped")

st_epi <- diff(st_epi, "cancer_mapped",
  expand.grid(paste0("cancer_", 1:3), c("Basal cell", "Epithelial cell")))
```

### 肿瘤与上皮细胞或基底细胞差异基因的富集分析 {#en-diff}

以下富集与 \@ref(en-cancer-sub) 相对应，"Phagosome"、"Antigen processing and presentati…" 等为差异基因的主要富集通路。

```{r eval = T, echo = F, results = "asis"}
#| enrichment-of-DEGs-of-Cancer-1-cells-vs-Basal-cells
autor(en.epi@plots$step1$p.kegg[[1]])
```

```{r eval = T, echo = F, results = "asis"}
#| enrichment-of-DEGs-of-Cancer-1-cells-vs-Epithelial-cells
autor(en.epi@plots$step1$p.kegg[[2]])
```

```{r eval = T, echo = F, results = "asis"}
#| all-enrichments-of-DEGs-of-cancer-vs-epithelial-or-basal-cells
autor(en.epi@plots$step1$p.kegg)
```

```{r eval = T, echo = F, results = "asis"}
#| tables-of-all-enrichments-of-DEGs-of-cancer-vs-epithelial-or-basal-cells
autor(en.epi@tables$step1$res.kegg)
```

```{r eval = T, echo = F, results = "asis"}
#| tables-of-all-DEGs-of-cancer-vs-epithelial-or-basal-cells
autor(st_epi@params$contrasts)
```

```{r}
en.epi <- asjob_enrich(st_epi, NULL)
en.epi <- step1(en.epi)
en.epi@plots$step1$p.kegg[[1]]
```

## 细胞通讯

以下分析使用的为 Tab. \@ref(tab:all-markers-of-Seurat-clusters) 中的基因。

### 所有细胞之间的通讯

将肿瘤细胞亚型映射到 Fig. \@ref(fig:SCSA-annotation) 中，得到 Fig. \@ref(fig:cancer-subtypes-in-all-cells)。

```{r eval = T, echo = F, results = "asis"}
#| cancer-subtypes-in-all-cells
autor(vis(st, group.by = "cancer_mapped"))
```

以 cellchat 计算所有这些细胞之间的通讯关系[@InferenceAndAJinS2021]。

```{r eval = T, echo = F, results = "asis"}
#| overview-of-cells-communication
autor(cc@plots$step1$p.aggre_count)
```

```{r eval = T, echo = F, results = "asis"}
#| all-cells-communication-significance
autor(wrap(cc@plots$step2$lr_comm_bubble, 20, 22))
```

```{r eval = T, echo = F, results = "asis"}
#| all-cells-communication-roles
autor(wrap(cc@plots$step2$lr_role_heatmap$all))
```

```{r}
st <- map(st, st_epi, "scsa_copykat", "cancer_mapped", "cancer_mapped")
vis(st, "cancer_mapped")

cc <- asjob_cellchat(getsub(st, features = st@tables$step5$all_markers$gene), "cancer_mapped")
cc <- step1(cc)
# step2 used

wrap(cc@plots$step2$lr_comm_bubble, 20, 22)
wrap(cc@plots$step2$lr_role_heatmap$all)
```

### 巨噬细胞和肿瘤细胞之间的互作

以下，我们主要聚焦于巨噬细胞和癌细胞之间的通讯关系。

```{r eval = T, echo = F, results = "asis"}
#| table-of-communication-between-macrophage-and-cancer-cells
autor(p.mac2can$data)
```

```{r eval = T, echo = F, results = "asis"}
#| visualization-of-communication-between-macrophage-and-cancer-cells
autor(p.mac2can$p)
```

根据 Fig. \@ref(fig:visualization-of-communication-between-macrophage-and-cancer-cells)，
可以关注到互作网络图中中心度 (centrality degree) 较高的 ITGA 相关受体或配体。

```{r}
p.mac2can <- map(cc, "Macropha", "cancer", 20, 6)
itga <- filter(p.mac2can$data, grepl("ITGA", receptor))
itga
```

### ITGA 相关配体受体富集分析

根据 Fig. \@ref(fig:visualization-of-communication-between-macrophage-and-cancer-cells)，以下将 ITGA 相关基因做富集分析。

```{r eval = T, echo = F, results = "asis"}
#| enrichment-of-ITGA-related-genes
autor(en.itga@plots$step1$p.kegg)
```

Fig. \@ref(fig:enrichment-of-ITGA-related-genes) 首要富集到 PI3K-AKT 通路。还可以发现，"Small cell lung cancer" 也是显著富集结果之一。

```{r eval = T, echo = F, results = "asis"}
#| tables-of-enrichment-of-ITGA-related-genes
autor(en.itga@tables$step1$res.kegg$ids)
```

```{r}
genes.itga <- unique.lps(c(itga$ligand, itga$receptor))
en.itga <- job_enrich(list(ids = genes.itga))

en.itga <- step1(en.itga)
en.itga@plots$step1$p.kegg
en.itga@tables$step1$res.kegg$ids
```

### 首要富集的 PI3K 通路

以下结果可以和 \@ref(en-cancer-sub) 和 \@ref(en-diff) 相对应。

```{r eval = T, echo = F, results = "asis"}
#| view-of-enriched-genes-in-PI3K-pathway
autor(en.itga@plots$step2$p.pathviews$hsa04151)
```

```{r}
en.itga <- step2(en.itga, "hsa04151")
en.itga@plots$step2$p.pathviews
```

```{r}
itga.pathways <- unique(itga$pathway_name)

cc@step <- 1L
cc <- step2(cc, pathways = itga.pathways)
cc <- clear(cc)
```

### PI3K 通路和 ITGA 相关受体配体的交集

```{r}
itga.pi3k <- filter(en.itga@tables$step1$res.kegg$ids, ID == "hsa04151")$geneName_list[[1]]
new_lich(list(ITGA_with_PI3K = itga.pi3k))

colSum(itga.pi3k)
```

```{r eval = T, echo = F, results = "asis"}
#| ITGA-related-genes
autor(new_lich(list(ITGA_with_PI3K = itga.pi3k)))
```

### 通讯基因的表达在肿瘤细胞中的拟时变化

以下分析表现了 ITGA 和 PI3K 通路相关的 `r colSum(itga.pi3k)` 个基因在肿瘤细胞亚型之间的转化（拟时过程）过程中的表达变化。

```{r eval = T, echo = F, results = "asis"}
#| group-1-communication-related-genes-in-pseudotime
autor(mn@plots$step4$genes_in_pseudotime$pseudo1)
```

```{r eval = T, echo = F, results = "asis"}
#| group-2-communication-related-genes-in-pseudotime
autor(mn@plots$step4$genes_in_pseudotime$pseudo2)
```

```{r eval = T, echo = F, results = "asis"}
#| group-3-communication-related-genes-in-pseudotime
autor(mn@plots$step4$genes_in_pseudotime$pseudo3)
```

```{r}
mn <- map(mn, st, "scsa_cell", "cancer_mapped", "cancer_mapped")

mn@step <- 3L
mn <- step4(mn, paste0("cancer_", 1:3), itga.pi3k)
mn <- clear(mn)

mn@plots$step4$genes_in_pseudotime$pseudo3
mn@plots$step4$genes_in_pseudotime$pseudo2
mn@plots$step4$genes_in_pseudotime$pseudo1
```

```{r}
st <- clear(st)
st_epi <- clear(st_epi)
st_cancer <- clear(st_cancer)
st_cancer.re <- clear(st_cancer.re)
```

# 附：分析流程（癌组织切片 `Cancer_2`） {#workflow2}


```{r}
stc2 <- job_seuratSp(metadata$target[[2]])
stc2 <- step1(stc2)
stc2@plots$step1$p.qc
stc2 <- step2(stc2, 1, 7000, max.percent.mt = 30)
stc2@plots$step2$p.pca_rank
stc2 <- step3(stc2, 1:15, .8)
stc2@step <- 4L
stc2 <- step5(stc2, 5)
stc2 <- step6(stc2, "Lung")
stc2@params$scsa_log
stc2@plots$step3$p.spatial_cluster
vis(stc2, "scsa_cell")

markers <- stc2@tables$step5$all_markers
meta.data <- distinct(stc2@object@meta.data, seurat_clusters, scsa_cell)
markers.scsa <- map(markers, "cluster", meta.data, "seurat_clusters", "scsa_cell")

stc2 <- clear(stc2)
```

```{r eval = T, echo = F, results = "asis"}
#| Tissue-Cancer-2-cell-types-SCSA
autor(vis(stc2, group.by = "scsa_cell"))
```

```{r eval = T, echo = F, results = "asis"}
#| Tissue-Cancer-2-all-markers
autor(markers.scsa)
```


# 附：分析流程（癌旁组织切片） {#workflow3}

## Clustering and annotation

```{r}
st2 <- job_seuratSp(metadata$target[[3]])
st2 <- step1(st2)
st2@plots$step1$p.qc
st2 <- step2(st2, 800, 5500)
st2@plots$step2$p.pca_rank

st2 <- readRDS("./st2.2.rds")
st2 <- step3(st2, 1:15, 1.2)
st2@step <- 4L

st2 <- step5(st2, 8)
st2 <- step6(st2, "Lung")
vis(st2, "scsa_cell")
```

```{r eval = T, echo = F, results = "asis"}
#| extra-QC
autor(st2@plots$step1$p.qc)
```

```{r eval = T, echo = F, results = "asis"}
#| extra-SCSA-annotation
autor(vis(st2, group.by = "scsa_cell"))
```

## Copykat prediction

可以观察到，copyKAT 的细胞类型预测，癌旁组织 Fig. \@ref(fig:extra-copyKAT-prediction) 的聚类不及 癌组织切片的 Fig. \@ref(fig:copyKAT-prediction-of-aneuploidy) 明显。

```{r eval = T, echo = F, results = "asis"}
#| extra-copyKAT-prediction
autor(ka2@plots$step2$p.copykat)
```

```{r}
ka2 <- job_kat(st2)
ka2 <- step1(ka2, path = "copykat2")
ka2 <- step2(ka2)
ka2 <- clear(ka2, "copykat_para_cancer")
ka2@plots$step2$p.copykat
```

```{r}
save.image("./sig2.RData")
load("./sig2.RData")
```

```{r}
mn <- readRDS("~/disk_sdb1/2023_10_06_lunST/mn.4.rds")
wrap(mn@plots$step2$p.pseu, 4.4, 2.5)
autosv(wrap(mn@plots$step2$p.pseu, 4.4, 2.5), "pseudotime-add")
file.copy("./figs/pseudotime-add.pdf", "./Figure+Table")

cc <- readRDS("~/disk_sdb1/2023_10_06_lunST/cc.2.rds")
writeAllCompletion()
autosv(wrap(cc@plots$step2$cell_comm_heatmap$ALL$main, 5, 6), "cell-communication-heatmap")


mn <- readRDS("~/disk_sdb1/2023_10_06_lunST/mn.4.rds")
mn@step <- 3L
mn <- step4(mn, paste0("cancer_", 1:3), c("COL4A5", "COL6A3", "LAMB3", "LAMA5"))
autosv(wrap(mn@plots$step4$genes_in_pseudotime$pseudo1, 4, 7), "selected-pseudo-genes")
```
