---
---

```{r include = F, eval = F}
info <- items(start = td("2024-09-27"), end = td("2025-12-27"), finish = td("2025-01-03"),
  id = "BSXN240936", client = "李扬", inst = "中国医科大学附属盛京医院",
  type = "生信协助",
  title = "高级别浆液性卵巢癌",
  save = ".items_support.rds"
)
show.ic(info)

order_publish.bosai("support.Rmd", "support_out.Rmd")
idname <- formatName.bosai("./support_out.docx")
order_packaging(
  "./support_out.docx", idname = idname, external_file = NULL, extras = "./Reply_.docx"
)
```

```{r include = F}
#| setup
if (!requireNamespace("utils.tool"))
  devtools::load_all("~/utils.tool/")
autor_preset()
## the package are available at <https://github.com/shaman-yellow/utils.tool>
## if you want to run codes of this Rmarkdown,
## please install the package `utils.tool` and other related packages (run
## install.R)
options(savedir = list(figs = "Figure+Table", tabs = "Figure+Table"))
```

```{r eval = T, echo = F, results = "asis"}
set_cover.bosai(info)
```

```{r eval = T, echo = F, results = "asis"}
set_index()
```

# 分析流程 {#abstract}

## 需求

- GTSE1 在 HGSOC 中高表达促进肿瘤增值与迁移。
  GTSE1 与化疗耐药有关。在卵巢癌 (HGSOC) 中的表达，在化疗耐药卵巢癌数据集中的表达。
- GTSE1 的 mRNA 序列上的 m6A 甲基化，GTSE1可能主要被ALKBH5、IGF2BP1、METTL14、METTL3、YTHDF1、YTHDF2。
  GTSE1与甲基化相关酶的表达进行相关性分析


```{r}
#| route
route <- as_network(
  list("HGSOC:GEO_data",
    "GEO_data:dataset_1, dataset_2",
    "dataset_1:DEGs_hgsoc_vs_normal",
    "dataset_2:DEGs_resistant_vs_sensitive",
    "DEGs_hgsoc_vs_normal, DEGs_resistant_vs_sensitive:GTSE1",
    "DB_EpiFactors:RNA_Methylation",
    "RNA_Methylation, DEGs_hgsoc_vs_normal:DEGs_RNA_Methylation",
    "GTSE1, DEGs_RNA_Methylation:Correlation"
    ), "sugiyama"
)
p.route <- flowChart(route, 1.1, 1)
wrap(p.route)
```

```{r eval = T, echo = F, results = "asis"}
#| Route
autor(wrap(p.route, 10, 9, showtext = T))
```


```{r}
dic(di("差异表达基因"),
  di(, "high-grade serous ovarian cancer")
)

```

# 材料和方法 {#introduction}

```{r eval = T, echo = F, results = "asis"}
collate_details("meth")
```

# 分析结果 {#workflow}

## TCGA 数据获取 (OV)

`r snap(tcga.ov, 0:3)`

```{r}
tcga.ov <- job_tcga("TCGA-OV")
tcga.ov <- step1(tcga.ov)
#' @meth {get_meth(tcga.ov)}
tcga.ov <- step2(tcga.ov)
tcga.ov <- step3(tcga.ov)
```

## Survival 生存分析 (OV)

`r ref("OV-survival-curve-of-GTSE1")`
<!-- LEGEND_END -->

```{r}
lm.ov <- asjob_limma(tcga.ov)
lm.ov@object$targets
lm.ov <- step1(lm.ov)
surv.ov <- asjob_survival(lm.ov, "GTSE1")
surv.ov <- step1(surv.ov)
surv.ov@plots$step1$p.surv$GTSE1
```


```{r eval = T, echo = F, results = "asis"}
#| OV-survival-curve-of-GTSE1
autor(surv.ov@plots$step1$p.surv$GTSE1)
```

## GSE 数据搜索 (HGSOC)

`r snap(gds.hgsoc, 0:3)`

```{r}
gds.hgsoc <- job_gds(c("high-grade serous ovarian cancer", "normal"))
#' @meth {get_meth(gds.hgsoc)}
gds.hgsoc <- step1(gds.hgsoc)
vis(gds.hgsoc)
active(gds.hgsoc)

```

```{r eval = T, echo = F, results = "asis"}
#| High-grade-serous-ovarian-cancer-EDirect-query
autor(gds.hgsoc@object)
```

## GEO 数据获取 (HGSOC)

```{r}
geo.hgsoc <- job_geo("GSE146553")
#' @meth {get_meth(geo.hgsoc)}
geo.hgsoc <- step1(geo.hgsoc)
metadata.hgsoc <- expect(
  geo.hgsoc, geo_cols(group_recode = c(normal = "normal", hgsoc = "grade")), force = TRUE
)
```

## Limma 差异分析 (HGSOC)

`r snap(lm.hgsoc, 0:3)`

`r ref("HGSOC-Box-Plot-Of-DEGs")` 

```{r}
lm.hgsoc <- asjob_limma(geo.hgsoc, metadata.hgsoc)
#' @meth {get_meth(lm.hgsoc)}
lm.hgsoc@object$genes <- dplyr::mutate(
  lm.hgsoc@object$genes, hgnc_symbol = strx(gene_assignment, "(?<=// )[^ ]+")
)
lm.hgsoc <- filter(lm.hgsoc, group != "Others", type = "metadata")
lm.hgsoc <- step1(lm.hgsoc)
lm.hgsoc <- step2(
  lm.hgsoc, hgsoc - normal, label = "hgnc_symbol", 
  cut.fc = .5, use = "P"
)
lm.hgsoc <- step3(lm.hgsoc, use.gene = "hgnc_symbol")
lm.hgsoc@tables$step2$tops$`hgsoc - normal`
tbl_lm.hgsoc_hgsoc <- lm.hgsoc@tables$step2$tops$`hgsoc - normal`
dplyr::filter(tbl_lm.hgsoc_hgsoc, hgnc_symbol == "GTSE1")

lm.hgsoc <- map(lm.hgsoc, "GTSE1", "hgnc_symbol", use = "P")
lm.hgsoc@plots$step2$p.volcano$`hgsoc - normal`
lm.hgsoc@plots$step2$p.BoxPlotOfDEGs
```


```{r eval = T, echo = F, results = "asis"}
#| HGSOC-hgsoc-vs-normal
autor(lm.hgsoc@plots$step2$p.volcano$`hgsoc - normal`)
```



```{r eval = T, echo = F, results = "asis"}
#| HGSOC-Box-Plot-Of-DEGs
autor(lm.hgsoc@plots$step2$p.BoxPlotOfDEGs)
```

## Drug resistant

### GSE 数据搜索 (HGSOC_RES)

```{r}
gds.hgsoc_Res <- job_gds(c("ovarian cancer", "Drug resistance"))
#' @meth {get_meth(gds.hgsoc_Res)}
vis(gds.hgsoc_Res)
active(gds.hgsoc_Res, which = 11:30)
```

### GEO 数据获取 (OV_GSE173579)

`r snap(geo.ov_GSE173579, 0:2)`

```{r}
geo.ov_GSE173579 <- job_geo("ov_GSE173579")
geo.ov_GSE173579 <- step1(geo.ov_GSE173579)
#' @meth {get_meth(geo.ov_GSE173579)}
geo.ov_GSE173579 <- step2(geo.ov_GSE173579)

metadata.ov_GSE173579 <- expect(geo.ov_GSE173579, geo_cols())
metadata.ov_GSE173579
```

### Limma 差异分析 (OV_GSE173579)

`r snap(lm.ov_GSE173579, 0:3)`

`r ref("OV-GSE173579-Box-Plot-Of-DEGs")`
<!-- LEGEND_END -->

```{r}
lm.ov_GSE173579 <- asjob_limma(geo.ov_GSE173579, metadata.ov_GSE173579)
lm.ov_GSE173579 <- step1(lm.ov_GSE173579)
#' @meth {get_meth(lm.ov_GSE173579)}
lm.ov_GSE173579 <- step2(
  lm.ov_GSE173579, Carboplatin_high_Resistant_SKOV3 - Non_resistance_SKOV3,
  use = "P", cut.fc = .3
)
lm.ov_GSE173579 <- map(lm.ov_GSE173579, "GTSE1", use = "P")
lm.ov_GSE173579@plots$step2$p.BoxPlotOfDEGs
```


```{r eval = T, echo = F, results = "asis"}
#| OV-GSE173579-Box-Plot-Of-DEGs
autor(lm.ov_GSE173579@plots$step2$p.BoxPlotOfDEGs)
```

### GEO 数据获取 (OC_GSE140996)

`r snap(geo.oc_GSE140996, 0:2)`

```{r}
geo.oc_GSE140996 <- job_geo("oc_GSE140996")
#' @meth {get_meth(geo.oc_GSE140996)}
geo.oc_GSE140996 <- step1(geo.oc_GSE140996)
metadata.oc_GSE140996 <- expect(geo.oc_GSE140996, geo_cols())
metadata.oc_GSE140996 <- dplyr::mutate(
  metadata.oc_GSE140996, group = paste0(cell.type.ch1, "_", treatment.ch1)
)
metadata.oc_GSE140996
```

### Limma 差异分析 (OC_GSE140996)

`r snap(lm.oc_GSE140996, 0:3)`

`r ref("OC-GSE140996-Box-Plot-Of-DEGs")`
<!-- LEGEND_END -->

```{r}
lm.oc_GSE140996 <- asjob_limma(geo.oc_GSE140996, metadata.oc_GSE140996)
lm.oc_GSE140996 <- filter(
  lm.oc_GSE140996, type = "metadata", grpl(group, "none")
)
lm.oc_GSE140996 <- step1(lm.oc_GSE140996)
#' @meth {get_meth(lm.oc_GSE140996)}
lm.oc_GSE140996 <- step2(
  lm.oc_GSE140996, W1CR_none - W1_none,
  use = "P", cut.fc = .3
)
lm.oc_GSE140996 <- map(lm.oc_GSE140996, "GTSE1", use = "P")
lm.oc_GSE140996@plots$step2$p.BoxPlotOfDEGs
```


```{r eval = T, echo = F, results = "asis"}
#| OC-GSE140996-Box-Plot-Of-DEGs
autor(lm.oc_GSE140996@plots$step2$p.BoxPlotOfDEGs)
```

### GEO 数据获取 (OC_GSE143152)

`r snap(geo.oc_GSE143152, 0:2)`

```{r}
geo.oc_GSE143152 <- job_geo("oc_GSE143152")
#' @meth {get_meth(geo.oc_GSE143152)}
geo.oc_GSE143152 <- step1(geo.oc_GSE143152)
geo.oc_GSE143152 <- step2(geo.oc_GSE143152)
metadata.oc_GSE143152 <- expect(geo.oc_GSE143152, geo_cols())
metadata.oc_GSE143152$cell.line.ch1
metadata.oc_GSE143152$phenotype.ch1
metadata.oc_GSE143152 <- dplyr::mutate(
  metadata.oc_GSE143152, group = phenotype.ch1, cell.line.ch1 = make.names(cell.line.ch1),
  group = paste0(group, "_", s(cell.line.ch1, "\\.[0-9]+", ""))
)
metadata.oc_GSE143152$group
```

### Limma 差异分析 (OC_GSE143152)

`r snap(lm.oc_GSE143152, 0:3)`

`r ref("OC-GSE143152-Box-Plot-Of-DEGs-1")`
`r ref("OC-GSE143152-Box-Plot-Of-DEGs-2")`
`r ref("OC-GSE143152-Box-Plot-Of-DEGs-3")`
`r ref("OC-GSE143152-Box-Plot-Of-DEGs-4")`
`r ref("OC-GSE143152-Statistic-of-Focused-genes-extra")`
<!-- LEGEND_END -->

```{r}
lm.oc_GSE143152 <- asjob_limma(geo.oc_GSE143152, metadata.oc_GSE143152)
lm.oc_GSE143152 <- step1(lm.oc_GSE143152)
#' @meth {get_meth(lm.oc_GSE143152)}
lm.oc_GSE143152 <- step2(
  lm.oc_GSE143152, prexasertib_resistant_Kuramochi - parental_Kuramochi,
  prexasertib_resistant_OV - parental_OV,
  prexasertib_resistant_EFO - parental_EFO,
  prexasertib_resistant_OVSAHO - parental_OVSAHO,
  use = "P", cut.fc = .3
)
for (i in 1:4) {
  lm.oc_GSE143152 <- map(
    lm.oc_GSE143152, "GTSE1", use = "P", which = i, name = i
  )
}
lm.oc_GSE143152@plots$step2$p.BoxPlotOfDEGs_1
lm.oc_GSE143152@plots$step2$p.BoxPlotOfDEGs_2
lm.oc_GSE143152@plots$step2$p.BoxPlotOfDEGs_3
lm.oc_GSE143152@plots$step2$p.BoxPlotOfDEGs_4

lm.oc_GSE143152 <- focus(
  lm.oc_GSE143152, "GTSE1", use = "P", which = 4, .name = "extra"
)
lm.oc_GSE143152@params$focusedDegs_extra$data
```


```{r eval = T, echo = F, results = "asis"}
#| OC-GSE143152-Box-Plot-Of-DEGs-1
autor(lm.oc_GSE143152@plots$step2$p.BoxPlotOfDEGs_1)
```


```{r eval = T, echo = F, results = "asis"}
#| OC-GSE143152-Box-Plot-Of-DEGs-2
autor(lm.oc_GSE143152@plots$step2$p.BoxPlotOfDEGs_2)
```


```{r eval = T, echo = F, results = "asis"}
#| OC-GSE143152-Box-Plot-Of-DEGs-3
autor(lm.oc_GSE143152@plots$step2$p.BoxPlotOfDEGs_3)
```


```{r eval = T, echo = F, results = "asis"}
#| OC-GSE143152-Box-Plot-Of-DEGs-4
autor(lm.oc_GSE143152@plots$step2$p.BoxPlotOfDEGs_4)
```


```{r eval = T, echo = F, results = "asis"}
#| OC-GSE143152-Statistic-of-Focused-genes-extra
autor(lm.oc_GSE143152@params$focusedDegs_extra$data)
```

### GEO 数据获取 (OC_GSE285737)

`r snap(geo.oc_GSE285737, 0:2)`

```{r}
geo.oc_GSE285737 <- job_geo("GSE285737")
#' @meth {get_meth(geo.oc_GSE285737)}
geo.oc_GSE285737 <- step1(geo.oc_GSE285737)
geo.oc_GSE285737 <- step2(geo.oc_GSE285737, "Raw", rna = FALSE)
metadata.oc_GSE285737 <- expect(geo.oc_GSE285737, geo_cols())
metadata.oc_GSE285737$title
metadata.oc_GSE285737$group

counts.oc_res <- ftibble(geo.oc_GSE285737@params$dir_files)
colnames(counts.oc_res)[-1] <- metadata.oc_GSE285737$sample

genes.oc_res <- dplyr::select(counts.oc_res, genes = 1)
genes.oc_res <- map_gene(genes.oc_res, "genes", "ENSEMBL")
```


### Limma 差异分析 (OC_GSE285737)

`r snap(lm.oc_GSE285737, 0:3)`

`r ref("OC-GSE285737-Box-Plot-Of-DEGs")`
<!-- LEGEND_END -->

```{r}
lm.oc_GSE285737 <- job_limma(
  new_dge(metadata.oc_GSE285737, counts.oc_res, genes.oc_res)
)
lm.oc_GSE285737 <- step1(lm.oc_GSE285737)
#' @meth {get_meth(lm.oc_GSE285737)}
lm.oc_GSE285737 <- step2(
  lm.oc_GSE285737, Carboplatin_resistant_OVCAR_3 - OVCAR_3,
  use = "P", cut.fc = .3
)
lm.oc_GSE285737 <- map(lm.oc_GSE285737, "GTSE1", use = "P")
lm.oc_GSE285737@plots$step2$p.BoxPlotOfDEGs
```



```{r eval = T, echo = F, results = "asis"}
#| OC-GSE285737-Box-Plot-Of-DEGs
autor(lm.oc_GSE285737@plots$step2$p.BoxPlotOfDEGs)
```

### GEO 数据获取 (HGSOC_GSE141630)

`r snap(geo.hgsoc_GSE141630, 0:2)`

```{r}
geo.hgsoc_GSE141630 <- job_geo("GSE141630")
geo.hgsoc_GSE141630 <- step1(geo.hgsoc_GSE141630)
#' @meth {get_meth(geo.hgsoc_GSE141630)}
geo.hgsoc_GSE141630 <- step2(geo.hgsoc_GSE141630, rna = FALSE)
geo.hgsoc_GSE141630$prods
counts.hgsoc_Res <- ftibble(list.files(geo.hgsoc_GSE141630$dir, ".", full.names = TRUE))
counts.hgsoc_Res <- dplyr::rename_with(counts.hgsoc_Res, function(x) gs(x, "^[^_]+_", ""))
counts.hgsoc_Res
metadata.hgsoc_Res <- expect(
  geo.hgsoc_GSE141630, geo_cols(
    group_recode = c(
      sensitive = "sensitive", carboplatin_resistant = "carboplatin resistant", 
      cisplatin_resistant = "cisplatin resistant"
    )
  ), force = TRUE
)
metadata.hgsoc_Res <- dplyr::mutate(
  metadata.hgsoc_Res, sample = title, .before = 1
)
genes.hgsoc_Res <- dplyr::select(counts.hgsoc_Res, 1)
genes.hgsoc_Res

bm <- job_biomart("hsa")
bm <- step1(bm, genes.hgsoc_Res$Gene, "ensembl_gene_id")
bm$anno
```

### Limma 差异分析 (HGSOC_GSE141630)

`r snap(lm.hgsoc_GSE141630, 0:3)`

`r ref("HGSOC-GSE141630-Box-Plot-Of-DEGs")`
<!-- LEGEND_END -->

```{r}
lm.hgsoc_GSE141630 <- job_limma_normed(counts.hgsoc_Res, metadata.hgsoc_Res, bm$anno)
#' @meth {get_meth(lm.hgsoc_GSE141630)}
lm.hgsoc_GSE141630@params$normed_data
lm.hgsoc_GSE141630 <- step1(lm.hgsoc_GSE141630)
lm.hgsoc_GSE141630 <- step2(
  lm.hgsoc_GSE141630, carboplatin_resistant - sensitive, label = "hgnc_symbol",
  cut.fc = .5, use = "P"
)
lm.hgsoc_GSE141630 <- step3(lm.hgsoc_GSE141630)
lm.hgsoc_GSE141630@plots$step2$p.volcano$`carboplatin_resistant - sensitive`

lm.hgsoc_GSE141630 <- map(
  lm.hgsoc_GSE141630, "GTSE1", "hgnc_symbol", use = "P", which = 1L
)
lm.hgsoc_GSE141630@plots$step2$p.BoxPlotOfDEGs
```


```{r eval = T, echo = F, results = "asis"}
#| HGSOC-GSE141630-Box-Plot-Of-DEGs
autor(lm.hgsoc_GSE141630@plots$step2$p.BoxPlotOfDEGs)
```

### 汇总

`r ref("Multiple-Datasets-GTSE1")`
`r ref("GSE143152-differential-cell-lines-GTSE1")`
<!-- LEGEND_END -->

```{r}
p.sets1 <- search_job_frame_wrap("^lm.hgsoc_.*|^lm.o[cv]_.*", function(x) x@plots$step2$p.BoxPlotOfDEGs)
p.sets1 <- wrap(p.sets1, 10, 4)
p.sets1 <- set_lab_legend(p.sets1, "Multiple Datasets GTSE1")
p.sets1
```

```{r}
p.sets2 <- frame_wrap(tail(lm.oc_GSE143152@plots$step2, n = 4))
p.sets2 <- wrap(p.sets2, 10, 4)
p.sets2 <- set_lab_legend(p.sets2, "GSE143152 differential cell lines GTSE1")
p.sets2
```


```{r eval = T, echo = F, results = "asis"}
#| Multiple-Datasets-GTSE1
autor(p.sets1)
```


```{r eval = T, echo = F, results = "asis"}
#| GSE143152-differential-cell-lines-GTSE1
autor(p.sets2)
```

## EpiFactors 表观遗传调控因子数据获取 (M6A)

`r snap(epi.m6a, 0:3)`

```{r}
epi.m6a <- job_epifactor()
#' @meth {get_meth(epi.m6a)}
epi.m6a <- step1(epi.m6a)
epi.m6a <- filter(epi.m6a)
feature(epi.m6a)
```

```{r eval = T, echo = F, results = "asis"}
#| M6A-all-protein-of-epigenetic-regulators
autor(epi.m6a@tables$step1$protein)
```

## 交集: HGSOC_DEGs + RNA_Methy (SIG)

`r ref("Intersection-of-HGSOC-DEGs-with-RNA-Methy", FALSE)`
`r snap(venn.sig, 0:3)`

```{r}
venn.sig <- job_venn(
  HGSOC_DEGs = feature(lm.hgsoc), 
  RNA_Methy = feature(epi.m6a)
)
venn.sig <- step1(venn.sig)
venn.sig@plots$step1$p.venn
```


```{r eval = T, echo = F, results = "asis"}
#| Intersection-of-HGSOC-DEGs-with-RNA-Methy
autor(venn.sig@plots$step1$p.venn)
```

## 关联分析 (HGSOC)

`r snap(cp.cor, 0:3)`

```{r}
cp.cor <- cal_corp(
  lm.hgsoc, NULL, feature(venn.sig), "GTSE1", use = "hgnc_symbol", mode = "linear"
)
p.cor <- vis(.corp(cp.cor@params$res))
p.cor
```

```{r eval = T, echo = F, results = "asis"}
#| Linear-regression
autor(p.cor)
```

```{r}
clear(lm.hgsoc)
clear(lm.ov)
```

# 总结 {#conclusion}

`r ref("HGSOC-Box-Plot-Of-DEGs")`，
结果表明 GTSE1 癌症高表达，
耐药数据集相对以于癌症低表达 (多数为低表达，见 `r ref("Multiple-Datasets-GTSE1")`)
(`r ref("OC-GSE143152-Box-Plot-Of-DEGs-4")` 为耐药高表达)。

随后，筛选出的差异表达基因 METTL14，与 GTSE1 显著关联，见 `r ref("Linear-regression")`。

```{r}
extract_anno("./order_material/BSXN240936-李扬-生信协助-高级别浆液性卵巢癌-2025.01.03-批注.docx")
cdRun("pandoc ./order_material/comment_reply.md -o Reply_.docx")
```


