---
title: 
bibliography: '`r system.file("extdata", "library.bib", package = "utils.tool")`'
csl: '`r system.file("extdata", "nature.csl", package = "utils.tool")`'
reference-section-title: "Reference"
output:
  custom_docx_document2:
    reference_docx: '`r system.file("extdata", "bosai.docx", package = "utils.tool")`'
---


```{r include = F, eval = F}
info <- items(start = td("2025-02-10"), end = td("2025-02-10"), finish = td("2025-02-10"),
  id = "BSXG250204", client = "公司内部", inst = "",
  type = "生信分析",
  title = "多酚五种成分与高脂血症网络药理分析",
  save = ".items_analysis.rds"
)
show.ic(info)

order_publish.bosai("analysis.Rmd", "analysis_out.Rmd")
idname <- formatName.bosai("./analysis_out.docx")
order_packaging("./analysis_out.docx", idname = idname, external_file = NULL)
```

```{r include = F}
#| setup
if (!requireNamespace("utils.tool"))
  devtools::load_all("~/utils.tool/")
autor_preset()
## the package are available at <https://github.com/shaman-yellow/utils.tool>
## if you want to run codes of this Rmarkdown,
## please install the package `utils.tool` and other related packages (run
## install.R)
options(savedir = list(figs = "Figure+Table", tabs = "Figure+Table"))
```

```{r eval = T, echo = F, results = "asis"}
set_cover.bosai(info)
```

```{r eval = T, echo = F, results = "asis"}
set_index()
```

# 分析流程 {#abstract}

```{r}
dic(di("差异表达基因"),
  di("高脂血症")
)
# H: Hyperlipidemia 高脂血症

```

```{r}
#| route
route <- as_network(
  list(
    "五种多酚:数据库BATMAN:已知靶点, 预测靶点:所有靶点",
    "高脂血症:DB_GeneCards:疾病相关基因",
    "疾病相关基因, 所有靶点:疾病靶点:成分-靶点网络:PPI网络分析, 富集分析",
    "富集分析:KEGG, GO",
    "成分-靶点网络, KEGG:成分-靶点-富集通路网络"
    ), "sugiyama"
)
p.route <- flowChart(route, 1.1, 1)
wrap(p.route)
```

```{r eval = T, echo = F, results = "asis"}
#| Route
autor(wrap(p.route, showtext = T))
```


# 材料和方法 {#introduction}

```{r eval = T, echo = F, results = "asis"}
collate_details("meth")
```

# 分析结果 {#workflow}

## BATMAN 网络药理学 (PHENOL)

`r snap(bat.phenol, 0:3)`
`r ref("Herbs-compounds-and-targets")`

```{r}
cpds <- c(
  "Quercetin-3-O-glucoside", "Rutin", "Kaempferol-3-O-glucoside", "Vitexin", "Quercetin"
)
cpds_info <- PubChemR::get_cids(cpds)
cpds_info <- PubChemR::CIDs(cpds_info)
cpds_info <- set_lab_legend(cpds_info, "compounds info", "五种多酚成分信息")

bat.phenol <- job_batman(cpd_cid = cpds_info$CID)
#' @meth {get_meth(bat.phenol)}
bat.phenol <- step1(bat.phenol, filter.hob = FALSE)
bat.phenol <- step2(bat.phenol, cutoff = .5)
bat.phenol <- step3(bat.phenol)

bat.phenol@plots$step3$p.pharm
bat.phenol@params$easyRead

```


```{r eval = T, echo = F, results = "asis"}
#| Herbs-compounds-and-targets
autor(bat.phenol@params$easyRead)
```


## GeneCards 基因获取 (HL)

`r snap(gn.hl, 0:1)`
`r ref("HL-disease-related-targets-from-GeneCards")`

```{r}
#' @meth {get_meth(gn.hl)}
gn.hl <- job_genecard("Hyperlipidemia")
gn.hl <- step1(gn.hl, 1)
gn.hl@tables$step1$t.genecards
```


```{r eval = T, echo = F, results = "asis"}
#| HL-disease-related-targets-from-GeneCards
autor(gn.hl@tables$step1$t.genecards)
```

## Network 中药-成分-疾病-靶点网络 (PHENOL)

`r snap(bat.phenol, "m")`

`r ref("PHENOL-Targets-intersect-with-related-targets-dis")` 
`r ref("PHENOL-network-pharmacology-with-filtered-type-dis")` 
`r ref("PHENOL-network-pharmacology-with-filtered-type-original-data-dis")` 

```{r}
bat.phenol <- map(bat.phenol, feature(gn.hl), less.label = FALSE)
bat.phenol@params$p.venn2dis
bat.phenol@params$p.pharm2dis
bat.phenol@params$t.pharm2dis
feature(bat.phenol)

```


```{r eval = T, echo = F, results = "asis"}
#| PHENOL-Targets-intersect-with-related-targets-dis
autor(bat.phenol@params$p.venn2dis)
```


```{r eval = T, echo = F, results = "asis"}
#| PHENOL-network-pharmacology-with-filtered-type-dis
autor(bat.phenol@params$p.pharm2dis)
```


```{r eval = T, echo = F, results = "asis"}
#| PHENOL-network-pharmacology-with-filtered-type-original-data-dis
autor(bat.phenol@params$t.pharm2dis)
```

## STRINGdb PPI 分析 (PHENOL)

`r snap(sdb.phenol, 0:1)`

`r ref("PHENOL-Top-MCC-score")` 
`r ref("PHENOL-graph-MCC-layout-data")` 

```{r}
sdb.phenol <- asjob_stringdb(feature(bat.phenol))
#' @meth {get_meth(sdb.phenol)}
sdb.phenol <- step1(sdb.phenol, NULL, MCC = TRUE)
wrap(sdb.phenol@plots$step1$p.mcc, 12, 10)
sdb.phenol@params$graph_mcc
```


```{r eval = T, echo = F, results = "asis"}
#| PHENOL-Top-MCC-score
autor(wrap(sdb.phenol@plots$step1$p.mcc, 12, 10))
```


```{r eval = T, echo = F, results = "asis"}
#| PHENOL-graph-MCC-layout-data
autor(tibble::as_tibble(sdb.phenol@params$graph_mcc))
```

## ClusterProfiler 富集分析 (PHENOL)

`r snap(en.phenol, 0:2)`

`r ref("PHENOL-KEGG-enrichment")` 
`r ref("PHENOL-GO-enrichment")` 
`r ref("PHENOL-KEGG-enrichment-data")` 
`r ref("PHENOL-GO-enrichment-data")` 

```{r}
en.phenol <- asjob_enrich(feature(bat.phenol))
#' @meth {get_meth(en.phenol)}
en.phenol <- step1(en.phenol)
en.phenol@plots$step1$p.kegg$ids
en.phenol@plots$step1$p.go$ids
en.phenol@tables$step1$res.kegg$ids
en.phenol@tables$step1$res.go$ids

```


```{r eval = T, echo = F, results = "asis"}
#| PHENOL-KEGG-enrichment
autor(en.phenol@plots$step1$p.kegg$ids)
```


```{r eval = T, echo = F, results = "asis"}
#| PHENOL-GO-enrichment
autor(en.phenol@plots$step1$p.go$ids)
```


```{r eval = T, echo = F, results = "asis"}
#| PHENOL-KEGG-enrichment-data
autor(en.phenol@tables$step1$res.kegg$ids)
```


```{r eval = T, echo = F, results = "asis"}
#| PHENOL-GO-enrichment-data
autor(en.phenol@tables$step1$res.go$ids)
```

## Network 中药-成分-疾病-靶点-富集通路网络 (PHENOL)

`r ref("PHENOL-network-pharmacology-with-filtered-type-enrich")`

```{r}
bat.phenol <- map(
  bat.phenol, feature(gn.hl), 
  enrichment = en.phenol, name = "enrich", less.label = FALSE
)
bat.phenol@params$p.pharm2enrich
```



```{r eval = T, echo = F, results = "asis"}
#| PHENOL-network-pharmacology-with-filtered-type-enrich
autor(bat.phenol@params$p.pharm2enrich)
```

# 总结 {#conclusion}

见上述分析结果。

