---
title: 
bibliography: '`r system.file("extdata", "library.bib", package = "utils.tool")`'
csl: '`r system.file("extdata", "nature.csl", package = "utils.tool")`'
reference-section-title: "Reference"
link-citations: true
output:
  bookdown::pdf_document2:
    # pandoc_args: [
      # "--filter", "pandoc-fignos",
      # "--filter", "pandoc-tablenos"
    # ]
    keep_tex: true
    keep_md: true
    toc: false
    # toc_depth: 4
    latex_engine: xelatex
header-includes:
  \usepackage{caption}
  \captionsetup{font={footnotesize},width=6in}
  \renewcommand{\dblfloatpagefraction}{.9}
  \makeatletter
  \renewenvironment{figure}
  {\def\@captype{figure}}
  \makeatother
  \@ifundefined{Shaded}{\newenvironment{Shaded}}
  \@ifundefined{snugshade}{\newenvironment{snugshade}}
  \renewenvironment{Shaded}{\begin{snugshade}}{\end{snugshade}}
  \definecolor{shadecolor}{RGB}{230,230,230}
  \usepackage{xeCJK}
  \usepackage{setspace}
  \setstretch{1.3} 
  \usepackage{tcolorbox}
  \setcounter{secnumdepth}{4}
  \setcounter{tocdepth}{4}
  \usepackage{wallpaper}
  \usepackage[absolute]{textpos}
  \tcbuselibrary{breakable}
  \renewenvironment{Shaded}
  {\begin{tcolorbox}[colback = gray!10, colframe = gray!40, width = 16cm,
    arc = 1mm, auto outer arc, title = {R input}]}
  {\end{tcolorbox}}
  \usepackage{titlesec}
  \titleformat{\paragraph}
  {\fontsize{10pt}{0pt}\bfseries} {\arabic{section}.\arabic{subsection}.\arabic{subsubsection}.\arabic{paragraph}} {1em} {} []

---


```{r include = F, eval = F}
deparse_mail()
info <- items(belong = odate(4), eval = ic(0, 2, 1, 0, 0))
show.ic(info)

order_publish()
idname <- order_packaging()
```

```{r include = F}
#| setup
if (!requireNamespace("utils.tool"))
  devtools::load_all("~/utils.tool/")
autor_preset()
## the package are available at <https://github.com/shaman-yellow/utils.tool>
## if you want to run codes of this Rmarkdown,
## please install the package `utils.tool` and other related packages (run
## install.R)
options(savedir = list(figs = "Figure+Table", tabs = "Figure+Table"))
```

```{r eval = T, echo = F, results = "asis"}
set_cover(info$title)
```

```{r eval = T, echo = F, results = "asis"}
set_index()
```

# 摘要 {#abstract}

## 需求

利用生物信息学分析结合已有文献资料，筛选并验证与XX相关的乙酰化酶AA

具体要求为： 利用开源数据库，筛选心肌梗死机体的心脏细胞中关键差异表达基因XX以及与乙酰化相关酶基因的关联性。

1. 因客户之前所做基因为FKBP5，故XX初步定为FKBP5。假设FKBP5在心肌梗死机体心肌细胞中高表达，抑制FKBP5后可缓解心肌梗死。
2. 乙酰化酶AA备选：去乙酰化酶sirtuin 1（SIRT1）可以直接与FKBP5相互作用。
3. 若方案中的AA选择为HDAC6（客户之前发表过LncRNA NORAD-HDAC6-H3K9 -VEGF），那么方案中的XX选择不一定非要是FKBP5，若有创新点的更好的基因也可。

## 结果

- 结合数据库 MI 靶点 和 MI 小鼠数据集获取一批 MI 基因 Fig. \@ref(fig:Intersection-of-MI-DEGs-with-MI-targets)
- 从 epiFactor 数据库获取乙酰酶 (CoA)  (Tab. \@ref(tab:All-protein-of-CoA)) ，筛选了 MI 中为差异表达的 CoA (Fig. \@ref(fig:Intersection-of-All-CoA-with-MI-DEGs)) 。
- 根据 Fig. \@ref(fig:Intersection-of-MI-DEGs-with-MI-targets)
  和 Fig. \@ref(fig:Intersection-of-All-CoA-with-MI-DEGs)
  建立 PPI 网络 (有实验基础的蛋白物理直接互作) ，见 Fig. \@ref(fig:Filtered-and-formated-PPI-network)
- 筛选 CoA 与 DEGs 显著关联的组合，Fig. \@ref(fig:MI-correlation-heatmap)，Tab. \@ref(tab:MI-significant-correlation)
- 筛选上述关系：存在 PPI 关联且关联分析显著的组合 Tab. \@ref(tab:PPI-interact-and-significant-correlated-in-MI)
- 将上述 DEGs GO 富集分析，Fig. \@ref(fig:GO-enrichment)，BP 结果指向了 MI。
- 建立 CoA-XX-pathways 网络关系图，Fig. \@ref(fig:CoA-XX-GOpathways),
  数据见 Tab. \@ref(tab:All-candidates-and-enriched-GO-BP-pathways)。
- 最后，推荐 CoA-XX 组合为：
    - CoA:BRCA1, DEG:FLNA
    - CoA:HDAC9, DEG:PIK3CG
    - 以上 DEG 相关 GO 通路：`r best$Enriched_pathways[1]`
- 其它候选见 Tab. \@ref(tab:All-candidates-and-enriched-GO-BP-pathways)

注：

- FKBP5 (Fkbp5) 在 MI 中属于显著高表达，见 Tab. \@ref(tab:Fkbp5-expression)。
- FKBP5 在 Fig. \@ref(fig:Intersection-of-MI-DEGs-with-MI-targets) 被筛离。
- 尝试单独建立 PPI，未发现 SIRT1 与 FKBP5 的直接结合作用。



```{r}
dic(di("差异表达基因", "Differential Expressed Genes", "DEGs"),
  di("心肌梗死"),
  di("心脏细胞")
)

# DEGs: Differential Expressed Genes 差异表达基因
# MI: myocardial infarction 心肌梗死
# HC: heart cells 心脏细胞
```

# 前言 {#introduction}

# 材料和方法 {#methods}

## 材料

```{r eval = T, echo = F, results = "asis"}
auto_material()
```

## 方法

```{r eval = T, echo = F, results = "asis"}
auto_method(c("[@PathviewAnRLuoW2013]", "[@CytohubbaIdenChin2014]"))
```

# 分析结果 {#results}

# 结论 {#dis}

# 附：分析流程 {#workflow}

## MI targets

使用以下合集：

```{r eval = T, echo = F, results = "asis"}
#| Overall-targets-number-of-datasets
autor(gm@plots$step2$p.cols)
```

```{r eval = T, echo = F, results = "asis"}
#| GeneCards-used-data
autor(gm@tables$step2$t.genecard)
```

```{r}
gm <- job_gmix("myocardial infarction", "infarction")
gm <- step1(gm)
gm <- step2(gm, 1, 4, 5, restrict = T)
gm@plots$step2$p.cols
```

## MI mice DEGs {#MI}

### 数据来源

```{r eval = T, echo = F, results = "asis"}
#| GSE236374
autor(geo@params$prods)
```

```{r}
geo <- job_geo("GSE235257")
geo <- job_geo("GSE182205")

geo <- job_geo("GSE236374")
geo <- step1(geo)
geo@params$guess
geo <- step2(geo)
counts <- ftibble(list.files("./GSE236374/", full.names = T))
counts

```

### 差异分析

- MI-7d (7 day) vs Control

```{r eval = T, echo = F, results = "asis"}
#| MI-MI-7d-vs-MI-sham-DEGs
autor(lm.mi@plots$step2$p.valcano$`MI_7d - MI_sham`)
```

```{r eval = T, echo = F, results = "asis"}
#| MI-data-MI-7d-vs-MI-sham-DEGs
autor(Tops, key = 2)
```

```{r}
metadata <- dplyr::mutate(geo@params$guess, sample = tolower(strx(time.ch1, "[^ ]+")),
  sample = ifelse(grpl(sample, "[0-9]"), paste0(sample, "d"), sample),
  rep = strx(title, "[0-9]$"),
  group = paste0("MI_", sample),
  sample = paste0(group, "_", rep)
)
metadata <- dplyr::relocate(metadata, sample, group)
metadata
genes <- dplyr::select(counts, Genesymbol)
genes

lm.mi <- job_limma(new_dge(metadata, counts, genes))
lm.mi <- step1(lm.mi)
lm.mi <- step2(lm.mi, MI_7d - MI_sham, label = "Genesymbol", cut.fc = 1)
lm.mi@plots$step2$p.valcano$`MI_7d - MI_sham`

Tops <- lm.mi@tables$step2$tops$`MI_7d - MI_sham`
Tops
```

### 基因映射

将小鼠基因映射到人类

```{r eval = T, echo = F, results = "asis"}
#| Mapped-genes
autor(bm2@params$mapped)
```

```{r}
bm2 <- job_biomart2(Tops$Genesymbol, "mm", "hs")
bm2 <- step1(bm2)
bm2@params$mapped
bm2 <- step2(bm2, Tops, idcol = "Genesymbol")
bm2@params$tops_mapped

dplyr::filter(bm2@params$tops_mapped, hgnc_symbol == "FKBP5")
```

### FKBP5 的表达

FKBP5 (Fkbp5) 在 MI 中属于显著高表达。

```{r eval = T, echo = F, results = "asis"}
#| Fkbp5-expression
autor(t.fkbp5)
```

```{r}
t.fkbp5 <- dplyr::filter(bm2@params$tops_mapped, hgnc_symbol == "FKBP5")
t.fkbp5
```

## MI intersection (`MI_key_DEGs`)

```{r eval = T, echo = F, results = "asis"}
#| Intersection-of-MI-DEGs-with-MI-targets
autor(p.vennMI)
```

```{r}
p.vennMI <- new_venn(MI_DEGs = bm2@params$mapped$hgnc_symbol, MI_targets = unlist(gm@params$lst.genes))
p.vennMI$ins

grpf(p.vennMI$ins, "FKBP5")
```

## 乙酰化酶

### 使用的乙酰化酶及其相关信息

```{r eval = T, echo = F, results = "asis"}
#| All-protein-of-CoA
autor(t.coa)
```

```{r}
ep <- job_epifactor()
ep <- step1(ep)
ep@tables$step1$protein

t.coa <- dplyr::filter(ep@tables$step1$protein, grpl(Modification, "ace"))
t.coa <- dplyr::relocate(t.coa, HGNC_symbol, Modification)
t.coa

```

### 筛选差异表达的乙酰化酶 (`CoA_DEGs`)

使用 MI 数据 (\@ref(MI)) 的 DEGs，筛选差异表达的乙酰化酶。

以 `mgi_symbol` 取交集。

```{r eval = T, echo = F, results = "asis"}
#| Intersection-of-All-CoA-with-MI-DEGs
autor(p.vennCoa)
```

```{r}
p.vennCoa <- new_venn(All_CoA = t.coa$MGI_symbol, MI_DEGs = Tops$Genesymbol)
p.vennCoa$ins
```

## 其它候选

### 以 PPI 网络筛选与 `CoA_DEGs` 相关的 `MI_key_DEGs` {#ppi}

根据 Fig. \@ref(fig:Intersection-of-MI-DEGs-with-MI-targets)
和 Fig. \@ref(fig:Intersection-of-All-CoA-with-MI-DEGs)
建立 PPI 网络 (有实验基础的蛋白物理直接互作) 。

```{r eval = T, echo = F, results = "asis"}
#| PPI-annotation
autor(st@params$edges)
```

获取 CoA -> DEGs 的网络：

```{r eval = T, echo = F, results = "asis"}
#| Filtered-and-formated-PPI-network
autor(wrap(lst.st$p.ppi, 12, 11))
```

```{r}
genesHGNC.coaDEGs <- bm2$mapped$hgnc_symbol[ match(p.vennCoa$ins, bm2$mapped$mgi_symbol) ]
st <- job_stringdb(c(p.vennMI$ins, genesHGNC.coaDEGs))
st <- step1(st, filter.exp = 100)
st@params$edges

lst.st <- filter(st, genesHGNC.coaDEGs, p.vennMI$ins[ !p.vennMI$ins %in% genesHGNC.coaDEGs ],
  "CoA_DEGs", "MI_key_DEGs", less.label = F)
wrap(lst.st$p.ppi, 12, 11)

lst.st$nodes
lst.st$edges
dplyr::filter(lst.st$nodes, name == "FKBP5")

genesHGNC.ppi <- split(lst.st$nodes$name, lst.st$nodes$type)
genesHGNC.ppi

fun_mgi2hgi <- function(x) {
  bm2$mapped$hgnc_symbol[ match(x, bm2$mapped$mgi_symbol) ]
}
fun_hgi2mgi <- function(x) {
  bm2$mapped$mgi_symbol[ match(x, bm2$mapped$hgnc_symbol) ]
}
genesMGI.ppi <- lapply(genesHGNC.ppi, fun_hgi2mgi)
genesMGI.ppi
```

### 关联分析 {#cor}

根据 Fig. \@ref(fig:Filtered-and-formated-PPI-network)，以小鼠数据集 (\@ref(MI)) 进行关联分析。

```{r eval = T, echo = F, results = "asis"}
#| MI-correlation-heatmap
autor(wrap(corp$hp, 17, 6))
```

```{r eval = T, echo = F, results = "asis"}
#| MI-significant-correlation
autor(corp$sig.corp)
```

```{r}
corp <- cal_corp(lm.mi, NULL, genesMGI.ppi$from, genesMGI.ppi$to, c("CoA_DEGs_ppi", "MI_key_DEGs_ppi"),
  use = "Genesymbol", HLs = c("Brca1", "Flna"))

wrap(corp$hp, 17, 6)
corp$sig.corp

```

### 存在 PPI 关联且关联分析显著的组合

结合 \@ref(ppi) 和 \@ref(cor) 筛选 CoA 与 XX 

```{r eval = T, echo = F, results = "asis"}
#| PPI-interact-and-significant-correlated-in-MI
autor(link.both)
```

```{r}
edgesPPI.mgi <- dplyr::mutate_all(lst.st$edges, fun_hgi2mgi)
edgesPPI.mgi

link.both <- tbmerge(corp$sig.corp, edgesPPI.mgi,
  by.x = c("CoA_DEGs_ppi", "MI_key_DEGs_ppi"),
  by.y = c("from", "to")
)
link.both <- dplyr::mutate(link.both, CoA_hgnc_symbol = fun_mgi2hgi(CoA_DEGs_ppi),
  DEG_hgnc_symbol = fun_mgi2hgi(MI_key_DEGs_ppi))
link.both

```

```{r}
link.bothData <- dplyr::mutate(link.both[, c("CoA_hgnc_symbol", "DEG_hgnc_symbol")], pseudo = "pseudo")
link.bothData <- dplyr::relocate(link.bothData, pseudo)
link.bothData
p.link <- plot_network.pharm(link.bothData, ax1 = "pseudo", ax2 = "CoA", ax3 = "MI_DEGs", less.label = F, edge_width = 1)
p.link
```

### 富集分析

将 Tab. \@ref(tab:PPI-interact-and-significant-correlated-in-MI) 中的 DEGs 进行富集分析

```{r eval = T, echo = F, results = "asis"}
#| GO-enrichment
autor(en@plots$step1$p.go$ids)
```

```{r}
en <- job_enrich(unique(link.bothData$DEG_hgnc_symbol))
en <- step1(en)
en@plots$step1$p.go
en <- step2(en)
en@tables$step1$res.go$ids
```

### CoA-XX-pathways

```{r eval = T, echo = F, results = "asis"}
#| CoA-XX-GOpathways
autor(wrap(lst.netEn$p.pharm, 14, 12))
```

```{r eval = T, echo = F, results = "asis"}
#| All-candidates-and-enriched-GO-BP-pathways
autor(lst.netEn$dataPath[, -1], key = 1:2)
```

```{r}
lst.netEn <- plot_network.enrich(link.bothData, en, "go", less.label = F, edge_width = 1, HLs = c("BRCA1", "FLNA"))
wrap(lst.netEn$p.pharm, 14, 12)

lst.netEn$dataPath

best <- dplyr::filter(lst.netEn$dataPath, Hit_pathway_number == 6, grpl(Enriched_pathways, "cardiac"))
best
```

