---
title: 
bibliography: '`r system.file("extdata", "library.bib", package = "utils.tool")`'
csl: '`r system.file("extdata", "nature.csl", package = "utils.tool")`'
reference-section-title: "Reference"
link-citations: true
output:
  bookdown::pdf_document2:
    # pandoc_args: [
      # "--filter", "pandoc-fignos",
      # "--filter", "pandoc-tablenos"
    # ]
    keep_tex: true
    keep_md: true
    toc: false
    # toc_depth: 4
    latex_engine: xelatex
header-includes:
  \usepackage{caption}
  \captionsetup{font={footnotesize},width=6in}
  \renewcommand{\dblfloatpagefraction}{.9}
  \makeatletter
  \renewenvironment{figure}
  {\def\@captype{figure}}
  \makeatother
  \@ifundefined{Shaded}{\newenvironment{Shaded}}
  \@ifundefined{snugshade}{\newenvironment{snugshade}}
  \renewenvironment{Shaded}{\begin{snugshade}}{\end{snugshade}}
  \definecolor{shadecolor}{RGB}{230,230,230}
  \usepackage{xeCJK}
  \usepackage{setspace}
  \setstretch{1.3} 
  \usepackage{tcolorbox}
  \setcounter{secnumdepth}{4}
  \setcounter{tocdepth}{4}
  \usepackage{wallpaper}
  \usepackage[absolute]{textpos}
  \tcbuselibrary{breakable}
  \renewenvironment{Shaded}
  {\begin{tcolorbox}[colback = gray!10, colframe = gray!40, width = 16cm,
    arc = 1mm, auto outer arc, title = {R input}]}
  {\end{tcolorbox}}
  \usepackage{titlesec}
  \titleformat{\paragraph}
  {\fontsize{10pt}{0pt}\bfseries} {\arabic{section}.\arabic{subsection}.\arabic{subsubsection}.\arabic{paragraph}} {1em} {} []

---


```{r include = F, eval = F}
deparse_mail()
info <- items(belong = odate(05), eval = ic(3, 3, 1, 1, 0))
show.ic(info)

order_publish()
idname <- order_packaging()
```

```{r include = F}
#| setup
if (!requireNamespace("utils.tool"))
  devtools::load_all("~/utils.tool/")
autor_preset()
## the package are available at <https://github.com/shaman-yellow/utils.tool>
## if you want to run codes of this Rmarkdown,
## please install the package `utils.tool` and other related packages (run
## install.R)
options(savedir = list(figs = "Figure+Table", tabs = "Figure+Table"))
```

```{r eval = T, echo = F, results = "asis"}
set_cover(info$title)
```

```{r eval = T, echo = F, results = "asis"}
set_index()
```

# 摘要 {#abstract}

```{r}
dic(di("差异表达基因", "Differential Expressed Genes", "DEGs"),
  di("自发性脑出血", "intracerebral hemorrhage", "ICH"),
  di("小胶质细胞代谢"),
  di("星形细胞胶质瘢痕")
)

# DEGs: Differential Expressed Genes 差异表达基因
# ICH: intracerebral hemorrhage 自发性脑出血
# MM: microglial metabolism 小胶质细胞代谢
# AS: astrocytic scar 星形细胞胶质瘢痕
```

## 需求

- 自发性脑出血（ICH）（人或动物）后调控 小胶质细胞代谢 的关键基因XXX，并且该基因可能也调控 星形细胞胶质瘢痕生成。
- 客户前期发表的文章有做过盐诱导激酶 2（SIK-2）（PMID:29018127），
  XXX是否可以是SIK-2，或者XXX能否富集在SIK-2相关通路或其他分子机制上

## 结果

- 以小鼠丘脑出血模型 (GSE227033) 的单细胞数据集分析 Microglial cell, 见 Fig. \@ref(fig:The-cellType-group)。
  (该模型大体上应该是合适的, 以 collagenase IV 造模 (像 PMID:38433011 也是这种 ICH 造模)。
  ICH 的单细胞数据很少，基本没有其他合适的数据了)
- 以 Microglial Cell 预测代谢通量，并差异分析， 见 Fig. \@ref(fig:SCF-Model-vs-Control)
- 与差异代谢相关的基因，在拟时轨迹 (Control -> Model) 中的表达见 Fig. \@ref(fig:MI-Pseudotime-heatmap-of-genes)
- 将这些基因映射到人类的基因 (hgnc symbol) 后，获取上游的转录因子。在这些基因和转录因子中，尝试寻找 SIK-2。无结果。
  此外，SIK-2 为非差异表达基因 (Model vs Control)。
- 为筛选 Astrocyte 胶质瘢痕相关基因，首先获取了 Astrocyte 的差异基因 (Model vs Control) ，见
  Tab. \@ref(tab:DEGs-of-the-contrasts-Astrocyte)。
  随后，获取 GeneCards 的胶质瘢痕相关基因，见 Tab. \@ref(tab:GLIALSCAR-disease-related-targets-from-GeneCards)。
  尝试取交集，见 Fig. \@ref(fig:Intersection-of-DB-GlialScar-with-Astrocyte-DEGs)，有 11 个基因。
- 最后，调控小胶质细胞代谢且与星形细胞胶质瘢痕相关基因，Fig. \@ref(fig:UpSet-plot-of-Genes-sources)，
  由于 Fig. \@ref(fig:Intersection-of-DB-GlialScar-with-Astrocyte-DEGs) 的基因与 Microglial 
  代谢相关基因及上游转录因子无交集，因此，筛选时直接用了 Tab. \@ref(tab:GLIALSCAR-disease-related-targets-from-GeneCards) 
  的基因。获得结果：XYLT1 (即, Xylt1)。
- Xylt1 的表达见 Fig. \@ref(fig:Dimension-plot-of-expression-level-of-the-genes)。
  Xylt1 主要集中表达于模型组的 Microglial 中，符合条件。
  Xylt1 相关代谢通路见 Tab. \@ref(tab:Xylt1-related-metabolic-flux)。
  Xylt1 的其余信息可参考 Fig. \@ref(fig:MI-Pseudotime-heatmap-of-genes)。

# 前言 {#introduction}

# 材料和方法 {#methods}

## 材料

```{r eval = T, echo = F, results = "asis"}
auto_material()
```

## 方法

```{r eval = T, echo = F, results = "asis"}
auto_method()
```

# 分析结果 {#results}

# 结论 {#dis}

# 附：分析流程 {#workflow}

## 单细胞数据分析

### 数据来源

```{r}
geo <- job_geo("GSE227033")
geo <- step1(geo)
geo@params$guess
geo <- step2(geo)
untar("./GSE227033/GSE227033_RAW.tar", exdir = "./GSE227033")
lapply(list.files("./GSE227033/", "cloupe|filtered", full.names = T), file.remove)

prepare_10x("./GSE227033/GSM7090268_C1.expression.txt.gz", single = T, col.gene = 2:1)
prepare_10x("./GSE227033/GSM7090269_C2.expression.txt.gz", single = T, col.gene = 2:1)
prepare_10x("./GSE227033/GSM7090270_M1.expression.txt.gz", single = T, col.gene = 2:1)
prepare_10x("./GSE227033/GSM7090271_M2.expression.txt.gz", single = T, col.gene = 2:1)
```

```{r eval = T, echo = F, results = "asis"}
#| GSE227033
autor(geo$prods)
```

```{r}
# sr.ctrl <- job_seurat("./GSE227033/GSM7090268_C1")
# sr.ctrl <- step1(sr.ctrl)
# sr.ctrl@plots$step1$p.qc
# sr.ctrl <- step2(sr.ctrl, 1000, 9000)
```

### 细胞聚类与鉴定

```{r}
sr <- job_seuratn(
  c("./GSE227033/GSM7090268_C1", "./GSE227033/GSM7090269_C2",
    "./GSE227033/GSM7090270_M1", "./GSE227033/GSM7090271_M2"),
  c("Control_1", "Control_2", "Model_1", "Model_2"))
sr <- step1(sr, 1000, 9000)
sr <- step2(sr)
sr <- step3(sr, 1:15, 1.2)
sr <- step4(sr, "")
sr <- step5(sr)
sr <- step6(sr, "Brain", org = "M")
sr@plots$step6$p.map_scsa

```

```{r}
sr <- mutate(sr, group = strx(orig.ident, "[A-Za-z]+"),
  cellType_group = paste0(scsa_cell, "_", group))
p.srCellType <- wrap(vis(sr, "cellType_group"), 12, 6)
p.srCellType
```

```{r eval = T, echo = F, results = "asis"}
#| UMAP-Clustering
autor(wrap(sr@plots$step3$p.umap, 8, 5))
```

```{r eval = T, echo = F, results = "asis"}
#| The-cellType-group
autor(p.srCellType)
```

### 小胶质细胞分析

#### 差异分析

```{r}
sr <- diff(sr, "cellType_group", list(c("Microglial cell_Model", "Microglial cell_Control")), name = "micro")
sr@params$micro
```

```{r}
bm2.diff <- job_biomart2(sr@params$micro$gene, "mmu", "hsa")
bm2.diff <- step1(bm2.diff)
fun_diffHuman <- function(x) map(bm2.diff, x, "f")
```

```{r eval = T, echo = F, results = "asis"}
#| DEGs-of-the-contrasts-Microglial
autor(sr@params$micro)
```

#### 拟时分析

```{r}
mn.mi <- do_monocle(sr, "Microglial")
mn.mi <- step1(mn.mi, "cellType_group", pre = T)
mn.mi@plots$step1$p.prin
mn.mi <- step2(mn.mi, "Y_9")
mn.mi@plots$step2$p.pseu
mn.mi <- step3(mn.mi)
mn.mi@tables$step3$graph_test.sig
mn.mi@plots$step3$gene_module_heatdata
```

选择 Control 集中区域作为拟时起点。

```{r eval = T, echo = F, results = "asis"}
#| MI-principal-points
autor(mn.mi@plots$step1$p.prin)
```

```{r eval = T, echo = F, results = "asis"}
#| MI-pseudotime
autor(mn.mi@plots$step2$p.pseu)
```

#### 代谢通量预测

使用 scFEA 预测 Microglial cell 代谢通量。

```{r}
scf <- asjob_scfea(sr, meta(sr)$scsa_cell == "Microglial cell", "m")
scf <- set_remote(scf)
scf <- step1(scf)
scf <- step2(scf)
scf@plots$step2$p.loss
scf@tables$step2$t.flux
```

```{r eval = T, echo = F, results = "asis"}
#| Convergency-of-the-loss-terms-during-training
autor(scf@plots$step2$p.loss)
```

#### 代谢通量差异分析

```{r}

lm.scf <- asjob_limma(scf, meta(sr), "group")
lm.scf <- step1(lm.scf)
lm.scf <- step2(lm.scf, Model - Control, label = "name", cut.fc = .3)
lm.scf@plots$step2$p.valcano$`Model - Control`
lm.scf@tables$step2$tops$`Model - Control`
```

```{r}
Tops.flux <- lm.scf@tables$step2$tops$`Model - Control`
Tops.flux

belong.flux <- lm.scf@tables$step2$belong.flux

genes.topFlux <- unique(unlist(Tops.flux$gene))
genes.topFlux
```

```{r eval = T, echo = F, results = "asis"}
#| SCF-data-Model-vs-Control
autor(Tops.flux)
autosv(Tops.flux, "test1")
```

```{r eval = T, echo = F, results = "asis"}
#| SCF-Model-vs-Control
autor(lm.scf@plots$step2$p.valcano$`Model - Control`)
```

#### 差异代谢相关的基因

```{r}
bm <- job_biomart("mmu", F)
bm <- step1(bm, genes.topFlux, "mgi_symbol")
en.topflux <- job_enrich(genes.topFlux, bm$anno, "mgi_symbol")
en.topflux <- step1(en.topflux, "mmu", "org.Mm.eg.db")
en.topflux@plots$step1$p.kegg$ids
en.topflux@plots$step1$p.go$ids
```

```{r}
pb.SigFluxGene <- map(mn.mi, genes.topFlux, list(c("Y_9", "Y_19"), c("Y_9", "Y_5")),
  enrich = en.topflux, assay = "SCT",
  enrichExtra = belong.flux,
  HLs = list(Variable_features = Seurat::VariableFeatures(sr@object)),
  group_by = "Variable_features",
  split = NULL
)
wrap(pb.SigFluxGene, 13, 8)

genes.VarTopFlux <- intersect(genes.topFlux, Seurat::VariableFeatures(sr@object))
genes.VarTopFlux
```

```{r eval = T, echo = F, results = "asis"}
#| TOPFLUX-GO-enrichment
autor(en.topflux@plots$step1$p.go$ids)
```

```{r eval = T, echo = F, results = "asis"}
#| MI-Pseudotime-heatmap-of-genes
autor(wrap(pb.SigFluxGene, 13, 8))
```

#### PPI 网络


```{r}
bm2.topFlux <- job_biomart2(genes.topFlux, "mmu", "hsa")
bm2.topFlux <- step1(bm2.topFlux)
bm2.topFlux@params$mapped
```

```{r}
bm2.sik <- job_biomart2("SIK2", "hsa", "mmu")
bm2.sik <- step1(bm2.sik)
bm2.sik@params$mapped

dplyr::filter(sr@params$micro, gene == "Sik2")
```

```{r}
sdb.topFlux <- job_stringdb(bm2.topFlux@params$mapped$hgnc_symbol)
sdb.topFlux <- step1(sdb.topFlux, 100)
sdb.topFlux <- readRDS("./sdb.rds")
sdb.topFlux@plots$step1$p.mcc

fun_fluxHuman <- function(x) map(bm2.topFlux, x, "f")
ppi.topFlux <- filter(sdb.topFlux, fun_fluxHuman(genes.VarTopFlux), fun_fluxHuman(genes.topFlux),
  arrow = F, label.shape = c("Variable feature", "Others"), top = NULL
)
ppi.topFlux$p.mcc
```

根据 Fig. \@ref(fig:MI-Pseudotime-heatmap-of-genes) 中的基因，
将小鼠的基因 mgi symbol 映射为人类的基因 hgnc symbol,
构建 PPI 网络。

```{r eval = T, echo = F, results = "asis"}
#| TOPFLUX-MCC-score
autor(sdb.topFlux@plots$step1$p.mcc)
```

关注高变基因  (variable features, 差异水平更高) 与其它基因对应的蛋白的互作。

```{r eval = T, echo = F, results = "asis"}
#| TOPFLUX-Top-MCC-score
autor(ppi.topFlux$p.mcc)
```

#### 上游的转录因子

寻找 Fig. \@ref(fig:MI-Pseudotime-heatmap-of-genes) 中的基因的上游转录因子。

```{r}
tf <- job_tfbs(fun_fluxHuman(genes.topFlux))
tf <- step1(tf)
tf@tables

tf <- map(tf, bm2.diff$mapped$hgnc_symbol, 1:2, label.auto = T)
tf@params$mapped$p.allu

dat.alluTF <- dplyr::distinct(tf@params$mapped$data, target, TF_symbol)
dat.alluTF
p.alluTF <- new_allu(dat.alluTF, axes = 1:2, label.auto = T)
p.alluTF

grpf(dat.alluTF$TF_symbol, "SIK")
```

```{r eval = T, echo = F, results = "asis"}
#| Transcription-Factor-binding-sites
autor(tf@tables$step1$res)
```

### 星形细胞胶质瘢痕 相关基因

#### 差异分析

```{r}
meta(sr)$scsa_cell
sr <- diff(sr, "cellType_group", list(c("Astrocyte_Model", "Astrocyte_Control")), name = "Astro")
sr@params$Astro

bm.astro <- job_biomart("mmu", F)
bm.astro <- step1(bm.astro, sr@params$Astro$gene, "mgi_symbol")

en.astro <- job_enrich(sr@params$Astro$gene, bm.astro$anno, "mgi_symbol")
en.astro <- step1(en.astro, "mmu", "org.Mm")
en.astro@plots$step1$p.kegg
```

```{r}
bm2.astro <- job_biomart2(sr@params$Astro$gene, "mmu", "hsa")
bm2.astro <- step1(bm2.astro)
bm2.astro$mapped
```

```{r eval = T, echo = F, results = "asis"}
#| DEGs-of-the-contrasts-Astrocyte
autor(sr@params$Astro)
```

将这些差异基因映射到人类的基因 hgnc_symbol

```{r eval = T, echo = F, results = "asis"}
#| mapped-genes-Astrocyte-DEGs
autor(bm2.astro$mapped)
```

#### 胶质瘢痕

```{r}
gn.glialScar <- job_genecard("Glial scar")
gn.glialScar <- step1(gn.glialScar, 0, restrict = T)
gn.glialScar@tables$step1$t.genecards

p.vennGs <- new_venn(DB_GlialScar = gn.glialScar@tables$step1$t.genecards$Symbol,
  Astrocyte_DEGs = bm2.astro$mapped$hgnc_symbol)
p.vennGs
```

从 genecards 获取 胶质瘢痕 相关基因。

```{r eval = T, echo = F, results = "asis"}
#| GLIALSCAR-disease-related-targets-from-GeneCards
autor(gn.glialScar@tables$step1$t.genecards)
```

```{r eval = T, echo = F, results = "asis"}
#| Intersection-of-DB-GlialScar-with-Astrocyte-DEGs
autor(p.vennGs)
```

### 调控小胶质细胞代谢且与星形细胞胶质瘢痕相关基因

#### 交集基因

```{r}
p.upsetBoth <- new_upset(FluxRelated_DEGs = fun_fluxHuman(genes.topFlux),
  FluxRelated_TFs_DEGs = dat.alluTF$TF_symbol,
  GlialScarRelated_DEGs = p.vennGs$ins,
  DB_GlialScarRelated = gn.glialScar@tables$step1$t.genecards$Symbol,
  ins = list(c(1, 4), c(2, 4))
)
p.upsetBoth

intersect(p.upsetBoth$raw$FluxRelated_TFs_DEGs, p.upsetBoth$raw$DB_GlialScarRelated)
# [1] "STAT3"
intersect(p.upsetBoth$raw$FluxRelated_DEGs, p.upsetBoth$raw$DB_GlialScarRelated)
# [1] "XYLT1"
```

```{r eval = T, echo = F, results = "asis"}
#| UpSet-plot-of-Genes-sources
autor(p.upsetBoth)
```

#### 在小胶质细胞中的表达

```{r}
genes.Ins <- c("XYLT1", "STAT3")

bm2.ins <- job_biomart2(genes.Ins, "hsa", "mmu")
bm2.ins <- step1(bm2.ins)

p.focusIns <- focus(mn.mi$sr_sub, bm2.ins$mapped$mgi_symbol, "cellType_group")
wrap(p.focusIns$p.dim, 8, 4)
```

可以发现，'Xylt1' 主要集中表达于模型组的 Microglial 中。

```{r eval = T, echo = F, results = "asis"}
#| Dimension-plot-of-expression-level-of-the-genes
autor(wrap(p.focusIns$p.dim, 8, 4))
```

```{r eval = T, echo = F, results = "asis"}
#| Xylt1-related-metabolic-flux
autor(dplyr::filter(belong.flux, gene == "Xylt1"))
```

