---
---

```{r include = F, eval = F}
deparse_mail()
info <- items(belong = odate(1), coef = NA)

order_publish()
idname <- order_packaging()
```

```{r include = F}
#| setup
if (!requireNamespace("utils.tool"))
  devtools::load_all("~/utils.tool/")
autor_preset()
## the package are available at <https://github.com/shaman-yellow/utils.tool>
## if you want to run codes of this Rmarkdown,
## please install the package `utils.tool` and other related packages (run
## install.R)
options(savedir = list(figs = "Figure+Table", tabs = "Figure+Table"))
```

```{r eval = T, echo = F, results = "asis"}
set_cover(info$title)
```

```{r eval = T, echo = F, results = "asis"}
set_index()
```

# 摘要 {#abstract}

- 三七总皂苷 panax notoginseng saponins 中有效成分
    - 使用来源于文献 (PMID: 29673237)[@PanaxNotoginseXieW2018] 以及附件文档中表格的化合物 (Tab. \@ref(tab:PNS-compounds)) 
- 结合疾病骨折愈合（软骨内骨化，血管生成）做网络药理学分析
    - 成分的靶点由 Super-Pred 预测 (Fig. \@ref(fig:SuperPred-results)) (SwissTarget 限制太多，速度慢，大分子无法预测，今后将以 Super-pred 替代) 。
    - 先单独分析成分靶点 (Fig. \@ref(fig:Network-pharmacology-visualization)) ，后再与疾病交集过滤 (Fig. \@ref(fig:Targets-intersect-with-targets-of-diseases))。
    - 疾病相关基因来源见 (Fig. \@ref(fig:All-diseases-Overall-targets-number-of-datasets))
- 候选基因的功能通路富集分析
    - 结果见 \@ref(enrich)
- 分子对接，与piezo1 (如果Mandenol与piezo1)
    - 分子对接见 Fig. \@ref(fig:Overall-combining-Affinity)

```{r}
dic(di(ch = "三七总皂苷", "panax notoginseng saponins"),
  di("软骨内骨化"),
  di("血管生成"),
  di("骨折愈合")
)

# PNS: panax notoginseng saponins 三七总皂苷
# EO: endochondral ossification 软骨内骨化
# A: Angiogenesis 血管生成
# FH: fracture healing 骨折愈合
```

# 前言 {#introduction}

# 材料和方法 {#methods}

## 材料

```{r eval = T, echo = F, results = "asis"}
auto_material()
```

## 方法

```{r eval = T, echo = F, results = "asis"}
auto_method("job_herb")
```

# 分析结果 {#results}

# 结论 {#dis}

# 附：分析流程 {#workflow}

## 网络药理学

### `r d("pns")` 成分

来源于文献 (PMID: 29673237)[@PanaxNotoginseXieW2018] 以及附件文档中表格的化合物。

```{r eval = T, echo = F, results = "asis"}
#| PNS-compounds
autor(as_tibble(compounds))
```

```{r}
url <- "https://www.ncbi.nlm.nih.gov/pmc/articles/PMC6017639/table/molecules-23-00940-t003/?report=objectonly"
compounds <- get_table.html(RCurl::getURL(url))[[1]]
compounds <- dplyr::add_row(compounds, Name = c("Mandenol", "DFV", "Diop", "beta-sitosterol", "Stigmasterol", "quercetin"))

cpd.info <- PubChemR::get_cids(compounds$Name)
cpd.info <- dplyr::distinct(cpd.info, Identifier, .keep_all = T)

pr <- job_pubchemr(nl(cpd.info$Identifier, cpd.info$CID, F))
pr <- step1(pr)

sp <- asjob_superpred(pr)
sp <- step1(sp)
sp@tables$step1$targets

hb <- do_herb(pr, sp)
hb@plots$step3$p.targets
hb@plots$step3$p.pharm

```

### 成分靶点

使用 Super-Pred 预测化合物靶点。

```{r eval = T, echo = F, results = "asis"}
#| SuperPred-results
autor(wrap(hb@plots$step3$p.targets, 14, 10))
```

```{r eval = T, echo = F, results = "asis"}
#| Network-pharmacology-visualization
autor(hb@plots$step3$p.pharm)
```

### Disease

```{r eval = T, echo = F, results = "asis"}
#| All-diseases-Overall-targets-number-of-datasets
autor(gms$p.cols)
```

```{r}
gms <- merge(gm.fh, gm.eo, gm.angi)
```

```{r}
gm.fh <- job_gmix("fracture healing", "fracture")
gm.fh <- step1(gm.fh)
gm.fh@params$lst_dis
gm.fh <- step2(gm.fh, 1, 1, 1)
gm.fh@plots$step2$p.cols

```

```{r}
gm.eo <- job_gmix("endochondral ossification", "endochondral|ossification")
gm.eo <- step1(gm.eo)
gm.eo@params$lst_dis
gm.eo <- step2(gm.eo, NULL, NULL, 1)
```

```{r}
gm.angi <- job_gmix("Angiogenesis", "Angiogenesis")
gm.angi <- step1(gm.angi)
gm.angi <- step2(gm.angi, NULL, NULL, 1)
gm.angi@plots$step2$p.cols
```

### 成分-靶点-疾病

```{r eval = T, echo = F, results = "asis"}
#| Targets-intersect-with-targets-of-diseases
autor(hb@params$p.venn2dis)
```

```{r eval = T, echo = F, results = "asis"}
#| Network-pharmacology-with-disease
autor(hb@params$p.pharm2dis)
```

```{r}
hb <- map(hb, gms$lst)
hb@params$p.pharm2dis

grpf(hb@params$p.venn2dis$ins, "piezo1", T)
```

### PIEZO1 的转录因子分析

`r tf@method`

```{r eval = T, echo = F, results = "asis"}
#| Transcription-Factor-binding-sites
autor(tf@tables$step1$res)
```

```{r eval = T, echo = F, results = "asis"}
#| Intersection-of-TFs-with-queried-Candidates
autor(tf@params$mapped$p.venn)
```

```{r eval = T, echo = F, results = "asis"}
#| The-genes-and-related-TFs
autor(tf@params$mapped$p.allu)
```

```{r}
tf <- job_tfbs("PIEZO1")
tf <- step1(tf)
tf@tables$step1$res

tf <- map(tf, hb@params$p.venn2dis$ins)
tf@params$mapped$p.allu
```

## 富集分析 {#enrich}

```{r eval = T, echo = F, results = "asis"}
#| Ids-KEGG-enrichment
autor(en@plots$step1$p.kegg$ids)
```

```{r eval = T, echo = F, results = "asis"}
#| Ids-GO-enrichment
autor(en@plots$step1$p.go$ids)
```

```{r}
en <- job_enrich(hb@params$p.venn2dis$ins)
en <- step1(en)
en@plots$step1$p.kegg
en@plots$step1$p.go
en@tables$step1$res.kegg
en@tables$step1$res.go

```

## 分子对接

```{r eval = T, echo = F, results = "asis"}
#| Overall-combining-Affinity
autor(wrap(vn@plots$step5$p.res_vina, 7.2, 1.5))
```

```{r eval = T, echo = F, results = "asis"}
#| Mandenol-combine-PIEZO1
autor(.file_fig("./figs/5282184_into_piezo1.png"))
```

```{r}
vn <- job_vina(c(Mandenol = 5282184), "PIEZO1")
vn <- step1(vn, NULL)
# https://alphafold.ebi.ac.uk/entry/H7C2J5
vn <- step2(vn)
file.copy("./order_material/piezo1.pdb", "./protein_pdb/piezo1.pdb")
vn <- step3(vn, extra_pdb.files = c(piezo1 = "./protein_pdb/piezo1.pdb"), extra_layouts = nl(5282184, "piezo1"))
vn <- step4(vn)
vn <- step5(vn)
wrap(vn@plots$step5$p.res_vina, 7.2, 1.5)
vn <- step6(vn)
vn <- step7(vn)
```


