---
---

```{r include = F, eval = F}
info <- items(start = td("2025-04-15"), end = td("2025-04-15"), finish = td("2025-04-15"),
  id = "BSTF250417", client = "孙念政", inst = "",
  type = "思路设计",
  title = "SCG2 与神经母细胞瘤",
  save = ".items_idea.rds"
)
show.ic(info)

order_publish.bosai("idea.Rmd", "idea_out.Rmd")
formatName.bosai("./idea_out.docx")
```

```{r include = F}
#| setup
if (!requireNamespace("utils.tool"))
  devtools::load_all("~/utils.tool/")
autor_preset()
## the package are available at <https://github.com/shaman-yellow/utils.tool>
## if you want to run codes of this Rmarkdown,
## please install the package `utils.tool` and other related packages (run
## install.R)
options(savedir = list(figs = "Figure+Table", tabs = "Figure+Table"), autor_asis = FALSE)
```

```{r eval = T, echo = F, results = "asis"}
set_cover.bosai(info)
```

```{r eval = T, echo = F, results = "asis"}
set_index()
```

# 研究背景 {#abstract}

```{r}
dic(di("差异表达基因"),
  di("骨髓瘤"),
  di("嗜铬细胞瘤"),
  di("神经母细胞瘤")
)
# DEG: Differentially expressed genes 差异表达基因
# M: Myeloma 骨髓瘤
# P: pheochromocytoma 嗜铬细胞瘤
# N: Neuroblastoma 神经母细胞瘤

```

## 思路 {#introduction}

- SCG2表达量与神经母细胞瘤分期呈线性负相关，其上调表达可以诱导神经母细胞瘤细胞进一步分化。
- SCG2可以作为神经母细胞瘤危险度评估和预后预测的生物学标志。
- SCG2可以作为鉴别嗜铬细胞瘤良恶性的生物学标志。
- SCG2通过改变肿瘤微环境，从而诱导神经母细胞瘤细胞及嗜铬细胞瘤细胞进一步分化

```{r}
#| route
route <- as_network(
  list(
    "Neuroblastoma:bulk_RNA-seq_nb, scRNA-seq_nb",
    "scRNA-seq_nb:nb_细胞聚类:nb_细胞注释:nb_癌细胞鉴定:nb_癌细胞拟时分析:nb_SCG2_表达量关联分析",
    "bulk_RNA-seq_nb:TARGET-NBL:肿瘤分期:SCG2_表达量关联分析",
    "TARGET-NBL:差异分析, 生存分析",
    "Pheochromocytoma:bulk_RNA-seq_pc, scRNA-seq_pc:肿瘤微环境分析:免疫评分, 基质评分:pc_SCG2_表达量关联分析",
    "bulk_RNA-seq_pc:SCG2_表达量良性恶性诊断ROC",
    "scRNA-seq_pc:pc_细胞聚类:pc_细胞注释:pc_癌细胞鉴定:pc_癌细胞拟时分析:pc_SCG2_表达量关联分析"
    ), "sugiyama"
)
p.route <- flowChart(route, 1.1, 1)
p.route
```

```{r eval = T, echo = F, results = "asis"}
#| Route
autor(wrap(p.route, 18, 6))
```


# GEO 检索方法

```{r eval = T, echo = F, results = "asis"}
collate_details("meth")
```

# 参考文献和数据集 {#workflow}

## PCPG

```{r}
tcga.nb <- job_tcga("TARGET-NBL")
tcga.nb <- step1(tcga.nb)
```

```{r}
tcga.pc <- job_tcga("TCGA-PCPG")
tcga.pc <- step1(tcga.pc)
```

### PCPG scRNA-seq

- PMID: 38407266, <https://datadryad.org/dataset/doi:10.5061/dryad.rjdfn2zkg#citations>
- PMID: 40190189, <https://ngdc.cncb.ac.cn/search/specific?db=hra&q=HRA005846> (不可获取)
- ...

### GSE 数据搜索 (SCRNA_PG)

`r snap(gds.scRNA_pg, 0:3)`

未检索到数据。

```{r}
gds.scRNA_pg <- job_gds(c("Paraganglioma", "single cell"), 3:20)
#' @meth {get_meth(gds.scRNA_pg)}
gds.scRNA_pg <- step1(gds.scRNA_pg)
```

### GSE 数据搜索 (SCRNA_PC)

`r snap(gds.scRNA_pc, 0:3)`

未检索到数据。

```{r}
gds.scRNA_pc <- job_gds(c("Pheochromocytoma", "single cell"), 3:20)
#' @meth {get_meth(gds.scRNA_pc)}
gds.scRNA_pc <- step1(gds.scRNA_pc)
```

## NB

### GSE 数据搜索 (SCRNA_NB)

`r snap(gds.scRNA_nb, 0:3)`
`r snap(gds.scRNA_nb, "a")`

```{r}
gds.scRNA_nb <- job_gds(c("Neuroblastoma", "single cell"), 3:20)
gds.scRNA_nb <- step1(gds.scRNA_nb, single_cell = TRUE)
#' @meth {get_meth(gds.scRNA_nb)}
vis(gds.scRNA_nb)
gds.scRNA_nb <- step2(gds.scRNA_nb)
gds.scRNA_nb <- expect(gds.scRNA_nb, geo_cols())
gds.scRNA_nb <- anno(gds.scRNA_nb)
```

