---
---

```{r include = F, eval = F}
deparse_mail()
info <- items(belong = odate(1), coef = NA)

order_publish()
idname <- order_packaging()
```

```{r include = F}
#| setup
if (!requireNamespace("utils.tool"))
  devtools::load_all("~/utils.tool/")
autor_preset()
## the package are available at <https://github.com/shaman-yellow/utils.tool>
## if you want to run codes of this Rmarkdown,
## please install the package `utils.tool` and other related packages (run
## install.R)
options(savedir = list(figs = "Figure+Table", tabs = "Figure+Table"))
```

```{r eval = T, echo = F, results = "asis"}
set_cover(info$title)
```

```{r eval = T, echo = F, results = "asis"}
set_index()
```

# 摘要 {#abstract}

```{r}
dic(di("差异表达基因", "Differential Expressed Genes", "DEGs"),
  di("肺血管重塑"),
  di(en = "Vascular Remodeling"),
  di("脓毒症"),
  di("肺损伤"),
  di("败血性肺损伤"),
  di("糖酵解")
)

# DEGs: Differential Expressed Genes 差异表达基因
# PVR: Pulmonary vascular remodeling 肺血管重塑
# VR: Vascular Remodeling 血管重塑
# S: sepsis 脓毒症
# LD: lung damage 肺损伤
# SLI: septic lung injury 败血性肺损伤
# G: Glycolysis 糖酵解
```

脓毒症肺损伤+血管重塑+基因+糖酵解

- 糖酵解与肺血管病理性重塑（如果比较少，放宽到血管重塑remodeling）相关的基因集
- 对基因集做功能通路富集分析
- 在这些基因集中找到kif2c（如果包含可能名次比较靠后了），及kif2c相关的基因，做PPI网络图
- 目标靶基因是MYC，用分子对接模拟KIF2C与MYC蛋白互作
- 其他，看有能满足思路的花里胡哨的图都可以放上来

客户需求：希望把生信的可视化结果弄得漂亮一点，目前PPI图虽然可以看出kif2c和myc的关系，但是过于单调。有没有可能再加分子对接或者两者在糖酵解代谢途径中的富集等等（不知道kegg和go分析能否用上）。辛苦增加部分生信分析的图片和结果（就是想视觉上再丰富一点，图做得好看一点多一点）

# 前言 {#introduction}

# 材料和方法 {#methods}

## 材料

```{r eval = T, echo = F, results = "asis"}
auto_material()
```

## 方法

```{r eval = T, echo = F, results = "asis"}
auto_method()
```

# 分析结果 {#results}

# 结论 {#dis}

# 附：分析流程 {#workflow}

## Disease (database: PharmGKB, DisGeNet, GeneCards)

### `r d("vr")`

```{r eval = T, echo = F, results = "asis"}
#| VR-Overall-targets-number-of-datasets
autor(gm.vr@plots$step2$p.cols)
```

```{r}
gm.vr <- job_gmix("Vascular Remodeling", "vascular")
gm.vr <- step1(gm.vr)
gm.vr <- step2(gm.vr, 5, 130, 5)
gm.vr@plots$step2$p.cols
```

### `r d("sli")`

```{r eval = T, echo = F, results = "asis"}
#| SLI-Overall-targets-number-of-datasets
autor(gm.sli@plots$step2$p.cols)
```

```{r}
gm.sli <- job_gmix("Septic lung injury", "lung injury")
gm.sli <- step1(gm.sli)
gm.sli <- step2(gm.sli, NULL, 3, 5)
gm.sli@plots$step2$p.cols
```

## `r d("g")`

```{r eval = T, echo = F, results = "asis"}
#| Glycolysis-Genes-annotation
autor(bm$anno)
```

从 MSigDB 筛选`r d("g")` 相关基因。

```{r}
db_c2 <- get_c2_data("Glycolysis")

bm <- job_biomart("hsa")
bm <- step1(bm, unlist(db_c2, use.names = F), "entrezgene_id")
bm$anno
```

## 基因集


