---
---

```{r include = F, eval = F}
deparse_mail()
info <- items(belong = odate(1), coef = NA)

order_publish()
idname <- order_packaging()
```

```{r include = F}
#| setup
if (!requireNamespace("utils.tool"))
  devtools::load_all("~/utils.tool/")
autor_preset()
## the package are available at <https://github.com/shaman-yellow/utils.tool>
## if you want to run codes of this Rmarkdown,
## please install the package `utils.tool` and other related packages (run
## install.R)
options(savedir = list(figs = "Figure+Table", tabs = "Figure+Table"))
```

```{r eval = T, echo = F, results = "asis"}
set_cover(info$title)
```

```{r eval = T, echo = F, results = "asis"}
set_index()
```

# 摘要 {#abstract}

```{r}
dic(di("差异表达基因", "Differential Expressed Genes", "DEGs"),
  di("肺血管重塑"),
  di(en = "Vascular Remodeling"),
  di("脓毒症"),
  di("肺损伤"),
  di("败血性肺损伤"),
  di("糖酵解")
)

# DEGs: Differential Expressed Genes 差异表达基因
# PVR: Pulmonary vascular remodeling 肺血管重塑
# VR: Vascular Remodeling 血管重塑
# S: sepsis 脓毒症
# LD: lung damage 肺损伤
# SLI: septic lung injury 败血性肺损伤
# G: Glycolysis 糖酵解
```

## 第一次分析

脓毒症肺损伤+血管重塑+基因+糖酵解

- 糖酵解与肺血管病理性重塑（如果比较少，放宽到血管重塑remodeling）相关的基因集
    - 血管重塑基因 (\@ref(vr)) 和脓毒症肺损伤基因 (\@ref(sli)) 以及糖酵解相关基因 (\@ref(gly)) 取全交集 (Fig. \@ref(fig:Filtered-DEGs-intersection)) 
- 对基因集做功能通路富集分析
    - 分别对`r d("sli")`数据集 (Fig. \@ref(fig:KEGG-enrichment-with-enriched-genes)) 和上述交集后的基因集 (Fig. \@ref(fig:FDEGS-ids-KEGG-enrichment) 和 Fig. \@ref(fig:FDEGS-ids-GO-enrichment)) 做了富集分析
- 在这些基因集中找到kif2c（如果包含可能名次比较靠后了），及kif2c相关的基因，做PPI网络图
    - 找不到 KIF2F 基因。交集基因 PPI 图见 Fig. \@ref(fig:PPI-of-Filtered-DEGs)
- 目标靶基因是MYC，用分子对接模拟KIF2C与MYC蛋白互作
    - KIF2C 与 MYC 蛋白互作模拟结果见 \@ref(docking)
- 其他，看有能满足思路的花里胡哨的图都可以放上来


## 第二次分析

- 已放宽条件，使结果包含 KIF2C 与 MYC (见 \@ref(revise))
- KIF2C 与 MYC 蛋白互作放大细节，可到 <http://cadd.zju.edu.cn/hawkdock/result/liwenhua-1704765524163> 网站查看交互式结果。

# 前言 {#introduction}

# 材料和方法 {#methods}

## 材料

```{r eval = T, echo = F, results = "asis"}
auto_material()
```

## 方法

```{r eval = T, echo = F, results = "asis"}
auto_method()
```

# 分析结果 {#results}

# 结论 {#dis}

# 附：分析流程 {#workflow}

## Disease (database: PharmGKB, DisGeNet, GeneCards)

### `r d("vr")` {#vr}

从三个数据库获取相关基因：

```{r eval = T, echo = F, results = "asis"}
#| VR-Overall-targets-number-of-datasets
autor(gm.vr@plots$step2$p.cols)
```

```{r eval = T, echo = F, results = "asis"}
#| VR-targets-of-datasets
autor(gm.vr@tables$step2)
```

```{r}
gm.vr <- job_gmix("Vascular Remodeling", "vascular")
gm.vr <- step1(gm.vr)
gm.vr <- step2(gm.vr, 5, 130, 5)
gm.vr@tables$step2
gm.vr@plots$step2$p.cols
```

### `r d("sli")` GEO {#sli}

#### DEGs-mice

```{r eval = T, echo = F, results = "asis"}
#| SLI-Model-vs-Control-DEGs
autor(lm.sli@plots$step2$p.valcano[[1]])
```

```{r eval = T, echo = F, results = "asis"}
#| SLI-data-Model-vs-Control-DEGs
autor(lm.sli@tables$step2$tops[[1]])
```

```{r}
ge <- job_geo("GSE165226")
ge <- step1(ge)
ge <- step2(ge, "processed")

raw_counts <- ftibble("./GSE165226/GSE165226_processed_data_file.csv.gz")
counts <- dplyr::select(raw_counts, GeneSymbol, dplyr::ends_with("normalized"))
counts <- dplyr::filter(counts, GeneSymbol != "")
counts <- dplyr::distinct(counts, GeneSymbol, .keep_all = T)
metadata <- ge@params$guess
metadata <- dplyr::mutate(metadata, sample = paste0(substr(title, 1, 2), ".normalized"),
  group = dplyr::recode(substr(title, 1, 1), C = "Control", S = "Model"))

lm.sli <- job_limma_normed(counts, metadata)
lm.sli <- step1(lm.sli)
lm.sli <- step2(lm.sli, Model - Control, label = "rownames")
lm.sli@plots$step2$p.valcano[[1]]
lm.sli@tables$step2$tops[[1]]
```

#### DEGs-human

使用 Biomart 将 mice 基因 (mgi symbol) 映射为 human 基因名 (hgnc symbol)

```{r eval = T, echo = F, results = "asis"}
#| SLI-Genes-mapping
autor(bm2$tops_mapped)
```

```{r}
bm2 <- job_biomart2(lm.sli@tables$step2$tops[[1]][[1]], "mmu", "hsa")
bm2 <- step1(bm2)
bm2 <- step2(bm2, rename(lm.sli@tables$step2$tops[[1]], mgi_symbol = rownames), "adj")
bm2$tops_mapped

```

## `r d("g")` {#gly}

```{r eval = T, echo = F, results = "asis"}
#| Glycolysis-related-genes-from-genecards
autor(db_gc.gly)
```

```{r}
db_gc.gly <- get_from_genecards("Glycolysis", score = 1)
db_gc.gly
```

## 基因集 (Filtered-DEGs)

```{r eval = T, echo = F, results = "asis"}
#| Filtered-DEGs-intersection
autor(wrap(lst.sli2vr, 6, 4))
```

```{r}
lst.sli2vr <- new_upset(
  SLI = bm2$tops_mapped$hgnc_symbol,
  VR = unlist(gm.vr$lst.genes, use.names = F),
  Glycolysis = db_gc.gly$Symbol
)
lst.sli2vr$ins
wrap(lst.sli2vr, 6, 4)
```

## 富集分析

### SLI-DEGs

```{r eval = T, echo = F, results = "asis"}
#| KEGG-enrichment-with-enriched-genes
autor(gsea@plots$step2$p.highlight)
```

```{r}
gsea <- job_gsea(bm2$tops_mapped, use = "hgnc_symbol")
gsea <- step1(gsea)
gsea <- step2(gsea, "hsa04974")
gsea@plots$step1$p.kegg
gsea@plots$step2$p.highlight
gsea@tables$step1$table_kegg
```

### Filtered-DEGs (FDEGs)

```{r eval = T, echo = F, results = "asis"}
#| FDEGS-ids-KEGG-enrichment
autor(en.fdegs@plots$step1$p.kegg$ids)
```

```{r eval = T, echo = F, results = "asis"}
#| FDEGS-ids-GO-enrichment
autor(en.fdegs@plots$step1$p.go$ids)
```

```{r}
en.fdegs <- job_enrich(lst.sli2vr$ins)
en.fdegs <- step1(en.fdegs)
en.fdegs@plots$step1$p.kegg$ids
en.fdegs@plots$step1$p.go$ids
```

## PPI

```{r eval = T, echo = F, results = "asis"}
#| PPI-of-Filtered-DEGs
autor(st@plots$step1$p.mcc)
```

```{r}
st <- asjob_stringdb(lst.sli2vr$ins)
st <- step1(st, 50)
st@plots$step1$p.mcc
```

## 蛋白互作模拟 {#docking}

使用了两种方法模拟对接 (LZerD 的服务器目前还没有出结果 (运行太久了)；HawkDock 的结果已出，已整理) 

- Results (可以到如下网址查看结果):
    - LZerD: <https://lzerd.kiharalab.org/view/b6748c34192e445686eec93fd455ce7a>
    - HawkDock: <http://cadd.zju.edu.cn/hawkdock/result/liwenhua-1704765524163>

```{r}
prots <- c("KIF2C", "MYC")
lz <- job_lzerd(prots)
lz <- step1(lz)
lz$pdb_files
lz$anno
lz$pdb_from

lz <- map(lz, "h", "liwenhua-1704765524163", F, c(1, 4))
```

### HawkDock results

```{r eval = T, echo = F, results = "asis"}
#| HawkDock-ranking-of-all-top-10-docking
autor(lz$mapped$h$p.score)
```

```{r eval = T, echo = F, results = "asis"}
#| HawkDock-docking-top-1
autor(lz$mapped$h$p.tops$top1)
```

```{r eval = T, echo = F, results = "asis"}
#| HawkDock-docking-top-4
autor(lz$mapped$h$p.tops$top4)
```

```{r}
je <- job_esearch("Protein-Protein docking")
vis(je)
```

# 附：修改分析 {#revise}

## Sepsis

使用 GSE236713。

```{r eval = T, echo = F, results = "asis"}
#| SEPSIS-Sepsis-vs-Control-DEGs
autor(lm.sepsis@plots$step2[[1]][[1]])
```

```{r eval = T, echo = F, results = "asis"}
#| SEPSIS-data-Sepsis-vs-Control-DEGs
autor(lm.sepsis@tables$step2[[1]][[1]], key = "hgnc_symbol")
```

```{r}
ge.sepsis <- job_geo("GSE236713")
ge.sepsis <- step1(ge.sepsis)
ge.sepsis@params$test
ge.sepsis@params$guess
ge.sepsis@params$prods

metadata <- dplyr::filter(ge.sepsis@params$guess,
  disease.ch1 %in% c("Sepsis", "Control"),
  disease.2.ch1 %in% c("Pulmonary", "Healthy")
)
metadata <- dplyr::mutate(metadata, sample = rownames, group = disease.ch1)

lm.sepsis <- asjob_limma(ge.sepsis, metadata, use.col = "GENE_SYMBOL", normed = T)
lm.sepsis <- step1(lm.sepsis)
lm.sepsis <- step2(lm.sepsis, Sepsis - Control)
lm.sepsis@plots$step2
lm.sepsis@tables$step2[[1]][[1]]
```

## Vascular Remodeling

相比于 \@ref(vr) 重设了阈值 (GeneCards Score &gt; 1) ，获取更多结果。

```{r eval = T, echo = F, results = "asis"}
#| VR-Overall-targets-number-of-datasets-2
autor(gm.vr2@plots$step2$p.cols)
```

```{r eval = T, echo = F, results = "asis"}
#| VR-targets-of-datasets-2
autor(gm.vr2@tables$step2)
```

```{r}
gm.vr2 <- job_gmix("Vascular Remodeling", "vascular")
gm.vr2 <- step1(gm.vr2)
gm.vr2 <- step2(gm.vr2, 5, 130, 1)
gm.vr2@tables$step2
gm.vr2@plots$step2$p.cols
```

```{r}
grpf(unlist(gm.vr2$lst.genes, use.names = F), "kif2c|MYC", T)
```

## Glycolysis

相比于 \@ref(gly) 重设了阈值 (GeneCards Score &gt; 0) ，获取更多结果。

```{r eval = T, echo = F, results = "asis"}
#| Glycolysis-related-genes-from-genecards-2
autor(db_gc.gly2)
```

```{r}
db_gc.gly2 <- get_from_genecards("Glycolysis", score = 0)
db_gc.gly2
```

## 基因集 (Filtered-DEGs2)

```{r eval = T, echo = F, results = "asis"}
#| Filtered-DEGs-intersection-2
autor(wrap(lst.sli2vr2, 10, 4))
```

```{r}
lst.sli2vr2 <- new_upset(
  SLI = lm.sepsis@tables$step2[[1]][[1]]$hgnc_symbol,
  VR = unlist(gm.vr2$lst.genes, use.names = F),
  Glycolysis = db_gc.gly2$Symbol
)
lst.sli2vr2$ins

wrap(lst.sli2vr2, 10, 4)
```

## 富集分析

### Filtered-DEGs2 (FDEGs2)

```{r eval = T, echo = F, results = "asis"}
#| FDEGS2-ids-KEGG-enrichment
autor(en.fdegs2@plots$step1$p.kegg$ids)
```

```{r eval = T, echo = F, results = "asis"}
#| FDEGS2-ids-GO-enrichment
autor(en.fdegs2@plots$step1$p.go$ids)
```

```{r}
en.fdegs2 <- job_enrich(lst.sli2vr2$ins)
en.fdegs2 <- step1(en.fdegs2)
en.fdegs2@plots$step1$p.kegg$ids
en.fdegs2@plots$step1$p.go$ids
```

## PPI

```{r eval = T, echo = F, results = "asis"}
#| PPI-of-Filtered-DEGs2
autor(wrap(st2@plots$step1$p.ppi, 10))
```

```{r}
st2 <- asjob_stringdb(lst.sli2vr2$ins)
st2 <- step1(st2, 30)
st2@plots$step1$p.ppi
st2@plots$step1$p.mcc
```


