---
---

```{r include = F}
#| setup
if (!requireNamespace("utils.tool"))
  devtools::load_all("~/utils.tool/")
autor_preset()
## the package are available at <https://github.com/shaman-yellow/utils.tool>
## if you want to run codes of this Rmarkdown,
## please install the package `utils.tool` and other related packages (run
## install.R)
```

```{r eval = T, echo = F, results = "asis"}
set_index()
```

# 分析内容评估

筛出（瘢痕增生）能够与TCF-AS1结合又能与TCF4结合的RNA结合蛋白，关于预期结果和交付内容的补充：

1. 初步处理客户提供的数据（由于客户未提供数据，情况不明）。
2. 使用客户提供的数据筛选基因（预计使用WGCNA [@WgcnaAnRPacLangfe2008] 的方法，但客户未提供数据，情况不明），与 TCF4-AS1 lncRNA 和 TCF4mRNA 具有共表达关系。若使用WGCNA分析，将得到相关分析结果的可视化图和表格（请参考 \@ref(demo)）。
3. 视情况选择合适的预测工具[@ICatIRapidArmaos2021; @RbpTstlIsATPeng2022; @IntegratingTheSuYu2019; @RckAccurateAOrenst2016]，预测蛋白和RNA的结合程度，并可视化为图表。
4. 最后整理成完整分析报告（形式为本 pdf 文档），并附含上述分析的图表信息，参考文献等。

```{r eval = T, echo = F, results = "asis"}
#| note0
cat(text_roundrect("注：由于客户还未提供数据，具体情况会有调整。"))
```

# 报告和结果示例 {#demo}

```{r eval = T, echo = F, results = "asis"}
#| note
cat(text_roundrect("注：以下内容仅为报告和结果示例，实际分析和报告展出可能和以下内容有所不同。"))
```

## 分析结果图

```{r eval = T, echo = F, results = "asis"}
#| clustering-of-eigengenes
autor("../2023_07_07_eval/example/eigen.pdf")
```

```{r eval = T, echo = F, results = "asis"}
#| correlation-of-eigengenes-and-traits-data
autor("../2023_07_07_eval/example/figs/traitCorHeatmap.pdf")
```

```{r eval = T, echo = F, results = "asis"}
#| figures-in-relative-reference-about-WGCNA
autor("~/Pictures/Screenshots/Screenshot from 2023-07-25 10-25-07.png")
```

```{r eval = T, echo = F, results = "asis"}
#| figures-about-prediction-of-binding
autor("~/Pictures/Screenshots/Screenshot from 2023-07-25 10-27-41.png")
```

## 分析结果表

```{r eval = T, echo = F, results = "asis"}
#| gene-annotation
autor(ftibble("../2023_07_07_eval/example/tabs/gene.csv"))
```


