---
---

```{r include = F, eval = F}
deparse_mail()
info <- items(belong = odate(12), coef = .25)

order_publish()
idname <- order_packaging()
```

```{r include = F}
#| setup
if (!requireNamespace("utils.tool"))
  devtools::load_all("~/utils.tool/")
autor_preset()
## the package are available at <https://github.com/shaman-yellow/utils.tool>
## if you want to run codes of this Rmarkdown,
## please install the package `utils.tool` and other related packages (run
## install.R)
options(savedir = list(figs = "Figure+Table", tabs = "Figure+Table"))
```

```{r eval = T, echo = F, results = "asis"}
set_cover(info$title)
```

```{r eval = T, echo = F, results = "asis"}
set_index()
```

# 摘要 {#abstract}

需求：

根据客户提供的RNA-seq，结合肠道菌、代谢物筛选关键差异表达基因，基因不要是FXR及其相关信号通路（CYP7A1等），要与胆固醇代谢、胆固醇摄取、胆固醇合成、胆固醇重吸收和胆汁酸代谢相关；同时结合肠道菌群大数据库，结合菌群代谢产物。注：客户研究的疾病是胆固醇胆结石（cholesterol gallstones），如果没有使用胆结石也可。

结果：见 \@ref(results)。

```{r}
dic(
  di("胆结石"),
  di("胆固醇"),
  di("蛋白质组学"),
  di(en = "Cholesterol Gallstone Disease")
)

# G: gallstones 胆结石
# C: cholesterol 胆固醇
# P: proteomics 蛋白质组学
# CGD: Cholesterol Gallstone Disease 胆固醇胆结石疾病
```

# 前言 {#introduction}

客户拥有的数据类型仅为 RNA-seq，反映的是组织 mRNA 水平。当前公共数据缺少同时结合 `r d("g")` 疾病的 RNA-seq、肠道菌、代谢组的分析类型。因此，为了将客户的 RNA-seq 分析结果与肠道菌和代谢物建立联系，设计思路为：

- DEGs -> eQTL -> SNP -> GWAS -> Metabolites and Microbiota

eQTL 分析的本质是以全部的 DNA 变异位点为自变量，轮流以每种 mRNA 表达量为因变量，用大量的个体数据做样本进行线性回归，得到每一个SNP位点和每一个mRNA表达量间的关系 (<https://www.nature.com/scitable/topicpage/quantitative-trait-locus-qtl-analysis-53904/>)。

本次分析，通过寻找 mRNA 和 SNP 之间的关联，让 RNA-seq 筛选的 DEGs 联系到已有的关于代谢物或微生物的 GWAS 大数据研究 (\@ref(method) 这些数据反映了 SNP 与 代谢物或微生物之间的关联性) (即 SNP 作为桥梁) 筛选出关键 DEGs 和对应的肠道微生物和代谢物，最后再联系已有的 `r d("g")` 的肠道菌或代谢物的研究进行验证。

# 材料和方法 {#methods}

## 材料 {#material}

```{r eval = T, echo = F, results = "asis"}
auto_material()
```

## 方法 {#method}

```{r eval = T, echo = F, results = "asis"}
auto_method()
```

# 分析结果 {#results}

## Liver: 

- 根据 Model vs Control 初步筛选 DEGs (Tab. \@ref(tab:Liver-raw-DEGs-Model-vs-control))
- DEGs 从 Mouce 到 Human 映射 (Tab. \@ref(tab:Liver-DEGs-mapping-from-Mice-to-Human)) 
- 对上述映射后的基因进行 KEGG 的 GSEA 富集，结果发现 'Steroid biosynthesis' 为首要富集结果 (Fig. \@ref(fig:LIVER-KEGG-enrichment-with-enriched-genes)
- 为了找到 DEGs 可能对应的 SNP，使用 eQTL 数据集，并筛选该数据集 (Fig. \@ref(fig:LIVER-database-of-eQTL-intersect-with-DEGs))  
- 上述数据建立了：DEGs -> SNP 之间的关联，随后需要建立 SNP -> metablite 或者 microbiota 的关联，因此这里使用了相关的 GWAS 数据，并做了筛选 (Tab. \@ref(tab:LIVER-filtered-eQTL-data-intersect-with-microbiota-related-DATA)、Tab. \@ref(tab:LIVER-filtered-eQTL-data-intersect-with-metabolite-related-DATA)) 。这样，SNP -> metablite 或者 microbiota 的关联就确立了。往上对应到 DEGs (Human)，它们是：ITGB3, C9orf152。
- 随后，为了发现更多的与上述筛选的 metabolite 或者 microbiota 相关的 metabolite 或者 microbiota，使用了 gutMDisorder 数据库，挖掘到的信息见 Tab. \@ref(tab:Liver-gutMDisorder-Matched-metabolites-and-their-related-microbiota)
- 为了验证上述的发现，使用了[@ChangesAndCorChen2021]的数据 (这是一批研究 `r d("g")` 的代谢物和肠道微生物的 mice 的数据) (Fig. \@ref(fig:PUBLISHED-ChangesAndCorChen2021-correlation-heatmap)) 。筛选后发现，Ruminococcus 的确在 `r d("g")` 中属于差异微生物。这样，串联上述线索，发现了关系链：
    - Microbiota:Ruminococcus -> Metabolite:Leucine -> SNP:`chr17_47247224_A_G_b38` -> DEG:ITGB3
- 这里，进一步将 ITGB3, C9orf152 与 Steroid biosynthesis 通路的其它基因做了关联分析，发现它们主要成显著的负关联 (Fig. \@ref(fig:LIVER-correlation-heatmap))。
- 这些基因在 human 或者 mice 中的基因名的对应关系见 Tab. \@ref(tab:Mapping-of-ITGB3-and-other-genes-from-hgncSymbol-to-mgiSymbol)
- 建议以 ITGB3 或上述其它基因 (Steroid biosynthesis 通路) 作为目标基因进一步分析。


# 结论 {#dis}

# 附：分析流程 (Liver) {#workflow}

## 差异表达基因

### Model vs Control

```{r eval = T, echo = F, results = "asis"}
#| Liver-raw-DEGs-Model-vs-control
autor(lm.liver@tables$step2$tops[[1]])
```

```{r eval = T, echo = F, results = "asis"}
#| Liver-plot-DEGs-Model-vs-control
autor(lm.liver@plots$step2$p.valcano[[1]])
```

```{r}
lm.liver <- readRDS("../2023_11_07_dongzhixia/lm.liver3.rds")
sig(lm.liver) <- "LIVER"
lm.liver@plots$step2$p.valcano[[1]]
lm.liver@tables$step2$tops[[1]]
```

## DEGs 从 Mouce 到 Human 映射

### Biomart mapping

客户的数据为 Mouce 的数据，这里将 Mouce 的基因映射为 Human 的基因 (因为后续的数据来源主要为 Human)。 

```{r eval = T, echo = F, results = "asis"}
#| Liver-DEGs-mapping-from-Mice-to-Human
autor(tops.liver)
```

```{r}
lm.liver@tables$step2$tops[[1]]

bm2.liver <- job_biomart2(lm.liver@tables$step2$tops[[1]]$mgi_symbol, "mmu", "hsa")
bm2.liver <- step1(bm2.liver)
bm2.liver <- step2(bm2.liver, lm.liver@tables$step2$tops[[1]])
tops.liver <- bm2.liver@params$tops_mapped
tops.liver <- dplyr::relocate(tops.liver, hgnc_symbol, mgi_symbol)
tops.liver
```

## GSEA 富集 (Human)

### pathways

对映射完毕的 DEGs (Tab. \@ref(tab:Liver-DEGs-mapping-from-Mice-to-Human)) 进行富集分析，首要富集结果为 'Steroid biosynthesis'。

```{r eval = T, echo = F, results = "asis"}
#| LIVER-KEGG-enrichment-with-enriched-genes
autor(wrap(ge.liver@plots$step2$p.highlight, 9, 6))
```

```{r eval = T, echo = F, results = "asis"}
#| LIVER-GSEA-plot-of-the-pathways
autor(ge.liver@plots$step2$p.code)
```

```{r}
ge.liver <- job_gsea(tops.liver, use = "hgnc_symbol")
ge.liver <- step1(ge.liver)
ge.liver@plots$step1$p.kegg
ge.liver@tables$step1$table_kegg
path.hi.liver <- c("hsa00100", "hsa00860", "hsa04662")
ge.liver <- step2(ge.liver, path.hi.liver, path.hi.liver)
wrap(ge.liver@plots$step2$p.highlight, 9, 6)
ge.liver@plots$step2$p.code
```

## eQTL 数据: 寻找基因表达变化 (DEGs) 和突变 (SNP) 的关联 

### eQTL 数据

使用的 eQTL 数据集 (经过注释的，来源见 \@ref(method) QTL 说明)：

```{r eval = T, echo = F, results = "asis"}
#| LIVER-all-used-eQTL-data
autor(eq.liver@params$use.eq)
```

```{r}
eq.liver <- job_edqtl("eqtl")
eq.liver <- step1(eq.liver, "Liver")
eq.liver <- step2(eq.liver)
eq.liver <- step3(eq.liver, tops.liver$hgnc_symbol)
eq.liver@plots$step3$p.venn
eq.liver@tables$step3$filtered.eq
```

### Variant (与 DEGs 相关)

根据 DEGs 的基因名过滤 eQTL 数据：

```{r eval = T, echo = F, results = "asis"}
#| LIVER-database-of-eQTL-intersect-with-DEGs
autor(eq.liver@plots$step3$p.venn)
```

```{r eval = T, echo = F, results = "asis"}
#| LIVER-database-of-eQTL-intersect-with-DEGs-DATA
autor(eq.liver@tables$step3$filtered.eq)
```

## GWAS 数据：寻找与突变类型显著关联的肠道微生物或代谢物

### GWAS 数据

以下为使用的 GWAS 数据 (代谢物或微生物与 variant 的显著关系，来源见 \@ref(material))：

```{r eval = T, echo = F, results = "asis"}
#| PUBLISHED-MendelianRandoLiuX2022
autor(pb.mr@object)
```

```{r}
pb.mr <- get_data.mrlx2022()
pb.liver <- map(eq.liver, pb.mr)
pb.liver@object$lst.micro$p.venn
```

以下，结合 Tab. \@ref(tab:LIVER-database-of-eQTL-intersect-with-DEGs-DATA)，根据 variant\_id 筛选上述数据。

### Microbiota {#f-mic}

```{r eval = T, echo = F, results = "asis"}
#| LIVER-filtered-eQTL-data-intersect-with-microbiota-related
autor(pb.liver@object$lst.micro$p.venn)
```

```{r eval = T, echo = F, results = "asis"}
#| LIVER-filtered-eQTL-data-intersect-with-microbiota-related-DATA
autor(pb.liver@object$lst.micro$data)
```

### Metabolite {#f-met}

```{r eval = T, echo = F, results = "asis"}
#| LIVER-filtered-eQTL-data-intersect-with-metabolite-related
autor(pb.liver@object$lst.metab$p.venn)
```

```{r eval = T, echo = F, results = "asis"}
#| LIVER-filtered-eQTL-data-intersect-with-metabolite-related-DATA
autor(pb.liver@object$lst.metab$data)
```

## 肠道菌和代谢物关联数据库筛选

在 \@ref(f-mic) 和 \@ref(f-met) 中，分别筛选到了一组 SNP 与 microbiota 或者 SNP 与 metabolite 之间的关联。
以下，以 gutMDisorder 数据库寻找与该 microbiota 或 metabolite 关联的其它 metabolite 或 microbiota。

### 以 Microbiota 筛选

无结果。

### 以 Metabolite 筛选 

结果如下：

```{r eval = T, echo = F, results = "asis"}
#| Liver-gutMDisorder-Matched-metabolites-and-their-related-microbiota
autor(gm.liver@tables$step1$metab)
```

```{r}
gm <- job_gutmd()
gm.liver <- step1(gm, label = "liver", attr(pb.liver@object$lst.micro$data, "pattern"), pb.liver@object$lst.metab$data$Metabolic.traits)
gm.liver@tables$step1$metab
```

## 已有的 `r d("g")` 的微生物和代谢物关联研究

### ChangesAndCorChen2021

数据来源于`r pb.ca@cite`

```{r eval = T, echo = F, results = "asis"}
#| PUBLISHED-ChangesAndCorChen2021-correlation-heatmap
autor(pb.ca@params$heatmap)
```

```{r eval = T, echo = F, results = "asis"}
#| PUBLISHED-ChangesAndCorChen2021-significant-correlation
autor(pb.ca@object)
```

### 验证结果

将 Tab. \@ref(tab:Liver-gutMDisorder-Matched-metabolites-and-their-related-microbiota) 中的微生物在 Tab. \@ref(tab:PUBLISHED-ChangesAndCorChen2021-significant-correlation) 中搜索验证：

```{r eval = T, echo = F, results = "asis"}
#| Liver-gutMDisorder-microbiota-matched-in-PUBLISHED-ChangesAndCorChen2021
autor(pb.ca.matched)
```

结果发现 Ruminococcus 这一微生物得到验证，属于 `r d("g")` 的差异微生物。

Ruminococcus 向上对应：

Ruminococcus -> Leucine -> `chr17_47247224_A_G_b38` -> ITGB3

```{r}
pb.ca <- get_data.cacc2021()
dplyr::filter(pb.ca@object)

pb.ca.matched <- lapply(gm.liver@tables$step1$metab$Gut.Microbiota,
  function(pat) {
    dplyr::filter(pb.ca@object, grpl(microbiota, pat, T))
  })[[1]]
pb.ca.matched
```

### ITGB3、C9orf152 与 'Steroid biosynthesis' 通路的基因的关联性

(C9orf152 来源于 Tab. \@ref(tab:LIVER-filtered-eQTL-data-intersect-with-microbiota-related-DATA))

#### 对应关系 (hgnc symbol 和 mgi symbol)

以下为这些基因的对应关系：

```{r eval = T, echo = F, results = "asis"}
#| Mapping-of-ITGB3-and-other-genes-from-hgncSymbol-to-mgiSymbol
autor(rbind(map.itg, map.stero))
```

#### 关联分析

```{r eval = T, echo = F, results = "asis"}
#| LIVER-correlation-heatmap
autor(wrap(cor.lst$hp, 7, 4))
```

```{r eval = T, echo = F, results = "asis"}
#| LIVER-significant-correlation
autor(cor.lst$sig.corp)
```

```{r}
map.itg <- dplyr::filter(tops.liver, hgnc_symbol %in% c("ITGB3", "C9orf152"))
map.stero <- dplyr::filter(tops.liver, hgnc_symbol %in% ge.liver@tables$step1$table_kegg$geneName_list[[3]])

cor.lst <- cal_corp(lm.liver, NULL, map.itg$mgi_symbol, map.stero$mgi_symbol, use = "mgi_symbol",
  names = c("Screened DEGs", "Pathway of Steroid biosynthesis related"))

wrap(cor.lst$hp, 7, 4.5)
```

```{r}
save.image()
```
