---
title: 
bibliography: '`r system.file("extdata", "library.bib", package = "utils.tool")`'
csl: '`r system.file("extdata", "nature.csl", package = "utils.tool")`'
reference-section-title: "Reference"
link-citations: true
output:
  bookdown::pdf_document2:
    # pandoc_args: [
      # "--filter", "pandoc-fignos",
      # "--filter", "pandoc-tablenos"
    # ]
    keep_tex: true
    toc: false
    # toc_depth: 4
    latex_engine: xelatex
header-includes:
  \usepackage{caption}
  \captionsetup{font={footnotesize},width=6in}
  \renewcommand{\dblfloatpagefraction}{.9}
  \makeatletter
  \renewenvironment{figure}
  {\def\@captype{figure}}
  \makeatother
  \definecolor{shadecolor}{RGB}{242,242,242}
  \usepackage{xeCJK}
  \usepackage{setspace}
  \setstretch{1.3} 
  \usepackage{tcolorbox}
  \setcounter{secnumdepth}{4}
  \setcounter{tocdepth}{4}
  \usepackage{wallpaper}
  \usepackage[absolute]{textpos}
---


```{r include = F}
deparse_mail()
```

```{r include = F}
#| setup
if (!requireNamespace("utils.tool"))
  devtools::load_all("~/utils.tool/")
autor_preset()
## the package are available at <https://github.com/shaman-yellow/utils.tool>
## if you want to run codes of this Rmarkdown,
## please install the package `utils.tool` and other related packages (run
## install.R)
options(savedir = list(figs = "Figure+Table", tabs = "Figure+Table"))
```

```{r eval = T, echo = F, results = "asis"}
set_cover(info$title)
```

```{r eval = T, echo = F, results = "asis"}
set_index()
```

# 摘要 {#abstract}

```{r}
dic("DEGs", "Differential Expressed Genes", "差异表达基因")
```

## 差异基因分析

结果见 \@ref(all)

## 进一步分析

- 取 N-M vs M 上调、Z-O-M vs N-M 上调、Z-K-M vs Z-O-M 下调基因交集可视化。
    - 见 \@ref(w2-t1)
- 取 N-M vs M 上调、Z-O-M vs N-M 上调交集基因富集分析。
    - 见 \@ref(w2-t2)

# 前言 {#introduction}

# 材料和方法 {#methods}

## 方法

```{r eval = T, echo = F, results = "asis"}
auto_method()
```

# 分析结果 {#results}

# 结论 {#dis}

# 附：分析流程 {#workflow}

## 元数据

```{r eval = T, echo = F, results = "asis"}
#| sample-metadata
autor(metadata)
```

```{r}
dir <- "/media/echo/My Passport/陈云杰转录组测序/下载FDrive 分享链接文件：YAS202310250040-1/YAS202310250040-1/YAS202310250040-1_lims/YAS202310250040-1_lims"

counts <- fxlsx("/media/echo/My Passport/陈云杰转录组测序/下载FDrive 分享链接文件：YAS202310250040-1/YAS202310250040-1/YAS202310250040-1_lims/YAS202310250040-1_lims/3_1_FPKM_Calculation/Allgene_info.xlsx")
counts <- dplyr::select(counts, gene_id, symbol, description, dplyr::starts_with("Count_"))
counts

metadata <- group_strings(grpf(colnames(counts), "^Count_"),
  c(M = "\\.M-[0-9]", N_M = "\\.N-M-[0-9]", Z_O_M = "\\.Z-O-M-[0-9]", Z_K_M = "\\.Z-K-M-[0-9]"),
  target = "sample"
)

genes <- select(counts, gene_id, symbol, description)
```

## 差异分析 {#all}

```{r}
lm.sam <- job_limma(new_dge(metadata, counts, genes))
lm.sam <- step1(lm.sam)
lm.sam@plots$step1$p.filter
lm.sam <- step2(lm.sam, label = "symbol", Z_K_M - N_M, Z_O_M - N_M, Z_K_M - Z_O_M, use = "P")
lm.sam@plots$step2$p.contrast_cols
```

### 火山图

```{r eval = T, echo = F, results = "asis"}
#| Volcano-plot
autor(lm.sam@plots$step2$p.valcano)
```

### 差异基因

按照 |log~2~(FC)| &gt; 0.03, P-value &lt; 0.05 筛选 DEGs：

```{r eval = T, echo = F, results = "asis"}
#| DEGs
autor(lm.sam@tables$step2$tops)
```

```{r}
load("../2023_12_12_chengyunjie/small.rdata")
```

# 附：进一步分析 {#workflow2}

```{r}
save_small(100)
```

## N-M vs M 组数据 

注：N-M vs M 的数据取自测序公司的分析结果，并非上述分析 (\@ref(all)) 所得，方法上可能有差异。

N-M vs M 上调取: |log~2~(FC)| (log2FoldChange) &gt; 0.03, adjusted P-value (padj) &lt; 0.05

```{r eval = T, echo = F, results = "asis"}
#| Source-NM-vs-M-data
autor(nm2m)
```

```{r}
nm2m <- fxlsx("/media/echo/My Passport/陈云杰转录组测序/下载FDrive 分享链接文件：YAS202310250040-1/YAS202310250040-1/YAS202310250040-1_lims/YAS202310250040-1_lims/11_DEG_pvalue_result/11_1_GeneDiffAnalysis_result/N-M_vs_M/DEG_list/DEG.xlsx")

nm2m.u <- dplyr::filter(nm2m, log2FoldChange > 0, padj < .05)$symbol
```

## N-M vs M 上调、Z-O-M vs N-M 上调、Z-K-M vs Z-O-M 下调 {#w2-t1}

```{r eval = T, echo = F, results = "asis"}
#| Three-sets-intersection
autor(p.upset_uud)
```

```{r}
lm.sam@tables$step2$tops
lm.sam <- step3(lm.sam, use.gene = "symbol")

lst.uud <- lm.sam@params$sets_intersection %>% 
  .[ names(.) %in% c("Z_O_M - N_M.up", "Z_K_M - Z_O_M.down") ]
lst.uud <- c(lst.uud, list(`N_M - M.up` = nm2m.u))
lst.uud <- lapply(lst.uud, function(x) x[ x!= "-" ])
names(lst.uud) %<>% gs(" - ", " vs ")

p.upset_uud <- new_upset(lst = lst.uud)
attr(p.upset_uud, "lich") <- new_lich(list(All_intersection = ins(lst = lst.uud)))
```

## N-M vs M 上调、Z-O-M vs N-M 上调交集 {#w2-t2}

### KEGG

```{r eval = T, echo = F, results = "asis"}
#| Two-sets-KEGG-enrichment
autor(en@plots$step1$p.kegg[[1]])
```

```{r eval = T, echo = F, results = "asis"}
#| Two-sets-KEGG-enrichment-data
autor(en@tables$step1$res.kegg[[1]])
```

### GO

```{r eval = T, echo = F, results = "asis"}
#| Two-sets-GO-enrichment
autor(en@plots$step1$p.go[[1]])
```

```{r eval = T, echo = F, results = "asis"}
#| Two-sets-GO-enrichment-data
autor(en@tables$step1$res.go[[1]])
```

```{r}
en <- job_enrich(list(`Two-sets` = ins(lst = lst.uud[1:2])))
en <- step1(en)

en@plots$step1$p.kegg
en@plots$step1$p.go$ids
en@tables$step1$res.kegg
```

