---
---

```{r include = F, eval = F}
info <- items(start = td("20241007"), end = td("20241128"), finish = td("20241209"),
  id = "BSHQ230805", client = "刘炀", inst = "中国医科大学附属第一医院",
  type = "生信分析",
  title = "膀胱癌",
  save = ".items_analysis.rds"
)
show.ic(info)

order_publish.bosai("analysis.Rmd", "analysis_out.Rmd")
idname <- formatName.bosai("./analysis_out.docx")
order_packaging("./analysis_out.docx", idname = idname, external_file = NULL)
```

```{r include = F}
#| setup
if (!requireNamespace("utils.tool"))
  devtools::load_all("~/utils.tool/")
autor_preset()
## the package are available at <https://github.com/shaman-yellow/utils.tool>
## if you want to run codes of this Rmarkdown,
## please install the package `utils.tool` and other related packages (run
## install.R)
options(savedir = list(figs = "Figure+Table", tabs = "Figure+Table"))
```

```{r eval = T, echo = F, results = "asis"}
set_cover.bosai(info)
```

```{r eval = T, echo = F, results = "asis"}
set_index()
```

# 分析流程 {#abstract}

## 需求

### 第一部分 {#first}

利用生物信息学筛选出与CLSPN联系最紧密的下游信号通路或机制。（参考PMID: 35149175，2022，IF9.1，Cancer Letters；PMID: 36627634，2023，11.4，Journal of Experimental & Clinical Cancer Research）

1. 根据CLSPN表达将TCGA-BLCA患者分为CLSPN高表达组和CLSPN低表达组
2. 利用GSVA富集分析CLSPN高表达组表达差异显著的通路（选择差异最显著的前3个通路）
3. 筛选出的前三条差异基因通路中有显著差异的基因的折叠变化进行了计算和排序，找出与CLSPN低表达组相比差异基因倍数变化最大的通路。
4. 对 3 中筛出的差异表达变化最显著的通路中显著上调的基因进行分类富集，选择较多基因富集的通路后续研究通路

### 第二部分 {#second}

为了探究CLSPN在膀胱癌中的相互作用蛋白，我们利用不同在线软件对CLSPN可能的互作蛋白进行了探究。
分析

1. 通过PPI，STRING，Genemania等网站预测差异基因中具有与CLSPN互作性的蛋白，明确直接与CLSPN相互作用蛋白P
2. 利用TCGA数据库分析蛋白P在OS中的表达、相关性及与预后的关系  


```{r}
dic(di("差异表达基因"),
  di("")
)

```

# 材料和方法 {#introduction}

```{r eval = T, echo = F, results = "asis"}
collate_details("meth")
```

# 分析结果 {#workflow}

## TCGA 数据获取 (BLCA)

```{r}
#' @meth {get_meth(tcga.blca)}
tcga.blca <- job_tcga("TCGA-BLCA")
tcga.blca <- step1(tcga.blca, "RNA")
tcga.blca <- step2(tcga.blca)
tcga.blca <- step3(tcga.blca)

tcga.blca <- clear(tcga.blca)
saves()
```

## Limma 差异分析 (BLCA)

按 CLSPN 表达量，`r snap(lm.blca)`。
`r snap(lm.blca, 2)`，
`r snap(lm.blca, 3)`

```{r}
#' @meth {get_meth(lm.blca)}
lm.blca <- asjob_limma(tcga.blca, isTumor == "tumor")
lm.blca <- step1(lm.blca)
isClspn <- lm.blca@object$genes$gene_name == "CLSPN"
medianClspn <- median(lm.blca@object$E[isClspn, ])
groupClspn <- ifelse(lm.blca@object$E[isClspn, ] > medianClspn, "High", "Low")
groupClspn

lm.blca <- asjob_limma(tcga.blca, isTumor == "tumor")
lm.blca <- regroup(lm.blca, group = !!groupClspn)
lm.blca <- step1(lm.blca)
lm.blca <- step2(lm.blca, High - Low)
lm.blca@tables$step2$tops$`High - Low`
tbl_lm.blca_HighL <- lm.blca@tables$step2$tops$`High - Low`[-1, ]
tbl_lm.blca_HighL <- dplyr::mutate(tbl_lm.blca_HighL, gene_name = gs(gene_name, "\\..*$", ""))
lm.blca@plots$step2$p.volcano$`High - Low`

```


```{r eval = T, echo = F, results = "asis"}
#| BLCA-High-vs-Low
autor(lm.blca@plots$step2$p.volcano$`High - Low`)
```

## ClusterProfiler GSEA 富集分析 (BLCA)

以 GSEA 算法，对`r ref("BLCA-High-vs-Low")` 的基因富集分析。
选择三条最显著的通路，见`r ref("Used-pathways")` 

```{r}
#' @meth {get_meth(gsea.blca)}
gsea.blca <- asjob_gsea(lm.blca, data = tbl_lm.blca_HighL)
gsea.blca@object$entrezgene_id
gsea.blca@step <- 0L
gsea.blca <- step1(gsea.blca, order = "p.adjust")
wrap(gsea.blca@plots$step1$p.kegg, 7, 7)
gsea.blca@tables$step1$table_kegg
tbl_gsea.blca_table <- gsea.blca@tables$step1$table_kegg
tbl_gsea.blca_table
tbl_gsea.blca_table <- dplyr::arrange(tbl_gsea.blca_table, p.adjust)
used_gsea.blca_table <- tbl_gsea.blca_table[c(1,2,4), ]
used_gsea.blca_table
gsea.blca <- step2(gsea.blca, sort_by = "p.adjust",
  key = used_gsea.blca_table$ID, highlight = used_gsea.blca_table$ID)
gsea.blca@plots$step2$p.code
gsea.blca@plots$step2$p.highlight
gsea.blca <- step3(gsea.blca, used_gsea.blca_table$ID)
gsea.blca@plots$step3$p.pathviews$hsa04110

used_gsea.blca_table$geneName_list[[1]]
tbl_cellCycle <- dplyr::filter(tbl_lm.blca_HighL,
  gene_name %in% dplyr::all_of(used_gsea.blca_table$geneName_list[[1]])
)
tbl_cellCycle$gene_name
```


```{r eval = T, echo = F, results = "asis"}
#| BLCA-KEGG-enrichment
autor(wrap(gsea.blca@plots$step1$p.kegg, 7, 7))
```


```{r eval = T, echo = F, results = "asis"}
#| Used-pathways
autor(used_gsea.blca_table)
```


```{r eval = T, echo = F, results = "asis"}
#| BLCA-GSEA-plot-of-the-pathways
autor(gsea.blca@plots$step2$p.code)
```


```{r eval = T, echo = F, results = "asis"}
#| BLCA-KEGG-enrichment-with-enriched-genes
autor(gsea.blca@plots$step2$p.highlight)
```


```{r eval = T, echo = F, results = "asis"}
#| BLCA-hsa04110-visualization
autor(gsea.blca@plots$step3$p.pathviews$hsa04110)
```


```{r eval = T, echo = F, results = "asis"}
#| All-pathways
autor(tbl_gsea.blca_table)
```

## 富集分析 (CELL)

对`r ref("Used-pathways")` 所示的三条通路，归类富集 (重新富集分析一边，提取信号通路) ，
见 `r ref("Re-classification-pathways")`。

其中，p53 通路含最多的基因。

```{r}
#' @meth {get_meth(en.cell)}
en.cell <- job_enrich(tbl_cellCycle$gene_name)
en.cell <- step1(en.cell)
tbl_signaling <- dplyr::filter(en.cell@tables$step1$res.kegg$ids, grpl(Description, "signaling"))
tbl_signaling

lst_signaling <- lapply(list(1, 2, 3, 4:nrow(tbl_signaling)),
    function(which) {
      unlist(tbl_signaling$geneName_list[which])
    })
names(lst_signaling) <- c(tbl_signaling$Description[1:3], "Others")
lst_signaling <- lapply(lst_signaling,
  function(genes) {
    data <- dplyr::filter(tbl_lm.blca_HighL, gene_name %in% dplyr::all_of(genes))
    data <- dplyr::select(data, gene_name, logFC)
    data
  })
tbl_signaling_fc <- frbind(lst_signaling, idcol = "Signaling")
tbl_signaling_fc <- tidyr::pivot_wider(tbl_signaling_fc, names_from = gene_name, values_from = logFC)
tbl_signaling_fc <- tidyr::pivot_longer(
  tbl_signaling_fc, -Signaling, names_to = "gene_name", values_to = "logFC"
)
tbl_signaling_fc <- dplyr::mutate(tbl_signaling_fc, logFC = ifelse(is.na(logFC), 0, logFC))
tbl_signaling_fc <- dplyr::mutate(tbl_signaling_fc, Signaling = factor(Signaling, names(lst_signaling)))

p.hp_SigHasGene <- tidyHeatmap::heatmap(tbl_signaling_fc, gene_name, Signaling, logFC,
  palette_value = fun_color(values = tbl_signaling_fc$logFC, category = "div"), cluster_columns = F)
p.hp_SigHasGene

en.cell <- step2(en.cell, tbl_signaling$ID[1], gene.level = dplyr::select(tbl_lm.blca_HighL, gene_name, logFC))
en.cell@plots$step2$p.pathviews
```


```{r eval = T, echo = F, results = "asis"}
#| Re-classification-pathways
autor(wrap(p.hp_SigHasGene))
```

## Limma 差异分析 (BLCA_EX: Dead_vs_alive)

对 Dead vs alive 做了差异分析。

`r snap(lm.blca_ex)`
`r snap(lm.blca_ex, 2)`
`r snap(lm.blca_ex, 3)`

```{r}
#' @meth {get_meth(lm.blca_ex)}
lm.blca_ex <- asjob_limma(tcga.blca)
lm.blca_ex <- regroup(lm.blca_ex, group = make.names(vital_status))
lm.blca_ex <- step1(lm.blca_ex)
lm.blca_ex <- step2(lm.blca_ex, Dead - Alive, label = "gene_name", use = "P")
tbl_lm.blca_ex_DeadA <- lm.blca_ex@tables$step2$tops$`Dead - Alive`
lm.blca_ex@tables$step2$tops$`Dead - Alive`
```

## Limma 差异分析 (BLCA_TUMOR: Tumor_vs_normal)

对 Tumor_vs_normal 做了差异分析。

`r snap(lm.blca_tumor)`
`r snap(lm.blca_tumor, 2)`
`r snap(lm.blca_tumor, 3)`

```{r}
#' @meth {get_meth(lm.blca_tumor)}
lm.blca_tumor <- asjob_limma(tcga.blca)
lm.blca_tumor <- regroup(lm.blca_tumor, group = isTumor)
lm.blca_tumor <- step1(lm.blca_tumor)
lm.blca_tumor <- step2(lm.blca_tumor, tumor - normal, label = "gene_name", use = "P")
lm.blca_tumor@tables$step2$tops$`tumor - normal`
tbl_lm.blca_tumor_tumor <- lm.blca_tumor@tables$step2$tops$`tumor - normal`
tbl_lm.blca_tumor_tumor
```

## 共同显著的基因

```{r}
p.vennAll <- new_venn(Dead_vs_alive = genes(tbl_lm.blca_HighL$gene_name),
  Tumor_vs_normal = genes(tbl_lm.blca_tumor_tumor$gene_name))
p.vennAll$ins
p.vennAll
```

```{r eval = T, echo = F, results = "asis"}
#| Intersection-of-Dead-vs-alive-with-Tumor-vs-normal
autor(p.vennAll)
```

## STRINGdb PPI 分析 (CLSPN)

对上述 `r ref("Intersection-of-Dead-vs-alive-with-Tumor-vs-normal")` 交集基因，与 CLSPN 以 PPI 网络分析。

```{r}
#' @meth {get_meth(sdb.clspn)}
sdb.clspn <- job_stringdb(c("CLSPN", p.vennAll$ins))
sdb.clspn <- step1(sdb.clspn, network_type = "full")

filter_clspn <- filter(sdb.clspn, c("CLSPN"), p.vennAll$ins,
  use.top = "to", keep.ref = F, HLs = c("CLSPN"))
filter_clspn$edges

```


```{r eval = T, echo = F, results = "asis"}
#| CLSPN-to-others-full-link
autor(filter_clspn$edges)
```

## Survival 生存分析 (COL)

对`r ref("CLSPN-to-others-full-link")` 中的基因做了生存分析。

```{r}
#' @meth {get_meth(surv.clspn)}
surv.clspn <- asjob_survival(lm.blca_ex, c("CLSPN", unique(filter_clspn$edges$to)))
surv.clspn <- step1(surv.clspn)
surv.clspn@plots$step1$p.surv
list_surv.clspn_psurv <- surv.clspn@plots$step1$p.surv %>% .[ names(.) %in% tbl_sigClspn$name ]
list_surv.clspn_psurv
tbl_sigClspn <- dplyr::filter(surv.clspn@tables$step1$t.SurvivalPValue, pvalue < .05)
tbl_sigClspn
```


```{r eval = T, echo = F, results = "asis"}
#| COL-Survival-PValue
autor(tbl_sigClspn)
```


```{r eval = T, echo = F, results = "asis"}
#| Significant-Survival
autor(list_surv.clspn_psurv)
```

## 关联性分析


```{r}
corClspnCol <- cal_corp(lm.blca_ex, NULL, "CLSPN", tbl_sigClspn$name, mode = "linear")
corClspnCol <- dplyr::filter(corClspnCol, sign != "-")
p.corClspnCol <- vis(.corp(corClspnCol))
p.corClspnCol

filter_sig <- filter(sdb.clspn, c("CLSPN"), corClspnCol$To, use.top = "to", keep.ref = T, HLs = c("CLSPN"))
filter_sig$p.mcc

p.boxSig <- map(lm.blca_tumor, corClspnCol$To, ref.use = "gene_name")
p.boxSig
```

```{r eval = T, echo = F, results = "asis"}
#| Linear-regression
autor(p.corClspnCol)
```


```{r eval = T, echo = F, results = "asis"}
#| CLSPN-interaction-to-Significant-genes
autor(filter_sig$p.mcc)
```


```{r eval = T, echo = F, results = "asis"}
#| Boxplot-of-Significant-genes
autor(p.boxSig)
```

## 信号通路的选择

注：原思路无法在最显著的通路 (前三条) 与后续的 生存、差异分析、互作之间，找到共同的基因，
因此，以后续的分析，反向寻找通路可能更好。
以下是可行的通路。
 (以 `r ref("Linear-regression")` 的基因，在 `r ref("All-pathways")` 中寻找通路) 
 见 `r ref("BLCA-Significant-genes-pathway")`


```{r}
whichInPath <- vapply(tbl_gsea.blca_table$geneName_list, function(x) {
  any(corClspnCol$To %in% x)
}, logical(1))
tbl_exactPath <- tbl_gsea.blca_table[whichInPath, ]
tbl_exactPath

gsea.blca_ex <- gsea.blca
gsea.blca_ex@step <- 1L
gsea.blca_ex <- step2(gsea.blca_ex, sort_by = "p.adjust", key = tbl_exactPath$ID, highlight = tbl_exactPath$ID)
wrap(gsea.blca_ex@plots$step2$p.highlight, 12, 10)
```



```{r eval = T, echo = F, results = "asis"}
#| BLCA-Significant-genes-pathway
autor(wrap(gsea.blca_ex@plots$step2$p.highlight, 12, 10))
```

# 总结 {#conclusion}

原思路的第一部分与第二部分分别分析，第一部分主要结果见 `r ref("Re-classification-pathways")`
第二部分主要结果见：
`r ref("Linear-regression")` 
`r ref("CLSPN-interaction-to-Significant-genes")` 
`r ref("Boxplot-of-Significant-genes")` 

两部分的基因没有共同交集，因此建议，按第二部分的基因，在第一部分重新寻找其它通路，见
`r ref("BLCA-Significant-genes-pathway")`
