---
title: 
bibliography: '`r system.file("extdata", "library.bib", package = "utils.tool")`'
csl: '`r system.file("extdata", "nature.csl", package = "utils.tool")`'
reference-section-title: "Reference"
output:
  custom_docx_document2:
    reference_docx: '`r system.file("extdata", "bosai.docx", package = "utils.tool")`'
---


```{r include = F, eval = F}
info <- items(start = td("2025-02-07"), end = td("2025-02-14"), finish = td("2025-02-11"),
  id = "BSJF250113", client = "傅兰君", inst = "",
  type = "生信协助",
  title = "线粒体自噬",
  save = ".items_support.rds"
)
show.ic(info)

order_publish.bosai("support.Rmd", "support_out.Rmd")
idname <- formatName.bosai("./support_out.docx")
order_packaging("./support_out.docx", idname = idname, external_file = NULL)
```

```{r include = F}
#| setup
if (!requireNamespace("utils.tool"))
  devtools::load_all("~/utils.tool/")
autor_preset()
## the package are available at <https://github.com/shaman-yellow/utils.tool>
## if you want to run codes of this Rmarkdown,
## please install the package `utils.tool` and other related packages (run
## install.R)
options(savedir = list(figs = "Figure+Table_support", tabs = "Figure+Table_support"))
```

```{r eval = T, echo = F, results = "asis"}
set_cover.bosai(info)
```

```{r eval = T, echo = F, results = "asis"}
set_index()
```

# 分析流程 {#abstract}

```{r}
dic(di("差异表达基因"),
  di("线粒体自噬")
)
# MA: Mitochondrial autophagy 线粒体自噬

```

筛选与lncRNA MEG3 相关的差异靶基因，且与线粒体自噬相关。

```{r}
#| route
route <- as_network(
  list("MEG3:DB_LncTarD:MEG3_regulation",
    "DN:GEO:Microarray_dataset:DEGs",
    "Mitochondrial_autophagy:DB_GeneCards:MA_genes",
    "MEG3_regulation, DEGs, MA_genes:Intersection"
    ), "sugiyama"
)
p.route <- flowChart(route, 1.1, 1)
p.route
```

```{r eval = T, echo = F, results = "asis"}
#| Route
autor(p.route)
```


# 材料和方法 {#introduction}

```{r eval = T, echo = F, results = "asis"}
collate_details("meth")
```

# 分析结果 {#workflow}

## LncTarD LncRNA调控靶点 (MEG3)

`r snap(lnct.meg3, 0:1)`
`r ref("MEG3-lnc-RNA-regulation-data")`

```{r}
lnct.meg3 <- job_lnctard()
#' @meth {get_meth(lnct.meg3)}
lnct.meg3 <- step1(lnct.meg3, "MEG3")
lnct.meg3@tables$step1$t.lncRNA_regulation_data
feature(lnct.meg3)
```


```{r eval = T, echo = F, results = "asis"}
#| MEG3-lnc-RNA-regulation-data
autor(lnct.meg3@tables$step1$t.lncRNA_regulation_data)
```

## GEO 数据获取 (DN)

```{r}
gds.dn <- job_gds(c("Diabetic nephropathy", "Healthy"))
gds.dn <- step1(gds.dn)
vis(gds.dn)
active(gds.dn)

geo.dn <- job_geo("GSE142153")
geo.dn <- step1(geo.dn)
geo.dn$prods
metadata.dn <- expect(geo.dn, geo_cols(group = "diagnosis"))
metadata.dn
```


```{r eval = T, echo = F, results = "asis"}
#| DN-GSE142153
autor(geo.dn$prods)
```

## Limma 差异分析 (DN)

`r snap(lm.dn, 0:3)`

`r ref("DN-diabetic-nephropathy-vs-healthy-control")` 
`r ref("DN-data-diabetic-nephropathy-vs-healthy-control")` 

```{r}
lm.dn <- asjob_limma(geo.dn, metadata.dn, normed = TRUE)
lm.dn <- filter(
  lm.dn, grpl(group, "healthy_control|diabetic_nephropathy"), type = "metadata"
)
#' @meth {get_meth(lm.dn)}
lm.dn <- step1(lm.dn)
lm.dn <- step2(lm.dn, cut.fc = .5, use = "P",
  diabetic_nephropathy - healthy_control
)
lm.dn <- step3(lm.dn)
lm.dn@plots$step2$p.volcano$`diabetic_nephropathy - healthy_control`
lm.dn@tables$step2$tops$`diabetic_nephropathy - healthy_control`
feature(lm.dn)
```


```{r eval = T, echo = F, results = "asis"}
#| DN-diabetic-nephropathy-vs-healthy-control
autor(lm.dn@plots$step2$p.volcano$`diabetic_nephropathy - healthy_control`)
```


```{r eval = T, echo = F, results = "asis"}
#| DN-data-diabetic-nephropathy-vs-healthy-control
autor(lm.dn@tables$step2$tops$`diabetic_nephropathy - healthy_control`)
```

## GeneCards 基因获取 (AUTO)

`r snap(gn.auto, 0:1)`
`r ref("AUTO-disease-related-targets-from-GeneCards")`

```{r}
#' @meth {get_meth(gn.auto)}
gn.auto <- job_genecard("mitochondrial autophagy")
gn.auto <- step1(gn.auto, 0)
gn.auto@tables$step1$t.genecards
feature(gn.auto)
```


```{r eval = T, echo = F, results = "asis"}
#| AUTO-disease-related-targets-from-GeneCards
autor(gn.auto@tables$step1$t.genecards)
```

## 交集: Mitochondrial_autophagy + DN_DEGs + MEG3_regulation (TARGET)

`r snap(vn.target, 0:1)`

`r ref("Intersection-of-Mitochondrial-autophagy-with-DN-DEGs-with-MEG3-regulation")`
`r ref("DN-Box-Plot-Of-DEGs")`

```{r}
vn.target <- job_venn(
  Mitochondrial_autophagy = feature(gn.auto),
  DN_DEGs = feature(lm.dn),
  MEG3_regulation = feature(lnct.meg3)
)
vn.target <- step1(vn.target, force_upset = TRUE)
wrap(vn.target@plots$step1$p.venn, 6, 4)

lm.dn <- map(lm.dn, feature(vn.target), use = "P")
lm.dn@plots$step2$p.BoxPlotOfDEGs
```


```{r eval = T, echo = F, results = "asis"}
#| Intersection-of-Mitochondrial-autophagy-with-DN-DEGs-with-MEG3-regulation
autor(wrap(vn.target@plots$step1$p.venn, 6, 4))
```


```{r eval = T, echo = F, results = "asis"}
#| DN-Box-Plot-Of-DEGs
autor(lm.dn@plots$step2$p.BoxPlotOfDEGs)
```

# 总结 {#conclusion}

筛选的 LncRNA MEG3 的调控 DEGs 为 `r bind(feature(vn.target))`，见 
`r ref("Intersection-of-Mitochondrial-autophagy-with-DN-DEGs-with-MEG3-regulation")`,
`r ref("DN-Box-Plot-Of-DEGs")`

