---
title: 
bibliography: '`r system.file("extdata", "library.bib", package = "utils.tool")`'
csl: '`r system.file("extdata", "nature.csl", package = "utils.tool")`'
reference-section-title: "Reference"
link-citations: true
output:
  bookdown::pdf_document2:
    # pandoc_args: [
      # "--filter", "pandoc-fignos",
      # "--filter", "pandoc-tablenos"
    # ]
    keep_tex: true
    keep_md: true
    toc: false
    # toc_depth: 4
    latex_engine: xelatex
header-includes:
  \usepackage{caption}
  \captionsetup{font={footnotesize},width=6in}
  \renewcommand{\dblfloatpagefraction}{.9}
  \makeatletter
  \renewenvironment{figure}
  {\def\@captype{figure}}
  \makeatother
  \@ifundefined{Shaded}{\newenvironment{Shaded}}
  \@ifundefined{snugshade}{\newenvironment{snugshade}}
  \renewenvironment{Shaded}{\begin{snugshade}}{\end{snugshade}}
  \definecolor{shadecolor}{RGB}{230,230,230}
  \usepackage{xeCJK}
  \usepackage{setspace}
  \setstretch{1.3} 
  \usepackage{tcolorbox}
  \setcounter{secnumdepth}{4}
  \setcounter{tocdepth}{4}
  \usepackage{wallpaper}
  \usepackage[absolute]{textpos}
  \tcbuselibrary{breakable}
  \renewenvironment{Shaded}
  {\begin{tcolorbox}[colback = gray!10, colframe = gray!40, width = 16cm,
    arc = 1mm, auto outer arc, title = {R input}]}
  {\end{tcolorbox}}
  \usepackage{titlesec}
  \titleformat{\paragraph}
  {\fontsize{10pt}{0pt}\bfseries} {\arabic{section}.\arabic{subsection}.\arabic{subsubsection}.\arabic{paragraph}} {1em} {} []

---


```{r include = F, eval = F}
deparse_mail()
info <- items(belong = c(odate(4), odate(5)), eval = list(ic(0, 1, 0, 1, 0), ic(0, 1, 1, 0, 0)))
show.ic(info)

order_publish()
idname <- order_packaging()
```

```{r include = F}
#| setup
if (!requireNamespace("utils.tool"))
  devtools::load_all("~/utils.tool/")
autor_preset()
## the package are available at <https://github.com/shaman-yellow/utils.tool>
## if you want to run codes of this Rmarkdown,
## please install the package `utils.tool` and other related packages (run
## install.R)
options(savedir = list(figs = "Figure+Table", tabs = "Figure+Table"))
```

```{r eval = T, echo = F, results = "asis"}
set_cover(info$title)
```

```{r eval = T, echo = F, results = "asis"}
set_index()
```

# 摘要 {#abstract}

```{r}
dic(di("差异表达基因", "Differential Expressed Genes", "DEGs"),
  di("乳腺癌")
)

# DEGs: Differential Expressed Genes 差异表达基因
# BC: breast cancer 乳腺癌
```

## 需求

网络药理学分析

- 药对：白花蛇舌草，半枝莲，浙贝母
- 疾病：乳腺癌
- 目标：提供中药-有效成分-乳腺癌相关靶点的网药分析

## 结果

- 数据来源于 TCMSP，以 OB、DL 筛选过化合物 Tab. \@ref(tab:Compounds-filtered-by-OB-and-DL)。
- 疾病靶点来源于 GeneCards, Tab. \@ref(tab:Disease-related-targets-from-GeneCards)
- 疾病成分靶点网络图：Fig. \@ref(fig:Targets-intersect-with-targets-of-diseases)
- 包含通路：Fig. \@ref(fig:Network-pharmacology-with-disease-and-pathway),
  Tab. \@ref(tab:Network-pharmacology-with-disease-and-pathway-data)

## 需求2

下一步请对 beta-sitosterol  的60个靶点做富集分析，并作这些靶点与糖酵解、巨噬细胞极化相关性分析。意向靶点为JTK2（即FGFR4），请重点关注
另外需要提供一个韦恩图表明beta-sitosterol 就是三种药共有的唯一成分

- 巨噬细胞极化 (糖酵解), 巨噬细胞极化，上移，
- 基因名称
- 关联分析热图，调整

## 结果2

见 \@ref(res2)

# 前言 {#introduction}

# 材料和方法 {#methods}

## 材料

```{r eval = T, echo = F, results = "asis"}
auto_material()
```

## 方法

```{r eval = T, echo = F, results = "asis"}
auto_method()
```

# 分析结果 {#results}

# 结论 {#dis}

# 附：分析流程 {#workflow}

## 网络药理学

### 成分

```{r eval = T, echo = F, results = "asis"}
#| Herbs-information
autor(tc2@params$herbs_info)
```

```{r eval = T, echo = F, results = "asis"}
#| Compounds-filtered-by-OB-and-DL
autor(tc2@tables$step3$t.ob_dl_filtered)
```

```{r eval = T, echo = F, results = "asis"}
#| intersection-of-all-compounds
autor(wrap(tc2@plots$step3$p.herbs_compounds, 7, 5))
```

### 成分靶点

```{r eval = T, echo = F, results = "asis"}
#| tables-of-Herbs-compounds-and-targets
autor(tc2@params$easyRead)
```

```{r}
herbs <- c("白花蛇舌草", "半枝莲", "浙贝母")

tc2 <- job_tcmsp2(herbs)
tc2 <- step1(tc2)
tc2 <- step2(tc2)
tc2 <- step3(tc2)
tc2@tables$step3$t.ob_dl_filtered

```

### 疾病靶点

```{r eval = T, echo = F, results = "asis"}
#| Disease-related-targets-from-GeneCards
autor(gn@tables$step1$t.genecards)
```

```{r}
gn <- job_genecard("breast cancer")
gn <- step1(gn, 15)
gn@tables$step1$t.genecards
```

### 疾病-成分-靶点网络图

```{r eval = T, echo = F, results = "asis"}
#| Network-pharmacology-with-disease
autor(tc2@params$p.pharm2dis)
```

```{r eval = T, echo = F, results = "asis"}
#| Targets-intersect-with-targets-of-diseases
autor(tc2@params$p.venn2dis)
```

```{r}
tc2 <- map(tc2, list(gn@tables$step1$t.genecards$Symbol), less.label = F)
tc2@params$p.pharm2dis
tc2@params$p.venn2dis$ins
```

### 富集分析

```{r eval = T, echo = F, results = "asis"}
#| KEGG-enrichment
autor(en@plots$step1$p.kegg$ids)
```

```{r eval = T, echo = F, results = "asis"}
#| GO-enrichment
autor(en@plots$step1$p.go$ids)
```

```{r}
en <- job_enrich(tc2@params$p.venn2dis$ins)
en <- step1(en, maxShow.kegg = 20)
en@plots$step1$p.kegg
en@plots$step1$p.go
```

### 疾病-成分-靶点-通路网络图

```{r eval = T, echo = F, results = "asis"}
#| Network-pharmacology-with-disease-and-pathway
autor(tc2@params$p.pharm2enrich)
```

```{r eval = T, echo = F, results = "asis"}
#| Network-pharmacology-with-disease-and-pathway-data
autor(tc2@params$p.pharm2enrich$.path)
```

```{r}
tc2 <- map(tc2, list(gn@tables$step1$t.genecards$Symbol), enrichment = en, en.top = 20,
  name = "enrich", less.label = T)
tc2@params$p.pharm2enrich
tc2@params$p.pharm2enrich$.path
```

## beta-sitosterol {#res2}

### 富集分析

```{r}
tc2@tables$step2$ingredients
tc2.sito <- filter(tc2, `Molecule Name` == "beta-sitosterol")
tc2.sito <- step3(tc2.sito)
tc2.sito@tables$step2$compounds_targets

genes.sito <- tc2.sito@tables$step2$compounds_targets
genes.sito$symbols
```

```{r}
en.sito <- job_enrich(genes.sito$symbols)
en.sito <- step1(en.sito)
en.sito@plots$step1$p.kegg
en.sito@plots$step1$p.go
```

```{r eval = T, echo = F, results = "asis"}
#| SITO-KEGG-enrichment
autor(en.sito@plots$step1$p.kegg$ids)
```

```{r eval = T, echo = F, results = "asis"}
#| SITO-GO-enrichment
autor(en.sito@plots$step1$p.go$ids)
```

```{r eval = T, echo = F, results = "asis"}
#| SITO-KEGG-enrichment-data
autor(en.sito@tables$step1$res.kegg$ids)
```

```{r eval = T, echo = F, results = "asis"}
#| SITO-GO-enrichment-data
autor(en.sito@tables$step1$res.go$ids)
```

### TCGA-BRCA

```{r}
tcga.bc <- job_tcga("TCGA-BRCA")
tcga.bc <- step1(tcga.bc)
tcga.bc <- step2(tcga.bc)
tcga.bc <- step3(tcga.bc)

lm.bc <- asjob_limma(tcga.bc)
lm.bc <- step1(lm.bc)
```

获取 TCGA-BRCA (RNA-seq) 数据，以备关联分析

```{r eval = T, echo = F, results = "asis"}
#| BC-metadata
autor(lm.bc@params$.metadata)
```

### 糖酵解、巨噬细胞极化相关基因

```{r eval = T, echo = F, results = "asis"}
#| MP-related-targets-from-GeneCards
autor(gn.mp@tables$step1$t.genecards)
```

```{r eval = T, echo = F, results = "asis"}
#| GL-related-targets-from-GeneCards
autor(gn.gl@tables$step1$t.genecards)
```

```{r}
gn.mp <- job_genecard("Macrophage polarization")
gn.mp <- step1(gn.mp, 2, T)
gn.mp@tables$step1$t.genecards

gn.gl <- job_genecard("glycolysis")
gn.gl <- step1(gn.gl, 3, restrict = T)
gn.gl@tables$step1$t.genecards
```

### 关联分析

```{r}
gns <- job_genecardn(gn.mp, gn.gl)
lst.cor <- cal_corp(lm.bc, gns, genes.sito$symbols, HLs = "FGFR4", linear = T)
lst.cor$lp.cor
wrap(lst.cor$tihp.cor, 16, 7)
```

```{r eval = T, echo = F, results = "asis"}
#| Correlation-heatmap
autor(wrap(lst.cor$tihp.cor, 16, 7))
```

```{r eval = T, echo = F, results = "asis"}
#| Linear-curve
autor(lst.cor$lp.cor)
```

### 韦恩图

```{r}
cpds.venn <- split(tc2@tables$step3$t.ob_dl_filtered$`Molecule Name`, tc2@tables$step3$t.ob_dl_filtered$Herb_pinyin_name)
p.venn <- new_venn(lst = cpds.venn)
p.venn
```

```{r eval = T, echo = F, results = "asis"}
#| Intersection-of-Baihuasheshecao-with-Banzhilian-with-Zhebeimu
autor(p.venn)
```

