---
---

```{r include = F, eval = F}
info <- items(belong = odate(11), eval = ic(), id = "BSHQ230227", title = "")
show.ic(info)

order_publish("idea.Rmd", "idea_out.Rmd")
idname <- order_packaging()
```

```{r include = F}
#| setup
if (!requireNamespace("utils.tool"))
  devtools::load_all("~/utils.tool/")
autor_preset()
## the package are available at <https://github.com/shaman-yellow/utils.tool>
## if you want to run codes of this Rmarkdown,
## please install the package `utils.tool` and other related packages (run
## install.R)
options(savedir = list(figs = "Figure+Table", tabs = "Figure+Table"), autor_asis = F)
```

```{r eval = T, echo = F, results = "asis"}
set_cover(info$title)
```

```{r eval = T, echo = F, results = "asis"}
set_index()
```

# 研究背景 {#abstract}

```{r}
dic(di("差异表达基因"),
  di("骨肉瘤")
)

# DEG: Differentially expressed genes 差异表达基因
# O: Osteosarcoma 骨肉瘤
```

## 相关研究

骨肉瘤病理生理机制涉及与骨形成相关的几种可能的疾病遗传驱动因素，导致恶性进展和转移 `r cite_show("OsteosarcomaBeird2022")`。

## 相关概念

因果基因 `r cite_show("CausalInferencPearl2009")`。

TWAS 是一种结合基因表达数据和基因组数据的研究方法，用于识别与疾病或性状相关的基因`r cite_show("IntegrativeAppGusev2016")`

PWAS 是一种通过整合蛋白质组学数据和基因组数据来研究蛋白质表达与疾病或性状之间关联的研究方法 `r cite_show("PwasProteomeBrande2020")`

## 思路 {#introduction}

骨肉瘤+因果基因筛选 (联合 PWAS 和 TWAS)  (可能筛选到线粒体失调相关)

涉及方法：
- PWAS: GWAS + FUSION `r cite_show("IntegrativeAppGusev2016")` <http://gusevlab.org/projects/fusion/>
- TWAS: GWAS + S-PrediXcan `r cite_show("ExploringThePBarbei2018")` <https://github.com/hakyimlab/MetaXcan>
  + FOCUS `r cite_show("APowerfulFineWuCh2020")` <https://github.com/mancusolab/ma-focus>

```{r eval = T, echo = F, results = "asis"}
#| example-workflow
autor("~/Pictures/causal_genes_selection.jpg")
```

# 可行性 {#methods}

# 创新性 {#results}

# 参考文献和数据集 {#workflow}

Identifying causal genes for migraine by integrating the proteome and transcriptome 
`r cite_show("IdentifyingCauLiSh2023")`

```{r}
ogwas <- job_ogwas("osteosarcoma")
ogwas@object
```
