
# Set-up

## All jobs

```{r}
alls <- get_orders()
print(alls, n = Inf)

filter(alls, is.na(coef))
```

## Summary month

```{r}
summary_month(rm = T)
update_registers()

# summary_month(Sys.Date() - 30, rm = T)
# summary_month(Sys.Date() - 60, rm = T)
```

## Send summary

```{r}
send_eval("sunhui")
send_prin("sunhui")

send_summary("sunhui")
send_registers("sunhui")
```

## Functions

```{r}
#| functions
# for sync to
# http://192.168.18.99:8000/#shared-libs/lib/ad3a6679-47ad-48c9-9b7d-3d8604693669/%E9%BB%84%E7%A4%BC%E9%97%AF
# files first copy to ~/disk_sdb1/my_job
thedir <- function(month, year = 2023) {
  month <- as.character(month)
  if (nchar(month) < 2) {
    month <- paste0("0", month)
  }
  paste0("~/disk_sdb1/my_job/", year, month)
}

cp <- function(from, to) {
  if (!dir.exists(to)) {
    dir.create(to)
  }
  file.copy(from, to, T, T)
}
```

# Year-2023

## 2023-07

```{r}
cp("~/outline/lixiao/2023_06_25_fix/N2023062002.zip", thedir(7))
cp("~/outline/lixiao/2023_06_30_eval/results_chem_docking.zip", thedir(7))

move_rds("~/outline/lixiao/2023_06_25_fix", "~/disk_sdb1")
move_rds("~/outline/lixiao/2023_06_30_eval", "~/disk_sdb1")
```

## 2023-08

```{r}
cp("~/outline/lixiao/2023_07_07_eval/IN2023072803-3+销售：周燕青+客户：戴心怡+斑痕增生+生信分析.zip", thedir(8))
cp("~/outline/lixiao/2023_07_24_base/BI2023072101-3+昼夜节律相关+未见肿瘤报道+预后关联单细胞分析+3-5分.zip", thedir(8))
cp("~/outline/lixiao/2023_08_24_eval/沈顺订单.zip", thedir(8))
writeLines("沈顺订单分为两部分，本月为第一部分。", "~/disk_sdb1/my_job/202308/ps.txt")

move_rds("~/outline/lixiao/2023_07_24_base", "~/disk_sdb1")
move_rds("~/outline/lixiao/2023_07_07_eval", "~/disk_sdb1")
move_rds("~/outline/lixiao/2023_08_24_eval", "~/disk_sdb1")
```

## 2023-09

```{r}
cp("~/outline/lixiao/2023_08_17_eval/白晓霞订单.zip", thedir(9))
cp("~/outline/lixiao/2023_08_24_eval/沈顺订单.zip", thedir(9))
cp("~/outline/lixiao/2023_09_13_pdb/results_touchPDB.zip", thedir(9))
cp("~/outline/lixiao/2023_07_20_yuye/IN2023072801-3+销售：王双+客户：于骅+恶性肿瘤肌少症+2-3分.zip", thedir(9))
writeLines("沈顺订单分为两部分，本月为第二部分。", "~/disk_sdb1/my_job/202309/ps.txt")

move_rds("~/outline/lixiao/2023_08_17_eval", "~/disk_sdb1")
move_rds("~/outline/lixiao/2023_07_20_yuye", "~/disk_sdb1")
```

## 2023-10

```{r}
#| fixed
cp("~/outline/lixiao/2023_10_05_xiaguolian/夏国连生信支持.zip", thedir(10))
cp("~/outline/lixiao/2023_10_06_lunST/曹卓空间转录组.zip", thedir(10))
cp("~/outline/lixiao/2023_10_18_revise/修改业务：2023041204-潘一伟&魏伦全.zip", thedir(10))
cp("~/outline/lixiao/2023_09_27_dualdisease/BI2023080108：集成多组 CKD 单细胞数据集发现 IgA 相比于其它 CKD 的与 RCC 之间转化的更高风险.zip", thedir(10))

move_rds("~/outline/lixiao/2023_10_18_revise", "~/disk_sdb1")
move_rds("~/outline/lixiao/2023_10_05_xiaguolian", "~/disk_sdb1")
move_rds("~/outline/lixiao/2023_10_06_lunST", "~/disk_sdb1")
move_rds("~/outline/lixiao/2023_09_27_dualdisease", "~/disk_sdb1")
```

Eval:

- 李华评估，了解系统性硬化症 Systemic Sclerosis 开源数据库现状。
- 周芳评估，设计关于特应性皮炎 Atopic Dermatitis 5分以上生信。
- 袁路评估，糖尿病视网膜病变与眼底图像的计量分析的可行性。
- 袁路加急评估，文献计量的图表可否实现。
- 贾总晓月评估，联合三维基因组测序与单细胞测序技术的分析实现可行性。
- 方和敬生信支持，网络药理学涉及白茅根和王不留行的药物-成分-靶点分析。
- 夏国连补充分析，将分析结果与跟肠道微生物和免疫微环境相关相联系。
- 夏国连补充分析，寻找铁死亡相关的基因或通路。

Eval:

- 孙楠的十个业务单和温呈金的一个业务单。

<http://192.168.18.99:8000/#shared-libs/lib/ad3a6679-47ad-48c9-9b7d-3d8604693669/%E9%BB%84%E7%A4%BC%E9%97%AF>

## 2023-11

```{r}
#| fixed
cp("~/outline/lixiao/2023_11_01_rnaedit/备单：RNA编辑+炎症疾病3-5分.zip", thedir(11))
cp("~/outline/lixiao/2023_10_12_dr/IN2023110603-3+销售：吴航贵+客户：袁路+糖尿病视网膜病变+生信分析3-4分.zip", thedir(11))
cp("~/outline/lixiao/2023_11_14_caozhuo/曹卓肺癌和癌旁组织对比分析.zip", thedir(11))
# extra
cp("~/outline/lixiao/2023_11_07_dongzhixia/董志霞-生信支持.zip", thedir(11))
cp("~/outline/lixiao/2023_11_06_coa/上海东方医院周久立-生信支持申请.zip", thedir(11))
cp("~/outline/lixiao/2023_11_21_xiezhuWang/协助业务：A2023060507-c+客户：王益斐+销售：龙艳+脓毒症肠损伤+2-3分-生信分析.zip",
  thedir(11))
cp("~/outline/lixiao/2023_11_27_caozhuoEx/曹卓三个补充订单.zip", thedir(11))

move_rds("~/outline/lixiao/2023_11_01_rnaedit", "~/disk_sdb1")
move_rds("~/outline/lixiao/2023_10_12_dr", "~/disk_sdb1")
move_rds("~/outline/lixiao/2023_11_14_caozhuo", "~/disk_sdb1")
move_rds("~/outline/lixiao/2023_11_21_xiezhuWang", "~/disk_sdb1")
move_rds("~/outline/lixiao/2023_11_06_coa", "~/disk_sdb1")
```

Eval:

- 张医生加急评估，应用剪切波弹性成像研究肌内效贴联合常规康复治疗对脑卒中pusher综合征患者核心肌群力学特性的影响
- 张医生加急评估，应用1H-MRS分析重复经颅磁刺激联合加巴喷丁治疗对不完全性脊髓损伤神经病理性疼痛患者海马区代谢产物的影响
- 何小波（陈力）评估，通过网络药理学、生物信息学、分子对接等方法研究天麻钩藤饮治疗子痫前期（PE）的靶点和分子机制
- 曹卓评估，附件5个单子需要评估生信是否能用公司做的已有的测序结果或者公共数据库进行分析

## 2023-12

```{r}
backup_jobs(alls, time = "2023-12-01")
move_rds_all(alls, "2023-12-01")
move_raw_all(alls, "2023-12-01")
```

## 2014-01

```{r}
```
