---
title: Report of Analysis
author: 'Huang LiChuang of Wie-Biotech'
bibliography: '`r system.file("extdata", "library.bib", package = "utils.tool")`'
csl: '`r system.file("extdata", "nature.csl", package = "utils.tool")`'
reference-section-title: "Reference"
link-citations: true
output:
  bookdown::pdf_document2:
    # pandoc_args: [
      # "--filter", "pandoc-fignos",
      # "--filter", "pandoc-tablenos"
    # ]
    keep_tex: true
    toc: true
    toc_depth: 3
    latex_engine: xelatex
header-includes:
  \usepackage{caption}
  \captionsetup{font={footnotesize},width=6in}
  \renewcommand{\dblfloatpagefraction}{.9}
  \makeatletter
  \renewenvironment{figure}
  {\def\@captype{figure}}
  \makeatother
  \definecolor{shadecolor}{RGB}{242,242,242}
  \usepackage{xeCJK}
  \usepackage{setspace}
  \setstretch{1.3} 
  \usepackage{tcolorbox}
---


```{r include = F}
#| setup
if (!requireNamespace("utils.tool"))
  devtools::load_all("~/utils.tool/")
autor_preset()
## the package are available at <https://github.com/shaman-yellow/utils.tool>
## if you want to run codes of this Rmarkdown,
## please install the package `utils.tool` and other related packages (run
## install.R)
```

```{r eval = T, echo = F, results = "asis"}
set_index()
```

# test

```{r eval = T, echo = F, results = "asis"}
#| test
autor("../2023_06_30_eval/figs/370_into_1cxw.png")
```

```{r eval = T, echo = F, results = "asis"}
#| report-test
autor("../2023_06_25_fix/figs/MCC_top10.pdf")
```

```{r eval = T, echo = F, results = "asis"}
#| test-figure-out-of-line
autor("../2023_06_30_eval/figs/5280343_into_5th6.png")
```

```{r eval = T, echo = F, results = "asis"}
#| plot-with-ggplot2
autor(ggplot(eg) + geom_point(aes(x = x, y = y)))
```

```{r eval = T, echo = F, results = "asis"}
#| mtcars
autor(tibble::as_tibble(mtcars), abs = "test", sum.ex = "show time")
```

```{r eval = T, echo = F, results = "asis"}
#| heatdata
heatdata <- corheatmap(mtcars, mtcars)
autor(heatdata)
```

```{r eval = T, echo = F, results = "asis"}
#| custom-function
autor("../../ahr_sig", abs = "这是自己的文件")
```

```{r eval = T, echo = F, results = "asis"}
#| list-of-mtcars
autor(namel(mtcars, mtcars, iris))
```

```{r eval = T, echo = F, results = "asis"}
#| list-of-test-ggplot
lst <- list(point = ggplot(eg2) + geom_point(aes(x = a, y = b)))
autor(lst)
```

```{r eval = T, echo = F, results = "asis"}
#| grob
autor(circleGrob())
```

# 生信评估

关于转录组数据库筛选肌少症、癌症（结直肠癌）、化疗共同的通路，是否要串连三个要素（肌少症，结直肠癌，化疗）？

1. 使用公共数据库，可行：
    1. 筛选 GEO 至少两个数据集，一个肌少症，另一个结直肠癌症。后者最好包含化疗前后的两组数据。如果 GEO 数据库不存在结直肠癌化疗前后的合适数据，可能需要筛选三个数据集供处理。
    2. 消除批次效应（不同来源的数据的各种无关因素带来的影响）。
    3. 筛选共通基因，有两种方法：
        1. 一般法，多重比对，取交集。
        2. WGCNA[@WgcnaAnRPacLangfe2008] 法，对多个数据集进行一致性分析，寻找关键基因模块。
        3. 联合法，联合上述两种方法。
    4. 根据基因筛选结果，通路富集分析。
2. 使用自备数据集，可行。可以更有针对性的设计实验分组，避免批次效应，分析结果更可靠；但针对性越强，成本越高。

工作量：视数据集的多少和分析复杂程度，需要2-3天。


