---
---

```{r include = F}
#| setup
if (!requireNamespace("utils.tool"))
  devtools::load_all("~/utils.tool/")
autor_preset()
## the package are available at <https://github.com/shaman-yellow/utils.tool>
## if you want to run codes of this Rmarkdown,
## please install the package `utils.tool` and other related packages (run
## install.R)
options(savedir = list(figs = "Figure+Table", tabs = "Figure+Table"))
deparse_mail()
```

```{r eval = T, echo = F, results = "asis"}
set_index()
```

# 摘要 {#abstract}

disease: 脑卒中 (cerebral stroke) pusher 综合征 (Pusher syndrome, Lateropulsion)
treat: 肌内效贴 (Kenisio Tape) 联合常规康复治疗
method: 应用剪切波弹性成像

肌肉力学数据的改变

- 脑损伤后严重的体位控制障碍 ，患者在坐位或站位时，瘫痪侧的躯干肌张力下降，对侧躯干肌张力相对增强，而参与躯干稳定的如腹肌、腹内外斜肌、竖脊肌等及上下肢一些肌肉受到影响，不能自我调节，导致非瘫痪侧躯体推向瘫痪侧。
- Pusher 患者不仅主动地将重量从非偏瘫一侧移开，重心跨过身体中线移向偏瘫侧，还会抵抗将重心转移至中线或过中线向非偏瘫侧偏移的自我调适。故而平衡功能严重受损，对日常生活活动如步行、上下楼梯、进食、穿衣、洗澡、如厕等产生重大影响

卒中后患者躯干核心肌群，包括竖脊肌、腹横肌等的生理改变，可能与 pusher 的发生密切相关

assumption: 肌内效贴联合常规康复治疗可改善脑卒中 pusher 综合征患者核心肌群功能

# 前言 {#introduction}

# 研究设计流程图 {#route}

```{r}
#| route
route <- as_network(
  list("RNA_seq_data:Preprocess",
    ), "tree"
)
p.route <- flowChart(route, 1.1, 1)
```

```{r, eval = T, echo = F, fig.width = 10, fig.height = 7, fig.cap = NULL}
p.route
```

# 材料和方法 {#methods}

## 材料

```{r eval = T, echo = F, results = "asis"}
auto_material()
```

## 方法

```{r eval = T, echo = F, results = "asis"}
auto_method()
```

# 分析结果 {#results}

# 结论 {#dis}

# 附：分析流程 {#workflow}
