---
title: 
bibliography: '`r system.file("extdata", "library.bib", package = "utils.tool")`'
csl: '`r system.file("extdata", "nature.csl", package = "utils.tool")`'
reference-section-title: "Reference"
link-citations: true
output:
  bookdown::pdf_document2:
    # pandoc_args: [
      # "--filter", "pandoc-fignos",
      # "--filter", "pandoc-tablenos"
    # ]
    keep_tex: true
    keep_md: true
    toc: false
    # toc_depth: 4
    latex_engine: xelatex
header-includes:
  \usepackage{caption}
  \captionsetup{font={footnotesize},width=6in}
  \renewcommand{\dblfloatpagefraction}{.9}
  \makeatletter
  \renewenvironment{figure}
  {\def\@captype{figure}}
  \makeatother
  \@ifundefined{Shaded}{\newenvironment{Shaded}}
  \@ifundefined{snugshade}{\newenvironment{snugshade}}
  \renewenvironment{Shaded}{\begin{snugshade}}{\end{snugshade}}
  \definecolor{shadecolor}{RGB}{230,230,230}
  \usepackage{xeCJK}
  \usepackage{setspace}
  \setstretch{1.3} 
  \usepackage{tcolorbox}
  \setcounter{secnumdepth}{4}
  \setcounter{tocdepth}{4}
  \usepackage{wallpaper}
  \usepackage[absolute]{textpos}
  \tcbuselibrary{breakable}
  \renewenvironment{Shaded}
  {\begin{tcolorbox}[colback = gray!10, colframe = gray!40, width = 16cm,
    arc = 1mm, auto outer arc, title = {R input}]}
  {\end{tcolorbox}}
  \usepackage{titlesec}
  \titleformat{\paragraph}
  {\fontsize{10pt}{0pt}\bfseries} {\arabic{section}.\arabic{subsection}.\arabic{subsubsection}.\arabic{paragraph}} {1em} {} []

---


```{r include = F, eval = F}
deparse_mail()
info <- items(belong = odate(2), coef = NA)

order_publish()
idname <- order_packaging()
```

```{r include = F}
#| setup
if (!requireNamespace("utils.tool"))
  devtools::load_all("~/utils.tool/")
autor_preset()
## the package are available at <https://github.com/shaman-yellow/utils.tool>
## if you want to run codes of this Rmarkdown,
## please install the package `utils.tool` and other related packages (run
## install.R)
options(savedir = list(figs = "Figure+Table", tabs = "Figure+Table"))
```

```{r eval = T, echo = F, results = "asis"}
set_cover(info$title)
```

```{r eval = T, echo = F, results = "asis"}
set_index()
```

# 摘要 {#abstract}

## 需求

乙肝病毒HBx利用泛素化系统降解XXX上调YYY诱导肝癌线粒体自噬

筛选建议：

1、筛选乙肝病毒HBx (乙型肝炎病毒的外壳蛋白) 处理诱导肝癌细胞差异表达基因集A；

2、基因集A与线粒体自噬相关基因B的相关性（PPI）；

3、筛选最佳相关性组合XXX和YYY。

## 结果

注：与上述建议有不同之处，考虑了与泛素化相关基因的关联。

- 以 GSE186862 数据集差异分析获得基因集 DEGs (Fig. \@ref(fig:L02-Model-vs-Control-DEGs)，
  Tab. \@ref(tab:L02-data-Model-vs-Control-DEGs)) 
- 获取自噬相关基因集 Mitophagy (Tab. \@ref(tab:MIT-related-targets-from-GeneCards))
- 分析 DEGs 中的上调、下调组与 Mitophagy 的交集 (Fig. \@ref(fig:UpSet-Intersection-DEGs-with-Mitophagy-related))。
- DEGs 构建 PPI 网络 (Fig. \@ref(fig:Raw-PPI-network))：
    - 预计泛素化会导致基因的表达量下降[@UbiquitinationPopovi2014]，因此这里推断，受泛素化的 XXX 基因主要存在于 DEGs-down;
      随后，挖掘 DEGs-up-with-Mitophagy (DEGs-up 与 Mitophagy 交集) 与 DEGs-down 的关联
      (Fig. \@ref(fig:Filtered-and-formated-PPI-network))。
    - 根据 DEGs-down 的 MCC score 筛选 Top 10 (Fig. \@ref(fig:Top-MCC-score)) 。
- 获取泛素化相关基因集 (Tab. \@ref(tab:UBI-related-targets-from-GeneCards))
- 泛素化相关的筛选：
    - 将 Tab. \@ref(tab:UBI-related-targets-from-GeneCards) 和 Fig. \@ref(fig:Top-MCC-score) 中的 Top 10 DEGs-down 关联分析 (GSE186862 数据集)，获得关联热图 (Fig. \@ref(fig:L02-correlation-heatmap)) 。
    - 以 P-value < 0.001 筛选 Fig. \@ref(fig:L02-correlation-heatmap)，得到 Fig. \@ref(fig:Correlation-filtered)。
- 整合上述过程的数据：泛素化 -> DEGs-down -> DEGs-up-Mitophagy，Fig. \@ref(fig:integrated-relationship)
- 将整合后的所有基因富集分析，Fig. \@ref(fig:INTE-KEGG-enrichment)，Fig. \@ref(fig:INTE-GO-enrichment)：
    - 主要关注两条通路 (分别与泛素化和自噬相关) ：Fig. \@ref(fig:INTE-hsa04120-visualization)，Fig. \@ref(fig:INTE-hsa04137-visualization)
    - 两条通路有交错的基因 (\@ref(path-intersect)): `r paste(genes.ins, collapse = ", ")`
    - 根据交错基因重新整理 Fig. \@ref(fig:integrated-relationship)，
      得到 Fig. \@ref(fig:co-Exists-in-integrated-relationship)，Tab. \@ref(tab:co-Exists-in-integrated-relationship-data)
- 最终筛选：
    - 建议：结合通路 Mitophagy (Fig. \@ref(fig:INTE-hsa04137-visualization))，
      和 Fig. \@ref(fig:co-Exists-in-integrated-relationship)，
      可发现： HUWE1 -> RPS27A (UB) -> ULK1 之间存在关联。
    - 额外：可根据 Tab. \@ref(tab:co-Exists-in-integrated-relationship) 筛选其他可能。


```{r}
dic(di("乙肝病毒"),
  di("肝癌细胞"),
  di("线粒体自噬"),
  di("泛素化")
)

# HBV: Hepatitis B virus 乙肝病毒
# LCC: liver cancer cells 肝癌细胞
# M: mitophagy 线粒体自噬
# U: ubiquitination 泛素化
```

# 前言 {#introduction}

# 材料和方法 {#methods}

## 材料

```{r eval = T, echo = F, results = "asis"}
auto_material()
```

## 方法

```{r eval = T, echo = F, results = "asis"}
auto_method()
```

# 分析结果 {#results}

# 结论 {#dis}

# 附：分析流程 {#workflow}

## 乙肝病毒 HBx 处理 DEGs

### 数据来源

```{r eval = T, echo = F, results = "asis"}
#| L02-GSE186862
autor(ge.l02@params$prods)
```

```{r eval = T, echo = F, results = "asis"}
#| L02-metadata
autor(as_tibble(lm.l02$.metadata))
```

注：该 GSE 数据集的补充材料没有注明样品分组 (即，A、B、C……等样品是属于哪个组别) ，
元数据表格中的分组信息，是我根据原文 Figure 和 LogFC 数值推断的[@HbxIncreasesCZheng2022]。

### DEGs

```{r eval = T, echo = F, results = "asis"}
#| L02-Model-vs-Control-DEGs
autor(lm.l02@plots$step2$p.valcano$`Model - Control`)
```

```{r eval = T, echo = F, results = "asis"}
#| L02-data-Model-vs-Control-DEGs
autor(lm.l02@tables$step2$tops$`Model - Control`, key = "Symbol")
```

```{r}
ge.l02 <- job_geo("GSE186862")
ge.l02 <- step1(ge.l02)
ge.l02@params$prods
ge.l02@params$guess
ge.l02 <- step2(ge.l02, "Raw")

counts <- fxlsx("./GSE186862/GSE186862_Raw_gene_counts_matrix.xlsx")
counts <- dplyr::select(counts, -Description)
metadata <- dplyr::mutate(ge.l02@params$guess, sample = strsplit(c("ACEBDF"), "")[[1]],
  group = ifelse(grpl(genotype.ch1, "control"), "Control", "Model")
)
metadata <- dplyr::relocate(metadata, sample, group)
genes <- dplyr::select_if(counts, is.character)
counts <- dplyr::select(counts, 1:7)

lm.l02 <- job_limma(new_dge(metadata, counts, genes))
lm.l02 <- step1(lm.l02)
lm.l02 <- step2(lm.l02, Model - Control, label = "Symbol")
lm.l02@plots$step2$p.valcano$`Model - Control`
```

### 富集分析 (尝试)

```{r eval = T, echo = F, results = "asis"}
#| L02-KEGG-enrichment-with-enriched-genes
autor(gse.l02@plots$step2$p.highlight)
```

```{r eval = T, echo = F, results = "asis"}
#| L02-GSEA-plot-of-the-pathways
autor(gse.l02@plots$step2$p.code)
```

```{r}
gse.l02 <- job_gsea(lm.l02@tables$step2$tops$`Model - Control`, use = "Symbol")
gse.l02 <- step1(gse.l02)
gse.l02 <- step2(gse.l02)
gse.l02@tables$step1$table_kegg
gse.l02@plots$step1$p.kegg
gse.l02@plots$step2$p.highlight
gse.l02@plots$step2$p.code

```

## 线粒体自噬

### GeneCards

```{r eval = T, echo = F, results = "asis"}
#| MIT-related-targets-from-GeneCards
autor(gc.mit@tables$step1$t.genecards)
```

```{r}
gc.mit <- job_genecard("mitophagy")
gc.mit <- step1(gc.mit, 1)
gc.mit@tables$step1$t.genecards
```

## DEGs 与线粒体自噬

### 交集 (Inter-DEGs-Mito)

```{r eval = T, echo = F, results = "asis"}
#| Venn-Intersection-DEGs-with-Mitophagy-related
autor(p.inter$p.venn)
```

```{r eval = T, echo = F, results = "asis"}
#| UpSet-Intersection-DEGs-with-Mitophagy-related
autor(wrap(p.inter$p.upset, 8, 5))
```

```{r}
fun_inter <- function() {
  data <- dplyr::filter(lm.l02@tables$step2$tops$`Model - Control`, !is.na(Symbol))
  DEGs_up <- dplyr::filter(data, logFC > 0)$Symbol
  DEGs_down <- dplyr::filter(data, logFC < 0)$Symbol
  Mitophagy <- gc.mit@tables$step1$t.genecards$Symbol
  lst <- list(DEGs_up = DEGs_up, DEGs_down = DEGs_down, Mitophagy = Mitophagy)
  p.upset <- new_upset(lst = lst)
  p.venn <- new_venn(DEGs = data$Symbol, Mitophagy = Mitophagy)
  namel(p.upset, p.venn, DEGs_up, DEGs_down, Mitophagy)
}
p.inter <- fun_inter()
```


### PPI

构建 DEGs 的 PPI 网络。

```{r eval = T, echo = F, results = "asis"}
#| Raw-PPI-network
autor(sdb@plots$step1$p.ppi)
```

预计泛素化会导致基因的表达量下降[@UbiquitinationPopovi2014]，因此这里可以推断，受泛素化的 XXX 基因主要存在于 DEGs-down。

挖掘 DEGs-up-with-Mitophagy (DEGs-up 与 Mitophagy 交集) 与 DEGs-down 的关联。

```{r eval = T, echo = F, results = "asis"}
#| Filtered-and-formated-PPI-network
autor(p.link$p.ppi)
```

根据 DEGs-down 的 MCC score 筛选 Top 10。

```{r eval = T, echo = F, results = "asis"}
#| Top-MCC-score
autor(wrap(p.link$p.mcc, 14, 11))
```

```{r}
sdb <- job_stringdb(lm.l02@tables$step2$tops$`Model - Control`$Symbol)
sdb <- step1(sdb)
sdb@plots$step1$p.ppi

p.link <- filter(sdb, p.inter$DEGs_down, intersect(p.inter$DEGs_up, p.inter$Mitophagy),
  "DEGs_down", "DEGs_up_Mitophagy",
  level.x = dplyr::select(lm.l02@tables$step2$tops$`Model - Control`, Symbol, logFC)
)

wrap(p.link$p.mcc, 14, 11)
p.link$p.ppi
p.link$edges_mcc
```

```{r}
je <- job_esearch("ubiquitination")
vis(je, "Nature")
```


## 泛素化

### GeneCards

```{r eval = T, echo = F, results = "asis"}
#| UBI-related-targets-from-GeneCards
autor(gc.ubi@tables$step1$t.genecards)
```

```{r}
gc.ubi <- job_genecard("ubiquitination")
gc.ubi <- step1(gc.ubi)
gc.ubi@tables$step1$t.genecards
```

## 泛素化基因集与筛选基因集 (DEGs-down) 的相关性

### 关联热图

将 Tab. \@ref(tab:UBI-related-targets-from-GeneCards) 和 Fig. \@ref(fig:Top-MCC-score) 中的 Top 10 DEGs-down
关联分析 (GSE186862 数据集)。

```{r eval = T, echo = F, results = "asis"}
#| L02-correlation-heatmap
autor(p.cor$hp)
```

```{r}
p.cor <- cal_corp(lm.l02, NULL,
  head(gc.ubi@tables$step1$t.genecards$Symbol, n = 50),
  dplyr::filter(p.link$nodes_mcc, type == "from")$name,
  c("Ubiquitination_related", "DEGs_down"),
  use = "Symbol"
)
p.cor$sig.corp
```

### 构建网络

以 P-value < 0.001 筛选 Fig. \@ref(fig:L02-correlation-heatmap)。

```{r eval = T, echo = F, results = "asis"}
#| Correlation-filtered
autor(p.allu_corNet)
```

```{r}
corNet <- dplyr::filter(p.cor$sig.corp, pvalue < .001)
p.allu_corNet <- new_allu(corNet, axes = 1:2)
p.allu_corNet
```

## 整合：泛素化 -> DEGs-down -> DEGs-up-Mitophagy

```{r eval = T, echo = F, results = "asis"}
#| integrated-relationship
autor(wrap(p.inte, 11, 12))
```

```{r}
fun_merge <- function() {
  data <- select(corNet, 1:2)
  data <- tbmerge(data, p.link$edges_mcc, by = "DEGs_down", all.x = T, allow.cartesian = T)
  data <- dplyr::relocate(data, Ubiquitination_related)
  data
}
dat.inte <- fun_merge()
p.inte <- new_allu(dat.inte, axes = 1:3)
```

## 富集分析

### KEGG

```{r eval = T, echo = F, results = "asis"}
#| INTE-KEGG-enrichment
autor(en.inte@plots$step1$p.kegg$ids)
```

```{r eval = T, echo = F, results = "asis"}
#| INTE-GO-enrichment
autor(en.inte@plots$step1$p.go$ids)
```

### pathway visualization

```{r eval = T, echo = F, results = "asis"}
#| INTE-hsa04120-visualization
autor(en.inte@plots$step2$p.pathviews$hsa04120)
```

```{r eval = T, echo = F, results = "asis"}
#| INTE-hsa04137-visualization
autor(en.inte@plots$step2$p.pathviews$hsa04137)
```

```{r}
en.inte <- job_enrich(unique(unlist(dat.inte)))
en.inte <- step1(en.inte)
en.inte@plots$step1$p.kegg$ids
en.inte@tables$step1$res.kegg$ids
en.inte <- step2(en.inte, c("hsa04120", "hsa04137"))
en.inte@plots$step2$p.pathviews$hsa04120
en.inte@plots$step2$p.pathviews$hsa04137

genes.ins <- ins(lst = en.inte@tables$step1$res.kegg$ids$geneName_list[1:2])
genes.ins
# [1] "HUWE1"  "RPS27A"
```

### 富集于 hsa04120 (Ubiquitination) 与 hsa04137 (Mitophagy) 的基因 {#path-intersect}

```{r eval = T, echo = F, results = "asis"}
#| co-Exists
autor(new_lich(genes.ins))
```

```{r eval = T, echo = F, results = "asis"}
#| co-Exists-in-integrated-relationship
autor(wrap(p.coExists, 8.5, 5.5))
```

```{r eval = T, echo = F, results = "asis"}
#| co-Exists-in-integrated-relationship-data
autor(dat.coExists)
```

```{r}
dat.coExists <- dplyr::filter(dat.inte, Ubiquitination_related %in% genes.ins,
  DEGs_down %in% genes.ins
)
vis(dat.coExists)

p.coExists <- new_allu(dat.coExists, axes = 1:3)
wrap(p.coExists, 8.5, 5.5)
```

