---
---

```{r include = F, eval = F}
info <- items(start = td("2025-01-02"), end = td("2025-01-02"), finish = td("2025-01-02"),
  id = "BS.develop", client = "", inst = "",
  type = "说明文档",
  title = "说明文档 GEO 数据快速查询与获取",
  note = "撰写使用说明文档",
  save = ".items_index.rds"
)
show.ic(info)

order_publish("index.Rmd", "index_out.Rmd")
formatName.bosai("./index_out.pdf")
```

```{r include = F}
#| setup
if (!requireNamespace("utils.tool"))
  devtools::load_all("~/utils.tool/")
autor_preset(TRUE)
## the package are available at <https://github.com/shaman-yellow/utils.tool>
## if you want to run codes of this Rmarkdown,
## please install the package `utils.tool` and other related packages (run
## install.R)
options(savedir = list(figs = "Figure+Table", tabs = "Figure+Table"), autor_asis = F)
```

```{r eval = T, echo = F, results = "asis"}
set_cover.blank(info$title)
```

# 安装依赖

对于该文档所述的功能，只需要两个工具，`EDirect`，以及我的R包 `utils.tool` (从 github 获取)。
`utils.tool` 需要很多 R 包依赖，例如这里主要的 `GEOquery` R 包。
还可能存在一些你没有安装过的R包。

对于该功能，我已经在服务器 (账号：

`HostName ssh.cn-zhongwei-1.paracloud.com` \newline
`User t0s000324@BSCC-T` \newline

) 中部署完毕 (conda: `r4-base`)，可直接使用，无需再安装了。

```{r}
## 这是一个 Linux 命令行工具
system('sh -c "$(wget -q https://ftp.ncbi.nlm.nih.gov/entrez/entrezdirect/install-edirect.sh -O -)"')
## 获取 github 中的 R 包。
system("git clone --depth 1 https://github.com/shaman-yellow/utils.tool ~/utils.tool")
## 由于该包很多方法没有导出，所以无法通过 install 来使用。请使用以下方式加载：
devtools::load_all("~/utils.tool")
```

# 基本方法

## 加载包

```{r}
## devtools::load_all, 相当于 `library` 这个命令
devtools::load_all("~/utils.tool")
## 设置缓存路径
set_prefix("~/cache")
```

## 主要方法

以下所有，除了 `job_gds`， 都是 S4 泛型方法。

```{r}
## 以 EDirect 查询 GEO 信息，整理成数据框导入
job_gds
## 预设的一些过滤条件
step1
## 预设的一些过滤方法
step2
## 一种交互式操作，快速格式化元数据的列，整理出 sample, group 列
expect
## 针对 group 列，形成 markdown 格式文本
anno
```

## 查看方法本体

S4 在查看函数本体上不如普通的 function 方便，但你可以用以下方法查看：

```{r}
selectMethod(step1, "job_gds")
selectMethod(step2, "job_gds")
selectMethod(expect, "job_gds")
selectMethod(anno, "job_gds")
```

或者，也可以直接查看 R 包中的源代码。

```{r}
readLines("~/utils.tool/R/workflow_88_gds.R")
```

# 使用示例

## 最初

先加载这个包。

```{r}
devtools::load_all("~/utils.tool")
set_prefix("~/cache")
```

## 查询睡眠呼吸暂停症

以 “睡眠呼吸暂停症” 为例子，查询 GEO 可用数据。

```{r}
## org 参数可以指定物种，例如 Humo Sapiens，这里不指定
## 这里还有一些默认参数，例如 n, 指定样本数量，默认是 6:1000
## 第一个参数，即 c("Sleep apnea")，可以指定多个关键词，例如 c("Sleep apnea", "Healthy")
gds.sa <- job_gds(c("Sleep apnea"), org = NULL)
```

注意，`job_gds` 会形成本地缓存，下次免于联网搜索，如果你一定要重新搜索，请指定参数：`force = TRUE`。

## 得到的结果 (已经得到了数据表) 

可以从 `gds.sa@object` 中查看运行结果。

```{r, eval = TRUE}
gds.sa@object
```

## 正则匹配过滤 (可选的) 

```{r}
## 函数 `grpl` 是 `grepl` 的封装，只是改变了参数顺序。 
## clinical 会按照预设的一些条件，过滤掉一些数据，请查看 `selectMethod(step1, "job_gds")`
## 这里筛选了包含 `Intermittent hypoxia` 的数据。
gds.sa <- step1(
  gds.sa, clinical = FALSE, !grpl(taxon, "Homo Sapiens", TRUE),
  grpl(summary, "Intermittent hypoxia", TRUE)
)
```

可以以下方式，跳过这一步。

```{r}
gds.sa@step <- 1L
```


## 获取元数据

```{r}
## 会下载数据集，请注意，尽量避免一次性下载过多，所以过滤 `ges.sa@object` 中的数据是必要的
## 需要等待一会儿
ges.sa <- step2(gds.sa)
```

## 查看元数据

基本上，该数据集能否用于你的分析，看一下这个结果就能知道了。
例如生存分析，你至少要在结果中找到 survival 对应的数据记录。

```{r, eval = TRUE}
head(gds.sa@params$res$metas, n = 1)
```

## 快速格式化分组信息 (可选)

这是一个极其方便的工具，查找可能存在的 "group" 列，交互式 (并生成本地记录) 提示，可能让你手动指定。
请自行探索。

```{r}
gds.sa <- expect(gds.sa, geo_cols())
## 结果请查看
gds.sa@params$res$metas
```

## 对 Group 列生成总结 (可选)

```{r}
gds.sa <- anno(gds.sa)
```

可以通过以下方式查看结果

```{r}
gds.sa@snap
```

或者：

```{r}
writeLines(snap(gds.sa, "a"))
```

## 最终效果展现

上述步骤都运行后，可得到：

```{r, eval = TRUE, results = "asis"}
writeLines(snap(gds.sa, "a"))
```


# 补充说明

## 关于 `job_gds`

`gds.sa <- job_gds(c("Sleep apnea"), org = NULL)` 的运行效果，相当于以下：

```{r}
system("esearch -db gds -query '(Sleep apnea[Description]) AND ((6:1000[Number of Samples]) AND (GSE[Entry Type]))' |efetch -format docsum |xtract -pattern DocumentSummary -sep '|' -element GSE title summary taxon gdsType n_samples PubMedIds BioProject > ~/cache/query_gds/X.Sleep.apnea.Description...AND...6.1000.Number.of.Samples...AND..GSE.Entry.Type...")
```

请参考 <https://www.ncbi.nlm.nih.gov/books/NBK3837/> 官方文档说明。

## 关于 `step2` 获取数据

是以下函数的封装：

```{r}
GEOquery::getGEO
```
