---
---

```{r include = F, eval = F}
deparse_mail()
info <- items(belong = odate(4), eval = ic(3, 2, 0, 2, 0))
show.ic(info)

order_publish()
idname <- order_packaging()
```

```{r include = F}
#| setup
if (!requireNamespace("utils.tool"))
  devtools::load_all("~/utils.tool/")
autor_preset()
## the package are available at <https://github.com/shaman-yellow/utils.tool>
## if you want to run codes of this Rmarkdown,
## please install the package `utils.tool` and other related packages (run
## install.R)
options(savedir = list(figs = "Figure+Table", tabs = "Figure+Table"))
```

```{r eval = T, echo = F, results = "asis"}
set_cover(info$title)
```

```{r eval = T, echo = F, results = "asis"}
set_index()
```

# 摘要 {#abstract}

中药复方乌梅丸：乌梅，花椒，细辛，黄连，黄柏，干姜，附子，桂枝，人参，当归
网络药理学部分可参考附件pdf文献
疾病为：慢性结肠炎，炎性肠病，肠纤维化，可以都包含，也可以单独一种疾病（如果单独疾病可以做出来，优先级按照语序来）
目标：筛出有效成分XX，及其作用靶点蛋白YY，YY需满足1、与XX能对接 2、富集分析显示YY与疾病相关的机制相关（比如炎症，纤维化，再放宽可以免疫细胞调控）

1、选取中药复方（乌梅丸）中和调控纤维化相关的单体成分，结合pubchem、chemical book、scifinder等数据库分析排名靠前的化合物的活性信息，并通过中医网络药理学方法（如TCMSP平台和BATMAN-TCM数据库），分析有效成分XXX的对应靶点YYY，功能富集分析显示YYY调控肠道纤维化。
2、、通过PubChem数据库（https://pubchem.ncbi.nlm.nih.gov/）获取中药单体主要活性成分的2D化学结构，在PDB数据库（https://www.rcsb.org/）中查找相关核心靶点蛋白3D结构，通过Autodock软件进行分子对接，获取结合能最高的位点，最后通过Pymol软件进行可视化处理。

交付：
1、疾病-复方-成分-靶点网络图
2、成分XX-靶点网络图
3、XX与YY分子对接pymol可视化图，注意细节标注
4、成分XX靶点功能富集分析
5、总的复方靶点的功能富集分析
6、YY可能参与的环节需要标注在4上或者单独注释分

```{r}
dic(di("差异表达基因", "Differential Expressed Genes", "DEGs"),
  di("慢性结肠炎")
)

# DEGs: Differential Expressed Genes 差异表达基因
# CC: chronic colitis 慢性结肠炎
```

# 前言 {#introduction}

# 材料和方法 {#methods}

## 材料

```{r eval = T, echo = F, results = "asis"}
auto_material()
```

## 方法

```{r eval = T, echo = F, results = "asis"}
auto_method()
```

# 分析结果 {#results}

# 结论 {#dis}

# 附：分析流程 {#workflow}

```{r}
herbs <- c("乌梅", "花椒", "细辛", "黄连", "黄柏", "干姜", "附子", "桂枝", "人参", "当归")

tc <- job_tcmsp(herbs)
tc <- step1(tc)


```

```{r}
gm <- gmix("chronic colitis", "colitis")
x <- get_batman_data()
```
