---
---

```{r include = F, eval = F}
deparse_mail()
info <- items(belong = odate(4), eval = ic(3, 3, 0, 3, 2))
show.ic(info)

order_publish()
idname <- order_packaging()
```

```{r include = F}
#| setup
if (!requireNamespace("utils.tool"))
  devtools::load_all("~/utils.tool/")
autor_preset()
## the package are available at <https://github.com/shaman-yellow/utils.tool>
## if you want to run codes of this Rmarkdown,
## please install the package `utils.tool` and other related packages (run
## install.R)
options(savedir = list(figs = "Figure+Table", tabs = "Figure+Table"))
```

```{r eval = T, echo = F, results = "asis"}
set_cover(info$title)
```

```{r eval = T, echo = F, results = "asis"}
set_index()
```

# 摘要 {#abstract}

## 需求

中药复方乌梅丸：乌梅，花椒，细辛，黄连，黄柏，干姜，附子，桂枝，人参，当归

疾病：慢性结肠炎，炎性肠病，肠纤维化，可以都包含，也可以单独一种疾病（如果单独疾病可以做出来，优先级按照语序来）

目标：筛出有效成分XX，及其作用靶点蛋白YY，YY需满足：1、与XX能对接 2、富集分析显示YY与疾病相关的机制相关（比如炎症，纤维化，再放宽可以免疫细胞调控）

其它：

1、选取中药复方（乌梅丸）中和调控纤维化相关的单体成分，结合pubchem、chemical book、scifinder等数据库分析排名靠前的化合物的活性信息，并通过中医网络药理学方法（如TCMSP平台和BATMAN-TCM数据库），分析有效成分XXX的对应靶点YYY，功能富集分析显示YYY调控肠道纤维化。

2、、通过PubChem数据库获取中药单体主要活性成分的2D化学结构，在PDB数据库中查找相关核心靶点蛋白3D结构，通过Autodock软件进行分子对接，获取结合能最高的位点，最后通过Pymol软件进行可视化处理。

化合物 3081405

交付：

1. 疾病-复方-成分-靶点网络图
2. 成分XX-靶点网络图
3. XX与YY分子对接pymol可视化图，注意细节标注
4. 成分XX靶点功能富集分析
5. 总的复方靶点的功能富集分析
6. YY可能参与的环节需要标注在4上或者单独注释分

## 结果

1. 利用 BATMAN-TCM 数据库作为成分靶点数据库，并结合 Fig. \@ref(fig:Overall-targets-number-of-datasets) 所示的疾病靶点数据
   获得的疾病-复方-成分-靶点网络图见 Fig. \@ref(fig:Network-pharmacology-with-disease)
2. 筛选的成分的靶点关系图见 Fig. \@ref(fig:TOP-pharmacology-visualization)。
   这里的成分是后续的分析和分子对接筛选的 TOP 1，其名称等相关信息 (TOP 1-3) 可参考 Tab. \@ref(tab:Metadata-of-visualized-Docking)
3. Pymol 可视化见 Fig. \@ref(fig:Docking-72326-into-9ilb-detail) (局部放大加注释),
   Fig. \@ref(fig:Docking-72326-into-9ilb) (全局图)。
   此外，对接 TOP 2 和 TOP 3 的可视化也附在随后。
4. TOP 1 成分的富集分析见 Fig. \@ref(fig:TOP-KEGG-enrichment) 和 Fig. \@ref(fig:TOP-GO-enrichment)
5. 总的复方靶点的富集分析见 Fig. \@ref(fig:HERBS-KEGG-enrichment) 和 Fig. \@ref(fig:HERBS-GO-enrichment)
6. YY  (TOP 1 对应的结合靶点为 IL1B ) 参与的环节见
   Fig. \@ref(fig:TOP-hsa05321-visualization)

补充说明：

- TCMSP 网站最近几日都无法打开，所以草药数据来源只选用 BATMAN (这个数据库比 TCMSP 全面) 。
- 关于 “结合pubchem、chemical book、scifinder等数据库分析排名靠前的化合物的活性信息”，
  chemical book 和 scifinder 为商业工具，预计是无法获取权限的，这里没有使用；
  而 PubChem，我这里的分析中获取了成分的文献记录，即 LiteratureCount，
  具体可见 Tab. \@ref(tab:All-compounds-Literature-Count)，
  Tab. \@ref(tab:hsa05321-related-genes-and-compounds)。
  此外，还根据 CTD 对疾病相关的成分做了筛选，
  Fig. \@ref(fig:Intersection-of-CTD-records-with-herbs-of-hsa05321-related)
- 其它候选成分靶点 Tab. \@ref(tab:Intersection-Herbs-compounds-and-targets)
- 分子对接良好的结果汇总表格 Tab. \@ref(tab:Combining-Affinity)


## 补充的内容

- 分子对接前的网络图 Fig. \@ref(fig:CTD-filtered-Compounds-Network-pharmacology-with-disease)，
  仅根据 Fig. \@ref(fig:Overall-targets-number-of-datasets) 过滤靶点，和
  Fig. \@ref(fig:Intersection-of-CTD-records-with-herbs-of-hsa05321-related) 过滤成分。
- 随后分子对接已全部重做。
- 分子对接后，筛选 Affinity &lt; -1.2, 网络图 Fig. \@ref(fig:Network-pharmacology-Affinity-filtered)
  (唯独 Fig. \@ref(fig:Network-pharmacology-Affinity-filtered) 中化合物采用了最简洁的同义名，其他图没有修改;
  此外，Tab. \@ref(tab:Combining-Affinity) 有化合物名称和来源药物)
- 关于化合物 3081405, 存在于收集的复方成分中，
  可在 Tab. \@ref(tab:tables-of-Herbs-compounds-and-targets) 中找到；
  但不在 Tab. \@ref(tab:Intersection-Herbs-compounds-and-targets) 中，
  是 CTD 的步骤过滤除外的 (Fig. \@ref(fig:Intersection-of-CTD-records-with-herbs-of-hsa05321-related))。

以下是 BATMAN 记录的 3081405 的靶点 (预测的靶点的 score cutoff 设置为 0.9)。

```{r eval = T, echo = F, results = "asis"}
#| 3081405-targets
autor(dplyr::filter(bt@params$easyRead, Ingredient.id == 3081405))
```

```{r}
dic(di("差异表达基因", "Differential Expressed Genes", "DEGs"),
  di("慢性结肠炎")
)

# DEGs: Differential Expressed Genes 差异表达基因
# CC: chronic colitis 慢性结肠炎
```

# 前言 {#introduction}

# 材料和方法 {#methods}

## 材料

```{r eval = T, echo = F, results = "asis"}
auto_material()
```

## 方法

```{r eval = T, echo = F, results = "asis"}
auto_method()
```

# 分析结果 {#results}

# 结论 {#dis}

# 附：分析流程 {#workflow}

## 网络药理学

### 成分

```{r eval = T, echo = F, results = "asis"}
#| Herbs-information
autor(bt@params$herbs_info)
```

```{r eval = T, echo = F, results = "asis"}
#| intersection-of-all-compounds
autor(wrap(bt@plots$step3$p.herbs_compounds, 12))
```

### 成分靶点

```{r eval = T, echo = F, results = "asis"}
#| tables-of-Herbs-compounds-and-targets
autor(bt@params$easyRead)
```

```{r}
herbs <- c("乌梅", "花椒", "细辛", "黄连", "黄柏", "干姜", "附子", "桂枝", "人参", "当归")

tc <- job_tcmsp(herbs)
tc <- step1(tc)

bt <- job_batman(herbs)
bt <- slice(bt, 1:10)
bt <- step1(bt)
bt <- step2(bt)
bt <- step3(bt)

bt@plots$step3$p.pharm
bt@params$compounds_info

3081405 %in% bt@params$compounds_info$cids

bt@params$compounds_info
bt@params$herbs_info
bt@tables$step1$herbs_compounds
bt@tables$step2$compounds_targets
```

### 疾病靶点

```{r eval = T, echo = F, results = "asis"}
#| Overall-targets-number-of-datasets
autor(gm@plots$step2$p.cols)
```

```{r eval = T, echo = F, results = "asis"}
#| GeneCards-used-data
autor(gm@tables$step2$t.genecard)
```

```{r}
gm <- job_gmix("chronic colitis", "colitis")
gm <- step1(gm)
gm <- step2(gm, 1, 10, 0, restrict = T)
gm@tables$step2$t.genecard

bt <- map(bt, gm@params$lst.genes)
bt@params$p.pharm2dis
bt@params$p.venn2dis
```


### 疾病-成分-靶点

```{r eval = T, echo = F, results = "asis"}
#| Network-pharmacology-with-disease
autor(bt@params$p.pharm2dis)
```

```{r eval = T, echo = F, results = "asis"}
#| Targets-intersect-with-targets-of-diseases
autor(bt@params$p.venn2dis)
```

### 富集分析

```{r eval = T, echo = F, results = "asis"}
#| HERBS-KEGG-enrichment
autor(en.herbs@plots$step1$p.kegg$ids)
```

```{r eval = T, echo = F, results = "asis"}
#| HERBS-GO-enrichment
autor(en.herbs@plots$step1$p.go$ids)
```

#### 与肠道炎症相关的通路和基因

```{r eval = T, echo = F, results = "asis"}
#| HERBS-hsa05321-visualization
autor(en.herbs@plots$step2$p.pathviews$hsa05321)
```

```{r}
en.herbs <- job_enrich(bt@params$p.venn2dis$ins)
en.herbs <- step1(en.herbs)
en.herbs <- step2(en.herbs, "hsa05321")
en.herbs@plots$step1$p.kegg$ids
en.herbs@tables$step1$res.kegg$ids
en.herbs@plots$step2$p.pathviews$hsa05321

```


### 与疾病相关的活性成分筛选

#### CTD 数据库记录与肠炎 (Colitis) 相关的化合物

```{r eval = T, echo = F, results = "asis"}
#| Intersection-of-CTD-records-with-herbs-of-hsa05321-related
autor(p.vennShip)
```

```{r eval = T, echo = F, results = "asis"}
#| Intersection-Herbs-compounds-and-targets
autor(cpds.int.ctd)
```

## 分子对接前的网络图

```{r eval = T, echo = F, results = "asis"}
#| CTD-filtered-Compounds-Network-pharmacology-with-disease
autor(bt@params$p.pharm2cpdCTD)
```

```{r eval = T, echo = F, results = "asis"}
#| Compounds-CTD-Synonyms
autor(syns)
```

```{r}
syns <- try_get_syn(unique(cpds.int.ctd$cids))
syns
```

```{r}
ct <- job_ctd()
ct <- step1(ct, "colitis")
ct@params$dis %<>% dplyr::slice(2)
ct <- step2(ct)
ct@tables$step2$t.chemical

cpds.int <- dplyr::filter(bt@params$data.allu, Target.name %in% bt@params$p.venn2dis$ins)
cpds.int <- map(cpds.int, "Ingredient.name", bt@params$compounds_info, "name", "LiteratureCount", col = "LiteratureCount")
cpds.int <- map(cpds.int, "Ingredient.name", bt@params$compounds_info, "name", "cids", col = "cids")
cpds.int

p.vennShip <- new_venn(lst = list(CTD_records = ct@tables$step2$t.chemical$CID,
    herbs_related = cpds.int$cids))
p.vennShip$ins
```

```{r}
cpds.int.ctd <- dplyr::filter(cpds.int, cids %in% as.integer(p.vennShip$ins))
cpds.int.ctd

bt <- map(bt, list(gm@params$lst.genes), compounds = unique(cpds.int.ctd$Ingredient.name), name = "cpdCTD")

```

## 分子对接

### Top docking

取  Fig. \@ref(fig:CTD-filtered-Compounds-Network-pharmacology-with-disease) 成分与靶点，进行批量分子对接。

以下展示了各个靶点结合度 Top 5 的成分 (前 25 条记录)

```{r eval = T, echo = F, results = "asis"}
#| Overall-combining-Affinity
autor(wrap(vn@plots$step5$p.res_vina, 9, 12.5))
```

```{r eval = T, echo = F, results = "asis"}
#| Combining-Affinity
autor(resAff)
```

```{r}
resAff <- res(vn, bt$data.allu)
resAff <- map(resAff, "PubChem_id", syns, "CID", "Synonym", col = "Synonym")
resAff

3081405

```

### 对接可视化

```{r eval = T, echo = F, results = "asis"}
#| Metadata-of-visualized-Docking
autor(vn@tables$step6$data)
```

```{r eval = T, echo = F, results = "asis"}
#| Docking-72326-into-9ilb
autor(vn@plots$step6$Top1_72326_into_9ilb)
```

```{r eval = T, echo = F, results = "asis"}
#| Docking-969516-into-4xfu
autor(vn@plots$step6$Top2_969516_into_7kxw)
```

```{r eval = T, echo = F, results = "asis"}
#| Docking-774-into-nod2
autor(vn@plots$step6$Top3_644019_into_8dc8)
```

### 局部对接细节

```{r eval = T, echo = F, results = "asis"}
#| Docking-72326-into-9ilb-detail
autor(vn@plots$step7$Top1_72326_into_9ilb)
```

```{r eval = T, echo = F, results = "asis"}
#| Docking-969516-into-4xfu-detail
autor(vn@plots$step7$Top2_969516_into_7kxw)
```

```{r eval = T, echo = F, results = "asis"}
#| Docking-774-into-nod2-detail
autor(vn@plots$step7$Top3_644019_into_8dc8)
```


```{r}
file.copy("~/Downloads/AF-Q9HC29-F1-model_v4.pdb", "./order_material/nod2.pdb")
vn <- job_vina(.layout = dplyr::distinct(cpds.int.ctd, Ingredient.name, Target.name, cids))
vn <- step1(vn, pdbs = c(IL13 = "3lb6"))
vn <- step2(vn, F)
vn <- step3(vn, extra_pdb.files = c(NOD2 = "./order_material/nod2.pdb"))
vn <- set_remote(vn)
vn <- step4(vn)
vn@step <- 4L
vn <- step5(vn)
vn@plots$step5$p.res_vina
vn@tables$step5$res_dock

vn <- step6(vn, top = 3, unique = T)
vn@plots$step6$Top1_72326_into_9ilb
vn@plots$step6$Top2_969516_into_7kxw
vn@plots$step6$Top3_644019_into_8dc8
vn@tables$step6$data
vn <- step7(vn)
vn@plots$step7$Top1_72326_into_9ilb
vn@plots$step7$Top2_969516_into_7kxw
vn@plots$step7$Top3_644019_into_8dc8
```

### 对接能量 < -1.2 网络图

```{r eval = T, echo = F, results = "asis"}
#| Network-pharmacology-Affinity-filtered
autor(bt@params$p.pharm2aff)
```

```{r eval = T, echo = F, results = "asis"}
#| Network-pharmacology-Affinity-filtered-data
autor(bt@params$p.pharm2aff$.data)
```

```{r}
cpd.aff <- dplyr::filter(vn@tables$step5$res_dock, Affinity < -1.2)
cpd.aff

bt <- map(bt, list(gm@params$lst.genes), compounds = unique(cpd.aff$Ingredient_name), name = "aff",
  syns = dplyr::distinct(resAff, Ingredient_name, Synonym), less.label = F)
bt@params$p.pharm2aff
```

### Top1 的靶点的富集分析 (参与 hsa05321 靶点) 

```{r eval = T, echo = F, results = "asis"}
#| TOP-KEGG-enrichment
autor(en.top@plots$step1$p.kegg$ids)
```

```{r eval = T, echo = F, results = "asis"}
#| TOP-GO-enrichment
autor(en.top@plots$step1$p.go$ids)
```

```{r eval = T, echo = F, results = "asis"}
#| TOP-pharmacology-visualization
autor(p.alluTop.dis)
```

```{r}
cpd.top <- dplyr::filter(cpds.int.ctd, cids %in% vn@tables$step6$data$PubChem_id[1])
en.top <- job_enrich(cpd.top$Target.name)
en.top <- step1(en.top)
en.top@plots$step1$p.kegg
en.top@tables$step1$res.kegg$ids
p.alluTop.dis <- new_allu(cpd.top, axes = 1:3, trunc = T)

p.alluTop.all <- new_allu(
  dplyr::filter(bt@params$data.allu, Ingredient.name %in% unique(cpd.top$Ingredient.name)), axes = 1:3, trunc = T)
p.alluTop.all
```

#### TOP1 的结合靶点 (IL1B) 参与的通路

```{r eval = T, echo = F, results = "asis"}
#| IL1B-kegg
autor(path.il1b)
```

```{r eval = T, echo = F, results = "asis"}
#| IL1B-go
autor(pathGo.il1b)
```

```{r}
pathKegg.il1b <- filter(en.top, "IL1B")
path.il1b

pathGo.il1b <- filter(en.top, "IL1B", use = "go")
pathGo.il1b
```



```{r}
# https://www.tcmsp-e.com/#/
tc2 <- job_tcmsp2(herbs)
tc2 <- step1(tc2)
tc2 <- step2(tc2)
tc2@tables$step2$ingredients


```
