---
title: 
bibliography: '`r system.file("extdata", "library.bib", package = "utils.tool")`'
csl: '`r system.file("extdata", "nature.csl", package = "utils.tool")`'
reference-section-title: "Reference"
link-citations: true
output:
  bookdown::pdf_document2:
    # pandoc_args: [
      # "--filter", "pandoc-fignos",
      # "--filter", "pandoc-tablenos"
    # ]
    keep_tex: true
    toc: false
    # toc_depth: 4
    latex_engine: xelatex
header-includes:
  \usepackage{caption}
  \captionsetup{font={footnotesize},width=6in}
  \renewcommand{\dblfloatpagefraction}{.9}
  \makeatletter
  \renewenvironment{figure}
  {\def\@captype{figure}}
  \makeatother
  \definecolor{shadecolor}{RGB}{242,242,242}
  \usepackage{xeCJK}
  \usepackage{setspace}
  \setstretch{1.3} 
  \usepackage{tcolorbox}
  \setcounter{secnumdepth}{4}
  \setcounter{tocdepth}{4}
  \usepackage{wallpaper}
  \usepackage[absolute]{textpos}
---


```{r include = F}
deparse_mail()
```

```{r include = F}
#| setup
if (!requireNamespace("utils.tool"))
  devtools::load_all("~/utils.tool/")
autor_preset()
## the package are available at <https://github.com/shaman-yellow/utils.tool>
## if you want to run codes of this Rmarkdown,
## please install the package `utils.tool` and other related packages (run
## install.R)
options(savedir = list(figs = "Figure+Table", tabs = "Figure+Table"))
```

```{r eval = T, echo = F, results = "asis"}
set_cover(info$title)
```

```{r eval = T, echo = F, results = "asis"}
set_index()
```

# 摘要 {#abstract}

质子磁共振光谱法 (H-MRS) 
加巴喷丁 (Gabapentin)

不完全性脊髓损伤 (Incomplete spinal cord injury, iSCI) 
- GSE226238

神经病理性疼痛 (neuropathic pain, NP) 
- GSE126611

重复经颅磁刺激治疗 (repeat transcranial magnetic stimulation, rTMS)
- GSE230150

GEO 有 iSCI、NP、rTMS 各自的基因表达数据集，可以从三者之间的关联性寻找 rTMS 可能的疗效和机制

# 前言 {#introduction}

# 材料和方法 {#methods}

## 材料

```{r eval = T, echo = F, results = "asis"}
auto_material()
```

## 方法

```{r eval = T, echo = F, results = "asis"}
auto_method()
```

# 分析结果 {#results}

## 不完全性脊髓损伤和神经病理性疼痛 (SCI) (NP)

## SCI 和 NP 关联分析

## 重复经颅磁刺激治疗 (rTMS) 

## rTMS 和 SCI、NP 的关联

# 结论 {#dis}

# 附：分析流程 {#workflow}

## 不完全性脊髓损伤 (Incomplete spinal cord injury, iSCI) (Human)

### 元数据

- GSE226238

根据文献提供的数据整理信息[@ProfilingImmunMorris2023]：

Complete: AIS A-B
Incomplete: AIS C-D

使用的样本的信息：

```{r eval = T, echo = F, results = "asis"}
#| SCI-used-sample-metadata
autor(lm.sci@params$metadata)
```

```{r}
go.sci <- job_geo("GSE226238")
go.sci <- step1(go.sci)
go.sci@params$guess
go.sci@params$prods
go.sci <- step2(go.sci)

t.sci <- get_table.html("./GSE226238/article.html")[[2]]
n <- ""
t.sci <- apply(t.sci, 1,
  function(x) {
    if (is.na(x[[4]])) {
      x <- c(n, x[1:3])
    } else {
      n <<- x[[1]]
    }
    return(x)
  })
t.sci <- as_tibble(t(t.sci))
colnames(t.sci) <- c("id", "status", "AIS", "NLI")
t.sci <- mutate(t.sci, complete = ifelse(AIS %in% c("A", "B"), "Complete", "Incomplete"),
  status = stringr::str_extract(status, "[0-9]+"),
  status = ifelse(is.na(status), "0", status),
  sample = paste0("ID", id, "v", status)
)
print(t.sci, n = Inf)

data <- fxlsx("./GSE226238/GSE226238_Morrison_et_al_processed_data.xlsx")
fun <- function(x) {
  rownames <- x[[1]]
  x <- data.frame(t(x[, -1]))
  colnames(x) <- toupper(rownames)
  rownames <- gs(rownames(x), ".*?([A-Z0-9]+)$", "\\1")
  x <- x[ !duplicated(rownames), ]
  rownames(x) <- rownames[ !duplicated(rownames) ]
  print(x[1:5, 1:10])
  x
}
data <- fun(data)

metadata <- dplyr::mutate(go.sci@params$guess, sample = gs(title, "^([0-9A-Za-z]+).*", "\\1"),
  group = ifelse(is.na(treatment.ch1), "control", paste0("sci.", treatment.ch1))
)
metadata <- tbmerge(metadata, t.sci, by = "sample", all.x = T)
metadata <- filter(metadata, is.na(complete) | complete == "Incomplete")
metadata <- mutate(metadata, group = ifelse(is.na(complete), "control", "sci"),
  sample = toupper(sample)
)
print(metadata, n = Inf)
```

### 差异分析

```{r eval = T, echo = F, results = "asis"}
#| SCI-data-DEGs
autor(lm.sci@tables$step2$tops[[1]])
```

```{r eval = T, echo = F, results = "asis"}
#| SCI-sci-vs-control-DEGs
autor(lm.sci@plots$step2$p.valcano[[1]])
```

```{r}
lm.sci <- job_limma_normed(data, metadata)
lm.sci <- step1(lm.sci, lm.sci$metadata$group, no.filter = T, no.norm = T)
lm.sci <- step2(lm.sci, sci - control)
lm.sci@tables$step2$tops
lm.sci@plots$step2$p.valcano[[1]]
clear(lm.sci)

```


## 神经病理性疼痛 (neuropathic pain, NP) (Human)

### 元数据

```{r eval = T, echo = F, results = "asis"}
#| NP-metadata
autor(as_tibble(lm.np@params$normed_data$targets))
```

```{r}
go.np <- job_geo("GSE126611")
go.np <- step1(go.np)
go.np <- step2(go.np)

metadata <- mutate(go.np@params$guess, sample = title,
  group = gs(sample, "([0-9A-Za-z\\-]+).*", "\\1"),
  group = make.names(group)
)
metadata <- relocate(metadata, sample, group)

data <- ftibble("./GSE126611/GSE126611_Read_per_features_combined.csv.gz")
data <- mutate(data, symbol = stringr::str_extract(Attributes, "(?<=gene_name\\=)[A-Z0-9]+"))
data <- distinct(data, symbol, .keep_all = T)
genes <- select(data, symbol, Chr:Attributes)
data <- select(data, !(Chr:Attributes))
data <- relocate(data, symbol)
```

### 差异分析

```{r eval = T, echo = F, results = "asis"}
#| NP-data-NL-1-vs-Control-DEGs
autor(lm.np@tables$step2$tops[[1]])
```

```{r eval = T, echo = F, results = "asis"}
#| NP-NL-1-vs-Control-DEGs
autor(lm.np@plots$step2$p.valcano[[1]])
```

```{r}
lm.np <- job_limma(new_dge(metadata, data, genes))
sig(lm.np) <- "NP"
lm.np <- step1(lm.np)
lm.np <- step2(lm.np, NL.1 - Control, label = "symbol", use = "P")
clear(lm.np)

lm.np@tables$step2$tops
lm.np@plots$step2$p.valcano[[1]]
```

## SCI 和 NP 关联分析

### 共同差异基因 coDEGs

```{r eval = T, echo = F, results = "asis"}
#| SCI-NP-coDEGs
autor(p.venn)
```

```{r}
degs <- list(
  SCI_DEGs = lm.sci@tables$step2$tops[[1]]$rownames,
  NP_DEGs = lm.np@tables$step2$tops[[1]]$symbol
)
degs.ins <- ins(lst = degs)

p.venn <- new_venn(lst = degs)
p.venn

```

### SCI 的 coDEGs 的关联性分析

```{r eval = T, echo = F, results = "asis"}
#| SCI-genes-correlation-heatmap
autor(wrap(cp.sci$hp, 10))
```

```{r eval = T, echo = F, results = "asis"}
#| SCI-data-significant-genes-of-correlation
autor(cp.sci$sig.corp)
```

```{r}
cp.sci <- cal_corp(lm.sci, NULL, degs.ins, degs.ins, use = "rownames")
wrap(cp.sci$hp, 10)
```

### NP 的 coDEGs 的关联性分析

```{r eval = T, echo = F, results = "asis"}
#| NP-genes-correlation-heatmap
autor(wrap(cp.np$hp, 10))
```

```{r eval = T, echo = F, results = "asis"}
#| NP-data-significant-genes-of-correlation
autor(cp.np$sig.corp)
```

```{r}
cp.np <- cal_corp(lm.np, NULL, degs.ins, degs.ins, use = "symbol")
wrap(cp.np$hp, 10)
```

### SCI 和 NP 数据集共同显著关联的基因集 sigCoDEGs

```{r}
fun <- function(...) {
  lst <- lapply(list(...),
    function(x) {
      dplyr::filter(x, From != To)
  })
  tbmerge(lst[[1]], lst[[2]], by = c("From", "To"))
}
sig.coDegs <- fun(cp.sci$sig.corp, cp.np$sig.corp)
sig.coDegs <- unique(unlist(dplyr::select(sig.coDegs, 1:2)))
sig.coDegs

```

## 重复经颅磁刺激治疗 (repeat transcranial magnetic stimulation, rTMS) (Rat)

### 元数据

```{r eval = T, echo = F, results = "asis"}
#| rTMS-used-sample-metadata
autor(lm.rtms@params$metadata, key = "group")
```

### 差异分析

```{r eval = T, echo = F, results = "asis"}
#| rTMS-All-DEGs-of-contrasts
autor(lm.rtms@plots$step2$p.contrast_cols)
```

```{r eval = T, echo = F, results = "asis"}
#| rTMS-data-DEGs
autor(lm.rtms@tables$step2$tops)
```

```{r}
go.rtms <- job_geo("GSE230149")
go.rtms <- step1(go.rtms)

go.rtms@params$guess

metadata <- filter(go.rtms@params$guess, grpl(age.ch1, "."))
metadata <- dplyr::mutate(metadata, group = gs(title, "[^_]*_([^_]+)_.*", "\\1"),
  group = paste0(stringr::str_extract(title, "^[A-Z]+"),
    ".", substr(tissue.region.ch1, 1, 1),
    ".", group))
metadata <- dplyr::relocate(metadata, sample = rownames, group)

```

```{r}
lm.rtms <- asjob_limma(go.rtms, metadata, normed = T)
lm.rtms <- step1(lm.rtms)
lm.rtms <- step2(lm.rtms,
  AU.H.iTBS - AU.H.Sham, AU.P.iTBS - AU.P.iTBS,
  AI.H.iTBS - AI.H.Sham, AI.P.iTBS - AI.P.iTBS,
  Y.H.iTBS - Y.H.Sham, Y.P.iTBS - Y.P.iTBS,
  use = "P", label = "rownames")

lm.rtms@tables$step2$tops
lm.rtms@plots$step2$p.valcano[[1]]
lm.rtms@plots$step2$p.contrast_cols

```

## rTMS 和 SCI、NP 的关联

### rTMS 数据的差异基因与 sig.coDegs 的关联性

```{r eval = T, echo = F, results = "asis"}
#| NP-sigCoDEGs-with-rTMS-DEGs-correlation-heatmap
autor(wrap(tms.np$hp, 20))
```

```{r eval = T, echo = F, results = "asis"}
#| NP-sigCoDEGs-with-rTMS-DEGs-significant-correlation
autor(tms.np$sig.corp)
```

```{r eval = T, echo = F, results = "asis"}
#| SCI-sigCoDEGs-with-rTMS-DEGs-correlation-heatmap
autor(tms.sci$hp)
```

```{r eval = T, echo = F, results = "asis"}
#| SCI-sigCoDEGs-with-rTMS-DEGs-significant-correlation
autor(tms.sci$sig.corp)
```

```{r}
sigInHomo <- lst_clear0(lapply(lm.rtms@tables$step2$tops,
  function(x) {
    sig <- toupper(x[[1]])
    fun <- function(x) {
      gene <- x@params$normed_data$genes[[1]]
      gene[gene %in% sig]
    }
    gene.sci <- fun(lm.sci)
    gene.np <- fun(lm.np)
    lst_clear0(namel(gene.sci, gene.np))
  }))
sigInHomo <- lapply(sigInHomo, as_df.lst)
sigInHomo <- data.table::rbindlist(sigInHomo, idcol = T)
sigInHomo <- split(as_tibble(sigInHomo), ~type)

tms.np <- cal_corp(lm.np, NULL, sig.coDegs, sigInHomo[[1]]$name, use = "symbol", theme = "sigCoDEGs with rTMS DEGs")
tms.sci <- cal_corp(lm.sci, NULL, sig.coDegs, sigInHomo[[1]]$name, use = "rownames", theme = "sigCoDEGs with rTMS DEGs")
```

```{r}
tms2d <- lapply(list(tms.np, tms.sci),
  function(x) {
    unique(unlist(x$sig.corp[, 1:2], use.names = F))
  })

unlist(tms2d) %>% 
  .[ !. %in% sig.coDegs ]
```

### 富集分析

```{r eval = T, echo = F, results = "asis"}
#| RTMS-SCI-NP-correlated-sci-GO-enrichment
autor(wrap(en@plots$step1$p.go$sci, 8, 5))
```

```{r}
names(tms2d) <- c("np", "sci")

en <- job_enrich(tms2d)
sig(en) <- "rTMS-SCI-NP-correlated"
en <- step1(en)
wrap(en@plots$step1$p.go$sci, 8, 5)
en@tables$step1$res.go
```


```{r}
space()
save_small(100)

load("./small.rdata")
```

