---
---

```{r include = F, eval = F}
info <- items(start = td("20241030"), end = td("20241213"), finish = td("2025-01-09"),
  id = "BSHQ240813", client = "王凯", inst = "大连医科大学附属第二医院",
  type = "生信分析",
  title = "黑色素瘤",
  note = "重新分析了 CAP2",
  save = ".items_analysis.rds"
)
show.ic(info)

order_publish.bosai("analysis.Rmd", "analysis_out.Rmd")
idname <- formatName.bosai("./analysis_out.docx")
order_packaging("./analysis_out.docx", idname = idname, external_file = NULL)
```

```{r include = F}
#| setup
if (!requireNamespace("utils.tool"))
  devtools::load_all("~/utils.tool/")
autor_preset()
## the package are available at <https://github.com/shaman-yellow/utils.tool>
## if you want to run codes of this Rmarkdown,
## please install the package `utils.tool` and other related packages (run
## install.R)
options(savedir = list(figs = "Figure+Table", tabs = "Figure+Table"))
```

```{r eval = T, echo = F, results = "asis"}
set_cover.bosai(info)
```

```{r eval = T, echo = F, results = "asis"}
set_index()
```

# 分析流程 {#abstract}

## 需求

1. 通过生物信息分析分析 CAP2 在黑色素瘤异常表达且与预后相关。HPA数据库分析。
2. 为了研究CAP2影响黑色素瘤进展的机制，进行GSEA等生物信息分析，寻找与CAP2R显著相关的下游信号通路

```{r}
#| route
route <- as_network(
  list("Melanoma:TCGA, GTEX",
    "TCGA, GTEX:DEGs_Melanoma_vs_Normal",
    "DEGs_Melanoma_vs_Normal:CAP2, GSEA_enrich",
    "TCGA:survival",
    "survival:CAP2"
    ), "sugiyama"
)
p.route <- flowChart(route, 1.1, 1)
wrap(p.route)
```

```{r eval = T, echo = F, results = "asis"}
#| Route
autor(z7(wrap(p.route, 10, 9, showtext = TRUE)))
```


```{r}
dic(di("差异表达基因"),
  di("黑色素瘤")
)
# M: Melanoma 黑色素瘤

```

# 材料和方法 {#introduction}

```{r eval = T, echo = F, results = "asis"}
collate_details("meth")
```

# 分析结果 {#workflow}

## TCGA 数据获取 (TCGA_SKCM)

`r snap(tc.tcga_skcm, 0:3)`

```{r}
tc.tcga_skcm <- job_tcga("TCGA-SKCM")
#' @meth {get_meth(tc.tcga_skcm)}
tc.tcga_skcm <- step1(tc.tcga_skcm, "RNA")
tc.tcga_skcm <- step2(tc.tcga_skcm)
tc.tcga_skcm <- step3(tc.tcga_skcm)
tc.tcga_skcm@plots$step3$p.vital
```

## Survival 生存分析 (TCGA_SKCM)

`r snap(surv.tcga_skcm, 0:3)`

`r ref("TCGA-SKCM-Significant-Survival-PValue")` 。
`r ref("TCGA-SKCM-survival-curve-of-CAP2")`

```{r}
lm.tcga_skcm <- asjob_limma(tc.tcga_skcm)
lm.tcga_skcm <- step1(lm.tcga_skcm)

surv.tcga_skcm <- asjob_survival(lm.tcga_skcm, "CAP2", base_method = "median")
#' @meth {get_meth(surv.tcga_skcm)}
surv.tcga_skcm <- step1(
  surv.tcga_skcm, only_keep_sig = FALSE, 
)
surv.tcga_skcm@object$vital_status
surv.tcga_skcm@object$days_to_last_follow_up
surv.tcga_skcm@plots$step1$p.surv$CAP2

```


```{r eval = T, echo = F, results = "asis"}
#| TCGA-SKCM-Significant-Survival-PValue
autor(surv.tcga_skcm@tables$step1$t.SignificantSurvivalPValue)
```


```{r eval = T, echo = F, results = "asis"}
#| TCGA-SKCM-survival-curve-of-CAP2
autor(surv.tcga_skcm@plots$step1$p.surv$CAP2)
```

## UCSCXenaTools 癌症相关数据获取 (SKCM)

`r snap(xena.skcm, 0:1)`

```{r}
xena.skcm <- job_xena()
#' @meth {get_meth(xena.skcm)}
xena.skcm <- step1(xena.skcm, mode = "SKCM")
xena.skcm <- step2(xena.skcm)
xena.skcm@params$genes
```

## Limma 差异分析 (XENA_SKCM)

`r snap(lm.xena_skcm, 0:3)`


`r ref("XENA-SKCM-data-SKCM-vs-Normal")` 
`r ref("XENA-SKCM-SKCM-vs-Normal")` 
`r ref("XENA-SKCM-Box-Plot-Of-DEGs")` 

```{r}
lm.xena_skcm <- asjob_limma(xena.skcm)
#' @meth {get_meth(lm.xena_skcm)}
lm.xena_skcm <- step1(lm.xena_skcm)
lm.xena_skcm <- step2(lm.xena_skcm, SKCM - Normal)
lm.xena_skcm@tables$step2$tops$`SKCM - Normal`
lm.xena_skcm@plots$step2$p.volcano$`SKCM - Normal`
lm.xena_skcm <- step3(lm.xena_skcm)
lm.xena_skcm <- map(lm.xena_skcm, "CAP")
lm.xena_skcm@plots$step2$p.BoxPlotOfDEGs
```


```{r eval = T, echo = F, results = "asis"}
#| XENA-SKCM-data-SKCM-vs-Normal
autor(lm.xena_skcm@tables$step2$tops$`SKCM - Normal`)
```


```{r eval = T, echo = F, results = "asis"}
#| XENA-SKCM-SKCM-vs-Normal
autor(lm.xena_skcm@plots$step2$p.volcano$`SKCM - Normal`)
```


```{r eval = T, echo = F, results = "asis"}
#| XENA-SKCM-Box-Plot-Of-DEGs
autor(lm.xena_skcm@plots$step2$p.BoxPlotOfDEGs)
```

## ClusterProfiler GSEA 富集分析 (XENA_SKCM)

`r snap(gsea.xena_skcm, 0:2)`
均显著上调。
`r ref("XENA-SKCM-GSEA-plot-of-the-pathways")`

所有富集的通路都不包含 CAP2 基因 (该基因不被 KEGG、GO 等数据库记录到通路中，研究较少)。

`r ref("XENA-SKCM-GSEA-KEGG-enrichment")` 
`r ref("XENA-SKCM-GSEA-KEGG-enrichment-data")` 

`r snap(gsea.xena_skcm, "g")`
`r ref("XENA-SKCM-filter-by-match-genes-g")` 为 C2 基因集富集结果表格 (包含 CAP2 的通路) 
 (这些似乎与 CAP2 在黑色素瘤中无关) 

```{r}
gsea.xena_skcm <- asjob_gsea(lm.xena_skcm)
gsea.xena_skcm@object
#' @meth {get_meth(gsea.xena_skcm)}
gsea.xena_skcm <- step1(gsea.xena_skcm)
gsea.xena_skcm <- step2(gsea.xena_skcm)
gsea.xena_skcm <- step3(gsea.xena_skcm, mode = "C2")
gsea.xena_skcm@tables$step3$table_gsea

gsea.xena_skcm <- filter(
  gsea.xena_skcm, genes = c("CAP2"), use = "gsea", step = "g"
)
gsea.xena_skcm@params$filtered_pathways_gsea_g

gsea.xena_skcm@plots$step2$p.code
wrap(gsea.xena_skcm@plots$step1$p.kegg, 6.5, 6)
gsea.xena_skcm@tables$step1$table_kegg

```


```{r eval = T, echo = F, results = "asis"}
#| XENA-SKCM-GSEA-KEGG-enrichment
autor(wrap(gsea.xena_skcm@plots$step1$p.kegg, 6.5, 6))
```


```{r eval = T, echo = F, results = "asis"}
#| XENA-SKCM-GSEA-KEGG-enrichment-data
autor(gsea.xena_skcm@tables$step1$table_kegg)
```


```{r eval = T, echo = F, results = "asis"}
#| XENA-SKCM-GSEA-plot-of-the-pathways
autor(gsea.xena_skcm@plots$step2$p.code)
```


```{r eval = T, echo = F, results = "asis"}
#| XENA-SKCM-filter-by-match-genes-g
autor(gsea.xena_skcm@params$filtered_pathways_gsea_g)
```

## 关联分析 (XENA_SKCM)

`r snap(cp.cap2, 0:3)`
`r ref("XENA-SKCM-significant-correlation-plots")` 
`r ref("XENA-SKCM-significant-correlation-analysis-data")` 
`r snap(gsea.xena_skcm, "f")`

```{r}
cp.cap2 <- cal_corp(
  lm.xena_skcm, NULL, "CAP2", feature(gsea.xena_skcm), 
  use = "hgnc_symbol", mode = "linear"
)
cp.cap2@params$res$sig.corp
wrap(cp.cap2@params$res$p.sig.corp, 11, 10)

gsea.xena_skcm <- filter(
  gsea.xena_skcm, genes = feature(cp.cap2)[[2]], use = "kegg", step = "f"
)
gsea.xena_skcm@params$filtered_pathways_kegg_f$match_genes
```


```{r eval = T, echo = F, results = "asis"}
#| XENA-SKCM-significant-correlation-analysis-data
autor(cp.cap2@params$res$sig.corp)
```


```{r eval = T, echo = F, results = "asis"}
#| XENA-SKCM-significant-correlation-plots
autor(wrap(cp.cap2@params$res$p.sig.corp, 11, 10))
```


```{r eval = T, echo = F, results = "asis"}
#| XENA-SKCM-filter-by-match-genes-f
autor(gsea.xena_skcm@params$filtered_pathways_kegg_f)
```

## Pathview 通路可视化 (XENA_SKCM)

`r snap(pt.xena_skcm, 0:2)`

`r ref("XENA-SKCM-marked-pathway-hsa04110")` 
`r ref("XENA-SKCM-marked-pathway-hsa04620")` 

```{r}
res(gsea.xena_skcm, "id", c(1, 3))
feature(cp.cap2)[[2]]
pt.xena_skcm <- asjob_pathview(gsea.xena_skcm)
#' @meth {get_meth(pt.xena_skcm)}
pt.xena_skcm <- step1(pt.xena_skcm, res(gsea.xena_skcm, "id", c(1, 3)))
pt.xena_skcm@plots$step1$p.pathviews$hsa04110
pt.xena_skcm@plots$step1$p.pathviews$hsa04620$lich
pt.xena_skcm@tables$step1$t.ResultsOfPathviews$hsa04110
pt.xena_skcm@step <- 1L
pt.xena_skcm <- step2(pt.xena_skcm, feature(cp.cap2)[[2]])
pt.xena_skcm@plots$step2$p.marked_pathway$hsa04110
pt.xena_skcm@plots$step2$p.marked_pathway$hsa04620

```


```{r eval = T, echo = F, results = "asis"}
#| XENA-SKCM-marked-pathway-hsa04110
autor(pt.xena_skcm@plots$step2$p.marked_pathway$hsa04110)
```


```{r eval = T, echo = F, results = "asis"}
#| XENA-SKCM-marked-pathway-hsa04620
autor(pt.xena_skcm@plots$step2$p.marked_pathway$hsa04620)
```

# 总结 {#conclusion}

CAP2 生存分析 (`r ref("TCGA-SKCM-survival-curve-of-CAP2")`) 显著。
属于差异表达基因 (`r ref("XENA-SKCM-Box-Plot-Of-DEGs")`)。
Melanoma_vs_Normal GSEA 富集分析
(`r ref("XENA-SKCM-GSEA-KEGG-enrichment")`,
`r ref("XENA-SKCM-GSEA-plot-of-the-pathways")`) 未找到 CAP2 所在通路。

在 MSigDB C2 基因集中可以富集到 CAP2，但与 Melanoma 无关 (`r ref("XENA-SKCM-filter-by-match-genes-g")`)
尝试以关联分析寻找可能与 CAP2 相关的下游基因 (`r ref("XENA-SKCM-significant-correlation-analysis-data")`)
见 `r ref("XENA-SKCM-filter-by-match-genes-f")`
`r res(gsea.xena_skcm, "des", c(1, 3))` 可能是 CAP2 调控的下游 (或上游？) 通路，显著相关基因见
`r ref("XENA-SKCM-marked-pathway-hsa04110")`
`r ref("XENA-SKCM-marked-pathway-hsa04620")`


```{r}
extract_anno("./order_material/BSHQ240813-王凯-生信分析- CAP2通过靶向EMT信号通路促进黑色素瘤进展-2024.12.27-批注YRX.docx")
cdRun("pandoc ./order_material/comment_reply.md -o Reply_.docx")
```

```{r}
xena <- job_xena()

```
