

## Limma 差异分析 (SKCM)

```{r}
lm.skcm <- asjob_limma(tc.skcm, group = "isTumor")
# dplyr::filter(lm.skcm@object$genes, grpl(gene_name, "^CAP2"))
lm.skcm <- step1(lm.skcm)
lm.skcm <- step2(lm.skcm, tumor - normal, use = "P", cut.fc = .1)
lm.skcm@plots$step2$p.volcano$`tumor - normal`
dplyr::filter(
  lm.skcm@tables$step2$tops$`tumor - normal`, grpl(gene_name, "CAP2")
)
lm.skcm <- step3(lm.skcm)
```


## TCGA 数据获取 (SKCM)

`r snap(tc.skcm, 0:3)`

```{r}
tc.skcm <- job_tcga("TCGA-SKCM")
#' @meth {get_meth(tc.skcm)}
tc.skcm <- step1(tc.skcm, "RNA")
tc.skcm <- step2(tc.skcm)
tc.skcm <- step3(tc.skcm)
tc.skcm@plots$step3$p.vital
```

## Survival 生存分析 (SKCM)

`r snap(surv.skcm, 0:3)`

```{r}
lm.skcm <- asjob_limma(tc.skcm, group = "vital_status")
lm.skcm <- step1(lm.skcm)
surv.skcm <- asjob_survival(lm.skcm, "CAP2")
#' @meth {get_meth(surv.skcm)}
surv.skcm <- step1(surv.skcm)
surv.skcm@tables$step1$t.SurvivalPValue
# map(regroup(lm.skcm, group = isTumor), "CAP2")
```


counts.GSE230864 <- ftibble(list.files(geo.GSE230864$dir, "raw", full.names = TRUE))
colnames(counts.GSE230864)[-1] %<>% strx("S[0-9]*$")
counts.GSE230864
metadata.GSE230864 <- geo.GSE230864$guess
metadata.GSE230864 <- dplyr::mutate(
  metadata.GSE230864, sample = paste0(
    "S", strx(sample.number.ch1, "[0-9]+")
  ), 
  group = disease.state.ch1, .before = 1
)
metadata.GSE230864
genes.GSE230864 <- dplyr::select(counts.GSE230864, 1)
genes.GSE230864

lm.GSE230864 <- job_limma(
  new_dge(metadata.GSE230864, counts.GSE230864, genes.GSE230864)
)

## GEO 数据获取 (GSE239750)

```{r}
geo.GSE239750 <- job_geo("GSE239750")
geo.GSE239750 <- step1(geo.GSE239750)
geo.GSE239750$guess
geo.GSE239750 <- step2(geo.GSE239750)

```

## GEO 数据获取 (GSE211044)

```{r}
geo.GSE211044 <- job_geo("GSE211044")
geo.GSE211044 <- step1(geo.GSE211044)
geo.GSE211044$guess
geo.GSE211044 <- step2(geo.GSE211044, rna = FALSE)
ftibble(list.files(geo.GSE211044$dir, full.names = TRUE))
```

## GEO 数据获取 (GSE157236)

```{r}
geo.GSE157236 <- job_geo("GSE157236")
geo.GSE157236 <- step1(geo.GSE157236)
geo.GSE157236 <- step2(geo.GSE157236, rna = TRUE)
metadata.GSE157236 <- geo.GSE157236$guess
metadata.GSE157236 <- dplyr::mutate(
  metadata.GSE157236, sample = rownames,
  group = ifelse(
    grpl(disease.status.ch1, "Healthy"), "Healthy", "Melanoma"
  ), .before = 1
)
metadata.GSE157236
```

## Limma 差异分析 (GSE157236)

```{r}
lm.GSE157236 <- asjob_limma(geo.GSE157236, metadata.GSE157236)
lm.GSE157236@object$genes
lm.GSE157236 <- step1(lm.GSE157236)
lm.GSE157236 <- step2(
  lm.GSE157236, Melanoma - Healthy, use = "P", cut.fc = .3
)
dplyr::filter(
  lm.GSE157236@tables$step2$tops$`Melanoma - Healthy`, grpl(hgnc_symbol, "CAP2")
)
```

## Limma 差异分析 (GSE6887)

```{r}
lm.GSE6887 <- asjob_limma(geo.GSE6887, metadata.GSE6887, normed = TRUE)
lm.GSE6887 <- step1(lm.GSE6887)
lm.GSE6887@params$genes
lm.GSE6887 <- step2(
  lm.GSE6887,
  B_cell_pool_melanoma - B_cell_pool_healthy,
  CD4_T_cell_pool_melanoma - CD4_T_cell_pool_healthy,
  CD8_T_cell_pool_melanoma - CD8_T_cell_pool_healthy,
  NK_cell_pool_melanoma - NK_cell_pool_healthy,
  use = "P", cut.fc = .3
)
lapply(lm.GSE6887@tables$step2$tops, dplyr::filter, grpl(GENE_SYMBOL, "CAP2"))

dplyr::filter(
  lm.GSE6887@tables$step2$tops$`B_cell_pool_melanoma - B_cell_pool_healthy`, grpl(GENE_SYMBOL, "CAP2")
)
```


## GEO 数据获取 (GSE6887)

```{r}
geo.GSE6887 <- job_geo("GSE6887")
geo.GSE6887 <- step1(geo.GSE6887)
metadata.GSE6887 <- geo.GSE6887$guess
metadata.GSE6887 <- dplyr::mutate(
  metadata.GSE6887, sample = rownames,
  group = gs(title, "_[^_]+$", ""), .before = 1
)
metadata.GSE6887
```


## GEO 数据获取 (GSE208173)

```{r}
# in sufficient data
geo.GSE208173 <- job_geo("GSE208173")
geo.GSE208173 <- step1(geo.GSE208173)
metadata.GSE208173 <- geo.GSE208173$guess
metadata.GSE208173
geo.GSE208173 <- step2(geo.GSE208173, "RAW", rna = FALSE)
untar(
  list.files(geo.GSE208173$dir, ".tar", full.names = TRUE), exdir = normalizePath(geo.GSE208173$dir)
)
lapply(
  list.files(geo.GSE208173$dir, ".gz$", full.names = TRUE), 
    function(x) {
      data <- ftibble(x, skip = 26)
      data.table::fwrite(data, gs(x, "gz$", "csv"))
    }
)
metadata.GSE208173 <- dplyr::mutate(
  metadata.GSE208173, sample = rownames,
  group = gs(title, "_[^_]+$", ""), .before = 1
)
metadata.GSE208173
```


## GEO 数据获取 (GSE186143)

```{r}
geo.GSE186143 <- job_geo("GSE186143")
geo.GSE186143 <- step1(geo.GSE186143)
geo.GSE186143 <- step2(geo.GSE186143, rna = FALSE)
metadata.GSE186143 <- geo.GSE186143$guess
metadata.GSE186143 <- dplyr::mutate(
  metadata.GSE186143, 
  sample = patient.ch1, 
  group = strx(
    diagnosis.ch1, "[^ ]+"
  ), batch = sequencing.batch.ch1, .before = 1
)
metadata.GSE186143

counts.GSE186143 <- ftibble(list.files(geo.GSE186143$dir, full.names = TRUE))
counts.GSE186143
genes.GSE186143 <- dplyr::select(counts.GSE186143, 1)
```

## Limma 差异分析 (GSE186143)

```{r}
lm.GSE186143 <- job_limma(
  new_dge(metadata.GSE186143, counts.GSE186143, genes.GSE186143),
)
lm.GSE186143 <- step1(lm.GSE186143, data_type = "tpm")
lm.GSE186143 <- step2(
  lm.GSE186143, Melanoma - Healthy, use = "P", cut.fc = .3
)
lapply(lm.GSE186143@tables$step2$tops, dplyr::filter, grpl(GENE, "CAP2"))
```


## GEO 数据获取 (GSE11907)

```{r}
geo.GSE11907 <- job_geo("GSE11907")
geo.GSE11907 <- step1(geo.GSE11907)
metadata.GSE11907 <- geo.GSE11907$guess
metadata.GSE11907 <- dplyr::mutate(
  metadata.GSE11907, sample = rownames, group = make.names(Illness.ch1), 
  group = ifelse(
    grpl(group, "Melanoma|Healthy"), 
    strx(group, "Melanoma|Healthy"), "Others"
  ), .before = 1
)
metadata.GSE11907$group

```

## Limma 差异分析 (GSE11907)

```{r}
lm.GSE11907 <- asjob_limma(geo.GSE11907, metadata.GSE11907)
lm.GSE11907 <- filter(
  lm.GSE11907, grpl(group, "Healthy|Melanoma"), type = "metadata"
)
lm.GSE11907 <- step1(lm.GSE11907)
lm.GSE11907 <- step2(
  lm.GSE11907, Melanoma - Healthy, use = "P", cut.fc = .1
)
dplyr::filter(lm.GSE11907@tables$step2$tops$`Melanoma - Healthy`, hgnc_symbol == "CAP2")
```


```{r}
geo.GSE31879 <- job_geo("GSE31879")
geo.GSE31879 <- step1(geo.GSE31879)
dir.create("GSE31879")
cdRun("mv ~/Downloads/GSE31879_RAW.tar -t ./GSE31879")
untar("./GSE31879/GSE31879_RAW.tar", exdir = "./GSE31879")
list.files("./GSE31879/", "gz", full.names = TRUE)
```


## GEO 数据获取 (GSE15605)

```{r}
gds.skcm@object$GSE[40]
active(gds.skcm, gds.skcm@object$GSE[40])
geo.GSE15605 <- job_geo("GSE15605")
geo.GSE15605 <- step1(geo.GSE15605)
geo.GSE15605$guess
metadata.GSE15605 <- dplyr::mutate(
  geo.GSE15605$guess, sample = rownames, group = ifelse(
    grpl(title, "normal", T), "Normal", "Melanoma"
  ), .before = 1
)
metadata.GSE15605 <- dplyr::filter(
  metadata.GSE15605, grpl(title, "metastasis|Normal")
)
```

## Limma 差异分析 (GSE15605)

```{r}
lm.GSE15605 <- asjob_limma(geo.GSE15605, metadata.GSE15605)
lm.GSE15605 <- step1(lm.GSE15605)
lm.GSE15605 <- step2(
  lm.GSE15605, Melanoma - Normal, use = "P", cut.fc = .3
)
dplyr::filter(lm.GSE15605@tables$step2$tops$`Melanoma - Normal`, hgnc_symbol == "CAP2")

```


## GSE 数据搜索 (SKCM_HEALTHY)

`r snap(gds.skcm_healthy, 0:3)`

```{r}
gds.skcm_healthy <- job_gds(c("Melanoma", "healthy"), 5:1000)
#' @meth {get_meth(gds.skcm_healthy)}
vis(gds.skcm_healthy)
gds.skcm_healthy <- step1(gds.skcm_healthy)
gds.skcm_healthy <- step2(gds.skcm_healthy)

```


## GEO 数据获取 (GSE211906)

```{r}
geo.GSE211906 <- job_geo("GSE211906")
geo.GSE211906 <- step1(geo.GSE211906)
geo.GSE211906$guess$tissue.ch1
```

## GSE 数据搜索 (SKCM)

`r snap(gds.skcm, 0:3)`

```{r}
gds.skcm <- job_gds(c("Melanoma", "survival"), 30:1000)
#' @meth {get_meth(gds.skcm)}
gds.skcm@object$gdsType
gds.skcm <- step1(gds.skcm, grpl(gdsType, "^Expression[^;]*sequencing$|Expression profiling by array"))
vis(gds.skcm)
gds.skcm <- step2(gds.skcm)
gds.skcm$res$metas
hasSurv <- c(
  43, 42, 41, 39, 38, 37, 35, 34, 29, 27, 23, 20, 17, 13, 6
)
active(gds.skcm, which = hasSurv)
```

## Survival 生存分析 (GSE19234)

`r snap(surv.GSE19234, 0:3)`

`r ref("GSE19234-survival-curve-of-CAP2")` 
`r ref("GSE19234-time-ROC")` 

```{r}
geo.GSE19234 <- job_geo("GSE19234")
geo.GSE19234 <- step1(geo.GSE19234)
metadata.GSE19234 <- geo.GSE19234$guess
metadata.GSE19234 <- dplyr::mutate(
  metadata.GSE19234, 
  sample = rownames,
  vital_status = ifelse(staus.dead.or.alive.ch1 == "0", "Alive", "Dead"),
  group = vital_status,
  days_to_last_follow_up = as.integer(days.since.initial.diagnosis.ch1), .before = 1
)
metadata.GSE19234

lm.GSE19234 <- asjob_limma(geo.GSE19234, metadata.GSE19234)
lm.GSE19234 <- step1(lm.GSE19234)
filter(lm.GSE19234@object$genes, hgnc_symbol == "CAP2")

lm.GSE19234@object$counts
surv.GSE19234 <- asjob_survival(lm.GSE19234, "CAP2", use = "hgnc_symbol")
#' @meth {get_meth(surv.GSE19234)}
surv.GSE19234 <- step1(surv.GSE19234)
surv.GSE19234@plots$step1$p.surv$CAP2
surv.GSE19234@plots$step1$p.roc$CAP2
surv.GSE19234@tables$step1$t.SurvivalPValue
```

```{r eval = T, echo = F, results = "asis"}
#| GSE19234-survival-curve-of-CAP2
autor(surv.GSE19234@plots$step1$p.surv$CAP2)
```

```{r eval = T, echo = F, results = "asis"}
#| GSE19234-time-ROC
autor(surv.GSE19234@plots$step1$p.roc$CAP2)
```


```{r}
geo.skcm <- job_geo("GSE65904")
geo.skcm <- step1(geo.skcm)
print(geo.skcm$guess, width = 400)
metadata.skcm <- dplyr::mutate(
  geo.skcm$guess, 
  sample = rownames, days_to_last_follow_up = disease.specific.survival.in.days.ch1,
  days_to_last_follow_up = as.integer(days_to_last_follow_up),
  vital_status = disease.specific.survival..1.death..0.alive..ch1,
  vital_status = ifelse(vital_status == "0", "Alive", "Dead"),
  group = vital_status,
  .before = 1
)
metadata.skcm
```

