---
---

```{r include = F, eval = F}
info <- items(start = td("20241030"), end = td("20241213"), finish = td("2024-12-31"),
  id = "BSHQ240813", client = "王凯", inst = "大连医科大学附属第二医院",
  type = "生信分析",
  title = "黑色素瘤",
  save = ".items_analysis.rds"
)
show.ic(info)

order_publish.bosai("analysis.Rmd", "analysis_out.Rmd")
idname <- formatName.bosai("./analysis_out.docx")
order_packaging("./analysis_out.docx", idname = idname, external_file = NULL)
```

```{r include = F}
#| setup
if (!requireNamespace("utils.tool"))
  devtools::load_all("~/utils.tool/")
autor_preset()
## the package are available at <https://github.com/shaman-yellow/utils.tool>
## if you want to run codes of this Rmarkdown,
## please install the package `utils.tool` and other related packages (run
## install.R)
options(savedir = list(figs = "Figure+Table", tabs = "Figure+Table"))
```

```{r eval = T, echo = F, results = "asis"}
set_cover.bosai(info)
```

```{r eval = T, echo = F, results = "asis"}
set_index()
```

# 分析流程 {#abstract}

## 需求

1. 通过生物信息分析分析 CAP2 在黑色素瘤异常表达且与预后相关。HPA数据库分析。
2. 为了研究CAP2影响黑色素瘤进展的机制，进行GSEA等生物信息分析，寻找与CAP2R显著相关的下游信号通路

## 实际分析

因为 CAP2 未找到符合要求的数据集，改换寻找其他满足条件的基因，并寻找下游通路。

```{r}
#| route
route <- as_network(
  list("Melanoma:GEO, TCGA",
    "GEO:Melanoma_vs_Normal",
    "TCGA:Univariate_cox",
    "Univariate_cox:Survival",
    "Survival, Melanoma_vs_Normal:sig_DEGs",
    "sig_DEGs:enrichment",
    "enrichment:Signaling_pathway",
    "Signaling_pathway:sig_DEGs, Downstream_genes",
    "sig_DEGs, Downstream_genes:Correlation"
    ), "sugiyama"
)
p.route <- flowChart(route, 1.1, 1)
wrap(p.route)
```

```{r eval = T, echo = F, results = "asis"}
#| Route
autor(z7(wrap(p.route, 10, 9, showtext = TRUE)))
```


```{r}
dic(di("差异表达基因"),
  di("黑色素瘤")
)
# M: Melanoma 黑色素瘤

```

# 材料和方法 {#introduction}

```{r eval = T, echo = F, results = "asis"}
collate_details("meth")
```

# 分析结果 {#workflow}

## GEO 数据获取 (GSE11907)

`r snap(geo.GSE11907, 0:3)`

```{r}
geo.GSE11907 <- job_geo("GSE11907")
#' @meth {get_meth(geo.GSE11907)}
geo.GSE11907 <- step1(geo.GSE11907)
geo.GSE11907$prods
metadata.GSE11907 <- geo.GSE11907$guess
metadata.GSE11907 <- dplyr::mutate(
  metadata.GSE11907, sample = rownames, group = make.names(Illness.ch1), 
  group = ifelse(
    grpl(group, "Melanoma|Healthy"), 
    strx(group, "Melanoma|Healthy"), "Others"
  ), .before = 1
)
metadata.GSE11907

```


```{r eval = T, echo = F, results = "asis"}
#| GSE11907-GSE11907
autor(geo.GSE11907$prods)
```

## Limma 差异分析 (GSE11907)

`r snap(lm.GSE11907, 0:3)`

差异基因见
`r ref("GSE11907-Melanoma-vs-Healthy", FALSE)` 
`r ref("GSE11907-data-Melanoma-vs-Healthy", FALSE)` 

```{r}
lm.GSE11907 <- asjob_limma(geo.GSE11907, metadata.GSE11907)
#' @meth {get_meth(lm.GSE11907)}
lm.GSE11907 <- filter(
  lm.GSE11907, grpl(group, "Healthy|Melanoma"), type = "metadata"
)
lm.GSE11907 <- step1(lm.GSE11907)
lm.GSE11907 <- step2(
  lm.GSE11907, Melanoma - Healthy, label = "hgnc_symbol"
)
lm.GSE11907 <- step3(lm.GSE11907, use.gene = "hgnc_symbol")
lm.GSE11907@plots$step2$p.volcano$`Melanoma - Healthy`
lm.GSE11907@tables$step2$tops$`Melanoma - Healthy`
```

```{r eval = T, echo = F, results = "asis"}
#| GSE11907-Melanoma-vs-Healthy
autor(lm.GSE11907@plots$step2$p.volcano$`Melanoma - Healthy`)
```


```{r eval = T, echo = F, results = "asis"}
#| GSE11907-data-Melanoma-vs-Healthy
autor(lm.GSE11907@tables$step2$tops$`Melanoma - Healthy`)
```

## TCGA 数据获取 (TCGA_SKCM)

`r snap(tc.tcga_skcm, 0:3)`

```{r}
tc.tcga_skcm <- job_tcga("TCGA-SKCM")
#' @meth {get_meth(tc.tcga_skcm)}
tc.tcga_skcm <- step1(tc.tcga_skcm, "RNA")
tc.tcga_skcm <- step2(tc.tcga_skcm)
tc.tcga_skcm <- step3(tc.tcga_skcm)
tc.tcga_skcm@plots$step3$p.vital
```

## COX 回归 (TCGA_SKCM)

`r snap(cox.tcga_skcm, 0:3)`
`r ref("TCGA-SKCM-sig-Univariate-Cox-Coefficients")`。

```{r}
lm.tcga_skcm <- asjob_limma(tc.tcga_skcm)
lm.tcga_skcm <- step1(lm.tcga_skcm)
lm.tcga_skcm@object <- NULL

cox.tcga_skcm <- asjob_lasso(lm.tcga_skcm, feature(lm.GSE11907))
cox.tcga_skcm$.snap
#' @meth {get_meth(cox.tcga_skcm)}
cox.tcga_skcm <- step1(cox.tcga_skcm)
cox.tcga_skcm <- step2(cox.tcga_skcm)
cox.tcga_skcm <- step3(cox.tcga_skcm)
cox.tcga_skcm@tables$step3$t.sigUnivariateCoxCoefficients
```


```{r eval = T, echo = F, results = "asis"}
#| TCGA-SKCM-sig-Univariate-Cox-Coefficients
autor(cox.tcga_skcm@tables$step3$t.sigUnivariateCoxCoefficients)
```

## Survival 生存分析 (TCGA_SKCM)

`r snap(surv.tcga_skcm, 0:3)`

`r ref("TCGA-SKCM-Significant-Survival-PValue")` 。
`r ref("TCGA-SKCM-survival-curve-of-LILRA5")` 

```{r}
surv.tcga_skcm <- asjob_survival(lm.tcga_skcm, feature(cox.tcga_skcm))
#' @meth {get_meth(surv.tcga_skcm)}
surv.tcga_skcm <- step1(surv.tcga_skcm)
surv.tcga_skcm@plots$step1$p.surv$LILRA5
surv.tcga_skcm@tables$step1$t.SignificantSurvivalPValue
```


```{r eval = T, echo = F, results = "asis"}
#| TCGA-SKCM-Significant-Survival-PValue
autor(surv.tcga_skcm@tables$step1$t.SignificantSurvivalPValue)
```


```{r eval = T, echo = F, results = "asis"}
#| TCGA-SKCM-survival-curve-of-LILRA5
autor(surv.tcga_skcm@plots$step1$p.surv$LILRA5)
```

## ClusterProfiler 富集分析 (SIG)

`r snap(en.sig, 0:3)`

`r ref("SIG-KEGG-enrichment", FALSE)`, 观察到，
`r res(en.sig, "des", 3)` 富集到一个基因，为信号通路
(P-value: `r res(en.sig, "p", 3)`，其实这里 P 值不重要，主要是找到基因所在的通路)。

`r ref("SIG-KEGG-enrichment-data")`

```{r}
en.sig <- asjob_enrich(feature(lm.GSE11907))
#' @meth {get_meth(en.sig)}
en.sig <- step1(en.sig)
en.sig@tables$step1$res.kegg$ids$geneName_list[[3]]
en.sig@tables$step1$res.kegg$ids
en.sig@plots$step1$p.kegg$ids
```


```{r eval = T, echo = F, results = "asis"}
#| SIG-KEGG-enrichment
autor(en.sig@plots$step1$p.kegg$ids)
```

```{r eval = T, echo = F, results = "asis"}
#| SIG-KEGG-enrichment-data
autor(en.sig@tables$step1$res.kegg$ids)
```

## Pathview 通路可视化 (SIG)

`r snap(pt.sig, 0:3)`

`r ref("SIG-pathviews")`
富集的基因为 LILRA5。

`r snap(pt.sig2, 0)`
`r ref("SIG2-pathviews", FALSE)`, 发现下游基因 FOS。

```{r}
pt.sig <- asjob_pathview(en.sig)
#' @meth {get_meth(pt.sig)}
pt.sig <- step1(pt.sig, res(en.sig, "id", 3))
pt.sig@plots$step1$p.pathviews$hsa04662
```

```{r}
pt.sig2 <- asjob_pathview(pt.sig, lm.GSE11907)
pt.sig2 <- step1(pt.sig2, res(en.sig, "id", 3))
pt.sig2@plots$step1$p.pathviews$hsa04662
```


```{r eval = T, echo = F, results = "asis"}
#| SIG-pathviews
autor(pt.sig@plots$step1$p.pathviews$hsa04662)
```


```{r eval = T, echo = F, results = "asis"}
#| SIG2-pathviews
autor(pt.sig2@plots$step1$p.pathviews$hsa04662)
```

## 关联分析 (GSE11907)

`r snap(cp.mybph, 0:3)`
`r ref("Linear-regression")`，两者显著关联。

```{r}
cp.mybph <- cal_corp(
  lm.GSE11907, NULL, "LILRA5", c("FOS"), 
  use = "hgnc_symbol", mode = "linear"
)
cp.mybph@params$res
p.cor <- vis(
  .corp(dplyr::filter(cp.mybph@params$res, pvalue < .05, cor != 1))
)
p.cor
```

```{r eval = T, echo = F, results = "asis"}
#| Linear-regression
autor(p.cor)
```

# 总结 {#conclusion}

筛选的基因为 LILRA5, 相关通路为 `r res(en.sig, "des", 3)`，
下游通路为`r ref("SIG2-pathviews")` 中的 FOS，两者显著关联，
见`r ref("Linear-regression")` 。

FOS 在多数 Melanoma 的文献中被报导，例如 `r cite_show("The_role_of_FOS_Shao_2021")`。
而 LILRA5 还未被报道。

HPA 数据库未包含 LILRA5 的 Melanoma 组织染色等数据，仅 TCGA 表达量数据。未进一步分析。

```{r}
extract_anno("./order_material/BSHQ240813-王凯-生信分析- CAP2通过靶向EMT信号通路促进黑色素瘤进展-2024.12.27-批注YRX.docx")
cdRun("pandoc ./order_material/comment_reply.md -o Reply_.docx")
```

```{r}
xena <- job_xena()

```
