---
---

```{r include = F, eval = F}
info <- items(start = td("2025-03-27"), end = td("2025-03-28"), finish = td("2025-03-27"),
  id = "BSHQ240813", client = "王凯", inst = "大连医科大学附属第二医院",
  type = "分析优化",
  title = "黑色素瘤",
  save = ".items_opt.rds"
)
show.ic(info)

order_publish.bosai("opt.Rmd", "opt_out.Rmd")
idname <- formatName.bosai("./opt_out.docx")
order_packaging("./opt_out.docx", idname = idname, external_file = NULL)
```

```{r include = F}
#| setup
if (!requireNamespace("utils.tool"))
  devtools::load_all("~/utils.tool/")
autor_preset()
## the package are available at <https://github.com/shaman-yellow/utils.tool>
## if you want to run codes of this Rmarkdown,
## please install the package `utils.tool` and other related packages (run
## install.R)
options(savedir = list(figs = "Figure+Table", tabs = "Figure+Table"))
```

```{r eval = T, echo = F, results = "asis"}
set_cover.bosai(info)
```

```{r eval = T, echo = F, results = "asis"}
set_index()
```

# 分析流程 {#abstract}

1. 通过生物信息分析分析 CAP2 在黑色素瘤异常表达且与预后相关。HPA数据库分析。
2. 为了研究CAP2影响黑色素瘤进展的机制，进行GSEA等生物信息分析，寻找与CAP2R显著相关的下游信号通路

```{r}
dic(di("差异表达基因"),
  di("")
)

```

# 材料和方法 {#introduction}

```{r eval = T, echo = F, results = "asis"}
collate_details("meth")
```

# 分析结果 {#workflow}

## UCSCXenaTools 癌症相关数据获取 (SKCM)

`r snap(xena.skcm, 0:1)`

```{r}
xena.skcm <- job_xena()
#' @meth {get_meth(xena.skcm)}
xena.skcm <- step1(xena.skcm, mode = "SKCM")
xena.skcm <- step2(xena.skcm)
xena.skcm@params$genes
```

## Limma 差异分析 (XENA_SKCM)

`r snap(lm.xena_skcm, 0:3)`

`r ref("XENA-SKCM-data-SKCM-vs-Normal")` 
`r ref("XENA-SKCM-SKCM-vs-Normal")` 
`r ref("XENA-SKCM-Box-Plot-Of-DEGs")` 

```{r}
lm.xena_skcm <- asjob_limma(xena.skcm)
#' @meth {get_meth(lm.xena_skcm)}
lm.xena_skcm <- step1(lm.xena_skcm)
lm.xena_skcm <- step2(lm.xena_skcm, SKCM - Normal)
lm.xena_skcm@tables$step2$tops$`SKCM - Normal`
lm.xena_skcm@plots$step2$p.volcano$`SKCM - Normal`
lm.xena_skcm <- step3(lm.xena_skcm)
lm.xena_skcm <- map(lm.xena_skcm, "CAP2")
lm.xena_skcm@plots$step2$p.BoxPlotOfDEGs
```


```{r eval = T, echo = F, results = "asis"}
#| XENA-SKCM-data-SKCM-vs-Normal
autor(lm.xena_skcm@tables$step2$tops$`SKCM - Normal`)
```


```{r eval = T, echo = F, results = "asis"}
#| XENA-SKCM-SKCM-vs-Normal
autor(lm.xena_skcm@plots$step2$p.volcano$`SKCM - Normal`)
```


```{r eval = T, echo = F, results = "asis"}
#| XENA-SKCM-Box-Plot-Of-DEGs
autor(lm.xena_skcm@plots$step2$p.BoxPlotOfDEGs)
```

## TCGA 数据获取 (TCGA_SKCM)

`r snap(tc.tcga_skcm, 0:3)`

```{r}
tc.tcga_skcm <- job_tcga("TCGA-SKCM")
#' @meth {get_meth(tc.tcga_skcm)}
tc.tcga_skcm <- step1(tc.tcga_skcm)
tc.tcga_skcm <- step2(tc.tcga_skcm)
tc.tcga_skcm <- step3(tc.tcga_skcm)
tc.tcga_skcm@plots$step3$p.vital
```

## Survival 生存分析 (TCGA_SKCM)

`r snap(surv.tcga_skcm, 0:3)`

`r ref("TCGA-SKCM-survival-curve-of-CAP2")`
<!-- LEGEND_END -->

```{r}
lm.tcga_skcm <- asjob_limma(tc.tcga_skcm)
lm.tcga_skcm <- step1(lm.tcga_skcm)

surv.tcga_skcm <- asjob_survival(lm.tcga_skcm, "CAP2", base_method = "median")
#' @meth {get_meth(surv.tcga_skcm)}
surv.tcga_skcm <- step1(
  surv.tcga_skcm, only_keep_sig = FALSE, 
)
surv.tcga_skcm@plots$step1$p.surv$CAP2
```


```{r eval = T, echo = F, results = "asis"}
#| TCGA-SKCM-survival-curve-of-CAP2
autor(surv.tcga_skcm@plots$step1$p.surv$CAP2)
```

## Limma 差异分析 (TCGA_SKCM)

`r snap(lm.tcga_skcm, 0:3)`

`r ref("TCGA-SKCM-High-vs-Low")`
`r ref("TCGA-SKCM-data-High-vs-Low")`
<!-- LEGEND_END -->

```{r}
#' @meth {get_meth(lm.tcga_skcm)}
lm.tcga_skcm <- regroup(lm.tcga_skcm, surv.tcga_skcm)
lm.tcga_skcm <- step2(lm.tcga_skcm, High - Low)
lm.tcga_skcm <- step3(lm.tcga_skcm)
lm.tcga_skcm@plots$step2$p.volcano$`High - Low`
lm.tcga_skcm@tables$step2$tops$`High - Low`
```


```{r eval = T, echo = F, results = "asis"}
#| TCGA-SKCM-High-vs-Low
autor(lm.tcga_skcm@plots$step2$p.volcano$`High - Low`)
```


```{r eval = T, echo = F, results = "asis"}
#| TCGA-SKCM-data-High-vs-Low
autor(lm.tcga_skcm@tables$step2$tops$`High - Low`)
```

## ClusterProfiler GSEA 富集分析 (TCGA_SKCM)

`r snap(gsea.tcga_skcm, 0:3)`

`r ref("TCGA-SKCM-GSEA-GO-enrichment")`
`r ref("TCGA-SKCM-KEGG-enrichment-with-enriched-genes")`
`r ref("TCGA-SKCM-GSEA-plot-of-the-pathways")`
`r ref("TCGA-SKCM-GSEA-pathway-list-of-H")`
`r ref("GSEA-pathway-list-of-H-data")`
<!-- LEGEND_END -->

```{r}
gsea.tcga_skcm <- asjob_gsea(lm.tcga_skcm)
#' @meth {get_meth(gsea.tcga_skcm)}
gsea.tcga_skcm <- step1(gsea.tcga_skcm)
wrap(gsea.tcga_skcm@plots$step1$p.go, 6, 7)

gsea.tcga_skcm <- step2(
  gsea.tcga_skcm, res(gsea.tcga_skcm, "id", 1)
)
gsea.tcga_skcm@plots$step2$p.highlight
gsea.tcga_skcm@plots$step2$p.code

gsea.tcga_skcm <- step3(gsea.tcga_skcm, mode = "H")
gsea.tcga_skcm@tables$step3$table_gsea
gsea.tcga_skcm@plots$step3$p.gsea
p.h1 <- vis(gsea.tcga_skcm, "Genes defining epithelial-mesenchymal transition")
p.h1
```



```{r eval = T, echo = F, results = "asis"}
#| TCGA-SKCM-GSEA-GO-enrichment
autor(wrap(gsea.tcga_skcm@plots$step1$p.go, 6, 7))
```


```{r eval = T, echo = F, results = "asis"}
#| TCGA-SKCM-KEGG-enrichment-with-enriched-genes
autor(gsea.tcga_skcm@plots$step2$p.highlight)
```


```{r eval = T, echo = F, results = "asis"}
#| TCGA-SKCM-GSEA-plot-of-the-pathways
autor(gsea.tcga_skcm@plots$step2$p.code)
```



```{r eval = T, echo = F, results = "asis"}
#| TCGA-SKCM-GSEA-pathway-list-of-H
autor(gsea.tcga_skcm@plots$step3$p.gsea)
```


```{r eval = T, echo = F, results = "asis"}
#| GSEA-pathway-list-of-H-data
autor(gsea.tcga_skcm@tables$step3$table_gsea)
```

# 总结 {#conclusion}

按 CAP2 表达分组，筛选与 CAP2 显著相关的通路，GSEA 的 KEGG、GO 富集见
`r ref("TCGA-SKCM-KEGG-enrichment-with-enriched-genes")`
`r ref("TCGA-SKCM-GSEA-GO-enrichment")`。
hallmark 基因集富集，见`r ref("TCGA-SKCM-GSEA-pathway-list-of-H")` 

