
```{r}
ml10.candidates <- asjob_mlearn10(ml.candidates)
ml10.candidates <- step1(ml10.candidates, 5L)
ml10.candidates$res_ml_train10$summary
ml10.candidates$res_ml_train10$features


ml10.candidates$res_ml_train10

```

<!-- OVERTURE_START -->
```{r eval = FALSE, echo = FALSE}
#| OVERTURE
take_positions({
  srn.GSE150825@plots$step3$p.umapLabel
  srn.GSE150825@plots$step6$p.markers_cluster
  srn.GSE150825@plots$step6$p.map_scsa
  srn.GSE150825@plots$step6$p.markers
})
```
<!-- OVERTURE_END -->

```{r}

srn.GSE150825 <- qs::qread("./rds_jobSave/srn.GSE150825.1.qs")

srn.GSE150825_scissor_pos <- asjob_seurat_sub(
  srn.GSE150825, ssr.GSE150825$metadata, "scissor_pos", group.by = "scissor_cell"
)
srn.GSE150825_scissor_pos$group.by <- "scsa_cell"
rm(srn.GSE150825)

srn.GSE150825_scissor_pos <- step1(srn.GSE150825_scissor_pos)
requireNamespace("Seurat")
srn.GSE150825_scissor_pos <- step2(srn.GSE150825_scissor_pos)
srn.GSE150825_scissor_pos <- step3(srn.GSE150825_scissor_pos, 1:15, 0.2)
srn.GSE150825_scissor_pos <- step4(srn.GSE150825_scissor_pos)

srn.GSE150825_scissor_pos <- step5(
  srn.GSE150825_scissor_pos, 5, force = TRUE, min.pct = .1
)
clear(srn.GSE150825_scissor_pos)



srn.GSE150825 <- qs::qread("./rds_jobSave/srn.GSE150825.1.qs")

srn.GSE150825_scissor <- asjob_seurat_sub(
  srn.GSE150825, ssr.GSE150825$metadata,
  c("scissor_pos", "scissor_neg"),
  group.by = "scissor_cell"
)

srn.GSE150825_scissor$group.by <- "scsa_cell"
rm(srn.GSE150825)

srn.GSE150825_scissor <- step1(srn.GSE150825_scissor)
requireNamespace("Seurat")
srn.GSE150825_scissor <- step2(srn.GSE150825_scissor)
srn.GSE150825_scissor <- step3(srn.GSE150825_scissor, 1:15, 0.8)
srn.GSE150825_scissor <- step4(srn.GSE150825_scissor)

srn.GSE150825_scissor <- step5(
  srn.GSE150825_scissor, 5, min.pct = .1
)
clear(srn.GSE150825_scissor)

au.GSE150825_scissor <- asjob_aucell(srn.GSE150825_scissor)
au.GSE150825_scissor <- step1(au.GSE150825_scissor, 8)
au.GSE150825_scissor <- step2(au.GSE150825_scissor)
au.GSE150825_scissor <- step3(au.GSE150825_scissor, "scissor_cell")

au.GSE150825_scissor <- map(
  au.GSE150825_scissor, srn.GSE150825_scissor, "scissor_cell", pal = pal(ssr.GSE150825)
)
clear(au.GSE150825_scissor, FALSE)


```



### Scissor 细胞二次聚类 AUCell 分析

`r meth(srn.GSE150825_scissor, 0:3)`

`r snap(au.GSE150825_scissor, TRUE, TRUE)`

<!-- OVERTURE_START -->
```{r eval = FALSE, echo = FALSE}
#| OVERTURE
take_positions({
  srn.GSE150825_scissor@plots$step3$p.umapUint
  srn.GSE150825_scissor@plots$step3$p.umapInt
  z7(au.GSE150825_scissor@plots$step2$p.hp, 1.2, 1)
  z7(au.GSE150825_scissor@plots$step3$p.cor_trait_aucell, 2, 1.1)
  au.GSE150825_scissor@params$cor_trait_aucell
  au.GSE150825_scissor@params$map_seurat$p.map
})
```
<!-- OVERTURE_END -->


```{r}
srn.GSE150825_sciPos_FibroClean <- readRDS(
  "./rds_jobSave/srn.GSE150825_sciPos_FibroClean.5.rds"
)

hdw.GSE150825_sciPos_FibroClean <- asjob_hdwgcna(srn.GSE150825_sciPos_FibroClean)

hdw.GSE150825_sciPos_FibroClean <- step1(
  hdw.GSE150825_sciPos_FibroClean, auto = FALSE
)

hdw.GSE150825_sciPos_FibroClean <- step2(
  hdw.GSE150825_sciPos_FibroClean, NULL, .8
)
hdw.GSE150825_sciPos_FibroClean <- step3(hdw.GSE150825_sciPos_FibroClean, 50, .75)
hdw.GSE150825_sciPos_FibroClean <- step4(hdw.GSE150825_sciPos_FibroClean)

hdw.GSE150825_sciPos_FibroClean@step <- 4L
hdw.GSE150825_sciPos_FibroClean <- step5(
  hdw.GSE150825_sciPos_FibroClean, 500L, debug = TRUE
)
feature(hdw.GSE150825_sciPos_FibroClean, "kme")

clear(hdw.GSE150825_sciPos_FibroClean)

au.GSE150825 <- asjob_aucell(
  srn.GSE150825, "C2", pattern = "serotonin", "Serotonin"
)
```

```{r}

```

### AUCell 活性分析

`r snap(au.GSE150825, TRUE, TRUE)`

<!-- OVERTURE_START -->
```{r eval = FALSE, echo = FALSE}
#| OVERTURE
take_positions({
  au.GSE150825@plots$step1$p.aucell_mean
  au.GSE150825@params$map_seurat$p.map
  feature(au.GSE150825, "genesSets")
  notshow(au.GSE150825@params$res_aucell_mean)
})
```
<!-- OVERTURE_END -->


```{r}

srn.GSE150825 <- qs::qread("./rds_jobSave/srn.GSE150825.1.qs")

srn.GSE150825_scissor <- asjob_seurat_sub(
  srn.GSE150825, ssr.GSE150825$metadata,
  c("scissor_pos", "scissor_neg"),
  group.by = "scissor_cell"
)

srn.GSE150825_scissor$group.by <- "scsa_cell"
rm(srn.GSE150825)

srn.GSE150825_scissor <- step1(srn.GSE150825_scissor)
requireNamespace("Seurat")
srn.GSE150825_scissor <- step2(srn.GSE150825_scissor)
srn.GSE150825_scissor <- step3(srn.GSE150825_scissor, 1:15, 0.8)
srn.GSE150825_scissor <- step4(srn.GSE150825_scissor)

srn.GSE150825_scissor <- step5(
  srn.GSE150825_scissor, 5, min.pct = .1
)
clear(srn.GSE150825_scissor)

au.GSE150825_scissor_serotonin <- asjob_aucell(srn.GSE150825_scissor, feature(gn.serotonin))
au.GSE150825_scissor_serotonin <- step1(au.GSE150825_scissor_serotonin, 8)
quantile(au.GSE150825_scissor_serotonin)

au.GSE150825_scissor <- asjob_aucell(srn.GSE150825_scissor, "H")
au.GSE150825_scissor <- step1(au.GSE150825_scissor, 8)
au.GSE150825_scissor <- step2(au.GSE150825_scissor)
au.GSE150825_scissor <- step3(au.GSE150825_scissor, "scissor_cell")
clear(au.GSE150825_scissor)

au.GSE150825_scissor <- map(
  au.GSE150825_scissor, srn.GSE150825_scissor, "scissor_cell", pal = pal(ssr.GSE150825)
)
clear(au.GSE150825_scissor, FALSE)

quantile(au.GSE150825_scissor, "MYC_TARGETS_V1", cut = .9)


```

```{r}

srn.GSE150825_sciPos_Fibro <- asjob_seurat_sub(
  srn.GSE150825, metaCells, "scissor_pos_Fibroblast", group.by = "celltypes_scissor"
)
clear(srn.GSE150825_sciPos_Fibro)
rm(srn.GSE150825)

# srn.GSE150825_sciPos_Fibro <- readRDS("./rds_jobSave/srn.GSE150825_sciPos_Fibro.0.rds")
srn.GSE150825_sciPos_Fibro <- step1(srn.GSE150825_sciPos_Fibro)
requireNamespace("Seurat")
srn.GSE150825_sciPos_Fibro <- step2(
  srn.GSE150825_sciPos_Fibro, sct = TRUE
)
srn.GSE150825_sciPos_Fibro <- step3(srn.GSE150825_sciPos_Fibro, 1:15, 0.2)

fib_refine <- refine(srn.GSE150825_sciPos_Fibro,
  pos = c("COL1A1", "COL1A2", "DCN", "LUM"),
  neg = c("EPCAM", "KRT5", "RSPH1", "PTPRC")
)

srn.GSE150825 <- qs::qread("./rds_jobSave/srn.GSE150825.1.qs")

srn.GSE150825_sciPos_FibroClean <- asjob_seurat_sub(
  srn.GSE150825, metaCells, "scissor_pos_Fibroblast", group.by = "celltypes_scissor",
  refine = fib_refine
)

srn.GSE150825_sciPos_FibroClean <- step1(srn.GSE150825_sciPos_FibroClean)
requireNamespace("Seurat")
srn.GSE150825_sciPos_FibroClean <- step2(
  srn.GSE150825_sciPos_FibroClean, sct = TRUE
)
srn.GSE150825_sciPos_FibroClean <- step3(srn.GSE150825_sciPos_FibroClean, 1:15, 0.1)
srn.GSE150825_sciPos_FibroClean <- step4(srn.GSE150825_sciPos_FibroClean)

srn.GSE150825_sciPos_FibroClean <- step5(
  srn.GSE150825_sciPos_FibroClean, 5, min.pct = .1
)

# scsa_check(srn.GSE150825_sciPos_FibroClean, "", 0:6)
clear(srn.GSE150825_sciPos_FibroClean)


```


```{r}
au.GSE150825_hallmark <- asjob_aucell(
  srn.GSE150825, "H"
)
au.GSE150825_hallmark <- step1(au.GSE150825_hallmark, 8)
au.GSE150825_hallmark <- step2(au.GSE150825_hallmark)
au.GSE150825_hallmark <- step3(au.GSE150825_hallmark, "scissor_cell")
au.GSE150825_hallmark <- map(
  au.GSE150825_hallmark, srn.GSE150825, "scissor_cell", pal = pal(ssr.GSE150825)
)
clear(au.GSE150825_hallmark)



```


```{r}

srn.GSE150825 <- qs::qread("rds_jobSave/srn.GSE150825.6.qs")
ssr.GSE150825 <- readRDS("./rds_jobSave/lite/ssr.GSE150825.3.rds")
srn.GSE150825 <- map(srn.GSE150825, ssr.GSE150825)

srn.GSE150825 <- mutate(
  srn.GSE150825, celltypes_scissor = paste0(
    scissor_cell, "_", scsa_cell
  )
)
srn.GSE150825$group.by <- "celltypes_scissor"

hdw.GSE150825 <- asjob_hdwgcna(srn.GSE150825)
hdw.GSE150825 <- step1(
  hdw.GSE150825, auto = FALSE
)

hdw.GSE150825 <- step2(
  hdw.GSE150825, "scissor_pos_Tumor_Associated", .8
)
hdw.GSE150825 <- step3(hdw.GSE150825, 50, .3)
hdw.GSE150825 <- step4(hdw.GSE150825)
clear(hdw.GSE150825)

hdw.GSE150825@step <- 4L
hdw.GSE150825 <- step5(
  hdw.GSE150825, 100L, debug = TRUE
)
feature(hdw.GSE150825, "kme")

clear(hdw.GSE150825, FALSE)

```

```{r}
ml.candidates <- step1(ml.candidates, 5:15, 5L)
ml.candidates <- step2(ml.candidates, 5L, seed = 1234L)
ml.candidates <- step3(ml.candidates, top = 10L)
clear(ml.candidates)

ven.learn <- asjob_venn(ml.candidates)
ven.learn <- step1(ven.learn)
clear(ven.learn)
feature(ven.learn)

```

<!-- OVERTURE_START -->
```{r eval = FALSE, echo = FALSE}
#| OVERTURE
take_positions({
lm.validate_train@params$focusedDegs_learn$p.BoxPlotOfDEGs
lm.validate_GSE12452@plots$step2$p.BoxPlotOfDEGs_learn
des.validate_GSE189642@params$focusedDegs_learn$p.BoxPlotOfDEGs
})
```
<!-- OVERTURE_END -->


```{r}
# des.GSE189642 <- readRDS("./rds_jobSave/des.GSE189642.3.rds")
lm.GSE53819 <- readRDS("./rds_jobSave/lm.GSE53819.3.rds")
ven.candidates <- readRDS("./rds_jobSave/ven.candidates.1.rds")

# ==========================================================================

geo.GSE12452 <- job_geo("GSE12452")
geo.GSE12452 <- step1(geo.GSE12452)

metadata.GSE12452 <- expect(geo.GSE12452, geo_cols())
metadata.GSE12452 <- dplyr::mutate(
  metadata.GSE12452, group = ifelse(
    grpl(group, "normal"), "control", "NPC"
  )
)

lm.validate_GSE12452 <- asjob_limma(geo.GSE12452, metadata.GSE12452)
lm.validate_GSE12452 <- step1(lm.validate_GSE12452)
clear(lm.validate_GSE12452)

ml.validate <- asjob_mlearn(
  lm.validate_GSE12452, feature(ven.candidates),
  levels = c("control", "NPC")
)

```

```{r}
lm.GSE53819 <- readRDS("./rds_jobSave/lm.GSE53819.3.rds")
lm.validate_train <- focus(
  lm.GSE53819, fea,
  .name = "learn", run_roc = TRUE, test = "wilcox.test"
)
clear(lm.validate_train, FALSE)

lm.validate_GSE12452 <- readRDS("./rds_jobSave/lm.validate_GSE12452.1.rds")
lm.validate_GSE12452 <- focus(
  lm.validate_GSE12452, fea,
  .name = "learn", test = "wilcox.test",
  levels = c("NPC", "control"), run_roc = TRUE
)
clear(lm.validate_GSE12452)

```

针对关键基因分别在训练集和验证集中绘制箱线图，直观呈现关键基因组间表达分布特征。
训练集为 GSE53819。
`r snap(lm.validate_train, "learn")`

对于验证集 GSE12452，
`r snap(lm.validate_GSE12452, "learn")`

此外，我们针对包含 IBL_High, IBL_Low 分组的 GSE189642 数据集做了表达量验证以及 ROC 评估。
`r snap(des.validate_GSE189642, "learn")`

以三个数据集的基因表达差异均达到统计学显著水平（p &lt; 0.05）、且表达趋势一致的关键基因，作为后续研究的生物标志物，⟦mark$red('最终筛选关键基因为 NME1, PTPN6')⟧。

```{r}

lm.validate_train@params$focusedDegs_learn$p.BoxPlotOfDEGs
lm.validate_train@params$focusedDegs_learn$p.rocs
lm.validate_GSE12452@plots$step2$p.BoxPlotOfDEGs_learn
lm.validate_GSE12452@params$focusedDegs_learn$p.rocs
```


```{r}
cc.GSE150825_scissor_neg <- asjob_cellchat(
  getsub(srn.GSE150825, scissor_cell == "scissor_neg")
)
cc.GSE150825_scissor_neg <- step1(cc.GSE150825_scissor_neg)
cc.GSE150825_scissor_neg <- step2(cc.GSE150825_scissor_neg)
clear(cc.GSE150825_scissor_neg)

cc.GSE150825_scissor_pos <- asjob_cellchat(
  getsub(srn.GSE150825, scissor_cell == "scissor_pos")
)
cc.GSE150825_scissor_pos <- step1(cc.GSE150825_scissor_pos)
cc.GSE150825_scissor_pos <- step2(cc.GSE150825_scissor_pos)
clear(cc.GSE150825_scissor_pos)

cc.comparison <- asjob_cellchatn(
  list(scissor_neg = cc.GSE150825_scissor_neg, scissor_pos = cc.GSE150825_scissor_pos)
)
cc.comparison <- step1(cc.comparison)
cc.comparison <- step2(cc.comparison, "Fibroblast")
clear(cc.comparison)



```



```{r}
mn.GSE150825_sciPos_FibroClean <- asjob_monocle2(
  srn.GSE150825_sciPos_FibroClean,
  compare = c("Activated_Matrix_Fibroblast", "Non_Matrix_Fibroblast"),
  compare.by = c("scsa_cell")
)

mn.GSE150825_sciPos_FibroClean <- step1(mn.GSE150825_sciPos_FibroClean)
mn.GSE150825_sciPos_FibroClean <- step2(
  mn.GSE150825_sciPos_FibroClean, mode = "diff", top = 100
)
mn.GSE150825_sciPos_FibroClean <- step3(
  mn.GSE150825_sciPos_FibroClean, extra = NULL
)

fea.markers <- load_feature()

mn.GSE150825_sciPos_FibroClean@step <- 3L
mn.GSE150825_sciPos_FibroClean <- step4(
  mn.GSE150825_sciPos_FibroClean, fea.markers,
  # recode = c("HIST1H1E" = "H1-4"),
  relative_expr = FALSE
)
mn.GSE150825_sciPos_FibroClean <- step5(mn.GSE150825_sciPos_FibroClean)
clear(mn.GSE150825_sciPos_FibroClean)


```

```{r}
vn.drugs_ex <- readRDS("../02_job0259/rds_jobSave/vn.drugs_ex.8.rds")
vn.metabolite <- readRDS("../02_job0259/rds_jobSave/vn.metabolite.8.rds")

dy.drug_metabolite <- asjob_dynamic(list(Drug = vn.drugs_ex, Metabolite = vn.metabolite))
dy.drug_metabolite <- step1(dy.drug_metabolite)
dy.drug_metabolite@step <- 1L
dy.drug_metabolite <- step2(dy.drug_metabolite, "./tmp/test")
clear(dy.drug_metabolite)
```

### 血清素相关基因获取

`r snap(mdb.serotonin, TRUE, TRUE)`

`r snap(gn.serotonin, TRUE, TRUE)`

<!-- OVERTURE_START -->
```{r eval = FALSE, echo = FALSE}
#| OVERTURE
take_positions({
  feature(mdb.serotonin)
  feature(gn.serotonin)
})
```
<!-- OVERTURE_END -->

```{r}
gn.serotonin <- job_genecard("Serotonin")
gn.serotonin <- step1(gn.serotonin, 1L)
feature(gn.serotonin)
clear(gn.serotonin)

file.copy(
  "./rds_jobSave/gn.serotonin.1.rds", "./remote/rds_jobSave", TRUE
)
```



