---
---

```{r include = F, eval = F}
info <- items(start = td("2025-03-31"), end = td("2025-04-18"), finish = td("2025-04-18"),
  id = "BSLL250322", client = "田彩平", inst = "",
  type = "生信分析",
  title = "基于单细胞和普通转录组分析基质体相关基因是肺腺癌免疫治疗反应和预后的预测指标",
  save = ".items_analysis.rds"
)
show.ic(info)

order_publish.bosai("analysis.Rmd", "analysis_out.Rmd")
idname <- formatName.bosai("./analysis_out.docx")
order_packaging("./analysis_out.docx", idname = idname, external_file = NULL)
```

```{r include = F}
#| setup
if (!requireNamespace("utils.tool"))
  devtools::load_all("~/utils.tool/")
autor_preset()
## the package are available at <https://github.com/shaman-yellow/utils.tool>
## if you want to run codes of this Rmarkdown,
## please install the package `utils.tool` and other related packages (run
## install.R)
options(savedir = list(figs = "Figure+Table", tabs = "Figure+Table"))
```

```{r eval = T, echo = F, results = "asis"}
set_cover.bosai(info)
```

```{r eval = T, echo = F, results = "asis"}
set_index()
```

# 分析流程 {#abstract}

```{r}
dic(di("差异表达基因"),
  di("")
)

```

# 材料和方法 {#introduction}

```{r eval = T, echo = F, results = "asis"}
collate_details("meth")
```

# 分析结果 {#workflow}

## UCSCXenaTools 癌症相关数据获取 (LUAD)

`r snap(xena.luad, 0:2)`

`r ref("LUAD-all-sample-metadata")`
<!-- LEGEND_END -->

```{r}
xena.luad <- job_xena()
#' @meth {get_meth(xena.luad)}
xena.luad <- step1(xena.luad, mode = "LUAD")
xena.luad <- step2(xena.luad)
xena.luad@params$metadata
```

```{r eval = T, echo = F, results = "asis"}
#| LUAD-all-sample-metadata
autor(xena.luad@params$metadata)
```

## Limma 差异分析 (LUAD)

`r snap(lm.luad, 0:3)`

`r ref("LUAD-LUAD-vs-Normal")`
`r ref("LUAD-data-LUAD-vs-Normal")`
<!-- LEGEND_END -->

```{r}
lm.luad <- asjob_limma(xena.luad)
lm.luad <- step1(lm.luad)
#' @meth {get_meth(lm.luad)}
lm.luad <- step2(lm.luad, LUAD - Normal)
lm.luad <- step3(lm.luad)
lm.luad@plots$step2$p.volcano$`LUAD - Normal`
lm.luad@tables$step2$tops$`LUAD - Normal`
feature(lm.luad)
```


```{r eval = T, echo = F, results = "asis"}
#| LUAD-LUAD-vs-Normal
autor(lm.luad@plots$step2$p.volcano$`LUAD - Normal`)
```


```{r eval = T, echo = F, results = "asis"}
#| LUAD-data-LUAD-vs-Normal
autor(lm.luad@tables$step2$tops$`LUAD - Normal`)
```

## ssGSEA 单样本GSEA富集分析 (LUAD)

`r snap(ssg.luad, 0:1)`

`r ref("LUAD-scores-LUAD-Normal")`
<!-- LEGEND_END -->

```{r}
ssg.luad <- asjob_ssgsea(lm.luad)
#' @meth {get_meth(ssg.luad)}
ssg.luad <- step1(ssg.luad)
ssg.luad@plots$step1$p.scores$`LUAD Normal`
```


```{r eval = T, echo = F, results = "asis"}
#| LUAD-scores-LUAD-Normal
autor(ssg.luad@plots$step1$p.scores$`LUAD Normal`)
```


## WGCNA 分析 (LUAD)

`r snap(wgc.luad, 0:6)`

`r ref("LUAD-sample-clustering")`
`r ref("LUAD-co-expression-module")`
`r ref("LUAD-correlation-of-module-with-group")`
<!-- LEGEND_END -->

```{r}
wgc.luad <- asjob_wgcna(lm.luad)
#' @meth {get_meth(wgc.luad)}
wgc.luad <- step1(wgc.luad)
wgc.luad@plots$step1$raw_sample_tree
wgc.luad <- step2(wgc.luad, 600, 10)

set_remoteRun.bosai(16)
wgc.luad <- set_remote(wgc.luad)
wgc.luad <- step3(wgc.luad, 16)
wgc.luad <- step4(wgc.luad, 16)
wgc.luad@plots$step4$net
wgc.luad <- step5(wgc.luad, group_levels = c("Normal", "LUAD"))
wgc.luad@params$corp_group
feature(wgc.luad)["ME0"]

# wgcna_local_LUAD/wgc.luad_45902c00144cdcc94994ee57c0f0f33e.rds
```


```{r eval = T, echo = F, results = "asis"}
#| LUAD-sample-clustering
autor(wgc.luad@plots$step1$raw_sample_tree)
```


```{r eval = T, echo = F, results = "asis"}
#| LUAD-co-expression-module
autor(wgc.luad@plots$step4$net)
```


```{r eval = T, echo = F, results = "asis"}
#| LUAD-correlation-of-module-with-group
autor(wgc.luad@params$corp_group)
```


## 汇总: DEGs + All_matrisome + WGCNA_module (LUAD)

`r snap(venn.luad, 0:1)`

`r ref("LUAD-Intersection-of-DEGs-with-All-matrisome-with-WGCNA-module")`
<!-- LEGEND_END -->

```{r}
venn.luad <- job_venn(
  DEGs = feature(lm.luad), 
  All_matrisome = feature(ssg.luad),
  WGCNA_module = feature(wgc.luad)["ME0"]
)

#' @meth {get_meth(venn.luad)}
venn.luad <- step1(venn.luad)
venn.luad@plots$step1$p.venn
feature(venn.luad)
```


```{r eval = T, echo = F, results = "asis"}
#| LUAD-Intersection-of-DEGs-with-All-matrisome-with-WGCNA-module
autor(z7(venn.luad@plots$step1$p.venn, 1.5, 1.3))
```


## TCGA 数据获取 (LUAD)

`r snap(tcga.luad, 0:3)`

```{r}
tcga.luad <- job_tcga("TCGA-LUAD")
#' @meth {get_meth(tcga.luad)}
tcga.luad <- step1(tcga.luad)
tcga.luad <- step2(tcga.luad)
tcga.luad <- step3(tcga.luad)
```


## COX 回归 (TCGA_LUAD)

`r snap(cox.tcga_luad, 0:5)`

`r ref("TCGA-LUAD-lasso-COX-model")`
`r ref("TCGA-LUAD-lasso-COX-coeffients-lambda-min")`
`r ref("TCGA-LUAD-lasso-COX-coeffients-lambda-1se")`
`r ref("TCGA-LUAD-lasso-COX-ROC-lambda-min")`
`r ref("TCGA-LUAD-lasso-COX-ROC-lambda-1se")`
<!-- LEGEND_END -->

```{r}
lm.tcga_luad <- asjob_limma(tcga.luad)
lm.tcga_luad <- step1(lm.tcga_luad)
lm.tcga_luad <- filter(
  lm.tcga_luad, type = "metadata", isTumor == "tumor"
)

cox.tcga_luad <- asjob_lasso(lm.tcga_luad, feature(venn.luad))
#' @meth {get_meth(cox.tcga_luad)}
cox.tcga_luad <- step1(cox.tcga_luad)
cox.tcga_luad <- step2(cox.tcga_luad)
cox.tcga_luad <- step3(cox.tcga_luad)

cox.tcga_luad@step <- 3L
cox.tcga_luad <- step4(cox.tcga_luad, type.measure = "C", inherit_unicox.cut.p = .01)
cox.tcga_luad@plots$step4$p.lassoCOX_model
cox.tcga_luad@plots$step4$p.lassoCOX_coeffients$lambda.min
cox.tcga_luad@plots$step4$p.lassoCOX_coeffients$lambda.1se
cox.tcga_luad@plots$step4$p.lassoCOX_ROC$lambda.min
cox.tcga_luad@plots$step4$p.lassoCOX_ROC$lambda.1se
```


```{r eval = T, echo = F, results = "asis"}
#| TCGA-LUAD-lasso-COX-model
autor(cox.tcga_luad@plots$step4$p.lassoCOX_model)
```


```{r eval = T, echo = F, results = "asis"}
#| TCGA-LUAD-lasso-COX-coeffients-lambda-min
autor(cox.tcga_luad@plots$step4$p.lassoCOX_coeffients$lambda.min)
```


```{r eval = T, echo = F, results = "asis"}
#| TCGA-LUAD-lasso-COX-coeffients-lambda-1se
autor(cox.tcga_luad@plots$step4$p.lassoCOX_coeffients$lambda.1se)
```


```{r eval = T, echo = F, results = "asis"}
#| TCGA-LUAD-lasso-COX-ROC-lambda-min
autor(cox.tcga_luad@plots$step4$p.lassoCOX_ROC$lambda.min)
```


```{r eval = T, echo = F, results = "asis"}
#| TCGA-LUAD-lasso-COX-ROC-lambda-1se
autor(cox.tcga_luad@plots$step4$p.lassoCOX_ROC$lambda.1se)
```

## Survival 生存分析 (TCGA_LUAD)

`r snap(surv.tcga_luad, 0:1)`

`r ref("TCGA-LUAD-risk-score-related-genes-heatmap")`
`r ref("TCGA-LUAD-survival-curve-of-risk-score")`
`r ref("TCGA-LUAD-time-ROC")`
`r ref("TCGA-LUAD-Survival-PValue")`
<!-- LEGEND_END -->

```{r}
surv.tcga_luad <- asjob_survival(cox.tcga_luad, lambda = "1se")
#' @meth {get_meth(surv.tcga_luad)}
surv.tcga_luad <- step1(surv.tcga_luad)
surv.tcga_luad@params$p.surv_genes_hp
surv.tcga_luad@plots$step1$p.surv$risk_score
surv.tcga_luad@plots$step1$p.roc$risk_score
surv.tcga_luad@tables$step1$t.SurvivalPValue
feature(surv.tcga_luad)
```


```{r eval = T, echo = F, results = "asis"}
#| TCGA-LUAD-risk-score-related-genes-heatmap
autor(surv.tcga_luad@params$p.surv_genes_hp)
```


```{r eval = T, echo = F, results = "asis"}
#| TCGA-LUAD-survival-curve-of-risk-score
autor(surv.tcga_luad@plots$step1$p.surv$risk_score)
```


```{r eval = T, echo = F, results = "asis"}
#| TCGA-LUAD-time-ROC
autor(surv.tcga_luad@plots$step1$p.roc$risk_score)
```


```{r eval = T, echo = F, results = "asis"}
#| TCGA-LUAD-Survival-PValue
autor(surv.tcga_luad@tables$step1$t.SurvivalPValue)
```

## 外部验证

### GEO 数据获取 (LUAD_GSE31210)

`r snap(geo.luad_GSE31210, 0:2)`

```{r}
geo.luad_GSE31210 <- job_geo("luad_GSE31210")
#' @meth {get_meth(geo.luad_GSE31210)}
geo.luad_GSE31210 <- step1(geo.luad_GSE31210)
metadata.luad_GSE31210 <- expect(geo.luad_GSE31210, geo_cols())

metadata.luad_GSE31210 <- dplyr::mutate(
  metadata.luad_GSE31210, vital_status = R.utils::capitalize(death.ch1), 
  group = vital_status,
  days_to_last_follow_up = as.integer(days.before.death.censor.ch1)
)
metadata.luad_GSE31210$tissue.ch1
```

### Survival 生存分析 (LUAD_GSE31210)

`r snap(surv.luad_GSE31210, 0:1)`

`r ref("Risk-score-related-genes-heatmap")`
`r ref("LUAD-GSE31210-survival-curve-of-risk-score")`
`r ref("LUAD-GSE31210-time-ROC")`
`r ref("LUAD-GSE31210-Significant-Survival-PValue")`
<!-- LEGEND_END -->

```{r}
lm.luad_GSE31210 <- asjob_limma(geo.luad_GSE31210, metadata.luad_GSE31210)
lm.luad_GSE31210 <- filter(
  lm.luad_GSE31210, type = "metadata", tissue.ch1 == "primary lung tumor"
)
lm.luad_GSE31210 <- step1(lm.luad_GSE31210)

surv.luad_GSE31210 <- do_survival(lm.luad_GSE31210, surv.tcga_luad)
#' @meth {get_meth(surv.luad_GSE31210)}
surv.luad_GSE31210 <- step1(surv.luad_GSE31210)
surv.luad_GSE31210@params$p.surv_genes_hp
surv.luad_GSE31210@plots$step1$p.surv$risk_score
surv.luad_GSE31210@plots$step1$p.roc$risk_score
surv.luad_GSE31210@tables$step1$t.SignificantSurvivalPValue

```


```{r eval = T, echo = F, results = "asis"}
#| Risk-score-related-genes-heatmap
autor(surv.luad_GSE31210@params$p.surv_genes_hp)
```


```{r eval = T, echo = F, results = "asis"}
#| LUAD-GSE31210-survival-curve-of-risk-score
autor(surv.luad_GSE31210@plots$step1$p.surv$risk_score)
```


```{r eval = T, echo = F, results = "asis"}
#| LUAD-GSE31210-time-ROC
autor(surv.luad_GSE31210@plots$step1$p.roc$risk_score)
```


```{r eval = T, echo = F, results = "asis"}
#| LUAD-GSE31210-Significant-Survival-PValue
autor(surv.luad_GSE31210@tables$step1$t.SignificantSurvivalPValue)
```

## Survival 生存分析 (INDIVIDUALS)

 (对预后模型中的各个基因做了生存分析) 
`r snap(surv.individuals, 0:1)`

`r ref("INDIVIDUALS-all-significant-genes-survival-curves")`
`r ref("INDIVIDUALS-Significant-Survival-PValue")`
<!-- LEGEND_END -->

```{r}
surv.individuals <- asjob_survival(lm.tcga_luad, feature(surv.tcga_luad))
#' @meth {get_meth(surv.individuals)}
surv.individuals <- step1(surv.individuals)
surv.individuals <- step2(surv.individuals)
wrap(surv.individuals@plots$step2$p.survs, 13, 9)
surv.individuals@tables$step1$t.SignificantSurvivalPValue

```


```{r eval = T, echo = F, results = "asis"}
#| INDIVIDUALS-all-significant-genes-survival-curves
autor(wrap(surv.individuals@plots$step2$p.survs, 13, 9))
```


```{r eval = T, echo = F, results = "asis"}
#| INDIVIDUALS-Significant-Survival-PValue
autor(surv.individuals@tables$step1$t.SignificantSurvivalPValue)
```

## estimate 免疫评分 (TCGA_LUAD_REGROUP)

`r snap(est.tcga_luad_regroup, 0:3)`

`r ref("TCGA-LUAD-REGROUP-Group-boxplot")`
`r ref("TCGA-LUAD-REGROUP-immune-Scores")`
<!-- LEGEND_END -->

```{r}
lm.tcga_luad_regroup <- regroup(lm.tcga_luad, surv.tcga_luad)
est.tcga_luad_regroup <- asjob_estimate(lm.tcga_luad_regroup)
#' @meth {get_meth(est.tcga_luad_regroup)}
est.tcga_luad_regroup <- step1(est.tcga_luad_regroup)
est.tcga_luad_regroup <- step2(est.tcga_luad_regroup)
est.tcga_luad_regroup@plots$step2$p.immuneScores
est.tcga_luad_regroup@tables$step2$t.immuneScores
```



```{r eval = T, echo = F, results = "asis"}
#| TCGA-LUAD-REGROUP-Group-boxplot
autor(est.tcga_luad_regroup@plots$step2$p.immuneScores)
```


```{r eval = T, echo = F, results = "asis"}
#| TCGA-LUAD-REGROUP-immune-Scores
autor(est.tcga_luad_regroup@tables$step2$t.immuneScores)
```

## GEO 数据获取 (SC_LUAD)

`r snap(geo.sc_luad, 0:2)`

```{r}
geo.sc_luad <- job_geo("GSE189357")
#' @meth {get_meth(geo.sc_luad)}
geo.sc_luad <- step1(geo.sc_luad)
geo.sc_luad$guess
geo.sc_luad <- step2(geo.sc_luad, rna = FALSE)
geo.sc_luad@params$dir

lapply(glue::glue("TD{1:9}"),
  function(name) {
    prepare_10x(geo.sc_luad@params$dir, name, FALSE)
  })

```

## Seurat 集成单细胞数据分析 (LUAD)

`r snap(srn.luad, 0:7)`

`r ref("Pre-Quality-control")`
`r ref("LUAD-After-Quality-control")`
`r ref("LUAD-Standard-deviations-of-PCs")`
`r ref("LUAD-UMAP-Unintegrated")`
`r ref("LUAD-UMAP-Integrated")`
`r ref("LUAD-significant-markers-of-cell-clusters")`
`r ref("LUAD-SCSA-Cell-type-annotation")`
`r ref("LUAD-Marker-Validation")`
`r ref("LUAD-SCSA-Cell-Proportions-in-each-sample")`
<!-- LEGEND_END -->
(Marker 来自于原研究文献 PMID: GSE189357)

```{r}
files_scRNA <- list.files(geo.sc_luad@params$dir_files, "TD", full.names = TRUE)
# srn.luad <- job_seurat5n(files_scRNA, strx(files_scRNA, "TD[0-9]"))
srn.luad <- job_seurat5n(geo.sc_luad$dir_files, strx(geo.sc_luad$dir_files, "TD[0-9]"))
srn.luad@params$p.qc_pre
#' @meth {get_meth(srn.luad)}
srn.luad <- step1(srn.luad, 500, 7500, 10)
srn.luad@params$p.qc_aft

# set_remoteRun.bosai()
# srn.luad <- set_remote(srn.luad)
# srn.luad <- step2(srn.luad, sct = TRUE, workers = 16)
srn.luad <- step2(srn.luad)
# sct: seurat5n_local_LUAD/srn.luad_8ea1869b222cc968d56a9ea7cf8fbc14.rds

srn.luad@plots$step2$p.pca_rank
srn.luad <- step3(srn.luad)
srn.luad@plots$step3$p.umapUint
srn.luad@plots$step3$p.umapInt
srn.luad <- step4(srn.luad, "")

set_remoteRun.bosai()
srn.luad <- set_remote(srn.luad)
srn.luad <- step5(srn.luad, 8)
srn.luad@tables$step5$all_markers

ref.markers <- as_markers(
  list(
    epithelial_cells = c("EPCAM", "SCGB1A1"),
    T_NK_cells = c("CD3D", "NKG7", "GZMK", "GNLY"),
    B_cells = c("CD79A", "JCHAIN", "IGHG1"),
    myeloid_cells = c("LYZ", "TPSB2", "AIF1", "HLA-DRA", "HLA-DRB1", "CPA3"),
    endothelial_cells = c("CLDN5"),
    fibroblasts = c("COL1A1", "DCN")
  )
)

srn.luad@step <- 5L
srn.luad <- step6(srn.luad, "", ref.markers)
srn.luad@plots$step6$p.map_scsa
srn.luad@plots$step6$p.markers
srn.luad@plots$step6$p.props_scsa
```


```{r eval = T, echo = F, results = "asis"}
#| Pre-Quality-control
autor(srn.luad@params$p.qc_pre)
```


```{r eval = T, echo = F, results = "asis"}
#| LUAD-After-Quality-control
autor(srn.luad@params$p.qc_aft)
```


```{r eval = T, echo = F, results = "asis"}
#| LUAD-Standard-deviations-of-PCs
autor(srn.luad@plots$step2$p.pca_rank)
```


```{r eval = T, echo = F, results = "asis"}
#| LUAD-UMAP-Unintegrated
autor(srn.luad@plots$step3$p.umapUint)
```


```{r eval = T, echo = F, results = "asis"}
#| LUAD-UMAP-Integrated
autor(srn.luad@plots$step3$p.umapInt)
```


```{r eval = T, echo = F, results = "asis"}
#| LUAD-significant-markers-of-cell-clusters
autor(srn.luad@tables$step5$all_markers)
```


```{r eval = T, echo = F, results = "asis"}
#| LUAD-SCSA-Cell-type-annotation
autor(srn.luad@plots$step6$p.map_scsa)
```


```{r eval = T, echo = F, results = "asis"}
#| LUAD-Marker-Validation
autor(srn.luad@plots$step6$p.markers)
```


```{r eval = T, echo = F, results = "asis"}
#| LUAD-SCSA-Cell-Proportions-in-each-sample
autor(srn.luad@plots$step6$p.props_scsa)
```

## InferCNV 变异拷贝数分析 (EPITHELIAL)

`r snap(infe.epithelial, 0:3)`

`r ref("EPITHELIAL-infercnv-heatmap")`
`r ref("EPITHELIAL-kmean-cluster-CNV-score-violin-plot")`
`r ref("EPITHELIAL-kmean-cluster-CNV-score-wilcox-test")`
<!-- LEGEND_END -->

```{r}
infe.epithelial <- asjob_infercnv(
  srn.luad, c("endothelial_cells"), "epithelial_cells"
)
set_remoteRun.bosai(16)
infe.epithelial <- set_remote(infe.epithelial)
#' @meth {get_meth(infe.epithelial)}
infe.epithelial <- step1(infe.epithelial, 16)
infe.epithelial <- step2(infe.epithelial)
infe.epithelial@plots$step2$p.infer
infe.epithelial <- step3(infe.epithelial)
infe.epithelial@plots$step3$p.violin
infe.epithelial$dataPvalue

```


```{r eval = T, echo = F, results = "asis"}
#| EPITHELIAL-infercnv-heatmap
autor(infe.epithelial@plots$step2$p.infer)
```


```{r eval = T, echo = F, results = "asis"}
#| EPITHELIAL-kmean-cluster-CNV-score-violin-plot
autor(infe.epithelial@plots$step3$p.violin)
```


```{r eval = T, echo = F, results = "asis"}
#| EPITHELIAL-kmean-cluster-CNV-score-wilcox-test
autor(infe.epithelial$dataPvalue)
```

## Seurat-InferCNV 癌细胞注释 (LUAD)

`r snap(srn.luad, "job_infercnv")`

`r ref("LUAD-Cancer-Cell-type-annotation")`
<!-- LEGEND_END -->

```{r}
srn.luad <- map(srn.luad, infe.epithelial)
srn.luad@params$p.map_cancer
```


```{r eval = T, echo = F, results = "asis"}
#| LUAD-Cancer-Cell-type-annotation
autor(srn.luad@params$p.map_cancer)
```

## Monocle3 拟时分析 (EPITHELIAL)

`r snap(mn.epithelial, 0:4)`
该起点始自正常细胞，首要关注正常细胞向癌细胞的转化。

```{r}
mn.epithelial <- do_monocle(
  srn.luad, "epithelial_cells", group.by = "scsa_cell", resolution = 1.2, dims = 1:30,
  sct = TRUE
)
mn.epithelial@params$sr_sub@plots$step3$p.umapInt
mn.epithelial <- step1(mn.epithelial, "infercnv_cell", pre = TRUE)
#' @meth {get_meth(mn.epithelial)}
mn.epithelial@plots$step1$p.prin

mn.epithelial@step <- 1L
mn.epithelial <- step2(
  mn.epithelial, c("Y_5")
  # mn.epithelial, c("Y_228", "Y_28", "Y_141", "Y_209")
)
mn.epithelial@plots$step2$p.pseu
mn.epithelial <- step3(mn.epithelial, group.by = "seurat_clusters")
mn.epithelial@tables$step3$graph_test.sig
feature(mn.epithelial)

mn.epithelial@step <- 3L
mn.epithelial <- step4(
  mn.epithelial, ids(mn.epithelial, "infercnv_cell"),
  genes = feature(mn.epithelial)[1:20], group.by = "infercnv_cell"
)
mn.epithelial@plots$step4$genes_in_pseudotime$pseudo1
feature(mn.epithelial)

```

## ClusterProfiler 富集分析 (EPITHELIAL)

`r snap(en.epithelial, 0:2)`

```{r}
en.epithelial <- asjob_enrich(feature(mn.epithelial)[1:500])
#' @meth {get_meth(en.epithelial)}
en.epithelial <- step1(en.epithelial)
en.epithelial@plots$step1$p.kegg
en.epithelial@plots$step1$p.go
```

```{r}
cc.luad <- asjob_cellchat(srn.luad, "infercnv_cell")
clear_others("cc.luad")

set_remoteRun.bosai()
cc.luad <- set_remote(cc.luad)
cc.luad <- step1(cc.luad, 16, hasUpload = TRUE)

cc.luad

```

## (预后模型基因) 首要表达的细胞

`r ref("LUAD-dimension-plot-of-expression-level-genes")`
<!-- LEGEND_END -->

```{r}
srn.luad <- focus(srn.luad, feature(surv.tcga_luad))
srn.luad@params$focus_genes$p.dim
```

```{r eval = T, echo = F, results = "asis"}
#| LUAD-dimension-plot-of-expression-level-genes
autor(srn.luad@params$focus_genes$p.dim)
```


# 总结 {#conclusion}

本分析聚焦于基质体，分析肺癌 (LUAD)，通过差异分析、WGCNA 等方式，筛选出关键基质体基因，随后以COX、LASSO 等 
算法，构建预后模型，再以外部数据集验证。随后，我们在单细胞数据集 (LUAD) 中，确认了这些基因的表达。
其中，EREG 集中表达于 myeloid_cells，该细胞类型可能是基质体在 LUAD 发挥作用的关键细胞。


