

data <- lapply(seq_len(2L), 
  function(n) {
    x <- fxlsx("./order_material/mcp.M111.014647-4.xlsx", n, startRow = 3)
    dplyr::filter(x, grpl(Division, "matrisome", TRUE))
  })
names(data) <- c("human", "mouse")
data
saveRDS(data, "../../data/matrisome_small.rds")

## 基质体相关基因获取 (MATRISOME)

`r snap(mts.matrisome, 0:1)`

`r ref("MATRISOME-all-human-matrisome-data")`
<!-- LEGEND_END -->

```{r}
mts.matrisome <- job_matrisome()
#' @meth {get_meth(mts.matrisome)}
mts.matrisome <- step1(mts.matrisome)
mts.matrisome$db
```


```{r eval = T, echo = F, results = "asis"}
#| MATRISOME-all-human-matrisome-data
autor(mts.matrisome$db)
```


# harmony::RunHarmony(
#   my_pca_embeddings, meta_data, c("dataset", "donor", "batch_id")
# )

cdRun(glue::glue("scp remote:~/wgcna_LUAD/wgc.luad.rds ./wgcna_local_LUAD/wgc.luad_45902c00144cdcc94994ee57c0f0f33e.rds"))

# wgc.luad <- step4(wgc.luad, 16, file_res = "./wgcna_local_LUAD/wgc.luad_45902c00144cdcc94994ee57c0f0f33e.rds")

Terror
genes <- "risk_score"
test <- survival::coxph(
  as.formula(glue::glue("survival::Surv(time, event = status) ~ `{genes}`")), data = Terror
)
test
m <- survival::cox.zph(test)
m$table[1, "p"]
plot(m)

srn.luad@snap$step1 <- paste0(srn.luad@snap$step1, "过滤后，所有样本共包含 107378 个细胞用于后续分析。")

## AUCell 识别细胞的基因集活性 (LUAD)

`r snap(auc.luad, 0:1)`

```{r}
# fea.mat <- join(feature(ssg.luad), "matrisome")
auc.luad <- asjob_aucell(
  srn.luad, join(feature(surv.tcga_luad), "risk_score")
)

set_remoteRun.bosai(8)
#' @meth {get_meth(auc.luad)}
auc.luad <- set_remote(auc.luad)
auc.luad <- step1(auc.luad, 8)

srn.luad <- map(srn.luad, auc.luad)
srn.luad@params$focus_AUCell$p.dim
srn.luad@params$focus_AUCell$p.vln

```

## CopyKAT 癌细胞鉴定 (LUAD)

`r snap(katn.luad, 0:3)`

```{r}
katn.luad <- asjob_katn(srn.luad, "T_NK_cells")
set_remoteRun.bosai(16)
katn.luad <- set_remote(katn.luad)
#' @meth {get_meth(katn.luad)}
katn.luad <- step1(katn.luad, 16, cl = 9, force_continue = TRUE)
katn.luad <- step2(katn.luad, 16, cl = 9)
katn.luad <- step3(katn.luad)
katn.luad@plots$step3$all_heatmap$TD9
katn.luad@plots$step3$all_heatmap$TD8
katn.luad@plots$step3$all_heatmap$TD7
katn.luad@plots$step3$all_heatmap$TD6
katn.luad@plots$step3$all_heatmap$TD5
clear(katn.luad)
```

## Seurat 细胞亚群分析 (EPITHELIAL)

`r snap(srn.epithelial, 0:7)`

```{r}
srn.epithelial <- asjob_seurat_sub(srn.luad, scsa_cell == "epithelial_cells")
#' @meth {get_meth(srn.epithelial)}
srn.epithelial <- step1(srn.epithelial)
srn.epithelial <- step2(srn.epithelial)
srn.epithelial <- step3(srn.epithelial)
p.epithelial <- vis(srn.epithelial, "scsa_cell")
p.epithelial
```

### Seurat-copyKAT 癌细胞注释 (EPITHELIAL)

`r snap(srn.epithelial, "job_kat")`

```{r}
srn.epithelial <- map(srn.epithelial, katn.luad)
srn.epithelial@params$p.map_cancer
```

```{r}
srn.epithelial <- focus(srn.epithelial, feature(surv.tcga_luad), "copykat_cell")
srn.epithelial@params$focus_genes$p.vln
```


test <- kmeans(t(infe.epithelial@object@expr.data[, use]), 10)
test$cluster %>% table
install.packages("ClusterR")
test2 <- ClusterR::MiniBatchKmeans(
  t(infe.epithelial@object@expr.data[, use]), 100
)
test2
test3 <- ClusterR::predict_MBatchKMeans(t(infe.epithelial@object@expr.data[, use]), test2$centroids)

infe.epithelial$kmean_group_indices

test <- infe.epithelial@object
test@observation_grouped_cell_indices <- infe.epithelial$kmean_group_indices
test@observation_grouped_cell_indices

test@expr.data %>% obj.size

pngDpi("./order_material/infercnv.png")
ComplexHeatmap::Heatmap(
  test@expr.data, .get_col_fun(test@expr.data), "test",
  use_raster = TRUE
)
dev.off()

infercnv::plot_cnv(test, out_dir = "./order_material/")


```{r}
infe.epithelial <- readRDS("./infe.epithelial.2.rds")

infe.epithelial@step <- 2L

```
