---
---

```{r include = F, eval = F}
info <- items(start = td("2025-02-10"), end = td("2025-02-10"), finish = td("2025-02-10"),
  id = "BSXL240708", client = "宛迎春", inst = "",
  type = "生信分析",
  title = "卵巢癌耐药性",
  save = ".items_analysis.rds"
)
show.ic(info)

order_publish.bosai("analysis.Rmd", "analysis_out.Rmd")
idname <- formatName.bosai("./analysis_out.docx")
order_packaging("./analysis_out.docx", idname = idname, external_file = NULL)
```

```{r include = F}
#| setup
if (!requireNamespace("utils.tool"))
  devtools::load_all("~/utils.tool/")
autor_preset()
## the package are available at <https://github.com/shaman-yellow/utils.tool>
## if you want to run codes of this Rmarkdown,
## please install the package `utils.tool` and other related packages (run
## install.R)
options(savedir = list(figs = "Figure+Table", tabs = "Figure+Table"))
```

```{r eval = T, echo = F, results = "asis"}
set_cover.bosai(info)
```

```{r eval = T, echo = F, results = "asis"}
set_index()
```

# 分析流程 {#abstract}

```{r}
dic(di("差异表达基因"),
  di("卵巢癌"),
  di("耐药")
)
# OC: Ovarian cancer 卵巢癌
# DR: Drug resistance 耐药

```

- ~~不同RUNX2水平癌症患者总生存期的荟萃分析（根据文献情况及分析结果选择是否保留）(预期：RUNX2高表达预后不好)。~~
    - 未完成
- 基于ENCORI平台的卵巢癌和癌旁组织中RUNX2水平的比较
- ~~显示TMA（组织微阵列）中RUNX2蛋白的IHC评分的箱形图。~~
    - 无合适数据集
- 不同RUNX2水平的卵巢癌患者的总生存期。
- GEO数据集验证RUNX2 mRNA在耐药细胞系中的表达
- 通过STRING、GeneMANIA等网站或者数据库，寻找与RUNX2互作的ZDHHCs蛋白；
根据实际预测结果确定，暂定为ZDHHC5
- 使用SwissPalm和TermiNator在线工具预测RUNX2可能受S-棕榈酰化调节。

# 材料和方法 {#introduction}

```{r eval = T, echo = F, results = "asis"}
collate_details("meth")
```

# 分析结果 {#workflow}


## GEO 数据获取 (GSE289067)

`r snap(geo.GSE289067, 0:2)`

```{r}
gds.ov <- job_gds(c("Ovarian cancer"))
gds.ov <- step1(gds.ov)
vis(gds.ov)
active(gds.ov, which = 1:10)

geo.GSE289067 <- job_geo("GSE289067")
#' @meth {get_meth(geo.GSE289067)}
geo.GSE289067 <- step1(geo.GSE289067)
geo.GSE289067$prods
metadata.GSE289067 <- expect(
  geo.GSE289067, geo_cols(sample = "title"), force = TRUE
)
metadata.GSE289067$group
geo.GSE289067 <- step2(geo.GSE289067, rna = FALSE)
counts.GSE289067 <- ftibble(list.files(geo.GSE289067$dir, "raw", full.names = TRUE))
genes.GSE289067 <- dplyr::select(counts.GSE289067, hgnc_symbol = V1)
```


```{r eval = T, echo = F, results = "asis"}
#| GSE289067-GSE289067
autor(geo.GSE289067$prods)
```

## Limma 差异分析 (GSE289067)

`r snap(lm.GSE289067, 0:3)`

`r ref("GSE289067-Tumor-tissue-vs-Control-tissue")` 
`r ref("GSE289067-data-Tumor-tissue-vs-Control-tissue")` 
`r ref("GSE289067-Box-Plot-Of-DEGs")` 
`r ref("DEGs-of-ZDHHCs")` 
`r ref("GSE289067-Box-Plot-Of-DEGs-ZDHHC")` 

```{r}
lm.GSE289067 <- job_limma(
  new_dge(metadata.GSE289067, counts.GSE289067, genes.GSE289067)
)
#' @meth {get_meth(lm.GSE289067)}
lm.GSE289067 <- filter(
  lm.GSE289067, grpl(group, "Tumor_tissue|Control_tissue"), type = "metadata"
)
lm.GSE289067 <- step1(lm.GSE289067)
lm.GSE289067 <- step2(
  lm.GSE289067, Tumor_tissue - Control_tissue, label = "hgnc_symbol", use = "P", cut.fc = .5
)
dplyr::filter(lm.GSE289067@tables$step2$tops$`Tumor_tissue - Control_tissue`, grpl(hgnc_symbol, "RUNX"))
lm.GSE289067@plots$step2$p.volcano$`Tumor_tissue - Control_tissue`
lm.GSE289067@tables$step2$tops$`Tumor_tissue - Control_tissue`
lm.GSE289067 <- map(lm.GSE289067, "RUNX2")
lm.GSE289067@plots$step2$p.BoxPlotOfDEGs

tbl_degZdhhc <- dplyr::filter(
  lm.GSE289067@tables$step2$tops$`Tumor_tissue - Control_tissue`, grpl(hgnc_symbol, "ZDHHC")
)
tbl_degZdhhc <- set_lab_legend(tbl_degZdhhc, "DEGs of ZDHHCs", "差异表达的 ZDHHCs。")
tbl_degZdhhc
fea_runx2_zdhhcs <- as_feature(
  c("RUNX2", tbl_degZdhhc$hgnc_symbol), lm.GSE289067
)
fea_runx2_zdhhcs

fea_runx2_allZdhhcs <- as_feature(
  c("RUNX2", dplyr::filter(
    lm.GSE289067@params$normed_data$genes, grpl(
      hgnc_symbol, "ZDHHC", TRUE
    )
  )$hgnc_symbol), lm.GSE289067
)
fea_runx2_allZdhhcs

lm.GSE289067 <- map(lm.GSE289067, tbl_degZdhhc$hgnc_symbol, name = "ZDHHC")
lm.GSE289067@plots$step2$p.BoxPlotOfDEGs_ZDHHC
```


```{r eval = T, echo = F, results = "asis"}
#| GSE289067-Tumor-tissue-vs-Control-tissue
autor(lm.GSE289067@plots$step2$p.volcano$`Tumor_tissue - Control_tissue`)
```


```{r eval = T, echo = F, results = "asis"}
#| GSE289067-data-Tumor-tissue-vs-Control-tissue
autor(lm.GSE289067@tables$step2$tops$`Tumor_tissue - Control_tissue`)
```


```{r eval = T, echo = F, results = "asis"}
#| GSE289067-Box-Plot-Of-DEGs
autor(lm.GSE289067@plots$step2$p.BoxPlotOfDEGs)
```


```{r eval = T, echo = F, results = "asis"}
#| DEGs-of-ZDHHCs
autor(tbl_degZdhhc)
```


```{r eval = T, echo = F, results = "asis"}
#| GSE289067-Box-Plot-Of-DEGs-ZDHHC
autor(lm.GSE289067@plots$step2$p.BoxPlotOfDEGs_ZDHHC)
```

## TCGA 数据获取 (OV)

`r snap(tcga.ov, 0:3)`

```{r}
#' @meth {get_meth(tcga.ov)}
tcga.ov <- job_tcga("TCGA-OV")
tcga.ov <- step1(tcga.ov)
tcga.ov <- step2(tcga.ov)
tcga.ov <- step3(tcga.ov)
clear(tcga.ov)
```

## Survival 生存分析 (TCGA_OV)

`r snap(surv.tcga_ov, 0:1)`

`r ref("TCGA-OV-Survival-plots")` 

```{r}
lm.tcga_ov <- asjob_limma(tcga.ov)
lm.tcga_ov <- step1(lm.tcga_ov)
clear(lm.tcga_ov)
#' @meth {get_meth(surv.tcga_ov)}
surv.tcga_ov <- asjob_survival(lm.tcga_ov, "RUNX2")
surv.tcga_ov <- step1(surv.tcga_ov, only_keep_sig = FALSE)
surv.tcga_ov@plots$step1$p.surv
clear(surv.tcga_ov)
```


```{r eval = T, echo = F, results = "asis"}
#| TCGA-OV-Survival-plots
autor(surv.tcga_ov@plots$step1$p.surv)
```

## GEO 数据获取 (耐药细胞系) (GSE173579)

`r snap(geo.GSE173579, 0:2)`

```{r}
gds.ov_dr <- job_gds(c("Ovarian cancer", "Drug resistance"))
gds.ov_dr <- step1(gds.ov_dr)
vis(gds.ov_dr)
active(gds.ov_dr)

#' @meth {get_meth(geo.GSE173579)}
geo.GSE173579 <- job_geo("GSE173579")
geo.GSE173579 <- step1(geo.GSE173579)
geo.GSE173579 <- step2(geo.GSE173579)
geo.GSE173579$prods
metadata.GSE173579 <- expect(geo.GSE173579, geo_cols())
metadata.GSE173579
```


```{r eval = T, echo = F, results = "asis"}
#| GSE173579-GSE173579
autor(geo.GSE173579$prods)
```

## Limma 差异分析 (耐药细胞系) (GSE173579)

`r snap(lm.GSE173579, 0:3)`

`r ref("GSE173579-Carboplatin-high-Resistant-SKOV3-vs-Non-resistance-SKOV3")` 
`r ref("GSE173579-data-Carboplatin-high-Resistant-SKOV3-vs-Non-resistance-SKOV3")` 
`r ref("GSE173579-Box-Plot-Of-DEGs")` 

```{r}
lm.GSE173579 <- asjob_limma(geo.GSE173579, metadata.GSE173579)
lm.GSE173579 <- filter(lm.GSE173579, grpl(group, "high_Resistant|Non_resistance"), type = "meta")
lm.GSE173579 <- step1(lm.GSE173579)
#' @meth {get_meth(lm.GSE173579)}
lm.GSE173579 <- step2(
  lm.GSE173579, Carboplatin_high_Resistant_SKOV3 - Non_resistance_SKOV3, 
  label = "hgnc_symbol", use = "P", cut.fc = .5
)
lapply(lm.GSE173579@tables$step2$tops,
  function(x) {
    dplyr::filter(x, grpl(hgnc_symbol, "RUNX"))
  })
lm.GSE173579@plots$step2$p.volcano$`Carboplatin_high_Resistant_SKOV3 - Non_resistance_SKOV3`
lm.GSE173579@tables$step2$tops$`Carboplatin_high_Resistant_SKOV3 - Non_resistance_SKOV3`
lm.GSE173579 <- map(lm.GSE173579, "RUNX2", use = "P")
lm.GSE173579@plots$step2$p.BoxPlotOfDEGs
```


```{r eval = T, echo = F, results = "asis"}
#| GSE173579-Carboplatin-high-Resistant-SKOV3-vs-Non-resistance-SKOV3
autor(lm.GSE173579@plots$step2$p.volcano$`Carboplatin_high_Resistant_SKOV3 - Non_resistance_SKOV3`)
```


```{r eval = T, echo = F, results = "asis"}
#| GSE173579-data-Carboplatin-high-Resistant-SKOV3-vs-Non-resistance-SKOV3
autor(lm.GSE173579@tables$step2$tops$`Carboplatin_high_Resistant_SKOV3 - Non_resistance_SKOV3`)
```


```{r eval = T, echo = F, results = "asis"}
#| GSE173579-Box-Plot-Of-DEGs
autor(lm.GSE173579@plots$step2$p.BoxPlotOfDEGs)
```

## STRINGdb PPI 分析 (ZDHHC)

`r snap(sdb.zdhhc, 0:1)`
`r ref("ZDHHC-Top-MCC-score")`

```{r}
sdb.zdhhc <- job_stringdb(fea_runx2_allZdhhcs)
#' @meth {get_meth(sdb.zdhhc)}
sdb.zdhhc <- step1(
  sdb.zdhhc, NULL, network_type = "full", MCC = TRUE, HLs = "RUNX2"
)
sdb.zdhhc@plots$step1$p.mcc
```

```{r eval = T, echo = F, results = "asis"}
#| ZDHHC-Top-MCC-score
autor(sdb.zdhhc@plots$step1$p.mcc)
```

## ClusPro 蛋白质-蛋白质对接预测 (ZDHHC)

`r snap(clusp.zdhhc, 0:4)`

```{r}
clusp.zdhhc <- job_cluspro(
  .layout = data.frame(from = tbl_degZdhhc$hgnc_symbol, to = "RUNX2")
)
#' @meth {get_meth(clusp.zdhhc)}
clusp.zdhhc <- step1(clusp.zdhhc)
clusp.zdhhc@params$layouts
clusp.zdhhc@params$pdb.files

clusp.zdhhc@params$targets_annotation
clusp.zdhhc <- login(clusp.zdhhc)
clusp.zdhhc$link

fileInputElement <- clusp.zdhhc$link$findElement(using = "xpath", "//input[@type='file' and @name='lig']")
fileInputElement$sendKeysToElement(list(normalizePath("./protein_pdb/6vgd.pdb")))
```

## MusiteDeep 蛋白质转录后修饰位点预测 (RUNX2)

`r snap(mus.runx2, 0:3)`

`r ref("RUNX2-RUNX2-PTM-score")` 
`r ref("RUNX2-prediction-PTM-of-S-palmitoyl-cysteine")` 

```{r}
#' @meth {get_meth(mus.runx2)}
mus.runx2 <- job_musite("RUNX2")
mus.runx2 <- step1(mus.runx2)
mus.runx2 <- step2(mus.runx2, "S-p")
wrap(mus.runx2@plots$step2$p.tops$RUNX2, 7, 2)
mus.runx2@tables$step2$t.data
```


```{r eval = T, echo = F, results = "asis"}
#| RUNX2-RUNX2-PTM-score
autor(wrap(mus.runx2@plots$step2$p.tops$RUNX2, 7, 2))
```


```{r eval = T, echo = F, results = "asis"}
#| RUNX2-prediction-PTM-of-S-palmitoyl-cysteine
autor(mus.runx2@tables$step2$t.data)
```

# 总结 {#conclusion}

- 卵巢癌和癌旁组织中RUNX2水平的比较，见`r ref("GSE289067-Box-Plot-Of-DEGs")` 
- 不同RUNX2水平的卵巢癌患者的总生存期，见`r ref("TCGA-OV-Survival-plots")` 
- GEO数据集验证RUNX2 mRNA在耐药细胞系中的表达，见 `r ref("GSE173579-Box-Plot-Of-DEGs")`，
- 通过STRING、GeneMANIA等网站或者数据库，寻找与RUNX2互作的ZDHHCs蛋白，见 `r ref("ZDHHC-Top-MCC-score")`
  (未发现互作)
- 预测RUNX2可能受S-棕榈酰化调节，`r ref("RUNX2-RUNX2-PTM-score")`

未完成：

- 不同RUNX2水平癌症患者总生存期的荟萃分析（根据文献情况及分析结果选择是否保留）(预期：RUNX2高表达预后不好)。
- 显示TMA（组织微阵列）中RUNX2蛋白的IHC评分的箱形图。(无合适数据集)

