---
---

```{r include = F, eval = F}
deparse_mail()
info <- items(belong = odate(06), eval = ic(), coef = 0, lock = F, id = "report", title = "报告呈现优化")
show.ic(info)

order_publish()
idname <- order_packaging()
```

```{r include = F}
#| setup
if (!requireNamespace("utils.tool"))
  devtools::load_all("~/utils.tool/")
autor_preset()
## the package are available at <https://github.com/shaman-yellow/utils.tool>
## if you want to run codes of this Rmarkdown,
## please install the package `utils.tool` and other related packages (run
## install.R)
options(savedir = list(figs = "Figure+Table", tabs = "Figure+Table"), autor_asis = F, needTex = F)
```

```{r eval = T, echo = F, results = "asis"}
set_cover(info$title)
```

```{r eval = T, echo = F, results = "asis"}
set_index(F, F)
```


# 摘要

使用 Rmarkdown + Latex + 自定义的 R 程序，在分析的同时，生成美观、规范的报告文档。

# 具体优化

## 目录

- 除了内容目录，还提供图片索引、表格索引。

```{r eval = T, echo = F, results = "asis"}
autor("~/Pictures/Screenshots/Screenshot from 2024-06-24 16-00-24.png")
```

```{r eval = T, echo = F, results = "asis"}
autor("~/Pictures/Screenshots/Screenshot from 2024-06-24 16-01-26.png")
```

```{r eval = T, echo = F, results = "asis"}
autor("~/Pictures/Screenshots/Screenshot from 2024-06-24 16-01-32.png")
```

## Figure

### 组图

- 图片所在定位。
- 组图所用材料定位。
- 自动化 figure 标记。
- 注释分界线 (避免内容混淆) 

```{r eval = T, echo = F, results = "asis"}
autor("~/Pictures/Screenshots/Screenshot from 2024-06-24 16-03-13.png")
```

### 分图

在组图的特点的基础上：

- 特定 Figure，将自动触发类似如下参数注释

```{r eval = T, echo = F, results = "asis"}
autor("~/Pictures/Screenshots/Screenshot from 2024-06-24 16-06-22.png")
```

```{r eval = T, echo = F, results = "asis"}
autor("~/Pictures/Screenshots/Screenshot from 2024-06-24 16-08-49.png")
```

## Table

- 类似 Figure 的文件定位。
- 所有提供的表格，都将在报告中提供概览。
- 必要内容，可触发自动列名称注释。

```{r eval = T, echo = F, results = "asis"}
autor("~/Pictures/Screenshots/Screenshot from 2024-06-24 16-09-51.png")
```

## 附加文件

包含附加文件时，触发对文件注释说明。

```{r eval = T, echo = F, results = "asis"}
autor("~/Pictures/Screenshots/Screenshot from 2024-06-24 16-12-39.png")
```

## 分析流程

### 自动化生成标题

- 标题格式为：分级+方法+分析内容+标记
- 分析与标题生成同步，分析结束后，可借程序生成如下内容，发送 AI 获取注释 (见 \@ref(ai)) 

```{r eval = T, echo = F, results = "asis"}
autor("~/Pictures/Screenshots/Screenshot from 2024-06-24 16-22-04.png")
```

### AI 注释 (ChatGPT 4 分析流程说明) {#ai}

结合自动标题，可对分析流程进行 AI 注释，嵌入文档。

```{r eval = T, echo = F, results = "asis"}
autor("~/Pictures/Screenshots/Screenshot from 2024-06-24 16-18-25.png")
```

## 原代码 (如必要) 

- 如必要，可生成代码块，与分析内容一一对应。

```{r eval = T, echo = F, results = "asis"}
autor("~/Pictures/Screenshots/Screenshot from 2024-06-24 16-26-21.png")
```
