---
title: 
bibliography: '`r system.file("extdata", "library.bib", package = "utils.tool")`'
csl: '`r system.file("extdata", "nature.csl", package = "utils.tool")`'
reference-section-title: "Reference"
link-citations: true
output:
  bookdown::pdf_document2:
    # pandoc_args: [
      # "--filter", "pandoc-fignos",
      # "--filter", "pandoc-tablenos"
    # ]
    keep_tex: true
    keep_md: true
    toc: false
    # toc_depth: 4
    latex_engine: xelatex
header-includes:
  \usepackage{tikz}
  \usepackage{auto-pst-pdf}
  \usepackage{pgfornament}
  \usepackage{pstricks-add}
  \usepackage{caption}
  \captionsetup{font={footnotesize},width=6in}
  \renewcommand{\dblfloatpagefraction}{.9}
  \makeatletter
  \renewenvironment{figure}
  {\def\@captype{figure}}
  \makeatother
  \@ifundefined{Shaded}{\newenvironment{Shaded}}
  \@ifundefined{snugshade}{\newenvironment{snugshade}}
  \renewenvironment{Shaded}{\begin{snugshade}}{\end{snugshade}}
  \definecolor{shadecolor}{RGB}{230,230,230}
  \usepackage{xeCJK}
  \usepackage{setspace}
  \setstretch{1.3} 
  \usepackage{tcolorbox}
  \setcounter{secnumdepth}{4}
  \setcounter{tocdepth}{4}
  \usepackage{wallpaper}
  \usepackage[absolute]{textpos}
  \tcbuselibrary{breakable}
  \renewenvironment{Shaded}
  {\begin{tcolorbox}[colback = gray!10, colframe = gray!40, width = 16cm,
    arc = 1mm, auto outer arc, title = {R input}]}
  {\end{tcolorbox}}
  \usepackage{titlesec}
  \titleformat{\paragraph}
  {\fontsize{10pt}{0pt}\bfseries} {\arabic{section}.\arabic{subsection}.\arabic{subsubsection}.\arabic{paragraph}} {1em} {} []

---


```{r include = F, eval = F}
deparse_mail()
info <- items(belong = odate(6), eval = ic(), coef = 0, id = "image", title = "图片查重程序")
show.ic(info)

order_publish()
idname <- order_packaging()
```

```{r include = F}
#| setup
if (!requireNamespace("utils.tool"))
  devtools::load_all("~/utils.tool/")
autor_preset(echo = T)
## the package are available at <https://github.com/shaman-yellow/utils.tool>
## if you want to run codes of this Rmarkdown,
## please install the package `utils.tool` and other related packages (run
## install.R)
options(savedir = list(figs = "Figure+Table", tabs = "Figure+Table"), needTex = T, autor_asis = NULL)
```

```{r eval = T, echo = F, results = "asis"}
set_cover(info$title)
```

```{r eval = T, echo = F, results = "asis"}
set_index()
```

# 摘要 {#abstract}

Findsimilar 可递归搜索文件夹下所有图片 (没有明确的数量上限, 但最少 10 张图片)，根据设定的阈值 (threshold 参数)，寻找相似图片，
最后将结果以网页报告的形式输出。

步骤 1：选择搜索目录 (需要搜索的路径)。
步骤 2：选择输出目录 (生成的报告文件和其他分析数据存放)。
步骤 3：点击 “Run”。
步骤 4：点击 “Similarity Gallery”，在网页浏览器中显示报告。

注意：
支持的格式：.png, .jpg, .jpeg, .gif, .giff, .tif, .tiff, .heic, .heif, .bmp, .webp, .jfif

注：以下面板示例为 Linux 系统的界面，Windows 下略有不同。

```{r eval = T, echo = F, results = "asis"}
#| Panel
autor(.file_fig("/home/echo/Pictures/Screenshots/Screenshot from 2024-06-27 16-14-44.png"))
```

# 安装

## Python 3.9.0

请下载并安装 Python 3.9.0:

<https://www.python.org/ftp/python/3.9.0/python-3.9.0-amd64.exe>

## findsimilar

### (Option 1) 运行 bat 文件安装 (未测试)

请确认已安装完成 Python, 然后打开文件夹

```{r eval = T, echo = F, results = "asis"}
#| all-files
autor("./use_for_install/")
```

1. 双击 `install.bat`, 等待安装完成。
2. 双击 `get_shortcut.bat`, 这会在桌面生成 `findsimilar.bat`。
3. 完成。



```{r, echo = F}
#| write
writeLines("pip install findsimilar -i https://pypi.tuna.tsinghua.edu.cn/simple", "install.bat")
writeLines('echo $(which findsimilar) > "%USERPROFILE%\\Desktop\\findsimilar.bat"', "get_shortcut.bat")
```

### (Option 2) 通过命令安装

按 `Win + R`, 输入 `cmd`, 确认打开 `cmd` 界面，输入以下安装。

```{r eval = T, echo = F, results = "asis"}
#| install
code('
  # 请确认 cmd 已经切换到 findsimilar 安装包的路径
  pip install findsimilar -i https://pypi.tuna.tsinghua.edu.cn/simple
  ', "cmd")
```

```{r eval = T, echo = F, results = "asis"}
#| shortcut
code('
  echo $(which findsimilar) > "%USERPROFILE%\\Desktop\\findsimilar.bat"
  ', "cmd")
```

# 使用示例

可以使用如下文件夹作为测试。

```{r eval = T, echo = F, results = "asis"}
#| test-files
autor("./test/")
```

新建一个空的文件夹作为输出目录。

```{r eval = T, echo = F, results = "asis"}
autor(.file_fig("/home/echo/Pictures/Screenshots/Screenshot from 2024-06-27 16-43-27.png"))
```

如上运行完成后，点击 "Similarity Gallery" ，得到 HTML 报告。


```{r eval = T, echo = F, results = "asis"}
autor(.file_fig("/home/echo/Pictures/Screenshots/Screenshot from 2024-06-27 16-48-30.png"))
```

