---
---

```{r include = F}
deparse_mail()
```

```{r include = F}
#| setup
if (!requireNamespace("utils.tool"))
  devtools::load_all("~/utils.tool/")
autor_preset()
## the package are available at <https://github.com/shaman-yellow/utils.tool>
## if you want to run codes of this Rmarkdown,
## please install the package `utils.tool` and other related packages (run
## install.R)
options(savedir = list(figs = "Figure+Table", tabs = "Figure+Table"))
```

```{r eval = T, echo = F, results = "asis"}
set_index()
```

# 摘要 {#abstract}

创建了可呈现蛋白质基本信息（分子量、活性位点、结合位点）和结构信息（3D 结构）的 R 包。用户可通过该 R 包，获取存储任意的蛋白质信息。运行指令后，可获得 html（网页）文件，以浏览器打开（已附示例的 html 文件）。

注： `touchPDB_0.0.0.9000.tar.gz` 为 R 包，`annotation.html` 为示例的结果。

# 使用说明 {#results}

```{r}
new_package.fromFiles("~/touchPDB",
  c("workflow_zzz_protein_db.R"),
  path = "~/utils.tool/R/", depends = NULL)
file.copy(c("~/utils.tool/R/a.R", "~/utils.tool/R/workflow_00.R"), "~/touchPDB/R", T)
roxygen2::roxygenize("~/touchPDB")

devtools::build("~/touchPDB", ".")
```

## 安装

### 安装依赖

以下安装已经过 `conda` 新建独立环境完成测试（R 4.2）。

```{r, echo = T}
lapply(c("cli", "pbapply", "R.utils", "r3dmol", "RCurl",
    "rmarkdown", "utils", "XML", "shiny", "BiocManager"),
  function(pkg) {
    if (!requireNamespace(pkg))
      install.packages(pkg)
  })

BiocManager::install(c("BiocStyle", "UniProt.ws"))
```

注：如果是在 Linux 下安装，可能面临需要安装 libcurl 的问题。可以使用 `sudo apt install libcurl4-openssl-dev` 解决；
如果是 `conda` 环境下，请使用 `conda install -c conda-forge r-curl` 安装 `libcurl`。

### 安装

请确保安装包在当前目录下，如果不在，请输入正确的路径。

```{r, echo = T}
install.packages("touchPDB_0.0.0.9000.tar.gz")
```

## 使用示例

在 R 命令行中：

### 示例 1 {#ins}

```{r, echo = T}
## 加载包
require(touchPDB)

## 需要查询的蛋白质的 Symbol（任意数量）
syms <- c("ERBB4", "Pik3r1", "AHR", "TP53")
## 新建项目
pd <- new_pdb()
## 获取文件
pd <- via_symbol(pd, syms)
## 生成注释网页（本地 html 文件）
anno(pd, syms)
```

### 示例 2


```{r, echo = T}
require(touchPDB)

pd <- new_pdb()
pd <- via_symbol(pd, c("ERBB4"))
anno(pd, syms)
```

## 结果呈现

以下展示示例 1（\@ref(ins) ）运行结果的截图。

```{r eval = T, echo = F, results = "asis"}
#| index
autor("~/Pictures/Screenshots/Screenshot from 2023-09-19 10-12-28.png")
```

```{r eval = T, echo = F, results = "asis"}
#| Infomation
autor("~/Pictures/Screenshots/Screenshot from 2023-09-19 10-13-28.png")
```

```{r eval = T, echo = F, results = "asis"}
#| protein-structure-eg-1
autor("~/Pictures/Screenshots/Screenshot from 2023-09-19 10-14-19.png")
```
