---
---

```{r include = F}
deparse_mail()
```

```{r include = F}
#| setup
if (!requireNamespace("utils.tool"))
  devtools::load_all("~/utils.tool/")
autor_preset()
## the package are available at <https://github.com/shaman-yellow/utils.tool>
## if you want to run codes of this Rmarkdown,
## please install the package `utils.tool` and other related packages (run
## install.R)
options(savedir = list(figs = "Figure+Table", tabs = "Figure+Table"))
```

```{r eval = T, echo = F, results = "asis"}
set_cover("OCTA 在糖尿病视网膜病变中的应用")
```

```{r eval = T, echo = F, results = "asis"}
set_index()
```

# 题目

光学相干断层扫描血管成像技术 (OCTA) 在糖尿病视网膜病变 (DR) 中的应用

# 摘要 {#abstract}

- 糖尿病视网膜病变 (diabetic retinopathy, DR)
- 光学相干断层扫描血管成像技术 (Optical Coherence Tomography Angiography, OCTA)

# 材料和方法 {#methods}

## 方法 {#meth}

```{r eval = T, echo = F, results = "asis"}
auto_method()
```

在 Web of Science Core Collection (WoSCC) 搜索 DR 和 OCTA 相关信息：

```{r eval = T, echo = F, results = "asis"}
#| Keywords-for-query-rep
autor(bi$keywords)
```

对检索结果进行了预处理筛选：

```{r eval = T, echo = F, results = "asis"}
#| prefilter2
autor(bi$prefilter.lich)
```

# 分析结果 {#results}

- 搜索策略和分析的方法见 \@ref(meth)
- 文献概览和发表趋势见 \@ref(overview) 或 Fig. \@ref(fig:MAIN-overview-of-all-documents)
- 高被引文献 (依据平均每年被引用排名) 和主要出版社 (根据出版数排名) 见
  Tab. \@ref(tab:DR-and-OCTA-top-ranked-documents-of-citation-per-year) 和
  Tab. \@ref(tab:DR-and-OCTA-top-publication-journal-by-count)。
- 国家协作 (country collaboration) 分析结果见 Fig. \@ref(fig:DR-and-OCTA-country-collaboration-network)
- 共同引用分析 (注，分析的是文献引用的参考文献，即哪些文献共同引用的文献) 见
  Fig. \@ref(fig:DR-and-OCTA-top-ranked-of-co-citation)
- 共同关键词分析聚类结果见 Fig. \@ref(fig:DR-and-OCTA-top-ranked-keywords-of-co-occurrences)。
- MCA 分析 (Multiple Correspondence Analysis, MCA) 的概念结构图见
  Fig. \@ref(fig:DR-and-OCTA-conceptual-structure-map-of-a-scientific-field)
- 如果其他还需要一些表格 (图涉及的数据)，见 \@ref(extra)

注：这里 MCA 分析使用 keywords 来源于 "Keywords Plus associated by ISI or SCOPUS database"

```{r eval = T, echo = F, results = "asis"}
#| MAIN-overview-of-all-documents
autor("./Figure+Table/fig1.pdf")
```

```{r}
fig1 <- cl(
  rw("./Figure+Table/DR-and-OCTA-Total-documents-1801.pdf",
    "./Figure+Table/DR-and-OCTA-MostProdCountries.pdf"),
  rw("./Figure+Table/DR-and-OCTA-MostProdAuthors.pdf",
    "./Figure+Table/DR-and-OCTA-AverArtCitperYear.pdf"),
  rw("./Figure+Table/DR-and-OCTA-AnnualScientProd.pdf",
    "./Figure+Table/DR-and-OCTA-AverTotCitperYear.pdf")
)
render(fig1)
```

# 附：分析流程 {#workflow}

## 搜索策略 {#stra}

```{r eval = T, echo = F, results = "asis"}
#| Keywords-for-query
autor(bi$keywords)
```

## 检索结果预筛选

```{r eval = T, echo = F, results = "asis"}
#| prefilter
autor(bi$prefilter.lich)
```

## 研究概览 {#overview}

### 类型比例

```{r eval = T, echo = F, results = "asis"}
#| DR-and-OCTA-Total-documents
autor(bi@plots$step2$p.dt)
```

### 主要产出

```{r eval = T, echo = F, results = "asis"}
#| DR-and-OCTA-MostProdAuthors
autor(bi@plots$step2$p.most_ave[[1]])
```

```{r eval = T, echo = F, results = "asis"}
#| DR-and-OCTA-MostProdCountries
autor(bi@plots$step2$p.most_ave[[2]])
```

### 总体趋势

```{r eval = T, echo = F, results = "asis"}
#| DR-and-OCTA-AnnualScientProd
autor(bi@plots$step2$p.most_ave[[3]])
```

```{r eval = T, echo = F, results = "asis"}
#| DR-and-OCTA-AverArtCitperYear
autor(bi@plots$step2$p.most_ave[[4]])
```

```{r eval = T, echo = F, results = "asis"}
#| DR-and-OCTA-AverTotCitperYear
autor(bi@plots$step2$p.most_ave[[5]])
```

### 高被引文献

```{r eval = T, echo = F, results = "asis"}
#| DR-and-OCTA-top-ranked-documents-of-citation-per-year
autor(bi@tables$step3$t.most_citation[, -1], key = "Title")
```

### 主要出版社

```{r eval = T, echo = F, results = "asis"}
#| DR-and-OCTA-top-publication-journal-by-count
autor(bi@tables$step3$t.journal_top)
```

## 国家协作

```{r eval = T, echo = F, results = "asis"}
#| DR-and-OCTA-country-collaboration-network
autor(bi@plots$step3$p.co_country)
```

## 共引用分析 (参考文献分析)

```{r eval = T, echo = F, results = "asis"}
#| DR-and-OCTA-top-ranked-of-co-citation
autor(bi@plots$step3$p.co_citation)
```

## 共同关键词

```{r eval = T, echo = F, results = "asis"}
#| DR-and-OCTA-top-ranked-keywords-of-co-occurrences
autor(bi@plots$step3$p.co_keywords)
```

## 概念聚类分析

```{r eval = T, echo = F, results = "asis"}
#| DR-and-OCTA-conceptual-structure-map-of-a-scientific-field
autor(bi@plots$step4$p.conceptual_structure)
```

## 其它表格 {#extra}

### 主要检索信息

```{r eval = T, echo = F, results = "asis"}
#| DR-and-OCTA-data-MainInformationDF
autor(bi@tables$step2$t.summary[[1]])
```

### 年度产出

```{r eval = T, echo = F, results = "asis"}
#| DR-and-OCTA-data-AnnualProduction
autor(bi@tables$step2$t.summary[[2]])
```

### 最高产的作者

```{r eval = T, echo = F, results = "asis"}
#| DR-and-OCTA-data-MostProdAuthors
autor(bi@tables$step2$t.summary[[3]])
```

### 最高引用

```{r eval = T, echo = F, results = "asis"}
#| DR-and-OCTA-data-MostCitedPapers
autor(bi@tables$step2$t.summary[[4]])
```

### 最高产的国家

```{r eval = T, echo = F, results = "asis"}
#| DR-and-OCTA-data-MostProdCountries
autor(bi@tables$step2$t.summary[[5]])
```

### 国家引用数

```{r eval = T, echo = F, results = "asis"}
#| DR-and-OCTA-data-TCperCountries
autor(bi@tables$step2$t.summary[[6]])
```

### 主要机构

```{r eval = T, echo = F, results = "asis"}
#| DR-and-OCTA-data-MostRelSources
autor(bi@tables$step2$t.summary[[7]])
```

### 最相关的关键词

```{r eval = T, echo = F, results = "asis"}
#| DR-and-OCTA-data-MostRelKeywords
autor(bi@tables$step2$t.summary[[8]])
```

```{r}
kds <- list(
  dr = c("diabetic retinopathy", "diabetic macular edema",
    "diabetic retinal damage", "diabetic retina"
    ),
  octa = c("Optical Coherence Tomography Angiography",
    "OCT Angiography", "OCTA"
  )
)
bi <- job_biblio(kds)
sig(bi) <- "DR and OCTA"
bi <- step1(bi, 4)
bi <- step2(bi)

bi@step <- 2L
bi <- step3(bi)
autosv(bi@tables$step3$t.most_citation[, -1], "correct-Most-citation-per-year")
clear(bi)
bi <- step4(bi)
bi@params$cs
bi@plots$step4$p.conceptual_structure

bi@plots$step3$p.co_citation
bi@plots$step3$p.co_country

bi@tables$step3$t.journal_top
dplyr::filter(bi@tables$step3$t.journal_top, is.na(`2022IF`))
ex <- list(`BRITISH JOURNAL OF OPHTHALMOLOGY` = 4.1,
  `PHOTODIAGNOSIS AND PHOTODYNAMIC THERAPY` = 3.3
)
bi@tables$step3$t.journal_top %<>% fill("journal", "2022IF", ex)
bi@tables$step3$t.journal_top

# journal ok
# citation ok
# institution
# country

load("./small.rdata")
save_small(100)
```


